! ========================================================================== !
!                     Lule Sámi noun lexicon                                 !
! ========================================================================== !
LEXICON NounRoot


! Tentatively, from sme

! AGNoun ;


! This section is for documentation only.
! The words listed here come in the lexicon section below.

!! Even-syllable nouns
!! ===================
!! Even-syllable cg
!!boarkka MUORRA ;
!!duohke MUORRA ;
!!bies0se:bies'se MUORRA ; ! næver
!!dållå MUORRA ;
!!fálffo MUORRA ;
!lávvodahka:lávvod AHKA ;
!lávvodat+N+Sg+Nom:lávvodat%> K ;
!
!! Even-syll, non-cg
!nieda NOADE ;
!sjokoláda NOADE ;
!
!! Even-syll loanwords, no CG, no vowchange
!antibiotika KINO ;
!brutto KINO ;
!kenguru KINO ;
!vide^o    KINO ;
!
!! Modified á words also here
!bacaláo KINO ;
!
!! Even-syll, four-syll, cg
!gånågis:gånågiss GÅNÅGIS ;
!oajválasj:oajváladtj GÅNÅGIS ;
!
!! Even.syll, four-syll, no cg
!bednagasj:bednagadtj  GÅNÅGIS ;
!
!! Even-syll, 4syll, no cg, no vowch
!celsi^us CELSIUS ;
!evangeli^um CELSIUS ;
!aids CELSIUS ;
!
!! Odd-syllable nouns
!! Consonant-final
!! cg and vow-chg in 2ns syll = ÅRES
!åres:årres ÅRES ;
!badoj:bahtoh9 ÅRES ;
!boados:boahtos ÅRES ;
!gieles:gielles ÅRES ;
!gieloj:gielloh9 ÅRES ;
!gierkav:gierkkam9 ÅRES ;
!! no cg and no vow-chg in 2ns syll = GAHPER
!báttásj:báttátj GAHPER ;
!ulmusj:ulmutj GAHPER ;
!! All kinds of loans come here
!fersken GAHPER ;
!forum GAHPER ;

!! cg but no vow-chg in 2nd syll
!! -----------------------------
!gámas:gábmas GÁMAS ;
!beraj:berrah9 GÁMAS ;
!vuonjal:vuodnjal9 GÁMAS ;
!såhkår:såhkkår SÅHKÅR ; ! Only long essive!
!
!! Vowel-final
!! cg but no 2nd syll vowel chg
!bena:bednag8 BENA ;
!! cg and 2nd syll vowel chg
!rabo:rahpog8 BENA ;
!! Contracted nouns
!! Nouns ending in -es
!! -------------------
!sarves:sarvve SARVES ; !2/3
!! Nouns ending in -oj or -åj
!suoloj:suollu SUOLOJ ; ! 1/3
!ålmåj:ålmmå SUOLOJ ;   ! 2/3
!! Nouns ending in -oj with III/I CG
!boatsoj:boahttsu GUOMOJ ; ! 1/3
!guomoj:guobbmu  GUOMOJ ;
!ænoj:æddnu GUOMOJ ; !




! Noun lexicon starts here.
! ========================

! Suffixes, should be done in smj-lex.txt
!-niehkke f ;
!-siehke MUORRA ;
!-árvvusasj:-árvvusadtj GÅNÅGIS ;
!-guoran MUORRA ;
!-vierik:viereg9 GAHPER ;
!-sasses:sasse SARVES ;
!-tjuohtásasj:-tjuohtásadtj GÅNÅGIS ;




! Proper nouns, shall be moved to the xml name base.


! ============================ !
! The noun section starts here !
! ============================ !

scena KINO ;
dájdda#musea KINO ; !+SgNomCmp +SgGenCmp +PlGenCmp
rávkke MUORRA ; !+SgNomCmp +SgGenCmp +PlGenCmp
gusj:gudtj GÅNÅGIS ; !+Last +CmpOnly +SgNomCmp +SgGenCmp +PlGenCmp
rábbi KINO ; !+SgNomCmp +SgGenCmp +PlGenCmp
rabbouni KINO ; !+SgNomCmp +SgGenCmp +PlGenCmp
badoj#gattsak:badoj#gattsag9 GAHPER ; !+SgNomCmp +SgGenCmp +PlGenCmp
 kultur%> R ; !+SgNomCmp
 tsåhke%> R ; !+SgNomCmp
 giellda%> R ; !+SgNomCmp
 ieme%> R ; !+SgNomCmp
 suober%> R ; !+SgNomCmp
 polar%> R ; !+SgNomCmp
 svieriga%> R ; !+SgNomCmp  !svierigaládde
 svierjji%> R ; !+SgNomCmp  !svierjjiládde
 oarjel%> R ; !+SgNomCmp
 oarjelij%> R ; !+SgNomCmp
 oarját%> R ; !+SgNomCmp
 julev%> R ; !+SgNomCmp
 bijtám%> R ; !+SgNomCmp
 bihtám%> R ; !+SgNomCmp
 pihtám%> R ; !+SgNomCmp
 pitám%> R ; !+SgNomCmp
 bitám%> R ; !+SgNomCmp
 oarjjel%> R ; !+SgNomCmp
 nuorttalij%> R ; !+SgNomCmp
 sáme#giel%> R ; !+SgNomCmp
 sáme-:sáme%- RAbbr ; !+SgNomCmp  !sáme-dáro
dáhtá NOADE ;
kátetjesa NOADE ; !^LOAN
katekesa NOADE ; !^LOAN
katekesa+N+SgNomCmp:katekes%> R ; !+SgNomCmp
tåhka MUORRA ; !^LOAN
tåga MUORRA ; !^LOAN
prosa MUORRA ; !^LOAN
dyjssa MUORRA ; !^LOAN
 ruopto%> R ; !+SgNomCmp
fáhka MUORRA ;
jærjjá MUORRA ;
te^trárkka MUORRA ; !^LOAN
allna MUORRA ;
lektor GAHPER ; !+SgNomCmp +SgGenCmp +PlGenCmp !^LOAN
koordináhtor GAHPER ; !+SgNomCmp +SgGenCmp +PlGenCmp !^LOAN
koordináhtur GAHPER ; !+SgNomCmp +SgGenCmp +PlGenCmp !^LOAN
æhpár GAHPER ; !+SgNomCmp +SgGenCmp +PlGenCmp
låbdur GAHPER ; !+SgNomCmp +SgGenCmp +PlGenCmp
lájggár GAHPER ; !+SgNomCmp +SgGenCmp +PlGenCmp
majis GAHPER ; !+SgNomCmp +SgGenCmp +DefPlGenCmp
vierre#messias GAHPER ; !+SgNomCmp +SgGenCmp +DefPlGenCmp
evangelium GAHPER ; !^LOAN
vuobdda MUORRA ;
greva MUORRA ;
tjuoktá MUORRA ;
amen+N+Sg+Acc:amenav K ;
kom^præs0sa:kom^præs'sa MUORRA ; !^LOAN
kom^præs0sa+N+SgNomCmp:kom^press9%> R ; !+SgNomCmp
re^græs0sa:re^græs'sa MUORRA ; !^LOAN
re^græs0sa+N+SgNomCmp:re^gress9%> R ; !+SgNomCmp
pás0sa:pás'sa MUORRA ; !^LOAN
snuhppa MUORRA ; !+SgNomCmp +SgGenCmp +PlGenCmp
hiessek:hiesseg9 GAHPER ;
jámik:jámig9 GAHPER ;
luoppok:luoppog9 GAHPER ;
skuovddo MUORRA ;
bånstår:bånsstår SÅHKÅR ;
bigudis:bigudiss GÅNÅGIS ;
várrodis:várrodiss GÅNÅGIS ;
ruonudis:ruonudiss GÅNÅGIS ;
fábmudus:fábmuduss GÅNÅGIS ;
gálam:gállam GÁMAS ; !+SgNomCmp +SgGenCmp +PlGenCmp
ænoj:æddnu GUOMOJ ; !+SgNomCmp +SgGenCmp +PlGenCmp
vuostoj:vuosstu GUOMOJ ;
árgga#biejvve MUORRA ; !+SgNomCmp +SgGenCmp +PlGenCmp
árgga#biejvve+N+SgNomCmp:árgga#biejv%> R ; !+SgNomCmp
ájnát:ájnád9 GAHPER ; !+SgNomCmp +SgGenCmp +PlGenCmp
gárut:gárud9 GAHPER ; !+SgNomCmp +SgGenCmp +DefPlGenCmp
helvit:helvid9 GAHPER ; !+SgNomCmp +SgGenCmp +PlGenCmp
siehpit:siehpid9 GAHPER ;
helvet:helved9 GAHPER ; !+SgNomCmp +SgGenCmp +PlGenCmp
snuobas:snuohpas GÁMAS ;
jådås:jåhtås GÁMAS ;
muottás:muoddás GÁMAS ;
snukta MUORRA ;
vallje MUORRA ;
famillja MUORRA ; !SUB
kruos0sa:kruos'sa MUORRA ;
ruos0sa:ruos'sa MUORRA ;
biednik#ábjje MUORRA ; !+SgNomCmp +SgGenCmp +PlGenCmp
assme MUORRA ;
tjájhnne MUORRA ; !+SgNomCmp +SgGenCmp +PlGenCmp
luoppar:luoppar9 GÁMAS ;
iesj#gielldemus:iesj#gielldemuss GÅNÅGIS ;
vuorddámus:vuorddámuss GÅNÅGIS ; !+SgNomCmp +DefSgGenCmp +DefPlGenCmp +SgNomLeft +SgGenLeft +PlGenLeft
vuossjegávlla MUORRA ;
skuhtje MUORRA ; !+SgNomCmp +SgGenCmp +PlGenCmp
snjipptjo MUORRA ;
sjnjipptjo MUORRA ;
skapptjo MUORRA ; !+SgNomCmp +SgGenCmp +PlGenCmp
duonan#ilmme MUORRA ; !+SgNomCmp +SgGenCmp
dihppo MUORRA ;
e-mail GÅNÅGIS ; !^LOAN
vihter GAHPER ;
minus GAHPER ;
russin GAHPER ; !+SgNomCmp +SgGenCmp +DefPlGenCmp
muoddás:muoddás GAHPER ;
hávar GAHPER ; !+SgNomCmp +SgGenCmp +DefPlGenCmp
slabba MUORRA ;
ájrro#slabba MUORRA ;
lajbba MUORRA ;
skárbba MUORRA ;
russta MUORRA ;
ametissta MUORRA ;
anti#krissta MUORRA ;
plus0sa:plus'sa MUORRA ;
oaggom#russta MUORRA ;
tjiehppe MUORRA ; !+SgNomCmp +SgGenCmp +PlGenCmp
fæssta MUORRA ;
præssta MUORRA ; !+SgNomCmp +SgGenCmp +PlGenCmp
ploahtta MUORRA ;
logga MUORRA ; !^LOAN
logga NOADE ; !^LOAN
droga NOADE ; !^LOAN
priterihtta MUORRA ; !^LOAN
ruhtta MUORRA ; !+SgNomCmp +SgGenCmp +PlGenCmp
affrikáhtta MUORRA ; !^LOAN
slæhtta MUORRA ;
magnæhtta:magn INTERNET ;
tapæhtta:tap INTERNET ;
boartta MUORRA ;
goartta MUORRA ;
soartta MUORRA ;
gártta MUORRA ;
minuvtta MUORRA ; !+SgNomCmp +SgGenCmp +PlGenCmp
sevva MUORRA ; !+SgNomCmp +SgGenCmp +PlGenCmp
ujvva MUORRA ;
giella#dájvva MUORRA ;
huovva MUORRA ;
prænnta MUORRA ;
prænnta#tjállem MUORRA ;
oarttjo#tjarvva MUORRA ; !+SgNomCmp +SgGenCmp +PlGenCmp
nærvva MUORRA ;
gruvva MUORRA ;
fruv0vá:fruv'vá MUORRA ;
giet#gávva MUORRA ;
ruobdda MUORRA ;
dámmba MUORRA ;
bøna MUORRA ;
dámmpa MUORRA ;
rámma MUORRA ;
budsjæhtta#rámma MUORRA ;
dulubba MUORRA ;
hálos:hállos ÅRES ;
buogŋe MUORRA ;
diftåŋŋa MUORRA ; !^LOAN
doaŋŋge MUORRA ; !+SgNomCmp +SgGenCmp +PlGenCmp
áŋker:áŋŋker ÅRES ;
baseŋ0ŋa:baseŋ'ŋa MUORRA ; !^LOAN
rievádus#hálos:rievádus#hállos ÅRES ;
doabbo MUORRA ;
gámba MUORRA ;
hilgudis:hilgudiss GÅNÅGIS ;
ávŋádus:ávŋáduss GÅNÅGIS ;
ávŋogis:ávŋogiss GÅNÅGIS ; !+SgNomCmp +SgGenCmp +PlGenCmp
miella#gåvådus:miella#gåvåduss GÅNÅGIS ;
stádde MUORRA ;
skussjki MUORRA ; !+SgNomCmp +SgGenCmp +PlGenCmp
jiegge#muorjje MUORRA ; !+SgNomCmp +SgGenCmp +DefPlGenCmp
tjuojggam:tjuojggam VSBST-ODD ;
diŋŋgom:diŋŋgom VSBST-ODD ;
såhkår:såhkkår SÅHKÅR ;  ! Only long essive!
dådnår:dåddnår SÅHKÅR ;
hálstar:hálsstar SÅHKÅR ;
minstar:minsstar SÅHKÅR ;
suoloj:suollu SUOLOJ ; !+SgNomCmp +SgGenCmp +PlGenCmp ! 1/3
boatsoj:boahttsu GUOMOJ ; !+SgNomCmp +SgGenCmp +PlGenCmp ! 1/3
ålmåj:ålmmå SUOLOJ ; !+SgNomCmp +SgGenCmp +PlGenCmp   ! 2/3
sarves:sarvve SARVES ; !+SgNomCmp +SgGenCmp +PlGenCmp !2/3
kåssjenille MUORRA  ;
kåssjinille+N+SgNomCmp:korsenill%> R ; !+SgNomCmp !^LOAN
rihta MUORRA  ;
rihta#bielle MUORRA  ;
rihta#bielle+N+SgCmp:rihta#biel%> R ; !+SgNomCmp
boajto#bielle MUORRA  ;
boajto#bielle+N+SgCmp:boajto#biel%> R ; !+SgNomCmp
soapptse MUORRA  ; !+SgNomCmp +SgGenCmp +PlGenCmp
tsoapptse MUORRA  ; !+SgNomCmp +SgGenCmp +PlGenCmp
motåvrrå:mot FAKTOR ;
meteåvrrå:mete FAKTOR ;
pomåvrrå:pom FAKTOR ;
observáhtor GAHPER ; !+SgNomCmp +SgGenCmp +PlGenCmp !^LOAN
redaktørra:redakt INSPEKTØR ; !+SgNomCmp +SgGenCmp +PlGenCmp
konduktørra:kondukt INSPEKTØR ; !+SgNomCmp +SgGenCmp +PlGenCmp
raportørra:rapport INSPEKTØR ; !+SgNomCmp +SgGenCmp +PlGenCmp
resjisørra MUORRA ; !+SgNomCmp +SgGenCmp +PlGenCmp !^LOAN
resjisørra+N+SgNomCmp:regissør%> R ; !+SgNomCmp !^LOAN
sponsor GAHPER ; !+SgNomCmp +SgGenCmp +PlGenCmp !^LOAN
sponsur GAHPER ; !+SgNomCmp +SgGenCmp +PlGenCmp !^LOAN
dárbbaga:dárbbag8 DÁRBBAGA ;
gámas#gálsoga:gámas#gálsog9 SNJIERÁGA ;
snjierága:snjierág9 SNJIERÁGA ;
sjnjierága:sjnjierág9 SNJIERÁGA ;
åni#båvsåtja:åni#båvsåtj SNJIERÁGA ;
guovllo#ådåsa:guovllo#ådås SNJIERÁGA ;
iehket#ådåsa:iehket#ådås SNJIERÁGA ;
venagattja:venagadtj BERRAHATTJA ; !+SgNomCmp +PlGenCmp
gierugattja:gierugadtj BERRAHATTJA ; !+SgNomCmp +PlGenCmp
berrahattja:berrahadtj BERRAHATTJA ; !+SgNomCmp +PlGenCmp
oarbbenattja:oarbbenadtj BERRAHATTJA ; !+SgNomCmp +PlGenCmp
sjuhtjunisá:sjuhtjuniss BERRAHATTJA ; !+SgNomCmp +SgGenCmp
gahpanisá:gahpaniss BERRAHATTJA ; !+SgNomCmp +SgGenCmp
luovas#åbmudahka:luovas#åbmud AHKA ;
duolmudahka:duolmud AHKA ;
njuobadahka:njuobad AHKA ;
guogadahka:guogad AHKA ;
buolládahka:buollád AHKA ;
buollidahka:buollid AHKA ;
sihkastahka:sihkast AHKA ;
sáládahka:sálád AHKA ;
ráffádahka:ráffád AHKA ;
gitjáldahka:gitjáld AHKA ;
basáldahka:basáld AHKA ;
gåtsaldahka:gåtsald AHKA ;
gámaldahka:gámald AHKA ;
illudahka:illud AHKA ;
sjlæsjkádahka:sjlæsjkád AHKA ; !+SgNomCmp +SgGenCmp +PlGenCmp
lærkadahka:læ9rkad AHKA ;
lärkadahka:lä9rkad AHKA ;
smoaládahka:smoalád AHKA ; !+SgNomCmp +SgGenCmp +PlGenCmp
ramádahka:ramád AHKA ; !+SgNomCmp +SgGenCmp +PlGenCmp
ærádahka:ærád AHKA ; !+SgNomCmp +SgGenCmp +PlGenCmp
slæbtsádahka:slæbtsád AHKA ; !+SgNomCmp +SgGenCmp +PlGenCmp
sáraldahka:sárald AHKA ;
guovladahka:guovlad AHKA ;
guovlaldahka:guovlald AHKA ;
guovlastahka:guovlast AHKA ;
njuolggudahka:njuolggud AHKA ;
nielja#tjiehkudahka:nielja#tjiehkud AHKA ;
ájggudahka:ájggud AHKA ; !+SgNomCmp +SgGenCmp +PlGenCmp
lávkkidahka:lávkkid AHKA ;
váksjudahka:váksjud AHKA ;
válgga#ájggudahka:ájggud AHKA ; !+SgNomCmp +SgGenCmp +PlGenCmp
viegadahka:viegad AHKA ;
guogadahka:guogad AHKA ;
njágadahka:njágad AHKA ;
ruohkadahka:ruohkad AHKA ;
njalkadahka:njalkad AHKA ; !+SgNomCmp +SgGenCmp +PlGenCmp
sjoavkadahka:sjoavkad AHKA ; !+SgNomCmp +SgGenCmp +PlGenCmp
skuoladahka:skuolad AHKA ;
biellje#návladahka:biellje#návlad AHKA ;
gámadahka:gámad AHKA ;
sáradahka:sárad AHKA ;
guorsadahka:guorsad AHKA ;
guottadahka:guottad AHKA ;
suttadahka:suttad AHKA ;
biervvedahka:biervved AHKA ;
skielbbidahka:skielbbid AHKA ;
sudidahka:sudid AHKA ;
bierggidahka:bierggid AHKA ;
siehpidahka:siehpid AHKA ;
sláhppidahka:sláhppid AHKA ;
skiridahka:skirid AHKA ;
ruossidahka:ruossid AHKA ;
lávvidahka:lávvid AHKA ;
ramkaldahka:ramkald AHKA ; !+SgNomCmp +SgGenCmp +PlGenCmp
tjalmme#ramkaldahka:tjalmme#ramkald AHKA ; !+SgNomCmp +SgGenCmp +PlGenCmp
ravkaldahka:ravkald AHKA ; !+SgNomCmp +SgGenCmp +PlGenCmp
njuohpaldahka:njuohpald AHKA ;
luoskuldahka:luoskuld AHKA ;
boalbáldahka:boalbáld AHKA ;
májáldahka:májáld AHKA ; !+SgNomCmp +SgGenCmp +PlGenCmp
vásáldahka:vásáld AHKA ;
båråldahka:båråld AHKA ;
jåråldahka:jåråld AHKA ;
måråldahka:måråld AHKA ; !+SgNomCmp +SgGenCmp +PlGenCmp
biejvve#måråldahka:biejvve#måråld AHKA ; !+SgNomCmp +SgGenCmp +PlGenCmp
vidodahka:vidod AHKA ; !+SgNomCmp +SgGenCmp +PlGenCmp
doarjodahka:doarjod AHKA ;
almodahka:almod AHKA ; !+SgNomCmp +SgGenCmp +PlGenCmp
smidudahka:smidud AHKA ;
nåjdudahka:nåjdud AHKA ;
álldudahka:álldud AHKA ;
irdudahka:irdud AHKA ;
rádudahka:rádud AHKA ;
nådudahka:nådud AHKA ;
mælggudahka:mælggud AHKA ;
suorgudahka:suorgud AHKA ;
svadjudahka:svadjud AHKA ;
lådjudahka:lådjud AHKA ;
båssjudahka:båssjud AHKA ;
tjiehkudahka:tjiehkud AHKA ;
gåjkudahka:gåjkud AHKA ;
jáhkkudahka:jáhkkud AHKA ;
álkkudahka:álkkud AHKA ;
hærsskudahka:hærsskud AHKA ;
gálludahka:gállud AHKA ;
bádne#såludahka:bádne#sålud AHKA ;
oabmudahka:oabmud AHKA ;
njálmmudahka:njálmmud AHKA ;
nannudahka:nannud AHKA ;
tjæhppudahka:tjæhppud AHKA ;
dájdda#tjæhppudahka:dájdda#tjæhppud AHKA ;
luspudahka:luspud AHKA ;
birrudahka:birrud AHKA ;
nuorrudahka:nuorrud AHKA ; !+SgNomCmp +SgGenCmp
viesudahka:viesud AHKA ; !+SgNomCmp +SgGenCmp +DefPlGenCmp
slinntsudahka:slinntsud AHKA ;
njattsudahka:njattsud AHKA ;
båsudahka:båsud AHKA ;
viertudahka:viertud AHKA ; !+SgNomCmp +SgGenCmp +PlGenCmp
nuortudahka:nuortud AHKA ; !+SgNomCmp +SgGenCmp +PlGenCmp
mahttudahka:mahttud AHKA ;
máhttudahka:máhttud AHKA ;
bájttudahka:bájttud AHKA ;
rievtudahka:rievtud AHKA ;
tjuorvudahka:tjuorvud AHKA ;
avvudahka:avvud AHKA ;
slájvvudahka:slájvvud AHKA ;
skibádahka:skibád AHKA ;
oadádahka:oadád AHKA ;
boaldádahka:boaldád AHKA ;
værdádahka:værdád AHKA ; !+SgNomCmp +SgGenCmp +PlGenCmp
hærggádahka:hærggád AHKA ; !+SgNomCmp +SgGenCmp +PlGenCmp
bahádahka:bahád AHKA ;
bajádahka:bajád AHKA ; !+SgNomCmp +SgGenCmp +PlGenCmp
najádahka:najád AHKA ;
ræpkádahka:ræpkád AHKA ;
muorkádahka:muorkád AHKA ; !+SgNomCmp +SgGenCmp +PlGenCmp
lærkádahka:lærkád AHKA ; !+SgNomCmp +SgGenCmp +PlGenCmp
tjáskádahka:tjáskád AHKA ; !+SgNomCmp +SgGenCmp +PlGenCmp
tsáskádahka:tsáskád AHKA ; !+SgNomCmp +SgGenCmp +PlGenCmp
bæskádahka:bæskád AHKA ;
siebládahka:sieblád AHKA ; !+SgNomCmp +SgGenCmp +PlGenCmp
buoládahka:buolád AHKA ; !+SgNomCmp +SgGenCmp +PlGenCmp
tsábmádahka:tsábmád AHKA ;
jalludahka:jallud AHKA ;
suolnádahka:suolnád AHKA ; !+SgNomCmp +SgGenCmp +PlGenCmp
huvnádahka:huvnád AHKA ; !+SgNomCmp +SgGenCmp +PlGenCmp
rieppádahka:rieppád AHKA ; !+SgNomCmp +SgGenCmp +PlGenCmp
sieppádahka:sieppád AHKA ; !+SgNomCmp +SgGenCmp +PlGenCmp
slabtsádahka:slabtsád AHKA ; !+SgNomCmp +SgGenCmp +PlGenCmp
tjusádahka:tjusád AHKA ; !+SgNomCmp +SgGenCmp +PlGenCmp
slæbstádahka:slæbstád AHKA ; !+SgNomCmp +SgGenCmp +PlGenCmp
gurttádahka:gurttád AHKA ;
gættádahka:gættád AHKA ; !+SgNomCmp +SgGenCmp +PlGenCmp
roavádahka:roavád AHKA ; !+SgNomCmp +SgGenCmp +PlGenCmp
sarvvádahka:sarvvád AHKA ;
gávvádahka:gávvád AHKA ;
gåbdådahka:gåbdåd AHKA ; !+SgNomCmp +SgGenCmp +PlGenCmp
bånjådahka:bånjåd AHKA ;
båsskådahka:båsskåd AHKA ;
åmådahka:åmåd AHKA ; !+SgNomCmp +SgGenCmp +PlGenCmp
håmådahka:håmåd AHKA ; !+SgNomCmp +SgGenCmp +PlGenCmp
gåsådahka:gåsåd AHKA ;
gædtsulahka:gædtsul AHKA ; !+SgNomCmp +SgGenCmp +PlGenCmp
ávttsulahka:ávttsul AHKA ; !+SgNomCmp +SgGenCmp +PlGenCmp
darffálahka:darffál AHKA ; !+SgNomCmp +SgGenCmp +PlGenCmp
dievválahka:dievvál AHKA ; !+SgNomCmp +SgGenCmp +PlGenCmp
sarmmálahka:sarmmál AHKA ; !+SgNomCmp +SgGenCmp +PlGenCmp
rássálahka:rássál AHKA ; !+SgNomCmp +SgGenCmp +PlGenCmp
guhtsálahka:guhtsál AHKA ;
miehtálahka:miehtál AHKA ;
årddålahka:årddål AHKA ; !+SgNomCmp +SgGenCmp +PlGenCmp
måhkkålahka:måhkkål AHKA ;
tjuolastahka:tjuolast AHKA ;
gurpastahka:gurpast AHKA ;
verastahka:verast AHKA ;
buttastahka:buttast AHKA ;
tjálestahka:tjálest AHKA ;
binnistahka:binnist AHKA ; !+SgNomCmp +SgGenCmp +DefPlGenCmp
gårustahka:gårust AHKA ;
gurgástahka:gurgást AHKA ;
vajástahka:vajást AHKA ;
muorkástahka:muorkást AHKA ; !+SgNomCmp +SgGenCmp +PlGenCmp
tjálástahka:tjálást AHKA ;
vuomástahka:vuomást AHKA ; !+SgNomCmp +SgGenCmp +PlGenCmp
jávástahka:jávást AHKA ;
måjåstahka:måjåst AHKA ;
denjadahka:denjad AHKA ; !+SgNomCmp +SgGenCmp +PlGenCmp
valljudahka:valljud AHKA ;
vuojadahka:vuojad AHKA ;
gahtjadahka:gahtjad AHKA ;
guohkadahka:guohkad AHKA ;
saskadahka:saskad AHKA ;
jieladahka:jielad AHKA ; !+SgNomCmp +SgGenCmp +PlGenCmp
njieladahka:njielad AHKA ;
tjuoladahka:tjuolad AHKA ; !+SgNomCmp +SgGenCmp +PlGenCmp
bievladahka:bievlad AHKA ; !+SgNomCmp +SgGenCmp +PlGenCmp
luossa#biebmadahka:luossa#biebmad AHKA ;
vijnna#duolmudahka:vijnna#duolmud AHKA ;
guolle#biebmadahka:guolle#biebmad AHKA ;
tsábmadahka:tsábmad AHKA ;
manno#dåjmadahka:manno#dåjmad AHKA ; !+SgNomCmp +SgGenCmp +PlGenCmp
dåjmadahka:dåjmad AHKA ; !+SgNomCmp +SgGenCmp +PlGenCmp
gahpadahka:gahpad AHKA ;
rido#vieradahka:rido#vierad AHKA ;
vieradahka:vierad AHKA ;
vuojsadahka:vuojsad AHKA ;
getsadahka:getsad AHKA ;
sjattadahka:sjattad AHKA ;
avtadahka:avtad AHKA ;
njuovadahka:njuovad AHKA ; !+SgNomCmp +SgGenCmp +PlGenCmp
vuojŋadahka:vuojŋad AHKA ;
tjáŋadahka:tjáŋad AHKA ;
guhkes#bierjjedahka:guhkes#bierjjed AHKA ; !+SgNomCmp +SgGenCmp +DefPlGenCmp
bierjjedahka:bierjjed AHKA ; !+SgNomCmp +SgGenCmp +DefPlGenCmp
jámedahka:jámed AHKA ;
gielbbidahka:gielbbid AHKA ;
háddidahka:háddid AHKA ;
sláddjidahka:sláddjid AHKA ; !+SgNomCmp +SgGenCmp +PlGenCmp
bårjidahka:bårjid AHKA ;
tsahkkidahka:tsahkkid AHKA ;
skillidahka:skillid AHKA ; !+SgNomCmp +SgGenCmp +PlGenCmp
rusjmidahka:rusjmid AHKA ;
sinidahka:sinid AHKA ;
doahppidahka:doahppid AHKA ;
goar0ridahka:goar'rid AHKA ;
iridahka:irid AHKA ;
rasstidahka:rasstid AHKA ;
rahttidahka:rahttid AHKA ;
sákkaldahka:sákkald AHKA ;
hadde#fálaldahka:hadde#fálald AHKA ;
åhpadim#fálaldahka:åhpadim#fálald AHKA ;
barggo#fálaldahka:barggo#fálald AHKA ;
oahppo#fálaldahka:oahppo#fálald AHKA ;
åhpadus#fálaldahka:åhpadus#fálald AHKA ;
fálaldahka:fálald AHKA ;
dahpaldahka:dahpald AHKA ;
tjáŋaldahka:tjáŋald AHKA ;
navoldahka:navold AHKA ; !+SgNomCmp +SgGenCmp +PlGenCmp
buojkuldahka:buojkuld AHKA ;
boadáldahka:boadáld AHKA ;
bárgáldahka:bárgáld AHKA ;
doajáldahka:doajáld AHKA ;
ratjáldahka:ratjáld AHKA ;
váttsáldahka:váttsáld AHKA ;
hedja#vattáldahka:hedja#vattáld AHKA ;
javlla#vattáldahka:javlla#vattáld AHKA ;
ármo#vattáldahka:ármo#vattáld AHKA ;
værro#vattáldahka:værro#vattáld AHKA ;
vattáldahka:vattáld AHKA ;
guottáldahka:guottáld AHKA ; !+SgNomCmp +SgGenCmp +PlGenCmp
tsåkkåldahka:tsåkkåld AHKA ;
nåråldahka:nåråld AHKA ;
mánnodahka:mánnod AHKA ; !+SgNomCmp +SgGenCmp +DefPlGenCmp
lávvodahka:lávvod AHKA ; !+SgNomCmp +SgGenCmp +DefPlGenCmp
sagárdahka:sagárd AHKA ;
sigárdahka:sigárd AHKA ;
tjuorbbudahka:tjuorbbud AHKA ;
tjábbudahka:tjábbud AHKA ;
gåbdudahka:gåbdud AHKA ;
gåbddudahka:gåbddud AHKA ;
noajddudahka:noajddud AHKA ;
vijddudahka:vijddud AHKA ;
buojddudahka:buojddud AHKA ;
guoldudahka:guoldud AHKA ; !+SgNomCmp +SgGenCmp +PlGenCmp
suoldudahka:suoldud AHKA ;
báhko#boanndudahka:báhko#boanndud AHKA ;
boanndudahka:boanndud AHKA ;
guodudahka:guodud AHKA ; !+SgNomCmp +SgGenCmp +PlGenCmp
várdudahka:várdud AHKA ;
bádudahka:bádud AHKA ;
jalgudahka:jalgud AHKA ;
lávgudahka:lávgud AHKA ;
ågudahka:ågud AHKA ;
bahudahka:bahud AHKA ;
hedjudahka:hedjud AHKA ;
neljudahka:neljud AHKA ;
galljudahka:galljud AHKA ;
bitjudahka:bitjud AHKA ;
tjuottjudahka:tjuottjud AHKA ;
sluohkudahka:sluohkud AHKA ;
guhkkudahka:guhkkud AHKA ;
tjuokkudahka:tjuokkud AHKA ;
vákkudahka:vákkud AHKA ; !+SgNomCmp +SgGenCmp +PlGenCmp
vuorkudahka:vuorkud AHKA ;
niskudahka:niskud AHKA ;
sválskudahka:sválskud AHKA ;
tjuoskudahka:tjuoskud AHKA ;
nuosskudahka:nuosskud AHKA ;
hávsskudahka:hávsskud AHKA ;
alludahka:allud AHKA ;
valludahka:vallud AHKA ;
barggij#belludahka:barggij#bellud AHKA ; !+SgNomCmp +SgGenCmp +PlGenCmp
guovdásj#belludahka:guovdásj#bellud AHKA ; !+SgNomCmp +SgGenCmp +PlGenCmp
álmmuk#belludahka:álmmuk#bellud AHKA ; !+SgNomCmp +SgGenCmp +PlGenCmp
gåro#belludahka:gåro#bellud AHKA ; !+SgNomCmp +SgGenCmp +PlGenCmp
oalges#belludahka:oalges#bellud AHKA ; !+SgNomCmp +SgGenCmp +PlGenCmp
belludahka:bellud AHKA ; !+SgNomCmp +SgGenCmp +PlGenCmp
nuolludahka:nuollud AHKA ;
suolludahka:suollud AHKA ;
tjævlludahka:tjævllud AHKA ;
biellje#návludahka:biellje#návlud AHKA ;
návludahka:návlud AHKA ;
vuobmudahka:vuobmud AHKA ;
fábmudahka:fábmud AHKA ;
sierra#åbmudahka:sierra#åbmud AHKA ;
doajmma#ruhta#åbmudahka:doajmma#ruhta#åbmud AHKA ;
ruhta#åbmudahka:ruhta#åbmud AHKA ;
aktisasj#åbmudahka:aktisasj#åbmud AHKA ;
åbmudahka:åbmud AHKA ;
guolmudahka:guolmud AHKA ; !+SgNomCmp +SgGenCmp +PlGenCmp
jåhkå#njálmudahka:jåhkå#njálmud AHKA ;
njálmudahka:njálmud AHKA ;
girjje#almmudahka:girjje#almmud AHKA ; !+SgNomCmp +SgGenCmp +PlGenCmp
almmudahka:almmud AHKA ; !+SgNomCmp +SgGenCmp +PlGenCmp
skælmmudahka:skælmmud AHKA ;
bussa#ganudahka:bussa#ganud AHKA ;
ganudahka:ganud AHKA ;
oahppij#viddnudahka:oahppij#viddnud AHKA ; !+SgNomCmp +SgGenCmp +PlGenCmp
viddnudahka:viddnud AHKA ; !+SgNomCmp +SgGenCmp +PlGenCmp
gejnudahka:gejnud AHKA ;
giella#tjehpudahka:giella#tjehpud AHKA ;
tjállem#tjehpudahka:tjállem#tjehpud AHKA ;
låhkåm#tjehpudahka:låhkåm#tjehpud AHKA ;
vuodo#tjehpudahka:vuodo#tjehpud AHKA ;
tjehpudahka:tjehpud AHKA ;
mánáj#skihpudahka:mánáj#skihpud AHKA ;
skihpudahka:skihpud AHKA ;
háhppudahka:háhppud AHKA ;
giella#sebrudahka:giella#sebrud AHKA ;
sáme#sebrudahka:sáme#sebrud AHKA ; !+SgNomCmp +SgGenCmp +PlGenCmp
barggij#sebrudahka:barggij#sebrud AHKA ; !+SgNomCmp +SgGenCmp +PlGenCmp
bivddo#sebrudahka:bivddo#sebrud AHKA ; !+SgNomCmp +SgGenCmp +PlGenCmp
girkko#sebrudahka:girkko#sebrud AHKA ; !+SgNomCmp +SgGenCmp +PlGenCmp
åssko#sebrudahka:åssko#sebrud AHKA ; !+SgNomCmp +SgGenCmp +PlGenCmp
sebrudahka:sebrud AHKA ; !+SgNomCmp +SgGenCmp +PlGenCmp
varrudahka:varrud AHKA ;
verrudahka:verrud AHKA ;
huorrudahka:huorrud AHKA ;
stuorrudahka:stuorrud AHKA ;
gievrrudahka:gievrrud AHKA ;
suvrrudahka:suvrrud AHKA ;
fávrrudahka:fávrrud AHKA ;
sávrrudahka:sávrrud AHKA ;
giesse#årudahka:giesse#årud AHKA ; !+SgNomCmp +SgGenCmp +PlGenCmp
biejvve#årudahka:biejvve#årud AHKA ; !+SgNomCmp +SgGenCmp +PlGenCmp
dálvve#årudahka:dálvve#årud AHKA ; !+SgNomCmp +SgGenCmp +PlGenCmp
årudahka:årud AHKA ; !+SgNomCmp +SgGenCmp +PlGenCmp
assudahka:assud AHKA ;
gassudahka:gassud AHKA ;
bessudahka:bessud AHKA ;
vijssudahka:vijssud AHKA ;
fáhka#åssudahka:fáhka#åssud AHKA ; !+SgNomCmp +SgGenCmp +PlGenCmp
giella#åssudahka:giella#åssud AHKA ; !+SgNomCmp +SgGenCmp +PlGenCmp
nuoraj#åssudahka:nuoraj#åssud AHKA ; !+SgNomCmp +SgGenCmp +PlGenCmp
mánáj#åssudahka:mánáj#åssud AHKA ; !+SgNomCmp +SgGenCmp +PlGenCmp
váksjum#åssudahka:váksjum#åssud AHKA ; !+SgNomCmp +SgGenCmp +PlGenCmp
åhpadus#åssudahka:åhpadus#åssud AHKA ; !+SgNomCmp +SgGenCmp +PlGenCmp
åssudahka:åssud AHKA ; !+SgNomCmp +SgGenCmp +PlGenCmp
sávaldahka:sávald AHKA ;
låssudahka:låssud AHKA ;
gatsudahka:gatsud AHKA ;
fáhka#máhtudahka:fáhka#máhtud AHKA ;
giella#máhtudahka:giella#máhtud AHKA ;
sierra#máhtudahka:sierra#máhtud AHKA ;
låhkåm#máhtudahka:låhkåm#máhtud AHKA ;
vuodo#máhtudahka:vuodo#máhtud AHKA ;
oahppo#máhtudahka:oahppo#máhtud AHKA ;
åhpadus#máhtudahka:åhpadus#máhtud AHKA ;
åvddå#máhtudahka:åvddå#máhtud AHKA ;
máhtudahka:máhtud AHKA ;
duostudahka:duostud AHKA ;
oajvve#luottudahka:oajvve#luottud AHKA ;
luottudahka:luottud AHKA ;
divudahka:divud AHKA ; !+SgNomCmp +SgGenCmp +PlGenCmp
girdde#sejvudahka:girdde#sejvud AHKA ;
sejvudahka:sejvud AHKA ;
gårvudahka:gårvud AHKA ;
tjiegŋudahka:tjiegŋud AHKA ;
luossa#gårŋudahka:luossa#gårŋud AHKA ;
loabádahka:loabád AHKA ;
sliebádahka:sliebád AHKA ; !+SgNomCmp +SgGenCmp +PlGenCmp
stæbádahka:stæbád AHKA ; !+SgNomCmp +SgGenCmp +PlGenCmp
tjadádahka:tjadád AHKA ;
boadádahka:boadád AHKA ;
girdádahka:girdád AHKA ; !+SgNomCmp +SgGenCmp +PlGenCmp
tjalgádahka:tjalgád AHKA ; !+SgNomCmp +SgGenCmp +PlGenCmp
vuolgádahka:vuolgád AHKA ;
vuogádahka:vuogád AHKA ;
jugádahka:jugád AHKA ;
dævgádahka:dævgád AHKA ; !+SgNomCmp +SgGenCmp +PlGenCmp
doajádahka:doajád AHKA ; !+SgNomCmp +SgGenCmp +PlGenCmp
sajádahka:sajád AHKA ;
sjævnjádahka:sjævnjád AHKA ; !+SgNomCmp +SgGenCmp +PlGenCmp
vuojádahka:vuojád AHKA ;
oarjádahka:oarjád AHKA ; !+SgNomCmp +SgGenCmp +PlGenCmp
vuotjádahka:vuotjád AHKA ;
dartjádahka:dartjád AHKA ; !+SgNomCmp +SgGenCmp +PlGenCmp
rávtjádahka:rávtjád AHKA ; !+SgNomCmp +SgGenCmp +PlGenCmp
tjátjádahka:tjátjád AHKA ; !+SgNomCmp +SgGenCmp +PlGenCmp
dæhkádahka:dæhkád AHKA ;
tsiekkádahka:tsiekkád AHKA ; !+SgNomCmp +SgGenCmp +PlGenCmp
sjaddo#dálkádahka:sjaddo#dálkád AHKA ; !+SgNomCmp +SgGenCmp +PlGenCmp
dálkádahka:dálkád AHKA ; !+SgNomCmp +SgGenCmp +PlGenCmp
murkádahka:murkád AHKA ; !+SgNomCmp +SgGenCmp +PlGenCmp
tjæskádahka:tjæskád AHKA ; !+SgNomCmp +SgGenCmp +PlGenCmp
buol0ládahka:buol'lád AHKA ;
aládahka:alád AHKA ; !+SgNomCmp +SgGenCmp +PlGenCmp
vuolládahka:vuollád AHKA ; !+SgNomCmp +SgGenCmp +PlGenCmp
luládahka:lulád AHKA ; !+SgNomCmp +SgGenCmp +PlGenCmp
báládahka:bálád AHKA ;
gáládahka:gálád AHKA ; !+SgNomCmp +SgGenCmp +PlGenCmp
værmádahka:værmád AHKA ;
værmástahka:værmást AHKA ;
dilla NOADE ;
linádahka:linád AHKA ; !+SgNomCmp +SgGenCmp +PlGenCmp
skijnádahka:skijnád AHKA ; !+SgNomCmp +SgGenCmp +PlGenCmp
ájnádahka:ájnád AHKA ; !+SgNomCmp +SgGenCmp +PlGenCmp
dáhpádahka:dáhpád AHKA ; !+SgNomCmp +SgGenCmp +PlGenCmp
dæhpádahka:dæhpád AHKA ; !+SgNomCmp +SgGenCmp +PlGenCmp
skoarádahka:skoarád AHKA ; !+SgNomCmp +SgGenCmp +PlGenCmp
skierádahka:skierád AHKA ; !+SgNomCmp +SgGenCmp +PlGenCmp
jávrádahka:jávrád AHKA ; !+SgNomCmp +SgGenCmp +PlGenCmp
sjærádahka:sjærád AHKA ; !+SgNomCmp +SgGenCmp +PlGenCmp
bisádahka:bisád AHKA ;
atsádahka:atsád AHKA ; !+SgNomCmp +SgGenCmp +PlGenCmp
váttsádahka:váttsád AHKA ;
suodna#gæsádahka:suodna#gæsád AHKA ;
tsåhke#gæsádahka:tsåhke#gæsád AHKA ;
ginál#gæsádahka:ginál#gæsád AHKA ;
diehkko#gæsádahka:diehkko#gæsád AHKA ;
gæsádahka:gæsád AHKA ;
vuohtádahka:vuohtád AHKA ; !+SgNomCmp +SgGenCmp +PlGenCmp
ræhtádahka:ræhtád AHKA ; !+SgNomCmp +SgGenCmp +DefPlGenCmp
soajtádahka:soajtád AHKA ;
guottádahka:guottád AHKA ; !+SgNomCmp +SgGenCmp +PlGenCmp
ráttádahka:ráttád AHKA ; !+SgNomCmp +SgGenCmp +PlGenCmp
sjoavádahka:sjoavád AHKA ; !+SgNomCmp +SgGenCmp +PlGenCmp
bæjvádahka:bæjvád AHKA ; !+SgNomCmp +SgGenCmp +PlGenCmp
luvádahka:luvád AHKA ; !+SgNomCmp +SgGenCmp +PlGenCmp
jaŋádahka:jaŋád AHKA ; !+SgNomCmp +SgGenCmp +PlGenCmp
åbådahka:åbåd AHKA ; !+SgNomCmp +SgGenCmp +PlGenCmp
dåbådahka:dåbåd AHKA ; !+SgNomCmp +SgGenCmp +PlGenCmp
sabek#jådådahka:sabek#jådåd AHKA ; !+SgNomCmp +SgGenCmp +PlGenCmp
jådådahka:jådåd AHKA ; !+SgNomCmp +SgGenCmp +PlGenCmp
tjoajvve#bånjådahka:tjoajvve#bånjåd AHKA ;
bårjådahka:bårjåd AHKA ; !+SgNomCmp +SgGenCmp +PlGenCmp
båskådahka:båskåd AHKA ;
jålådahka:jålåd AHKA ;
såmådahka:såmåd AHKA ; !+SgNomCmp +SgGenCmp +PlGenCmp
guossalahka:guossal AHKA ; !+SgNomCmp +SgGenCmp +PlGenCmp
vahtalahka:vahtal AHKA ; !+SgNomCmp +SgGenCmp +PlGenCmp
juovvalahka:juovval AHKA ; !+SgNomCmp +SgGenCmp +PlGenCmp
gåddulahka:gåddul AHKA ;
dædtjulahka:dædtjul AHKA ; !+SgNomCmp +SgGenCmp +PlGenCmp
tsåhkulahka:tsåhkul AHKA ; !+SgNomCmp +SgGenCmp +PlGenCmp
merra#mannulahka:merra#mannul AHKA ;
ás0sje#mannulahka:ás'sje#mannul AHKA ;
skåvllå#mannulahka:skåvllå#mannul AHKA ;
mannulahka:mannul AHKA ;
gehtsulahka:gehtsul AHKA ; !+SgNomCmp +SgGenCmp +PlGenCmp
lagos#jåhtulahka:lagos#jåhtul AHKA ;
jåhtulahka:jåhtul AHKA ;
bájttulahka:bájttul AHKA ;
gærggálahka:gærggál AHKA ; !+SgNomCmp +SgGenCmp +PlGenCmp
mádjálahka:mádjál AHKA ; !+SgNomCmp +SgGenCmp +PlGenCmp
sjuhtjálahka:sjuhtjál AHKA ; !+SgNomCmp +SgGenCmp +PlGenCmp
báhtjálahka:báhtjál AHKA ;
tjáhtjálahka:tjáhtjál AHKA ; !+SgNomCmp +SgGenCmp +PlGenCmp
læhkálahka:læhkál AHKA ; !+SgNomCmp +SgGenCmp +PlGenCmp
vuobmálahka:vuobmál AHKA ; !+SgNomCmp +SgGenCmp +PlGenCmp
suojnnálahka:suojnnál AHKA ; !+SgNomCmp +SgGenCmp +PlGenCmp
goarrálahka:goarrál AHKA ; !+SgNomCmp +SgGenCmp +PlGenCmp
skoarrálahka:skoarrál AHKA ; !+SgNomCmp +SgGenCmp +PlGenCmp
báktálahka:báktál AHKA ; !+SgNomCmp +SgGenCmp +PlGenCmp
vuosstálahka:vuosstál AHKA ;
gåhpålahka:gåhpål AHKA ;
ájgge#moallánahka:ájgge#moallán AHKA ;
moallánahka:moallán AHKA ;
dijs^tahka:dijs^t AHKA ; !+SgNomCmp +SgGenCmp +DefPlGenCmp
gattsatahka:gattsat AHKA ;
tjuorgastahka:tjuorgast AHKA ;
njárgastahka:njárgast AHKA ; !+SgNomCmp +SgGenCmp +PlGenCmp
sárgastahka:sárgast AHKA ;
debtjastahka:debtjast AHKA ;
gehtjastahka:gehtjast AHKA ;
tjievtjastahka:tjievtjast AHKA ;
tjerastahka:tjerast AHKA ;
skallo#duorastahka:skallo#duorast AHKA ; !+SgNomCmp +SgGenCmp +DefPlGenCmp
duorastahka:duorast AHKA ; !+SgNomCmp +SgGenCmp +DefPlGenCmp
gárastahka:gárast AHKA ;
getsastahka:getsast AHKA ;
gattsastahka:gattsast AHKA ;
luovtastahka:luovtast AHKA ; !+SgNomCmp +SgGenCmp +PlGenCmp
juovastahka:juovast AHKA ; !+SgNomCmp +SgGenCmp +PlGenCmp
duogŋastahka:duogŋast AHKA ;
lávkkistahka:lávkkist AHKA ;
ájlistahka:ájlist AHKA ; !+SgNomCmp +SgGenCmp +DefPlGenCmp
ednam#goajvvistahka:ednam#goajvvist AHKA ;
skoavdostahka:skoavdost AHKA ; !+SgNomCmp +SgGenCmp +PlGenCmp
gatsostahka:gatsost AHKA ;
buodustahka:buodust AHKA ;
skåvdustahka:skåvdust AHKA ; !+SgNomCmp +SgGenCmp +PlGenCmp
vásstádus#vajustahka:vásstádus#vajust AHKA ;
vajustahka:vajust AHKA ;
buonjustahka:buonjust AHKA ;
gåhtjustahka:gåhtjust AHKA ; !+SgNomCmp +SgGenCmp +PlGenCmp
avijssa#beskustahka:avijssa#beskust AHKA ;
beskustahka:beskust AHKA ;
njalustahka:njalust AHKA ;
rabástahka:rabást AHKA ;
jugástahka:jugást AHKA ;
vuovdde#mægástahka:vuovdde#mægást AHKA ; !+SgNomCmp +SgGenCmp +PlGenCmp
jiegge#mægástahka:jiegge#mægást AHKA ; !+SgNomCmp +SgGenCmp +PlGenCmp
mægástahka:mægást AHKA ; !+SgNomCmp +SgGenCmp +PlGenCmp
libjástahka:libjást AHKA ;
jækkástahka:jækkást AHKA ; !+SgNomCmp +SgGenCmp +PlGenCmp
gáskástahka:gáskást AHKA ;
tjulástahka:tjulást AHKA ;
tjanástahka:tjanást AHKA ;
ruhta#birástahka:ruhta#birást AHKA ;
ruhta#birástak:ruhta#birást AHKA ;
birástahka:birást AHKA ;
vattástahka:vattást AHKA ;
dievástahka:dievást AHKA ;
gåbtjåstahka:gåbtjåst AHKA ;
gåvåstahka:gåvåst AHKA ;
hárjje#vitta:hárjje#viddag8 BENA ;
sjoapka:sjo9a9ppkag8 BENA ;
suoja:suodjag8 BENA ;
jurda:jurddag8 BENA ;
dájda:dájddag8 BENA ;
deppa:dæbbag8 BENA ;
dæppa:dæ9bbag8 BENA ;
dæppa:dä9bbag8 BENA ;
fála:fállag8 BENA ;
galma:galmmag8 BENA ; !+SgNomCmp +SgGenCmp +PlGenCmp
suobde:subddeg8 BENA ;
idja#biejv#galma:idja#biejv#galmmag8 BENA ; !+SgNomCmp +SgGenCmp +PlGenCmp
dijmma MUORRA ; !+SgNomCmp +SgGenCmp +PlGenCmp
hæjmma MUORRA ;
sáltar#sálmma MUORRA ;
gurmma MUORRA ; !+SgNomCmp +SgGenCmp +PlGenCmp
dåjva:doajvvag8 BENA ;
måjta:moajttag8 BENA ;
bajkka#vitta:bajkka#viddag8 BENA ; !+SgNomCmp +SgGenCmp +PlGenCmp
vitta:viddag8 BENA ;
gitta:giddag8 BENA ;
dibda:dibddag8 BENA ; !+SgNomCmp +SgGenCmp +PlGenCmp
muohta#buojda:muohta#buojddag8 BENA ; !+SgNomCmp +SgGenCmp +PlGenCmp
hárges#buojda:hárges#buojddag8 BENA ; !+SgNomCmp +SgGenCmp +PlGenCmp
tjáhppis#buojda:tjáhppis#buojddag8 BENA ; !+SgNomCmp +SgGenCmp +PlGenCmp
buojda:buojddag8 BENA ; !+SgNomCmp +SgGenCmp +PlGenCmp
gujda:gujddag8 BENA ;
vuotta:vuoddag8 BENA ;
vuorda:vuorddag8 BENA ;
giedjek#bárda:giedjek#bárddag8 BENA ;
gerda:gærddag8 BENA ;
duovda:duovddag8 BENA ;
lijgge#tjåvda:lijgge#tjoavddag8 BENA ;
tjåvda:tjoavddag8 BENA ;
tiempel#låvda:tiempel#loavddag8 BENA ;
låvda:loavddag8 BENA ;
dårja:doarjjag8 BENA ;
guovda:guovddag8 BENA ;
duvda:duvddag8 BENA ;
værbba#mátta:værbba#máddag8 BENA ;
juolgge#mátta:juolgge#máddag8 BENA ;
njunnje#mátta:njunnje#máddag8 BENA ;
soahke#mátta:soahke#máddag8 BENA ;
vuolle#mátta:vuolle#máddag8 BENA ;
biehtse#mátta:biehtse#máddag8 BENA ;
tjoarvve#mátta:tjoarvve#máddag8 BENA ;
njuovtjam#mátta:njuovtjam#máddag8 BENA ;
vuodo#mátta:vuodo#máddag8 BENA ;
báhko#mátta:báhko#máddag8 BENA ;
mátta:máddag8 BENA ;
isop#mátta:isop#máddag8 BENA ;
njuolgga#sátta:njuolgga#sáddag8 BENA ;
aktisasj#sátta:aktisasj#sáddag8 BENA ;
sátta:sáddag8 BENA ;
detta:dæddag8 BENA ;
laptos#luoda:laptos#luodag8 BENA ;
buoda:buodag8 BENA ;
veja:vedjag8 BENA ;
bårssje#ája:bårssje#ádjag8 BENA ;
ája:ádjag8 BENA ;
suola:suollag8 BENA ; !+SgNomCmp +SgGenCmp +PlGenCmp
vuola:vuollag8 BENA ;
hedja#lávla:hedja#lávllag8 BENA ;
álmmuk#lávla:álmmuk#lávllag8 BENA ;
álmmuk#lávla:álmmuk#lávllag8 BENA ;
vuorro#lávla:vuorro#lávllag8 BENA ;
vuojto#lávla:vuojto#lávllag8 BENA ;
hievedus#lávla:hievedus#lávllag8 BENA ;
mánná#lávla:mánná#lávllag8 BENA ;
lávla:lávllag8 BENA ;
suobde:suobddeg8 BENA ;
jiedna#tjála:jiedna#tjállag8 BENA ;
giehta#tjála:giehta#tjállag8 BENA ;
duodde#tjála:duodde#tjállag8 BENA ;
ájgge#tjála:ájgge#tjállag8 BENA ;
måhkke#tjála:måhkke#tjállag8 BENA ;
låhkkij#tjála:låhkkij#tjállag8 BENA ;
vuolláj#tjála:vuolláj#tjállag8 BENA ;
oahpásmahttem#tjála:oahpásmahttem#tjállag8 BENA ;
hiejttem#tjála:hiejttem#tjállag8 BENA ;
åvdåstim#tjála:åvdåstim#tjállag8 BENA ;
vuodo#tjála:vuodo#tjállag8 BENA ;
álggo#tjála:álggo#tjállag8 BENA ;
diehto#tjála:diehto#tjállag8 BENA ;
jåhto#tjála:jåhto#tjállag8 BENA ;
mujtto#tjála:mujtto#tjállag8 BENA ;
tjuov0vo#tjála:tjuov'vo#tjállag8 BENA ;
ávvo#tjála:ávvo#tjállag8 BENA ;
dálkas#tjála:dálkas#tjállag8 BENA ;
tjuokkes#tjála:tjuokkes#tjállag8 BENA ;
tjoaggulvis#tjála:tjoaggulvis#tjállag8 BENA ;
njuolgadus#tjála:njuolgadus#tjállag8 BENA ;
tjuovggidus#tjála:tjuovggidus#tjállag8 BENA ;
bajelt#tjála:bajelt#tjállag8 BENA ;
åvddå#tjála:åvddå#tjállag8 BENA ;
tjála:tjállag8 BENA ;
mála:mállag8 BENA ;
luoma:luobmag8 BENA ; !+SgNomCmp +SgGenCmp +PlGenCmp
ruovdde#gáma:ruovdde#gábmag8 BENA ;
stálo#gáma:stálo#gábmag8 BENA ; !+SgNomCmp +SgGenCmp +DefPlGenCmp
gáma:gábmag8 BENA ;
gijma:gijmmag8 BENA ;
dárba:dárbbag8 BENA ;
dålma:doalmmag8 BENA ;
næva:næ9vag8 BENA ;
näva:nä9vag8 BENA ;
neva+N+Sg+Nom:neva%> K ;
neva+N+SgNomCmp:neva%> R ; !+SgNomCmp
tjivgga#bena:tjivgga#bednag8 BENA ; !+SgNomCmp +SgGenCmp +PlGenCmp
lådde#bena:lådde#bednag8 BENA ; !+SgNomCmp +SgGenCmp +PlGenCmp
nielgge#bena:nielgge#bednag8 BENA ; !+SgNomCmp +SgGenCmp +PlGenCmp
bena:bednag8 BENA ; !+SgNomCmp +SgGenCmp +PlGenCmp
guohpa:guohppag8 BENA ;
suohpa:suohppag8 BENA ;
dáhpa:dáhppag8 BENA ; !+SgNomCmp +SgGenCmp +PlGenCmp
bará:barrag8 BENA ;
biera:bierrag8 BENA ; !+SgNomCmp +SgGenCmp +PlGenCmp
muorra#giera:muorra#gierrag8 BENA ;
muohta#giera:muohta#gierrag8 BENA ;
tjuvdde#giera:tjuvdde#gierrag8 BENA ;
vágge#giera:vágge#gierrag8 BENA ;
tjáhtje#giera:tjáhtje#gierrag8 BENA ;
tjásj#giera:tjásj#gierrag8 BENA ;
ednam#giera:ednam#gierrag8 BENA ;
ædno#giera:ædno#gierrag8 BENA ;
bárro#giera:bárro#gierrag8 BENA ;
jåhkå#giera:jåhkå#gierrag8 BENA ;
giera:gierrag8 BENA ;
tjivra:tjivrrag8 BENA ;
ára:árrag8 BENA ; !+SgNomCmp +SgGenCmp +PlGenCmp
njára:njárrag8 BENA ;
vettsa:vædtsag8 BENA ;
bátsa:báhtsag8 BENA ;
guohtsa:guohttsag8 BENA ;
girjálasjvuoda#dieda:girjálasjvuoda#diehtag8 BENA ;
giella#dieda:giella#diehtag8 BENA ;
stáhta#dieda:stáhta#diehtag8 BENA ;
sebrudak#dieda:sebrudak#diehtag8 BENA ;
luonndo#dieda:luonndo#diehtag8 BENA ;
åssko#dieda:åssko#diehtag8 BENA ;
dieda:diehtag8 BENA ;
nihta:nihttag8 BENA ;
mielkke#buvta:mielkke#buktag8 BENA ;
guolle#buvta:guolle#buktag8 BENA ;
gårnne#buvta:gårnne#buktag8 BENA ;
oajvve#buvta:oajvve#buktag8 BENA ;
luonndo#buvta:luonndo#buktag8 BENA ;
buvta:buktag8 BENA ;
jierek#biesta:jierek#biesstag8 BENA ; !+SgNomCmp +SgGenCmp +DefPlGenCmp
tjiesskis#biesta:tjiesskis#biesstag8 BENA ; !+SgNomCmp +SgGenCmp +DefPlGenCmp
biesta:biesstag8 BENA ; !+SgNomCmp +SgGenCmp +DefPlGenCmp
guosta:guosstag8 BENA ; !+SgNomCmp +SgGenCmp +PlGenCmp
lásta:lásstag8 BENA ;
gárgadis#vásta:gárgadis#vásstag8 BENA ;
gáládak#muohta:gáládak#muohttag8 BENA ; !+SgNomCmp +SgGenCmp +PlGenCmp
njáhtso#muohta:njáhtso#muohttag8 BENA ; !+SgNomCmp +SgGenCmp +PlGenCmp
dejkar#muohta:dejkar#muohttag8 BENA ; !+SgNomCmp +SgGenCmp +PlGenCmp
sievtik#muohta:sievtik#muohttag8 BENA ;
sjuomer#muohta:sjuomer#muohttag8 BENA ; !+SgNomCmp +SgGenCmp +PlGenCmp
såktå#muohta:såktå#muohttag8 BENA ; !+SgNomCmp +SgGenCmp +PlGenCmp
tjoajve#vuol#muohta:tjoajve#vuol#muohttag8 BENA ; !+SgNomCmp +SgGenCmp +PlGenCmp
vuotta#gálas#muohta:vuotta#gálas#muohttag8 BENA ; !+SgNomCmp +SgGenCmp +PlGenCmp
muohta:muohttag8 BENA ; !+SgNomCmp +SgGenCmp +PlGenCmp
njálmme#fáhta:njálmme#fáhttag8 BENA ;
guojta:guojttag8 BENA ;
bájta:bájttag8 BENA ;
gieva:gievvag8 BENA ; !+SgNomCmp +SgGenCmp +PlGenCmp
divá:divvag8 BENA ;
rabo:rahpog8 BENA ;
skoahto#tjåttå:skoahto#tjåddåg8 BENA ;
tjåttå:tjåddåg8 BENA ;
boasto#tjåttå:boasto#tjåddåg8 BENA ;
bátsij#tjårå:bátsij#tjårråg8 BENA ;
tjårå:tjårråg8 BENA ;
bies0se#gáma:bies'se#gábmag9 BENA ; !+SgNomCmp +SgGenCmp +PlGenCmp
sievna:sievnnag8 BENA ; !+SgNomCmp +SgGenCmp +PlGenCmp
libba MUORRA ; !+SgNomCmp +SgGenCmp +PlGenCmp
værro#libba MUORRA ; !+SgNomCmp +SgGenCmp +PlGenCmp
nibba MUORRA ;
kalkuvnna MUORRA ; !NOR
kalkuvnna+N+SgNom:kalkun%> R ; !+SgNomCmp !NOR
gajbba MUORRA ;
svæjbba MUORRA ;
albba MUORRA ; !+SgNomCmp +SgGenCmp +PlGenCmp
galbba MUORRA ;
murun GAHPER ;
mielkke#bihtto MUORRA ;
rahte#galbba MUORRA ;
silbba MUORRA ;
vies0so#silbba:vies'so#silbba MUORRA ;
guorbba MUORRA ; !+SgNomCmp +SgGenCmp +PlGenCmp
tjuorbba MUORRA ; !+SgNomCmp +SgGenCmp +PlGenCmp
værbba:v ADVERB ;
de^transitijvva#værbba:de^transitijvva#v ADVERB ;
in^transitijvva#værbba:in^transitijvva#v ADVERB ;
progresjåvnnå#værbba:progresjåvnnå#v ADVERB ;
resi^prohka#værbba:resi^prohka#v ADVERB ;
infinihta#værbba:infinihta#v ADVERB ;
finihta#værbba:finihta#v ADVERB ;
kopula#værbba:kopula#v ADVERB ;
kuratijvva#værbba:kuratijvva#v ADVERB ;
habitual#værbba:habitual#v ADVERB ;
modal#værbba:modal#v ADVERB ;
passijvva#værbba:passijvva#v ADVERB ;
passiv#værbba:passiv#v ADVERB ;
konværbba:konv ADVERB ;
viehkke#værbba:viehkke#v ADVERB ;
oajvve#værbba:oajvve#v ADVERB ;
vuornnom#værbba:vuornnom#v ADVERB ;
vuodo#værbba:vuodo#v ADVERB ;
reksjåvnå#værbba:reksjåvnå#v ADVERB ;
adværbba:adv ADVERB ;
pro#adværbba:pro#adv ADVERB ;
ájgge#adværbba:ájgge#adv ADVERB ;
skrubba MUORRA ; !^LOAN
kuvbba MUORRA ; !^LOAN
pøbba MUORRA ; !^LOAN
rummba MUORRA ;
fámmba MUORRA ;
jámmba MUORRA ;
njadda MUORRA ;
madda MUORRA ;
giehta#madda MUORRA ;
loadda MUORRA ;
ekko#loadda MUORRA ;
radda MUORRA ; !+SgNomCmp +SgGenCmp +PlGenCmp
vadda MUORRA ;
ruhta#vadda MUORRA ;
gabdda MUORRA ; !+SgNomCmp +SgGenCmp +PlGenCmp
rabdda GÁDDE ; !+SgNomCmp +SgGenCmp +DefPlGenCmp
jiegŋa#rabdda MUORRA ;
jiegge#rabdda MUORRA ;
badje#rabdda MUORRA ;
vuolle#rabdda MUORRA ;
njálmme#rabdda MUORRA ;
várre#rabdda MUORRA ;
dievvá#rabdda MUORRA ;
gibdda MUORRA ;
vuobdda MUORRA ;
vuolle#vuobdda MUORRA ;
niejdda MUORRA ; !+SgNomCmp +SgGenCmp +PlGenCmp
niejda#niejdda MUORRA ; !+SgNomCmp +SgGenCmp +PlGenCmp
rista#niejdda MUORRA ; !+SgNomCmp +SgGenCmp +PlGenCmp
bárne#niejdda MUORRA ; !+SgNomCmp +SgGenCmp +PlGenCmp
biebbmo#niejdda MUORRA ; !+SgNomCmp +SgGenCmp +PlGenCmp
ráddná#niejdda MUORRA ; !+SgNomCmp +SgGenCmp +PlGenCmp
dijdda MUORRA ;
lijdda MUORRA ;
rijdda MUORRA ; !+SgNomCmp +SgGenCmp +PlGenCmp
sijdda MUORRA ; !+SgNomCmp +SgGenCmp +PlGenCmp
lahka#sijdda MUORRA ; !+SgNomCmp +SgGenCmp +PlGenCmp
iesj#tjærdda MUORRA ;
lærro#tjærdda MUORRA ;
gilbos#tjærdda MUORRA ;
værdda MUORRA ; !+SgNomCmp +SgGenCmp +PlGenCmp
krudda MUORRA ;
tjavdda MUORRA ; !+SgNomCmp +SgGenCmp +PlGenCmp
lævdda MUORRA ;
fádda MUORRA ;
rádár MUORRA ;
giet#mádda MUORRA ;
rædda MUORRA ;
båndor#sijdda MUORRA ; !+SgNomCmp +SgGenCmp +PlGenCmp
ådå#ruoddár#sijdda MUORRA ; !+SgNomCmp +SgGenCmp +PlGenCmp
ráddná#sijdda MUORRA ; !+SgNomCmp +SgGenCmp +PlGenCmp
mánná#sijdda MUORRA ; !+SgNomCmp +SgGenCmp +PlGenCmp
ruojdda MUORRA ;
dájdda MUORRA ;
gåvvå#dájdda MUORRA ;
mæjdda MUORRA ;
væjdda MUORRA ;
væjdda:væ9jdda MUORRA ;
väjdda:vä9jdda MUORRA ;
luodda MUORRA ; !+SgNomCmp +DefSgGenCmp +DefPlGenCmp +SgNomLeft +SgGenLeft +PlGenLeft
njuolgga#luodda MUORRA ;
sjuváj#luodda MUORRA ;
ruopto#luodda MUORRA ;
goardda MUORRA ;
fierdda MUORRA ; !+SgNomCmp +SgGenCmp +PlGenCmp
giesse#fierdda MUORRA ; !+SgNomCmp +SgGenCmp +PlGenCmp
dálvve#fierdda MUORRA ; !+SgNomCmp +SgGenCmp +PlGenCmp
sabek#fierdda MUORRA ; !+SgNomCmp +SgGenCmp +PlGenCmp
gærdda MUORRA ;
biesta#gærdda MUORRA ;
tjærdda MUORRA ; !+SgNomCmp +SgGenCmp +PlGenCmp
dájdda#tjærdda MUORRA ;
doajmma#tjærdda MUORRA ;
tæksta#tjærdda MUORRA ;
almasj#tjærdda MUORRA ; !+SgNomCmp +SgGenCmp +PlGenCmp
ulmusj#tjærdda MUORRA ; !+SgNomCmp +SgGenCmp +PlGenCmp
álmmuk#tjærdda MUORRA ; !+SgNomCmp +SgGenCmp +PlGenCmp
stávval#tjærdda MUORRA ;
iellem#tjærdda MUORRA ;
tjállem#tjærdda MUORRA ;
viessom#tjærdda MUORRA ;
gárgadis#tjærdda MUORRA ;
judos#tjærdda MUORRA ; !+SgNomCmp +SgGenCmp +PlGenCmp
gilpos#tjærdda MUORRA ;
æládus#tjærdda MUORRA ;
rudda MUORRA ;
lavdda MUORRA ; !+SgNomCmp +SgGenCmp +PlGenCmp
navdda MUORRA ;
savdda MUORRA ; !+SgNomCmp +SgGenCmp +PlGenCmp
buovdda MUORRA ;
tjuovdda MUORRA ;
vuovdda MUORRA ;
buvdda MUORRA ;
rám#buvdda MUORRA ;
ruvdda MUORRA ;
ávdda MUORRA ; !+SgNomCmp +SgGenCmp +PlGenCmp
áhpe#ávdda MUORRA ; !+SgNomCmp +SgGenCmp +PlGenCmp
dávdda MUORRA ;
vádna#dávdda MUORRA ;
gålgge#dávdda MUORRA ;
sjiervve#dávdda MUORRA ;
giehpes#dávdda MUORRA ;
gávdda MUORRA ; !+SgNomCmp +SgGenCmp +PlGenCmp
válgga#gávdda MUORRA ; !+SgNomCmp +SgGenCmp +PlGenCmp
ájge#gávdda MUORRA ; !+SgNomCmp +SgGenCmp +PlGenCmp
dædda MUORRA ;
biebbmo#dædda MUORRA ;
vallda MUORRA ; !+SgNomCmp +SgGenCmp +PlGenCmp
giellda MUORRA ; !+SgNomCmp +SgGenCmp +PlGenCmp
buollda MUORRA ;
miehte#buollda MUORRA ;
vuosste#buollda MUORRA ;
tjerastallam#buollda MUORRA ;
luojto#buollda MUORRA ;
tjuollda MUORRA ;
vállda MUORRA ;
javál MUORRA ;
vehikkel GAHPER ; !^LOAN
trombosyhtta MUORRA ; !^LOAN
trombosyhtta+N+SgNomCmp:trombocytt%> R ; !+SgNomCmp !NOR
trombosyhtta+N+SgNomCmp:trombocyt%> R ; !+SgNomCmp !SW
trippel GAHPER ; !^LOAN
trinitrotoluena KINO ; !^LOAN
trinitrotoluena+N+SgNomCmp:trinitrotoluen%> R ; !+SgNomCmp
trænnda MUORRA ; !^LOAN
samojeda KINO ; !+SgNomCmp +SgGenCmp +PlGenCmp  !^LOAN
samojeda+N+SgNomCmp:samojed%> R ; !+SgNomCmp
standard GAHPER ; !^LOAN
smarágda KINO ; !^LOAN
smarágda+N+SgNomCmp:smaragd%> R ; !+SgNomCmp
foannda MUORRA ; !^LOAN
åvddånahttem#foannda:åvddånahttem#foannda MUORRA ; !^LOAN
æládus#foannda MUORRA ; !^LOAN
fånndå MUORRA ; !^LOAN
åvddånahttem#fånndå MUORRA ; !^LOAN
æládus#fånndå MUORRA ; !^LOAN
sekunnda MUORRA ; !+SgNomCmp +SgGenCmp +PlGenCmp !^LOAN
sekunnda+N+SgNomCmp:sekund%> R ; !+SgNomCmp
runnda MUORRA ;
kánser GAHPER ; !^LOAN
skánnda MUORRA ;
lánnda MUORRA ; !+SgNomCmp +SgGenCmp +PlGenCmp
ájttek#lánnda MUORRA ; !+SgNomCmp +SgGenCmp +PlGenCmp
eksáminánnda MUORRA ; !SUB !+SgNomCmp +SgGenCmp +PlGenCmp !^LOAN
eksaminánnda MUORRA ; !+SgNomCmp +SgGenCmp +PlGenCmp !^LOAN
eksaminánnda+N+SgNomCmp:eksaminand%> R ; !+SgNomCmp
doktoránnda MUORRA ; !+SgNomCmp +SgGenCmp +PlGenCmp !^LOAN
doktoránnda+N+SgNomCmp:doktorand%> R ; !+SgNomCmp
rock#bánnda MUORRA ; !+SgNomCmp +SgGenCmp +PlGenCmp !^LOAN
rocke#bánnda MUORRA ; !+SgNomCmp +SgGenCmp +PlGenCmp !^LOAN
veránnda MUORRA ; !^LOAN
dividænnda MUORRA ; !^LOAN
dividænnda+N+SgNomCmp:dividend%> R ; !+SgNomCmp
stipænnda MUORRA ; !^LOAN
stipænnda+N+SgNomCmp:stipend%> R ; !+SgNomCmp !NOR
gáffa MUORRA ;
káffa MUORRA ;
para^gráf0fa:para^gráf'fa MUORRA ; !^LOAN
para^gráf0fa+N+SgNomCmp:paragraf%> R ; !+SgNomCmp
tele^gráf0fa:tele^gráf'fa MUORRA ; !^LOAN
tele^gráf0fa+N+SgNomCmp:tele^graf%> R ; !+SgNomCmp
sjiráf0fa:sjiráf'fa MUORRA ; !+SgNomCmp +SgGenCmp +PlGenCmp !^LOAN
stráf0fa:stráf'fa MUORRA ; !^LOAN
sæjffa MUORRA ; !^LOAN
skárffa MUORRA ; !+SgNomCmp +SgGenCmp +PlGenCmp
vuoppta#skárffa MUORRA ;
biegga MUORRA ; !+SgNomCmp +SgGenCmp +PlGenCmp
roavát#biegga MUORRA ; !+SgNomCmp +SgGenCmp +PlGenCmp
diejgga MUORRA ;
buorgga MUORRA ;
fárgga MUORRA ;
márgga MUORRA ; ! = marg
færjja MUORRA ;
sárgga MUORRA ;
miehte#biegga MUORRA ; !+SgNomCmp +SgGenCmp +PlGenCmp
vuosste#biegga MUORRA ; !+SgNomCmp +SgGenCmp +PlGenCmp
ruvoj#biegga MUORRA ; !+SgNomCmp +SgGenCmp +PlGenCmp
oarjádak#biegga MUORRA ; !+SgNomCmp +SgGenCmp +PlGenCmp
sudik#biegga MUORRA ; !+SgNomCmp +SgGenCmp +PlGenCmp
tjuolo#biegga MUORRA ; !+SgNomCmp +SgGenCmp +PlGenCmp
nuortto#biegga MUORRA ; !+SgNomCmp +SgGenCmp +PlGenCmp
gájmar#biegga MUORRA ; !+SgNomCmp +SgGenCmp +PlGenCmp
doares#biegga MUORRA ; !+SgNomCmp +SgGenCmp +PlGenCmp
oarját#biegga MUORRA ; !+SgNomCmp +SgGenCmp +PlGenCmp
lulát#biegga MUORRA ; !+SgNomCmp +SgGenCmp +PlGenCmp
alát#biegga MUORRA ; !+SgNomCmp +SgGenCmp +PlGenCmp
oarját#sudik MUORRA ; !+SgNomCmp +SgGenCmp +PlGenCmp
juojgga MUORRA ;
suojgga MUORRA ; !+SgNomCmp +SgGenCmp +PlGenCmp
jalgga MUORRA ; !+SgNomCmp +SgGenCmp +PlGenCmp
tjiektjam#jalgga MUORRA ;
muohta#salgga MUORRA ; !+SgNomCmp +SgGenCmp +PlGenCmp
mielgga MUORRA ;
guolgga MUORRA ;
gulmme#guolgga MUORRA ;
miehte#guolgga MUORRA ;
ramás#guolgga MUORRA ;
snuolgga MUORRA ;
svállá#snuolgga MUORRA ;
sálgga MUORRA ;
válgga MUORRA ; !+SgNomCmp +DefSgGenCmp +DefPlGenCmp +SgNomLeft +SgGenLeft +PlGenLeft
stuorra#dikke#válgga MUORRA ;
sáme#dikke#válgga MUORRA ;
sælgga MUORRA ;
gárev#sælgga MUORRA ;
tjuogga MUORRA ;
gærddo#tjuogga MUORRA ;
tsiehkes#tjuogga MUORRA ;
skuogga MUORRA ;
vuogga MUORRA ;
dålgge#vuogga MUORRA ;
siergga MUORRA ; !+SgNomCmp +SgGenCmp +DefPlGenCmp
vielggis#siergga MUORRA ; !+SgNomCmp +SgGenCmp +DefPlGenCmp
duorgga MUORRA ;
guorgga MUORRA ; !+SgNomCmp +SgGenCmp +PlGenCmp
tjuorgga MUORRA ;
liturgga MUORRA ; !+SgNomCmp +SgGenCmp +PlGenCmp
árgga MUORRA ; !+SgNomCmp +SgGenCmp +PlGenCmp
njárgga MUORRA ; !+SgNomCmp +SgGenCmp +PlGenCmp
!guoládak#njárgga MUORRA ; !moved to Proper
jærgga MUORRA ;
fielus#gára NOADE ; !+SgNomCmp +SgGenCmp +PlGenCmp
iehpejærgga MUORRA ;
divgga MUORRA ;
tjivgga MUORRA ;
bednaga#tjivgga MUORRA ; !+SgNomCmp +SgGenCmp +PlGenCmp
bierna#tjivgga MUORRA ; !+SgNomCmp +SgGenCmp +PlGenCmp
låtte#tjivgga MUORRA ; !+SgNomCmp +SgGenCmp +PlGenCmp
gáhtto#tjivgga MUORRA ; !+SgNomCmp +SgGenCmp +PlGenCmp
tsuobbu#tjivgga MUORRA ; !+SgNomCmp +SgGenCmp +PlGenCmp
vuontsá#tjivgga MUORRA ; !+SgNomCmp +SgGenCmp +PlGenCmp
tjuovgga MUORRA ;
sålbbe#tjuovgga MUORRA ;
rahte#tjuovgga MUORRA ;
biejvve#tjuovgga MUORRA ; !+SgNomCmp +SgGenCmp +PlGenCmp
jåhtulak#tjuovgga MUORRA ;
trafik#tjuovgga MUORRA ;
gahttun#tjuovgga MUORRA ;
ålggo#tjuovgga MUORRA ;
hávgga MUORRA ; !+SgNomCmp +SgGenCmp +PlGenCmp
rávgga MUORRA ; !+SgNomCmp +SgGenCmp +PlGenCmp
gágga MUORRA ;
ruovdde#gágga MUORRA ;
hægga MUORRA ; !+SgNomCmp +SgGenCmp +PlGenCmp
sishægga MUORRA ;
rægga MUORRA ;
vægga MUORRA ;
diŋŋga MUORRA ;
fáŋŋga MUORRA ; !+SgNomCmp +SgGenCmp +PlGenCmp
oame#dåbdo#fáŋŋga MUORRA ; !+SgNomCmp +SgGenCmp +PlGenCmp
gæŋŋga MUORRA ;
læŋŋga MUORRA ;
sæŋŋga MUORRA ;
tyddja MUORRA ;
spráddja MUORRA ;
væddja MUORRA ;
muohttum#væddja MUORRA ;
láns#væddja MUORRA ;
skåvllå#væddja MUORRA ;
hedja MUORRA ;
giedja MUORRA ;
ruovdde#giedja MUORRA ;
siedja MUORRA ;
tedja MUORRA ;
tiedja MUORRA ;
rægga#tjuovdde MUORRA ;
idja MUORRA ; !+SgNomCmp +SgGenCmp +PlGenCmp
nager#bádde MUORRA ;
gask#idja MUORRA ; !+SgNomCmp +SgGenCmp +PlGenCmp
gåtsem#idja MUORRA ; !+SgNomCmp +SgGenCmp +PlGenCmp
idedis#idja MUORRA ; !+SgNomCmp +SgGenCmp +PlGenCmp
hedja#idja MUORRA ; !+SgNomCmp +SgGenCmp +PlGenCmp
gasska#idja MUORRA ; !+SgNomCmp +SgGenCmp +PlGenCmp
javlla#idja MUORRA ; !+SgNomCmp +SgGenCmp +PlGenCmp
giesse#idja MUORRA ; !+SgNomCmp +SgGenCmp +PlGenCmp
dálvve#idja MUORRA ; !+SgNomCmp +SgGenCmp +PlGenCmp
árudidja MUORRA ;
slidja MUORRA ;
tjuodja MUORRA ;
jiedna#snjárttjá#tjuodja MUORRA ;
jiedna#sjnjárttjá#tjuodja MUORRA ;
ruodja MUORRA ;
vuodja MUORRA ;
missá#vuodja MUORRA ;
hudja MUORRA ;
gádja MUORRA ;
hádja MUORRA ;
njálga#hádja MUORRA ;
kádja MUORRA ;
færjjo#kádja MUORRA ;
sládja MUORRA ;
guolle#sládja MUORRA ;
sjaddo#sládja MUORRA ;
ållo#sládja MUORRA ;
åjdå#mádja MUORRA ; !+SgNomCmp +SgGenCmp +PlGenCmp
vádja MUORRA ;
kådja MUORRA ;
habjja MUORRA ;
libjja MUORRA ;
biellje#libjja MUORRA ;
subjja MUORRA ;
rissil MUORRA ;
miejsil MUORRA ;
doarjja MUORRA ;
ruhta#doarjja MUORRA ;
doajmma#ruhta#doarjja MUORRA ;
viehkke#doarjja MUORRA ;
årrom#doarjja MUORRA ;
manno#doarjja MUORRA ;
koarjja MUORRA ;
girjja MUORRA ;
toallja MUORRA ;
viellja MUORRA ; !+SgNomCmp +SgGenCmp +PlGenCmp
persillja MUORRA ; !+SgNomCmp +SgGenCmp +DefPlGenCmp
buollja MUORRA ; !+SgNomCmp +SgGenCmp +PlGenCmp
bállja MUORRA ;
medállja MUORRA ;
silbba#medállja MUORRA ;
broanssja#medállja MUORRA ;
gål0le#medállja:gål'le#medállja MUORRA ;
ánssidim#medállja MUORRA ;
sállja MUORRA ;
vállja MUORRA ; !+SgNomCmp +SgGenCmp +PlGenCmp
ællja MUORRA ; !+SgNomCmp +SgGenCmp +PlGenCmp
ladnja MUORRA ; !+SgNomCmp +SgGenCmp +PlGenCmp
klás0sa#ladnja:klás'sa#ladnja MUORRA ; !+SgNomCmp +SgGenCmp +PlGenCmp
bákte#ladnja MUORRA ; !+SgNomCmp +SgGenCmp +PlGenCmp
åroj#ladnja MUORRA ; !+SgNomCmp +SgGenCmp +PlGenCmp
oadem#ladnja MUORRA ; !+SgNomCmp +SgGenCmp +PlGenCmp
vuorddem#ladnja MUORRA ; !+SgNomCmp +SgGenCmp +PlGenCmp
målsudim#ladnja MUORRA ; !+SgNomCmp +SgGenCmp +PlGenCmp
bårådim#ladnja MUORRA ; !+SgNomCmp +SgGenCmp +PlGenCmp
jienastim#ladnja MUORRA ; !+SgNomCmp +SgGenCmp +PlGenCmp
lávggom#ladnja MUORRA ; !+SgNomCmp +SgGenCmp +PlGenCmp
bivtas#ladnja MUORRA ; !+SgNomCmp +SgGenCmp +PlGenCmp
skádnja MUORRA ;
gabnnja MUORRA ;
lådde#gabnnja MUORRA ;
linnja MUORRA ;
vippsja MUORRA ;
grás0sja:grás'sja MUORRA ;
rissja MUORRA ;
massassja MUORRA ;
ákssja MUORRA ;
galssja MUORRA ; !+SgNomCmp +SgGenCmp +PlGenCmp
malssja MUORRA ;
sjælssja MUORRA ;
broanssja MUORRA ;
ruos0sja:ruos'sja MUORRA ; !+SgGenCmp +PlGenCmp
tussja MUORRA ;
sjævssja MUORRA ;
hássja MUORRA ;
garássja MUORRA ;
masássja MUORRA ;
sabotássja MUORRA ;
reportássja MUORRA ;
sjiedtja MUORRA ;
vuodtja MUORRA ; !+SgNomCmp +SgGenCmp +PlGenCmp
jådån GAHPER ;
vuodtja#jådån GAHPER ;
vierra#jådån GAHPER ;
dádtja MUORRA ; !+SgNomCmp +SgGenCmp +PlGenCmp
átjá#rehtja MUORRA ;
ihtja MUORRA ; !+SgNomCmp +SgGenCmp +PlGenCmp
svihtja MUORRA ; !+SgNomCmp +SgGenCmp +DefPlGenCmp
buohtja MUORRA ;
átjá MUORRA ; !+SgNomCmp +SgGenCmp +PlGenCmp
stuhtja MUORRA ;
tjaktja GÁDDE ; !+SgNomCmp +SgGenCmp +PlGenCmp
maŋŋe#tjaktja MUORRA ; !+SgNomCmp +SgGenCmp +PlGenCmp
tjiektja MUORRA ; !+SgNomCmp +SgGenCmp +PlGenCmp
riktja MUORRA ; !+SgNomCmp +SgGenCmp +PlGenCmp
snjuktja MUORRA ; !+SgNomCmp +SgGenCmp +PlGenCmp
sjnjuktja MUORRA ; !+SgNomCmp +SgGenCmp +PlGenCmp
sjnjuktja MUORRA ; !+SgNomCmp +SgGenCmp +PlGenCmp
njuktja MUORRA ; !+SgNomCmp +SgGenCmp +PlGenCmp
snjilltja MUORRA ;
sjnjilltja MUORRA ;
doanntja MUORRA ;
sjtunntja MUORRA ;
sjoapptja MUORRA ;
rábttja MUORRA ; !+SgNomCmp +SgGenCmp +PlGenCmp
sjtuhttja MUORRA ;
dáhttja MUORRA ;
vuobes GAHPER ; !+SgNomCmp +SgGenCmp +PlGenCmp
vuoberis:vuoberiss GÅNÅGIS ; !+SgNomCmp +SgGenCmp +PlGenCmp
táhttja MUORRA ;
mielgga#sjnjárttja MUORRA ;
sjtávttja MUORRA ;
sjpævttja MUORRA ; !+SgNomCmp +SgGenCmp +PlGenCmp
báhttja MUORRA ; !+SgNomCmp +SgGenCmp +PlGenCmp
sjkihttja MUORRA ;
ráddná#báhttja MUORRA ; !+SgNomCmp +SgGenCmp +PlGenCmp
boajttja MUORRA ; !+SgNomCmp +SgGenCmp +PlGenCmp
tjuovttja MUORRA ; !+SgNomCmp +SgGenCmp +PlGenCmp
ruovttja MUORRA ; !+SgNomCmp +SgGenCmp +PlGenCmp
guvttja MUORRA ; !+SgNomCmp +SgGenCmp +PlGenCmp
ávttja MUORRA ;
gávttja MUORRA ;
stávttja MUORRA ;
spævttja MUORRA ; !+SgNomCmp +SgGenCmp +PlGenCmp
svahka MUORRA ;
giehka MUORRA ; !+SgNomCmp +SgGenCmp +PlGenCmp
tjiehka MUORRA ;
tsiehka MUORRA ;
guosma#tsiehka MUORRA ;
biebbmo#tsiehka MUORRA ;
sehka MUORRA ;
vehka MUORRA ; !+SgNomCmp +SgGenCmp +PlGenCmp
almasj#vehka MUORRA ; !+SgNomCmp +SgGenCmp +PlGenCmp
ulmusj#vehka MUORRA ; !+SgNomCmp +SgGenCmp +PlGenCmp
njihka MUORRA ; !+SgNomCmp +SgGenCmp +PlGenCmp
fáhka MUORRA ;
gasska#fáhka MUORRA ;
identitehta NOADE ; !^LOAN
giella#fáhka MUORRA ;
lasse#fáhka MUORRA ;
oajvve#fáhka MUORRA ;
sebrudak#fáhka MUORRA ;
tjiegŋodim#fáhka MUORRA ;
válljim#fáhka MUORRA ;
luonndo#fáhka MUORRA ;
vuodo#fáhka MUORRA ;
viddno#fáhka MUORRA ;
birás#fáhka MUORRA ;
skåvllå#fáhka MUORRA ;
háhka MUORRA ; !+SgNomCmp +SgGenCmp +PlGenCmp
láhka MUORRA ;
almulasjvuoda#láhka MUORRA ;
giella#láhka MUORRA ;
árbbe#láhka MUORRA ;
sáme#láhka MUORRA ;
háldadim#láhka MUORRA ;
luonndo#láhka MUORRA ;
vuodo#láhka MUORRA ;
åhpadus#láhka MUORRA ;
joarkka#åhpadus#láhka MUORRA ;
barggo#birás#láhka MUORRA ;
vuodo#skåvllå#láhka MUORRA ;
virgge#ålmmå#láhka MUORRA ;
máhka MUORRA ; !+SgNomCmp +SgGenCmp +PlGenCmp
sáhka MUORRA ;
ávvo#sáhka MUORRA ;
låhka MUORRA ;
råhka MUORRA ;
guolle#låhka MUORRA ;
sállte#låhka MUORRA ;
bárkko#låhka MUORRA ;
tåhka MUORRA ;
idja#tåhka MUORRA ;
girdde#tåhka MUORRA ;
gálvvo#tåhka MUORRA ;
ståhka MUORRA ;
sis#rijkka+N+Sg+Gen:sis#rijka%> K ;
bassjka MUORRA ;
roassjka MUORRA ; !+SgNomCmp +SgGenCmp +PlGenCmp
giessjka MUORRA ;
snjássjka MUORRA ;
sjnjássjka MUORRA ;
fihkka MUORRA ;
roahkka MUORRA ;
sjnjássjka MUORRA ;
várre#sjnjássjka MUORRA ;
fábrihkka MUORRA ; !SUB !+SgNomCmp +SgGenCmp +PlGenCmp !^LOAN
fábrijkka MUORRA ; !SUB !+SgNomCmp +SgGenCmp +PlGenCmp !^LOAN
fabrijkka MUORRA ; !+SgNomCmp +SgGenCmp +PlGenCmp !^LOAN
musijkka MUORRA ; !^LOAN
teknijkka MUORRA ; !^LOAN
konsulennta MUORRA ; !SUB !+SgNomCmp +SgGenCmp +PlGenCmp !^LOAN
prosennta MUORRA ; !SUB !^LOAN
drámátijkkár GAHPER ; !+SgNomCmp +SgGenCmp +PlGenCmp !^LOAN
club-musijkka MUORRA ; !^LOAN
club% music GAHPER ; !^LOAN
world% club GÅNÅGIS ; !^LOAN
club GÅNÅGIS ; !^LOAN
singel GAHPER ; !^LOAN
CD-singel GAHPER ; !^LOAN
meänkieli KINO ; !^LOAN
meän#gielak:meän#gielag9 GAHPER ; !+SgNomCmp +SgGenCmp +PlGenCmp
rievddadis#mærkka MUORRA ;
dåbddå#mærkka MUORRA ; !XXX tt
værkka MUORRA ;
bidtjim#værkka MUORRA ;
huvkka MUORRA; !+SgNomCmp +SgGenCmp +PlGenCmp
tsuvkka MUORRA ;
fransska MUORRA ; !+SgNomCmp +SgGenCmp +PlGenCmp
tusska MUORRA ; !+SgNomCmp +SgGenCmp +PlGenCmp
bæsska MUORRA ;
lásska MUORRA ;
gálla MUORRA ;
fella MUORRA ; !+SgNomCmp +SgGenCmp +PlGenCmp
spella MUORRA ; !^LOAN
roll#spella MUORRA ; !^LOAN
tjijlla MUORRA ;
klusijlla:klusi TEKSTIL ;
åvddå#klusijlla:åvddå#klusi TEKSTIL ;
konsijlla:konsi TEKSTIL ; !+SgNomCmp +SgGenCmp +PlGenCmp
krokodijlla:krokodi TEKSTIL ; !+SgNomCmp +SgGenCmp +PlGenCmp
glykolla MUORRA ; !^LOAN
gasolla MUORRA ; !^LOAN
nufol  MUORRA ;
skuolla MUORRA ;
muora#vuol#bievlla MUORRA ;
girját#bievlla MUORRA ; !+SgNomCmp +SgGenCmp +PlGenCmp
divlla MUORRA ;
politijkka MUORRA ; !^LOAN
gilkka MUORRA ;
fulkka MUORRA ; !+SgNomCmp +SgGenCmp +PlGenCmp
nasjunal#párkka MUORRA ;
mulkka MUORRA ; !+SgNomCmp +SgGenCmp +PlGenCmp
gálkka MUORRA ;
vierkka MUORRA ;
tsirkka MUORRA ; !+SgNomCmp +SgGenCmp +PlGenCmp
skárkka MUORRA ; !+SgNomCmp +SgGenCmp +PlGenCmp
kajáhkka MUORRA ; !^LOAN
kajáhkka+N+SgNomCmp:kajakk%> R ; !+SgNomCmp !NOR
kajáhkka+N+SgNomCmp:kajak%> R ; !+SgNomCmp !SW
kláhkka MUORRA ; !^LOAN
almanáhkka MUORRA ; !^LOAN
anuráhkka MUORRA; !^LOAN
mæhkka MUORRA ;
doanntá MUORRA ; !+SgNomCmp +SgGenCmp +PlGenCmp
dånntå MUORRA ; !+SgNomCmp +SgGenCmp +PlGenCmp
blássa NOADE ; !SUB
bibliotæhkka MUORRA ; !+SgNomCmp +SgGenCmp +PlGenCmp !^LOAN
diskotæhkka MUORRA ; !+SgNomCmp +SgGenCmp +PlGenCmp !^LOAN
apotæhkka MUORRA ; !+SgNomCmp +SgGenCmp +PlGenCmp !^LOAN
boajkka MUORRA ; !+SgNomCmp +SgGenCmp +PlGenCmp
várre#snjássjka MUORRA ;
várre#sjnjássjka MUORRA ;
goahkka MUORRA ;
silbba#goahkka MUORRA ;
koahkka MUORRA ; !+SgNomCmp +SgGenCmp +PlGenCmp
loahkka MUORRA ; !+SgNomCmp +SgGenCmp +PlGenCmp
kloahkka MUORRA ;
stahkka MUORRA ;
persihkka MUORRA ;
stihkka MUORRA ;
rissja#stihkka MUORRA ;
ri#stihkka MUORRA ;
rænnta MUORRA ; !^LOAN
presidennta MUORRA ; !SUB !^LOAN
luohkka MUORRA ; !+SgNomCmp +SgGenCmp +PlGenCmp
smuhkka MUORRA ;
báhkka MUORRA ; !+SgNomCmp +SgGenCmp +PlGenCmp
juolgge#báhkka MUORRA ; !+SgNomCmp +SgGenCmp +PlGenCmp
giesse#báhkka MUORRA ; !+SgNomCmp +SgGenCmp +PlGenCmp
dubáhkka MUORRA ;
jáhkka MUORRA ;
jeans-jáhkka MUORRA ;
jeans#jáhkka MUORRA ;
ujvva#jáhkka MUORRA ;
smáhkka MUORRA ;
dæhkka MUORRA ;
giesse#dæhkka MUORRA ;
dálvve#dæhkka MUORRA ;
maŋŋe#dæhkka MUORRA ;
blæhkka MUORRA ;
ræhkka MUORRA ; !+SgNomCmp +SgGenCmp +PlGenCmp
løhkka MUORRA ;
bajkka MUORRA ;
lijkka MUORRA ; !+SgNomCmp +SgGenCmp +PlGenCmp
snijkka MUORRA ;
rijkka MUORRA ; !+SgNomCmp +SgGenCmp +PlGenCmp
alle#rijkka MUORRA ; !+SgNomCmp +SgGenCmp +PlGenCmp
ruossja#rijkka MUORRA ; !+SgNomCmp +SgGenCmp +PlGenCmp
alme#rijkka MUORRA ; !+SgNomCmp +SgGenCmp +PlGenCmp
bátsádallam#rijkka MUORRA ; !+SgNomCmp +SgGenCmp +PlGenCmp
ålggo#rijkka MUORRA ; !+SgNomCmp +SgGenCmp +PlGenCmp
gånågis#rijkka MUORRA ; !+SgNomCmp +SgGenCmp +PlGenCmp
ráddná#rijkka MUORRA ; !+SgNomCmp +SgGenCmp +PlGenCmp
guojkka MUORRA ; !+SgNomCmp +SgGenCmp +PlGenCmp
tjuojkka MUORRA ; !+SgNomCmp +SgGenCmp +PlGenCmp
snjágge#tjuojkka MUORRA ; !+SgNomCmp +SgGenCmp +PlGenCmp
sjnjágge#tjuojkka MUORRA ; !+SgNomCmp +SgGenCmp +PlGenCmp
hájkka MUORRA ;
væjkka MUORRA ;
filkka MUORRA ; !+SgNomCmp +SgGenCmp +PlGenCmp
fylkka MUORRA ; !+SgNomCmp +SgGenCmp +PlGenCmp
kálkka MUORRA ;
skálkka MUORRA ;
boarkka MUORRA ; !+SgNomCmp +SgGenCmp +PlGenCmp
tjiektjam#boarkka MUORRA ; !+SgNomCmp +SgGenCmp +PlGenCmp
joarkka MUORRA ;
svarkka MUORRA ; !+SgNomCmp +SgGenCmp +PlGenCmp
agurkka MUORRA ; !+SgNomCmp +SgGenCmp +DefPlGenCmp
árkka MUORRA ;
nasjonál#párkka MUORRA ; !+SgNomCmp +SgGenCmp +PlGenCmp
tallærkka MUORRA ;
mærkka MUORRA ;
lærkát MUORRA ;
tjærdda#mærkka MUORRA ;
dávdda#mærkka MUORRA ;
poassta#mærkka MUORRA ;
fri#mærkka MUORRA ; !SUB
gádde#mærkka MUORRA ;
ájge#mærkka MUORRA ;
nálle#mærkka MUORRA ;
boatsoj#mærkka MUORRA ;
gærddádim#mærkka MUORRA ;
dåbddo#mærkka MUORRA ;
tjuorvas#mærkka MUORRA ;
gatjálvis#mærkka MUORRA ;
åvddå#mærkka MUORRA ;
tsuovkka MUORRA ;
miehto MUORRA ;
ugurjje MUORRA ;
iehpe#tsuovkka MUORRA ;
duvkka MUORRA ;
lávkka MUORRA ;
náhkke#lávkka MUORRA ;
sjoappka MUORRA ;
basska MUORRA ; !+SgNomCmp +SgGenCmp +PlGenCmp
gasska GÁDDE ; !+SgNomCmp +SgGenCmp +PlGenCmp +SgNomLeft +PlGenLeft
uksa#gasska MUORRA ;
småhka#gasska MUORRA ;
jávrre#gasska MUORRA ;
basij#gasska MUORRA ; !+SgNomCmp +SgGenCmp +PlGenCmp
vinndek#gasska MUORRA ;
jiesska MUORRA ;
vuojŋam#jiesska MUORRA ;
dánsska MUORRA ; !+SgNomCmp +SgGenCmp +PlGenCmp
hánsska MUORRA ;
barggo#hánsska MUORRA ;
spánsska MUORRA ; !+SgGenCmp
fránsska MUORRA ; !+SgGenCmp
lænsska MUORRA ; !+SgNomCmp +SgGenCmp +PlGenCmp
tjusska MUORRA ; !+SgNomCmp +SgGenCmp +PlGenCmp
másska MUORRA ;
miŋŋka MUORRA ; !+SgNomCmp +SgGenCmp +PlGenCmp
siŋŋka MUORRA ;
guŋŋka MUORRA ; !+SgNomCmp +SgGenCmp +PlGenCmp
muŋŋka MUORRA ; !+SgNomCmp +SgGenCmp +PlGenCmp
ruŋŋka MUORRA ; !+SgNomCmp +SgGenCmp +PlGenCmp
báŋŋka MUORRA ; !+SgNomCmp +SgGenCmp +PlGenCmp
stáhta#báŋŋka MUORRA ; !+SgNomCmp +SgGenCmp +PlGenCmp
poassta#báŋŋka MUORRA ; !+SgNomCmp +SgGenCmp +PlGenCmp
siesstem#báŋŋka MUORRA ; !+SgNomCmp +SgGenCmp +PlGenCmp
bæŋŋka MUORRA ;
stoika KINO ; !+SgNomCmp +SgGenCmp +PlGenCmp !NT
akvarel0la:akvarel'la MUORRA ; !SUB !^LOAN
!duol0la:duol'la MUORRA ; !moved to adj
dul0la:dul'la MUORRA ; !+SgNomCmp +SgGenCmp +PlGenCmp
tjul0la:tjul'la MUORRA ;
nul0la:nul'la MUORRA ;
tul0la:tul'la MUORRA ; !+SgNomCmp +SgGenCmp +PlGenCmp
!dál0la:dál'la MUORRA ; !adv
tjoahkke#tál0la:tjoahkke#tál'la MUORRA ;
bielisj#tál0la:bielisj#tál'la MUORRA ;
rájddo#tál0la:rájddo#tál'la MUORRA ;
vuodo#tál0la:vuodo#tál'la MUORRA ;
tál0la:tál'la MUORRA ;
metál0la:metál'la MUORRA ; !^LOAN
metál0la+N+SgNomCmp:metall%> R ; !+SgNomCmp
belak#tál0la:belak#tál'la MUORRA ;
stál0la:stál'la MUORRA ;
!æl0la:æl'la MUORRA ; !neg verb
værro#tabæl0la:værro#tab TABELL ;
tabæl0la:tab TABELL ;
karamæl0la:karam TABELL ;
kartæl0la:kart TABELL ;
modæl0la:mod TABELL ;
paralæl0la:paral TABELL ;
tunæl0la:tun TABELL ;
kapæl0la:kap TABELL ;
lik#kapæl0la:lik#kap TABELL ;
karusæl0la:karus TABELL ;
hotæl0la:hot TABELL ; !+SgNomCmp +SgGenCmp +PlGenCmp
novæl0la:nov TABELL ;
akvaræl0la:akvar TABELL ;
bordæl0la:bord TABELL ; !+SgNomCmp +SgGenCmp +PlGenCmp
citadæl0la:citad TABELL ;
flotæl0la:flot TABELL ;
kastæl0la:kast TABELL ;
klientella MUORRA ; !^LOAN
klientella+N+SgNomCmp:klientel%> R ; !+SgNomCmp
lamæl0la:lam TABELL ;
makræl0la:makr TABELL ; !+SgNomCmp +SgGenCmp +PlGenCmp
makril0la:makril'la MUORRA ; !+SgNomCmp +SgGenCmp +PlGenCmp !SW !^LOAN
makril0la+N+SgNomCmp:makrill%> R ; !+SgNomCmp
modæl0la:mod TABELL ; !+SgNomCmp +SgGenCmp +PlGenCmp
motæl0la:mot TABELL ; !+SgNomCmp +SgGenCmp +PlGenCmp
personæl0la:person TABELL ; !+SgNomCmp +SgGenCmp +PlGenCmp
ritornæl0la:ritorn TABELL ;
sportæl0la:sport TABELL ; !+SgNomCmp +SgGenCmp +PlGenCmp
propæl0la:propæl'la MUORRA ; !^LOAN
sæl0la:sæl'la MUORRA ;
sjålkkå MUORRA ;
hållam#goavvo MUORRA ;
isopa MUORRA ; !NT
njalla MUORRA ;
moalla MUORRA ;
salla MUORRA ;
muorra#salla MUORRA ;
sieblla MUORRA ; !+SgNomCmp +SgGenCmp +PlGenCmp
stiblla MUORRA ;
guoblla MUORRA ;
skáblla MUORRA ;
muohta#skáblla MUORRA ;
bádne#gella MUORRA ;
paráda KINO ; !^LOAN
paráda+N+SgNomCmp:parad%> R ; !+SgNomCmp
nomáda KINO ; !+SgNomCmp +SgGenCmp +PlGenCmp !^LOAN
nomáda+N+SgNomCmp:nomad%> R ; !+SgNomCmp
mopeda KINO ; !^LOAN
mopeda+N+SgNomCmp:moped%> R ; !+SgNomCmp
logopeda KINO ; !+SgNomCmp +SgGenCmp +PlGenCmp !^LOAN
logopeda+N+SgNomCmp:logoped%> R ; !+SgNomCmp
marináda KINO ; !^LOAN
marináda+N+SgNomCmp:marinad%> R ; !+SgNomCmp !SW
leopárdda MUORRA ; !+SgNomCmp +SgGenCmp +PlGenCmp !^LOAN
leopárdda+N+SgNomCmp:leopard%> R ; !+SgNomCmp
kåvddå MUORRA ; !^LOAN
karbonáda MUORRA ; !^LOAN
hybrijdda MUORRA ; !^LOAN
hybrijdda+N+SgNomCmp:hybrid%> R ; !+SgNomCmp
indivijdda MUORRA ; !^LOAN
indivijdda+N+SgNomCmp:individ%> R ; !+SgNomCmp
karbon#di^oksijdda MUORRA ; !NOR !^LOAN
karbon#di^oksijdda+N+SgNomCmp:karbon#di^oksid%> R ; !+SgNomCmp !NOR
kol#di^oksijdda MUORRA ; !SW !^LOAN
kol#di^oksijdda+N+SgNomCmp:kol#di^oxid%> R ; !+SgNomCmp !SW
metåvddå MUORRA ; !^LOAN
metåvddå+N+SgNomCmp:metod%> R ; !+SgNomCmp
netto#metåvddå MUORRA ; !^LOAN
netto#metåvddå+N+SgNomCmp:netto#metod%> R ; !+SgNomCmp
oksijdda MUORRA ; !^LOAN
oksijdda+N+SgNomCmp:oxid%> R ; !+SgNomCmp !SW
oksijdda+N+SgNomCmp:oksid%> R ; !+SgNomCmp !NOR
periåvddå MUORRA ; !+SgNomCmp +SgGenCmp +PlGenCmp !^LOAN
periåvddå+N+SgNomCmp:period%> R ; !+SgNomCmp !SW
propagánnda MUORRA ; !^LOAN
punnda MUORRA ; !^LOAN
pyramijdda MUORRA ; !^LOAN
pyramijdda+N+SgNomCmp:pyramid%> R ; !+SgNomCmp
radikánnda MUORRA ; !^LOAN
radikánnda+N+SgNomCmp:radikand%> R ; !+SgNomCmp
rekårddå MUORRA ; !^LOAN
rekårddå+N+SgNomCmp:rekord%> R ; !+SgNomCmp
rissja#di^oksijdda MUORRA ; !^LOAN
rissja#di^oksijdda+N+SgNomCmp:rissja#di^oxid%> R ; !+SgNomCmp !SW
rissja#di^oksijdda+N+SgNomCmp:rissja#di^oksid%> R ; !+SgNomCmp !NOR
giella MUORRA ;
hebre^a#giella MUORRA ;
hebre^a#giella+N+SgCmp:hebre^a#giel%> R ; !+SgNomCmp
sijdda#giella MUORRA ;
sijdda#giella+N+SgCmp:sijdda#giel%> R ; !+SgNomCmp
árgga#giella MUORRA ;
árgga#giella+N+SgCmp:árgga#giel%> R ; !+SgNomCmp
ruossja#giella MUORRA ;
ruossja#giella+N+SgCmp:ruossja#giel%> R ; !+SgNomCmp
grehka#giella MUORRA ;
grehka#giella+N+SgCmp:grehka#giel%> R ; !+SgNomCmp
fáhka#giella MUORRA ;
fáhka#giella+N+SgCmp:fáhka#giel%> R ; !+SgNomCmp
rijka#giella MUORRA ;
rijka#giella+N+SgCmp:rijka#giel%> R ; !+SgNomCmp
dujska#giella MUORRA ;
dujska#giella+N+SgCmp:dujska#giel%> R ; !+SgNomCmp
spánska#giella MUORRA ;
spánska#giella+N+SgCmp:spánska#giel%> R ; !+SgNomCmp
fránska#giella MUORRA ;
fránska#giella+N+SgCmp:fránska#giel%> R ; !+SgNomCmp
suoma#giella MUORRA ;
suoma#giella+N+SgCmp:suoma#giel%> R ; !+SgNomCmp
vuodo#suoma#giella MUORRA ;
vuodo#suoma#giella+N+SgCmp:vuodo#suoma#giel%> R ; !+SgNomCmp
latijna#giella MUORRA ;
latijna#giella+N+SgCmp:latijna#giel%> R ; !+SgNomCmp
guojna#giella MUORRA ;
guojna#giella+N+SgCmp:guojna#giel%> R ; !+SgNomCmp
nubbe#giella MUORRA ;
nubben#giella MUORRA ; !SUB
nubbe#giella+N+SgCmp:nubbe#giel%> R ; !+SgNomCmp
girjje#giella MUORRA ;
girjje#giella+N+SgCmp:girjje#giel%> R ; !+SgNomCmp
sáme#giella MUORRA ;
merra#sáme#giella MUORRA ;
merra#sáme#giella+N+SgCmp:merra#sáme#giel%> R ; !+SgNomCmp
nuortta#sáme#giella MUORRA ;
nuortta#sáme#giella+N+SgCmp:nuortta#sáme#giel%> R ; !+SgNomCmp
julevu#sáme#giella MUORRA ;
julevu#sáme#giella+N+SgCmp:nuortta#sáme#giel%> R ; !+SgNomCmp
lulle#sáme#giella MUORRA ;
lulle#sáme#giella+N+SgCmp:lulle#sáme#giel%> R ; !+SgNomCmp
davvi#sáme#giella MUORRA ;
davvi#sáme#giella+N+SgCmp:davvi#sáme#giel%> R ; !+SgNomCmp
oarjjelij#sáme#giella MUORRA ;
oarjjelij#sáme#giella+N+SgCmp:oarjjelij#sáme#giel%> R ; !+SgNomCmp
guoládak#sáme#giella MUORRA ;
guoládak#sáme#giella+N+SgCmp:guoládak#sáme#giel%> R ; !+SgNomCmp
oarjjel#sáme#giella MUORRA ;
oarjjel#sáme#giella+N+SgCmp:oarjjel#sáme#giel%> R ; !+SgNomCmp
ubbmem#sáme#giella MUORRA ;
ubbmem#sáme#giella+N+SgCmp:ubbmem#sáme#giel%> R ; !+SgNomCmp
bihtám#sáme#giella MUORRA ;
bihtám#sáme#giella+N+SgCmp:bihtám#sáme#giel%> R ; !+SgNomCmp
vuodo#sáme#giella MUORRA ;
vuodo#sáme#giella+N+SgCmp:vuodo#sáme#giel%> R ; !+SgNomCmp
anár#sáme#giella MUORRA ;
anár#sáme#giella+N+SgCmp:anár#sáme#giel%> R ; !+SgNomCmp
ánár#sáme#giella MUORRA ; !SUB
ánár#sáme#giella+N+SgCmp:ánár#sáme#giel%> R ; !+SgNomCmp !SUB
julev#sáme#giella MUORRA ;
julev#sáme#giella+N+SgCmp:julev#sáme#giel%> R ; !+SgNomCmp
sáme#giella+N+SgCmp:sáme#giel%> R ; !+SgNomCmp
gålldå#sáme#giella MUORRA ;
gålldå#sáme#giella+N+SgCmp:gålldå#sáme#giel%> R ; !+SgNomCmp
iedne#giella MUORRA ;
iedne#giella+N+SgCmp:iedne#giel%> R ; !+SgNomCmp
esti#giella MUORRA ;
esti#giella+N+SgCmp:esti#giel%> R ; !+SgNomCmp
beraj#giella MUORRA ;
beraj#giella+N+SgCmp:beraj#giel%> R ; !+SgNomCmp
bæjválasj#giella MUORRA ;
bæjválasj#giella+N+SgCmp:bæjválasj#giel%> R ; !+SgNomCmp
vuostasj#giella MUORRA ;
vuostasj#giella+N+SgCmp:vuostasj#giel%> R ; !+SgNomCmp
mánáj#giella MUORRA ;
mánáj#giella+N+SgCmp:mánáj#giel%> R ; !+SgNomCmp
rievsak#giella MUORRA ;
rievsak#giella+N+SgCmp:rievsak#giel%> R ; !+SgNomCmp
gárjjel#giella MUORRA ;
gárjjel#giella+N+SgCmp:gárjjel#giel%> R ; !+SgNomCmp
hållam#giella MUORRA ;
hållam#giella+N+SgCmp:hållam#giel%> R ; !+SgNomCmp
sevvam#giella MUORRA ;
sevvam#giella+N+SgCmp:sevvam#giel%> R ; !+SgNomCmp
tjállem#giella MUORRA ;
tjállem#giella+N+SgCmp:tjállem#giel%> R ; !+SgNomCmp
tjállem#dábllo MUORRA ;
griffel#dábllo MUORRA ;
vuodo#giella MUORRA ;
vuodo#giella+N+SgCmp:vuodo#giel%> R ; !+SgNomCmp
álggo#giella MUORRA ;
álggo#giella+N+SgCmp:álggo#giel%> R ; !+SgNomCmp
vájmo#giella MUORRA ;
vájmo#giella+N+SgCmp:vájmo#giel%> R ; !+SgNomCmp
suoma#dáro#giella MUORRA ;
suoma#dáro#giella+N+SgCmp:suoma#dáro#giel%> R ; !+SgNomCmp
ådå#vuona#dáro#giella MUORRA ;
ådå#vuona#giella+N+SgCmp:ådå#vuona#giel%> R ; !+SgNomCmp
girjje#dáro#giella MUORRA ;
girjje#dáro#giella+N+SgCmp:girjje#dáro#giel%> R ; !+SgNomCmp
vuodo#dáro#giella MUORRA ;
vuodo#dáro#giella+N+SgCmp:vuodo#dáro#giel%> R ; !+SgNomCmp
ådå#dáro#giella MUORRA ;
ådå#dáro#giella+N+SgCmp:ådå#dáro#giel%> R ; !+SgNomCmp
vieres#giella MUORRA ;
vieres#giella+N+SgCmp:vieres#giel%> R ; !+SgNomCmp
rámát#giella MUORRA ;
rámát#giella+N+SgCmp:rámát#giel%> R ; !+SgNomCmp
dáro#giella MUORRA ;
dáro#giella+N+SgCmp:dáro#giel%> R ; !+SgNomCmp
jiella MUORRA ; !+SgNomCmp +SgGenCmp +PlGenCmp
flánella MUORRA ;
árra#sjiella MUORRA ; !+SgNomCmp +SgGenCmp +PlGenCmp
miella MUORRA ; !+SgNomCmp +SgGenCmp +PlGenCmp
vuosste#miella MUORRA ; !+SgNomCmp +SgGenCmp
oahppam#miella MUORRA ; !+SgNomCmp +SgGenCmp
låhkåm#miella MUORRA ; !+SgNomCmp +SgGenCmp
bårråm#miella MUORRA ; !+SgNomCmp +SgGenCmp
barggo#miella MUORRA ; !+SgNomCmp +SgGenCmp
aktisasj#barggo#miella MUORRA ; !+SgNomCmp +SgGenCmp
gájmar#miella MUORRA ; !+SgNomCmp +SgGenCmp
rievtes#miella MUORRA ; !+SgNomCmp +SgGenCmp
iehpe#miella MUORRA ; !+SgNomCmp +SgGenCmp
sviella MUORRA ;
kamella MUORRA ; !+SgNomCmp +SgGenCmp +PlGenCmp !^LOAN
kamella+N+SgNomCmp:kamel%> R ; !+SgNomCmp
kanella MUORRA ; !^LOAN
kanella+N+SgNomCmp:kanel%> R ; !+SgNomCmp
hilla MUORRA ;
jilla MUORRA ;
sjilla MUORRA ; !+SgNomCmp +SgGenCmp +PlGenCmp
tjilla MUORRA ;
muohta#tjilla MUORRA ;
skilla MUORRA ;
silla MUORRA ;
milla MUORRA ;
racer#bijlla MUORRA ; !^LOAN
bijlla MUORRA ;
jáddadim#bijlla MUORRA ;
lájggo#bijlla MUORRA ;
hæjtto#bijlla MUORRA ;
gálvvo#bijlla MUORRA ;
gilpos#bijlla MUORRA ;
fijlla:fi TEKSTIL ;
dáhtá#fijlla:dáhtá#fi TEKSTIL ;
gåvvå#fijlla:gåvvå#fi TEKSTIL ;
mijlla MUORRA ;
makrijlla MUORRA ; !+SgNomCmp +SgGenCmp +PlGenCmp !^LOAN
makrijlla+N+SgNomCmp:makrill%> R ; !+SgNomCmp
stijlla:sti TEKSTIL ;
fissijlla:fissi TEKSTIL ;
fossijlla:fossi TEKSTIL ;
missijlla:missi TEKSTIL ;
vegetabijlla:vegetabi TEKSTIL ;
tæk^stijlla MUORRA ; !^LOAN
svijlla MUORRA ;
guolle#svijlla MUORRA ;
dubme#svijlla MUORRA ;
mæjlla MUORRA ; !^LOAN
coctæjlla MUORRA ; !^LOAN
coctæjlla+N+SgNomCmp:coctail%> R ; !+SgNomCmp !^LOAN
guolla MUORRA ;
njuolla MUORRA ;
giega#njuolla MUORRA ; !+SgNomCmp +SgGenCmp +DefPlGenCmp
ulla MUORRA ;
sulla MUORRA ;
gavlla MUORRA ;
vuosse#gavlla MUORRA ;
javlla MUORRA ; !+SgNomCmp +SgGenCmp +PlGenCmp
javlla#bivval MUORRA ; !+SgNomCmp +SgGenCmp +PlGenCmp
bievlla MUORRA ; !+SgNomCmp +SgGenCmp +PlGenCmp
juvlla MUORRA ;
moduvlla MUORRA ; !^LOAN
moduvlla+N+SgNomCmp:modul%> R ; !+SgNomCmp
lávlla MUORRA ;
nasjonál#lávlla MUORRA ;
nasjunál#lávlla MUORRA ;
vuohttom#lávlla MUORRA ;
tjuollda#hál0la:tjuollda#hál'la MUORRA ;
sosiálla+N+SgNomCmp:social%> R ; !+SgNomCmp !SW
njálla MUORRA ; !+SgNomCmp +SgGenCmp +PlGenCmp
skálla MUORRA ;
sálla MUORRA ;
jiegŋa#sálla MUORRA ;
párra#tálla MUORRA ;
duálla:du AREAL ;
válla MUORRA ;
sválla MUORRA ; !+SgNomCmp +SgGenCmp +PlGenCmp
hålla MUORRA ;
ådå#jak#hålla MUORRA ;
loahppa#hålla MUORRA ;
hiejttem#hålla MUORRA ;
álgadim#hålla MUORRA ;
boavtjo#hålla MUORRA ;
mujtto#hålla MUORRA ;
mujtulvis#hålla MUORRA ;
åvddå#hålla MUORRA ;
diehppe#kålla MUORRA ; !+SgNomCmp +SgGenCmp +DefPlGenCmp
målla MUORRA ;
plom0ma:plom'ma MUORRA ;
lum0ma:lum'ma MUORRA ;
grám0ma:gr TELEGRAM ;
rámma MUORRA ;
morfiebma:morfiebma MUORRA ; !^LOAN
morfiebma+N+SgNomCmp:morfem%> R ; !+SgNomCmp
liebma MUORRA ;
guolle#liebma MUORRA ;
amalgábma MUORRA ; !^LOAN
amalgábma+N+SgNomCmp:amalgam%> R ; !+SgNomCmp
islábma MUORRA ; !+SgNomCmp +SgGenCmp +PlGenCmp !^LOAN
islábma+N+SgNomCmp:islam%> R ; !+SgNomCmp
muslijmma MUORRA ; !+SgNomCmp +SgGenCmp +PlGenCmp !^LOAN
muslijmma+N+SgNomCmp:muslim%> R ; !+SgNomCmp
madapolábma MUORRA ; !^LOAN
madapolábma+N+SgNomCmp:madapolam%> R ; !+SgNomCmp
meiram GAHPER ; !^LOAN
pseudonyjmma MUORRA ; !^LOAN
pseudonyjmma+N+SgNomCmp:pseudonym%> R ; !+SgNomCmp
synonyjmma MUORRA ; !^LOAN
synonyjmma+N+SgNomCmp:synonym%> R ; !+SgNomCmp
parfyjmma MUORRA ; !^LOAN
parfyjmma+N+SgNomCmp:parfym%> R ; !+SgNomCmp
pellets GAHPER ; !^LOAN
minijmma MUORRA ; !^LOAN
minijmma+N+SgNomCmp:minim%> R ; !+SgNomCmp
ab^stinens#symptåvmmå:ab^stinens#sympt AGRONOM ;
voluvmma MUORRA ; !^LOAN
voluvmma+N+SgNomCmp:volum%> R ; !+SgNomCmp !NOR
voluvmma+N+SgNomCmp:volym%> R ; !+SgNomCmp !SW
symptåvmmå:sympt AGRONOM ;
agronåvmmå:agron AGRONOM ; !+SgNomCmp +SgGenCmp +PlGenCmp
aksiåvmmå:aksi AGRONOM ;
aksiåvmmå+N+SgNomCmp:axiom%> R ; !+SgNomCmp !SW
ana^dråvmmå:ana^dr AGRONOM ;
syn^dråvmmå:syn^dr AGRONOM ;
tradenåvmmå:traden AGRONOM ;
trakåvmmå:trak AGRONOM ;
trinåvmmå:trin AGRONOM ;
xantåvmmå:xant AGRONOM ;
astronåvmmå:astron AGRONOM ; !+SgNomCmp +SgGenCmp +PlGenCmp
atåvmmå:at AGRONOM ;
autonåvmmå:auton AGRONOM ; !+SgNomCmp +SgGenCmp +PlGenCmp
binåvmmå:bin AGRONOM ;
diplåvmmå:dipl AGRONOM ;
kondåvmmå:kond AGRONOM ;
ekonåvmmå:ekon AGRONOM ; !+SgNomCmp +SgGenCmp +PlGenCmp
sivil#ekonåvmmå:sivil#ekon AGRONOM ; !+SgNomCmp +SgGenCmp +PlGenCmp
sivijlla#ekonåvmmå:sivijlla#ekon AGRONOM ; !+SgNomCmp +SgGenCmp +PlGenCmp
civil#ekonåvmmå:civil#ekon AGRONOM ; !+SgNomCmp +SgGenCmp +PlGenCmp !SW
civijlla#ekonåvmmå:civijlla#ekon AGRONOM ; !+SgNomCmp +SgGenCmp +PlGenCmp !SW
fonebma:fone SYSTEM ;
fantåvmmå:fant AGRONOM ;
idiåvmmå:idi AGRONOM ;
kromosåvmmå:kromos AGRONOM ;
x-kromosåvmmå:x-kromos AGRONOM ;
y-kromosåvmmå:y-kromos AGRONOM ;
meson^atåvmmå:meson^at AGRONOM ;
monåvmmå:mon AGRONOM ;
binåvmmå:bin AGRONOM ;
nikråvmmå:nikr AGRONOM ;
palin^dråvmmå:palin^dr AGRONOM ;
polynåvmmå:polyn AGRONOM ;
sarkåvmmå:sark AGRONOM ;
sosionåvmmå:sosion AGRONOM ;
socionåvmmå:socion AGRONOM ; !SW
analyjssa MUORRA ; !^LOAN
analyjssa+N+SgNomCmp:analys%> R ; !+SgNomCmp !SW
leksebma:lekse SYSTEM ;
sivil#agronåvmmå:sivil#agron AGRONOM ; !+SgNomCmp +SgGenCmp +PlGenCmp
sivijlla#agronåvmmå:sivijlla#agron AGRONOM ; !+SgNomCmp +SgGenCmp +PlGenCmp
civil#agronåvmmå:civil#agron AGRONOM ; !+SgNomCmp +SgGenCmp +PlGenCmp !SW
civijlla#agronåvmmå:civijlla#agron AGRONOM ; !+SgNomCmp +SgGenCmp +PlGenCmp !SW
alarm#systebma:alarm#syste SYSTEM ;
anatebma:anate SYSTEM ;
arkiv#systebma:arkiv#syste SYSTEM ;
chiffer#systebma:chiffer#syste SYSTEM ;
decca#systebma:decca#syste SYSTEM ;
desimal#systebma:desimal#syste SYSTEM ;
decimal#systebma:decimal#syste SYSTEM ; !SW
devon#systebma:devon#syste SYSTEM ;
dia#systebma:dia#syste SYSTEM ;
diadebma:diade SYSTEM ;
ekosystebma:ekosyste SYSTEM ;
eksebma:ekse SYSTEM ;
ek^strebma:ek^stre SYSTEM ;
ek^strebma+N+SgNomCmp:ex^trem%> R ; !SW
ren^race:ren^rac PREMIE ; !SUB
vokal^ensemble:vokal^ensembl PREMIE ;
riekte MUORRA ;
roll#spella MUORRA ; !^LOAN
release PREMIE ;
emblebma:emble SYSTEM ;
emfysebma:emfyse SYSTEM ;
flip#systebma:flip#syste SYSTEM ;
grafebma:grafe SYSTEM ;
immun#systebma:immun#syste SYSTEM ;
inerti^al#systebma:inerti^al#syste SYSTEM ;
jura#systebma:jura#syste SYSTEM ;
kambri^um#systebma:kambri^um#syste SYSTEM ;
karbon#systebma:karbon#syste SYSTEM ;
ko^ordinat#systebma:ko^ordinat#syste SYSTEM ;
ko^ordináhtta#systebma:ko^ordináhtta#syste SYSTEM ;
kritt#systebma:kritt#syste SYSTEM ;
krysantebma MUORRA ; !^LOAN
kvartær#systebma:kvartær#syste SYSTEM ;
lymfe#systebma:lymfe#syste SYSTEM ; !NOR
lymf#systebma:lymf#syste SYSTEM ; !SW
meter#systebma:meter#syste SYSTEM ;
modebma:mode SYSTEM ;
morfebma:morfe SYSTEM ;
nikkel#eksebma:nikkel#ekse SYSTEM ;
nickel#eksebma:nickel#ekse SYSTEM ; !SW
ordovici^um#systebma:ordovici^um#syste SYSTEM ;
perm#systebma:perm#syste SYSTEM ;
person#systebma:person#syste SYSTEM ;
po^ebma:po^e SYSTEM ;
problebma:proble SYSTEM ;
prohibitiv#systebma:prohibitiv#syste SYSTEM ;
rekvi^ebma:rekvi^e SYSTEM ;
seksagesimal#systebma:seksagesimal#syste SYSTEM ;
sexagesimal#systebma:sexagesimal#syste SYSTEM ; !SW
signal#systebma:signal#syste SYSTEM ;
silur#systebma:silur#syste SYSTEM ;
te^orebma:te^ore SYSTEM ;
tertiær#systebma:tertiær#syste SYSTEM ;
tonebma:tone SYSTEM ;
totem GAHPER ;
touch-systebma:touch-syste SYSTEM ;
tri^as#systebma:tri^as#syste SYSTEM ;
truck#systebma:truck#syste SYSTEM ;
vokal#systebma:vokal#syste SYSTEM ;
zero-morfebma:zero-morfe SYSTEM ;
ødebma:øde SYSTEM ;
ekosystebma:ekosyste SYSTEM ;
tjibma MUORRA ;
sabek#tjibma MUORRA ;
guobma MUORRA ;
tjuobma MUORRA ;
luobma MUORRA ;
suobma MUORRA ; !+SgGenCmp
jubma MUORRA ;
re^klábma MUORRA ; !^LOAN
re^klábma+N+SgNomCmp:re^klam%> R ; !+SgNomCmp
rábma MUORRA ; !+SgNomCmp +SgGenCmp +PlGenCmp
jåhkå#rábma MUORRA ; !+SgNomCmp +SgGenCmp +PlGenCmp
eksábma MUORRA ; !^LOAN
tentábma MUORRA ; !^LOAN
tema MUORRA ; !^LOAN
namma MUORRA ; !+SgNomCmp +DefSgGenCmp +DefPlGenCmp +SgNomLeft +SgGenLeft
tjærdda#namma MUORRA ; !+SgNomCmp +DefSgGenCmp +DefPlGenCmp +SgNomLeft +SgGenLeft
sierra#namma MUORRA ;
tjoahkke#namma MUORRA ; !+SgNomCmp +DefSgGenCmp +DefPlGenCmp +SgNomLeft +SgGenLeft
bájkke#namma MUORRA ;
nálle#namma MUORRA ; !+SgNomCmp +DefSgGenCmp +DefPlGenCmp +SgNomLeft +SgGenLeft
beraj#namma MUORRA ;
aktisasj#namma MUORRA ; !+SgNomCmp +DefSgGenCmp +DefPlGenCmp +SgNomLeft +SgGenLeft
gástadim#namma MUORRA ;
åvdep#namma MUORRA ;
maŋep#namma MUORRA ;
nabdas#namma MUORRA ;
ieredis#namma MUORRA ;
máddo#namma MUORRA ;
doajmma MUORRA ;
sijdda#doajmma MUORRA ;
assto#ájgge#doajmma MUORRA ;
almmudak#doajmma MUORRA ;
siesstem#doajmma MUORRA ;
háldadim#doajmma MUORRA ;
bargguj#máhtsadim#doajmma MUORRA ;
nannim#doajmma MUORRA ;
vuodo#doajmma MUORRA ;
bággo#doajmma MUORRA ;
åhpadus#doajmma MUORRA ;
æládus#doajmma MUORRA ;
birás#doajmma MUORRA ;
lijmma MUORRA ;
rijmma MUORRA ;
missárijmma MUORRA ;
tijmma MUORRA ; !+SgNomCmp +SgGenCmp +PlGenCmp
skåvllå#tijmma MUORRA ; !+SgNomCmp +SgGenCmp +PlGenCmp
tjuojmma MUORRA ;
dilmma MUORRA ;
filmma MUORRA ;
doarro#filmma MUORRA ;
tjuolmma MUORRA ;
giella#tjuolmma MUORRA ;
hálmma MUORRA ;
málmma MUORRA ;
pálmma MUORRA ; !+SgNomCmp +SgGenCmp +DefPlGenCmp
sálmma MUORRA ;
jælmma MUORRA ;
skælmma MUORRA ; !+SgNomCmp +SgGenCmp +PlGenCmp
suormma MUORRA ;
tærmma MUORRA ; !^LOAN
kollega NOADE ; !^LOAN
stratega NOADE ; !^LOAN
stratega+N+SgNomCmp:strateg%> R ; !+SgNomCmp
sentrifuga NOADE ; !^LOAN
sentrifuga+N+SgNomCmp:sentrifug%> R ; !+SgNomCmp !NOR
centrifuga NOADE ; !SW !^LOAN
centrifuga+N+SgNomCmp:centrifug%> R ; !+SgNomCmp !SW
suksæs0sa:suksæs'sa MUORRA ; !^LOAN
suksæs0sa+N+SgNomCmp:suksess%> R ; !+SgNomCmp !NOR
du^al^issma:du^al^i FANATISM ;
dynam^issma:dynam^i FANATISM ;
e^klektis^issma:e^klektis^i FANATISM ;
ego^issma:ego^i FANATISM ;
eko#tur^issma:eko#tur^i FANATISM ;
eks^pre^sjon^issma MUORRA ; !^LOAN
eks^pre^sjon^issma+N+SgNomCmp:ex^pre^ssion^ism%> R ; !+SgNomCmp !SW
ekshibi^sjon^issma MUORRA ; !^LOAN
ekshibi^sjon^issma+N+SgNomCmp:exhibi^tion^ism%> R ; !+SgNomCmp !SW
eksistensi^al^issma MUORRA ; !^LOAN
eksistensi^al^issma+N+SgNomCmp:existensi^al^ism%> R ; !+SgNomCmp !SW
eksors^issma MUORRA ; !^LOAN
eksors^issma+N+SgNomCmp:exors^ism%> R ; !+SgNomCmp !SW
eksot^issma MUORRA ; !^LOAN
eksot^issma+N+SgNomCmp:exot^ism%> R ; !+SgNomCmp !SW
ek^strem^issma MUORRA ; !^LOAN
ek^strem^issma+N+SgNomCmp:extrem^ism%> R ; !+SgNomCmp !SW
elek^tromagnet^issma:elek^tromagnet^i FANATISM ;
empir^issma:empir^i FANATISM ;
epikure^issma:epikure^i FANATISM ;
eskap^issma:eskap^i FANATISM ;
eufem^issma:eufem^i FANATISM ;
eurokommun^issma:eurokommun^i FANATISM ;
evolu^sjon^issma MUORRA ; !^LOAN
evolu^tion^issma:evolu^tion^i FANATISM ; !SW
fasc^issma:fasc^i FANATISM ;
fanat^issma:fanat^i FANATISM ;
farise^issma:farise^i FANATISM ;
fatal^issma:fatal^i FANATISM ;
fauv^issma:fauv^i FANATISM ;
femin^issma:femin^i FANATISM ;
feodal^issma:feodal^i FANATISM ;
fetisj^issma:fetisj^i FANATISM ;
formal^issma:formal^i FANATISM ;
foto^trop^issma:foto^trop^i FANATISM ;
fundamental^issma:fundamental^i FANATISM ;
funk^sjonal^issma MUORRA ; !^LOAN
funk^tional^issma:funk^tional^i FANATISM ; !SW
futur^issma:futur^i FANATISM ;
føderal^issma:føderal^i FANATISM ;
feuderal^issma:feuderal^i FANATISM ;
føy^dal^issma:føy^dal^i FANATISM ;
feudal^issma:feudal^i FANATISM ;
galvan^issma:galvan^i FANATISM ;
gaull^issma:gaull^i FANATISM ;
geo^trop^issma:geo^trop^i FANATISM ;
georg^issma:georg^i FANATISM ;
gigant^issma:gigant^i FANATISM ;
gnostis^issma:gnostis^i FANATISM ;
grundtvigi^an^issma:grundtvigi^an^i FANATISM ;
haugi^an^issma:haugi^an^i FANATISM ;
hedon^issma:hedon^i FANATISM ;
hegeli^an^issma:hegeli^an^i FANATISM ;
helio#trop^issma:helio#trop^i FANATISM ;
hellen^issma:hellen^i FANATISM ;
herma^froditt^issma:herma^froditt^i FANATISM ;
hero^issma:hero^i FANATISM ;
hindu^issma:hindu^i FANATISM ;
histor^issma:histor^i FANATISM ;
human^issma:human^i FANATISM ;
hypnot^issma:hypnot^i FANATISM ;
ide^al^issma:ide^al^i FANATISM ;
illu^sjon^issma MUORRA ; !^LOAN
illu^tion^issma:illu^tion^i FANATISM ; !SW
im^pre^sjon^issma MUORRA ; !^LOAN
im^pre^ssion^issma:im^pre^ssion^i FANATISM ; !SW
imag^issma:imag^i FANATISM ;
immateri^al^issma:immateri^al^i FANATISM ;
imperi^al^issma:imperi^al^i FANATISM ;
indifferent^issma:indifferent^i FANATISM ;
individu^al^issma:individu^al^i FANATISM ;
indu^stri^al^issma:indu^stri^al^i FANATISM ;
infantil^issma:infantil^i FANATISM ;
in^strumental^issma:in^strumental^i FANATISM ;
intellektu^al^issma:intellektu^al^i FANATISM ;
irredent^issma:irredent^i FANATISM ;
isola^sjon^issma MUORRA ; !^LOAN
isola^tion^issma:isola^tion^i FANATISM ; !SW
isomorf^issma:isomorf^i FANATISM ;
itak^issma:itak^i FANATISM ;
jingo^issma:jingo^i FANATISM ;
journal^issma:journal^i FANATISM ;
juda^issma:juda^i FANATISM ;
kabbal^issma:kabbal^i FANATISM ;
kalvin^issma:kalvin^i FANATISM ;
kannibal^issma:kannibal^i FANATISM ;
kanti^an^issma:kanti^an^i FANATISM ;
kapital^issma:kapital^i FANATISM ;
katolis^issma:katolis^i FANATISM ;
klassis^issma:klassis^i FANATISM ;
klerikal^issma:klerikal^i FANATISM ;
kollektiv^issma:kollektiv^i FANATISM ;
koloni^al^issma:koloni^al^i FANATISM ;
kommersi^al^issma:kommersi^al^i FANATISM ;
kommun^issma:kommun^i FANATISM ;
kon^struktiv^issma:kon^struktiv^i FANATISM ;
konfe^sjonal^issma MUORRA ; !^LOAN
konfe^ssional^issma:konfe^ssional^i FANATISM ; !SW
konform^issma:konform^i FANATISM ;
tjuolgoj:tjuolggu SUOLOJ ;
konfusi^an^issma:konfusi^an^i FANATISM ;
konkret^issma:konkret^i FANATISM ;
konservat^issma:konservat^i FANATISM ;
konsonant^issma:konsonant^i FANATISM ;
konven^sjonal^issma MUORRA ; !^LOAN
konven^tional^issma:konven^tional^i FANATISM ; !SW
korporativ^issma:korporativ^i FANATISM ;
kosmopolit^issma:kosmopolit^i FANATISM ;
kritis^issma:kritis^i FANATISM ;
krypto#kommun^issma:krypto#kommun^i FANATISM ;
kub^issma:kub^i FANATISM ;
kultur#imperi^al^issma:kultur#imperi^al^i FANATISM ;
kultur#radikal^issma:kultur#radikal^i FANATISM ;
kyn^issma:kyn^i FANATISM ;
cyn^issma:cyn^i FANATISM ;
lama^issma:lama^i FANATISM ;
leastadian^issma:leastadian^i FANATISM ;
laestadian^issma:laestadian^i FANATISM ;
læstadian^issma:læ9stadian^i FANATISM ;
lenin^issma:lenin^i FANATISM ;
liberal^issma:liberal^i FANATISM ;
loby^issma:loby^i FANATISM ; !SUB
lobby^issma:lobby^i FANATISM ;
log^issma:log^i FANATISM ;
lokal#pa^triot^issma:lokal#pa^triot^i FANATISM ;
ma^chi^avell^issma:machi^avell^i FANATISM ;
magnet^issma:magnet^i FANATISM ;
manike^issma:manike^i FANATISM ;
sjåvin^issma:sjåvin^i FANATISM ;
chauvin^issma:chauvin^i FANATISM ;
mao^issma:mao^i FANATISM ;
dokumentar^issma:dokumentar^i FANATISM ;
dogmat^issma:dogmat^i FANATISM ;
dimorf^issma:dimorf^i FANATISM ;
dilettant^issma:dilettant^i FANATISM ;
determin^issma:determin^i FANATISM ;
despot^issma:despot^i FANATISM ;
defa^it^issma:defa^it^i FANATISM ;
de^issma:de^i FANATISM ;
darwin^issma:darwin^i FANATISM ;
dada^issma:dada^i FANATISM ;
cæsar^issma:cæsar^i FANATISM ;
buddh^issma:buddh^i FANATISM ;
brom^issma:brom^i FANATISM ;
brama^issma:brama^i FANATISM ;
braman^issma:braman^i FANATISM ;
botul^issma:botul^i FANATISM ;
bil^issma:bil^i FANATISM ;
bilingval^issma:bilingval^i FANATISM ;
bilingv^issma:bilingv^i FANATISM ;
behavior^issma:behavior^i FANATISM ;
bapt^issma:bapt^i FANATISM ;
aut^issma:aut^i FANATISM ;
austro#marx^issma:austro#marx^i FANATISM ;
marx^issma:marx^i FANATISM ;
marxisma-lenin^issma:marxisma-lenin^i FANATISM ;
masoch^issma:masoch^i FANATISM ;
materi^al^issma:materi^al^i FANATISM ;
mccarthy^issma:mccarthy^i FANATISM ;
mekan^issma:mekan^i FANATISM ;
merkantil^issma:merkantil^i FANATISM ;
metabol^issma:metabol^i FANATISM ;
metod^issma:metod^i FANATISM ;
militar^issma:militar^i FANATISM ;
modern^issma:modern^i FANATISM ;
monetar^issma:monetar^i FANATISM ;
mongol^issma:mongol^i FANATISM ;
mon^issma:mon^i FANATISM ;
monopol#kapital^issma:monopol#kapital^i FANATISM ;
monote^issma:monote^i FANATISM ;
moral^issma:moral^i FANATISM ;
morfin^issma:morfin^i FANATISM ;
mormon^issma:mormon^i FANATISM ;
mosa^issma:mosa^i FANATISM ;
muhamedan^issma:muhamedan^i FANATISM ;
muhammedan^issma:muhammedan^i FANATISM ;
muslim^issma:muslim^i FANATISM ;
mystis^issma:mystis^i FANATISM ;
na^iv^issma:na^iv^i FANATISM ;
na^sjonal#sosi^al^issma MUORRA ; !^LOAN
na^sjonal^issma MUORRA ; !^LOAN
national#soci^al^issma:national#soci^al^i FANATISM ; !SW
national^issma:national^i FANATISM ; !SW
nan^issma:nan^i FANATISM ;
nars^issma MUORRA ; !^LOAN
narsiss^issma MUORRA ; !^LOAN
narciss^issma:narciss^i FANATISM ; !SW
nas^issma MUORRA ; !^LOAN
nas^issma+N+SgNomCmp:naz^ism%> R ; !+SgNomCmp !SW
nativ^issma:nativ^i FANATISM ;
natural^issma:natural^i FANATISM ;
natur^issma:natur^i FANATISM ;
naz^issma:naz^i FANATISM ; !SUB 
negativ^issma:negativ^i FANATISM ;
neo#klassis^issma MUORRA ; !^LOAN
neo#klassis^issma+N+SgNomCmp:neo#klassic^ism%> R ; !+SgNomCmp !SW
neo#re^al^issma:neo#re^al^i FANATISM ;
nepot^issma:nepot^i FANATISM ;
nihil^issma:nihil^i FANATISM ;
nomad^issma:nomad^i FANATISM ;
nominal^issma:nominal^i FANATISM ;
non#konform^issma:non#konform^i FANATISM ;
nord^issma:nord^i FANATISM ;
norvag^issma:norvag^i FANATISM ;
nud^issma:nud^i FANATISM ;
nøy^tral^issma:nøy^tral^i FANATISM ;
neu^tral^issma:neu^tral^i FANATISM ;
ob^skurant^issma:ob^skurant^i FANATISM ;
objektiv^issma:objektiv^i FANATISM ;
okkult^issma:okkult^i FANATISM ;
opportun^issma:opportun^i FANATISM ;
optim^issma:optim^i FANATISM ;
organ^issma:organ^i FANATISM ; !+SgNomCmp +SgGenCmp +PlGenCmp
pagan^issma:pagan^i FANATISM ;
pante^issma:pante^i FANATISM ;
pap^issma:pap^i FANATISM ;
parallel^issma:parallel^i FANATISM ;
parasitt^issma:parasitt^i FANATISM ;
parkinson^issma:parkinson^i FANATISM ;
parlamentar^issma:parlamentar^i FANATISM ;
pars^issma:pars^i FANATISM ;
partikular^issma:partikular^i FANATISM ;
pasif^issma:pasif^i FANATISM ;
pacif^issma:pacif^i FANATISM ;
paternal^issma:paternal^i FANATISM ;
pa^triot^issma:pa^triot^i FANATISM ;
pauper^issma:pauper^i FANATISM ;
perfek^sjon^issma MUORRA ; !^LOAN
perfektion^issma:perfektion^i FANATISM ; !SW
pessim^issma:pessim^i FANATISM ;
pi^et^issma:pi^et^i FANATISM ;
platon^issma:platon^i FANATISM ;
plural^issma:plural^i FANATISM ;
pluton^issma:pluton^i FANATISM ;
pointill^issma:pointill^i FANATISM ;
polyte^issma:polyte^i FANATISM ;
popul^issma:popul^i FANATISM ;
positiv^issma:positiv^i FANATISM ;
pragmat^issma:pragmat^i FANATISM ;
primitiv^issma:primitiv^i FANATISM ;
prissmá MUORRA ; !^LOAN
protokål0lå:protokål'lå MUORRA ; !^LOAN
protokål0lå+N+SgNomCmp:protokoll%> R ; !+SgNomCmp
projektor GAHPER ; !^LOAN
propeller GAHPER ; !^LOAN
privat#bil^issma:privat#bil^i FANATISM ;
privat#kapital^issma:privat#kapital^i FANATISM ;
profe^sjonal^issma MUORRA ; !^LOAN
profe^sjon^issma:profe^sjoni MUORRA ; !^LOAN
professional^issma:professional^i FANATISM ; !SW
profession^issma:profession^i FANATISM ; !SW
protek^sjon^issma MUORRA ; !^LOAN
protektion^issma:protektion^i FANATISM ; !SW
protestant^issma:protestant^i FANATISM ;
puritan^issma:puritan^i FANATISM ;
ra^sjonal^issma MUORRA ; !^LOAN
rational^issma:rational^i FANATISM ; !SW
rabbin^issma:rabbin^i FANATISM ;
rabul^issma:rabul^i FANATISM ;
radikal^issma:radikal^i FANATISM ;
ras^issma MUORRA ; !^LOAN
ras^issma+N+SgNomCmp:rac^ism%> R ; !+SgNomCmp !SW
re^al^issma:re^al^i FANATISM ;
reduk^sjon^issma MUORRA ; !^LOAN
reduk^tion^issma:reduk^tion^i FANATISM ; !SW
reform^issma:reform^i FANATISM ;
regional^issma:regional^i FANATISM ;
relativ^issma:relativ^i FANATISM ;
reumat^issma:reumat^i FANATISM ;
revansj^issma MUORRA ; !^LOAN
revansj^issma+N+SgNomCmp:revanch^ism%> R ; !+SgNomCmp !SW
revisjon^issma MUORRA ; !^LOAN
revisjon^issma+N+SgNomCmp:revision^ism%> R ; !+SgNomCmp !SW
revmat^issma MUORRA ;
rigor^issma:rigor^i FANATISM ;
rojal^issma:rojal^i FANATISM ;
sad^issma:sad^i FANATISM ;
sado#masoch^issma:sado#masoch^i FANATISM ;
satan^issma:satan^i FANATISM ;
sein#kapital^issma:sein#kapital^i FANATISM ; !SUB
seksu^al^issma:seksu^al^i FANATISM ;
sekter^issma:sekter^i FANATISM ;
seminar^issma:seminar^i FANATISM ;
semitt^issma:semitt^i FANATISM ;
sen#kapital^issma:sen#kapital^i FANATISM ; !SUB
sensu^al^issma:sensu^al^i FANATISM ;
sen^tral^issma MUORRA ; !^LOAN
cen^tral^issma:cen^tral^i FANATISM ; !SW
sen^trissma MUORRA ; !^LOAN
cen^trissma:centr^i FANATISM ; !SW
separat^issma:separat^i FANATISM ;
seri^al^issma:seri^al^i FANATISM ;
shinto^issma:shinto^i FANATISM ;
singular^issma:singular^i FANATISM ;
sion^issma:sion^i FANATISM ;
sjaman^issma MUORRA ; !^LOAN
schaman^issma:schaman^i FANATISM ; !SW
sjissma:sji FANATISM ;
sjåvin^issma:sjåvin^i FANATISM ;
skandinav^issma:skandinav^i FANATISM ;
skeptis^issma:skeptis^i FANATISM ;
skissma:ski FANATISM ;
skjemat^issma:skjemat^i FANATISM ;
snill^issma:snill^i FANATISM ;
snobb^issma:snobb^i FANATISM ;
solips^issma:solips^i FANATISM ;
somn#ambul^issma:somn#ambul^i FANATISM ; !SUB
sosi^al#liberal^issma MUORRA ; !^LOAN
sosi^al#re^al^issma MUORRA ; !^LOAN
sosi^al^issma MUORRA ; !^LOAN
sosio^lingv^issma MUORRA ; !^LOAN
sosial#darwin^issma MUORRA ; !^LOAN
soci^al#liberal^issma:soci^al#liberal^i FANATISM ; !SW
soci^al#re^al^issma:soci^al#re^al^i FANATISM ; !SW
soci^al^issma:soci^al^i FANATISM ; !SW
socio^lingv^issma:socio^lingv^i FANATISM ; !SW
social#darwin^issma:social#darwin^i FANATISM ; !SW
spirit^issma:spirit^i FANATISM ;
spiritu^al^issma:spiritu^al^i FANATISM ;
spontan^issma:spontan^i FANATISM ;
stalin^issma:stalin^i FANATISM ;
stats#kapital^issma:stats#kapital^i FANATISM ;
sto^is^issma:sto^is^i FANATISM ;
struktural^issma:struktural^i FANATISM ;
subjektiv^issma:subjektiv^i FANATISM ;
sunn^issma:sunn^i FANATISM ;
supra#natural^issma:supra#natural^i FANATISM ;
surre^al^issma:surre^al^i FANATISM ;
symbol^issma:symbol^i FANATISM ;
syn#kret^issma:syn#kret^i FANATISM ;
syn#kron^issma:syn#kron^i FANATISM ;
syndikal^issma:syndikal^i FANATISM ;
synerg^issma:synerg^i FANATISM ;
talmud^issma:talmud^i FANATISM ;
tao^issma:tao^i FANATISM ;
te^issma:te^i FANATISM ;
terror^issma:terror^i FANATISM ;
thom^issma:thom^i FANATISM ;
tito^issma:tito^i FANATISM ;
total^issma:total^i FANATISM ;
totalitar^issma:totalitar^i FANATISM ;
tradi^sjonal^issma MUORRA ; !^LOAN
tradi^tional^issma:tradi^tional^i FANATISM ; !SW
transvestitt^issma:transvestitt^i FANATISM ;
tribal^issma:tribal^i FANATISM ;
trop^issma:trop^i FANATISM ;
trotsk^issma:trotsk^i FANATISM ;
tru^issma:tru^i FANATISM ;
tur^issma:tur^i FANATISM ;
uniform^issma:uniform^i FANATISM ;
unitar^issma:unitar^i FANATISM ;
universal^issma:universal^i FANATISM ;
urban^issma:urban^i FANATISM ;
ut#viklings#optim^issma:ut#viklings#optim^i FANATISM ; !SUB
util^issma:util^i FANATISM ;
utilitar^issma:utilitar^i FANATISM ;
vagin^issma:vagin^i FANATISM ;
vandal^issma:vandal^i FANATISM ;
vegetari^an^issma:vegetari^an^i FANATISM ;
vegetar^issma:vegetar^i FANATISM ;
verbal^issma:verbal^i FANATISM ;
ver^issma:ver^i FANATISM ;
vital^issma:vital^i FANATISM ;
vokal^issma:vokal^i FANATISM ;
vulkan^issma:vulkan^i FANATISM ;
wagneri^an^issma:wagneri^an^i FANATISM ;
wiener#klassis^issma:wiener#klassis^i FANATISM ;
zen#buddh^issma:zen#buddh^i FANATISM ;
atom^issma:atom^i FANATISM ;
atav^issma:atav^i FANATISM ;
ate^issma:ate^i FANATISM ;
astigmat^issma:astigmat^i FANATISM ;
an^tropo#morf^issma:an^tropo#morf^i FANATISM ;
anti#sion^issma:anti#sion^i FANATISM ;
anti#semitt^issma:anti#semitt^i FANATISM ;
anti#militar^issma:anti#militar^i FANATISM ;
anti#imperi^al^issma:anti#imperi^ FANATISM ;
anti#kommun^issma:anti#kommun^i FANATISM ;
antagon^issma:antagon^i FANATISM ;
anim^issma:anim^i FANATISM ;
animal^issma:animal^i FANATISM ;
animat^issma:animat^i FANATISM ;
anark^issma:anark^i FANATISM ;
anarko#syndikal^issma:anarko#syndikal^i FANATISM ;
an^alfabet^issma:an^alfabet^i FANATISM ;
anabol^issma:anabol^i FANATISM ;
amatør^issma:amatør^i FANATISM ;
alpin^issma:alpin^i FANATISM ;
alkohol^issma:alkohol^i FANATISM ;
albin^issma:albin^i FANATISM ;
al^tru^issma:al^tru^i FANATISM ;
aktiv^issma:aktiv^i FANATISM ;
akadem^issma:akadem^i FANATISM ;
afor^issma:afor^i FANATISM ;
absurd^issma:absurd^i FANATISM ;
absolut^issma:absolut^i FANATISM ;
a^gnostis^issma:a^gnostis^i FANATISM ;
katek^issma:katek^i FANATISM ;
ras^issma MUORRA ; !^LOAN
ras^issma+N+SgNomCmp:rac^ism%> R ; !+SgNomCmp !SW
katolis^issma MUORRA ; !^LOAN
katolis^issma+N+SgNomCmp:katolic^ism%> R ; !+SgNomCmp !SW
gin0ne:gin'ne MUORRA ; !+SgNomCmp +SgGenCmp +PlGenCmp
noan0na:noan'na MUORRA ; !+SgNomCmp +SgGenCmp +PlGenCmp
káf0fa#pán0na:káf'fa#pán'na MUORRA ;
pænna:pæn'na MUORRA ;
gadna MUORRA ; !+SgNomCmp +SgGenCmp +DefPlGenCmp
radna MUORRA ;
ráddna MUORRA ; !+SgNomCmp +SgGenCmp +PlGenCmp
guoddná MUORRA ;
dållå#sjnjibbtjo MUORRA ;
stuvssim#ráddna MUORRA ; !+SgNomCmp +SgGenCmp +PlGenCmp
skåvllå#ráddna MUORRA ; !+SgNomCmp +SgGenCmp +PlGenCmp
biedna MUORRA ;
giedna MUORRA ;
jiedna MUORRA ;
guovdda#jiedna MUORRA ;
målsus#jiedna MUORRA ;
dægnna MUORRA ; !+SgNomCmp +SgGenCmp +PlGenCmp
finna MUORRA ; !+SgNomCmp +SgGenCmp +PlGenCmp
tjærnna MUORRA ;
rivnna MUORRA ;
jubttsim#rivnna MUORRA ;
luovnna MUORRA ;
basuvnna MUORRA ; !^LOAN
provinssa MUORRA ; !+SgNomCmp +SgGenCmp +PlGenCmp !^LOAN
provinssa+N+SgNomCmp:provins%> R ; !+SgNomCmp
tyrán0na:tyrán'na MUORRA ; !^LOAN
tyrán0na+N+SgNomCmp:tyrann%> R ; !+SgNomCmp
basuvnna+N+SgNomCmp:basun%> R ; !+SgNomCmp
tribuvnna MUORRA ; !^LOAN
tribuvnna+N+SgNomCmp:tribun%> R ; !+SgNomCmp
ruvttja#suodna MUORRA ;
lihtte#másjijnna MUORRA ; !SUB !^LOAN
luvnna MUORRA ;
idja#luvnna MUORRA ;
komuvnna MUORRA ; !^LOAN
komuvnna+N+SgNomCmp:kommun%> R ; !+SgNomCmp
vávnna MUORRA ;
nahppa MUORRA ;
skoahppa MUORRA ;
bisskoahppa MUORRA ; !+SgNomCmp +SgGenCmp +PlGenCmp
gáhppa MUORRA ;
náhppa MUORRA ;
tráhppa MUORRA ;
ráhppa MUORRA ;
gráhpa MUORRA ;
jållor#vierra MUORRA ;
skerra MUORRA ;
hujrra MUORRA ;
ájrra MUORRA ;
tujá#muorra MUORRA ;
adja#muorra MUORRA ;
ávlle#muorra MUORRA ;
ehppel#muorra MUORRA ; !+SgNomCmp +SgGenCmp +DefPlGenCmp
tjoajve#vuol#muorra MUORRA ;
tjuovar#muorra MUORRA ;
smáhkas#muorra MUORRA ;
tjivtas#muorra MUORRA ;
darvas#muorra MUORRA ;
bavrra MUORRA ; !+SgNomCmp +SgGenCmp +PlGenCmp
lena MUORRA ; !+SgNomCmp +SgGenCmp +PlGenCmp
lena#stivrra MUORRA ; !+SgNomCmp +SgGenCmp +PlGenCmp
skárra MUORRA ; !+SgNomCmp +SgGenCmp +PlGenCmp
karaktær0ra+N+Sg+Nom:karaktær'ra%> K ;
karaktær0ra+N+SgNomCmp:karaktær'ra%> R ;
karaktærra+N+SgNomCmp:karaktä9r%> R ; !+SgNomCmp !SW
karaktærra+N+SgNomCmp:karakter%> R ; !+SgNomCmp !NOR
smájvva#såhkår MUORRA ;
pensjonærra MUORRA ; !+SgNomCmp +SgGenCmp +PlGenCmp
pensjonærra+N+SgNomCmp:pensionä9r%> R ; !+SgNomCmp !SW
insjenjøra KINO ; !+SgNomCmp +SgGenCmp +PlGenCmp
summpa MUORRA ;
gámmpa MUORRA ;
pijppa MUORRA ;
rásspa MUORRA ;
gerra MUORRA ;
kámmpa MUORRA ;
bán0na:bán'na MUORRA ;
bæn0na:bæn'na MUORRA ;
afrikána KINO ; !+SgNomCmp +SgGenCmp +PlGenCmp
stána KINO ;
goarnna MUORRA ;
koarnna MUORRA ;
margarijnna:margar BENSIN ;
fiolijnna:fiol BENSIN ;
gujnna MUORRA ; !+SgNomCmp +SgGenCmp +PlGenCmp
guojnna MUORRA ; !+SgNomCmp +SgGenCmp +PlGenCmp
tjivgak#biernna MUORRA ; !+SgNomCmp +SgGenCmp +PlGenCmp
buornna MUORRA ;
suoma#gujnna MUORRA ; !+SgNomCmp +SgGenCmp +PlGenCmp
giella#jiedna MUORRA ;
loahppa#jiedna MUORRA ;
ultra#jiedna MUORRA ;
njunnje#jiedna MUORRA ;
sjålle#jiedna MUORRA ;
álggo#jiedna MUORRA ;
dahpas#jiedna MUORRA ;
målsos#jiedna MUORRA ;
tjanás#jiedna MUORRA ;
sis^jiedna MUORRA ;
juodna MUORRA ;
suodna MUORRA ;
ruvtjos#suodna MUORRA ;
savos#suodna MUORRA ;
vuodna MUORRA ; !+SgNomCmp +SgGenCmp +PlGenCmp
nuortta#vuodna MUORRA ; !+SgNomCmp +SgGenCmp +PlGenCmp
sis#vuodna MUORRA ; !+SgNomCmp +SgGenCmp +PlGenCmp
dudna MUORRA ;
gudna MUORRA ;
rudna MUORRA ;
hádna MUORRA ;
pládna MUORRA ;
fáhka#pládna MUORRA ;
giella#pládna MUORRA ;
rám0ma#pládna:rám'ma#pládna MUORRA ;
doajmma#pládna MUORRA ;
tijmma#pládna MUORRA ;
ájgge#pládna MUORRA ;
jahke#pládna MUORRA ;
jahke#biel#pládna MUORRA ;
vuodjem#pládna MUORRA ;
háldadim#pládna MUORRA ;
åhpadim#pládna MUORRA ;
ruhtadim#pládna MUORRA ;
suodjalim#pládna MUORRA ;
tjåhkanim#pládna MUORRA ;
barggo#pládna MUORRA ;
vahkko#pládna MUORRA ;
oahppo#pládna MUORRA ;
fáhka#oahppo#pládna MUORRA ;
åhpadus#pládna MUORRA ;
lådna MUORRA ;
loadna MUORRA ;
suokkna MUORRA ;
suoggna MUORRA ;
allna MUORRA ;
suolna:suollnag8 BENA ; !+SgNomCmp +SgGenCmp +PlGenCmp
æbnna MUORRA ;
tsinna MUORRA ;
bállem#másjijnna MUORRA ; !SUB
bállem#masjijnna:lihtte#ma MASKIN ;
lijnna MUORRA ;
mijnna MUORRA ;
vijnna MUORRA ;
buollem#vijnna MUORRA ;
kujnna MUORRA ; !+SgNomCmp +SgGenCmp +PlGenCmp
ræjnna MUORRA ; !+SgNomCmp +SgGenCmp +PlGenCmp
hámnna MUORRA ;
toarnna MUORRA ;
tjáhtje#toarnna MUORRA ;
girkko#toarnna MUORRA ;
biernna MUORRA ; !+SgNomCmp +SgGenCmp +PlGenCmp
jiegŋa#biernna MUORRA ; !+SgNomCmp +SgGenCmp +PlGenCmp
gavnna MUORRA ;
kloavnna MUORRA ; !+SgNomCmp +SgGenCmp +PlGenCmp
rievnna MUORRA ;
bivgge#rievnna MUORRA ;
hávvar#rievnna MUORRA ;
jivnna MUORRA ; !+SgNomCmp +SgGenCmp +PlGenCmp
tsivnna MUORRA ;
stivnna MUORRA ;
vidjur MUORRA ;
juovnna MUORRA ; !+SgNomCmp +SgGenCmp +PlGenCmp
ávnna MUORRA ;
voaŋnna MUORRA ;
gálvvo#voaŋnna MUORRA ;
mánná#voaŋnna MUORRA ;
váŋnna MUORRA ;
gánna MUORRA ;
kránna MUORRA ;
pánna MUORRA ;
læksna MUORRA ;
russna MUORRA ; !+SgNomCmp +SgGenCmp +PlGenCmp
tjoasskem#russna MUORRA ; !+SgNomCmp +SgGenCmp +PlGenCmp
!áruna MUORRA ; !moved to proper as Árun
gahpa MUORRA ;
suohkkis#gahpa MUORRA ;
slahpa MUORRA ;
svahpa MUORRA ;
gehpa MUORRA ;
giehpa MUORRA ;
rihpa MUORRA ;
snuohpa MUORRA ;
guhpa MUORRA ;
ájvve#guhpa MUORRA ;
skåhpa MUORRA ;
stummpa MUORRA ;
oahppa MUORRA ;
oahppo MUORRA ;
giella#oahppa MUORRA ;
sijdda#doajmma#oahppa MUORRA ;
jiedna#oahppa MUORRA ;
hábme#oahppa MUORRA ;
vierre#oahppa MUORRA ;
sebrudak#oahppa MUORRA ;
vuodo#oahppa MUORRA ;
gárgadis#oahppa MUORRA ;
mánná#oahppa MUORRA ;
tjoabbme#giehta MUORRA ; !+SgNomCmp +SgGenCmp +PlGenCmp
tjoabbme#giehta+N+SgNomCmp:tjoabbme#giet%> R ; !+SgNomCmp
loahppa MUORRA ; !+SgNomCmp +SgGenCmp +PlGenCmp
vahkko#loahppa MUORRA ; !+SgNomCmp +SgGenCmp +PlGenCmp
soahppa MUORRA ;
tjiehppa MUORRA ;
liehppa MUORRA ;
bievlla#liehppa MUORRA ;
siehppa MUORRA ;
njuohppa MUORRA ; !+SgNomCmp +SgGenCmp +PlGenCmp
tsuohppa MUORRA ;
guolle#tsuohppa MUORRA ;
vuohppa MUORRA ; !+SgNomCmp +SgGenCmp +PlGenCmp
tjuhppa MUORRA ;
áhppa MUORRA ; !+SgNomCmp +SgGenCmp +PlGenCmp
báhppa MUORRA ; !+SgNomCmp +SgGenCmp +PlGenCmp
oajvemus#báhppa MUORRA ; !+SgNomCmp +SgGenCmp +PlGenCmp
káhppa MUORRA ;
skáhppa MUORRA ;
galmma#skáhppa MUORRA ;
biebbmo#skáhppa MUORRA ;
bivtas#skáhppa MUORRA ;
máhppa MUORRA ;
senáhppa MUORRA ; !+SgNomCmp +SgGenCmp +DefPlGenCmp !^LOAN
senáhppa+N+SgNomCmp:senap%> R ; !+SgNomCmp !SW
sináhppa MUORRA ; !+SgNomCmp +SgGenCmp +DefPlGenCmp !^LOAN
sináhppa+N+SgNomCmp:sennep%> R ; !+SgNomCmp !NOR
siráhppa MUORRA ; !^LOAN
siráhppa+N+SgNomCmp:sirup%> R ; !+SgNomCmp !NOR
siráhppa+N+SgNomCmp:sirap%> R ; !+SgNomCmp !SW
sváhppa MUORRA ;
nállo#sváhppa MUORRA ;
bijppa MUORRA ;
slijppa MUORRA ;
græjppa MUORRA ;
tæjppa MUORRA ;
stoalppa MUORRA ;
gárppa MUORRA ;
várppa MUORRA ;
bisspa MUORRA ; !+SgNomCmp +SgGenCmp +PlGenCmp
visspa MUORRA ;
jiegŋa#boar0ra:jiegŋa#boar'ra MUORRA ;
boar0ra:boar'ra MUORRA ;
bur0ra:bur'ra MUORRA ;
gilhe MUORRA ;
darra MUORRA ;
darrha:dar DARRHA ;
bákte#darra MUORRA ;
bákte#darrha:bákte#dar DARRHA ;
bávtásj#darrha:bávtásj#dar DARRHA ;
garra MUORRA ;
månne#garra MUORRA ;
vuojŋam#garra MUORRA ;
skoarra MUORRA ; !+SgNomCmp +SgGenCmp +PlGenCmp
varra MUORRA ;
ájgge#varra MUORRA ;
tjábrra MUORRA ; !+SgNomCmp +SgGenCmp +PlGenCmp
sferra MUORRA ;
nierra MUORRA ;
vuola#nierra MUORRA ;
vuolle#nierra MUORRA ;
ilme#nierra MUORRA ;
buorre#nierra MUORRA ;
miehtse#nierra MUORRA ;
bahá#nierra MUORRA ;
vierra MUORRA ;
suojnne#vierra MUORRA ;
jerra MUORRA ;
illa#tjerra MUORRA ;
merra MUORRA ; !+SgNomCmp +SgGenCmp +PlGenCmp
perra MUORRA ;
karakterra MUORRA ;
sterra MUORRA ; !+SgNomCmp +SgGenCmp +PlGenCmp
satijrra MUORRA ;
guorra MUORRA ; !+Last +SgNomLeft +PlGenLeft
gádde#guorra MUORRA ;
goahte#guorra MUORRA ;
njuorra MUORRA ; !+SgNomCmp +SgGenCmp +PlGenCmp
sáttoj#njuorra MUORRA ; !+SgNomCmp +SgGenCmp +PlGenCmp
muorra MUORRA ; !+SgNomCmp +SgGenCmp +DefPlGenCmp
vippsja#muorra MUORRA ;
njuosska#muorra MUORRA ;
vijnna#muorra MUORRA ; !+SgNomCmp +SgGenCmp +DefPlGenCmp
miehttse#olijvva#muorra MUORRA ; !+SgNomCmp +SgGenCmp +DefPlGenCmp
olijvva#muorra MUORRA ; !+SgNomCmp +SgGenCmp +DefPlGenCmp
lassta#muorra MUORRA ; !+SgNomCmp +SgGenCmp +DefPlGenCmp
gålgge#muorra MUORRA ;
soahke#muorra MUORRA ; !+SgNomCmp +SgGenCmp +DefPlGenCmp
gåjkke#muorra MUORRA ; !+SgNomCmp +SgGenCmp +DefPlGenCmp
goahttse#muorra MUORRA ; !+SgNomCmp +SgGenCmp +DefPlGenCmp
beraj#muorra MUORRA ;
ehpal#muorra MUORRA ; !+SgNomCmp +SgGenCmp +DefPlGenCmp
låhtåm#muorra MUORRA ;
doares#muorra MUORRA ;
fiervvá#muorra MUORRA ;
dållå#muorra MUORRA ;
gurra MUORRA ; !+SgNomCmp +SgGenCmp +PlGenCmp
jurra MUORRA ;
sjurra MUORRA ;
tjurra MUORRA ;
sturra MUORRA ;
fágge#gievrra MUORRA ; !+SgNomCmp +SgGenCmp +PlGenCmp
doarro#gievrra MUORRA ; !+SgNomCmp +SgGenCmp +PlGenCmp
tjievrra MUORRA ;
tjivrra MUORRA ; !+SgNomCmp +SgGenCmp +PlGenCmp
stivrra MUORRA ; !+SgNomCmp +SgGenCmp +PlGenCmp
giellda#stivrra MUORRA ; !+SgNomCmp +SgGenCmp +PlGenCmp
válgga#stivrra MUORRA ; !+SgNomCmp +SgGenCmp +PlGenCmp
jienastim#stivrra MUORRA ; !+SgNomCmp +SgGenCmp +PlGenCmp
suohkan#stivrra MUORRA ; !+SgNomCmp +SgGenCmp +PlGenCmp
skåvllå#stivrra MUORRA ; !+SgNomCmp +SgGenCmp +PlGenCmp
bárra MUORRA ;
dárra MUORRA ; !+SgNomCmp +SgGenCmp +DefPlGenCmp
sigárra:sig SEMINAR ;
sigárra+N+SgNomCmp:cigarr%> R ; !+SgNomCmp !SW
antikvárra:antikv SEMINAR ;
barbárra:barb SEMINAR ; !+SgNomCmp +SgGenCmp +PlGenCmp
bibliotekárra:bibliotek SEMINAR ; !+SgNomCmp +SgGenCmp +PlGenCmp
dekárra:dek SEMINAR ;
hektárra:hekt SEMINAR ;
honorárra:honor SEMINAR ;
inventárra:invent SEMINAR ;
lavuárra:lavu SEMINAR ;
line^árra:line^ SEMINAR ;
mini#seminárra:mini#semin SEMINAR ;
pilárra:pil SEMINAR ;
premiærra MUORRA ; !^LOAN
kino#premiærra MUORRA ; !^LOAN
premiærra+N+SgNomCmp:premiär%> R ; !+SgNomCmp !SW
dokumentárra:dokument SEMINAR ; !NOR
dokumentærra MUORRA ; !SW !^LOAN
dokumentærra+N+SgNomCmp:dokumentär%> R ; !+SgNomCmp !SW
sjárra MUORRA ;
singulárra:singul SEMINAR ;
mihttsamárra MUORRA ; !+SgNomCmp +SgGenCmp +PlGenCmp
mihttsamárra+N+SgNomCmp:mihttsamár%> R ; !+SgNomCmp
seminárra:semin SEMINAR ;
mini#seminárra#mini#semin SEMINAR ;
álgadim#seminárra:álgadim#semin SEMINAR ;
amatørra:amat INSPEKTØR ; !+SgNomCmp +SgGenCmp +PlGenCmp
sumer GAHPER ; !+SgNomCmp +SgGenCmp +PlGenCmp !^LOAN
áktor GAHPER ; !+SgNomCmp +SgGenCmp +PlGenCmp !^LOAN
kámera KINO ;
denárra:den SEMINAR ;
dinárra:din SEMINAR ;
sitárra:sit SEMINAR ;
skalárra:skal SEMINAR ;
brigaderra MUORRA ; !^LOAN
brigaderra+N+SgNomCmp:brigader%> R ; !+SgNomCmp
grenaderra MUORRA ; !^LOAN
grenaderra+N+SgNomCmp:grenader%> R ; !+SgNomCmp
ampærra MUORRA ; !^LOAN
østrogena KINO ;
østrogena+N+SgNomCmp:østrogen%> R ; !+SgNomCmp
ampærra+N+SgNomCmp:amper%> R ; !+SgNomCmp
snack#bárra:snack#b SEMINAR ; !+SgNomCmp +SgGenCmp +PlGenCmp
vikárra:vik SEMINAR ; !+SgNomCmp +SgGenCmp +PlGenCmp
gitárra:git SEMINAR ; !NOR
proletárra:prolet SEMINAR ; !NOR
gitár0ra:gitár'ra MUORRA ; !SW !^LOAN
gitár0ra+N+SgNomCmp:gitarr%> R ; !+SgNomCmp !SW
proletærra MUORRA ; !^LOAN
proletærra+N+SgNomCmp:proletär%> R ; !+SgNomCmp !SW
atmo^sfærra MUORRA ; !+SgNomCmp +SgGenCmp +DefPlGenCmp !^LOAN
atmo^sfærra+N+SgNomCmp:atmo^sfär%> R ; !+SgNomCmp !SW
strato^sfærra MUORRA ; !+SgNomCmp +SgGenCmp +DefPlGenCmp !^LOAN
strato^sfærra+N+SgNomCmp:strato^sfär%> R ; !+SgNomCmp !SW
tropo^sfærra MUORRA ; !+SgNomCmp +SgGenCmp +DefPlGenCmp !^LOAN
tropo^sfærra+N+SgNomCmp:tropo^sfär%> R ; !+SgNomCmp !SW
veterinærra MUORRA ; !+SgNomCmp +SgGenCmp +PlGenCmp !^LOAN
veterinærra+N+SgNomCmp:veterinær%> R ; !+SgNomCmp
visjonærra MUORRA ; !+SgNomCmp +SgGenCmp +PlGenCmp !^LOAN
visjonærra+N+SgNomCmp:visjonær%> R ; !+SgNomCmp !NOR
visjonærra+N+SgNomCmp:visionär%> R ; !+SgNomCmp !SW
ingefærra MUORRA ; !^LOAN
ingefærra+N+SgNomCmp:ingefær%> R ; !+SgNomCmp !NOR
karriærra MUORRA ; !^LOAN
karriærra+N+SgNomCmp:karriär%> R ; !+SgNomCmp !SW
kommisjonærra MUORRA ; !^LOAN
kommisjonærra+N+SgNomCmp:kommisjonær%> R ; !+SgNomCmp !NOR
kommisjonærra+N+SgNomCmp:kommissionär%> R ; !+SgNomCmp !SW
militærra MUORRA ; !+SgNomCmp +SgGenCmp +PlGenCmp !^LOAN
militærra+N+SgNomCmp:militær%> R ; !+SgNomCmp
paramilitærra MUORRA ; !+SgNomCmp +SgGenCmp +PlGenCmp !^LOAN
paramilitærra+N+SgNomCmp:paramilitær%> R ; !+SgNomCmp
millionærra MUORRA ; !NOR !+SgNomCmp +SgGenCmp +PlGenCmp !^LOAN
millionærra+N+SgNomCmp:millionær%> R ; !+SgNomCmp !NOR
miljonærra MUORRA ; !SW !+SgNomCmp +SgGenCmp +PlGenCmp !^LOAN
miljonærra+N+SgNomCmp:miljonær%> R ; !+SgNomCmp !SW
misjonærra MUORRA ; !+SgNomCmp +SgGenCmp +PlGenCmp !^LOAN
misjonærra+N+SgNomCmp:misjonær%> R ; !+SgNomCmp !NOR
missionærra MUORRA ; !+SgNomCmp +SgGenCmp +PlGenCmp !^LOAN
missionærra+N+SgNomCmp:missionär%> R ; !+SgNomCmp !SW
offiserra MUORRA ; !+SgNomCmp +SgGenCmp +PlGenCmp !^LOAN
offiserra+N+SgNomCmp:offiser%> R ; !+SgNomCmp !NOR
offiserra+N+SgNomCmp:officer%> R ; !+SgNomCmp !SW
párra MUORRA ; !^LOAN
tsárra MUORRA ; !+SgNomCmp +SgGenCmp +PlGenCmp !^LOAN
kommentárra:komment SEMINAR ;
gárven GAHPER ; !NT
várra MUORRA ;
kalása NOADE ;
!goas0sa:goas'sa MUORRA ; !adv
plás0sa:plás'sa MUORRA ; !+SgNomCmp +SgGenCmp +PlGenCmp
kás0sa:kás'sa MUORRA ;
kom^pás0sa:kom^pás'sa MUORRA ; !^LOAN
kom^pás0sa+N+SgNomCmp:kompass9%> R ; !+SgNomCmp
madrás0sa:madrás'sa MUORRA ; !^LOAN
madrás0sa+N+SgNomCmp:madrass9%> R ; !+SgNomCmp
vædtsak#kás0sa:vædtsak#kás'sa MUORRA ;
ruhta#kás0sa:ruhta#kás'sa MUORRA ;
jáffo#vuos0sa:jáffo#vuos'sa MUORRA ;
tágal#vuos0sa:tágal#vuos'sa MUORRA ;
vuos0sa:vuos'sa MUORRA ;
adræs0sa:adræs'sa MUORRA ; !^LOAN
adræs0sa+N+SgNomCmp:adress9%> R ; !+SgNomCmp !SW
kon^græs0sa:kon^græs'sa MUORRA ; !^LOAN
kon^græs0sa+N+SgNomCmp:kongress9%> R ; !+SgNomCmp
præs0sa:præs'sa MUORRA ; !^LOAN
stræs0sa:stræs'sa MUORRA ; !^LOAN
prinsæs0sa:prinsæs'sa MUORRA ; !^LOAN
prosæs0sa:prosæs'sa MUORRA ; !^LOAN
prosæs0sa+N+SgNomCmp:prosess9%> R ; !+SgNomCmp !NOR
prosæs0sa+N+SgNomCmp:process9%> R ; !+SgNomCmp !SW
boaksa:b BOAKSA ;
poassta#boaksa:poassta#b BOAKSA ;
biksa MUORRA ;
juoksa MUORRA ;
ádjá#juoksa MUORRA ;
suoksa MUORRA ; !+SgNomCmp +SgGenCmp +PlGenCmp
uksa MUORRA ;
hiehte#uksa MUORRA ;
ålggo#uksa MUORRA ;
juksa MUORRA ;
snuksa MUORRA ;
ruksa MUORRA ;
telefáksa MUORRA ; !^LOAN
telefáksa+N+SgNomCmp:telefaks%> R ; !+SgNomCmp !NOR
telefáksa+N+SgNomCmp:telefax%> R ; !+SgNomCmp !SW
háksa MUORRA ;
vuobman#háksa MUORRA ;
doarro#háksa MUORRA ;
hæjtto#háksa MUORRA ;
skåvllå#háksa MUORRA ;
guovsak#ráksa MUORRA ;
syntáksa MUORRA ; !^LOAN
syntáksa+N+SgNomCmp:syntaks%> R ; !+SgNomCmp !NOR
syntáksa+N+SgNomCmp:syntax%> R ; !+SgNomCmp !SW
gæksa MUORRA ;
tjæksa MUORRA ;
happsa MUORRA ;
suovva#happsa MUORRA ;
rappsa MUORRA ;
slippsa MUORRA ;
spis0sa:spis'sa MUORRA ;
ruovdde#spis0sa:ruovdde#spis'sa MUORRA ;
guoppsa MUORRA ;
suoppsa MUORRA ;
jassa MUORRA ; !+SgNomCmp +SgGenCmp +PlGenCmp
habssa MUORRA ;
parantessa MUORRA ; !^LOAN
parantessa+N+SgNomCmp:parantes%> R ; !+SgNomCmp
biráldissa MUORRA ;
rijssa MUORRA ;
májssa MUORRA ; !^LOAN
hæjssa MUORRA ; !^LOAN
terás0sa:terás'sa MUORRA ; !^LOAN
terás0sa+N+SgNomCmp:terass9%> R ; !+SgNomCmp
sjæjssa MUORRA ;
mæjssa MUORRA ;
balssa MUORRA ;
tjalssa MUORRA ; !+SgNomCmp +SgGenCmp +PlGenCmp
bilssa MUORRA ;
samssa MUORRA ;
gámssa MUORRA ;
sæmssa MUORRA ; !+SgNomCmp +SgGenCmp +PlGenCmp
linssa MUORRA ; !^LOAN
prinssa MUORRA ; !+SgNomCmp +SgGenCmp +PlGenCmp !^LOAN
dánssa:d SBSTANS ;
referánssa MUORRA ; !^LOAN
referánssa+N+SgNomCmp:referens%> R ; !+SgNomCmp !SW
konferánssa MUORRA ; !^LOAN
konferánssa+N+SgNomCmp:konferens%> R ; !+SgNomCmp !SW
nuoraj#konferánssa MUORRA ; !^LOAN
nuoraj#konferánssa+N+SgNomCmp:nuoraj#konferens%> R ; !+SgNomCmp !SW
kránssa:kr SBSTANS ; !^LOAN
renessánssa MUORRA ; !^LOAN
valænssa:val VALENS ;
demænssa:dem VALENS ;
lisænssa:lis VALENS ;
potænssa:pot VALENS ;
lisænssa+N+SgNomCmp:licens%> R ; !+SgNomCmp !SW
kon^gru^ænssa:kon^gru^ VALENS ;
frekvænssa:frekv VALENS ;
guossa MUORRA ; !+SgNomCmp +SgGenCmp +DefPlGenCmp
luossa MUORRA ; !+SgNomCmp +SgGenCmp +PlGenCmp
suovas#luossa MUORRA ; !+SgNomCmp +SgGenCmp +PlGenCmp
suossa MUORRA ; !+SgNomCmp +SgGenCmp +PlGenCmp
noarssa MUORRA ; !+SgNomCmp +SgGenCmp +DefPlGenCmp
giergge#noarssa MUORRA ; !+SgNomCmp +SgGenCmp +DefPlGenCmp
burssa MUORRA ;
biednik#burssa MUORRA ;
kurssa MUORRA ;
produkta MUORRA ; !^LOAN
produkta+N+SgNomCmp:produkt%> R ; !+SgNomCmp
vuodo#kurssa MUORRA ;
álggo#kurssa MUORRA ;
åvddå#kurssa MUORRA ;
diskurssa MUORRA ; !^LOAN
diskurssa+N+SgNomCmp:diskurs%> R ; !+SgNomCmp
konkurssa MUORRA ; !^LOAN
konkurssa+N+SgNomCmp:konkurs%> R ; !+SgNomCmp
ressurssa MUORRA ; !NOR !^LOAN
ressurssa+N+SgNomCmp:ressurs%> R ; !+SgNomCmp !NOR
resurssa MUORRA ; !^LOAN
resurssa+N+SgNomCmp:resurs%> R ; !+SgNomCmp
værssa MUORRA ;
akve^dukta MUORRA ; !^LOAN
akve^dukta+N+SgNomCmp:akve^dukt%> R ; !+SgNomCmp
di^strikta MUORRA ; !+SgNomCmp +SgGenCmp +PlGenCmp !^LOAN
di^strikta+N+SgNomCmp:di^strikt%> R ; !+SgNomCmp
sálmma#værssa MUORRA ;
rámát#værssa MUORRA ;
bus0sa:bus'sa MUORRA ;
gussa MUORRA ; !+SgNomCmp +SgGenCmp +PlGenCmp
russa MUORRA ;
givssa MUORRA ; !+SgNomCmp +SgGenCmp +PlGenCmp
juvssa MUORRA ;
aprikuvssa MUORRA ; !+SgNomCmp +SgGenCmp +DefPlGenCmp !^LOAN
aprikuvssa+N+SgNomCmp:aprikos%> R ; !+SgNomCmp
puvssa MUORRA ;
påvsså MUORRA ;
bruvssa MUORRA ;
truvssa MUORRA ;
stuvssa MUORRA ;
bássa MUORRA ;
dáhtá#bássa MUORRA ;
gássa MUORRA ; !+SgNomCmp +SgGenCmp +PlGenCmp
vuovdde#gássa MUORRA ; !+SgNomCmp +SgGenCmp +PlGenCmp
várre#gássa MUORRA ; !+SgNomCmp +SgGenCmp +PlGenCmp
lássa MUORRA ;
gadtsa#lássa MUORRA ;
glássa MUORRA ;
månne#glássa MUORRA ;
ananássa MUORRA ; !+SgNomCmp +SgGenCmp +DefPlGenCmp !^LOAN
ananássa+N+SgNomCmp:ananas%> R ; !+SgNomCmp
banana MUORRA ; !SUB !+SgNomCmp +SgGenCmp +DefPlGenCmp !^LOAN
banána MUORRA ; !+SgNomCmp +SgGenCmp +DefPlGenCmp !^LOAN
banana+N+SgNomCmp:banan%> R ; !+SgNomCmp
para^frássa MUORRA ; !^LOAN
para^frássa+N+SgNomCmp:para^fras%> R ; !+SgNomCmp
biegga#råssa MUORRA ;
jårgge#råssa MUORRA ;
gadtsa MUORRA ;
guhka#gadtsa MUORRA ;
tsuodtsa MUORRA ;
biellje#tsuodtsa MUORRA ;
tjalmme#tsuodtsa MUORRA ;
vuojŋam#tsuodtsa MUORRA ;
luonndo#tsuodtsa MUORRA ;
vahtsa MUORRA ; !+SgNomCmp +SgGenCmp +PlGenCmp
lehtsa MUORRA ;
juhtsa MUORRA ;
sjåvva MUORRA ;
givnjo#siejbbe MUORRA ; !+SgNomCmp +SgGenCmp +PlGenCmp
ráktsa MUORRA ;
gahpa#ráktsa MUORRA ;
vanntsa MUORRA ;
ráddna#vanntsa MUORRA ;
listar#vanntsa MUORRA ;
tjátje#vuol#vanntsa MUORRA ;
guol0lim#vanntsa:guol'lim#vanntsa MUORRA ;
gálvvo#vanntsa MUORRA ;
guol0lár#vanntsa:guol'lár#vanntsa MUORRA ;
jåhtelis#vanntsa MUORRA ;
bårjås#vanntsa MUORRA ;
sugá#vanntsa MUORRA ;
jupptsa MUORRA ;
guolle#jupptsa MUORRA ;
bierggo#jupptsa MUORRA ;
ertar#jupptsa MUORRA ;
hávvar#jupptsa MUORRA ;
tsuobttsa MUORRA ; !+SgNomCmp +SgGenCmp +PlGenCmp
jubttsa MUORRA ;
ruohttsa MUORRA ;
pihper#ruohttsa MUORRA ;
struhttsa MUORRA ;
fáhttsa MUORRA ;
hul0lo#fáhttsa:hul'lo#fáhttsa MUORRA ;
gájttsa MUORRA ; !+SgNomCmp +SgGenCmp +PlGenCmp
garttsa MUORRA ;
vierttsa MUORRA ; !+SgNomCmp +SgGenCmp +PlGenCmp
alme#vierttsa MUORRA ; !+SgNomCmp +SgGenCmp +PlGenCmp
sávttsa MUORRA ; !+SgNomCmp +SgGenCmp +PlGenCmp
sáffta MUORRA ;
stiffta MUORRA ; !+SgNomCmp +SgGenCmp +PlGenCmp
bahta MUORRA ;
vállda#bahta MUORRA ; !+SgNomCmp +SgGenCmp +PlGenCmp
vuodna#bahta MUORRA ; !+SgNomCmp +SgGenCmp +PlGenCmp
tjåssne#bahta MUORRA ; !+SgNomCmp +SgGenCmp +PlGenCmp
rihtso#bahta MUORRA ; !+SgNomCmp +SgGenCmp +PlGenCmp
tjahta MUORRA ;
nahta MUORRA ;
áksjo#nahta MUORRA ;
vahta MUORRA ; !+SgNomCmp +SgGenCmp +PlGenCmp
gehta MUORRA ;
giehta MUORRA ;
giehta+N+SgCmp:giet%> R ; !+SgNomCmp
bielle#giehta MUORRA ;
bielle#giehta+N+SgCmp:bielle#giet%> R ; !+SgNomCmp
nihta MUORRA ;
rihta MUORRA ;
duohta MUORRA ;
ruhta MUORRA ;
bargodisvuoda#ruhta MUORRA ;
doajmma#ruhta MUORRA ;
lijgge#ruhta MUORRA ;
lasse#ruhta MUORRA ;
biejvve#ruhta MUORRA ;
boarrásij#ruhta MUORRA ;
mánáj#ruhta MUORRA ;
riegadahttem#ruhta MUORRA ;
bargguj#máhtsadim#ruhta MUORRA ;
lånestim#ruhta MUORRA ;
vahkko#ruhta MUORRA ;
biebbmo#ruhta MUORRA ;
værro#ruhta MUORRA ;
bálkká#ruhta MUORRA ;
skåvllå#ruhta MUORRA ;
idjadim#ruhta MUORRA ;
áhta MUORRA ;
boarssjta MUORRA ;
dikta MUORRA ;
frákta MUORRA ;
kontákta MUORRA ; !^LOAN
kontákta+N+SgNomCmp:kontakt%> R ; !+SgNomCmp
luokta MUORRA ; !+SgNomCmp +SgGenCmp +PlGenCmp
hávssta MUORRA ;
báhper#lihtte MUORRA ;
muohtte MUORRA ; !+SgNomCmp +SgGenCmp +PlGenCmp
fáhtte MUORRA ;
riertte MUORRA ;
nuortte MIEHTE ; !SUB
skártte MUORRA ; !+SgNomCmp +SgGenCmp +PlGenCmp
biess#oajvve MUORRA ; !+SgNomCmp +SgGenCmp +PlGenCmp
buovd#oajvve MUORRA ; !+SgNomCmp +SgGenCmp +PlGenCmp
biegg#oajvve MUORRA ; !+SgNomCmp +SgGenCmp +PlGenCmp
rájg#oajvve MUORRA ; !+SgNomCmp +SgGenCmp +PlGenCmp
biess#oajvve:biess9#oajvve MUORRA ; !+SgNomCmp +SgGenCmp +PlGenCmp
márjje#biejvve MUORRA ; !+SgNomCmp +SgGenCmp +DefPlGenCmp
márjje#biejvve+N+SgNomCmp:márjje#biejv%> R ; !+SgNomCmp
ihttásj#biejvve MUORRA ; !+SgNomCmp +SgGenCmp
ihttásj#biejvve+N+SgNomCmp:ihttásj#biejv%> R ; !+SgNomCmp
gintal#mæsso#biejvve MUORRA ; !+SgNomCmp +SgGenCmp +DefPlGenCmp
gintal#mæsso#biejvve+N+SgNomCmp:gintal#mæsso#biejv%> R ; !+SgNomCmp
mihttsamár#biejvve MUORRA ; !+SgNomCmp +SgGenCmp +DefPlGenCmp
mihttsamár#biejvve+N+SgNomCmp:mihttsamár#biejv%> R ; !+SgNomCmp
ræhtát#biejvve MUORRA ; !+SgNomCmp +SgGenCmp +PlGenCmp
ræhtát#biejvve+N+SgNomCmp:ræhtát#biejv%> R ; !+SgNomCmp
skuojvve MUORRA ; !+SgNomCmp +SgGenCmp +PlGenCmp
valvve MUORRA ;
skálltja#dálvve MUORRA ; !+SgNomCmp +SgGenCmp +PlGenCmp
skárkka#dálvve MUORRA ; !+SgNomCmp +SgGenCmp +PlGenCmp
arvve MUORRA ; !+SgNomCmp +SgGenCmp +PlGenCmp
gådd#oarvve MUORRA ;
gått#oarvve MUORRA ;
gámas#gått#oarvve MUORRA ;
gujnna#sjiervve MUORRA ;
snirvve MUORRA ; !+SgNomCmp +SgGenCmp +PlGenCmp
boahttsu#tjoarvve MUORRA ;
bånndi MUORRA ; !+SgNomCmp +SgGenCmp +PlGenCmp
rukta MUORRA ;
adjuŋŋkta MUORRA ; !+SgNomCmp +SgGenCmp +PlGenCmp !^LOAN
adjuŋŋkta+N+SgNomCmp:adjunkt%> R ; !+SgNomCmp
jákta MUORRA ;
slákta MUORRA ;
tákta MUORRA ;
vákta MUORRA ; !+SgNomCmp +SgGenCmp +PlGenCmp
vækta MUORRA ;
noallta MUORRA ;
fillta MUORRA ;
tællta MUORRA ;
foannta MUORRA ;
minnta MUORRA ;
hyasinnta MUORRA ;
testamennta MUORRA ; !SUB
gippta MUORRA ;
vuoppta MUORRA ;
sik0sta:sik'sta MUORRA ;
rocka#tæksta MUORRA ;
márgga#tæksta MUORRA ;
tæksta MUORRA ;
bállda#tæksta MUORRA ;
sárnne#tæksta MUORRA ;
tjáluk#tæksta MUORRA ;
vuodo#tæksta MUORRA ;
dahkamus#tæksta MUORRA ;
gåvvå#tæksta MUORRA ;
kontæksta MUORRA ; !^LOAN
kontæksta+N+SgNomCmp:kontekst%> R ; !+SgNomCmp !NOR
kontæksta+N+SgNomCmp:kontext%> R ; !+SgNomCmp !SW
bassta MUORRA ;
bievdde#bassta MUORRA ;
ruovdde#bassta MUORRA ;
riebij#bassta MUORRA ;
lassta MUORRA ;
gávttja#lassta MUORRA ;
tjuruk#lassta MUORRA ; !+SgNomCmp +SgGenCmp +DefPlGenCmp
berun#lassta MUORRA ;
massta MUORRA ;
tjærdda#massta MUORRA ;
rudda#massta MUORRA ;
nálle#massta MUORRA ;
poassta MUORRA ;
árvvo#poassta MUORRA ;
jiessta MUORRA ;
lissta MUORRA ;
válgga#lissta MUORRA ;
ás0sje#lissta:ás'sje#lissta MUORRA ;
jienastim#lissta MUORRA ;
báhko#lissta MUORRA ;
værro#lissta MUORRA ;
mujtto#lissta MUORRA ;
koanssta MUORRA ;
tjænssta MUORRA ;
ruossta MUORRA ;
børssta MUORRA ;
gássta MUORRA ;
mánná#gássta MUORRA ;
hæssta MUORRA ; !+SgNomCmp +SgGenCmp +PlGenCmp
ædno#hæssta MUORRA ; !+SgNomCmp +SgGenCmp +PlGenCmp
suvdos#hæssta MUORRA ; !+SgNomCmp +SgGenCmp +PlGenCmp
jæssta MUORRA ;
væssta MUORRA ;
skoahtta MUORRA ;
levihtta MUORRA ; !^LOAN
levihtta+N+SgNomCmp:levit%> R ; !+SgNomCmp
selohtta MUORRA ;
åvddå#skoahtta MUORRA ;
sloahtta MUORRA ;
moahtta MUORRA ;
ság#moahtta MUORRA ;
preterihtta MUORRA ;
krihtta MUORRA ;
bájnno#krihtta MUORRA ;
ruohtta MUORRA ;
javlla#ruohtta MUORRA ; !+SgNomCmp +SgGenCmp +DefPlGenCmp
ådå#jak#ruohtta MUORRA ; !+SgNomCmp +SgGenCmp +DefPlGenCmp
háhtta MUORRA ;
stipænndiáhtta:stipænndi ADVOKAT ; !+SgNomCmp +SgGenCmp +PlGenCmp
pláhtta MUORRA ;
máhtta MUORRA ;
ráhtta MUORRA ;
stáhtta MUORRA ; !+SgNomCmp +SgGenCmp +PlGenCmp
bilæhtta MUORRA ; !^LOAN
bilæhtta+N+SgNomCmp:biljett%> R ; !+SgNomCmp !SW
mæhtta MUORRA ;
hijtta MUORRA ;
krijtta MUORRA ;
bájnno#krijtta MUORRA ;
rujtta MUORRA ;
væjtta MUORRA ;
dartta MUORRA ;
sálla#dartta MUORRA ;
bákte#dartta MUORRA ;
sasskam#dartta MUORRA ;
alo^e:alo PREMIE ;
jiertta MUORRA ;
sjiertta MUORRA ;
nuortta ÅLGGO ;
ártta MUORRA ;
barggo#ártta MUORRA ;
fártta MUORRA ;
kártta MUORRA ;
várre#kártta MUORRA ;
rahte#kártta MUORRA ;
skártta MUORRA ; !+SgNomCmp +SgGenCmp +PlGenCmp
kvártta MUORRA ; !+SgNomCmp +SgGenCmp +PlGenCmp
konsærtta MUORRA ; !^LOAN
konsærtta+N+SgNomCmp:konsert%> R ; !+SgNomCmp
rapportta MUORRA ; !^LOAN
rápportta MUORRA ; !^LOAN !SUB
rapportta+N+SgNomCmp:rapport%> R ; !+SgNomCmp
ruvtta MUORRA ;
brevva MUORRA ;
sjevva MUORRA ; !+SgNomCmp +SgGenCmp +PlGenCmp
vevva MUORRA ;
livva MUORRA ;
rivva MUORRA ;
!dahrra MUORRA ; typos
!bávtásj#dahrra MUORRA ; typos
sivva MUORRA ;
vivva MUORRA ; !+SgNomCmp +SgGenCmp +PlGenCmp
dajvva MUORRA ; !+SgNomCmp +SgGenCmp +PlGenCmp
giedjek#dajvva MUORRA ;
ednam#dajvva MUORRA ; !+SgNomCmp +SgGenCmp +PlGenCmp
sájvva MUORRA ;
alvva MUORRA ;
balvva MUORRA ;
goalvva MUORRA ;
buolvva MUORRA ;
maŋŋe#buolvva MUORRA ;
maŋeldis#buolvva MUORRA ;
æjgát#buolvva MUORRA ;
duolvva MUORRA ;
gálvva MUORRA ;
fuovva MUORRA ;
almasj#fuovva MUORRA ;
ulmusj#fuovva MUORRA ;
álmmuk#fuovva MUORRA ;
doarro#fuovva MUORRA ;
guovva MUORRA ;
juovva MUORRA ; !+SgNomCmp +SgGenCmp +PlGenCmp
haggŋo#juovva MUORRA ; !+SgNomCmp +SgGenCmp +PlGenCmp
skuovva MUORRA ;
pluovva MUORRA ;
suovva MUORRA ;
tjarvva MUORRA ; !+SgNomCmp +SgGenCmp +PlGenCmp
gadtsa#tjarvva MUORRA ; !+SgNomCmp +SgGenCmp +PlGenCmp
sarvva MUORRA ; !+SgNomCmp +SgGenCmp +PlGenCmp
jiervva MUORRA ; !+SgNomCmp +SgGenCmp +PlGenCmp
fuorvva MUORRA ;
hærvva MUORRA ;
biellje#hærvva MUORRA ;
giedjek#hærvva MUORRA ;
tjiebet#hærvva MUORRA ;
skruvva MUORRA ;
gávva MUORRA ;
giehta#gávva MUORRA ;
juolgge#gávva MUORRA ;
gieht#gávva MUORRA ;
návva MUORRA ;
bok^stávva MUORRA ; !^LOAN
bok^stávva+N+SgNomCmp:bok^stav%> R ; !+SgNomCmp
båvva MUORRA ;
håvva MUORRA ;
skåvva MUORRA ;
råvva MUORRA ;
tsagŋa MUORRA ;
jiegŋa MUORRA ;
gahpa#jiegŋa MUORRA ;
merra#jiegŋa MUORRA ;
gålgge#jiegŋa MUORRA ;
goasste#jiegŋa MUORRA ; !+SgNomCmp +SgGenCmp +PlGenCmp
suovsak#jiegŋa MUORRA ;
nårråm#jiegŋa MUORRA ;
sájtáris#jiegŋa MUORRA ;
premi^asj:premi^adtj  GÅNÅGIS ; !^LOAN
siegŋa MUORRA ;
digŋa MUORRA ;
buogŋa MUORRA ;
vuogŋa MUORRA ;
bál0loaŋ0ŋa:bál'loaŋ'ŋa MUORRA ; !SUB !^LOAN
bal0loaŋ0ŋa:bal'loaŋ'ŋa MUORRA ; !^LOAN
bál0loaŋ0ŋa+N+SgNomCmp:ballong%> R ; !+SgNomCmp
pinjoaŋ0ŋa:pinjoaŋ'ŋa MUORRA ; !^LOAN
pinjoaŋ0ŋa+N+SgNomCmp:pinjong%> R ; !+SgNomCmp
diftoaŋ0ŋa:diftoaŋ'ŋa MUORRA ; !^LOAN
diftoaŋ0ŋa+N+SgNomCmp:diftong%> R ; !+SgNomCmp
monoftoaŋ0ŋa:monoftoaŋ'ŋa MUORRA ; !^LOAN
monoftoaŋ0ŋa+N+SgNomCmp:monoftong%> R ; !+SgNomCmp
jarŋŋa MUORRA ;
bassæŋ0ŋa:bassæŋ'ŋa MUORRA ; !^LOAN
bassæŋŋa+N+SgNomCmp:bassä9ng%> R ; !+SgNomCmp !SW
bassæŋŋa+N+SgNomCmp:basseng%> R ; !+SgNomCmp !NOR
soabbe MUORRA ;
bassam#soabbe MUORRA ;
tsabbe MUORRA ;
tjibbe MUORRA ;
liejbbe MUORRA ; !+SgNomCmp +SgGenCmp +DefPlGenCmp
siejbbe MUORRA ;
nijbbe MUORRA ;
sålbbe#nijbbe MUORRA ;
vajol#nijbbe MUORRA ;
nisskim#nijbbe MUORRA ;
gájbbe MUORRA ;
lájbbe MUORRA ;
suvrrodik#lájbbe MUORRA ;
vuodja#lájbbe MUORRA ;
garra#lájbbe MUORRA ;
væjtta#lájbbe MUORRA ;
viessom#lájbbe MUORRA ;
boalbbe MUORRA ; !+SgNomCmp +SgGenCmp +PlGenCmp
dielbbe MUORRA ;
dilbbe MUORRA ;
svierbbe MUORRA ;
njuorbbe MUORRA ;
skoadde MUORRA ;
skielbbe MUORRA ;
ednam#skielbbe MUORRA ;
guolbbe MUORRA ;
gálbbe MUORRA ; !+SgNomCmp +SgGenCmp +PlGenCmp
hålbbe MUORRA ;
jålbbe MUORRA ;
sjålbbe MUORRA ;
sålbbe MUORRA ;
bahta#sålbbe MUORRA ;
ruobbe MUORRA ;
bierbbe MUORRA ;
vuorbbe MUORRA ;
urbbe MUORRA ;
nibur MUORRA ;
njidtje#urbbe MUORRA ;
árbbe MUORRA ;
hadde MUORRA ;
vuobddem#hadde MUORRA ;
oasstem#hadde MUORRA ;
radde MUORRA ;
ruoppsis#radde MUORRA ; !+SgNomCmp +SgGenCmp +PlGenCmp
siebdde MUORRA ;
viebdde MUORRA ;
dábdde MUORRA ;
gábdde MUORRA ;
giedde MUORRA ; !+SgNomCmp +SgGenCmp +PlGenCmp
sládjo#giedde MUORRA ; !+SgNomCmp +SgGenCmp +PlGenCmp
viedde MUORRA ;
skidde MUORRA ;
noajdde MUORRA ; !+SgNomCmp +SgGenCmp +PlGenCmp
siejdde MUORRA ;
guhka#buojdde MUORRA ;
svierbbe#buojdde MUORRA ;
nidá#buojdde MUORRA ;
muojdde MUORRA ;
tjuruk#muojdde MUORRA ;
ájdde MUORRA ; !+SgNomCmp +SgGenCmp +PlGenCmp
skájdde MUORRA ; !+SgNomCmp +SgGenCmp +PlGenCmp
májdde MUORRA ;
vuoppta#májdde MUORRA ;
átjá#rájdde MUORRA ; !+SgNomCmp +SgGenCmp +PlGenCmp
sájdde MUORRA ; !+SgNomCmp +SgGenCmp +PlGenCmp
duodde MUORRA ;
badjel#ájge#duodde MUORRA ;
gierdde MUORRA ;
nuorra#gierdde MUORRA ;
jahke#gierdde MUORRA ;
ozon#gierdde MUORRA ;
rássjo#gierdde MUORRA ;
mierdde MUORRA ;
vierdde MUORRA ;
biebbmo#vierdde MUORRA ;
svierdde MUORRA ;
gárdde MUORRA ;
mánáj#gárdde MUORRA ;
girkko#gárdde MUORRA ;
judos#gárdde MUORRA ;
skárdde MUORRA ; !+SgNomCmp +SgGenCmp +PlGenCmp
sárdde MUORRA ;
appelsin#sárdde MUORRA ;
berun#sárdde MUORRA ;
årdde MUORRA ;
budde MUORRA ;
sjudde MUORRA ;
sudde MUORRA ;
boavdde MUORRA ; !+SgNomCmp +SgGenCmp +PlGenCmp
skoavdde MUORRA ; !+SgNomCmp +SgGenCmp +PlGenCmp
bievdde MUORRA ;
idja#bievdde MUORRA ;
tjállem#bievdde MUORRA ;
máksem#bievdde MUORRA ;
sæjggom#bievdde MUORRA ;
boallo#bievdde MUORRA ;
biebbmo#bievdde MUORRA ;
oases#bievdde MUORRA ;
lievdde MUORRA ;
luovdde MUORRA ;
ruovdde MUORRA ;
gadtsa#ruovdde MUORRA ;
giehta#ruovdde MUORRA ;
skruvva#ruovdde MUORRA ;
hálldam#ruovdde MUORRA ;
niesskem#ruovdde MUORRA ;
sjallim#ruovdde MUORRA ;
sæjggom#ruovdde MUORRA ;
gåhpåm#ruovdde MUORRA ;
suovdde MUORRA ;
vuovdde MUORRA ; !+SgNomCmp +SgGenCmp +PlGenCmp
guossa#vuovdde MUORRA ; !+SgNomCmp +SgGenCmp +PlGenCmp
lassta#vuovdde MUORRA ; !+SgNomCmp +SgGenCmp +PlGenCmp
ládnje#vuovdde MUORRA ; !+SgNomCmp +SgGenCmp +PlGenCmp
soahke#vuovdde MUORRA ; !+SgNomCmp +SgGenCmp +PlGenCmp
biehtse#vuovdde MUORRA ; !+SgNomCmp +SgGenCmp +PlGenCmp
goahttse#vuovdde MUORRA ; !+SgNomCmp +SgGenCmp +PlGenCmp
rássjo#vuovdde MUORRA ; !+SgNomCmp +SgGenCmp +PlGenCmp
tjuvdde MUORRA ;
rægga#tjuvdde MUORRA ;
guhka#tjuvdde MUORRA ;
gasska#tjuvdde MUORRA ;
bielgge#tjuvdde MUORRA ;
juolgge#tjuvdde MUORRA ;
tjutjuk#tjuvdde MUORRA ;
hávdde MUORRA ;
lávdde MUORRA ;
návdde MUORRA ; !+SgNomCmp +SgGenCmp +PlGenCmp
rávdde MUORRA ;
bádde MUORRA ;
jiedna#bádde MUORRA ;
giehta#bádde MUORRA ;
tsavek#bádde MUORRA ;
gehtsam#bádde MUORRA ;
miehttim#bádde MUORRA ;
mihttim#bádde MUORRA ;
tjællom#bádde MUORRA ;
tjiebet#bádde MUORRA ;
gåbddå#bádde MUORRA ;
gádde GÁDDE ; !+SgNomCmp +SgGenCmp +PlGenCmp
vuodna#gádde MUORRA ; !+SgNomCmp +SgGenCmp +PlGenCmp
vuodna#gádde+N+SgCmp:vuodna#gátt%> R ; !+SgNomCmp
merra#gádde MUORRA ; !+SgNomCmp +SgGenCmp +PlGenCmp
merra#gádde+N+SgCmp:merra#gátt%> R ; !+SgNomCmp
alusj#merra#gádde MUORRA ; !+SgNomCmp +SgGenCmp +PlGenCmp
alusj#merra#gádde+N+SgCmp:alusj#merra#gátt%> R ; !+SgNomCmp
gåjkke#gádde MUORRA ;
gåjkke#gádde+N+SgCmp:gåjkke#gátt%> R ; !+SgNomCmp
nuorre#gádde MUORRA ; !+SgNomCmp +SgGenCmp +PlGenCmp
nuorre#gádde+N+SgCmp:nuorre#gátt%> R ; !+SgNomCmp
jávrre#gádde MUORRA ; !+SgNomCmp +SgGenCmp +PlGenCmp
jávrre#gádde+N+SgCmp:jávrre#gátt%> R ; !+SgNomCmp
ædno#gádde MUORRA ; !+SgNomCmp +SgGenCmp +PlGenCmp
ædno#gádde+N+SgCmp:ædno#gátt%> R ; !+SgNomCmp
fiervvá#gádde MUORRA ; !+SgNomCmp +SgGenCmp +PlGenCmp
fiervvá#gádde+N+SgCmp:fiervvá#gátt%> R ; !+SgNomCmp
jåhkå#gádde MUORRA ; !+SgNomCmp +SgGenCmp +PlGenCmp
jåhkå#gádde+N+SgCmp:jåhkå#gátt%> R ; !+SgNomCmp
dållå#gádde MUORRA ;
dållå#gádde+N+SgCmp:dållå#gátt%> R ; !+SgNomCmp
sjádde MUORRA ; !+SgNomCmp +SgGenCmp +PlGenCmp
ládde MUORRA ; !+SgNomCmp +SgGenCmp +PlGenCmp
rádde MUORRA ;
gådde MUORRA ; !+SgNomCmp +SgGenCmp +PlGenCmp
ruoppsis#gådde MUORRA ; !+SgNomCmp +SgGenCmp +PlGenCmp
lådde MUORRA ; !+SgNomCmp +SgGenCmp +PlGenCmp
jiegge#lådde MUORRA ; !+SgNomCmp +SgGenCmp +PlGenCmp
tjáhtje#lådde MUORRA ; !+SgNomCmp +SgGenCmp +PlGenCmp
jåhtte#lådde MUORRA ; !+SgNomCmp +SgGenCmp +PlGenCmp
biejvve#lådde MUORRA ; !+SgNomCmp +SgGenCmp +PlGenCmp
dálvve#lådde MUORRA ; !+SgNomCmp +SgGenCmp +PlGenCmp
guovsoj#lådde MUORRA ; !+SgNomCmp +SgGenCmp +PlGenCmp
tjehpuris#lådde MUORRA ; !+SgNomCmp +SgGenCmp +PlGenCmp
vuonntsá#lådde MUORRA ; !+SgNomCmp +SgGenCmp +PlGenCmp
tjásj#lådde MUORRA ; !+SgNomCmp +SgGenCmp +PlGenCmp
sådde MUORRA ;
tjiellde MUORRA ; !+SgNomCmp +SgGenCmp +PlGenCmp
viellde MUORRA ; !+SgNomCmp +DefSgGenCmp +DefPlGenCmp +SgNomLeft +SgGenLeft +PlGenLeft
hállde MUORRA ; !+SgNomCmp +SgGenCmp +PlGenCmp
mållde MUORRA ;
sunnde MUORRA ; !+SgNomCmp +SgGenCmp +PlGenCmp
værro#sunnde MUORRA ; !+SgNomCmp +SgGenCmp +PlGenCmp
ráf0fe:ráf'fe MUORRA ;
giraf0fa:giraf'fa MUORRA ; !SUB !+SgNomCmp +SgGenCmp +PlGenCmp
giráf0fa:giráf'fa MUORRA ; !+SgNomCmp +SgGenCmp +PlGenCmp
tele^gráf0fa:tele^gráf'fa MUORRA ;
tele^graf0fa:tele^graf'fa MUORRA ; !SUB
darffe MUORRA ; !+SgNomCmp +SgGenCmp +DefPlGenCmp
márffe MUORRA ;
!kámmár MUORRA ;
kámmár GAHPER ;
gámmár GAHPER ;
hiessen GAHPER ;
tjæksa#márffe MUORRA ;
guhka#buojdde#márffe MUORRA ;
dågge#márffe MUORRA ;
málle#márffe MUORRA ;
tjalmas#márffe MUORRA ;
guobmo#lákkes#márffe MUORRA ;
oagge MUORRA ; !+SgNomCmp +SgGenCmp +PlGenCmp
tsagge MUORRA ;
vanntsa#tsagge MUORRA ;
vagge MUORRA ;
jiegge MUORRA ; !+SgNomCmp +SgGenCmp +PlGenCmp
sæmssa#jiegge MUORRA ; !+SgNomCmp +SgGenCmp +PlGenCmp
gieva#jiegge MUORRA ; !+SgNomCmp +SgGenCmp +PlGenCmp
láttak#jiegge MUORRA ; !+SgNomCmp +SgGenCmp +PlGenCmp
sliegge MUORRA ;
digge MUORRA ; !+SgNomCmp +SgGenCmp +PlGenCmp
válgga#digge MUORRA ; !+SgNomCmp +SgGenCmp +PlGenCmp
!stuorra#digge MUORRA ; !proper !+SgNomCmp +SgGenCmp +PlGenCmp
!sáme#digge MUORRA ; !proper !+SgNomCmp +SgGenCmp +PlGenCmp
 sáme#dikke%> R ; !+SgNomCmp
 sáme#digge%> R ; !+SgNomCmp
 stuorra#dikke%> R ; !+SgNomCmp
 stuorra#digge%> R ; !+SgNomCmp
álmmuk#digge MUORRA ; !+SgNomCmp +SgGenCmp +PlGenCmp
ligge MUORRA ; !+SgNomCmp +SgGenCmp +DefPlGenCmp
rigge MUORRA ;
svigge MUORRA ;
lijgge MUORRA ;
suojgge MUORRA ;
ájgge MUORRA ; !+SgNomCmp +SgGenCmp +PlGenCmp +SgNomLeft +SgGenLeft +PlGenLeft
broanssja#ájgge MUORRA ; !+SgNomCmp +SgGenCmp +PlGenCmp +SgNomLeft +SgGenLeft +PlGenLeft
gasska#ájgge MUORRA ; !+SgNomCmp +SgGenCmp +PlGenCmp +SgNomLeft +SgGenLeft +PlGenLeft
maŋŋe#gasska#ájgge MUORRA ; !+SgNomCmp +SgGenCmp +PlGenCmp +SgNomLeft +SgGenLeft +PlGenLeft
stiblla#ájgge MUORRA ; !+SgNomCmp +SgGenCmp +PlGenCmp
jiegŋa#ájgge MUORRA ; !+SgNomCmp +SgGenCmp +PlGenCmp +SgNomLeft +SgGenLeft +PlGenLeft
ruovdde#ájgge MUORRA ; !+SgNomCmp +SgGenCmp +PlGenCmp +SgNomLeft +SgGenLeft +PlGenLeft
giergge#ájgge MUORRA ; !+SgNomCmp +SgGenCmp +PlGenCmp +SgNomLeft +SgGenLeft +PlGenLeft
gibme#ájgge MUORRA ; !+SgNomCmp +SgGenCmp +PlGenCmp
giejmme#ájgge MUORRA ; !+SgNomCmp +SgGenCmp +PlGenCmp
giesse#ájgge MUORRA ; !+SgNomCmp +SgGenCmp +PlGenCmp +SgNomLeft +SgGenLeft +PlGenLeft
boahtte#ájgge MUORRA ; !+SgNomCmp +SgGenCmp +PlGenCmp +SgNomLeft +SgGenLeft +PlGenLeft
dálvve#ájgge MUORRA ; !+SgNomCmp +SgGenCmp +PlGenCmp +SgNomLeft +SgGenLeft +PlGenLeft
dålusj#ájgge MUORRA ; !+SgNomCmp +SgGenCmp +PlGenCmp +SgNomLeft +SgGenLeft +PlGenLeft
dálásj#ájgge MUORRA ; !+SgNomCmp +SgGenCmp +PlGenCmp +SgNomLeft +SgGenLeft +PlGenLeft
bæs0sásj#ájgge:bæs'sásj#ájgge MUORRA ; !+SgNomCmp +SgGenCmp +PlGenCmp
ratjáldak#ájgge MUORRA ; !+SgNomCmp +SgGenCmp +PlGenCmp +SgNomLeft +SgGenLeft +PlGenLeft
láddam#ájgge MUORRA ; !+SgNomCmp +SgGenCmp +PlGenCmp +SgNomLeft +SgGenLeft +PlGenLeft
rahpam#ájgge MUORRA ; !+SgNomCmp +SgGenCmp +PlGenCmp +SgNomLeft +SgGenLeft +PlGenLeft
gáhtam#ájgge MUORRA ; !+SgNomCmp +SgGenCmp +PlGenCmp +SgNomLeft +SgGenLeft +PlGenLeft
iellem#ájgge MUORRA ; !+SgNomCmp +SgGenCmp +PlGenCmp
hiejttem#ájgge MUORRA ; !+SgNomCmp +SgGenCmp +PlGenCmp
sáddim#ájgge MUORRA ; !+SgNomCmp +SgGenCmp +PlGenCmp +SgNomLeft +SgGenLeft +PlGenLeft
njoalodim#ájgge MUORRA ; !+SgNomCmp +SgGenCmp +PlGenCmp
gæhttjalim#ájgge MUORRA ; !+SgNomCmp +SgGenCmp +PlGenCmp +SgNomLeft +SgGenLeft +PlGenLeft
tjåhkanim#ájgge MUORRA ; !+SgNomCmp +SgGenCmp +PlGenCmp
læjbbom#ájgge MUORRA ; !+SgNomCmp +SgGenCmp +PlGenCmp
njoallom#ájgge MUORRA ; !+SgNomCmp +SgGenCmp +PlGenCmp
viessom#ájgge MUORRA ; !+SgNomCmp +SgGenCmp +PlGenCmp
vássám#ájgge MUORRA ; !+SgNomCmp +SgGenCmp +PlGenCmp
låhkåm#ájgge MUORRA ; !+SgNomCmp +SgGenCmp +PlGenCmp +SgNomLeft +SgGenLeft +PlGenLeft
bårråm#ájgge MUORRA ; !+SgNomCmp +SgGenCmp +PlGenCmp +SgNomLeft +SgGenLeft +PlGenLeft
gåhttsåm#ájgge MUORRA ; !+SgNomCmp +SgGenCmp +PlGenCmp +SgNomLeft +SgGenLeft +PlGenLeft
gådo#ájgge MUORRA ; !+SgNomCmp +SgGenCmp +PlGenCmp
álggo#ájgge MUORRA ; !+SgNomCmp +SgGenCmp +PlGenCmp +SgNomLeft +SgGenLeft +PlGenLeft
barggo#ájgge MUORRA ; !+SgNomCmp +SgGenCmp +PlGenCmp
ármo#ájgge MUORRA ; !+SgNomCmp +SgGenCmp +PlGenCmp
doarro#ájgge MUORRA ; !+SgNomCmp +SgGenCmp +PlGenCmp
assto#ájgge MUORRA ; !+SgNomCmp +SgGenCmp
fássto#ájgge MUORRA ; !+SgNomCmp +SgGenCmp +PlGenCmp
åvdep#ájgge MUORRA ; !+SgNomCmp +SgGenCmp +PlGenCmp +SgNomLeft +SgGenLeft +PlGenLeft
ålles#ájgge MUORRA ; !+SgNomCmp +SgGenCmp +PlGenCmp
tjuovggidus#ájgge MUORRA ; !+SgNomCmp +SgGenCmp +PlGenCmp +SgNomLeft +SgGenLeft +PlGenLeft
rabás#ájgge MUORRA ; !+SgNomCmp +SgGenCmp +PlGenCmp +SgNomLeft +SgGenLeft +PlGenLeft
ragát#ájgge MUORRA ; !+SgNomCmp +SgGenCmp +PlGenCmp
ihkev#ájgge MUORRA ; !+SgNomCmp +SgGenCmp +PlGenCmp
skåvllå#ájgge MUORRA ; !+SgNomCmp +SgGenCmp +PlGenCmp
dájgge MUORRA ;
suvra#dájgge MUORRA ;
ståhkam#dájgge MUORRA ;
bierggo#dájgge MUORRA ;
lájgge MUORRA ;
rájgge MUORRA ;
uksa#rájgge MUORRA ;
bahta#rájgge MUORRA ;
biellje#rájgge MUORRA ;
njunnje#rájgge MUORRA ;
sjalmme#rájgge MUORRA ;
nállo#sjalmme#rájgge MUORRA ;
njálmme#rájgge MUORRA ;
vinndek#rájgge MUORRA ;
riehpen#rájgge MUORRA ;
boallo#rájgge MUORRA ;
jåhkå#rájgge MUORRA ;
malgge MUORRA ;
oalgge MUORRA ;
bielgge MUORRA ;
nielgge MUORRA ;
vielgge MUORRA ;
juolgge MUORRA ;
dikta#juolgge MUORRA ;
sliegge#juolgge MUORRA ;
maŋŋe#juolgge MUORRA ;
gintal#juolgge MUORRA ;
biddo#juolgge MUORRA ;
tjievtjas#juolgge MUORRA ;
duhát#juolgge MUORRA ;
åvddå#juolgge MUORRA ;
dålgge MUORRA ;
giesse#dålgge MUORRA ;
njålgge MUORRA ;
sålgge MUORRA ;
buogge MUORRA ;
duogge MUORRA ;
luogge MUORRA ;
tjoargge MUORRA ; !+SgNomCmp +SgGenCmp +PlGenCmp
giergge MUORRA ;
låŋustak#giergge MUORRA ;
vuodja#giergge MUORRA ;
tjiehka#giergge MUORRA ;
mil0la#giergge:mil'la#giergge MUORRA ;
hávdde#giergge MUORRA ;
skilltje#giergge MUORRA ;
sáhppe#giergge MUORRA ;
sállte#giergge MUORRA ;
digál#giergge MUORRA ;
tsiekkim#giergge MUORRA ;
jårrålim#giergge MUORRA ;
vuodo#giergge MUORRA ;
ráhpo#giergge MUORRA ;
mujtto#giergge MUORRA ;
giernas#giergge MUORRA ;
fiervvá#giergge MUORRA ;
hiergge MUORRA ; !+SgNomCmp +SgGenCmp +PlGenCmp
noade#hiergge MUORRA ; !+SgNomCmp +SgGenCmp +PlGenCmp
lájddis#hiergge MUORRA ; !+SgNomCmp +SgGenCmp +PlGenCmp
sjiergge MUORRA ;
viergge MUORRA ;
virgge MUORRA ;
fáhka#virgge MUORRA ;
lijgge#virgge MUORRA ;
åhpadiddje#virgge MUORRA ;
jahke#virgge MUORRA ;
bielle#virgge MUORRA ;
oasse#virgge MUORRA ;
njunnjusj#virgge MUORRA ;
hukso#virgge MUORRA ;
ålles#virgge MUORRA ;
suorgge MUORRA ;
fáhka#suorgge MUORRA ;
giella#suorgge MUORRA ;
doajmma#suorgge MUORRA ;
ás0sje#suorgge:ás'sje#suorgge MUORRA ;
oajvve#suorgge MUORRA ;
sosiál#suorgge MUORRA ;
barggo#suorgge MUORRA ;
åssko#suorgge MUORRA ;
feber GAHPER ;
gábddás GAHPER ;
dållår GAHPER ; !+SgNomCmp +SgGenCmp +PlGenCmp
jaspis GAHPER ;
oahppo#suorgge MUORRA ;
hukso#suorgge MUORRA ;
sujtto#suorgge MUORRA ;
strejkka MUORRA ;
åhpadus#suorgge MUORRA ;
æládus#suorgge MUORRA ;
jåhkå#suorgge MUORRA ;
snárgge MUORRA ;
sárgge MUORRA ;
bårgge MUORRA ;
tjårgge MUORRA ; !+SgNomCmp +SgGenCmp +DefPlGenCmp
idja#tjårgge MUORRA ; !+SgNomCmp +SgGenCmp +DefPlGenCmp
biejvve#tjårgge MUORRA ; !+SgNomCmp +SgGenCmp +DefPlGenCmp
doavgge MUORRA ; !+SgNomCmp +SgGenCmp +PlGenCmp
goavgge MUORRA ;
asse#goavgge MUORRA ;
bivgge MUORRA ; !+SgNomCmp +SgGenCmp +DefPlGenCmp
lávgge MUORRA ;
bágge MUORRA ;
dágge MUORRA ; !+SgNomCmp +SgGenCmp +DefPlGenCmp
fágge MUORRA ;
gágge MUORRA ; !+SgNomCmp +SgGenCmp +PlGenCmp
ságge MUORRA ;
bårråm#ságge MUORRA ;
vágge MUORRA ; !+SgNomCmp +SgGenCmp +PlGenCmp
dågge MUORRA ;
buojdde#dågge MUORRA ;
rågge MUORRA ; !+SgNomCmp +SgGenCmp +PlGenCmp
bivddo#rågge MUORRA ;
gielbar#rågge MUORRA ;
sågge MUORRA ;
vuodna#sågge MUORRA ;
fieŋŋge MUORRA ;
slieŋŋge MUORRA ; !+SgNomCmp +SgGenCmp +PlGenCmp
skadje MUORRA ; !+SgNomCmp +SgGenCmp +PlGenCmp
smadje MUORRA ;
soadje MUORRA ;
náhkke#soadje MUORRA ;
sadje MUORRA ; !+SgNomCmp +SgGenCmp +PlGenCmp
luodda#sadje MUORRA ;
tjuvdde#sadje MUORRA ;
hállde#sadje MUORRA ; !+SgNomCmp +SgGenCmp +PlGenCmp
állde#sadje MUORRA ; !+SgNomCmp +SgGenCmp +PlGenCmp
nållåhim#sadje MUORRA ; !+SgNomCmp +SgGenCmp +PlGenCmp
gujnna#duodje MUORRA ;
bádje MUORRA ;
guolle#sádje MUORRA ; !+SgNomCmp +SgGenCmp +PlGenCmp
stierjje MUORRA ;
biebbmo#láhkkim#girjje MUORRA ;
ábbis#girjje MUORRA ;
sturjje MUORRA ; !+SgNomCmp +SgGenCmp +PlGenCmp
skárjje MUORRA ;
slabrre#biellje MUORRA ; !+SgNomCmp +SgGenCmp +PlGenCmp
boahttsu#duollje MUORRA ;
åroj#ladnje MUORRA ;
goavnnje MUORRA ; !+SgNomCmp +SgGenCmp +PlGenCmp
sjkivnnje MUORRA ;
malssje MUORRA ;
jáhkkudak#ássje MUORRA ;
tjår#biel#budtje MUORRA  ;
tjihtje MUORRA ; !+SgNomCmp +SgGenCmp +PlGenCmp
sjkuhtje MUORRA ; !+SgNomCmp +SgGenCmp +PlGenCmp
várre#sjkuhtje MUORRA ; !+SgNomCmp +SgGenCmp +PlGenCmp
sjpielltje MUORRA ; !+SgNomCmp +SgGenCmp +PlGenCmp
illtje MUORRA ;
sjkilltje MUORRA ;
giehpa#sjkálltje MUORRA ;
lærro#áhttje MUORRA ; !+SgNomCmp +SgGenCmp +PlGenCmp
rist#áhttje:rist9#áhttje MUORRA ; !+SgNomCmp +SgGenCmp +PlGenCmp
sjnjurttje MUORRA ;
snjurttje MUORRA ;
sjnurttje MUORRA ;
girkko#sjnjurttje MUORRA ;
tjievttje MUORRA ;
budjæhtta#jahke MUORRA ; !+SgNomCmp +SgGenCmp +PlGenCmp
budjæhtta#jahke+N+SgCmp:budjæhtta#jak%> R ; !+SgNomCmp
lággadam#soahke MUORRA ;
sluohke MUORRA ;
iesj#vuohke MUORRA ;
ávustallam#vuohke MUORRA ;
tjåhke MUORRA ;
viedde#tjåhke MUORRA ;
sállte#tjåhke MUORRA ;
vahkke MUORRA ;
báhper#biehkke MUORRA ;
vajás#biehkke MUORRA ;
diehkke MUORRA ;
niehkke MUORRA ;
buohkke MUORRA ; !+SgNomCmp +SgGenCmp +PlGenCmp
báhkke MUORRA ;
korrektuvrra#låhkke ACTOR ; !+SgNomCmp +SgGenCmp +PlGenCmp
såssnå#ståhkke MUORRA ; !+SgNomCmp +SgGenCmp +DefPlGenCmp
divnno#bájkke MUORRA ; !+SgNomCmp +SgGenCmp +PlGenCmp
lahka#bájkke MUORRA ; !+SgNomCmp +SgGenCmp +PlGenCmp
stánim#mielkke MUORRA ;
sjiella#dálkke MUORRA ; !+SgNomCmp +SgGenCmp +PlGenCmp
bidtjo#vierkke MUORRA ;
svárkke MUORRA ;
tjálmme#goavkke MUORRA ; !+SgNomCmp +SgGenCmp +PlGenCmp
viesske MUORRA ; !+SgNomCmp +SgGenCmp +PlGenCmp
nuorttal#alle MUORRA ;
boalle MUORRA ;
dablle MUORRA ;
skámo#diblle MUORRA ;
dårus#bielle MUORRA ; !+SgNomCmp +SgGenCmp +PlGenCmp
dijmma#bielle MUORRA ; !+SgNomCmp +SgGenCmp +PlGenCmp
dijmma#bielle+N+SgCmp:dijmma#biel%> R ; !+SgNomCmp
tjoar#bielle MUORRA ;
tjoar#bielle+N+SgCmp:tjoar#biel%> R ; !+SgNomCmp
tjar#bielle MUORRA ;
tjar#bielle+N+SgCmp:tjar#biel%> R ; !+SgNomCmp
giet#bielle MUORRA ; !+SgNomCmp +SgGenCmp +PlGenCmp
giet#bielle+N+SgCmp:giet#biel%> R ; !+SgNomCmp
sjliebttje MUORRA ;
sjliepptje MUORRA ;
liebttje MUORRA ;
bavhlle MUORRA ;
buvhlle MUORRA ;
suolle MUORRA ;
guvlle MUORRA ;
gáger#loabme MUORRA ;
rubbme MUORRA ; !+SgNomCmp +SgGenCmp +PlGenCmp
sårmme#sadje MUORRA ; !+SgNomCmp +SgGenCmp +PlGenCmp
goahte#sadje MUORRA ; !+SgNomCmp +SgGenCmp +PlGenCmp
gåt#sadje MUORRA ; !+SgNomCmp +SgGenCmp +PlGenCmp
låvda#goahte#sadje MUORRA ; !+SgNomCmp +SgGenCmp +PlGenCmp
tjiehkam#sadje MUORRA ; !+SgNomCmp +SgGenCmp +PlGenCmp
ståhkam#sadje MUORRA ; !+SgNomCmp +SgGenCmp +PlGenCmp
giesse#valástallam#sadje MUORRA ; !+SgNomCmp +SgGenCmp +PlGenCmp
dálvve#valástallam#sadje MUORRA ; !+SgNomCmp +SgGenCmp +PlGenCmp
idjadim#sadje MUORRA ; !+SgNomCmp +SgGenCmp +PlGenCmp
gávnadim#sadje MUORRA ; !+SgNomCmp +SgGenCmp +PlGenCmp
vuojŋadim#sadje MUORRA ; !+SgNomCmp +SgGenCmp +PlGenCmp
værrodim#sadje MUORRA ; !+SgNomCmp +SgGenCmp +PlGenCmp
hávddádim#sadje MUORRA ; !+SgNomCmp +SgGenCmp +PlGenCmp
tjiehkádim#sadje MUORRA ; !+SgNomCmp +SgGenCmp +PlGenCmp
tjåhkkåhim#sadje MUORRA ; !+SgNomCmp +SgGenCmp +PlGenCmp
æjvvalim#sadje MUORRA ; !+SgNomCmp +SgGenCmp +PlGenCmp
guollim#sadje MUORRA ; !+SgNomCmp +SgGenCmp +PlGenCmp
tjåhkanim#sadje MUORRA ; !+SgNomCmp +SgGenCmp +PlGenCmp
årrom#sadje MUORRA ; !+SgNomCmp +SgGenCmp +PlGenCmp
bårråm#sadje MUORRA ; !+SgNomCmp +SgGenCmp +PlGenCmp
gådo#sadje MUORRA ; !+SgNomCmp +SgGenCmp +PlGenCmp
barggo#sadje MUORRA ; !+SgNomCmp +SgGenCmp +PlGenCmp
dievnno#sadje MUORRA ; !+SgNomCmp +SgGenCmp +PlGenCmp
oahppo#sadje MUORRA ; !+SgNomCmp +SgGenCmp +PlGenCmp
dållå#sadje MUORRA ; !+SgNomCmp +SgGenCmp +PlGenCmp
duodje MUORRA ;
dájdda#duodje MUORRA ;
suodje MUORRA ;
nuorssjo MUORRA ;
biejvve#suodje MUORRA ;
harvve#suodje MUORRA ;
rássjo#suodje MUORRA ;
rádje MUORRA ; !+SgNomCmp +DefSgGenCmp +DefPlGenCmp +SgNomLeft +SgGenLeft +PlGenLeft
radje MUORRA ; !+SgNomCmp +DefSgGenCmp +DefPlGenCmp +SgNomLeft +SgGenLeft +PlGenLeft
gasska#rádje MUORRA ; !+SgNomCmp +DefSgGenCmp +DefPlGenCmp +SgNomLeft +SgGenLeft +PlGenLeft
ul0lá#rádje:ul'lá#rádje MUORRA ;
gådje MUORRA ;
svijne#gådje MUORRA ;
mådje MUORRA ;
ruhta#ábjje MUORRA ; !+SgNomCmp +SgGenCmp +PlGenCmp
oarjje ÅLGGO ; !+SgNomCmp +SgGenCmp +PlGenCmp
vielgge#oarjje MUORRA ; !+SgNomCmp +SgGenCmp +PlGenCmp
girjje MUORRA ;
fáhka#girjje MUORRA ;
sálmma#girjje MUORRA ;
jiedna#girjje MUORRA ;
karakterra#girjje MUORRA ;
giehta#girjje MUORRA ;
girkko#giehta#girjje MUORRA ;
dikta#girjje MUORRA ;
bievdde#girjje MUORRA ;
lådde#girjje MUORRA ;
jahke#girjje MUORRA ;
guos0se#girjje:guos'se#girjje MUORRA ;
biejvve#girjje MUORRA ;
mánáj#girjje MUORRA ;
hárjjidallam#girjje MUORRA ;
tjállem#girjje MUORRA ;
diededim#girjje MUORRA ;
tjåhkanim#girjje MUORRA ;
lávllom#girjje MUORRA ;
låhkåm#girjje MUORRA ;
álkkes#låhkåm#girjje MUORRA ;
álggo#girjje MUORRA ;
barggo#girjje MUORRA ;
báhko#girjje MUORRA ;
rámát#báhko#girjje MUORRA ;
girkko#girjje MUORRA ;
biebbmo#girjje MUORRA ;
oahppo#girjje MUORRA ;
diehto#girjje MUORRA ;
mujtto#girjje MUORRA ;
hárjjidus#girjje MUORRA ;
skåvllå#girjje MUORRA ;
gåvvå#girjje MUORRA ;
muorjje MUORRA ; !+SgNomCmp +SgGenCmp +DefPlGenCmp
gárgga#muorjje MUORRA ; !+SgNomCmp +SgGenCmp +DefPlGenCmp
ávttja#muorjje MUORRA ; !+SgNomCmp +SgGenCmp +DefPlGenCmp
vijnna#muorjje MUORRA ; !+SgNomCmp +SgGenCmp +DefPlGenCmp
biernna#muorjje MUORRA ; !+SgNomCmp +SgGenCmp +DefPlGenCmp
kirsa#muorjje MUORRA ; !+SgNomCmp +SgGenCmp +DefPlGenCmp
giedde#muorjje MUORRA ; !+SgNomCmp +SgGenCmp +DefPlGenCmp
lábttje#muorjje MUORRA ; !+SgNomCmp +SgGenCmp +DefPlGenCmp
svijne#muorjje MUORRA ; !+SgNomCmp +SgGenCmp +DefPlGenCmp
skáhpe#muorjje MUORRA ; !+SgNomCmp +SgGenCmp +DefPlGenCmp
rievsak#muorjje MUORRA ; !+SgNomCmp +SgGenCmp +DefPlGenCmp
gahper#muorjje MUORRA ; !+SgNomCmp +SgGenCmp +DefPlGenCmp
gaskas#muorjje MUORRA ; !+SgNomCmp +SgGenCmp +DefPlGenCmp
gárránis#muorjje MUORRA ; !+SgNomCmp +SgGenCmp +DefPlGenCmp
tjáhppis#muorjje MUORRA ; !+SgNomCmp +SgGenCmp +DefPlGenCmp
hárjje MUORRA ;
tjalmme#sárjje MUORRA ;
svallje MUORRA ; !+SgNomCmp +SgGenCmp +PlGenCmp
biellje MUORRA ;
rájgge#biellje MUORRA ; !+SgNomCmp +SgGenCmp +PlGenCmp
as0sás#biellje:as'sás#biellje MUORRA ; !+SgNomCmp +SgGenCmp +PlGenCmp
bahá#biellje MUORRA ;
duollje MUORRA ;
boaddnje MUORRA ; !+SgNomCmp +SgGenCmp +PlGenCmp
sjádnje MUORRA ;
ládnje MUORRA ; !+SgNomCmp +SgGenCmp +DefPlGenCmp
tjiesskis#ládnje MUORRA ; !+SgNomCmp +SgGenCmp +DefPlGenCmp
mannje MUORRA ; !+SgNomCmp +SgGenCmp +PlGenCmp
njunnje MUORRA ;
goabbme#njunnje MUORRA ; !+SgNomCmp +SgGenCmp +PlGenCmp
tjoarvve#njunnje MUORRA ; !+SgNomCmp +SgGenCmp +PlGenCmp
båhttså#njunnje MUORRA ;
lavnnje MUORRA ;
bårgusj#lavnnje MUORRA ;
doavnnje MUORRA ;
vuoppta#goavnnje MUORRA ; !+SgNomCmp +SgGenCmp +PlGenCmp
guvnnje MUORRA ; !+SgNomCmp +SgGenCmp +PlGenCmp
sjávnnje MUORRA ;
jiegge#oas0sje:jiegge#oas'sje MUORRA ; !+SgNomCmp +SgGenCmp +DefPlGenCmp
áhkar#oas0sje:áhkar#oas'sje MUORRA ; !+SgNomCmp +SgGenCmp +DefPlGenCmp
oas0sje:oas'sje MUORRA ; !+SgNomCmp +SgGenCmp +DefPlGenCmp
giella#ás0sje:giella#ás'sje MUORRA ;
sebrudak#ás0sje:sebrudak#ás'sje MUORRA ;
láddam#ás0sje:láddam#ás'sje MUORRA ;
gujddim#ás0sje:gujddim#ás'sje MUORRA ;
rijddo#ás0sje:rijddo#ás'sje MUORRA ;
vájmo#ás0sje:vájmo#ás'sje MUORRA ;
ás0sje:ás'sje MUORRA ;
pre^ambella MUORRA ; !^LOAN
pre^ambella+N+SgNomCmp:pre^ambel%> R ; !+SgNomCmp
nássje:nás'sje MUORRA ; !+SgNomCmp +SgGenCmp +PlGenCmp
oajvve#ás0sje:oajvve#ás'sje MUORRA ;
moassje MUORRA ;
vassje MUORRA ;
vuolssje MUORRA ;
giehpes#vuolssje MUORRA ;
gådtjå#vuolssje MUORRA ;
loamssje MUORRA ;
oadtje MUORRA ;
njuosska#oadtje MUORRA ;
bádne#oadtje MUORRA ;
loadtje MUORRA ; !+SgNomCmp +SgGenCmp +PlGenCmp
gabát#loadtje MUORRA ; !+SgNomCmp +SgGenCmp +PlGenCmp
gahpa#loadtje MUORRA ; !+SgNomCmp +SgGenCmp +PlGenCmp
njidtje MUORRA ;
tjidtje MUORRA ;
læmsso#tjidtje MUORRA ; !+SgNomCmp +SgGenCmp +PlGenCmp
skoahtje MUORRA ; !+SgNomCmp +SgGenCmp +PlGenCmp
giehtje MUORRA ; !+SgNomCmp +DefSgGenCmp +DefPlGenCmp +SgNomLeft +SgGenLeft +PlGenLeft
vuodna#giehtje MUORRA ;
vuodna#giehtje+N+SgCmp:vuodna#giesj%> R ; !+SgNomCmp
tjuvdde#giehtje MUORRA ;
tjuvdde#giehtje+N+SgCmp:tjuvdde#giesj%> R ; !+SgNomCmp
biellje#giehtje MUORRA ;
biellje#giehtje+N+SgCmp:biellje#giesj%> R ; !+SgNomCmp
njunnje#giehtje MUORRA ;
njunnje#giehtje+N+SgCmp:njunnje#giesj%> R ; !+SgNomCmp
vuolle#giehtje MUORRA ;
vuolle#giehtje+N+SgCmp:vuolle#giesj%> R ; !+SgNomCmp
davve#giehtje MUORRA ;
davve#giehtje+N+SgCmp:davve#giesj%> R ; !+SgNomCmp
maŋŋe#giehtje MUORRA ;
maŋŋe#giehtje+N+SgCmp:maŋŋe#giesj%> R ; !+SgNomCmp
njuovtjam#giehtje MUORRA ;
njuovtjam#giehtje+N+SgCmp:njuovtjam#giesj%> R ; !+SgNomCmp
åvddå#giehtje MUORRA ;
åvddå#giehtje+N+SgCmp:åvddå#giesj%> R ; !+SgNomCmp
sis#giehtje MUORRA ;
sis#giehtje+N+SgCmp:sis#giesj%> R ; !+SgNomCmp
tjiehtje MUORRA ; !+SgNomCmp +SgGenCmp +PlGenCmp
snjuhtje MUORRA ;
sjnjuhtje MUORRA ;
sjuhtje MUORRA ; !+SgNomCmp +SgGenCmp +PlGenCmp
spuhtje MUORRA ;
tjáhtje MUORRA ; !+SgNomCmp +SgGenCmp +PlGenCmp
tjáhtje+N+SgCmp:tjásj%> R ; !+SgNomCmp
vuorgga#tjáhtje MUORRA ;
vuorgga#tjáhtje+N+SgCmp:vuorgga#tjásj%> R ; !+SgNomCmp
ája#tjáhtje MUORRA ;
ája#tjáhtje+N+SgCmp:ája#tjásj%> R ; !+SgNomCmp
sievtik#tjáhtje MUORRA ;
sievtik#tjáhtje+N+SgCmp:sievtik#tjásj%> R ; !+SgNomCmp
sirŋŋim#tjáhtje MUORRA ;
sirŋŋim#tjáhtje+N+SgCmp:sirŋŋim#tjásj%> R ; !+SgNomCmp
lávggom#tjáhtje MUORRA ;
lávggom#tjáhtje+N+SgCmp:lávggom#tjásj%> R ; !+SgNomCmp
såhkår#tjáhtje MUORRA ;
såhkår#tjáhtje+N+SgCmp:såhkår#tjásj%> R ; !+SgNomCmp
bajeldis#tjáhtje MUORRA ;
bajeldis#tjáhtje+N+SgCmp:bajeldis#tjásj%> R ; !+SgNomCmp
varás#tjáhtje MUORRA ;
varás#tjáhtje+N+SgCmp:varás#tjásj%> R ; !+SgNomCmp
råhtje MUORRA ; !+SgNomCmp +SgGenCmp +PlGenCmp
diehppe#buoktje ACTOR ; !+SgNomCmp +SgGenCmp +PlGenCmp
tjuktje MUORRA ; !+SgNomCmp +SgGenCmp +PlGenCmp
sjnjaktje MUORRA ; !+SgNomCmp +SgGenCmp +PlGenCmp
spielltje MUORRA ; !+SgNomCmp +SgGenCmp +PlGenCmp
bassem#spielltje MUORRA ;
åvddå#illtje MUORRA ;
skilltje MUORRA ;
sjmilltje MUORRA ; !+SgNomCmp +SgGenCmp +PlGenCmp
smilltje MUORRA ; !+SgNomCmp +SgGenCmp +PlGenCmp
bulltje MUORRA ; !+SgNomCmp +SgGenCmp +PlGenCmp
sliepptje MUORRA ;
lábttje MUORRA ;
biejve#lábttje MUORRA ;
gihttje MUORRA ; !+SgNomCmp +SgGenCmp +PlGenCmp
áhttje MUORRA ; !+SgNomCmp +SgGenCmp +PlGenCmp
almen#áhttje MUORRA ; !+SgNomCmp +SgGenCmp +PlGenCmp
máttar#áhttje MUORRA ; !+SgNomCmp +SgGenCmp +PlGenCmp
oarttje MUORRA ;
snjurttje MUORRA ;
sjnjurttje MUORRA ;
girkko#snjurttje MUORRA ;
girkko#sjnjurttje MUORRA ;
gårttje MUORRA ; !+SgNomCmp +SgGenCmp +PlGenCmp
ávttje MUORRA ; !+SgNomCmp +SgGenCmp +PlGenCmp
ahke MUORRA ; !+SgNomCmp +SgGenCmp +DefPlGenCmp +SgNomLeft +SgGenLeft +PlGenLeft
jahke MUORRA ; !+SgNomCmp +SgGenCmp +PlGenCmp
bielle#nup#jahke MUORRA ; !+SgNomCmp +SgGenCmp +PlGenCmp
bielle#nup#jahke+N+SgCmp:bielle#nup#jak%> R ; !+SgNomCmp
budsjæhtta#jahke MUORRA ; !+SgNomCmp +SgGenCmp +PlGenCmp
budsjæhtta#jahke+N+SgCmp:budsjæhtta#jak%> R ; !+SgNomCmp
válgga#jahke MUORRA ; !+SgNomCmp +SgGenCmp +PlGenCmp
válgga#jahke+N+SgCmp:válgga#jak%> R ; !+SgNomCmp
doajmma#jahke MUORRA ; !+SgNomCmp +SgGenCmp +PlGenCmp
doajmma#jahke+N+SgCmp:doajmma#jak%> R ; !+SgNomCmp
tjuohte#jahke MUORRA ; !+SgNomCmp +SgGenCmp +PlGenCmp
tjuohte#jahke+N+SgCmp:tjuohte#jak%> R ; !+SgNomCmp
barggo#jahke MUORRA ; !+SgNomCmp +SgGenCmp +PlGenCmp
barggo#jahke+N+SgCmp:barggo#jak%> R ; !+SgNomCmp
girkko#jahke MUORRA ; !+SgNomCmp +SgGenCmp +PlGenCmp
girkko#jahke+N+SgCmp:girkko#jak%> R ; !+SgNomCmp
rijmmo#jahke MUORRA ; !+SgNomCmp +SgGenCmp +DefPlGenCmp
rijmmo#jahke+N+SgCmp:rijmmo#jak%> R ; !+SgNomCmp
biel#nup#jahke MUORRA ; !+SgNomCmp +SgGenCmp
biel#nup#jahke+N+SgCmp:biel#nup#jak%> R ; !+SgNomCmp
åhpadus#jahke MUORRA ; !+SgNomCmp +SgGenCmp +PlGenCmp
åhpadus#jahke+N+SgCmp:åhpadus#jak%> R ; !+SgNomCmp
ådå#jahke MUORRA ; !+SgNomCmp +SgGenCmp +DefPlGenCmp
ådå#jahke+N+SgCmp:ådå#jak%> R ; !+SgNomCmp
skåvllå#jahke MUORRA ; !+SgNomCmp +SgGenCmp +PlGenCmp
skåvllå#jahke+N+SgCmp:skåvllå#jak%> R ; !+SgNomCmp
tjahke MUORRA ;
muohta#tjahke MUORRA ;
doahke MUORRA ;
goahke MUORRA ;
soahke MUORRA ; !+SgNomCmp +SgGenCmp +DefPlGenCmp
tsoahke MUORRA ; !+SgNomCmp +SgGenCmp +PlGenCmp
iehke MUORRA ; !+SgNomCmp +SgGenCmp +PlGenCmp
liehke MUORRA ; !+SgNomCmp +SgGenCmp +PlGenCmp
guobas#siehke MUORRA ; !+SgNomCmp +SgGenCmp +PlGenCmp
skuldik#siehke MUORRA ; !+SgNomCmp +SgGenCmp +PlGenCmp
ajik#siehke MUORRA ; !+SgNomCmp +SgGenCmp +PlGenCmp
bierik#siehke MUORRA ; !+SgNomCmp +SgGenCmp +PlGenCmp
måtsåk#siehke MUORRA ; !+SgNomCmp +SgGenCmp +PlGenCmp
måstos#siehke MUORRA ; !+SgNomCmp +SgGenCmp +PlGenCmp
báhttja#siehke MUORRA ; !+SgNomCmp +SgGenCmp +PlGenCmp
buojdde#siehke MUORRA ; !+SgNomCmp +SgGenCmp +PlGenCmp
sárnnediddje#siehke MUORRA ; !+SgNomCmp +SgGenCmp +PlGenCmp
tjáhtje#siehke MUORRA ;
vuoras#siehke MUORRA ; !+SgNomCmp +SgGenCmp +PlGenCmp
diehti#girjje MUORRA ;
mánná#siehke MUORRA ; !+SgNomCmp +SgGenCmp +PlGenCmp
vihke MUORRA ;
doabttje MUORRA ; !+SgNomCmp +SgGenCmp +PlGenCmp
mielgga#vihke MUORRA ;
gålgge#vihke MUORRA ;
tsåhke#vihke MUORRA ;
tjalmme#vihke MUORRA ;
jámálguvvam#vihke MUORRA ;
tjállem#vihke MUORRA ;
giehpes#vihke MUORRA ;
duohke MIEHTE ; !+SgNomCmp +DefSgGenCmp +DefPlGenCmp +SgGenLeft +PlGenLeft
tjuohke MUORRA ; !+SgNomCmp +SgGenCmp +PlGenCmp
vuohke MUORRA ;
almasj#vuohke MUORRA ;
ulmusj#vuohke MUORRA ;
barggam#vuohke MUORRA ;
ájádallam#vuohke MUORRA ;
subtsastallam#vuohke MUORRA ;
árvustallam#vuohke MUORRA ;
sæbrástallam#vuohke MUORRA ;
hållam#vuohke MUORRA ;
iellem#vuohke MUORRA ;
aktisasj#iellem#vuohke MUORRA ;
tjállem#vuohke MUORRA ;
vádtsem#vuohke MUORRA ;
åvddån#buktem#vuohke MUORRA ;
háldadim#vuohke MUORRA ;
åhpadim#vuohke MUORRA ;
ráddim#vuohke MUORRA ;
moalgedim#vuohke MUORRA ;
gæhttjalim#vuohke MUORRA ;
lahkanim#vuohke MUORRA ;
jienastim#vuohke MUORRA ;
subtsastim#vuohke MUORRA ;
årrom#vuohke MUORRA ;
viessom#vuohke MUORRA ;
hållåm#vuohke MUORRA ;
barggo#vuohke MUORRA ;
aktisasj#barggo#vuohke MUORRA ;
vájmo#vuohke MUORRA ;
mánná#vuohke MUORRA ;
dåmadim#vuohke MUORRA ;
såjådim#vuohke MUORRA ;
ruhke MUORRA ; !+SgNomCmp +SgGenCmp +PlGenCmp
láhke MUORRA ;
åhke MUORRA ; !+SgNomCmp +SgGenCmp +PlGenCmp
giro KINO ;
påvsstå#giro KINO ;
æbrro MUORRA ;
gádde#mierro MUORRA ;
ræjnno#vuorro MUORRA ; !+SgNomCmp +SgGenCmp +PlGenCmp
ærro MUORRA ; !+SgNomCmp +DefSgGenCmp +DefPlGenCmp +SgNomLeft +SgGenLeft+PlGenLeft
båhke MUORRA ; !+SgNomCmp +SgGenCmp +PlGenCmp
tsåhke MUORRA ;
ednam#goassjke MUORRA ; !+SgNomCmp +SgGenCmp +PlGenCmp
lahkke MUORRA ;
gadtsa#lahkke MUORRA ; !+SgNomCmp +SgGenCmp +PlGenCmp
doahkke MUORRA ;
lådde#doahkke MUORRA ;
rievsak#doahkke MUORRA ;
tjoahkke NOADE ;
oahppo#pládna#tjoahkke NOADE ;
dikta#tjoahkke NOADE ;
tæksta#tjoahkke NOADE ;
báhko#tjoahkke NOADE ;
dahkamus#tjoahkke NOADE ;
biehkke MUORRA ;
tjáluk#biehkke MUORRA ;
låhkåm#biehkke MUORRA ;
bierggo#biehkke MUORRA ;
páhper#biehkke MUORRA ;
såhkår#biehkke MUORRA ;
revisor GAHPER ; !+SgNomCmp +SgGenCmp +PlGenCmp !^LOAN
revisur GAHPER ; !+SgNomCmp +SgGenCmp +PlGenCmp !^LOAN
jiehkke MUORRA ; !+SgNomCmp +SgGenCmp +PlGenCmp
vanntsa#niehkke MUORRA ; !+SgNomCmp +SgGenCmp +PlGenCmp
huonaj#niehkke MUORRA ; !+SgNomCmp +SgGenCmp +PlGenCmp
hæssta#niehkke MUORRA ; !+SgNomCmp +SgGenCmp +PlGenCmp
åbmudak#niehkke MUORRA ; !+SgNomCmp +SgGenCmp +PlGenCmp
biednik#niehkke MUORRA ; !+SgNomCmp +SgGenCmp +PlGenCmp
ednam#niehkke MUORRA ; !+SgNomCmp +SgGenCmp +PlGenCmp
ællo#niehkke MUORRA ; !+SgNomCmp +SgGenCmp +PlGenCmp
mánná#niehkke MUORRA ; !+SgNomCmp +SgGenCmp +PlGenCmp
vijnna#gárdde#niehkke MUORRA ; !+SgNomCmp +SgGenCmp +PlGenCmp
tsiehkke MUORRA ;
bálkká#tsiehkke MUORRA ;
viehkke MUORRA ; !+SgNomCmp +SgGenCmp +PlGenCmp
sijdda#viehkke MUORRA ; !+SgNomCmp +SgGenCmp +PlGenCmp
doarjja#viehkke MUORRA ;
giehta#viehkke MUORRA ; !+SgNomCmp +SgGenCmp +PlGenCmp
hiehte#viehkke MUORRA ; !+SgNomCmp +SgGenCmp +PlGenCmp
álggo#viehkke MUORRA ;
dihkke MUORRA ; !+SgNomCmp +SgGenCmp +PlGenCmp
nuohkke MUORRA ;
ruohkke MUORRA ;
stuohkke MUORRA ;
náhkke MUORRA ;
åvddå#náhkke MUORRA ;
páhkke MUORRA ;
mielkke#páhkke MUORRA ;
stáhkke MUORRA ; !+SgNomCmp +SgGenCmp +PlGenCmp
låhkke MUORRA ;
buolvva#låhkke MUORRA ;
måhkke MUORRA ; !+SgNomCmp +SgGenCmp +PlGenCmp
luokta#måhkke MUORRA ;
oajvve#måhkke MUORRA ;
gæhttjam#måhkke MUORRA ;
ståhkke MUORRA ; !+SgNomCmp +SgGenCmp +DefPlGenCmp
viejkke MUORRA ;
lijkke MUORRA ;
duojkke MUORRA ;
bájkke MUORRA ; !+SgNomCmp +SgGenCmp +PlGenCmp
sijdda#bájkke MUORRA ; !+SgNomCmp +SgGenCmp +PlGenCmp
poassta#bájkke MUORRA ; !+SgNomCmp +SgGenCmp +PlGenCmp
næhtta#bájkke MUORRA ; !+SgNomCmp +SgGenCmp +PlGenCmp
tjoahkke#bájkke MUORRA ; !+SgNomCmp +SgGenCmp +PlGenCmp
åroj#bájkke MUORRA ; !+SgNomCmp +SgGenCmp +PlGenCmp
riegádim#bájkke MUORRA ; !+SgNomCmp +SgGenCmp +PlGenCmp
årrom#bájkke MUORRA ; !+SgNomCmp +SgGenCmp +PlGenCmp
lagos#bájkke MUORRA ; !+SgNomCmp +SgGenCmp +PlGenCmp
rågos#bájkke MUORRA ; !+SgNomCmp +SgGenCmp +PlGenCmp
rámát#bájkke MUORRA ; !+SgNomCmp +SgGenCmp +PlGenCmp
lájkke MUORRA ; !+SgNomCmp +SgGenCmp +PlGenCmp
alkke MUORRA ; !+SgNomCmp +SgGenCmp +PlGenCmp
moalkke MUORRA ;
mielkke MUORRA ;
gåjkke#mielkke MUORRA ;
gás0se#mielkke:gás'se#mielkke MUORRA ;
vuodjom#mielkke MUORRA ;
slájves#mielkke MUORRA ;
suohkkis#mielkke MUORRA ;
sláhppá#mielkke MUORRA ;
bilkke MUORRA ;
fuolkke MUORRA ; !+SgNomCmp +SgGenCmp +PlGenCmp
bulkke MUORRA ; !+SgNomCmp +SgGenCmp +PlGenCmp
dálkke MUORRA ; !+SgNomCmp +SgGenCmp +PlGenCmp
májel#dálkke MUORRA ; !+SgNomCmp +SgGenCmp +PlGenCmp
ádjá#dálkke MUORRA ; !+SgNomCmp +SgGenCmp +PlGenCmp
átjá#dálkke MUORRA ; !+SgNomCmp +SgGenCmp +PlGenCmp
sjålkke MUORRA ;
gierkke MUORRA ; !+SgNomCmp +SgGenCmp +PlGenCmp
vierkke MUORRA ;
fuorkke MUORRA ;
muorkke MUORRA ; !+SgNomCmp +SgGenCmp +PlGenCmp
várkke MUORRA ;
bádne#várkke MUORRA ;
goavkke MUORRA ;
duvdda MUORRA ;
jiedna#goavkke MUORRA ;
ávkke MUORRA ;
lávkke MUORRA ;
goahppel#lávkke MUORRA ;
njålges#lávkke MUORRA ;
girjak#snávkke MUORRA ; !+SgNomCmp +SgGenCmp +PlGenCmp
áhttje-rávkke MUORRA ; !+SgNomCmp +SgGenCmp +PlGenCmp !SUB
ieddne-rávkke MUORRA ; !+SgNomCmp +SgGenCmp +PlGenCmp !SUB
áhkko-rávkke MUORRA ; !+SgNomCmp +SgGenCmp +PlGenCmp !SUB
áddjá-rávkke MUORRA ; !+SgNomCmp +SgGenCmp +PlGenCmp !SUB
áhttje#rávkke MUORRA ; !+SgNomCmp +SgGenCmp +PlGenCmp
ieddne#rávkke MUORRA ; !+SgNomCmp +SgGenCmp +PlGenCmp
áhkko#rávkke MUORRA ; !+SgNomCmp +SgGenCmp +PlGenCmp
áddjá#rávkke MUORRA ; !+SgNomCmp +SgGenCmp +PlGenCmp
asske MUORRA ;
boasske MUORRA ;
goasske MUORRA ; !+SgNomCmp +SgGenCmp +PlGenCmp
njoasske MUORRA ; !+SgNomCmp +SgGenCmp +PlGenCmp
nisske MUORRA ;
nusske MUORRA ;
gahttun#nusske MUORRA ;
ásske MUORRA ; !+SgNomCmp +SgGenCmp +PlGenCmp
måsske MUORRA ; !+SgNomCmp +SgGenCmp +PlGenCmp
roaŋŋke MUORRA ;
!gal0le:gal'le MUORRA ; !adv
jiel0le:jiel'le MUORRA ;
miel0le:miel'le MUORRA ;
buol0le:buol'le MUORRA ;
tjál0le:tjál'le MUORRA ; !+SgNomCmp +SgGenCmp +PlGenCmp
tjalmme#gål0le:tjalmme#gål'le MUORRA ;
gål0le:gål'le MUORRA ;
skákle+N+Sg+Nom:skákle%> K ;
skákle+N+SgNomCmp:skákle%> R ; !+SgNomCmp
alle MUORRA ;
nuortta#alle MUORRA ;
oarjje#alle MUORRA ;
njalle MUORRA ; !+SgNomCmp +SgGenCmp +PlGenCmp
oalle MUORRA ;
oajvve#oalle MUORRA ;
suoldudak#oalle MUORRA ;
jåhtulak#oalle MUORRA ;
jåhkå#oalle MUORRA ;
doalle MUORRA ;
goalle MUORRA ;
tjoalle MUORRA ;
gassa#tjoalle MUORRA ;
bahta#tjoalle MUORRA ;
náhpe#tjoalle MUORRA ;
nuorjo#tjoalle MUORRA ;
dieblle MUORRA ;
riegádim#dieblle MUORRA ;
skiblle MUORRA ;
dublle MUORRA ;
gáblle MUORRA ;
vuos0sa#gáblle:vuos'sa#gáblle MUORRA ;
uksa#gáblle MUORRA ;
bielle MUORRA ; !+SgNomCmp +DefSgGenCmp +DefPlGenCmp +SgNomLeft +SgGenLeft +PlGenLeft
webba#bielle MUORRA ; !+SgNomCmp +SgGenCmp +PlGenCmp
webba#bielle+N+SgCmp:webba#biel%> R ; !+SgNomCmp
webba#sadje MUORRA ; !+SgNomCmp +SgGenCmp +PlGenCmp
web-bielle MUORRA ; !+SgNomCmp +SgGenCmp +PlGenCmp
web-bielle+N+SgCmp:web-biel%> R ; !+SgNomCmp
rabda#bielle MUORRA ;
rabda#bielle+N+SgCmp:rabda#biel%> R ; !+SgNomCmp
niejdda#bielle MUORRA ; !+SgNomCmp +DefSgGenCmp
niejdda#bielle+N+SgCmp:niejdda#biel%> R ; !+SgNomCmp
hægga#bielle MUORRA ;
hægga#bielle+N+SgCmp:hægga#biel%> R ; !+SgNomCmp
viellja#bielle MUORRA ; !+SgNomCmp +SgGenCmp +PlGenCmp
viellja#bielle+N+SgCmp:viellja#biel%> R ; !+SgNomCmp
tijmma#bielle MUORRA ; !+SgNomCmp +SgGenCmp +PlGenCmp
tijmma#bielle+N+SgCmp:tijmma#biel%> R ; !+SgNomCmp
liehpa#bielle MUORRA ;
liehpa#bielle+N+SgCmp:liehpa#biel%> R ; !+SgNomCmp
tsuodtsa#bielle MUORRA ;
tsuodtsa#bielle+N+SgCmp:tsuodtsa#biel%> R ; !+SgNomCmp
fáhttsa#bielle MUORRA ;
fáhttsa#bielle+N+SgCmp:fáhttsa#biel%> R ; !+SgNomCmp
giehta#bielle MUORRA ;
giehta#bielle+N+SgCmp:giehta#biel%> R ; !+SgNomCmp
ájgge#bielle MUORRA ; !+SgNomCmp +SgGenCmp +PlGenCmp
ájgge#bielle+N+SgCmp:ájgge#biel%> R ; !+SgNomCmp
juolgge#bielle MUORRA ; !+SgNomCmp +SgGenCmp +PlGenCmp
juolgge#bielle+N+SgCmp:juolgge#biel%> R ; !+SgNomCmp
áhttje#bielle MUORRA ; !+SgNomCmp +SgGenCmp +PlGenCmp
áhttje#bielle+N+SgCmp:áhttje#biel%> R ; !+SgNomCmp
jahke#bielle MUORRA ; !+SgNomCmp +SgGenCmp +PlGenCmp
jahke#bielle+N+SgCmp:jahke#biel%> R ; !+SgNomCmp
tjalmme#bielle MUORRA ; !+SgNomCmp +SgGenCmp +PlGenCmp
tjalmme#bielle+N+SgCmp:tjalmme#biel%> R ; !+SgNomCmp
ieddne#bielle MUORRA ; !+SgNomCmp +SgGenCmp +PlGenCmp
ieddne#bielle+N+SgCmp:ieddne#biel%> R ; !+SgNomCmp
bárnne#bielle MUORRA ; !+SgNomCmp +DefSgGenCmp
bárnne#bielle+N+SgCmp:bárnne#biel%> R ; !+SgNomCmp
árre#bielle MUORRA ;
árre#bielle+N+SgCmp:árre#biel%> R ; !+SgNomCmp
asse#bielle MUORRA ;
asse#bielle+N+SgCmp:asse#biel%> R ; !+SgNomCmp
vuosste#bielle MUORRA ;
vuosste#bielle+N+SgCmp:vuosste#biel%> R ; !+SgNomCmp
biejve#bielle MUORRA ;
biejve#bielle+N+SgCmp:biejve#biel%> R ; !+SgNomCmp
ålgusj#bielle MUORRA ;
ålgusj#bielle+N+SgCmp:ålgusj#biel%> R ; !+SgNomCmp
miedásj#bielle MUORRA ;
miedásj#bielle+N+SgCmp:miedásj#biel%> R ; !+SgNomCmp
vuostásj#bielle MUORRA ;
vuostásj#bielle+N+SgCmp:vuostásj#biel%> R ; !+SgNomCmp
jubmel#bielle MUORRA ; !+SgNomCmp +SgGenCmp +PlGenCmp
jubmel#bielle+N+SgCmp:jubmel#biel%> R ; !+SgNomCmp
oarbben#bielle MUORRA ; !+SgNomCmp +SgGenCmp +PlGenCmp
oarbben#bielle+N+SgCmp:oarbben#biel%> R ; !+SgNomCmp
ålggo#bielle MUORRA ;
ålggo#bielle+N+SgCmp:ålggo#biel%> R ; !+SgNomCmp
måttso#bielle MUORRA ;
måttso#bielle+N+SgCmp:måttso#biel%> R ; !+SgNomCmp
tjår#bielle MUORRA ;
tjår#bielle+N+SgCmp:tjår#biel%> R ; !+SgNomCmp
æjgát#bielle MUORRA ; !+SgNomCmp +SgGenCmp +PlGenCmp
æjgát#bielle+N+SgCmp:æjgát#biel%> R ; !+SgNomCmp
oabbá#bielle MUORRA ; !+SgNomCmp +SgGenCmp +PlGenCmp
oabbá#bielle+N+SgCmp:oabbá#biel%> R ; !+SgNomCmp
mánná#bielle MUORRA ; !+SgNomCmp +SgGenCmp +PlGenCmp
mánná#bielle+N+SgCmp:mánná#biel%> R ; !+SgNomCmp
åvddå#bielle MUORRA ;
åvddå#bielle+N+SgCmp:åvddå#biel%> R ; !+SgNomCmp
alusj#bielle MUORRA ;
alusj#bielle+N+SgCmp:alusj#biel%> R ; !+SgNomCmp
lulusj#bielle MUORRA ;
lulusj#bielle+N+SgCmp:lulusj#biel%> R ; !+SgNomCmp
oarjásj#bielle MUORRA ;
oarjásj#bielle+N+SgCmp:oarjásj#biel%> R ; !+SgNomCmp
sis#bielle MUORRA ;
sis#bielle+N+SgCmp:sis#biel%> R ; !+SgNomCmp
dielle MUORRA ; !+SgNomCmp +SgGenCmp +PlGenCmp
mielle MUORRA ;
dille MUORRA ; !+SgNomCmp +DefSgGenCmp +DefPlGenCmp +SgNomLeft +SgGenLeft +PlGenLeft
varresvuoda#dille MUORRA ;
giella#dille MUORRA ;
ruhta#dille MUORRA ;
hiehte#dille MUORRA ;
sebrudak#dille MUORRA ;
sjaddam#dille MUORRA ;
bajás#sjaddam#dille MUORRA ;
iellem#dille MUORRA ;
viessom#dille MUORRA ;
sielo#dille MUORRA ;
gille MUORRA ; !+SgNomCmp +SgGenCmp +PlGenCmp
smájlle MUORRA ;
guolle MUORRA ; !+SgNomCmp +SgGenCmp +PlGenCmp
boahkke#guolle MUORRA ; !+SgNomCmp +SgGenCmp +PlGenCmp
gåjkke#guolle MUORRA ; !+SgNomCmp +SgGenCmp +PlGenCmp
njalle#guolle MUORRA ; !+SgNomCmp +SgGenCmp +PlGenCmp
bår0re#guolle:bår're#guolle MUORRA ; !+SgNomCmp +SgGenCmp +PlGenCmp
nuorre#guolle MUORRA ; !+SgNomCmp +SgGenCmp +PlGenCmp
jávrre#guolle MUORRA ; !+SgNomCmp +SgGenCmp +PlGenCmp
sállte#guolle MUORRA ; !+SgNomCmp +SgGenCmp +PlGenCmp
bassem#guolle MUORRA ; !+SgNomCmp +SgGenCmp +PlGenCmp
gådo#guolle MUORRA ; !+SgNomCmp +SgGenCmp +PlGenCmp
suovas#guolle MUORRA ; !+SgNomCmp +SgGenCmp +PlGenCmp
láŋas#guolle MUORRA ; !+SgNomCmp +SgGenCmp +PlGenCmp
máles#guolle MUORRA ; !+SgNomCmp +SgGenCmp +PlGenCmp
oases#guolle MUORRA ; !+SgNomCmp +SgGenCmp +PlGenCmp
varás#guolle MUORRA ; !+SgNomCmp +SgGenCmp +PlGenCmp
sievtev#guolle MUORRA ; !+SgNomCmp +SgGenCmp +PlGenCmp
måjå#guolle MUORRA ; !+SgNomCmp +SgGenCmp +PlGenCmp
sjuolle MUORRA ;
biegga#skuolle MUORRA ;
vuolle ÅLGGO ; !+SgNomCmp +DefSgGenCmp +DefPlGenCmp +SgNomLeft +SgGenLeft +PlGenLeft
gieda#vuolle MUORRA ;
gieda#vuolle+N+SgCmp:gieda#vuol%> R ; !+SgNomCmp
vádja#vuolle MUORRA ;
vádja#vuolle+N+SgCmp:vádja#vuol%> R ; !+SgNomCmp
rábe#vuolle MUORRA ;
rábe#vuolle+N+SgCmp:rábe#vuol%> R ; !+SgNomCmp
gulme#vuolle MUORRA ;
gulme#vuolle+N+SgCmp:gulme#vuol%> R ; !+SgNomCmp
gátte#vuolle MUORRA ;
gátte#vuolle+N+SgCmp:gátte#vuol%> R ; !+SgNomCmp
oajve#vuolle MUORRA ;
oajve#vuolle+N+SgCmp:oajve#vuol%> R ; !+SgNomCmp
tjoajve#vuolle MUORRA ;
tjoajve#vuolle+N+SgCmp:tjoajve#vuol%> R ; !+SgNomCmp
åj#vuolle MUORRA ;
åj#vuolle+N+SgCmp:åj#vuol%> R ; !+SgNomCmp
dæhkko#vuolle MUORRA ;
dæhkko#vuolle+N+SgCmp:dæhkko#vuol%> R ; !+SgNomCmp
oajv#vuolle MUORRA ;
oajv#vuolle+N+SgCmp:oajv#vuol%> R ; !+SgNomCmp
sjulle MUORRA ; !+SgNomCmp +SgGenCmp +PlGenCmp
lulle ÅLGGO ;
nuortta#lulle MUORRA ;
oarjje#lulle MUORRA ;
bavlle MUORRA ;
njavlle MUORRA ;
soavlle MUORRA ; !+SgNomCmp +SgGenCmp +PlGenCmp
gievlle MUORRA ;
nuortta#gievlle MUORRA ; !+SgNomCmp +SgGenCmp
tjievlle MUORRA ;
duovlle MUORRA ;
skuovlle MUORRA ;
tjuvlle MUORRA ;
suvlle MUORRA ;
skávlle MUORRA ; !+SgNomCmp +SgGenCmp +PlGenCmp
vuona#skávlle MUORRA ; !+SgNomCmp +SgGenCmp +PlGenCmp
guolle#skávlle MUORRA ; !+SgNomCmp +SgGenCmp +PlGenCmp
stuor#skávlle MUORRA ; !+SgNomCmp +SgGenCmp +PlGenCmp
silldá#skávlle MUORRA ; !+SgNomCmp +SgGenCmp +PlGenCmp
návlle MUORRA ;
tjalmme#návlle MUORRA ;
vávlle MUORRA ; !+SgNomCmp +SgGenCmp +PlGenCmp
bálle MUORRA ; !+SgNomCmp +SgGenCmp +PlGenCmp
málle MUORRA ;
nálle MUORRA ;
lådde#nálle MUORRA ;
judos#nálle MUORRA ;
stálle MUORRA ;
jålle MUORRA ;
sjålle MUORRA ;
smålle MUORRA ;
biebbmo#smålle MUORRA ;
dabme MUORRA ;
gabme MUORRA ;
ájnes MUORRA ;
sjabme MUORRA ;
oabme MUORRA ;
almen#oabme MUORRA ;
konkurssa#oabme MUORRA ;
árbbe#oabme MUORRA ;
várnaj#oabme MUORRA ;
ármo#oabme MUORRA ;
árvvo#oabme MUORRA ;
bákte#goabme MUORRA ;
loabme MUORRA ; !+SgNomCmp +SgGenCmp +PlGenCmp
goabbme MUORRA ;
mánno#goabbme MUORRA ;
tsoabbme MUORRA ; !Kintel
tsoabme MUORRA ; !Korhonen
báhko#tsoabbme MUORRA ; !Kintel
báhko#tsoabme MUORRA ; !Korhonen
giebbme MUORRA ;
káf0fa#giebbme:káf'fa#giebbme MUORRA ;
skubbme MUORRA ;
ibme MUORRA ; !+SgNomCmp +SgGenCmp +PlGenCmp
gibme MUORRA ;
tjuktje#gibme MUORRA ;
hur0re#gibme MUORRA ;
guobme MUORRA ;
vuobme MUORRA ; !+SgNomCmp +SgGenCmp +PlGenCmp
guossa#vuobme MUORRA ; !+SgNomCmp +SgGenCmp +PlGenCmp
soahke#vuobme MUORRA ; !+SgNomCmp +SgGenCmp +PlGenCmp
biehtse#vuobme MUORRA ; !+SgNomCmp +SgGenCmp +PlGenCmp
rássjo#vuobme MUORRA ; !+SgNomCmp +SgGenCmp +PlGenCmp
dubme MUORRA ;
hábme MUORRA ;
værbba#hábme MUORRA ;
dájdda#hábme MUORRA ;
infinihta#hábme MUORRA ;
sålbbe#hábme MUORRA ;
ájgge#hábme MUORRA ;
ulmme#hábme MUORRA ;
almodim#hábme MUORRA ;
såjådim#hábme MUORRA ;
suodjalim#hábme MUORRA ;
subtsastim#hábme MUORRA ;
gåhttjom#hábme MUORRA ;
vuornnom#hábme MUORRA ;
vuodo#hábme MUORRA ;
báhko#hábme MUORRA ;
páhper#hábme MUORRA ;
ráddidus#hábme MUORRA ;
kásus#hábme MUORRA ;
lábme MUORRA ;
sábme MUORRA ; !+SgGenCmp +PlGenCmp
!giepme MUORRA ; ! -pm- ?!
merra#sábme MUORRA ; !+SgGenCmp +PlGenCmp
vuovdde#sábme MUORRA ; !+SgGenCmp +PlGenCmp
julevu#sábme MUORRA ; !+SgGenCmp +PlGenCmp
jåhtte#sábme MUORRA ; !+SgGenCmp +PlGenCmp
boatsoj#sábme MUORRA ; !+SgGenCmp +PlGenCmp
ællo#sábme MUORRA ; !+SgGenCmp +PlGenCmp
julev#sábme MUORRA ; !+SgGenCmp +PlGenCmp
gålldå#sábme MUORRA ; !+SgGenCmp +PlGenCmp
råbme MUORRA ; !+SgNomCmp +SgGenCmp +PlGenCmp
dágge#råbme MUORRA ; !+SgNomCmp +SgGenCmp +PlGenCmp
assjme MUORRA ;
roassjme MUORRA ;
riessjme MUORRA ;
russjme MUORRA ;
joajmme MUORRA ;
giejmme MUORRA ;
liejmme MUORRA ;
skuvrre#liejmme MUORRA ;
slijmme MUORRA ;
svijmme MUORRA ;
guojmme MUORRA ; !+SgNomCmp +SgGenCmp +PlGenCmp
tjærdda#guojmme MUORRA ; !+SgNomCmp +SgGenCmp +PlGenCmp
fáŋŋga#guojmme MUORRA ; !+SgNomCmp +SgGenCmp +PlGenCmp
fáhka#guojmme MUORRA ; !+SgNomCmp +SgGenCmp +PlGenCmp
rijka#guojmme MUORRA ; !+SgNomCmp +SgGenCmp +PlGenCmp
virgge#guojmme MUORRA ; !+SgNomCmp +SgGenCmp +PlGenCmp
vuosste#guojmme MUORRA ; !+SgNomCmp +SgGenCmp +PlGenCmp
gállasj#guojmme MUORRA ; !+SgNomCmp +SgGenCmp +PlGenCmp
álmmuk#guojmme MUORRA ; !+SgNomCmp +SgGenCmp +PlGenCmp
tjiektjam#guojmme MUORRA ; !+SgNomCmp +SgGenCmp +PlGenCmp
barggo#guojmme MUORRA ; !+SgNomCmp +SgGenCmp +PlGenCmp
aktisasj#barggo#guojmme MUORRA ; !+SgNomCmp +SgGenCmp +PlGenCmp
jáhko#guojmme MUORRA ; !+SgNomCmp +SgGenCmp +PlGenCmp
manno#guojmme MUORRA ; !+SgNomCmp +SgGenCmp +PlGenCmp
fárro#guojmme MUORRA ; !+SgNomCmp +SgGenCmp +PlGenCmp
dievnár#guojmme MUORRA ; !+SgNomCmp +SgGenCmp +PlGenCmp
juogos#guojmme MUORRA ; !+SgNomCmp +SgGenCmp +PlGenCmp
viesát#guojmme MUORRA ; !+SgNomCmp +SgGenCmp +PlGenCmp
stuojmme MUORRA ;
ájmme MUORRA ;
gájmme MUORRA ; !+SgNomCmp +SgGenCmp +PlGenCmp
slájmme MUORRA ; !+SgNomCmp +SgGenCmp +PlGenCmp
almme MUORRA ; !+SgNomCmp +SgGenCmp
násste#almme MUORRA ; !+SgNomCmp +SgGenCmp +DefPlGenCmp
sjalmme MUORRA ;
nállo#sjalmme MUORRA ;
skárjjá#sjalmme MUORRA ;
tjalmme MUORRA ;
hæhkka#tjalmme MUORRA ;
vuodja#tjalmme MUORRA ;
muohta#tjalmme MUORRA ;
vuoppta#tjalmme MUORRA ;
viermme#tjalmme MUORRA ;
gårnne#tjalmme MUORRA ;
sáhppe#tjalmme MUORRA ; !+SgNomCmp +SgGenCmp +PlGenCmp
sáttoj#tjalmme MUORRA ;
láttak#tjalmme MUORRA ;
ganjál#tjalmme MUORRA ; !+SgNomCmp +SgGenCmp +PlGenCmp
hoalmme MUORRA ;
tjoalmme MUORRA ; !+SgNomCmp +SgGenCmp +PlGenCmp
merra#tjoalmme MUORRA ; !+SgNomCmp +SgGenCmp +PlGenCmp
hielmme MUORRA ;
ilmme MUORRA ; !+SgNomCmp +SgGenCmp +PlGenCmp
sudd#ilmme MUORRA ; !+SgNomCmp +SgGenCmp +PlGenCmp
guolmme MUORRA ;
ulmme MUORRA ;
oasse#ulmme MUORRA ;
oajvve#ulmme MUORRA ;
gulmme MUORRA ;
gálmme MUORRA ; !+SgNomCmp +SgGenCmp +PlGenCmp
hálmme MUORRA ;
njálmme MUORRA ;
vuodna#njálmme MUORRA ;
gurák#njálmme MUORRA ; !+SgNomCmp +SgGenCmp +PlGenCmp
tsakkas#njálmme MUORRA ; !+SgNomCmp +SgGenCmp +PlGenCmp
tjalmas#njálmme MUORRA ;
jåhkå#njálmme MUORRA ;
válmme MUORRA ;
joarmme MUORRA ;
sarmme MUORRA ; !+SgNomCmp +SgGenCmp +PlGenCmp
diermme MUORRA ;
jåhkå#diermme MUORRA ;
jiermme MUORRA ;
viermme MUORRA ;
hievne#viermme MUORRA ;
nirmme MUORRA ;
ármme MUORRA ;
dármme MUORRA ;
fármme MUORRA ;
jårmme MUORRA ; !+SgNomCmp +SgGenCmp +PlGenCmp
sårmme MUORRA ; !+SgNomCmp +SgGenCmp +PlGenCmp
námme MUORRA ;
vassme MUORRA ; !+SgNomCmp +SgGenCmp +PlGenCmp
fylkka#mán0ne:fylkka#mán'ne MUORRA ; !+SgNomCmp +SgGenCmp +PlGenCmp
!dune MUORRA ; !this is nothing
badne MUORRA ;
dadne MUORRA ;
spadne MUORRA ;
guovsak#radne MUORRA ;
ieddne MUORRA ; !+SgNomCmp +SgGenCmp +PlGenCmp
tsagge#ieddne MUORRA ; !+SgNomCmp +SgGenCmp +PlGenCmp
guddne MUORRA ;
ruddne MUORRA ;
tjáhtje#ruddne MUORRA ;
båddne MUORRA ; !+SgNomCmp +SgGenCmp +PlGenCmp
tjuovgá#båddne MUORRA ; !+SgNomCmp +SgGenCmp +PlGenCmp
låddne MUORRA ;
ábme#lidne MUORRA ; !+SgNomCmp +SgGenCmp +PlGenCmp
ridne MUORRA ; !+SgNomCmp +SgGenCmp +PlGenCmp
bádne MUORRA ;
miesska#bádne MUORRA ;
mátta#bádne MUORRA ;
gájbbe#bádne MUORRA ;
oalol#bádne MUORRA ;
tjalán#bádne MUORRA ;
gætjos#bádne MUORRA ;
åvddå#bádne MUORRA ;
skádne MUORRA ;
vádne MUORRA ;
varra#vádne MUORRA ;
ruhta#vádne MUORRA ;
biednik#vádne MUORRA ;
biellne MUORRA ; !+SgNomCmp +SgGenCmp +DefPlGenCmp
suollne MUORRA ; !+SgNomCmp +SgGenCmp +PlGenCmp
bållne MUORRA ;
giebnne MUORRA ;
giebmme MUORRA ;
riebme MUORRA ;
vuobnne MUORRA ;
stábnne MUORRA ;
siejnne MUORRA ;
suoddjim#siejnne MUORRA ;
njiello#siejnne MUORRA ;
lijnne MUORRA ;
tjiebet#lijnne MUORRA ;
svijnne MUORRA ; !+SgNomCmp +SgGenCmp +PlGenCmp
miehttse#svijnne MUORRA ; !+SgNomCmp +SgGenCmp +PlGenCmp
suojnne MUORRA ; !+SgNomCmp +SgGenCmp +DefPlGenCmp
dájnne MUORRA ;
tjájnne MUORRA ; !+SgNomCmp +SgGenCmp +PlGenCmp
májnne MUORRA ;
duvres#májnne MUORRA ;
bárnne MUORRA ; !+SgNomCmp +SgGenCmp +PlGenCmp
niejda#bárnne MUORRA ; !+SgNomCmp +SgGenCmp +PlGenCmp
almatja#bárnne MUORRA ; !+SgNomCmp +SgGenCmp +PlGenCmp
rista#bárnne MUORRA ; !+SgNomCmp +SgGenCmp +PlGenCmp
bárne#bárnne MUORRA ; !+SgNomCmp +SgGenCmp +PlGenCmp
biebbmo#bárnne MUORRA ; !+SgNomCmp +SgGenCmp +PlGenCmp
skidár#bárnne MUORRA ; !+SgNomCmp +SgGenCmp +PlGenCmp
rista#áhttje MUORRA ; !+SgNomCmp +SgGenCmp +PlGenCmp
rista#ieddne MUORRA ; !+SgNomCmp +SgGenCmp +PlGenCmp
sárnne MUORRA ;
buorádus#sárnne MUORRA ;
hivás#sárnne MUORRA ;
gårnne MUORRA ;
senáhppa#gårnne MUORRA ;
væjtta#gårnne MUORRA ;
bivgge#gårnne MUORRA ;
sádjo#gårnne MUORRA ;
hievnne MUORRA ; !+SgNomCmp +SgGenCmp +PlGenCmp
ivnne MUORRA ;
guovnne MUORRA ;
joavnne MUORRA ;
duvnne MUORRA ;
muhkko#duvnne MUORRA ;
gávnne MUORRA ;
hærvva#gávnne MUORRA ;
mujtto#gávnne MUORRA ;
sávnne MUORRA ;
båvnne MUORRA ;
månne MUORRA ; !+SgNomCmp +SgGenCmp +DefPlGenCmp
sassne MUORRA ;
tjåssne MUORRA ;
loahpe MUORRA ; !+SgNomCmp +SgGenCmp +PlGenCmp
tjaktja#loahpe MUORRA ; !+SgNomCmp +SgGenCmp +PlGenCmp
javlla#loahpe MUORRA ; !+SgNomCmp +SgGenCmp +PlGenCmp
sierra#loahpe MUORRA ;
virgge#loahpe MUORRA ; !+SgNomCmp +SgGenCmp +PlGenCmp
riegádahttem#virgge#loahpe MUORRA ; !+SgNomCmp +SgGenCmp +PlGenCmp
giesse#loahpe MUORRA ; !+SgNomCmp +SgGenCmp +PlGenCmp
dálvve#loahpe MUORRA ; !+SgNomCmp +SgGenCmp +PlGenCmp
åroj#loahpe MUORRA ;
bæs0sásj#loahpe:bæs'sásj#loahpe MUORRA ; !+SgNomCmp +SgGenCmp +PlGenCmp
vijnna#vuobddem#loahpe MUORRA ;
barggo#loahpe MUORRA ;
tjiehpe MUORRA ;
niehpe MUORRA ; !+SgNomCmp +SgGenCmp +PlGenCmp
siehpe MUORRA ;
mánnodihpe MUORRA ; !+SgNomCmp +SgGenCmp
nuohpe MUORRA ;
tsuohpe MUORRA ;
suhpe MUORRA ; !+SgNomCmp +SgGenCmp +DefPlGenCmp
áhpe MUORRA ; !+SgNomCmp +SgGenCmp +PlGenCmp
jiegŋa#áhpe MUORRA ; !+SgNomCmp +SgGenCmp +PlGenCmp
dáhpe MUORRA ;
vuorbbádallam#dáhpe MUORRA ;
árbbe#dáhpe MUORRA ;
ájgge#dáhpe MUORRA ;
ulmusj#dáhpe MUORRA ;
biebbmo#dáhpe MUORRA ;
jáhpe MUORRA ; !+SgNomCmp +SgGenCmp +PlGenCmp
skáhpe MUORRA ;
sláhpe MUORRA ;
juolgge#sláhpe MUORRA ;
njuovtjam#sláhpe MUORRA ;
ájrro#sláhpe MUORRA ;
náhpe MUORRA ;
ráhpe MUORRA ;
váhpe MUORRA ;
dåhpe MUORRA ; !+SgNomCmp +SgGenCmp +PlGenCmp
biedna#dåhpe MUORRA ; !+SgNomCmp +SgGenCmp +PlGenCmp
skåvllå#dåhpe MUORRA ; !+SgNomCmp +SgGenCmp +PlGenCmp
gåhpe MUORRA ;
nisske#gåhpe MUORRA ;
russjpe MUORRA ; !+SgNomCmp +SgGenCmp +DefPlGenCmp
diehppe MUORRA ;
giella#tjiehppe MUORRA ; !+SgNomCmp +SgGenCmp +PlGenCmp
lávllom#tjiehppe MUORRA ; !+SgNomCmp +SgGenCmp +PlGenCmp
riehppe MUORRA ; !+SgNomCmp +SgGenCmp +PlGenCmp
vuohppe MUORRA ; !+SgNomCmp +SgGenCmp +PlGenCmp
skáhppe MUORRA ;
náhppe MUORRA ;
sáhppe MUORRA ;
skåhppe MUORRA ; !+SgNomCmp +SgGenCmp +PlGenCmp
tsåhppe MUORRA ;
rájppe MUORRA ;
nulppe MUORRA ;
stálppe MUORRA ; !+SgNomCmp +SgGenCmp +PlGenCmp
gurppe MUORRA ;
náhkke#gurppe MUORRA ;
várppe MUORRA ; !+SgNomCmp +SgGenCmp +PlGenCmp
lusspe MUORRA ; !+SgNomCmp +SgGenCmp +PlGenCmp
ednam#oar0re:ednam#oar're MUORRA ; !+SgNomCmp +SgGenCmp +PlGenCmp
boar0re:boar're MUORRA ;
skier0re:skier're MUORRA ;
jarre MUORRA ;
oarre MUORRA ;
jábmem#oarre MUORRA ;
viessom#oarre MUORRA ;
jårråm#oarre MUORRA ;
rijddo#oarre MUORRA ;
goarre MUORRA ; !+SgNomCmp +SgGenCmp +PlGenCmp
moarre MUORRA ;
ráda#moarre MUORRA ;
moasske#moarre MUORRA ;
sarre MUORRA ; !+SgNomCmp +SgGenCmp +DefPlGenCmp
bena#sarre MUORRA ; !+SgNomCmp +SgGenCmp +DefPlGenCmp
goabrre MUORRA ;
girjje#goabrre MUORRA ;
biellje#goabrre MUORRA ;
páhper#goabrre MUORRA ;
giebrre MUORRA ;
siebrre MUORRA ; !+SgNomCmp +SgGenCmp +PlGenCmp
fáhka#siebrre MUORRA ; !+SgNomCmp +SgGenCmp +PlGenCmp
rijka#siebrre MUORRA ; !+SgNomCmp +SgGenCmp +PlGenCmp
doajmma#siebrre MUORRA ; !+SgNomCmp +SgGenCmp +PlGenCmp
girdde#siebrre MUORRA ; !+SgNomCmp +SgGenCmp +PlGenCmp
oasse#siebrre MUORRA ; !+SgNomCmp +SgGenCmp +PlGenCmp
rámát#siebrre MUORRA ; !+SgNomCmp +SgGenCmp +PlGenCmp
librre MUORRA ;
njuobrre MUORRA ;
nuobrre MUORRA ;
nábrre MUORRA ; !+SgNomCmp +SgGenCmp +DefPlGenCmp
bierre MUORRA ; !+SgNomCmp +SgGenCmp +PlGenCmp
tjalmme#dierre MUORRA ;
skierre MUORRA ; !+SgNomCmp +SgGenCmp +PlGenCmp
mierre MUORRA ;
vuodjo#goahtem#mierre MUORRA ;
spádnjo MUORRA ; !+SgNomCmp +SgGenCmp +DefPlGenCmp
ávttja MUORRA ; !+SgNomCmp +SgGenCmp +DefPlGenCmp
sállja MUORRA ; !+SgNomCmp +SgGenCmp +DefPlGenCmp
skáhpe MUORRA ; !+SgNomCmp +SgGenCmp +DefPlGenCmp
gasska#mierre MUORRA ;
ájgge#mierre MUORRA ;
vuohtjem#mierre MUORRA ;
mákso#mierre MUORRA ;
mihtto#mierre MUORRA ;
dálkas#mierre MUORRA ;
vierre MUORRA ;
misjonerre MUORRA ; !+SgNomCmp +SgGenCmp +PlGenCmp
guojrre MUORRA ; !+SgNomCmp +SgGenCmp +PlGenCmp
rájrre MUORRA ;
juorre MUORRA ;
nuorre MUORRA ; !+SgNomCmp +SgGenCmp +PlGenCmp
suorre MUORRA ;
rahte#suorre MUORRA ;
gahttun#suorre MUORRA ;
divrre MUORRA ; !+SgNomCmp +SgGenCmp +PlGenCmp
buvrre MUORRA ;
skuvrre MUORRA ;
oajvve#skuvrre MUORRA ;
jávrre MUORRA ;
vuogŋa#jávrre MUORRA ;
vuogŋa#jávrre+N+SgCmp:vuogŋa#jávr%> R ; !+SgNomCmp
árre MUORRA ;
topása MUORRA ; !NT
oajvve#árre MUORRA ;
gárre MUORRA ;
gudna#gárre MUORRA ;
gahpa#gárre MUORRA ;
hávssta#gárre MUORRA ;
viedde#gárre MUORRA ;
bassam#gárre MUORRA ;
basádim#gárre MUORRA ;
hávs#gárre MUORRA ;
hárre MUORRA ;
nárre MUORRA ;
gal0lánim#nárre:gal'lánim#nárre MUORRA ;
bårråm#nárre MUORRA ;
máles#nárre MUORRA ;
sárre MUORRA ;
ájrro#sárre MUORRA ;
guober#sárre MUORRA ;
várre MUORRA ;
erra MUORRA ;
låge#erra MUORRA ;
varra#várre MUORRA ;
!jielle#várre MUORRA ; !proper
hårre MUORRA ;
muorra#hårre MUORRA ;
hávdde#hårre MUORRA ;
giergge#hårre MUORRA ;
snårre MUORRA ;
bas0se:bas'se MUORRA ; !+SgNomCmp +SgGenCmp +PlGenCmp
guosse:guos'se MUORRA ; !+SgNomCmp +SgGenCmp +PlGenCmp
vuosse:vuos'se MUORRA ;
gás0se:gás'se MUORRA ;
oakse MUORRA ;
pálmma#oakse MUORRA ;
fiekse MUORRA ;
gábmá#fiekse MUORRA ;
likse MUORRA ;
ruokse MUORRA ;
gukse MUORRA ;
váppse MUORRA ;
alme#asse MUORRA ; !+SgNomCmp +SgGenCmp +PlGenCmp
almen#asse MUORRA ; !+SgNomCmp +SgGenCmp +PlGenCmp
basse MUORRA ; !+SgNomCmp +SgGenCmp +PlGenCmp
javlla#basse MUORRA ; !+SgNomCmp +SgGenCmp +PlGenCmp
lasse MUORRA ;
oasse MUORRA ;
fáhka#oasse MUORRA ;
almen#oasse MUORRA ; !+SgNomCmp +SgGenCmp +PlGenCmp
predikáhta#oasse MUORRA ;
nomináhta#oasse MUORRA ;
tæksta#oasse MUORRA ;
árbbe#oasse MUORRA ;
mierrediddje#oasse MUORRA ;
jábmem#oasse MUORRA ;
åhpadim#oasse MUORRA ;
vuodo#oasse MUORRA ;
gárgadis#oasse MUORRA ;
tsiekkadus#oasse MUORRA ;
nælját#oasse MUORRA ;
oajvve#oasse MUORRA ;
sasse MUORRA ;
iesse MUORRA ;
biesse MUORRA ;
giella#biesse MUORRA ;
skávle#biesse MUORRA ;
låtte#biesse MUORRA ;
skiri#biesse MUORRA ;
snjierá#biesse MUORRA ;
sjnjierá#biesse MUORRA ;
væppsá#biesse MUORRA ;
rásstá#biesse MUORRA ;
gårkkå#biesse MUORRA ;
giesse MUORRA ; !+SgNomCmp +SgGenCmp +PlGenCmp
tjaktja#giesse MUORRA ; !+SgNomCmp +SgGenCmp +PlGenCmp
árra#giesse MUORRA ; !+SgNomCmp +SgGenCmp +PlGenCmp
maŋŋe#giesse MUORRA ; !+SgNomCmp +SgGenCmp +PlGenCmp
gidá#giesse MUORRA ; !+SgNomCmp +SgGenCmp +PlGenCmp
miesse MUORRA ; !+SgNomCmp +SgGenCmp +PlGenCmp
ruopsok#miesse MUORRA ; !+SgNomCmp +SgGenCmp +PlGenCmp
muojsse MUORRA ;
gájsse MUORRA ;
goalsse MUORRA ; !+SgNomCmp +SgGenCmp +PlGenCmp
vuoppta#goalsse MUORRA ; !+SgNomCmp +SgGenCmp +PlGenCmp
guorgoj#goalsse MUORRA ; !+SgNomCmp +SgGenCmp +PlGenCmp
gutsák#goalsse MUORRA ; !+SgNomCmp +SgGenCmp +PlGenCmp
soalsse MUORRA ;
giemsse MUORRA ;
hiemsse MUORRA ;
muosse MUORRA ;
giersse MUORRA ;
tjusse MUORRA ; !+SgNomCmp +SgGenCmp +PlGenCmp
básse MUORRA ;
dásse MUORRA ;
rijka#dásse MUORRA ;
gasska#dásse MUORRA ;
jahke#dásse MUORRA ;
nuoraj#dásse MUORRA ;
mánáj#dásse MUORRA ;
sebrudak#dásse MUORRA ;
iellem#dásse MUORRA ;
álggo#dásse MUORRA ;
værro#dásse MUORRA ;
juogos#dásse MUORRA ;
bálkká#dásse MUORRA ;
rásse MUORRA ; !+SgNomCmp +SgGenCmp +DefPlGenCmp
slabba#rásse MUORRA ; !+SgNomCmp +SgGenCmp +DefPlGenCmp
rudda#rásse MUORRA ; !+SgNomCmp +SgGenCmp +DefPlGenCmp
bihtja#rásse MUORRA ; !+SgNomCmp +SgGenCmp +DefPlGenCmp
dihkke#rásse MUORRA ; !+SgNomCmp +SgGenCmp +DefPlGenCmp
njavlle#rásse MUORRA ; !+SgNomCmp +SgGenCmp +DefPlGenCmp
moarsse#rásse MUORRA ; !+SgNomCmp +SgGenCmp +DefPlGenCmp
bastatjij#rásse MUORRA ; !+SgNomCmp +SgGenCmp +DefPlGenCmp
guosasj#rásse MUORRA ; !+SgNomCmp +SgGenCmp +DefPlGenCmp
bastasj#rásse MUORRA ; !+SgNomCmp +SgGenCmp +DefPlGenCmp
guohtsak#rásse MUORRA ; !+SgNomCmp +SgGenCmp +DefPlGenCmp
dahko#rásse MUORRA ; !+SgNomCmp +SgGenCmp +DefPlGenCmp
boallo#rásse MUORRA ; !+SgNomCmp +SgGenCmp +DefPlGenCmp
vuolppo#rásse MUORRA ; !+SgNomCmp +SgGenCmp +DefPlGenCmp
suohpádis#rásse MUORRA ; !+SgNomCmp +SgGenCmp +DefPlGenCmp
tsuobbu#rásse MUORRA ; !+SgNomCmp +SgGenCmp +DefPlGenCmp
átjá#rásse MUORRA ; !+SgNomCmp +SgGenCmp +DefPlGenCmp
diermme#rásse MUORRA ; !+SgNomCmp +SgGenCmp +DefPlGenCmp
råsse MUORRA ; !+SgNomCmp +SgGenCmp +PlGenCmp
gádtse MUORRA ; !+SgNomCmp +SgGenCmp +PlGenCmp
oahtse MUORRA ;
biehtse MUORRA ; !+SgNomCmp +SgGenCmp +DefPlGenCmp
tsihtse MUORRA ; !+SgNomCmp +SgGenCmp +PlGenCmp
siergga#tsihtse MUORRA ; !+SgNomCmp +SgGenCmp +PlGenCmp
skoadde#tsihtse MUORRA ; !+SgNomCmp +SgGenCmp +PlGenCmp
ruovdde#tsihtse MUORRA ; !+SgNomCmp +SgGenCmp +PlGenCmp
várre#tsihtse MUORRA ; !+SgNomCmp +SgGenCmp +PlGenCmp
tjoarvve#tsihtse MUORRA ; !+SgNomCmp +SgGenCmp +PlGenCmp
báhtsak#tsihtse MUORRA ; !+SgNomCmp +SgGenCmp +PlGenCmp
guossa#báhtsak#tsihtse MUORRA ; !+SgNomCmp +SgGenCmp +PlGenCmp
biehtse#báhtsak#tsihtse MUORRA ; !+SgNomCmp +SgGenCmp +PlGenCmp
bælldo#tsihtse MUORRA ; !+SgNomCmp +SgGenCmp +PlGenCmp
rássjo#tsihtse MUORRA ; !+SgNomCmp +SgGenCmp +PlGenCmp
ruohko#tsihtse MUORRA ; !+SgNomCmp +SgGenCmp +PlGenCmp
biel0lo#tsihtse:biel'lo#tsihtse MUORRA ; !+SgNomCmp +SgGenCmp +PlGenCmp
tjuorris#tsihtse MUORRA ; !+SgNomCmp +SgGenCmp +PlGenCmp
rávvis#tsihtse MUORRA ; !+SgNomCmp +SgGenCmp +PlGenCmp
visská#tsihtse MUORRA ; !+SgNomCmp +SgGenCmp +PlGenCmp
muohtse MUORRA ; !+SgNomCmp +SgGenCmp +PlGenCmp
guhtse MUORRA ; !+SgNomCmp +SgGenCmp +PlGenCmp
ruhtse MUORRA ;
rånntse MUORRA ;
soapptse MUORRA ; !+SgNomCmp +SgGenCmp +PlGenCmp
tsoapptse MUORRA ; !+SgNomCmp +SgGenCmp +PlGenCmp
slabttse MUORRA ; !+SgNomCmp +SgGenCmp +PlGenCmp
soabttse MUORRA ; !+SgNomCmp +SgGenCmp +PlGenCmp
oahttse MUORRA ; !+SgNomCmp +SgGenCmp +PlGenCmp
åhpadim#oahttse MUORRA ; !+SgNomCmp +SgGenCmp +PlGenCmp
girkko#oahttse MUORRA ; !+SgNomCmp +SgGenCmp +PlGenCmp
åhpadus#oahttse MUORRA ; !+SgNomCmp +SgGenCmp +PlGenCmp
moahttse MUORRA ;
miehttse MUORRA ; !+SgNomCmp +SgGenCmp +DefPlGenCmp
stáhta#miehttse MUORRA ; !+SgNomCmp +SgGenCmp +DefPlGenCmp
muorjje#miehttse MUORRA ; !+SgNomCmp +SgGenCmp +DefPlGenCmp
sáttoj#miehttse MUORRA ; !+SgNomCmp +SgGenCmp +DefPlGenCmp
álmmuk#miehttse MUORRA ; !+SgNomCmp +SgGenCmp +PlGenCmp
åjdå#miehttse MUORRA ; !+SgNomCmp +SgGenCmp +DefPlGenCmp
riehttse MUORRA ;
gihttse MUORRA ; !+SgNomCmp +SgGenCmp +PlGenCmp
suohttse MUORRA ;
máhttse MUORRA ;
riejttse MUORRA ;
rujttse MUORRA ;
tsierttse MUORRA ;
nårttse MUORRA ;
gievttse MUORRA ; !+SgNomCmp +SgGenCmp +PlGenCmp
mahte MUORRA ; !+None
goahte MUORRA ; !+SgNomCmp +SgGenCmp +PlGenCmp
goahte+N+SgNomCmp:gåt%> R ; !+SgNomCmp
låvda#goahte MUORRA ;
låvda#goahte+N+SgNomCmp:låvda#gåt%> R ; !+SgNomCmp
suormma#goahte MUORRA ;
suormma#goahte+N+SgNomCmp:suormma#gåt%> R ; !+SgNomCmp
biedna#goahte MUORRA ;
biedna#goahte+N+SgNomCmp:biedna#gåt%> R ; !+SgNomCmp
skihppij#goahte MUORRA ; !+SgNomCmp +SgGenCmp +PlGenCmp
skihppij#goahte+N+SgNomCmp:skihppij#gåt%> R ; !+SgNomCmp
sjaddadim#goahte MUORRA ;
sjaddadim#goahte+N+SgNomCmp:sjaddadim#gåt%> R ; !+SgNomCmp
nállo#goahte MUORRA ;
nállo#goahte+N+SgNomCmp:nállo#gåt%> R ; !+SgNomCmp
rábbá#goahte MUORRA ;
rábbá#goahte+N+SgNomCmp:rábbá#gåt%> R ; !+SgNomCmp
ånår#goahte MUORRA ;
ånår#goahte+N+SgNomCmp:ånår#gåt%> R ; !+SgNomCmp
ráddná#goahte MUORRA ; !+SgNomCmp +SgGenCmp +PlGenCmp
ráddná#goahte+N+SgNomCmp:ráddná#gåt%> R ; !+SgNomCmp
soahte MUORRA ;
hiehte MUORRA ; !+SgNomCmp +DefSgGenCmp +DefPlGenCmp +SgNomLeft +SgGenLeft +PlGenLeft
ruhta#hiehte MUORRA ;
niehte MUORRA ; !+SgNomCmp +SgGenCmp +PlGenCmp
tjuhte MUORRA ; !+SgNomCmp +SgGenCmp +PlGenCmp
båhte MUORRA ;
ednam#båhte MUORRA ;
tjåhte MUORRA ;
tjuokte MUORRA ;
bákte MUORRA ;
lådde#bákte MUORRA ;
goabrre#bákte MUORRA ;
goarvve#bákte MUORRA ;
háddi#bákte MUORRA ;
dákte MUORRA ;
mielgga#dákte MUORRA ;
nierra#dákte MUORRA ;
njunnje#dákte MUORRA ;
gåjkke#dákte MUORRA ;
hiertik#dákte MUORRA ;
oalol#dákte MUORRA ;
bierggo#dákte MUORRA ;
bierŋes#dákte MUORRA ;
bállte MUORRA ;
vierra#bállte MUORRA ;
várre#bállte MUORRA ;
sállte MUORRA ;
sieppte MUORRA ;
vieppte MUORRA ;
gáppte MUORRA ;
niesste MUORRA ;
visste MUORRA ; !+SgNomCmp +SgGenCmp +DefPlGenCmp
sarvva#visste MUORRA ; !+SgNomCmp +SgGenCmp +DefPlGenCmp
májsste MUORRA ;
riemsste MUORRA ; !+SgNomCmp +SgGenCmp +PlGenCmp
násste MUORRA ; !+SgNomCmp +SgGenCmp +PlGenCmp
merra#násste MUORRA ;
juoksa#náste:juoksa#násste VUOSA ; !+SgNomCmp +PlGenCmp
siejbbe#násste MUORRA ;
miehttse#násste MUORRA ; !+SgNomCmp +SgGenCmp +DefPlGenCmp
guovsoj#násste MUORRA ; !+SgNomCmp +SgGenCmp
tjuolun#násste MUORRA ;
tjålån#násste MUORRA ;
dållå#násste MUORRA ;
slahtte MUORRA ; !+SgNomCmp +SgGenCmp +PlGenCmp
loahtte MUORRA ; !+SgNomCmp +SgGenCmp +PlGenCmp
muohta#loahtte MUORRA ; !+SgNomCmp +SgGenCmp +PlGenCmp
roahtte MUORRA ; !+SgNomCmp +SgGenCmp +DefPlGenCmp
niehtte MUORRA ; !+SgNomCmp +SgGenCmp +DefPlGenCmp
tjihtte MUORRA ;
tjuvdde#tjihtte MUORRA ;
lihtte MUORRA ;
tjáhtje#lihtte MUORRA ;
rájrre#lihtte MUORRA ;
ruhtse#lihtte MUORRA ;
gástadim#lihtte MUORRA ;
jienastim#lihtte MUORRA ;
såhkår#lihtte MUORRA ;
nuohtte MUORRA ;
luossa#nuohtte MUORRA ;
gádde#nuohtte MUORRA ;
skáhtte MUORRA ;
loajtte MUORRA ;
ájtte MUORRA ;
sájtte MUORRA ;
boartte MUORRA ;
gálvvo#boartte MUORRA ;
liertte MUORRA ;
gurtte MUORRA ; !+SgNomCmp +SgGenCmp +PlGenCmp
hårtte MUORRA ; !+SgNomCmp +SgGenCmp +PlGenCmp
roav0ve:roav've MUORRA ;
njuov0ve:njuov've MUORRA ; !+SgNomCmp +SgGenCmp +PlGenCmp
ruv0ve:ruv've MUORRA ;
njuolgga#sáv0ve:njuolgga#sáv've MUORRA ;
luosskom#sáv0ve:luosskom#sáv've MUORRA ;
sáv0ve:sáv've MUORRA ;
badjel#sáv0ve:badjel#sáv've MUORRA ;
avve MUORRA ;
silbba#avve MUORRA ;
davve ÅLGGO ;
njavve MUORRA ;
tjavve MUORRA ; !+SgNomCmp +SgGenCmp +PlGenCmp
roavve MUORRA ; !+SgNomCmp +SgGenCmp +PlGenCmp
tsievve MUORRA ; !+SgNomCmp +SgGenCmp +PlGenCmp
slivve MUORRA ;
oajvve GÁDDE ; !+SgNomCmp +SgGenCmp +PlGenCmp
sadde ACTOR ; !+SgNomCmp +SgGenCmp +PlGenCmp +SgNomLeft +SgGenLeft +PlGenLeft
buovdda#oajvve MUORRA ; !+SgNomCmp +SgGenCmp +PlGenCmp
biegga#oajvve MUORRA ; !+SgNomCmp +SgGenCmp +PlGenCmp
vuola#oajvve MUORRA ; !+SgNomCmp +SgGenCmp +PlGenCmp
rájgge#oajvve MUORRA ; !+SgNomCmp +SgGenCmp +PlGenCmp
gårnne#oajvve MUORRA ;
snarre#oajvve MUORRA ; !+SgNomCmp +SgGenCmp +PlGenCmp
dåjmadak#oajvve MUORRA ; !+SgNomCmp +SgGenCmp +PlGenCmp
almmudak#oajvve MUORRA ; !+SgNomCmp +SgGenCmp +PlGenCmp
åssudak#oajvve MUORRA ; !+SgNomCmp +SgGenCmp +PlGenCmp
suohkan#oajvve MUORRA ; !+SgNomCmp +SgGenCmp +PlGenCmp
slurjjo#oajvve MUORRA ; !+SgNomCmp +SgGenCmp +PlGenCmp
skullo#oajvve MUORRA ; !+SgNomCmp +SgGenCmp +PlGenCmp
doarro#oajvve MUORRA ; !+SgNomCmp +SgGenCmp +PlGenCmp
háldadus#oajvve MUORRA ; !+SgNomCmp +SgGenCmp +PlGenCmp
dåjmadus#oajvve MUORRA ; !+SgNomCmp +SgGenCmp +PlGenCmp
bálldá#oajvve MUORRA ;
jåhkå#oajvve MUORRA ;
skåvllå#oajvve MUORRA ; !+SgNomCmp +SgGenCmp +PlGenCmp
tjoajvve MUORRA ;
málle#tjoajvve MUORRA ;
biejvve MUORRA ; !+SgNomCmp +SgGenCmp +PlGenCmp
nasjonál#biejvve MUORRA ; !+SgNomCmp +SgGenCmp +PlGenCmp
hedja#biejvve MUORRA ; !+SgNomCmp +SgGenCmp +PlGenCmp
rijka#biejvve MUORRA ; !+SgNomCmp +SgGenCmp +PlGenCmp
mærkka#biejvve MUORRA ; !+SgNomCmp +SgGenCmp +PlGenCmp
gasska#biejvve MUORRA ; !+SgNomCmp +SgGenCmp
javlla#biejvve MUORRA ; !+SgNomCmp +SgGenCmp +DefPlGenCmp
áhtje#biejvve MUORRA ; !+SgNomCmp +SgGenCmp +DefPlGenCmp
iedne#biejvve MUORRA ; !+SgNomCmp +SgGenCmp +DefPlGenCmp
basse#biejvve MUORRA ; !+SgNomCmp +SgGenCmp +PlGenCmp
miehte#biejvve MUORRA ;
gájk#ájllisij#biejvve MUORRA ; !+SgNomCmp +SgGenCmp +DefPlGenCmp
bæs0sásj#biejvve:bæs'sásj#biejvve MUORRA ; !+SgNomCmp +SgGenCmp +DefPlGenCmp
ievtásj#biejvve MUORRA ; !+SgNomCmp +SgGenCmp
ævtásj#biejvve MUORRA ; !+SgNomCmp +SgGenCmp
ræhtádak#biejvve MUORRA ; !+SgNomCmp +SgGenCmp +DefPlGenCmp
ådå#jak#biejvve MUORRA ; !+SgNomCmp +SgGenCmp +DefPlGenCmp
ájlistak#biejvve MUORRA ;  !+SgNomCmp +SgGenCmp +DefPlGenCmp
ávvudallam#biejvve MUORRA ; !+SgNomCmp +SgGenCmp +PlGenCmp
jábmem#biejvve MUORRA ; !+SgNomCmp +SgGenCmp +PlGenCmp
vuojŋadim#biejvve MUORRA ; !+SgNomCmp +SgGenCmp +PlGenCmp
riegádim#biejvve MUORRA ; !+SgNomCmp +SgGenCmp +PlGenCmp
slávggim#biejvve MUORRA ; !+SgNomCmp +SgGenCmp +PlGenCmp
buorástahttalim#biejvve MUORRA ; !+SgNomCmp +SgGenCmp +PlGenCmp
tjåhkanim#biejvve MUORRA ; !+SgNomCmp +SgGenCmp +PlGenCmp
jienastim#biejvve MUORRA ; !+SgNomCmp +SgGenCmp +PlGenCmp
vuojŋastim#biejvve MUORRA ; !+SgNomCmp +SgGenCmp +PlGenCmp
viessom#biejvve MUORRA ; !+SgNomCmp +SgGenCmp +PlGenCmp
åhtsåm#biejvve MUORRA ; !+SgNomCmp +SgGenCmp +PlGenCmp
barggo#biejvve MUORRA ; !+SgNomCmp +SgGenCmp +PlGenCmp
skallo#biejvve MUORRA ; !+SgNomCmp +SgGenCmp +PlGenCmp
duobbmo#biejvve MUORRA ; !+SgNomCmp +SgGenCmp +PlGenCmp
ármo#biejvve MUORRA ; !+SgNomCmp +SgGenCmp +PlGenCmp
fássto#biejvve MUORRA ; !+SgNomCmp +SgGenCmp +PlGenCmp
mujtto#biejvve MUORRA ; !+SgNomCmp +SgGenCmp +PlGenCmp
ávvo#biejvve MUORRA ; !+SgNomCmp +SgGenCmp +PlGenCmp
idedis#biejvve MUORRA ; !+SgNomCmp +SgGenCmp
iehkedis#biejvve MUORRA ; !+SgNomCmp +SgGenCmp +PlGenCmp
iehket#biejvve MUORRA ; !+SgNomCmp +SgGenCmp +PlGenCmp
bálkká#biejvve MUORRA ; !+SgNomCmp +SgGenCmp +PlGenCmp
skåvllå#biejvve MUORRA ; !+SgNomCmp +SgGenCmp +PlGenCmp
sådnå#biejvve MUORRA ; !+SgNomCmp +SgGenCmp +PlGenCmp
slijvve MUORRA ;
ruojvve MUORRA ;
vuojvve MUORRA ;
ájvve MUORRA ; !+SgNomCmp +SgGenCmp +DefPlGenCmp
dájvve MUORRA ;
vájvve MUORRA ;
skåjvve MUORRA ; !+SgNomCmp +SgGenCmp +PlGenCmp
måjvve MUORRA ;
doalvve MUORRA ;
tjilvve MUORRA ;
dulvve GÁDDE ; !+SgNomCmp +SgGenCmp +PlGenCmp
suddo#dulvve MUORRA ;
gidá#dulvve MUORRA ;
dálvve MUORRA ; !+SgNomCmp +SgGenCmp +PlGenCmp
tjaktja#dálvve MUORRA ; !+SgNomCmp +SgGenCmp +PlGenCmp
biera#dálvve MUORRA ; !+SgNomCmp +SgGenCmp +PlGenCmp
gidá#dálvve MUORRA ; !+SgNomCmp +SgGenCmp +PlGenCmp
skuovve MUORRA ;
luovve MUORRA ;
ruovve MUORRA ;
suovve MUORRA ; !+SgNomCmp +SgGenCmp +PlGenCmp
darvve MUORRA ;
harvve MUORRA ; !+SgNomCmp +SgGenCmp +PlGenCmp
goarvve MUORRA ;
njoarvve MUORRA ;
lijkke#njoarvve MUORRA ;
tjoarvve MUORRA ;
soarvve MUORRA ; !+SgNomCmp +SgGenCmp +DefPlGenCmp
sjiervve MUORRA ;
åres#sjiervve MUORRA ;
niŋŋelis#sjiervve MUORRA ;
lirvve MUORRA ;
nirvve MUORRA ;
buvve MUORRA ; !+SgNomCmp +SgGenCmp +PlGenCmp
hávve MUORRA ;
tsåhke#hávve MUORRA ;
tjoajvve#hávve MUORRA ;
buollem#hávve MUORRA ;
jábmem#hávve MUORRA ;
njávve MUORRA ;
skávve MUORRA ; !+SgNomCmp +SgGenCmp +PlGenCmp
lávve MUORRA ; !+SgNomCmp +SgGenCmp +PlGenCmp
maŋep#lávve MUORRA ; !+SgNomCmp +SgGenCmp +PlGenCmp
goalmát#lávve MUORRA ; !+SgNomCmp +SgGenCmp +PlGenCmp
åvddå#gåvve MUORRA ; !+SgNomCmp +SgGenCmp +PlGenCmp
skåvve MUORRA ;
skánnda#skåvve MUORRA ;
råvve MUORRA ;
tjåggŋe MUORRA ;
råggŋe MUORRA ;
maŋŋe ÅLGGO ;
jáddi MUORRA ; !+SgNomCmp +SgGenCmp +PlGenCmp
ruopsok#jáddi MUORRA ; !+SgNomCmp +SgGenCmp +PlGenCmp
boanndi MUORRA ; !+SgNomCmp +SgGenCmp +PlGenCmp
kuf0fi:kuf'fi MUORRA ; !+SgNomCmp +SgGenCmp +PlGenCmp
gålggi MUORRA ; !+SgNomCmp +SgGenCmp +PlGenCmp
silkki MUORRA ;
viermme#lieŋŋki MUORRA ;
sebrudak#dilli MUORRA ;
svilli MUORRA ; !+SgNomCmp +SgGenCmp +PlGenCmp
nábnni MUORRA ; !+SgNomCmp +SgGenCmp +PlGenCmp
sliehppi MUORRA ;
rijppi MUORRA ;
ribrri MUORRA ; !+SgNomCmp +SgGenCmp +PlGenCmp
skirri MUORRA ; !+SgNomCmp +SgGenCmp +PlGenCmp
snuorri MUORRA ;
goanntsi MUORRA ;
bassti MUORRA ;
silbba#bassti MUORRA ;
skájtti MUORRA ; !+SgNomCmp +SgGenCmp +PlGenCmp
suola#skájtti MUORRA ; !+SgNomCmp +SgGenCmp +PlGenCmp
stuor#skájtti MUORRA ; !+SgNomCmp +SgGenCmp +PlGenCmp
!gilpoj MUORRA ; !adv
dárbbo MUORRA ;
slubbo MUORRA ;
krubbo MUORRA ;
rummbo MUORRA ; !+SgNomCmp +SgGenCmp +PlGenCmp
haddo MUORRA ;
sjaddo MUORRA ; !+SgNomCmp +SgGenCmp +PlGenCmp
tjáhtje#sjaddo MUORRA ; !+SgNomCmp +SgGenCmp +PlGenCmp
várre#sjaddo MUORRA ; !+SgNomCmp +SgGenCmp +PlGenCmp
loaddo MUORRA ; !+SgNomCmp +SgGenCmp +PlGenCmp
roaddo MUORRA ;
dåbddo MUORRA ;
iebdesvuoda#dåbddo MUORRA ;
oame#dåbddo MUORRA ;
iesj#dåbddo MUORRA ;
suddo#dåbddo MUORRA ;
ármo#dåbddo MUORRA ;
sieddo MUORRA ;
biddo MUORRA ;
niddo MUORRA ;
hoajddo MUORRA ;
rijddo MUORRA ;
barggo#rijddo MUORRA ;
fábmo#rijddo MUORRA ;
sijddo MUORRA ;
luojddo MUORRA ;
ájddo MUORRA ;
dájddo MUORRA ;
várre#dájddo MUORRA ;
luonndo#dájddo MUORRA ;
lájddo MUORRA ; !+SgNomCmp +SgGenCmp +PlGenCmp
rájddo MUORRA ;
tjála#rájddo MUORRA ;
bena#rájddo MUORRA ;
hiergge#rájddo MUORRA ;
girjje#rájddo MUORRA ;
lågådallam#rájddo MUORRA ;
gåvvå#rájddo MUORRA ;
gæjddo MUORRA ; !+SgNomCmp +DefSgGenCmp +DefPlGenCmp +SgNomLeft +SgGenLeft +PlGenLeft
tjalmme#gæjddo MUORRA ;
ræjddo MUORRA ;
giehta#ræjddo MUORRA ;
væjddo MUORRA ; !+SgNomCmp +DefSgGenCmp +DefPlGenCmp +SgNomLeft +SgGenLeft +PlGenLeft
guoddo MUORRA ;
miella#guoddo MUORRA ;
hærddo MUORRA ;
uddo MUORRA ;
ruobbe#uddo MUORRA ;
muddo MUORRA ; !+SgNomCmp +SgGenCmp +PlGenCmp +SgNomLeft +SgGenLeft +PlGenLeft
gasska#muddo MUORRA ;
fiekse#muddo MUORRA ;
bårråm#muddo MUORRA ;
suddo MUORRA ; !+SgNomCmp +SgGenCmp +DefPlGenCmp
árbbe#suddo MUORRA ; !+SgNomCmp +SgGenCmp +DefPlGenCmp
dahko#suddo MUORRA ; !+SgNomCmp +SgGenCmp +DefPlGenCmp
oavddo MUORRA ;
gehtjadim#oavddo MUORRA ;
joavddo MUORRA ; !+SgNomCmp +SgGenCmp +PlGenCmp
bivddo MUORRA ; !+SgNomCmp +DefSgGenCmp +DefPlGenCmp +SgNomLeft +SgGenLeft +PlGenLeft
giella#bivddo MUORRA ;
sarvva#bivddo MUORRA ;
gådde#bivddo MUORRA ;
lådde#bivddo MUORRA ;
guolle#bivddo MUORRA ;
rievsak#bivddo MUORRA ;
sváles#bivddo MUORRA ;
guovddo MUORRA ; !+SgNomCmp +SgGenCmp +PlGenCmp
guolle#guovddo MUORRA ;
tjuvddo MUORRA ; !+SgNomCmp +SgGenCmp +PlGenCmp
skuvddo MUORRA ;
pænna#skuvddo MUORRA ;
rávddo MUORRA ; !+SgNomCmp +SgGenCmp +PlGenCmp
gáddo MUORRA ;
sláddo MUORRA ;
máddo MUORRA ; !+SgNomCmp +SgGenCmp +PlGenCmp
hága#máddo MUORRA ; !+SgNomCmp +SgGenCmp +PlGenCmp
ulmusj#máddo MUORRA ; !+SgNomCmp +SgGenCmp +PlGenCmp
tsuobbu#máddo MUORRA ; !+SgNomCmp +SgGenCmp +PlGenCmp
gårkå#máddo MUORRA ; !+SgNomCmp +SgGenCmp +PlGenCmp
jåddo MUORRA ;
dæddo MUORRA ;
stávval#dæddo MUORRA ;
kávval MUORRA ;
távval MUORRA ;
mæddo MUORRA ;
girjje#hilldo MUORRA ;
guolldo MUORRA ; !+SgNomCmp +SgGenCmp +PlGenCmp
muohta#guolldo MUORRA ; !+SgNomCmp +SgGenCmp +PlGenCmp
navelt#guolldo MUORRA ; !+SgNomCmp +SgGenCmp +PlGenCmp
álldo MUORRA ; !+SgNomCmp +SgGenCmp +PlGenCmp
gálldo MUORRA ; !+SgNomCmp +SgGenCmp +PlGenCmp
jiedna#gálldo MUORRA ;
fábmo#gálldo MUORRA ;
hálldo MUORRA ;
bælldo MUORRA ; !+SgNomCmp +SgGenCmp +PlGenCmp
sáddjim#bælldo MUORRA ; !+SgNomCmp +SgGenCmp +PlGenCmp
luonndo MUORRA ; !+SgNomCmp +SgGenCmp +PlGenCmp
lænndo MUORRA ; !+SgNomCmp +SgGenCmp +PlGenCmp
skuf0fo:skuf'fo MUORRA ;
væjtta#jáf0fo:væjtta#jáf'fo MUORRA ;
bivgge#jáf0fo:bivgge#jáf'fo MUORRA ;
guol0le#jáf0fo:guol'le#jáf'fo MUORRA ;
råhkå#jáf0fo:råhkå#jáf'fo MUORRA ;
jáf0fo:jáf'fo MUORRA ;
rijffo MUORRA ;
fálffo MUORRA ; !+SgNomCmp +SgGenCmp +PlGenCmp
áhpe#fálffo MUORRA ; !+SgNomCmp +SgGenCmp +PlGenCmp
fárffo MUORRA ;
tjárffo MUORRA ;
stárffo MUORRA ;
diejggo MUORRA ;
vuolle#diejggo MUORRA ;
gujggo MUORRA ; !+SgNomCmp +SgGenCmp +PlGenCmp
lájggo MUORRA ;
goahte#lájggo MUORRA ;
æjggo MUORRA ; !+SgNomCmp +DefSgGenCmp +DefPlGenCmp +SgNomLeft +SgGenLeft +PlGenLeft
álggo MUORRA ; !+SgNomCmp +DefSgGenCmp +DefPlGenCmp +SgNomLeft +SgGenLeft +PlGenLeft
bálggo MUORRA ; !+SgNomCmp +SgGenCmp +PlGenCmp
sválggo MUORRA ;
ålggo ÅLGGO ; !+SgNomCmp +SgGenCmp +PlGenCmp
vælggo MUORRA ;
sluoggo MUORRA ;
dávver#sluoggo MUORRA ;
vuoggo MUORRA ;
barggo MUORRA ;
sijdda#barggo MUORRA ;
idja#barggo MUORRA ;
pládna#barggo MUORRA ;
prosjækta#barggo MUORRA ;
duodde#barggo MUORRA ;
badjel#ájge#barggo MUORRA ;
giesse#barggo MUORRA ;
miehttse#barggo MUORRA ;
goahte#barggo MUORRA ;
biejvve#barggo MUORRA ;
oahppij#barggo MUORRA ;
boatsoj#barggo MUORRA ;
luojvoj#barggo MUORRA ;
aktisasj#barggo MUORRA ;
barents#aktisasj#barggo MUORRA ;
birtsak#barggo MUORRA ;
gæhttjaladdam#barggo MUORRA ;
ednam#barggo MUORRA ;
åvddånahttem#barggo MUORRA ;
åbddim#barggo MUORRA ;
gæhttjalim#barggo MUORRA ;
jårggålim#barggo MUORRA ;
vuodo#barggo MUORRA ;
ællo#barggo MUORRA ;
juogos#barggo MUORRA ;
såbadus#barggo MUORRA ;
æládus#barggo MUORRA ;
lånåstus#barggo MUORRA ;
iehket#barggo MUORRA ;
skåvllå#barggo MUORRA ;
bierggo MUORRA ;
stahkka#bierggo MUORRA ;
njuosska#bierggo MUORRA ;
lippa#bierggo MUORRA ;
sávtsa#bierggo MUORRA ;
gåjkke#bierggo MUORRA ;
svijne#bierggo MUORRA ;
sállte#bierggo MUORRA ;
suovas#bierggo MUORRA ;
boahttsu#bierggo MUORRA ;
vuovsá#bierggo MUORRA ;
buorggo MUORRA ;
duorggo MUORRA ;
urggo MUORRA ;
surggo MUORRA ;
gárggo MUORRA ;
duggo MUORRA ;
jiegge#loavggo MUORRA ; !+SgNomCmp +SgGenCmp +PlGenCmp
biellje#loavggo MUORRA ; !+SgNomCmp +SgGenCmp +PlGenCmp
roavggo MUORRA ;
ráffát#roavggo MUORRA ;
guvggo MUORRA ; !+SgNomCmp +SgGenCmp +PlGenCmp
lávggo MUORRA ;
giella#lávggo MUORRA ;
bággo MUORRA ;
lággo MUORRA ; !+SgNomCmp +SgGenCmp +PlGenCmp
nággo MUORRA ;
stággo MUORRA ;
slávggá#stággo MUORRA ;
slæggo MUORRA ;
træddjo MUORRA ;
biedjo MUORRA ;
ruodjo MUORRA ; !+SgNomCmp +SgGenCmp +PlGenCmp
biegga#ruodjo MUORRA ; !+SgNomCmp +SgGenCmp +PlGenCmp
gudjo MUORRA ; !+SgNomCmp +SgGenCmp +PlGenCmp
iehpedádjo MUORRA ;
sládjo MUORRA ;
rádjo MUORRA ;
sádjo MUORRA ;
sådjo MUORRA ;
smirjjo MUORRA ;
virjjo MUORRA ;
nuorjjo MUORRA ; !+SgNomCmp +SgGenCmp +PlGenCmp
gurjjo MUORRA ;
sturjjo MUORRA ; !+SgNomCmp +SgGenCmp +PlGenCmp
várjjo MUORRA ; !+SgNomCmp +DefSgGenCmp +DefPlGenCmp +SgNomLeft +SgGenLeft +PlGenLeft
færjjo MUORRA ;
gærjjo MUORRA ;
værjjo MUORRA ;
doarro#værjjo MUORRA ;
sjalljo MUORRA ; !+SgNomCmp +SgGenCmp +PlGenCmp
oalljo MUORRA ;
ulljo MUORRA ;
salljo MUORRA ; !+SgNomCmp +SgGenCmp +PlGenCmp
gasska#salljo MUORRA ; !+SgNomCmp +SgGenCmp +PlGenCmp
álmmuk#salljo MUORRA ; !+SgNomCmp +SgGenCmp +PlGenCmp
tjiektjam#salljo MUORRA ; !+SgNomCmp +SgGenCmp +PlGenCmp
tjievrra#tjiektjam#salljo MUORRA ; !+SgNomCmp +SgGenCmp +PlGenCmp
rásse#tjiektjam#salljo MUORRA ; !+SgNomCmp +SgGenCmp +PlGenCmp
dahko#rásse#tjiektjam#salljo MUORRA ; !+SgNomCmp +SgGenCmp +PlGenCmp
stuvssim#salljo MUORRA ; !+SgNomCmp +SgGenCmp +PlGenCmp
doarro#salljo MUORRA ; !+SgNomCmp +SgGenCmp +PlGenCmp
skåvllå#salljo MUORRA ; !+SgNomCmp +SgGenCmp +PlGenCmp
mulljo MUORRA ; !+SgNomCmp +SgGenCmp +PlGenCmp
sájdde#mulljo MUORRA ; !+SgNomCmp +SgGenCmp +PlGenCmp
ælljo MUORRA ;
sjuodnjo MUORRA ; !+SgNomCmp +SgGenCmp +DefPlGenCmp
spádnjo MUORRA ;
spánnjo MUORRA ;
mála#spánnjo MUORRA ;
mála MUORRA ;
iehkedis#mála MUORRA ;
idedis#mála MUORRA ;
låvdagas0sá:låvdagas'sá MUORRA ;
boas0sjo:boas'sjo GÁDDE;
sardonyksa MUORRA ; !NT
silbba#drakmer GAHPER ; !NT
skyhta NOADE ; !+SgNomCmp +SgGenCmp +PlGenCmp !NT
gáksjo MUORRA ; !+SgNomCmp +SgGenCmp +PlGenCmp
!boassjo MUORRA ; !we have boas0sjo:boas'sjo GÁDDE
gurssjo MUORRA ;
russjo MUORRA ;
tjáhtje#russjo MUORRA ;
ássjo MUORRA ;
rássjo MUORRA ; !+SgNomCmp +SgGenCmp +PlGenCmp
stádtjo MUORRA ;
svihtjo MUORRA ;
skuhtjo MUORRA ; !+SgNomCmp +SgGenCmp +PlGenCmp
láhtjo MUORRA ;
skihpa#láhtjo MUORRA ;
guoddem#láhtjo MUORRA ;
jábmem#láhtjo MUORRA ;
gåhtjo MUORRA ;
ráktjo MUORRA ; !+SgNomCmp +SgGenCmp +PlGenCmp
illabilltjo MUORRA ; !+SgNomCmp +SgGenCmp +PlGenCmp
skálltjo MUORRA ;
gussa#skálltjo MUORRA ;
gájttsa#skálltjo MUORRA ;
hæssta#skálltjo MUORRA ;
bákte#skálltjo MUORRA ;
gehtsulij#skálltjo MUORRA ;
roanntjo MUORRA ; !+SgNomCmp +SgGenCmp +PlGenCmp
stænntjo MUORRA ;
dållå#snjipptjo MUORRA ;
dållå#sjnjipptjo MUORRA ;
rápptjo MUORRA ; !+SgNomCmp +SgGenCmp +PlGenCmp
snjibttjo MUORRA ;
sjnjibttjo MUORRA ;
dållå#snjibttjo MUORRA ;
dållå#sjnjibttjo MUORRA ;
gáhttjo MUORRA ;
sváhttjo MUORRA ; !+SgNomCmp +SgGenCmp +PlGenCmp
niejdda#sváhttjo MUORRA ; !+SgNomCmp +SgGenCmp +PlGenCmp
gæhttjo MUORRA ; !+SgNomCmp +DefSgGenCmp +DefPlGenCmp +SgNomLeft +SgGenLeft +PlGenLeft
varresvuoda#gæhttjo MUORRA ; !+SgNomCmp +SgGenCmp +PlGenCmp
bærráj#gæhttjo MUORRA ;
barggo#bærráj#gæhttjo MUORRA ; !+SgNomCmp +SgGenCmp +PlGenCmp
biebbmo#bærráj#gæhttjo MUORRA ; !+SgNomCmp +SgGenCmp +PlGenCmp
mánná#gæhttjo MUORRA ;
skurttjo MUORRA ;
bákte#skurttjo MUORRA ;
dahko MUORRA ; !+SgNomCmp +DefSgGenCmp +DefPlGenCmp +SgNomLeft +SgGenLeft +PlGenLeft
ådåsis#væddjádim#dahko MUORRA ;
láhka#dahko MUORRA ;
vierre#dahko MUORRA ;
adræssa#lissta MUORRA ;
sjivnnjedim#dahko MUORRA ;
oavddo#dahko MUORRA ;
bahá#dahko MUORRA ;
ådå#dahko MUORRA ;
loahko MUORRA ;
tsoahko MUORRA ; !+SgNomCmp +SgGenCmp +PlGenCmp
niehko MUORRA ; !+SgNomCmp +DefSgGenCmp +DefPlGenCmp +SgNomLeft +SgGenLeft +PlGenLeft
tjárres#niehko MUORRA ;
næjttso#riehko MUORRA ; !+SgNomCmp +SgGenCmp +PlGenCmp
juohko MUORRA ; !+SgNomCmp +DefSgGenCmp +DefPlGenCmp +SgNomLeft +SgGenLeft +PlGenLeft
guovdda#juohko MUORRA ; !+SgNomCmp +DefSgGenCmp +DefPlGenCmp +SgNomLeft +SgGenLeft +PlGenLeft
árbbe#juohko MUORRA ;
barggo#juohko MUORRA ;
ájras#juohko MUORRA ;
ruohko MUORRA ; !+SgNomCmp +SgGenCmp +DefPlGenCmp
rásse#ruohko MUORRA ;
suohko MUORRA ;
tsuodtsa MUORRA ;
sjnjaktji MUORRA ; !+SgNomCmp +SgGenCmp +PlGenCmp
sjussjki MUORRA ; !+SgNomCmp +SgGenCmp +PlGenCmp
tjurri MUORRA ; !+SgNomCmp +SgGenCmp +PlGenCmp
tsurri MUORRA ; !+SgNomCmp +SgGenCmp +PlGenCmp
fáhti MUORRA ;
berun#suohko MUORRA ;
anti#krissta NOADE ; !+SgNomCmp +SgGenCmp +PlGenCmp
ertar#suohko MUORRA ;
báhko MUORRA ;
tjåvda#báhko MUORRA ;
sjoappka#báhko MUORRA ;
tál0la#báhko:tál'la#báhko MUORRA ;
muodugasj#báhko MUORRA ;
bessam#báhko MUORRA ;
buoris#boahtem#báhko MUORRA ;
hiejttem#báhko MUORRA ;
åhtsåm#báhko MUORRA ;
vuodo#báhko MUORRA ;
låhko#báhko MUORRA ;
tjuolo#báhko MUORRA ;
mujtto#báhko MUORRA ;
árvvo#báhko MUORRA ;
luojkas#báhko MUORRA ;
tjuorvas#báhko MUORRA ;
vieres#báhko MUORRA ;
suorgudis#báhko MUORRA ;
åvddå#báhko MUORRA ;
vuosste#háhko MUORRA ;
láhko MUORRA ; !+SgNomCmp +SgGenCmp +PlGenCmp
låhko MUORRA ;
kujnan+N+Sg+Nom:kujnan%> K ;
kujnan+N+SgNomCmp:kujnan%> R ; !+SgNomCmp
tijmma#låhko MUORRA ;
tijmma#låhko+N+SgNomCmp:tijmma#låk%> R ; !+SgNomCmp
ruhta#låhko MUORRA ;
ruhta#låhko+N+SgNomCmp:ruhta#låk%> R ; !+SgNomCmp
doajmma#ruhta#låhko MUORRA ;
doajmma#ruhta#låhko+N+SgNomCmp:doajmma#ruhta#låk%> R ; !+SgNomCmp
jahke#ruhta#låhko MUORRA ;
jahke#ruhta#låhko+N+SgNomCmp:jahke#ruhta#låk%> R ; !+SgNomCmp
jahke#biel#ruhta#låhko MUORRA ;
jahke#biel#ruhta#låhko+N+SgNomCmp:jahke#biel#ruhta#låk%> R ; !+SgNomCmp
ålles#ruhta#låhko MUORRA ;
ålles#ruhta#låhko+N+SgNomCmp:ålles#ruhta#låk%> R ; !+SgNomCmp
avta#låhko MUORRA ;
avta#låhko+N+SgNomCmp:avta#låk%> R ; !+SgNomCmp
ájgge#låhko MUORRA ;
ájgge#låhko+N+SgNomCmp:ájgge#låk%> R ; !+SgNomCmp
moatte#låhko MUORRA ; !+SgNomCmp +SgGenCmp +PlGenCmp
moatte#låhko+N+SgNomCmp:moatte#låk%> R ; !+SgNomCmp
beraj#låhko MUORRA ;
beraj#låhko+N+SgNomCmp:beraj#låk%> R ; !+SgNomCmp
oahppij#låhko MUORRA ;
oahppij#låhko+N+SgNomCmp:oahppij#låk%> R ; !+SgNomCmp
måttij#låhko MUORRA ; !+SgNomCmp +SgGenCmp +PlGenCmp
måttij#låhko+N+SgNomCmp:måttij#låk%> R ; !+SgNomCmp
guovtij#låhko MUORRA ;
guovtij#låhko+N+SgNomCmp:guovtij#låk%> R ; !+SgNomCmp
boatsoj#låhko MUORRA ;
boatsoj#låhko+N+SgNomCmp:boatsoj#låk%> R ; !+SgNomCmp
sebrulasj#låhko MUORRA ;
sebrulasj#låhko+N+SgNomCmp:sebrulasj#låk%> R ; !+SgNomCmp
almasj#låhko MUORRA ;
almasj#låhko+N+SgNomCmp:almasj#låk%> R ; !+SgNomCmp
ulmusj#låhko MUORRA ;
ulmusj#låhko+N+SgNomCmp:ulmusj#låk%> R ; !+SgNomCmp
mánáj#låhko MUORRA ;
mánáj#låhko+N+SgNomCmp:mánáj#låk%> R ; !+SgNomCmp
álmmuk#låhko MUORRA ;
álmmuk#låhko+N+SgNomCmp:álmmuk#låk%> R ; !+SgNomCmp
jienastim#låhko MUORRA ; !+SgNomCmp +SgGenCmp +PlGenCmp
jienastim#låhko+N+SgNomCmp:jienastim#låk%> R ; !+SgNomCmp
suddo#låhko MUORRA ;
suddo#låhko+N+SgNomCmp:suddo#låk%> R ; !+SgNomCmp
ienep#låhko MUORRA ; !+SgNomCmp +SgGenCmp +PlGenCmp
ienep#låhko+N+SgNomCmp:ienep#låk%> R ; !+SgNomCmp
binnep#låhko MUORRA ; !+SgNomCmp +SgGenCmp +PlGenCmp
binnep#låhko+N+SgNomCmp:binnep#låk%> R ; !+SgNomCmp
unnep#låhko MUORRA ; !+SgNomCmp +SgGenCmp +PlGenCmp
unnep#låhko+N+SgNomCmp:unnep#låk%> R ; !+SgNomCmp
jienastus#låhko MUORRA ; !+SgNomCmp +SgGenCmp +PlGenCmp
jienastus#låhko+N+SgNomCmp:jienastus#låk%> R ; !+SgNomCmp
viesát#låhko MUORRA ;
viesát#låhko+N+SgNomCmp:viesát#låk%> R ; !+SgNomCmp
máddo#låhko MUORRA ;
máddo#låhko+N+SgNomCmp:máddo#låk%> R ; !+SgNomCmp
næhko MUORRA ;
roassjko MUORRA ;
moallánahkko MUORRA ;
ájgge#moallánahkko MUORRA ;
doahkko MUORRA ; !+SgNomCmp +SgGenCmp +PlGenCmp
kloahkko MUORRA ;
sahkko MUORRA ; !+SgNomCmp +SgGenCmp +PlGenCmp
vahkko MUORRA ; !+SgNomCmp +SgGenCmp +PlGenCmp
gasska#vahkko MUORRA ; !+SgNomCmp +SgGenCmp +DefPlGenCmp
biel#nup#vahkko MUORRA ; !+SgNomCmp +SgGenCmp +DefPlGenCmp
biel#nup#kvahkko MUORRA ; !+SgNomCmp +SgGenCmp +DefPlGenCmp
diehkko MUORRA ;
sliehkko MUORRA ;
stihkko MUORRA ;
luohkko MUORRA ;
vuohkko MUORRA ;
kruhkko MUORRA ;
áhkko MUORRA ; !+SgNomCmp +SgGenCmp +PlGenCmp
máttar#áhkko MUORRA ; !+SgNomCmp +SgGenCmp +PlGenCmp
gáhkko MUORRA ;
gahpa#gáhkko MUORRA ;
jiegŋa#gáhkko MUORRA ;
guolle#gáhkko MUORRA ;
málle#gáhkko MUORRA ;
bierggo#gáhkko MUORRA ;
jáhkko MUORRA ;
vádna#jáhkko MUORRA ;
álmmuk#jáhkko MUORRA ;
mánná#jáhkko MUORRA ;
iehpejáhkko MUORRA ;
spáhkko MUORRA ;
ilmme#ráhkko MUORRA ;
sáhppe#ráhkko MUORRA ;
vuodjam#ráhkko MUORRA ;
gådtjå#ráhkko MUORRA ;
sáhkko MUORRA ;
hájkko MUORRA ;
vuoppta#hájkko MUORRA ;
rásse#hájkko MUORRA ;
gåjkko MUORRA ; !+SgNomCmp +SgGenCmp +PlGenCmp
tjulkko MUORRA ;
lego#tjulkko MUORRA ;
álkko MUORRA ; !+SgNomCmp +SgGenCmp +PlGenCmp
snjuhtje#njunj#álkko MUORRA ; !+SgNomCmp +SgGenCmp +PlGenCmp
sjnjuhtje#njunj#álkko MUORRA ; !+SgNomCmp +SgGenCmp +PlGenCmp
bælkko MUORRA ;
murkko MUORRA ; !+SgNomCmp +SgGenCmp +PlGenCmp
bárkko MUORRA ;
jivkko MUORRA ;
luvkko MUORRA ;
bæjssko MUORRA ;
hærssko MUORRA ;
hærsska MUORRA ;
åssko MUORRA ;
æssko MUORRA ;
væssko MUORRA ;
giehta#væssko MUORRA ;
girkko#biel0lo:girkko#biel'lo MUORRA ;
biel0lo:biel'lo MUORRA ;
hálldam#fiel0lo:hálldam#fiel'lo MUORRA ;
niesskem#fiel0lo:niesskem#fiel'lo MUORRA ;
fiel0lo:fiel'lo MUORRA ;
il0lo:il'lo MUORRA ; !+SgNomCmp +SgGenCmp +PlGenCmp
biegga#mil0lo:biegga#mil'lo MUORRA ;
mil0lo:mil'lo MUORRA ;
jiegge#hul0lo:jiegge#hul'lo MUORRA ; !+SgNomCmp +SgGenCmp +DefPlGenCmp
hul0lo:hul'lo MUORRA ;
bomul0lo:bomul'lo MUORRA ;
bomhul0lo:bomhul'lo MUORRA ;
giehta#bál0lo:giehta#bál'lo MUORRA ;
gampal#bál0lo:gampal#bál'lo MUORRA ;
básket#bál0lo:básket#bál'lo MUORRA ;
bál0lo:bál'lo MUORRA ;
slahpa#gál0lo:slahpa#gál'lo MUORRA ;
bivás#gál0lo:bivás#gál'lo MUORRA ; !+SgNomCmp +SgGenCmp +PlGenCmp
gál0lo:gál'lo MUORRA ;
hæl0lo:hæl'lo MUORRA ;
ballo MUORRA ;
arena MUORRA ;
direktørra:direkt INSPEKTØR ;  !+SgNomCmp +SgGenCmp +PlGenCmp
vuolep#direktørra:vuolep#direkt INSPEKTØR ;  !+SgNomCmp +SgGenCmp +PlGenCmp
direkturáhtta MUORRA ; !+SgNomCmp +SgGenCmp +PlGenCmp
jubmel#ballo MUORRA ;
jábmem#ballo MUORRA ;
annonssa MUORRA ; !^LOAN
annonssa+N+SgNomCmp:annons%> R ; !+SgNomCmp
sjallo MUORRA ;
skallo MUORRA ;
boallo MUORRA ;
hállde#boallo MUORRA ;
hubllo MUORRA ; !+SgNomCmp +SgGenCmp +PlGenCmp
tábllo MUORRA ;
diehto#tábllo MUORRA ;
álltár#tábllo MUORRA ;
diello MUORRA ;
bievdde#diello MUORRA ;
jiello MUORRA ;
jiegŋa#jiello MUORRA ;
njiello MUORRA ;
skiello MUORRA ;
siello MUORRA ; !+SgNomCmp +SgGenCmp +PlGenCmp
illo MUORRA ;
fijllo MUORRA ;
svijllo MUORRA ;
juollo MUORRA ;
vuollo MUORRA ;
gullo MUORRA ; !+SgNomCmp +DefSgGenCmp
idja#jullo MUORRA ; !+SgNomCmp +SgGenCmp +PlGenCmp
sivllo MUORRA ;
guovllo MUORRA ; !+SgNomCmp +SgGenCmp +PlGenCmp
rabdda#guovllo MUORRA ; !+SgNomCmp +SgGenCmp +PlGenCmp
guovdda#guovllo MUORRA ; !+SgNomCmp +SgGenCmp +PlGenCmp
válgga#guovllo MUORRA ; !+SgNomCmp +SgGenCmp +PlGenCmp
rijka#guovllo MUORRA ; !+SgNomCmp +SgGenCmp +PlGenCmp
giella#guovllo MUORRA ; !+SgNomCmp +SgGenCmp +PlGenCmp
doajmma#guovllo MUORRA ; !+SgNomCmp +SgGenCmp +PlGenCmp
vuodna#guovllo MUORRA ; !+SgNomCmp +SgGenCmp +PlGenCmp
merra#guovllo MUORRA ; !+SgNomCmp +SgGenCmp +PlGenCmp
almme#guovllo MUORRA ;
sirddem#guovllo MUORRA ; !+SgNomCmp +SgGenCmp +PlGenCmp
vuojnnem#guovllo MUORRA ; !+SgNomCmp +SgGenCmp +PlGenCmp
háldadim#guovllo MUORRA ; !+SgNomCmp +SgGenCmp +PlGenCmp
giella#háldadim#guovllo MUORRA ; !+SgNomCmp +SgGenCmp +PlGenCmp
dálvvadim#guovllo MUORRA ; !+SgNomCmp +SgGenCmp +PlGenCmp
suodjalim#guovllo MUORRA ; !+SgNomCmp +SgGenCmp +PlGenCmp
årrom#guovllo MUORRA ; !+SgNomCmp +SgGenCmp +PlGenCmp
birás#guovllo MUORRA ; !+SgNomCmp +SgGenCmp +PlGenCmp
værált#guovllo MUORRA ; !+SgNomCmp +SgGenCmp +PlGenCmp
sjvahtjo#guovllo MUORRA ; !+SgNomCmp +SgGenCmp +PlGenCmp
nuovllo MUORRA ;
lávllo MUORRA ;
dábllo MUORRA ;
fállo MUORRA ;
biebbmo#fállo MUORRA ;
gállo MUORRA ; !+SgNomCmp +SgGenCmp +PlGenCmp
hállo MUORRA ;
suddo#hállo MUORRA ;
skállo MUORRA ;
nállo MUORRA ;
rievnna#nállo MUORRA ;
sággam#nállo MUORRA ;
goarrom#nállo MUORRA ;
tsirgun#nállo MUORRA ;
sállo MUORRA ; !+SgNomCmp +SgGenCmp +PlGenCmp
stállo MUORRA ; !+SgNomCmp +SgGenCmp +PlGenCmp
tjalmedis#stállo MUORRA ; !+SgNomCmp +SgGenCmp +PlGenCmp
gållo MUORRA ;
doajmma#gållo MUORRA ;
ruhta#gållo MUORRA ;
lasse#gållo MUORRA ;
biednik#gållo MUORRA ;
suvddem#gållo MUORRA ;
jåhtem#gållo MUORRA ;
årrom#gållo MUORRA ;
manno#gållo MUORRA ;
fievrro#gållo MUORRA ;
bálkká#gållo MUORRA ;
ællo MUORRA ;
gieht#ællo MUORRA ;
viejtto#ællo MUORRA ;
mánná#ællo MUORRA ; !+SgNomCmp +SgGenCmp +PlGenCmp
gabmo MUORRA ;
habmo MUORRA ;
giehta#loabmo MUORRA ;
rabmo MUORRA ;
biebbmo MUORRA ;
merra#biebbmo MUORRA ;
gåjkke#biebbmo MUORRA ;
sállte#biebbmo MUORRA ;
mánáj#biebbmo MUORRA ;
hærssko#biebbmo MUORRA ;
idedis#biebbmo MUORRA ;
iehkedis#biebbmo MUORRA ;
ieridis#biebbmo MUORRA ;
låsjkos#biebbmo MUORRA ;
varás#biebbmo MUORRA ;
skåvllå#biebbmo MUORRA ;
duobbmo MUORRA ;
riebmo MUORRA ; !+SgNomCmp +SgGenCmp +PlGenCmp
rássjo#riebmo MUORRA ; !+SgNomCmp +SgGenCmp +PlGenCmp
muohta#riebmo MUORRA ; !+SgNomCmp +SgGenCmp +PlGenCmp
hibmo MUORRA ;
guddne#hibmo MUORRA ;
sjibmo MUORRA ;
juobmo MUORRA ; !+SgNomCmp +SgGenCmp +DefPlGenCmp
fábmo MUORRA ; !+SgNomCmp +DefSgGenCmp +DefPlGenCmp +SgNomLeft +SgGenLeft +PlGenLeft
biegga#fábmo MUORRA ;
jådedim#fábmo MUORRA ;
mierredim#fábmo MUORRA ;
vájkkudim#fábmo MUORRA ;
várjjo#fábmo MUORRA ;
skábmo MUORRA ;
rijmmo MUORRA ;
ájmmo MUORRA ; !+SgNomCmp +SgGenCmp +PlGenCmp
jábbmek#ájmmo MUORRA ; !+SgNomCmp +SgGenCmp +PlGenCmp
duonan#ájmmo MUORRA ; !+SgNomCmp +SgGenCmp +PlGenCmp
vájmmo MUORRA ;
vuolle#vájmmo MUORRA ;
biegga#tjuolmmo MUORRA ; !+SgNomCmp +SgGenCmp +PlGenCmp
stoarmmo MUORRA ; !+SgNomCmp +SgGenCmp +PlGenCmp
ármmo MUORRA ; !+SgNomCmp +SgGenCmp +DefPlGenCmp
hærmmo MUORRA ; !+SgNomCmp +SgGenCmp +PlGenCmp
roassmo MUORRA ; !+SgNomCmp +SgGenCmp +PlGenCmp
adno MUORRA ; !+SgNomCmp +DefSgGenCmp +DefPlGenCmp +SgNomLeft +SgGenLeft +PlGenLeft
giella#adno MUORRA ;
ájgge#adno MUORRA ;
sis#adno MUORRA ;
diddno MUORRA ;
liddno MUORRA ; !+SgNomCmp +SgGenCmp +PlGenCmp
viddno MUORRA ;
duddno MUORRA ;
gáddno MUORRA ;
tedja#gáddno MUORRA ;
mielkke#gáddno MUORRA ;
gidno MUORRA ;
sidno MUORRA ; !+SgNomCmp +SgGenCmp +DefPlGenCmp
fuodno MUORRA ;
rádno MUORRA ;
guolbbe#rádno MUORRA ;
rådno MUORRA ; !+SgNomCmp +SgGenCmp +PlGenCmp
ædno MUORRA ; !+SgNomCmp +SgGenCmp +DefPlGenCmp
manno MUORRA ;
hedja#manno MUORRA ;
tåhka#manno MUORRA ;
merra#manno MUORRA ;
miehte#manno MUORRA ;
vuosste#manno MUORRA ;
vuobman#manno MUORRA ;
skåvllå#manno MUORRA ;
ibnno MUORRA ;
bijnno MUORRA ;
latijnna MUORRA ; !+SgGenCmp +PlGenCmp
latijnna+N+SgNomCmp:latin%> R ; !+SgNomCmp !SW
vuojnno MUORRA ; !+SgNomCmp +DefSgGenCmp +DefPlGenCmp +SgNomLeft +SgGenLeft +PlGenLeft
ulmusj#vuojnno MUORRA ;
sebrudak#vuojnno MUORRA ;
iellem#vuojnno MUORRA ;
vuodo#vuojnno MUORRA ;
árvvo#vuojnno MUORRA ;
bájnno MUORRA ;
suodje#bájnno MUORRA ;
gájnno MUORRA ;
májnno MUORRA ; !+SgNomCmp +DefSgGenCmp +DefPlGenCmp +SgNomLeft +SgGenLeft +PlGenLeft
vájnno MUORRA ;
sijdda#vájnno MUORRA ;
diehtem#vájnno MUORRA ;
diehto#vájnno MUORRA ;
gæjnno MUORRA ;
gasska#gæjnno MUORRA ;
hæjnno MUORRA ; !+SgNomCmp +SgGenCmp +PlGenCmp
dærnno MUORRA ; !+SgNomCmp +SgGenCmp +PlGenCmp
dievnno MUORRA ;
jubmel#dievnno MUORRA ;
doarro#dievnno MUORRA ;
guvnno MUORRA ;
hilla#guvnno MUORRA ;
muorra#guvnno MUORRA ;
mánno MUORRA ; !+SgNomCmp +SgGenCmp +PlGenCmp
snjuktja#mánno MUORRA ; !+SgNomCmp +SgGenCmp +DefPlGenCmp
njuktja#mánno MUORRA ; !+SgNomCmp +SgGenCmp +DefPlGenCmp
sjnjuktja#mánno MUORRA ; !+SgNomCmp +SgGenCmp +DefPlGenCmp
snjilltja#mánno MUORRA ; !+SgNomCmp +SgGenCmp +DefPlGenCmp
sjnjilltja#mánno MUORRA ; !+SgNomCmp +SgGenCmp +DefPlGenCmp
javlla#mánno MUORRA ; !+SgNomCmp +SgGenCmp +DefPlGenCmp
dievva#mánno MUORRA ; !+SgNomCmp +SgGenCmp +DefPlGenCmp
guovva#mánno MUORRA ; !+SgNomCmp +SgGenCmp +DefPlGenCmp
bårgge#mánno MUORRA ; !+SgNomCmp +SgGenCmp +DefPlGenCmp
bårggå#mánno MUORRA ; !+SgNomCmp +SgGenCmp +DefPlGenCmp
biehtse#mánno MUORRA ; !+SgNomCmp +SgGenCmp +DefPlGenCmp
ådå#jak#mánno MUORRA ; !+SgNomCmp +SgGenCmp +DefPlGenCmp
basádis#mánno MUORRA ; !+SgNomCmp +SgGenCmp +DefPlGenCmp
gålgådis#mánno MUORRA ; !+SgNomCmp +SgGenCmp +DefPlGenCmp
gålgo#mánno MUORRA ; !+SgNomCmp +SgGenCmp +DefPlGenCmp
ragát#mánno MUORRA ; !+SgNomCmp +SgGenCmp +DefPlGenCmp
moarmes#mánno MUORRA ; !+SgNomCmp +SgGenCmp +DefPlGenCmp
vuoratjis#mánno MUORRA ; !+SgNomCmp +SgGenCmp +DefPlGenCmp
giehta#loahpo MUORRA ;
kalsedona MUORRA ; !NT
gihpo MUORRA ;
sloahpo MUORRA ;
skuohppo MUORRA ;
sláhppo MUORRA ;
árppo MUORRA ;
dadne#árppo MUORRA ;
såvppo MUORRA ;
fiervvá#år0ro:fiervvá#år'ro ACTOR ; !+SgNomCmp +SgGenCmp +PlGenCmp
guohpo MUORRA ;
gáhpo MUORRA ;
náhpo MUORRA ;
ráhpo MUORRA ; !+SgNomCmp +DefSgGenCmp +DefPlGenCmp +SgNomLeft +SgGenLeft +PlGenLeft
gimmpo MUORRA ;
tjåvda#gimmpo MUORRA ;
lámmpo MUORRA ;
idja#lámmpo MUORRA ;
buojdde#lámmpo MUORRA ;
likse#lámmpo MUORRA ;
rámmpo MUORRA ; !+SgNomCmp +DefSgGenCmp +DefPlGenCmp +SgNomLeft +SgGenLeft +PlGenLeft
slahppo MUORRA ; !+SgNomCmp +SgGenCmp +DefPlGenCmp
soahppo MUORRA ;
gihppo MUORRA ;
stuohppo MUORRA ;
muorra#stuohppo MUORRA ;
duhppo MUORRA ;
vuoppta#duhppo MUORRA ;
skáhppo MUORRA ;
vuodja#skáhppo MUORRA ;
vuosstá#skáhppo MUORRA ;
vuolppo MUORRA ;
idja#vuolppo MUORRA ;
nulppo MUORRA ; !+SgNomCmp +SgGenCmp +PlGenCmp
skurppo MUORRA ;
hárppo MUORRA ;
bomullo#hárppo MUORRA ;
ruovdde#hárppo MUORRA ;
bádne#hárppo MUORRA ;
goar0ro:goar'ro MUORRA ; !+SgNomCmp +DefSgGenCmp +DefPlGenCmp +SgNomLeft +SgGenLeft +PlGenLeft
kloahkka#skier0ro:kloahkka#skier'ro MUORRA ;
garra#skier0ro:garra#skier'ro MUORRA ;
skier0ro:skier'ro MUORRA ;
skir0ro:skir'ro MUORRA ;
stár0ro:stár'ro MUORRA ; !+SgNomCmp +SgGenCmp +DefPlGenCmp
vár0ro:vár'ro MUORRA ;
garro MUORRA ;
doarro MUORRA ;
værálda#doarro MUORRA ;
værált#doarro MUORRA ;
skoarro MUORRA ;
hæbrro MUORRA ; !+SgNomCmp +SgGenCmp +DefPlGenCmp
virro MUORRA ; !+SgNomCmp +SgGenCmp +PlGenCmp
biegga#virro MUORRA ; !+SgNomCmp +SgGenCmp +PlGenCmp
soajrro MUORRA ;
ájrro MUORRA ;
vuorro MUORRA ; !+SgNomCmp +SgGenCmp +PlGenCmp
válgga#vuorro MUORRA ;  !+SgNomCmp +SgGenCmp +PlGenCmp
sáhka#vuorro MUORRA ;  !+SgNomCmp +SgGenCmp +PlGenCmp
tjuojggam#vuorro MUORRA ;  !+SgNomCmp +SgGenCmp +PlGenCmp
viehkam#vuorro MUORRA ;  !+SgNomCmp +SgGenCmp +PlGenCmp
durro MUORRA ;
roavrro MUORRA ;
fievrro MUORRA ;
ævrro MUORRA ;
árro MUORRA ;
bárro MUORRA ;
goabrre#bárro MUORRA ;
dulvve#bárro MUORRA ;
dárro MUORRA ; !+SgGenCmp +DefPlGenCmp
girjje#dárro MUORRA ; !+SgGenCmp +DefPlGenCmp
ådå#dárro MUORRA ; !+SgGenCmp +DefPlGenCmp
fárro MUORRA ; !+SgNomCmp +SgGenCmp +PlGenCmp
várro MUORRA ;
årro MUORRA ;
tjårro MUORRA ;
bádne#tjårro MUORRA ;
bákte#tjårro MUORRA ;
tjærro MUORRA ; !+SgNomCmp +SgGenCmp +PlGenCmp
værro MUORRA ;
åbmudak#værro MUORRA ;
njuovvam#værro MUORRA ;
boalldem#værro MUORRA ;
lasse#árvvo#værro MUORRA ;
gijtulvis#værro MUORRA ;
såbadus#værro MUORRA ;
hoas0so:hoas'so MUORRA ;
mis0so:mis'so MUORRA ; !+SgNomCmp +SgGenCmp +PlGenCmp
vies0so:vies'so MUORRA ; !+SgNomCmp +SgGenCmp +PlGenCmp
nis0so:nis'so MUORRA ; !+SgNomCmp +SgGenCmp +PlGenCmp
hás0so:hás'so MUORRA ;
hukso MUORRA ; !+SgNomCmp +DefSgGenCmp +DefPlGenCmp +SgNomLeft +SgGenLeft +PlGenLeft
vuorrasij#hukso MUORRA ;
sielo#hukso MUORRA ;
jukso MUORRA ; !+SgNomCmp +SgGenCmp +PlGenCmp
mákso MUORRA ; !+SgNomCmp +DefSgGenCmp +DefPlGenCmp +SgNomLeft +SgGenLeft +PlGenLeft
jahke#mákso MUORRA ; !+SgNomCmp +DefSgGenCmp +DefPlGenCmp +SgNomLeft +SgGenLeft +PlGenLeft
oasse#mákso MUORRA ; !+SgNomCmp +DefSgGenCmp +DefPlGenCmp +SgNomLeft +SgGenLeft +PlGenLeft
sebrulasj#mákso MUORRA ; !+SgNomCmp +DefSgGenCmp +DefPlGenCmp +SgNomLeft +SgGenLeft +PlGenLeft
doasso MUORRA ;
goasso MUORRA ; !+SgNomCmp +SgGenCmp +PlGenCmp
joasso MUORRA ; !+SgNomCmp +SgGenCmp +PlGenCmp
liesso MUORRA ;
suojnne#liesso MUORRA ;
viesso MUORRA ; !+SgNomCmp +SgGenCmp +PlGenCmp
báhpa#viesso MUORRA ; !+SgNomCmp +SgGenCmp +PlGenCmp
skihppij#viesso MUORRA ; !+SgNomCmp +SgGenCmp +PlGenCmp
vuorrasij#viesso MUORRA ; !+SgNomCmp +SgGenCmp +PlGenCmp
boarrásij#viesso MUORRA ; !+SgNomCmp +SgGenCmp +PlGenCmp
gárves#viesso MUORRA ;
ámmát#viesso MUORRA ; !+SgNomCmp +SgGenCmp +PlGenCmp
hælsso MUORRA ;
rimsso MUORRA ;
ruvsso MUORRA ; !+SgNomCmp +SgGenCmp +DefPlGenCmp
duottar#ruvsso MUORRA ; !+SgNomCmp +SgGenCmp +DefPlGenCmp
bæsso MUORRA ;
gæsso MUORRA ;
njuohtso MUORRA ; !+SgNomCmp +SgGenCmp +DefPlGenCmp
oas0sje#njuohtso:oas'sje#njuohtso MUORRA ; !+SgNomCmp +SgGenCmp +DefPlGenCmp
báhtso MUORRA ;
ruhta#báhtso MUORRA ;
doajmma#ruhta#báhtso MUORRA ;
værro#báhtso MUORRA ;
njáhtso MUORRA ; !+SgNomCmp +SgGenCmp +PlGenCmp
sáhtso MUORRA ;
tál0la#sáhtso:tál'la#sáhtso MUORRA ;
vinjok#sáhtso MUORRA ;
ájádus#sáhtso MUORRA ;
tjanás#sáhtso MUORRA ;
åhtso MUORRA ; !+SgNomCmp +DefSgGenCmp +DefPlGenCmp +SgNomLeft +SgGenLeft +PlGenLeft
roanntso MUORRA ; !+SgNomCmp +SgGenCmp +PlGenCmp
næjttso MUORRA ; !+SgNomCmp +SgGenCmp +PlGenCmp
ávttso MUORRA ; !+SgNomCmp +SgGenCmp +PlGenCmp
boahto MUORRA ;
doajmma#sis#boahto MUORRA ;
værro#sis#boahto MUORRA ;
æládus#sis#boahto MUORRA ;
sisboahto MUORRA ;
skoahto MUORRA ;
diehto MUORRA ;
kristus#diehto MUORRA ;
kryso^pras GAHPER ; !NT
lykaonia KINO ; !NT
kultuvrra#diehto MUORRA ;
duohta#diehto MUORRA ;
lasse#diehto MUORRA ;
sebrudak#diehto MUORRA ;
luonndo#diehto MUORRA ;
vuodo#diehto MUORRA ;
iellem#vuojnno#diehto MUORRA ;
rihto MUORRA ;
luohto MUORRA ; !+SgNomCmp +SgGenCmp +PlGenCmp
muohto MUORRA ;
ruohto MUORRA ; !+SgNomCmp +SgGenCmp +PlGenCmp
jåhto MUORRA ;
råhto MUORRA ; !+SgNomCmp +SgGenCmp +PlGenCmp
siergga#råhto MUORRA ; !+SgNomCmp +SgGenCmp +PlGenCmp
væhto MUORRA ;
bikto MUORRA ;
rukto MUORRA ;
skåvllå#rukto MUORRA ;
ækto MUORRA ;
sierra#ækto MUORRA ;
jienastim#ækto MUORRA ;
barggo#ækto MUORRA ;
ålgoldis#ækto MUORRA ;
mielan#ækto MUORRA ;
rænnto MUORRA ;
duoppto MUORRA ;
assto MUORRA ; !+SgNomCmp +SgGenCmp +PlGenCmp
lassto MUORRA ;
gissto MUORRA ;
lissto MUORRA ;
mulldo MUORRA ;
bæjssto MUORRA ;
ussto MUORRA ;
fássto MUORRA ; !+SgNomCmp +SgGenCmp +PlGenCmp
lahtto MUORRA ;
mahtto MUORRA ;
oahtto MUORRA ;
roahtto MUORRA ; !+SgNomCmp +SgGenCmp +PlGenCmp
giehtto MUORRA ;
lihtto MUORRA ; !+SgNomCmp +SgGenCmp +PlGenCmp
gállasjvuoda#lihtto MUORRA ;
válgga#lihtto MUORRA ; !+SgNomCmp +SgGenCmp +PlGenCmp
fáhka#lihtto MUORRA ; !+SgNomCmp +SgGenCmp +PlGenCmp
rijka#lihtto MUORRA ; !+SgNomCmp +SgGenCmp +PlGenCmp
ráfe#lihtto MUORRA ;
oahppo#lihtto MUORRA ; !+SgNomCmp +SgGenCmp +PlGenCmp
åhpadus#lihtto MUORRA ; !+SgNomCmp +SgGenCmp +PlGenCmp
mihtto MUORRA ;
guhkkudak#mihtto MUORRA ;
ålem#mihtto MUORRA ;
árvvo#mihtto MUORRA ;
lihtar#mihtto MUORRA ;
nihtto MUORRA ;
spihtto MUORRA ;
buohtto MUORRA ;
muorra#skuohtto MUORRA ;
suhtto MUORRA ;
gáhtto MUORRA ; !+SgNomCmp +DefSgGenCmp +DefPlGenCmp +SgNomLeft +SgGenLeft +PlGenLeft
jáhtto MUORRA ;
jáhttu MUORRA ;
skáhtto MUORRA ; !+SgNomCmp +SgGenCmp +PlGenCmp
máhtto MUORRA ;
giella#máhtto MUORRA ;
sáhtto MUORRA ;
råhtto MUORRA ;
gijtto MUORRA ;
vuojtto MUORRA ;
válgga#vuojtto MUORRA ;
ruhta#vuojtto MUORRA ;
ujtto MUORRA ; !+SgNomCmp +SgGenCmp +PlGenCmp
mujtto MUORRA ;
manno#mujtto MUORRA ;
doarro#mujtto MUORRA ;
kultur#mujtto MUORRA ;
sujtto MUORRA ; !+SgNomCmp +DefSgGenCmp +DefPlGenCmp +SgNomLeft +SgGenLeft +PlGenLeft
giella#sujtto MUORRA ;
vuorrasij#sujtto MUORRA ;
boatsoj#sujtto MUORRA ;
ællo#sujtto MUORRA ;
mánná#sujtto MUORRA ;
ájtto MUORRA ;
lájtto MUORRA ;
svájtto MUORRA ;
hæjtto MUORRA ;
viertto MUORRA ; !+SgNomCmp +SgGenCmp +PlGenCmp
såmåt#viertto MUORRA ; !+SgNomCmp +SgGenCmp +PlGenCmp
skirtto MUORRA ;
hul0lo#skirtto:hul'lo#skirtto MUORRA ;
nuortto MUORRA ; !+SgNomCmp +SgGenCmp +PlGenCmp
snurtto MUORRA ;
jårggå#jártto MUORRA ;
vártto MUORRA ;
duv0vo:duv'vo MUORRA ; !+SgNomCmp +SgGenCmp +PlGenCmp
turtur#duv0vo:turtur#duv'vo MUORRA ; !+SgNomCmp +SgGenCmp +PlGenCmp
gruv0vo:gruv'vo MUORRA ;
soavvo MUORRA ; !+SgNomCmp +SgGenCmp +PlGenCmp
bivvo MUORRA ;
doajvvo MUORRA ;
goajvvo MUORRA ;
muohta#goajvvo MUORRA ;
sjijvvo MUORRA ;
luojvvo MUORRA ;
ájvvo MUORRA ;
dæjvvo MUORRA ;
vuosstá#dæjvvo MUORRA ;
gálvvo MUORRA ;
giehta#gálvvo MUORRA ;
manno#gálvvo MUORRA ;
oases#gálvvo MUORRA ;
sálvvo MUORRA ;
dirvvo MUORRA ; !+SgNomCmp +SgGenCmp +PlGenCmp
dubák#tjirvvo MUORRA ;
lurvvo MUORRA ;
árvvo MUORRA ; !+SgNomCmp +DefSgGenCmp
lasse#árvvo MUORRA ; !+SgNomCmp +DefSgGenCmp
dásse#árvvo MUORRA ; !+SgNomCmp +DefSgGenCmp
iesj#árvvo MUORRA ; !+SgNomCmp +DefSgGenCmp
vuodo#árvvo MUORRA ; !+SgNomCmp +DefSgGenCmp
gárvvo MUORRA ;
hedja#gárvvo MUORRA ;
hærvva#gárvvo MUORRA ;
gillde#gárvvo MUORRA ;
tjáhtje#gárvvo MUORRA ;
dårvvo MUORRA ;
iehpedårvvo MUORRA ;
ávvo MUORRA ;
hármma MUORRA ;
bissma MUORRA ; !+SgNomCmp +SgGenCmp +PlGenCmp
hævvo MUORRA ;
bena#hævvo MUORRA ;
gussa#hævvo MUORRA ;
nævvo MUORRA ;
viehkke#nævvo MUORRA ;
guládallam#nævvo MUORRA ;
oahppam#nævvo MUORRA ;
åhpadim#nævvo MUORRA ;
vájkkudim#nævvo MUORRA ;
oahppo#nævvo MUORRA ;
haggŋo MUORRA ;
stráddu MUORRA ;
oabbá MUORRA ; !+SgNomCmp +SgGenCmp +PlGenCmp
!goabbá MUORRA ; !pron
stábbá MUORRA ;
guoddá MUORRA ;
muoddá MUORRA ;
bilssa#nák#muoddá MUORRA ;
bårgge#nák#muoddá MUORRA ;
stálpe#nák#muoddá MUORRA ;
rábddá MUORRA ;
nuf0fá:nuf'fá MUORRA ;
sismuoddá MUORRA ;
fáddá MUORRA ;
stáddá MUORRA ; !+SgNomCmp +SgGenCmp +PlGenCmp
silldá MUORRA ; !+SgNomCmp +SgGenCmp +PlGenCmp
sállte#silldá MUORRA ; !+SgNomCmp +SgGenCmp +PlGenCmp
boanndá MUORRA ; !+SgNomCmp +SgGenCmp +PlGenCmp
áttjas#boanndá MUORRA ; !+SgNomCmp +SgGenCmp +PlGenCmp
juvdá MUORRA ; !+SgNomCmp +SgGenCmp +PlGenCmp
bilggá MUORRA ;
gårnne#bilggá MUORRA ;
bierggá MUORRA ;
sájdde#bierggá MUORRA ;
guolle#bierggá MUORRA ;
dábmuk#bierggá MUORRA ;
skuorggá MUORRA ; !+SgNomCmp +SgGenCmp +PlGenCmp
biernna#skuorggá MUORRA ; !+SgNomCmp +SgGenCmp +PlGenCmp
loavggá MUORRA ;
slávggá MUORRA ;
gággá MUORRA ;
lænnjgá MUORRA ;
læŋŋgá MUORRA ;
áddjá MUORRA ; !+SgNomCmp +SgGenCmp +PlGenCmp
ruohtta#áddjá MUORRA ; !+SgNomCmp +SgGenCmp +PlGenCmp
máttar#áddjá MUORRA ; !+SgNomCmp +SgGenCmp +PlGenCmp
skiedjá MUORRA ;
fiervvá#skiedjá MUORRA ;
rádjá MUORRA ; !+SgNomCmp +DefSgGenCmp +DefPlGenCmp +SgNomLeft +SgGenLeft +PlGenLeft
rijka#rádjá MUORRA ;
giella#rádjá MUORRA ;
sádjá MUORRA ;
lávggom#sádjá MUORRA ;
rábjjá MUORRA ;
muhkko#rábjjá MUORRA ;
garjjá MUORRA ; !+SgNomCmp +SgGenCmp +PlGenCmp
jierjjá MUORRA ; !+SgNomCmp +SgGenCmp +DefPlGenCmp
urjjá MUORRA ; !+SgNomCmp +SgGenCmp +PlGenCmp
siergga#urjjá MUORRA ; !+SgNomCmp +SgGenCmp +PlGenCmp
muorra#urjjá MUORRA ; !+SgNomCmp +SgGenCmp +PlGenCmp
giedde#urjjá MUORRA ; !+SgNomCmp +SgGenCmp +PlGenCmp
skárjjá MUORRA ;
vássjá MUORRA ; !+SgNomCmp +SgGenCmp +PlGenCmp
!udtjá MUORRA ; !Proper
sválltjá MUORRA ;
dænntjá MUORRA ;
dábttjá MUORRA ;
snjárttjá MUORRA ;
sjnjárttjá MUORRA ;
jiedna#snjárttjá MUORRA ;
jiedna#sjnjárttjá MUORRA ;
skávttjá MUORRA ;
slávttjá MUORRA ; !+SgNomCmp +SgGenCmp +PlGenCmp
tjiehká MUORRA ;
njáhká MUORRA ; !+SgNomCmp +SgGenCmp +PlGenCmp
sjissjká MUORRA ;
tjissjká MUORRA ;
safijrra MUORRA ;
safijrra+N+SgNomCmp:safir%> R ; !+SgNomCmp
oarrár MUORRA ; !+SgNomCmp +SgGenCmp +PlGenCmp
stuor#gussjká MUORRA ; !+SgNomCmp +SgGenCmp +PlGenCmp
ruoppsis#gussjká MUORRA ; !+SgNomCmp +SgGenCmp +PlGenCmp
áhkká MUORRA ; !+SgNomCmp +SgGenCmp +PlGenCmp
gállasj#áhkká MUORRA ; !+SgNomCmp +SgGenCmp +PlGenCmp
gáhkká MUORRA ;
tjalmme#gáhkká MUORRA ;
váhkká MUORRA ;
bielkká MUORRA ;
tjielkká MUORRA ;
!skilkká MUORRA ; !Proper
rassna MUORRA ;
bievlla#riekta MUORRA ;
sæhtta MUORRA ;
ussta MUORRA ;
muohta#riekta MUORRA ;
skuolkká MUORRA ;
bálkká MUORRA ;
duodde#bálkká MUORRA ;
ráfe#bálkká MUORRA ;
jahke#bálkká MUORRA ;
guddne#bálkká MUORRA ;
biejvve#bálkká MUORRA ;
gávnnam#bálkká MUORRA ;
vuodo#bálkká MUORRA ;
álggo#bálkká MUORRA ;
mánno#bálkká MUORRA ;
vuojto#bálkká MUORRA ;
sloamkká MUORRA ;
mierkká MUORRA ; !+SgNomCmp +SgGenCmp +PlGenCmp
vuorkká MUORRA ;
ruhta#vuorkká MUORRA ;
girjje#vuorkká MUORRA ; !+SgNomCmp +SgGenCmp +PlGenCmp
álmmuk#girjje#vuorkká MUORRA ; !+SgNomCmp +SgGenCmp +PlGenCmp
báhko#vuorkká MUORRA ;
dávver#vuorkká MUORRA ; !+SgNomCmp +SgGenCmp +PlGenCmp
skuvkká MUORRA ;
návkká MUORRA ;
ruosská MUORRA ;
stuor#ul0lá:stuor#ul'lá MUORRA ; !+SgNomCmp +SgGenCmp +PlGenCmp
ul0lá:ul'lá MUORRA ; !+SgNomCmp +SgGenCmp +PlGenCmp
rabdda#bæl0lá:rabdda#bæl'lá MUORRA ;
rahte#bæl0lá:rahte#bæl'lá MUORRA ;
bálges#bæl0lá:bálges#bæl'lá MUORRA ;
allá MUORRA ;
sjiebmá MUORRA ;
diededim#sjiebmá MUORRA ;
tjáledim#sjiebmá MUORRA ;
gatjálvis#sjiebmá MUORRA ;
tiebmá MUORRA ;
gábmá MUORRA ;
jæbmá MUORRA ; !+SgNomCmp +SgGenCmp +PlGenCmp
sjielmmá MUORRA ;
uksa#sjielmmá MUORRA ;
skálmmá MUORRA ;
skiermmá MUORRA ; !+SgNomCmp +SgGenCmp +PlGenCmp
gurmmá MUORRA ; !+SgNomCmp +SgGenCmp +PlGenCmp
gudna#bássmá MUORRA ; !+SgNomCmp +SgGenCmp +DefPlGenCmp
ádjá#bássmá MUORRA ; !+SgNomCmp +SgGenCmp +DefPlGenCmp
ráddná MUORRA ; !+SgNomCmp +SgGenCmp +PlGenCmp
vuodná MUORRA ;
tjádná MUORRA ;
mánná MUORRA ; !+SgNomCmp +SgGenCmp +PlGenCmp
báhttja#mánná MUORRA ; !+SgNomCmp +SgGenCmp +PlGenCmp
vuostasj#riegádim#mánná MUORRA ; !+SgNomCmp +SgGenCmp +PlGenCmp
vuostasj#riegádim#bárnne MUORRA ; !+SgNomCmp +SgGenCmp +PlGenCmp
jábma#mánná MUORRA ; !+SgNomCmp +SgGenCmp +PlGenCmp
ájnna#mánná MUORRA ; !+SgNomCmp +SgGenCmp +PlGenCmp
njamme#mánná MUORRA ; !+SgNomCmp +SgGenCmp +PlGenCmp
juolggi#mánná MUORRA ; !+SgNomCmp +SgGenCmp +PlGenCmp
njuorak#mánná MUORRA ; !+SgNomCmp +SgGenCmp +PlGenCmp
riegádim#mánná MUORRA ; !+SgNomCmp +SgGenCmp +PlGenCmp
båddå#mánná MUORRA ; !+SgNomCmp +SgGenCmp +PlGenCmp
skåvllå#mánná MUORRA ; !+SgNomCmp +SgGenCmp +PlGenCmp
oassná MUORRA ; !+SgNomCmp +SgGenCmp +PlGenCmp
guohpá MUORRA ;
skuohpá MUORRA ;
sláhpá MUORRA ;
snáhpá MUORRA ;
gámmpá MUORRA ;
sliehppá MUORRA ;
tráhppá MUORRA ;
snáhppá	MUORRA ;
girkko#hær0rá:girkko#hær'rá MUORRA ; !+SgNomCmp +SgGenCmp +PlGenCmp
alemus#hær0rá:alemus#hær'rá MUORRA ; !+SgNomCmp +SgGenCmp +PlGenCmp
láns#hær0rá:láns#hær'rá MUORRA ; !+SgNomCmp +SgGenCmp +PlGenCmp
ednam#hær0rá:ednam#hær'rá MUORRA ; !+SgNomCmp +SgGenCmp +PlGenCmp
hær0rá:hær'rá MUORRA ; !+SgNomCmp +SgGenCmp +PlGenCmp
snjierrá MUORRA ; !+SgNomCmp +SgGenCmp +PlGenCmp
sjnjierrá MUORRA ; !+SgNomCmp +SgGenCmp +PlGenCmp
gájrrá MUORRA ;
huorrá MUORRA ; !+SgNomCmp +SgGenCmp +PlGenCmp
stávrrá MUORRA ;
lás0sá:lás'sá MUORRA ;
vuoksá MUORRA ; !+SgNomCmp +SgGenCmp +PlGenCmp
ráksá MUORRA ;
guobme#ráksá MUORRA ;
månne#ráksá MUORRA ;
bivás#ráksá MUORRA ;
tjålggå#ráksá MUORRA ;
prosá MUORRA ;
alla#prosá MUORRA ;
ás0sje#prosá:ás'sje#prosá MUORRA ;
siessá MUORRA ; !+SgNomCmp +SgGenCmp +PlGenCmp
gijssá MUORRA ;
vájssá MUORRA ; !+SgNomCmp +SgGenCmp +PlGenCmp
vuonntsá MUORRA ; !+SgNomCmp +SgGenCmp +PlGenCmp
åres#vuonntsá MUORRA ; !+SgNomCmp +SgGenCmp +PlGenCmp
riek0tá:riek'tá MUORRA ; !+SgNomCmp +SgGenCmp +PlGenCmp
árbbe#riek0tá:árbbe#riek0tá MUORRA ;
digge#riek0tá:digge#riek0tá MUORRA ; !+SgNomCmp +SgGenCmp +PlGenCmp
álmmuk#riek0tá:álmmuk#riek0tá MUORRA ;
váhtá MUORRA ;
rápptá MUORRA ;
vuosstá MUORRA ;
gisstá MUORRA ;
!gista MUORRA ; !right form: gisstá
gájtsa#vuosstá MUORRA ;
bieddjis#vuosstá MUORRA ;
sådin#vuosstá MUORRA ;
boahttsu#vuosstá MUORRA ;
tjievttje#tjuhttá MUORRA ;
jierttá MUORRA ;
duv0vá:duv'vá MUORRA ;
átjek#duv0vá:átjek#duv'vá MUORRA ;
rahttá MUORRA ; !+SgNomCmp +SgGenCmp +PlGenCmp
bihttá MUORRA ;
dihttá MUORRA ; !+SgNomCmp +SgGenCmp +PlGenCmp
mihttá MUORRA ;
båvddå MUORRA ; !+SgNomCmp +SgGenCmp +PlGenCmp
ruovdde#båvddå MUORRA ; !+SgNomCmp +SgGenCmp +PlGenCmp
suojnne#båvddå MUORRA ;
gånndå MUORRA ;
bårggå MUORRA ; !+SgNomCmp +SgGenCmp +PlGenCmp
ådisj#båvggå MUORRA ; !+SgNomCmp +SgGenCmp +PlGenCmp
kåddjå MUORRA ;
råddjå MUORRA ;
tråddjå MUORRA ;
hilla#gåbme MUORRA ;
såbme MUORRA ; !+SgNomCmp +SgGenCmp +PlGenCmp
gummpe MUORRA ; !+SgNomCmp +SgGenCmp +PlGenCmp
skuhppe MUORRA ; !+SgNomCmp +SgGenCmp +PlGenCmp
låge#nárre MUORRA ;
gårjjå MUORRA ; !+SgNomCmp +SgGenCmp +PlGenCmp
lånåstus#histårjjå MUORRA ; !^LOAN
brånssjå MUORRA ; !^LOAN
båhkkå MUORRA ; !+SgNomCmp +SgGenCmp +PlGenCmp
dåhkkå MUORRA ; !+SgNomCmp +SgGenCmp +PlGenCmp
rásse#låhkkå MUORRA ; !+SgNomCmp +SgGenCmp +PlGenCmp
gåmkkå MUORRA ;
låvkkå MUORRA ;
timbar#tjåsskå MUORRA ;
jåvllå MUORRA ;
idåvllå MUORRA ; !^LOAN
idåvllå+N+SgNomCmp:idol%> R ; !+SgNomCmp
hársestim#dållå MUORRA ;
dårnnå MUORRA ;
båvnnå MUORRA ;
láttak#båvnnå MUORRA ;
tjuhttá MUORRA ;
buolvva#tjuhttá MUORRA ;
tjievtjas#tjuhttá MUORRA ;
dievvá MUORRA ;
miehte#dievvá MUORRA ;
sáttoj#dievvá MUORRA ;
fiervvá MUORRA ; !+SgNomCmp +SgGenCmp +PlGenCmp
sáttoj#fiervvá MUORRA ; !+SgNomCmp +SgGenCmp +PlGenCmp
haŋ0ŋá:haŋ'ŋá MUORRA ; !+SgNomCmp +SgGenCmp +PlGenCmp
sliegŋá MUORRA ;
sjålbbå MUORRA ; !+SgNomCmp +SgGenCmp +PlGenCmp
gåbbå MUORRA ;
slåbbå MUORRA ;
ruovdde#gåmmbå MUORRA ; !+SgNomCmp +SgGenCmp +PlGenCmp
tsåhppe#gåmmbå MUORRA ; !+SgNomCmp +SgGenCmp +PlGenCmp
tåmmbå MUORRA ;
såbddå MUORRA ;
årddå MUORRA ; !+SgNomCmp +SgGenCmp +PlGenCmp
uvsa#åvddå MUORRA ;
båddå MUORRA ; !+SgNomCmp +SgGenCmp +PlGenCmp
káf0fa#båddå:káf'fa#båddå MUORRA ; !+SgNomCmp +SgGenCmp +PlGenCmp
friddja#båddå MUORRA ; !+SgNomCmp +SgGenCmp +PlGenCmp
idja#båddå MUORRA ; !+SgNomCmp +SgGenCmp +PlGenCmp
gatjádallam#båddå MUORRA ; !+SgNomCmp +SgGenCmp +PlGenCmp
ságastallam#båddå MUORRA ; !+SgNomCmp +SgGenCmp +PlGenCmp
jábmem#båddå MUORRA ; !+SgNomCmp +SgGenCmp +PlGenCmp
vuojŋadim#båddå MUORRA ; !+SgNomCmp +SgGenCmp +PlGenCmp
bårråm#båddå MUORRA ; !+SgNomCmp +SgGenCmp +PlGenCmp
mujtto#båddå MUORRA ; !+SgNomCmp +SgGenCmp +PlGenCmp
subtsas#båddå MUORRA ; !+SgNomCmp +SgGenCmp +PlGenCmp
iehket#båddå MUORRA ; !+SgNomCmp +SgGenCmp +PlGenCmp
såddå MUORRA ;
vuojddam#såddå MUORRA ;
hålggå MUORRA ;
skåvggå MUORRA ;
viermme#hålggå MUORRA ;
tjålggå MUORRA ;
muohta#bårggå MUORRA ; !+SgNomCmp +SgGenCmp +PlGenCmp
jårggå MUORRA ;
jåŋŋgå MUORRA ;
mårssjå MUORRA ; !+SgNomCmp +SgGenCmp +PlGenCmp
gådtjå MUORRA ;
jåhkå MUORRA ; !+SgNomCmp +SgGenCmp +PlGenCmp
råhkå MUORRA ;
tjåhkkå MUORRA ;
várre#tjåhkkå MUORRA ;
oajvve#tjåhkkå MUORRA ;
såhkkå MUORRA ;
dålkkå MUORRA ; !+SgNomCmp +SgGenCmp +PlGenCmp
gålkkå MUORRA ;
gårkkå MUORRA ; !+SgNomCmp +SgGenCmp +PlGenCmp
båsskå MUORRA ; !+SgNomCmp +SgGenCmp +DefPlGenCmp
tjåsskå MUORRA ;
gålgge#tjåsskå MUORRA ;
råsskå MUORRA ;
nål0lå:nål'lå MUORRA ;
tjåvllå MUORRA ;
skåvllå MUORRA ; !+SgNomCmp +SgGenCmp +PlGenCmp
joarkka#skåvllå MUORRA ; !+SgNomCmp +SgGenCmp +PlGenCmp
alla#skåvllå MUORRA ; !+SgNomCmp +SgGenCmp +PlGenCmp
sávlla MUORRA ; !+SgNomCmp +SgGenCmp +PlGenCmp
kristál0la:kristál'la MUORRA ; !^LOAN
kolonial^issma:kolonial^i FANATISM ;
tur^issma:tur^i FANATISM ;
fanat^issma:fanat^i FANATISM ;
bássma MUORRA ;
kålla MUORRA ; !+SgNomCmp +SgGenCmp +DefPlGenCmp
smålla MUORRA ;
tjævlla MUORRA ;
værbálla MUORRA ; !^LOAN
smálla MUORRA ;
niminálla MUORRA ; !^LOAN
álmmuk#alla#skåvllå MUORRA ; !+SgNomCmp +SgGenCmp +PlGenCmp
biedna#skåvllå MUORRA ; !+SgNomCmp +SgGenCmp +PlGenCmp
smávva#skåvllå MUORRA ; !+SgNomCmp +SgGenCmp +PlGenCmp
nuoraj#skåvllå MUORRA ; !+SgNomCmp +SgGenCmp +PlGenCmp
mánáj#skåvllå MUORRA ; !+SgNomCmp +SgGenCmp +PlGenCmp
vuodo#skåvllå MUORRA ; !+SgNomCmp +SgGenCmp +PlGenCmp
skallo#skåvllå MUORRA ; !+SgNomCmp +SgGenCmp +PlGenCmp
åvddå#skåvllå MUORRA ; !+SgNomCmp +SgGenCmp +PlGenCmp
ståvllå MUORRA ;
predijkka MUORRA ;
redik#ståvllå MUORRA ;
juvlla#ståvllå MUORRA ;
sárnne#ståvllå MUORRA ;
ság#ståvllå MUORRA ;
hållåm#ståvllå MUORRA ;
duobbmo#ståvllå MUORRA ; !+SgNomCmp +SgGenCmp +PlGenCmp
suvdos#ståvllå MUORRA ;
bållå MUORRA ;
dållå MUORRA ;
sajij#dållå MUORRA ;
buorástahttem#hållå MUORRA ;
lållå MUORRA ;
tjårmmå MUORRA ;
råm0må:råm'må MUORRA ;
lijgge#råm0må:lijgge#råm'må MUORRA ;
spåddnå MUORRA ; !+SgNomCmp +SgGenCmp +PlGenCmp
organisásjåvnnå MUORRA ;  !SUB !+SgNomCmp +SgGenCmp +PlGenCmp !^LOAN
organisasjåvnnå:organisa INSTITUTION ;  !+SgNomCmp +SgGenCmp +PlGenCmp
refleksjåvnnå:reflek INSTITUTION ;
kondisjåvnnå:kondi INSTITUTION ;
konfeksjåvnnå:konfek INSTITUTION ;
kon^stitusjåvnnå:kon^stitu INSTITUTION ;
legijåvnnå MUORRA ; !+SgNomCmp +SgGenCmp +PlGenCmp !^LOAN
legijåvnnå+N+SgNomCmp:legi^on%> R ; !+SgNomCmp
avisjåvnnå:avi PENSION ;
pansjåvnnå MUORRA ; !^LOAN
bråvnnå MUORRA ;
pråvnnå MUORRA ;
kåhppå MUORRA ;
skårppå MUORRA ;
produksjåvnnå:produk INSTITUTION ;
investor GAHPER ; !+SgNomCmp +SgGenCmp +PlGenCmp !^LOAN
investur GAHPER ; !+SgNomCmp +SgGenCmp +PlGenCmp !^LOAN
skorpijåvnnå MUORRA ; !+SgNomCmp +SgGenCmp +PlGenCmp !^LOAN
skårpijåvnnå MUORRA ; !+SgNomCmp +SgGenCmp +PlGenCmp !^LOAN
skårpijåvnnå+N+SgNomCmp:skorpi^on%> R ; !+SgNomCmp
kråvnnå MUORRA ; !+SgNomCmp +SgGenCmp +PlGenCmp
tjiesskis#ládnje#kråvnnå MUORRA ;
vuojto#kråvnnå MUORRA ;
biel#nup#kråvnnå MUORRA ;
tråvnnå MUORRA ;
tåvnnå MUORRA ;
såmmpå MUORRA ;
káf0fa#såmmpå:káf'fa#såmmpå MUORRA ;
dåhppå MUORRA ;
gåhppå MUORRA ;
káf0fa#gåhppå:káf'fa#gåhppå MUORRA ;
kåvrrå MUORRA ; !^LOAN
girkko#kåvrrå MUORRA ; !^LOAN
poassta#kåntåvrrå MUORRA ; !+SgNomCmp +SgGenCmp +PlGenCmp !^LOAN
oajvve#kåntåvrrå MUORRA ; !+SgNomCmp +SgGenCmp +PlGenCmp !^LOAN
diehto#kåntåvrrå MUORRA ; !+SgNomCmp +SgGenCmp +PlGenCmp !^LOAN
åvddå#kåntåvrrå MUORRA ; !^LOAN
kåntåvrrå MUORRA ; !^LOAN
histåvrrå MUORRA ; !^LOAN
datåvrrå:dat FAKTOR ;
metafåvrrå:metaf FAKTOR ;
kontåvrrå:kont FAKTOR ;
oajvve#kontåvrrå:oajvve#kont FAKTOR ; !+SgNomCmp +SgGenCmp +PlGenCmp
guovllo#kontåvrrå:guovllo#kont FAKTOR ; !+SgNomCmp +SgGenCmp +PlGenCmp
diehto#kontåvrrå:diehto#kont FAKTOR ; !+SgNomCmp +SgGenCmp +PlGenCmp
måtåvrrå MUORRA ; !^LOAN
gårrå MUORRA ;
båkså MUORRA ;
gálbe#nák#båkså MUORRA ;
slaktár GAHPER ; !SUB
fiehtar#båkså MUORRA ;
vádas#båkså MUORRA ;
dåkså MUORRA ;
ruovdde#dåkså MUORRA ;
brånsså MUORRA ;
måsså MUORRA ; !+SgNomCmp +SgGenCmp +PlGenCmp
kånntå MUORRA ;
biesse#kånntå MUORRA ;
båvsstå MUORRA ;
árvvo#båvsstå MUORRA ;
gårttå MUORRA ;
bessam#gårttå MUORRA ;
pårttå MUORRA ; !^LOAN
ekspårttå MUORRA ; !^LOAN
ekspårttå+N+SgNomCmp:eksport%> R ; !+SgNomCmp !NOR
ekspårttå+N+SgNomCmp:export%> R ; !+SgNomCmp !SW
nåvttå MUORRA ;
piánu MUORRA ;
!konjunksjåvvå MUORRA ; !this is obviously wrong !^LOAN
dájdda#histåvrrå MUORRA ; !^LOAN
giella#histåvrrå MUORRA ; !^LOAN
girkko#histåvrrå MUORRA ; !^LOAN
rámát#histåvrrå MUORRA ; !^LOAN
hul0lo#båkså:hul'lo#båkså MUORRA ;
vuoleldis#båkså MUORRA ;
gårsså MUORRA ; !+SgNomCmp +SgGenCmp +PlGenCmp
hårsså MUORRA ;
låvsså MUORRA ; !+SgNomCmp +SgGenCmp +PlGenCmp
åhtså MUORRA ;
båhttså MUORRA ;
tjáhtje#båhttså MUORRA ;
njammam#båhttså MUORRA ;
jáddadim#båhttså MUORRA ;
tjáhttjim#båhttså MUORRA ;
gådtjå#båhttså MUORRA ;
tjåjttså MUORRA ;
såktå MUORRA ; !+SgNomCmp +SgGenCmp +PlGenCmp
låpptå MUORRA ; !+SgNomCmp +SgGenCmp +PlGenCmp
såpptå MUORRA ;
påvsstå MUORRA ; !+SgNomCmp +SgGenCmp +PlGenCmp
pråvsstå MUORRA ; !+SgNomCmp +SgGenCmp +PlGenCmp
skåhttå MUORRA ;
maŋŋe#skåhttå MUORRA ;
maŋŋe#giesj#skåhttå MUORRA ;
låhttå MUORRA ;
slåhttå MUORRA ;
nåvttå MUORRA ;
råhttå MUORRA ;
kårttå MUORRA ;
báŋŋka#kårttå MUORRA ;
jiedna#kårttå MUORRA ;
bessam#kårttå MUORRA ;
vuodjem#kårttå MUORRA ;
jienastim#kårttå MUORRA ;
værro#kårttå MUORRA ;
måvttå MUORRA ;
bivtas#måvttå MUORRA ;
gåvvå MUORRA ;
vállda#gåvvå MUORRA ;
tjuovgga#gåvvå MUORRA ;
giella#gåvvå MUORRA ;
guojtte#gåvvå MUORRA ;
iesj#gåvvå MUORRA ;
boajto#jubmel#gåvvå MUORRA ;
báhko#gåvvå MUORRA ;
foniebma MUORRA ; !^LOAN
leksiebma MUORRA ; !^LOAN
stubma MUORRA ;
paradigma KINO ;
paradigma+N+SgNomCmp:paradigm%> R ; !+SgNomCmp
åvddå#gåvvå MUORRA ; !+SgNomCmp +SgGenCmp +PlGenCmp
jågŋå MUORRA ; !+SgNomCmp +SgGenCmp +DefPlGenCmp
jiegge#jågŋå MUORRA ; !+SgNomCmp +SgGenCmp +DefPlGenCmp
rádnatja:rádnatj VÁLLDÁRA ; !+SgNomCmp +PlGenCmp
gállatja:gállatj VÁLLDÁRA ; !+SgNomCmp +PlGenCmp
gujnatja:gujnatj VÁLLDÁRA ; !+SgNomCmp +PlGenCmp
áhtjitja:áhtjitj VÁLLDÁRA ; !+SgNomCmp +PlGenCmp
tjuodtjama:tjuodtjam VÁLLDÁRA ; !+SgNomCmp +PlGenCmp
sahppasa:sahppas VÁLLDÁRA ; !+SgNomCmp +PlGenCmp
manjitja:manjitj VÁLLDÁRA ; !+SgNomCmp +PlGenCmp
bådnjitja:bådnjitj VÁLLDÁRA ; !+SgNomCmp +PlGenCmp
tjietjitja:tjietjitj VÁLLDÁRA ; !+SgNomCmp +PlGenCmp
jáhko#guojmitja:jáhko#guojmitj VÁLLDÁRA ; !+SgNomCmp +PlGenCmp
lávitja:lávitj VÁLLDÁRA ; !+SgNomCmp +PlGenCmp
bárnitja:bárnitj VÁLLDÁRA ; !+SgNomCmp +PlGenCmp
gállasj#guojmitja:gállasj#guojmitj VÁLLDÁRA ; !+SgNomCmp +PlGenCmp
gájmitja:gájmitj VÁLLDÁRA ; !+SgNomCmp +PlGenCmp
iednitja:iednitj VÁLLDÁRA ; !+SgNomCmp +PlGenCmp
muohtátja:muohtátj VÁLLDÁRA ; !+SgNomCmp +PlGenCmp
gálojinitja:gálojinitj VÁLLDÁRA ; !+SgNomCmp +PlGenCmp
æddnutja:æddnutj VÁLLDÁRA ; !+SgNomCmp +PlGenCmp
válldára:válldár VÁLLDÁRA ; !+SgNomCmp +PlGenCmp
uksa#bellusa:uksa#bellus VÁLLDÁRA ; !+SgNomCmp +PlGenCmp
jiedna#bælljasa:jiedna#bælljas BÆLLJASA ;
suoddjim#bælljasa:suoddjim#bælljas BÆLLJASA ;
sebmasa:sebmas BÆLLJASA ; !+SgNomCmp +PlGenCmp
vuosa VUOSA ;
tjalmme#glása VUOSA ;
ganta VUOSA ; !+SgNomCmp +SgGenCmp +PlGenCmp
ávta VUOSA ;
luovas#báne:luovas#bádne VUOSA ;
ruos0sa#bágo:ruos'sa#báhko VUOSA ;
ás0sje#gålo:ás'sje#gållo VUOSA ;
njálggá:njálg'gá VUOSA ;
njunnje#vuol#skávttjá MUORRA ;
båvså:båkså VUOSA ;
loamssje#båvså:loamssje#båkså VUOSA ;
fiehtar#båvså:fiehtar#båkså VUOSA ;
bajeldis#båvså:bajeldis#båkså VUOSA ;
ålgoldis#båvså:ålgoldis#båkså VUOSA ;
härrávuohta VUOHTANOUN ; !+SgGenCmp +DefPlGenCmp
jálosvuohta VUOHTANOUN ; !+SgGenCmp +DefPlGenCmp
jámegahtesvuohta VUOHTANOUN ; !+SgGenCmp +DefPlGenCmp
jallávuohta VUOHTANOUN ; !+SgGenCmp +DefPlGenCmp
jallavuohta VUOHTANOUN ; !+SgGenCmp +DefPlGenCmp
árvvogisvuohta VUOHTANOUN ; !+SgGenCmp +DefPlGenCmp
åvtå#jienalasj#vuohta VUOHTANOUN ; !+SgGenCmp +DefPlGenCmp
fáŋŋgavuohta VUOHTANOUN ; !+SgGenCmp +DefPlGenCmp
dåmadim#friddjavuohta VUOHTANOUN ; !+SgGenCmp +DefPlGenCmp
jáhko#friddjavuohta VUOHTANOUN ; !+SgGenCmp +DefPlGenCmp
friddjavuohta VUOHTANOUN ; !+SgGenCmp +DefPlGenCmp
gasskavuohta VUOHTANOUN ; !+SgGenCmp +DefPlGenCmp
jasskavuohta VUOHTANOUN ; !+SgGenCmp +DefPlGenCmp
gånågis#allavuohta VUOHTANOUN ; !+SgGenCmp +DefPlGenCmp
suolavuohta VUOHTANOUN ; !+SgGenCmp +DefPlGenCmp
almmavuohta VUOHTANOUN ; !+SgGenCmp +DefPlGenCmp
ráddnavuohta VUOHTANOUN ; !+SgGenCmp +DefPlGenCmp
huorravuohta VUOHTANOUN ; !+SgGenCmp +DefPlGenCmp
nuorravuohta VUOHTANOUN ; !+SgGenCmp +DefPlGenCmp
duohtavuohta VUOHTANOUN ; !+SgGenCmp +DefPlGenCmp
duollavuohta VUOHTANOUN ; !+SgGenCmp +DefPlGenCmp
sjerravuohta VUOHTANOUN ; !+SgGenCmp +DefPlGenCmp
nuollevuohta VUOHTANOUN ; !+SgGenCmp +DefPlGenCmp
tjiehppevuohta VUOHTANOUN ; !+SgGenCmp +DefPlGenCmp
svájnalasjvuohta VUOHTANOUN ; !+SgGenCmp +DefPlGenCmp
jábbmelasjvuohta VUOHTANOUN ; !+SgGenCmp +DefPlGenCmp
ulmusjlasjvuohta VUOHTANOUN ; !+SgGenCmp +DefPlGenCmp
ulmusjvuohta VUOHTANOUN ; !+SgGenCmp +DefPlGenCmp
rádálasjvuohta VUOHTANOUN ; !+SgGenCmp +DefPlGenCmp
ednakvuohta VUOHTANOUN ; !+SgGenCmp +DefPlGenCmp
ajiksiekvuohta VUOHTANOUN ; !+SgGenCmp +DefPlGenCmp
lerdukvuohta VUOHTANOUN ; !+SgGenCmp +DefPlGenCmp
vassjalvuohta VUOHTANOUN ; !+SgGenCmp +DefPlGenCmp
hædjovuohta VUOHTANOUN ; !+SgGenCmp +DefPlGenCmp
sijvvovuohta  VUOHTANOUN ; !+SgGenCmp +DefPlGenCmp
urájnasvuohta VUOHTANOUN ; !+SgGenCmp +DefPlGenCmp
mánasvuohta VUOHTANOUN ; !+SgGenCmp +DefPlGenCmp
såhpadahkesvuohta VUOHTANOUN ; !+SgGenCmp +DefPlGenCmp
nákkesvuohta VUOHTANOUN ; !+SgGenCmp +DefPlGenCmp
ájlesvuohta VUOHTANOUN ; !+SgGenCmp +DefPlGenCmp
ármesvuohta VUOHTANOUN ; !+SgGenCmp +DefPlGenCmp
uvissesvuohta VUOHTANOUN ; !+SgGenCmp +DefPlGenCmp
såbadimahtesvuohta VUOHTANOUN ; !+SgGenCmp +DefPlGenCmp
uriektesvuohta VUOHTANOUN ; !+SgGenCmp +DefPlGenCmp
oajvvadim#rievtesvuohta VUOHTANOUN ; !+SgGenCmp +DefPlGenCmp
gielvesvuohta VUOHTANOUN ; !+SgGenCmp +DefPlGenCmp
mierredim#fábmogisvuohta VUOHTANOUN ; !+SgGenCmp +DefPlGenCmp
alisvuohta VUOHTANOUN ; !+SgGenCmp +DefPlGenCmp
dågunisvuohta VUOHTANOUN ; !+SgGenCmp +DefPlGenCmp
rádjánisvuohta VUOHTANOUN ; !+SgGenCmp +DefPlGenCmp
gijtulvisvuohta VUOHTANOUN ; !+SgGenCmp +DefPlGenCmp
mielun#jálosvuohta VUOHTANOUN ; !+SgGenCmp +DefPlGenCmp
ihkátvuohta VUOHTANOUN ; !+SgGenCmp +DefPlGenCmp
boanndávuohta VUOHTANOUN ; !+SgGenCmp +DefPlGenCmp
aktavuohta VUOHTANOUN ; !+SgGenCmp +DefPlGenCmp
oarjjevuohta VUOHTANOUN ; !+SgGenCmp +DefPlGenCmp
suollevuohta VUOHTANOUN ; !+SgGenCmp +DefPlGenCmp
sámevuohta VUOHTANOUN ; !+SgGenCmp +DefPlGenCmp
siebrrevuohta VUOHTANOUN ; !+SgGenCmp +DefPlGenCmp
vierrevuohta VUOHTANOUN ; !+SgGenCmp +DefPlGenCmp
buorrevuohta VUOHTANOUN ; !+SgGenCmp +DefPlGenCmp
berajvuohta VUOHTANOUN ; !+SgGenCmp +DefPlGenCmp
aktijvuohta VUOHTANOUN ; !+SgGenCmp +DefPlGenCmp
duodalasjvuohta VUOHTANOUN ; !+SgGenCmp +DefPlGenCmp
tjerdalasjvuohta VUOHTANOUN ; !+SgGenCmp +DefPlGenCmp
semalasjvuohta VUOHTANOUN ; !+SgGenCmp +DefPlGenCmp
dåjmalasjvuohta VUOHTANOUN ; !+SgGenCmp +DefPlGenCmp
dahko#risstalasjvuohta VUOHTANOUN ; !+SgGenCmp +DefPlGenCmp
risstalasjvuohta VUOHTANOUN ; !+SgGenCmp +DefPlGenCmp
krisstalasjvuohta VUOHTANOUN ; !+SgGenCmp +DefPlGenCmp
ortodoksalasjvuohta VUOHTANOUN ; !+SgGenCmp +DefPlGenCmp
gállasjvuohta VUOHTANOUN ; !+SgGenCmp +DefPlGenCmp
geldulasjvuohta VUOHTANOUN ; !+SgGenCmp +DefPlGenCmp
åvddånim#vejulasjvuohta VUOHTANOUN ; !+SgGenCmp +DefPlGenCmp
vejulasjvuohta VUOHTANOUN ; !+SgGenCmp +DefPlGenCmp
vasjulasjvuohta VUOHTANOUN ; !+SgGenCmp +DefPlGenCmp
åskulasjvuohta VUOHTANOUN ; !+SgGenCmp +DefPlGenCmp
jubmel#balulasjvuohta VUOHTANOUN ; !+SgGenCmp +DefPlGenCmp
balulasjvuohta VUOHTANOUN ; !+SgGenCmp +DefPlGenCmp
belulasjvuohta VUOHTANOUN ; !+SgGenCmp +DefPlGenCmp
almulasjvuohta VUOHTANOUN ; !+SgGenCmp +DefPlGenCmp
sebrulasjvuohta VUOHTANOUN ; !+SgGenCmp +DefPlGenCmp
behtulasjvuohta VUOHTANOUN ; !+SgGenCmp +DefPlGenCmp
máhtulasjvuohta VUOHTANOUN ; !+SgGenCmp +DefPlGenCmp
mettulasjvuohta VUOHTANOUN ; !+SgGenCmp +DefPlGenCmp
suttulasjvuohta VUOHTANOUN ; !+SgGenCmp +DefPlGenCmp
iesj#dudálasjvuohta VUOHTANOUN ; !+SgGenCmp +DefPlGenCmp
dudálasjvuohta VUOHTANOUN ; !+SgGenCmp +DefPlGenCmp
iesj#rádálasjvuohta VUOHTANOUN ; !+SgGenCmp +DefPlGenCmp
vigálasjvuohta VUOHTANOUN ; !+SgGenCmp +DefPlGenCmp
fáhka#girjálasjvuohta VUOHTANOUN ; !+SgGenCmp +DefPlGenCmp
tjáppa#girjálasjvuohta VUOHTANOUN ; !+SgGenCmp +DefPlGenCmp
ás0sje#girjálasjvuohta VUOHTANOUN ; !+SgGenCmp +DefPlGenCmp
nuoraj#girjálasjvuohta VUOHTANOUN ; !+SgGenCmp +DefPlGenCmp
mánáj#girjálasjvuohta VUOHTANOUN ; !+SgGenCmp +DefPlGenCmp
girjálasjvuohta VUOHTANOUN ; !+SgGenCmp +DefPlGenCmp
ihkálasjvuohta VUOHTANOUN ; !+SgGenCmp +DefPlGenCmp
guhkálasjvuohta VUOHTANOUN ; !+SgGenCmp +DefPlGenCmp
oasálasjvuohta VUOHTANOUN ; !+SgGenCmp +DefPlGenCmp
bæjválasjvuohta VUOHTANOUN ; !+SgGenCmp +DefPlGenCmp
dågålasjvuohta VUOHTANOUN ; !+SgGenCmp +DefPlGenCmp
almasjvuohta VUOHTANOUN ; !+SgGenCmp +DefPlGenCmp
juogos#aktisasjvuohta VUOHTANOUN ; !+SgGenCmp +DefPlGenCmp
aktisasjvuohta VUOHTANOUN ; !+SgGenCmp +DefPlGenCmp
avtaárvvusasjvuohta VUOHTANOUN ; !+SgGenCmp +DefPlGenCmp
avta#dássásasjvuohta VUOHTANOUN ; !+SgGenCmp +DefPlGenCmp
avtalágásjvuohta VUOHTANOUN ; !+SgGenCmp +DefPlGenCmp
imájvuohta VUOHTANOUN ; !+SgGenCmp +DefPlGenCmp
moattebelakvuohta VUOHTANOUN ; !+SgGenCmp +DefPlGenCmp
moattegielakvuohta VUOHTANOUN ; !+SgGenCmp +DefPlGenCmp
guovtegielakvuohta VUOHTANOUN ; !+SgGenCmp +DefPlGenCmp
avtamielakvuohta VUOHTANOUN ; !+SgGenCmp +DefPlGenCmp
buorremielakvuohta VUOHTANOUN ; !+SgGenCmp +DefPlGenCmp
miehtemielakvuohta VUOHTANOUN ; !+SgGenCmp +DefPlGenCmp
guhkesmielakvuohta VUOHTANOUN ; !+SgGenCmp +DefPlGenCmp
giehppismielakvuohta VUOHTANOUN ; !+SgGenCmp +DefPlGenCmp
venakvuohta VUOHTANOUN ; !+SgGenCmp +DefPlGenCmp
bierikvuohta VUOHTANOUN ; !+SgGenCmp +DefPlGenCmp
rievtes#ferdukvuohta VUOHTANOUN ; !+SgGenCmp +DefPlGenCmp
uriektesferdukvuohta VUOHTANOUN ; !+SgGenCmp +DefPlGenCmp
vádna#rievtesferdukvuohta VUOHTANOUN ; !+SgGenCmp +DefPlGenCmp
iesj#rievtesferdukvuohta VUOHTANOUN ; !+SgGenCmp +DefPlGenCmp
hæhkka#rádukvuohta VUOHTANOUN ; !+SgGenCmp +DefPlGenCmp
stajgukvuohta VUOHTANOUN ; !+SgGenCmp +DefPlGenCmp
herlukvuohta VUOHTANOUN ; !+SgGenCmp +DefPlGenCmp
fáŋŋgavuohta VUOHTANOUN ; !+SgGenCmp +DefPlGenCmp
sálukvuohta VUOHTANOUN ; !+SgGenCmp +DefPlGenCmp
aktisasj#barggo#máhtukvuohta VUOHTANOUN ; !+SgGenCmp +DefPlGenCmp
máhtukvuohta VUOHTANOUN ; !+SgGenCmp +DefPlGenCmp
rattukvuohta VUOHTANOUN ; !+SgGenCmp +DefPlGenCmp
jubmelvuohta VUOHTANOUN ; !+SgGenCmp +DefPlGenCmp
viesajdimvuohta VUOHTANOUN ; !+SgGenCmp +DefPlGenCmp
boastovuohta VUOHTANOUN ; !+SgGenCmp +DefPlGenCmp
iehpetjielgasvuohta VUOHTANOUN ; !+SgGenCmp +DefPlGenCmp
sluogasvuohta VUOHTANOUN ; !+SgGenCmp +DefPlGenCmp
gávkasvuohta VUOHTANOUN ; !+SgGenCmp +DefPlGenCmp
jallasvuohta VUOHTANOUN ; !+SgGenCmp +DefPlGenCmp
semasvuohta VUOHTANOUN ; !+SgGenCmp +DefPlGenCmp
ájnasvuohta VUOHTANOUN ; !+SgGenCmp +DefPlGenCmp
rájnasvuohta VUOHTANOUN ; !+SgGenCmp +DefPlGenCmp
svájnasvuohta VUOHTANOUN ; !+SgGenCmp +DefPlGenCmp
vuorasvuohta VUOHTANOUN ; !+SgGenCmp +DefPlGenCmp
dievasvuohta VUOHTANOUN ; !+SgGenCmp +DefPlGenCmp
hervasvuohta VUOHTANOUN ; !+SgGenCmp +DefPlGenCmp
árvasvuohta VUOHTANOUN ; !+SgGenCmp +DefPlGenCmp
iebdesvuohta VUOHTANOUN ; !+SgGenCmp +DefPlGenCmp
hárdesvuohta VUOHTANOUN ; !+SgGenCmp +DefPlGenCmp
bádesvuohta VUOHTANOUN ; !+SgGenCmp +DefPlGenCmp
skiegesvuohta VUOHTANOUN ; !+SgGenCmp +DefPlGenCmp
sájgesvuohta VUOHTANOUN ; !+SgGenCmp +DefPlGenCmp
vágesvuohta VUOHTANOUN ; !+SgGenCmp +DefPlGenCmp
slajesvuohta VUOHTANOUN ; !+SgGenCmp +DefPlGenCmp
valjesvuohta VUOHTANOUN ; !+SgGenCmp +DefPlGenCmp
rasjesvuohta VUOHTANOUN ; !+SgGenCmp +DefPlGenCmp
buosjesvuohta VUOHTANOUN ; !+SgGenCmp +DefPlGenCmp
lassjesvuohta VUOHTANOUN ; !+SgGenCmp +DefPlGenCmp
sjiebtjesvuohta VUOHTANOUN ; !+SgGenCmp +DefPlGenCmp
gártjesvuohta VUOHTANOUN ; !+SgGenCmp +DefPlGenCmp
håjesvuohta VUOHTANOUN ; !+SgGenCmp +DefPlGenCmp
låjesvuohta VUOHTANOUN ; !+SgGenCmp +DefPlGenCmp
vajáldahkesvuohta VUOHTANOUN ; !+SgGenCmp +DefPlGenCmp
lájkesvuohta VUOHTANOUN ; !+SgGenCmp +DefPlGenCmp
nuoskesvuohta VUOHTANOUN ; !+SgGenCmp +DefPlGenCmp
ållesvuohta VUOHTANOUN ; !+SgGenCmp +DefPlGenCmp
nuolesvuohta VUOHTANOUN ; !+SgGenCmp +DefPlGenCmp
sádnesvuohta VUOHTANOUN ; !+SgGenCmp +DefPlGenCmp
linesvuohta VUOHTANOUN ; !+SgGenCmp +DefPlGenCmp
hánesvuohta VUOHTANOUN ; !+SgGenCmp +DefPlGenCmp
giella#vánesvuohta VUOHTANOUN ; !+SgGenCmp +DefPlGenCmp
ruhta#vánesvuohta VUOHTANOUN ; !+SgGenCmp +DefPlGenCmp
vánesvuohta VUOHTANOUN ; !+SgGenCmp +DefPlGenCmp
tjiehpesvuohta VUOHTANOUN ; !+SgGenCmp +DefPlGenCmp
vádna#gieresvuohta VUOHTANOUN ; !+SgGenCmp +DefPlGenCmp
guojmme#gieresvuohta VUOHTANOUN ; !+SgGenCmp +DefPlGenCmp
iesj#gieresvuohta VUOHTANOUN ; !+SgGenCmp +DefPlGenCmp
gieresvuohta VUOHTANOUN ; !+SgGenCmp +DefPlGenCmp
stuoresvuohta VUOHTANOUN ; !+SgGenCmp +DefPlGenCmp
bádne#varresvuohta VUOHTANOUN ; !+SgGenCmp +DefPlGenCmp
álmmuk#varresvuohta VUOHTANOUN ; !+SgGenCmp +DefPlGenCmp
varresvuohta VUOHTANOUN ; !+SgGenCmp +DefPlGenCmp
sávresvuohta VUOHTANOUN ; !+SgGenCmp +DefPlGenCmp
vijsesvuohta VUOHTANOUN ; !+SgGenCmp +DefPlGenCmp
gájk#vieksesvuohta VUOHTANOUN ; !+SgGenCmp +DefPlGenCmp
vieksesvuohta VUOHTANOUN ; !+SgGenCmp +DefPlGenCmp
vissesvuohta VUOHTANOUN ; !+SgGenCmp +DefPlGenCmp
iehpevissesvuohta VUOHTANOUN ; !+SgGenCmp +DefPlGenCmp
dádjadahtesvuohta VUOHTANOUN ; !+SgGenCmp +DefPlGenCmp
åskeldahtesvuohta VUOHTANOUN ; !+SgGenCmp +DefPlGenCmp
åskåldahtesvuohta VUOHTANOUN ; !+SgGenCmp +DefPlGenCmp
dåjmagahtesvuohta VUOHTANOUN ; !+SgGenCmp +DefPlGenCmp
gullogahtesvuohta VUOHTANOUN ; !+SgGenCmp +DefPlGenCmp
várrogahtesvuohta VUOHTANOUN ; !+SgGenCmp +DefPlGenCmp
rievtes#ferdugahtesvuohta VUOHTANOUN ; !+SgGenCmp +DefPlGenCmp
huomajahtesvuohta VUOHTANOUN ; !+SgGenCmp +DefPlGenCmp
jubmelahtesvuohta VUOHTANOUN ; !+SgGenCmp +DefPlGenCmp
gierddamahtesvuohta VUOHTANOUN ; !+SgGenCmp +DefPlGenCmp
såhpamahtesvuohta VUOHTANOUN ; !+SgGenCmp +DefPlGenCmp
duhtamahtesvuohta VUOHTANOUN ; !+SgGenCmp +DefPlGenCmp
gåhtsemahtesvuohta VUOHTANOUN ; !+SgGenCmp +DefPlGenCmp
diehtemahtesvuohta VUOHTANOUN ; !+SgGenCmp +DefPlGenCmp
nåhkåmahtesvuohta VUOHTANOUN ; !+SgGenCmp +DefPlGenCmp
buorránahtesvuohta VUOHTANOUN ; !+SgGenCmp +DefPlGenCmp
gålmaktesvuohta VUOHTANOUN ; !+SgGenCmp +DefPlGenCmp
vastesvuohta VUOHTANOUN ; !+SgGenCmp +DefPlGenCmp
giella#váttesvuohta VUOHTANOUN ; !+SgGenCmp +DefPlGenCmp
váttesvuohta VUOHTANOUN ; !+SgGenCmp +DefPlGenCmp
binnemus#rievtesvuohta VUOHTANOUN ; !+SgGenCmp +DefPlGenCmp
hållam#rievtesvuohta VUOHTANOUN ; !+SgGenCmp +DefPlGenCmp
iellem#rievtesvuohta VUOHTANOUN ; !+SgGenCmp +DefPlGenCmp
oajvvadim#rievtesvuohta VUOHTANOUN ; !+SgGenCmp +DefPlGenCmp
åmastim#rievtesvuohta VUOHTANOUN ; !+SgGenCmp +DefPlGenCmp
rievtesvuohta VUOHTANOUN ; !+SgGenCmp +DefPlGenCmp
hievesvuohta VUOHTANOUN ; !+SgGenCmp +DefPlGenCmp
gielvesvuohta VUOHTANOUN ; !+SgGenCmp +DefPlGenCmp
gájvesvuohta VUOHTANOUN ; !+SgGenCmp +DefPlGenCmp
slájvesvuohta VUOHTANOUN ; !+SgGenCmp +DefPlGenCmp
miella#sjuvesvuohta VUOHTANOUN ; !+SgGenCmp +DefPlGenCmp
sjuvesvuohta VUOHTANOUN ; !+SgGenCmp +DefPlGenCmp
lágadisvuohta VUOHTANOUN ; !+SgGenCmp +DefPlGenCmp
mieladisvuohta VUOHTANOUN ; !+SgGenCmp +DefPlGenCmp
gierddisvuohta VUOHTANOUN ; !+SgGenCmp +DefPlGenCmp
vuorbedisvuohta VUOHTANOUN ; !+SgGenCmp +DefPlGenCmp
ráfedisvuohta VUOHTANOUN ; !+SgGenCmp +DefPlGenCmp
vigedisvuohta VUOHTANOUN ; !+SgGenCmp +DefPlGenCmp
vágedisvuohta VUOHTANOUN ; !+SgGenCmp +DefPlGenCmp
dåssjedisvuohta VUOHTANOUN ; !+SgGenCmp +DefPlGenCmp
tjalmedisvuohta VUOHTANOUN ; !+SgGenCmp +DefPlGenCmp
jiermedisvuohta VUOHTANOUN ; !+SgGenCmp +DefPlGenCmp
dármedisvuohta VUOHTANOUN ; !+SgGenCmp +DefPlGenCmp
åskeldisvuohta VUOHTANOUN ; !+SgGenCmp +DefPlGenCmp
åskåldisvuohta VUOHTANOUN ; !+SgGenCmp +DefPlGenCmp
hæbodisvuohta VUOHTANOUN ; !+SgGenCmp +DefPlGenCmp
hærdodisvuohta VUOHTANOUN ; !+SgGenCmp +DefPlGenCmp
bargodisvuohta VUOHTANOUN ; !+SgGenCmp +DefPlGenCmp
jáhkodisvuohta VUOHTANOUN ; !+SgGenCmp +DefPlGenCmp
huolodisvuohta VUOHTANOUN ; !+SgGenCmp +DefPlGenCmp
ármodisvuohta VUOHTANOUN ; !+SgGenCmp +DefPlGenCmp
fámodisvuohta VUOHTANOUN ; !+SgGenCmp +DefPlGenCmp
skámodisvuohta VUOHTANOUN ; !+SgGenCmp +DefPlGenCmp
udnodisvuohta VUOHTANOUN ; !+SgGenCmp +DefPlGenCmp
surodisvuohta VUOHTANOUN ; !+SgGenCmp +DefPlGenCmp
huvsodisvuohta VUOHTANOUN ; !+SgGenCmp +DefPlGenCmp
hæsodisvuohta VUOHTANOUN ; !+SgGenCmp +DefPlGenCmp
máhtodisvuohta VUOHTANOUN ; !+SgGenCmp +DefPlGenCmp
gijtodisvuohta VUOHTANOUN ; !+SgGenCmp +DefPlGenCmp
dårvodisvuohta VUOHTANOUN ; !+SgGenCmp +DefPlGenCmp
sjávodisvuohta VUOHTANOUN ; !+SgGenCmp +DefPlGenCmp
ruhta#vuorrádisvuohta VUOHTANOUN ; !+SgGenCmp +DefPlGenCmp
vuorrádisvuohta VUOHTANOUN ; !+SgGenCmp +DefPlGenCmp
vuollegisvuohta VUOHTANOUN ; !+SgGenCmp +DefPlGenCmp
tjierggisvuohta VUOHTANOUN ; !+SgGenCmp +DefPlGenCmp
tjårggisvuohta VUOHTANOUN ; !+SgGenCmp +DefPlGenCmp
libbogisvuohta VUOHTANOUN ; !+SgGenCmp +DefPlGenCmp
værddogisvuohta VUOHTANOUN ; !+SgGenCmp +DefPlGenCmp
åhpadim#vælggogisvuohta VUOHTANOUN ; !+SgGenCmp +DefPlGenCmp
vælggogisvuohta VUOHTANOUN ; !+SgGenCmp +DefPlGenCmp
jæhkogisvuohta VUOHTANOUN ; !+SgGenCmp +DefPlGenCmp
liekkogisvuohta VUOHTANOUN ; !+SgGenCmp +DefPlGenCmp
jáhkkogisvuohta VUOHTANOUN ; !+SgGenCmp +DefPlGenCmp
gullogisvuohta VUOHTANOUN ; !+SgGenCmp +DefPlGenCmp
mierredim#fábmogisvuohta VUOHTANOUN ; !+SgGenCmp +DefPlGenCmp
fábmogisvuohta VUOHTANOUN ; !+SgGenCmp +DefPlGenCmp
ármmogisvuohta VUOHTANOUN ; !+SgGenCmp +DefPlGenCmp
diehtem#vájnogisvuohta VUOHTANOUN ; !+SgGenCmp +DefPlGenCmp
várrogisvuohta VUOHTANOUN ; !+SgGenCmp +DefPlGenCmp
bæhttogisvuohta VUOHTANOUN ; !+SgGenCmp +DefPlGenCmp
gijttogisvuohta VUOHTANOUN ; !+SgGenCmp +DefPlGenCmp
gisjugisvuohta VUOHTANOUN ; !+SgGenCmp +DefPlGenCmp
rievtugisvuohta VUOHTANOUN ; !+SgGenCmp +DefPlGenCmp
måvtugisvuohta VUOHTANOUN ; !+SgGenCmp +DefPlGenCmp
jasskisvuohta VUOHTANOUN ; !+SgGenCmp +DefPlGenCmp
vissjalisvuohta VUOHTANOUN ; !+SgGenCmp +DefPlGenCmp
rahtjalisvuohta VUOHTANOUN ; !+SgGenCmp +DefPlGenCmp
juhkalisvuohta VUOHTANOUN ; !+SgGenCmp +DefPlGenCmp
masjvalisvuohta VUOHTANOUN ; !+SgGenCmp +DefPlGenCmp
sjuggelisvuohta VUOHTANOUN ; !+SgGenCmp +DefPlGenCmp
tjállem#gássjelisvuohta VUOHTANOUN ; !+SgGenCmp +DefPlGenCmp
ulmutjahttem#gássjelisvuohta VUOHTANOUN ; !+SgGenCmp +DefPlGenCmp
låhkåm#gássjelisvuohta VUOHTANOUN ; !+SgGenCmp +DefPlGenCmp
gássjelisvuohta VUOHTANOUN ; !+SgGenCmp +DefPlGenCmp
mássjelisvuohta VUOHTANOUN ; !+SgGenCmp +DefPlGenCmp
iesselisvuohta VUOHTANOUN ; !+SgGenCmp +DefPlGenCmp
duosstelisvuohta VUOHTANOUN ; !+SgGenCmp +DefPlGenCmp
diehttelisvuohta VUOHTANOUN ; !+SgGenCmp +DefPlGenCmp
máksem#máhttelisvuohta VUOHTANOUN ; !+SgGenCmp +DefPlGenCmp
válljim#máhttelisvuohta VUOHTANOUN ; !+SgGenCmp +DefPlGenCmp
barggo#máhttelisvuohta VUOHTANOUN ; !+SgGenCmp +DefPlGenCmp
åhpadus#máhttelisvuohta VUOHTANOUN ; !+SgGenCmp +DefPlGenCmp
máhttelisvuohta VUOHTANOUN ; !+SgGenCmp +DefPlGenCmp
gávvelisvuohta VUOHTANOUN ; !+SgGenCmp +DefPlGenCmp
ájlisvuohta VUOHTANOUN ; !+SgGenCmp +DefPlGenCmp
gijttolisvuohta VUOHTANOUN ; !+SgGenCmp +DefPlGenCmp
jáhkulisvuohta VUOHTANOUN ; !+SgGenCmp +DefPlGenCmp
fábmálisvuohta VUOHTANOUN ; !+SgGenCmp +DefPlGenCmp
rádjánisvuohta VUOHTANOUN ; !+SgGenCmp +DefPlGenCmp
njuorrisvuohta VUOHTANOUN ; !+SgGenCmp +DefPlGenCmp
lagosvuohta VUOHTANOUN ; !+SgGenCmp +DefPlGenCmp
tjiegosvuohta VUOHTANOUN ; !+SgGenCmp +DefPlGenCmp
hæjosvuohta VUOHTANOUN ; !+SgGenCmp +DefPlGenCmp
liekkosvuohta VUOHTANOUN ; !+SgGenCmp +DefPlGenCmp
nanosvuohta VUOHTANOUN ; !+SgGenCmp +DefPlGenCmp
slintsosvuohta VUOHTANOUN ; !+SgGenCmp +DefPlGenCmp
siettosvuohta VUOHTANOUN ; !+SgGenCmp +DefPlGenCmp
alvosvuohta VUOHTANOUN ; !+SgGenCmp +DefPlGenCmp
rabásvuohta VUOHTANOUN ; !+SgGenCmp +DefPlGenCmp
oaggásvuohta VUOHTANOUN ; !+SgGenCmp +DefPlGenCmp
vassjásvuohta VUOHTANOUN ; !+SgGenCmp +DefPlGenCmp
tjævllásvuohta VUOHTANOUN ; !+SgGenCmp +DefPlGenCmp
væhttsásvuohta VUOHTANOUN ; !+SgGenCmp +DefPlGenCmp
aktuvuohta VUOHTANOUN ; !+SgGenCmp +DefPlGenCmp
juvdávuohta VUOHTANOUN ; !+SgGenCmp +DefPlGenCmp
bahávuohta VUOHTANOUN ; !+SgGenCmp +DefPlGenCmp
ráddnávuohta VUOHTANOUN ; !+SgGenCmp +DefPlGenCmp
mánnávuohta VUOHTANOUN ; !+SgGenCmp +DefPlGenCmp
bajás#sjaddam:bajás#sjaddam VSBST-ODD ;
maŋelt#tjuovvom:maŋelt#tjuovvom VSBST-ODD ;
válljiduvvam:válljiduvvam VSBST-ODD ;
gæhttjaladdam:gæhttjaladdam VSBST-ODD ; !+SgNomCmp +DefSgGenCmp +DefPlGenCmp +SgNomLeft +SgGenLeft +PlGenLeft
gåhtjoduvvam:gåhtjoduvvam VSBST-ODD ;
árvvaladdam:árvvaladdam VSBST-ODD ;
guoktáladdam:guoktáladdam VSBST-ODD ;
gierddam:gierddam VSBST-ODD ; !+SgNomCmp +DefSgGenCmp +DefPlGenCmp +SgNomLeft +SgGenLeft +PlGenLeft
diertjeguddam:diertjeguddam VSBST-ODD ; !+SgNomCmp +DefSgGenCmp +DefPlGenCmp +SgNomLeft +SgGenLeft +PlGenLeft
guláskuddam:guláskuddam VSBST-ODD ; !+SgNomCmp +DefSgGenCmp +DefPlGenCmp +SgNomLeft +SgGenLeft +PlGenLeft
vokálla#rievddam:vokálla#rievddam VSBST-ODD ;
jiedna#rievddam:jiedna#rievddam VSBST-ODD ;
sebrudak#rievddam:sebrudak#rievddam VSBST-ODD ;
rievddam:rievddam VSBST-ODD ;
láddam:láddam VSBST-ODD ;
vuorro#tjuojggam:vuorro#tjuojggam VSBST-ODD ;
gáhppáj#tjuojggam:gáhppáj#tjuojggam VSBST-ODD ;
gilbos#tjuojggam:gilbos#tjuojggam VSBST-ODD ;
tjiergam:tjierggam GÁMAS ;
gáger:gáhker GÁMAS ;
gáhppáj#viehkam:gáhppáj#viehkam VSBST-ODD ;
gilbos#viehkam:gilbos#viehkam VSBST-ODD ;
jávkkam:jávkkam VSBST-ODD ;
tjuojggam:tjuojggam VSBST-ODD ;
jiegŋa#diedjam:jiegŋa#diedjam GAHPER ; !+SgNomCmp +SgGenCmp +PlGenCmp
diedjam:diedjam GAHPER ; !+SgNomCmp +SgGenCmp +PlGenCmp
vuodjam:vuodjam VSBST-ODD ;
válgga#rahtjam:válgga#rahtjam VSBST-ODD ;
rahtjam:rahtjam VSBST-ODD ;
bállo#tjiektjam:bállo#tjiektjam VSBST-ODD ;
tjiektjam:tjiektjam VSBST-ODD ; !+SgNomCmp +DefSgGenCmp +DefPlGenCmp +SgNomLeft +SgGenLeft +PlGenLeft
gahttjam:gahttjam VSBST-ODD ;
jiedna#dahkam:jiedna#dahkam VSBST-ODD ;
sabek#sasskam:sabek#sasskam VSBST-ODD ;
sasskam:sasskam VSBST-ODD ;
såbadallam:såbadallam VSBST-ODD ;
fæl0lam:fæl'lam VSBST-ODD ;
varresvuoda#guoradallam:varresvuoda#guoradallam VSBST-ODD ;
giella#guoradallam:giella#guoradallam VSBST-ODD ;
guoradallam:guoradallam VSBST-ODD ; !+SgNomCmp +DefSgGenCmp +DefPlGenCmp +SgNomLeft +SgGenLeft +PlGenLeft
tæksta#giehtadallam:tæksta#giehtadallam VSBST-ODD ;
ás0sje#giehtadallam:ás'sje#giehtadallam VSBST-ODD ;
giehtadallam:giehtadallam VSBST-ODD ; !+SgNomCmp +DefSgGenCmp +DefPlGenCmp +SgNomLeft +SgGenLeft +PlGenLeft
bálkká#sjiehtadallam:bálkká#sjiehtadallam VSBST-ODD ;
sjiehtadallam:sjiehtadallam VSBST-ODD ;
vuojŋadallam:vuojŋadallam VSBST-ODD ;
hárjjidallam:hárjjidallam VSBST-ODD ; !+SgNomCmp +DefSgGenCmp +DefPlGenCmp +SgNomLeft +SgGenLeft +PlGenLeft
ájidallam:ájidallam VSBST-ODD ; !+SgNomCmp +DefSgGenCmp +DefPlGenCmp +SgNomLeft +SgGenLeft +PlGenLeft
gætjájdallam:gætjájdallam VSBST-ODD ; !+SgNomCmp +DefSgGenCmp +DefPlGenCmp +SgNomLeft +SgGenLeft +PlGenLeft
miella#hávsskudallam:miella#hávsskudallam VSBST-ODD ;
hávsskudallam:hávsskudallam VSBST-ODD ;
lásjmudallam:lásjmudallam VSBST-ODD ;
oahppij#lånudallam:oahppij#lånudallam VSBST-ODD ;
lånudallam:lånudallam VSBST-ODD ; !+SgNomCmp +DefSgGenCmp +DefPlGenCmp +SgNomLeft +SgGenLeft +PlGenLeft
hedja#ávvudallam:hedja#ávvudallam VSBST-ODD ;
ávvudallam:ávvudallam VSBST-ODD ; !+SgNomCmp +DefSgGenCmp +DefPlGenCmp +SgNomLeft +SgGenLeft +PlGenLeft
dagádallam:dagádallam VSBST-ODD ;
ájádallam:ájádallam VSBST-ODD ; !+SgNomCmp +DefSgGenCmp +DefPlGenCmp +SgNomLeft +SgGenLeft +PlGenLeft
guládallam:guládallam VSBST-ODD ; !+SgNomCmp +DefSgGenCmp +DefPlGenCmp +SgNomLeft +SgGenLeft +PlGenLeft
doarrádallam:doarrádallam VSBST-ODD ; !+SgNomCmp +DefSgGenCmp +DefPlGenCmp +SgNomLeft +SgGenLeft +PlGenLeft
vuosádallam:vuosádallam VSBST-ODD ; !+SgNomCmp +DefSgGenCmp +DefPlGenCmp +SgNomLeft +SgGenLeft +PlGenLeft
guos0se#lågådallam:guos'se#lågådallam VSBST-ODD ;
lågådallam:lågådallam VSBST-ODD ; !+SgNomCmp +DefSgGenCmp +DefPlGenCmp +SgNomLeft +SgGenLeft +PlGenLeft
barggo#åtsådallam:barggo#åtsådallam VSBST-ODD ;
åtsådallam:åtsådallam VSBST-ODD ; !+SgNomCmp +DefSgGenCmp +DefPlGenCmp +SgNomLeft +SgGenLeft +PlGenLeft
gåvådallam:gåvådallam VSBST-ODD ; !+SgNomCmp +DefSgGenCmp +DefPlGenCmp +SgNomLeft +SgGenLeft +PlGenLeft
aktisasj#ságastallam:aktisasj#ságastallam VSBST-ODD ;
vuorro#ságastallam:vuorro#ságastallam VSBST-ODD ;
æjgát#ságastallam:æjgát#ságastallam VSBST-ODD ;
ságastallam:ságastallam VSBST-ODD ;
ietjastallam:ietjastallam VSBST-ODD ;
rádnastallam:rádnastallam VSBST-ODD ;
suohtastallam:suohtastallam VSBST-ODD ;
gilpustallam:gilpustallam VSBST-ODD ;
gáhpustallam:gáhpustallam VSBST-ODD ;
guojmástallam:guojmástallam VSBST-ODD ;
goarssástallam:goarssástallam VSBST-ODD ;
badjel#mannam:badjel#mannam VSBST-ODD ;
åvddå#mannam:åvddå#mannam VSBST-ODD ;
gållo#merustallam:gållo#merustallam VSBST-ODD ;
girjje#árvustallam:girjje#árvustallam VSBST-ODD ;
oahppij#árvustallam:oahppij#árvustallam VSBST-ODD ;
árvustallam:árvustallam VSBST-ODD ; !+SgNomCmp +DefSgGenCmp +DefPlGenCmp +SgNomLeft +SgGenLeft +PlGenLeft
giesse#valástallam:giesse#valástallam VSBST-ODD ;
dálvve#valástallam:dálvve#valástallam VSBST-ODD ;
valástallam:valástallam VSBST-ODD ;
vilpástallam:vilpástallam VSBST-ODD ;
sæbrástallam:sæbrástallam VSBST-ODD ;
stuorástallam:stuorástallam VSBST-ODD ;
oasástallam:oasástallam VSBST-ODD ; !+SgNomCmp +DefSgGenCmp +DefPlGenCmp +SgNomLeft +SgGenLeft +PlGenLeft
boasto#biebbmam:boasto#biebbmam VSBST-ODD ; !+SgNomCmp +DefSgGenCmp +DefPlGenCmp +SgNomLeft +SgGenLeft +PlGenLeft
miehte#mannam:miehte#mannam VSBST-ODD ;
vuosste#mannam:vuosste#mannam VSBST-ODD ;
rahpam:rahpam VSBST-ODD ; !+SgNomCmp +DefSgGenCmp +DefPlGenCmp +SgNomLeft +SgGenLeft +PlGenLeft
birra#tjuohppam:birra#tjuohppam VSBST-ODD ; !+SgNomCmp +DefSgGenCmp +DefPlGenCmp +SgNomLeft +SgGenLeft +PlGenLeft
tjuohppam:tjuohppam VSBST-ODD ; !+SgNomCmp +DefSgGenCmp +DefPlGenCmp +SgNomLeft +SgGenLeft +PlGenLeft
birra#tjuohpaduvvam:birra#tjuohpaduvvam VSBST-ODD ;
oadem:oadem VSBST-ODD ;
vuobddem:vuobddem VSBST-ODD ; !+SgNomCmp +DefSgGenCmp +DefPlGenCmp +SgNomLeft +SgGenLeft +PlGenLeft
mieddem:mieddem VSBST-ODD ;
giejddem:giejddem VSBST-ODD ; !+SgNomCmp +DefSgGenCmp +DefPlGenCmp +SgNomLeft +SgGenLeft +PlGenLeft
åbmudak#sirddem:åbmudak#sirddem VSBST-ODD ;
sirddem:sirddem VSBST-ODD ; !+SgNomCmp +DefSgGenCmp +DefPlGenCmp +SgNomLeft +SgGenLeft +PlGenLeft
vuorddem:vuorddem VSBST-ODD ; !+SgNomCmp +DefSgGenCmp +DefPlGenCmp +SgNomLeft +SgGenLeft +PlGenLeft
gáddem:gáddem VSBST-ODD ;
almasj#gåddem:almasj#gåddem VSBST-ODD ;
ulmusj#gåddem:ulmusj#gåddem VSBST-ODD ;
gåddem:gåddem VSBST-ODD ;
iesj#gielldem:iesj#gielldem VSBST-ODD ;
tjuolldem:tjuolldem VSBST-ODD ; !+SgNomCmp +DefSgGenCmp +DefPlGenCmp +SgNomLeft +SgGenLeft +PlGenLeft
vuosstáj#válldem:vuosstáj#válldem VSBST-ODD ; !+SgNomCmp +DefSgGenCmp +DefPlGenCmp +SgNomLeft +SgGenLeft +PlGenLeft
ruhta#tjoaggem:ruhta#tjoaggem VSBST-ODD ;
almmáj#vuolggem:almmáj#vuolggem VSBST-ODD ;
hæhkka#vuolggem:hæhkka#vuolggem VSBST-ODD ;
lájbbe#doadjem:lájbbe#doadjem VSBST-ODD ;
gárges#vuodjem:gárges#vuodjem VSBST-ODD ;
hiergge#gilpos#vuodjem:hiergge#gilpos#vuodjem VSBST-ODD ;
vuodjem:vuodjem VSBST-ODD ;
vuohtjem:vuohtjem VSBST-ODD ; !+SgNomCmp +DefSgGenCmp +DefPlGenCmp +SgNomLeft +SgGenLeft +PlGenLeft
diehto#juohkem:diehto#juohkem VSBST-ODD ;
juohkem:juohkem VSBST-ODD ; !+SgNomCmp +DefSgGenCmp +DefPlGenCmp +SgNomLeft +SgGenLeft +PlGenLeft
bál0lo#tjasskem:bál'lo#tjasskem VSBST-ODD ;
árgga#iellem:árgga#iellem VSBST-ODD ;
aktisasj#iellem:aktisasj#iellem VSBST-ODD ;
sebrudak#iellem:sebrudak#iellem VSBST-ODD ;
luonndo#iellem:luonndo#iellem VSBST-ODD ;
ålggo#iellem:ålggo#iellem VSBST-ODD ;
barggo#iellem:barggo#iellem VSBST-ODD ;
ájádus#iellem:ájádus#iellem VSBST-ODD ;
æládus#iellem:æládus#iellem VSBST-ODD ;
iellem:iellem VSBST-ODD ;
buollem:buollem VSBST-ODD ;
duolla#tjállem:duolla#tjállem VSBST-ODD ;
vuolláj#tjállem:vuolláj#tjállem VSBST-ODD ; !+SgNomCmp +DefSgGenCmp +DefPlGenCmp +SgNomLeft +SgGenLeft +PlGenLeft
tjállem:tjállem VSBST-ODD ; !+SgNomCmp +DefSgGenCmp +DefPlGenCmp +SgNomLeft +SgGenLeft +PlGenLeft
hæhkka#jábmem:hæhkka#jábmem VSBST-ODD ;
jábmem:jábmem VSBST-ODD ;
oasse#máksem:oasse#máksem VSBST-ODD ; !+SgNomCmp +DefSgGenCmp +DefPlGenCmp +SgNomLeft +SgGenLeft +PlGenLeft
máksem:máksem VSBST-ODD ; !+SgNomCmp +DefSgGenCmp +DefPlGenCmp +SgNomLeft +SgGenLeft +PlGenLeft
tjoahkkáj#giessem:tjoahkkáj#giessem VSBST-ODD ; !+SgNomCmp +DefSgGenCmp +DefPlGenCmp +SgNomLeft +SgGenLeft +PlGenLeft
bajás#giessem:bajás#giessem VSBST-ODD ; !+SgNomCmp +DefSgGenCmp +DefPlGenCmp +SgNomLeft +SgGenLeft +PlGenLeft
várre#vádtsem:várre#vádtsem VSBST-ODD ;
álmmuk#vádtsem:álmmuk#vádtsem VSBST-ODD ;
vádtsem:vádtsem VSBST-ODD ;
válgga#gåhtsem:válgga#gåhtsem VSBST-ODD ;
gåhtsem:gåhtsem VSBST-ODD ;
buoris#boahtem:buoris#boahtem VSBST-ODD ;
sisi#boahtem:sisi#boahtem VSBST-ODD ;
sisi#buktem:sisi#buktem VSBST-ODD ; !+SgNomCmp +DefSgGenCmp +DefPlGenCmp +SgNomLeft +SgGenLeft +PlGenLeft
jåhtem:jåhtem VSBST-ODD ;
åvddån#buktem:åvddån#buktem VSBST-ODD ; !+SgNomCmp +DefSgGenCmp +DefPlGenCmp +SgNomLeft +SgGenLeft +PlGenLeft
guos0sidasstem:guos'sidasstem VSBST-ODD ; !+SgNomCmp +DefSgGenCmp +DefPlGenCmp +SgNomLeft +SgGenLeft +PlGenLeft
!guhkalasstem:guhkalasstem VSBST-ODD ;
guhkálasstem:guhkálasstem VSBST-ODD ;
válgga#oassálasstem:válgga#oassálasstem VSBST-ODD ;
mierredim#oassálasstem:mierredim#oassálasstem VSBST-ODD ;
oassálasstem:oassálasstem VSBST-ODD ;
vuosstálasstem:vuosstálasstem VSBST-ODD ; !+SgNomCmp +DefSgGenCmp +DefPlGenCmp +SgNomLeft +SgGenLeft +PlGenLeft
vierre#vihtanasstem:vierre#vihtanasstem VSBST-ODD ;
vihtanasstem:vihtanasstem VSBST-ODD ;
ruhta#siesstem:ruhta#siesstem VSBST-ODD ;
siesstem:siesstem VSBST-ODD ; !+SgNomCmp +DefSgGenCmp +DefPlGenCmp +SgNomLeft +SgGenLeft +PlGenLeft
ájlestuhttem:ájlestuhttem VSBST-ODD ; !+SgNomCmp +DefSgGenCmp +DefPlGenCmp +SgNomLeft +SgGenLeft +PlGenLeft
harvusmahttem:harvusmahttem VSBST-ODD ; !+SgNomCmp +DefSgGenCmp +DefPlGenCmp +SgNomLeft +SgGenLeft +PlGenLeft
aktanahttem:aktanahttem VSBST-ODD ; !+SgNomCmp +DefSgGenCmp +DefPlGenCmp +SgNomLeft +SgGenLeft +PlGenLeft
hiebadahttem:hiebadahttem VSBST-ODD ; !+SgNomCmp +DefSgGenCmp +DefPlGenCmp +SgNomLeft +SgGenLeft +PlGenLeft
arvvadahttem:arvvadahttem VSBST-ODD ; !+SgNomCmp +DefSgGenCmp +DefPlGenCmp +SgNomLeft +SgGenLeft +PlGenLeft
ságájdahttem:ságájdahttem VSBST-ODD ; !+SgNomCmp +DefSgGenCmp +DefPlGenCmp +SgNomLeft +SgGenLeft +PlGenLeft
hoalájdahttem:hoalájdahttem VSBST-ODD ; !+SgNomCmp +DefSgGenCmp +DefPlGenCmp +SgNomLeft +SgGenLeft +PlGenLeft
gitjáldahttem:gitjáldahttem VSBST-ODD ; !+SgNomCmp +DefSgGenCmp +DefPlGenCmp +SgNomLeft +SgGenLeft +PlGenLeft
lásjmudahttem:lásjmudahttem VSBST-ODD ; !+SgNomCmp +DefSgGenCmp +DefPlGenCmp +SgNomLeft +SgGenLeft +PlGenLeft
riegádahttem:riegádahttem VSBST-ODD ; !+SgNomCmp +DefSgGenCmp +DefPlGenCmp +SgNomLeft +SgGenLeft +PlGenLeft
mujttádahttem:mujttádahttem VSBST-ODD ; !+SgNomCmp +DefSgGenCmp +DefPlGenCmp +SgNomLeft +SgGenLeft +PlGenLeft
bahá#juonagahttem:bahá#juonagahttem VSBST-ODD ;
rievsagahttem:rievsagahttem VSBST-ODD ; !+SgNomCmp +DefSgGenCmp +DefPlGenCmp +SgNomLeft +SgGenLeft +PlGenLeft
rumáj#vahágahttem:rumáj#vahágahttem VSBST-ODD ;
luonndo#vahágahttem:luonndo#vahágahttem VSBST-ODD ;
vahágahttem:vahágahttem VSBST-ODD ; !+SgNomCmp +DefSgGenCmp +DefPlGenCmp +SgNomLeft +SgGenLeft +PlGenLeft
njunjágahttem:njunjágahttem VSBST-ODD ; !+SgNomCmp +DefSgGenCmp +DefPlGenCmp +SgNomLeft +SgGenLeft +PlGenLeft
ulmutjahttem:ulmutjahttem VSBST-ODD ;
giella#arvusmahttem:giella#arvusmahttem VSBST-ODD ;
arvusmahttem:arvusmahttem VSBST-ODD ; !+SgNomCmp +DefSgGenCmp +DefPlGenCmp +SgNomLeft +SgGenLeft +PlGenLeft
oahpásmahttem:oahpásmahttem VSBST-ODD ; !+SgNomCmp +DefSgGenCmp +DefPlGenCmp +SgNomLeft +SgGenLeft +PlGenLeft
ådåsmahttem:ådåsmahttem VSBST-ODD ; !+SgNomCmp +DefSgGenCmp +DefPlGenCmp +SgNomLeft +SgGenLeft +PlGenLeft
åvddånahttem:åvddånahttem VSBST-ODD ; !+SgNomCmp +DefSgGenCmp +DefPlGenCmp +SgNomLeft +SgGenLeft +PlGenLeft
buohtastahttem:buohtastahttem VSBST-ODD ; !+SgNomCmp +DefSgGenCmp +DefPlGenCmp +SgNomLeft +SgGenLeft +PlGenLeft
tjalmostahttem:tjalmostahttem VSBST-ODD ; !+SgNomCmp +DefSgGenCmp +DefPlGenCmp +SgNomLeft +SgGenLeft +PlGenLeft
buorástahttem:buorástahttem VSBST-ODD ; !+SgNomCmp +DefSgGenCmp +DefPlGenCmp +SgNomLeft +SgGenLeft +PlGenLeft
hivástahttem:hivástahttem VSBST-ODD ; !+SgNomCmp +DefSgGenCmp +DefPlGenCmp +SgNomLeft +SgGenLeft +PlGenLeft
biehttem:biehttem VSBST-ODD ; !+SgNomCmp +DefSgGenCmp +DefPlGenCmp +SgNomLeft +SgGenLeft +PlGenLeft
ás0sjeduhttem:ás'sjeduhttem VSBST-ODD ; !+SgNomCmp +DefSgGenCmp +DefPlGenCmp +SgNomLeft +SgGenLeft +PlGenLeft
vierojduhttem:vierojduhttem VSBST-ODD ; !+SgNomCmp +DefSgGenCmp +DefPlGenCmp +SgNomLeft +SgGenLeft +PlGenLeft
ráfájduhttem:ráfájduhttem VSBST-ODD ; !+SgNomCmp +DefSgGenCmp +DefPlGenCmp +SgNomLeft +SgGenLeft +PlGenLeft
ás0sjájduhttem:ás'sjájduhttem VSBST-ODD ; !+SgNomCmp +DefSgGenCmp +DefPlGenCmp +SgNomLeft +SgGenLeft +PlGenLeft
ietjájduhttem:ietjájduhttem VSBST-ODD ; !+SgNomCmp +DefSgGenCmp +DefPlGenCmp +SgNomLeft +SgGenLeft +PlGenLeft
sjuvtjaguhttem:sjuvtjaguhttem VSBST-ODD ; !+SgNomCmp +DefSgGenCmp +DefPlGenCmp +SgNomLeft +SgGenLeft +PlGenLeft
ás0sjáskuhttem:ás'sjáskuhttem VSBST-ODD ; !+SgNomCmp +DefSgGenCmp +DefPlGenCmp +SgNomLeft +SgGenLeft +PlGenLeft
garrastuhttem:garrastuhttem VSBST-ODD ; !+SgNomCmp +DefSgGenCmp +DefPlGenCmp +SgNomLeft +SgGenLeft +PlGenLeft
ájlistuhttem:ájlistuhttem VSBST-ODD ; !+SgNomCmp +DefSgGenCmp +DefPlGenCmp +SgNomLeft +SgGenLeft +PlGenLeft
nuppástuhttem:nuppástuhttem VSBST-ODD ; !+SgNomCmp +DefSgGenCmp +DefPlGenCmp +SgNomLeft +SgGenLeft +PlGenLeft
ådåstuhttem:ådåstuhttem VSBST-ODD ; !+SgNomCmp +DefSgGenCmp +DefPlGenCmp +SgNomLeft +SgGenLeft +PlGenLeft
måvtåstuhttem:måvtåstuhttem VSBST-ODD ; !+SgNomCmp +DefSgGenCmp +DefPlGenCmp +SgNomLeft +SgGenLeft +PlGenLeft
hiejttem:hiejttem VSBST-ODD ;
soajttem:soajttem VSBST-ODD ;
guojttem:guojttem VSBST-ODD ;
ándagis#luojttem:ándagis#luojttem VSBST-ODD ;
vuojttem:vuojttem VSBST-ODD ; !+SgNomCmp +DefSgGenCmp +DefPlGenCmp +SgNomLeft +SgGenLeft +PlGenLeft
jiedna#báddim:jiedna#báddim VSBST-ODD ; !+SgNomCmp +DefSgGenCmp +DefPlGenCmp +SgNomLeft +SgGenLeft +PlGenLeft
skåvvim:skåvvim VSBST-ODD ; !+SgNomCmp +DefSgGenCmp +DefPlGenCmp +SgNomLeft +SgGenLeft +PlGenLeft
låddim:låddim VSBST-ODD ;
baksim GAHPER ;
duobbmo#tjielggim:duobbmo#tjielggim VSBST-ODD ;
luonndo#suoddjim:luonndo#suoddjim VSBST-ODD ;
diedjim:diedjim GAHPER ; !+SgNomCmp +DefSgGenCmp +DefPlGenCmp +SgNomLeft +SgGenLeft +PlGenLeft
álmmuk#válljim:álmmuk#válljim VSBST-ODD ; !+SgNomCmp +DefSgGenCmp +DefPlGenCmp +SgNomLeft +SgGenLeft +PlGenLeft
válljim:válljim VSBST-ODD ; !+SgNomCmp +DefSgGenCmp +DefPlGenCmp +SgNomLeft +SgGenLeft +PlGenLeft
dálvve#guol0lim:dálvve#guol'lim VSBST-ODD ;
guol0lim:guol'lim VSBST-ODD ; !+SgNomCmp +DefSgGenCmp +DefPlGenCmp +SgNomLeft +SgGenLeft +PlGenLeft
vuodna#guollim:vuodna#guollim VSBST-ODD ;
giella#nannim:giella#nannim VSBST-ODD ;
nannim:nannim VSBST-ODD ; !+SgNomCmp +DefSgGenCmp +DefPlGenCmp +SgNomLeft +SgGenLeft +PlGenLeft
máhtudak#låpptim:máhtudak#låpptim VSBST-ODD ;
máhtto#låpptim:máhtto#låpptim VSBST-ODD ;
fiesstim:fiesstim VSBST-ODD ; !+SgNomCmp +DefSgGenCmp +DefPlGenCmp +SgNomLeft +SgGenLeft +PlGenLeft
hiergge#vuodjem:hiergge#vuodjem VSBST-ODD ;
muorjem GAHPER ;
sievvem:sievvem VSBST-ODD ; !+SgNomCmp +DefSgGenCmp +DefPlGenCmp +SgNomLeft +SgGenLeft +PlGenLeft
plánim:plánim VSBST-ODD ; !+SgNomCmp +DefSgGenCmp +DefPlGenCmp +SgNomLeft +SgGenLeft +PlGenLeft
skieddim:skieddim VSBST-ODD ; !+SgNomCmp +DefSgGenCmp +DefPlGenCmp +SgNomLeft +SgGenLeft +PlGenLeft
slierggim:slierggim VSBST-ODD ;
iesj#artikulerim:iesj#artikulerim VSBST-ODD ;
iesj#evalulerim:iesj#evalulerim VSBST-ODD ;
biejvve#slierggim:biejvve#slierggim VSBST-ODD ;
nisskim:nisskim VSBST-ODD ; !+SgNomCmp +DefSgGenCmp +DefPlGenCmp +SgNomLeft +SgGenLeft +PlGenLeft
miesse#mærkkom:miesse#mærkkom VSBST-ODD ;
gilppom:gilppom VSBST-ODD ;
oajbbom:oajbbom VSBST-ODD ;
oaggom:oaggom VSBST-ODD ; !+SgNomCmp +DefSgGenCmp +DefPlGenCmp +SgNomLeft +SgGenLeft +PlGenLeft
ájggom:ájggom VSBST-ODD ;
muorra#sárggom:muorra#sárggom VSBST-ODD ;
bákte#sárggom:bákte#sárggom VSBST-ODD ;
giella#lávggom:giella#lávggom VSBST-ODD ;
lávggom:lávggom VSBST-ODD ; !+SgNomCmp +DefSgGenCmp +DefPlGenCmp +SgNomLeft +SgGenLeft +PlGenLeft
luodjom:luodjom VSBST-ODD ; !+SgNomCmp +DefSgGenCmp +DefPlGenCmp +SgNomLeft +SgGenLeft +PlGenLeft
hiehte#gádjom:hiehte#gádjom VSBST-ODD ; !+SgNomCmp +DefSgGenCmp +DefPlGenCmp +SgNomLeft +SgGenLeft +PlGenLeft
váksjom:váksjom VSBST-ODD ; !+SgNomCmp +DefSgGenCmp +DefPlGenCmp +SgNomLeft +SgGenLeft +PlGenLeft
rájadus#gåhttjom:rájadus#gåhttjom VSBST-ODD ;
gåhttjom:gåhttjom VSBST-ODD ;
snjissjkom:snjissjkom VSBST-ODD ; !+SgNomCmp +DefSgGenCmp +DefPlGenCmp +SgNomLeft +SgGenLeft +PlGenLeft
sjnjissjkom:sjnjissjkom VSBST-ODD ; !+SgNomCmp +DefSgGenCmp +DefPlGenCmp +SgNomLeft +SgGenLeft +PlGenLeft
vokálla#sihkkom:vokálla#sihkkom VSBST-ODD ;
mærkkom:mærkkom VSBST-ODD ; !+SgNomCmp +DefSgGenCmp +DefPlGenCmp +SgNomLeft +SgGenLeft +PlGenLeft
oabllom:oabllom VSBST-ODD ;
sálmma#lávllom:sálmma#lávllom VSBST-ODD ;
hievedus#lávllom:hievedus#lávllom VSBST-ODD ;
lávllom:lávllom VSBST-ODD ; !+SgNomCmp +DefSgGenCmp +DefPlGenCmp +SgNomLeft +SgGenLeft +PlGenLeft
ándagis#ádnom:ándagis#ádnom VSBST-ODD ;
iesj#vuornnom:iesj#vuornnom VSBST-ODD ;
vuornnom:vuornnom VSBST-ODD ; !+SgNomCmp +DefSgGenCmp +DefPlGenCmp +SgNomLeft +SgGenLeft +PlGenLeft
åvddålij#sárnnom:åvddålij#sárnnom VSBST-ODD ;
jåhtte#viessom:jåhtte#viessom VSBST-ODD ;
aktan#viessom:aktan#viessom VSBST-ODD ;
viessom:viessom VSBST-ODD ; !+SgNomCmp +DefSgGenCmp +DefPlGenCmp +SgNomLeft +SgGenLeft +PlGenLeft
gierrám GAHPER ; !+SgNomCmp +SgGenCmp +PlGenCmp
giella#målssom:giella#målssom VSBST-ODD ;
várre#gibttsom:várre#gibttsom VSBST-ODD ;
gibttsom:gibttsom VSBST-ODD ;
giesse#guohtom:giesse#guohtom VSBST-ODD ;
dálvve#guohtom:dálvve#guohtom VSBST-ODD ;
boatsoj#guohtom:boatsoj#guohtom VSBST-ODD ;
ællo#guohtom:ællo#guohtom VSBST-ODD ;
guohtom:guohtom VSBST-ODD ; !+SgNomCmp +DefSgGenCmp +DefPlGenCmp +SgNomLeft +SgGenLeft +PlGenLeft
duosstom:duosstom VSBST-ODD ; !+SgNomCmp +DefSgGenCmp +DefPlGenCmp +SgNomLeft +SgGenLeft +PlGenLeft
friddjavuoda#rievvom:friddjavuoda#rievvom VSBST-ODD ;
fábmo#rievvom:fábmo#rievvom VSBST-ODD ;
buollám:buollám VSBST-ODD ; !+SgNomCmp +SgGenCmp +PlGenCmp
dåbddåm:dåbddåm VSBST-ODD ; !+SgNomCmp +DefSgGenCmp +DefPlGenCmp +SgNomLeft +SgGenLeft +PlGenLeft
tæksta#låhkåm:tæksta#låhkåm VSBST-ODD ;
sjávo#låhkåm:sjávo#låhkåm VSBST-ODD ; !+SgNomCmp +DefSgGenCmp +DefPlGenCmp +SgNomLeft +SgGenLeft +PlGenLeft
jieddnás#låhkåm:jieddnás#låhkåm VSBST-ODD ; !+SgNomCmp +DefSgGenCmp +DefPlGenCmp +SgNomLeft +SgGenLeft +PlGenLeft
låhkåm:låhkåm VSBST-ODD ; !+SgNomCmp +DefSgGenCmp +DefPlGenCmp +SgNomLeft +SgGenLeft +PlGenLeft
ruhta#gållåm:ruhta#gållåm VSBST-ODD ;
jårråm:jårråm VSBST-ODD ;
åhtsåm:åhtsåm VSBST-ODD ; !+SgNomCmp +DefSgGenCmp +DefPlGenCmp +SgNomLeft +SgGenLeft +PlGenLeft
gåhttsåm:gåhttsåm VSBST-ODD ;
komedi^a NOADE ; !^LOAN
medi^a NOADE ; !^LOAN
komedi^a+N+SgNomCmp:komedi%> R ; !+SgNomCmp
kaka^o NOADE ; !^LOAN
mirrá NOADE ;
nikolaita NOADE ; !+SgNomCmp +SgGenCmp +PlGenCmp
vahkko#blade NOADE ;
keruba NOADE ; !+SgNomCmp +SgGenCmp +PlGenCmp
geda NOADE ;
mieda NOADE ;
fylka#mánne NOADE ; !+SgNomCmp +SgGenCmp +PlGenCmp
nieda NOADE ;
hægga#nieda NOADE ;
nielgge#nieda NOADE ;
sielo#nieda NOADE ;
sleda NOADE ;
luoda NOADE ;
báda NOADE ;
sjokoláda NOADE ; !^LOAN
sjokoláda+N+SgNomCmp:choklad%> R ; !+SgNomCmp
sjukláda NOADE ; !^LOAN
biebbmo#sjokoláda NOADE ; !^LOAN
gráda NOADE ;
doktor#gráda NOADE ;
stáda NOADE ; !+SgNomCmp +SgGenCmp +PlGenCmp
årut#stáda NOADE ; !+SgNomCmp +SgGenCmp +PlGenCmp
biras#stáda NOADE ; !+SgNomCmp +SgGenCmp +PlGenCmp
oajvve#stáda NOADE ; !+SgNomCmp +SgGenCmp +PlGenCmp
låda NOADE ;
råda NOADE ; !+SgNomCmp +SgGenCmp +PlGenCmp
biegga#råda NOADE ; !+SgNomCmp +SgGenCmp +PlGenCmp
siejbek#alfa NOADE ;
demagoga:demagog DEMAGOG ; !+SgNomCmp +SgGenCmp +PlGenCmp
pedagoga:pedagog DEMAGOG ; !+SgNomCmp +SgGenCmp +PlGenCmp
synagoga NOADE ;
oksygena KINO ; !^LOAN
kataloga:katalog DEMAGOG ;
etnologa:etnolog DEMAGOG ; !+SgNomCmp +SgGenCmp +PlGenCmp
ge^ologa:ge^olog DEMAGOG ; !+SgNomCmp +SgGenCmp +PlGenCmp
ge^olåga NOADE ; !SUB !+SgNomCmp +SgGenCmp +PlGenCmp
arke^ologa:arke^olog DEMAGOG ; !+SgNomCmp +SgGenCmp +PlGenCmp
te^ologa:te^olog DEMAGOG ; !+SgNomCmp +SgGenCmp +PlGenCmp
psykologa:psykolog DEMAGOG ; !+SgNomCmp +SgGenCmp +PlGenCmp
prologa:prolog DEMAGOG ;
grehka NOADE ; !+SgNomCmp +SgGenCmp +PlGenCmp
klimáksa NOADE ; !^LOAN
omen GAHPER ; !^LOAN
panella MUORRA ; !^LOAN
panella+N+SgNomCmp:panel%> R ; !+SgNomCmp
trápsa NOADE ;
klássa NOADE ; !+SgNomCmp +SgGenCmp +PlGenCmp
essa^ya NOADE ;
essa^ya+N+SgNomCmp:essay%> R ; !+SgNomCmp
made NOADE ;
háhkamade NOADE ;
skoade NOADE ;
noade NOADE ;
láttak#noade NOADE ;
rájdde NOADE ; !+SgNomCmp +SgGenCmp +PlGenCmp
side NOADE ;
huode NOADE ;
muode NOADE ;
sielo#muode NOADE ;
tjude NOADE ; !+SgNomCmp +SgGenCmp +PlGenCmp
dáde NOADE ;
mánáj#bláde NOADE ;
vahkko#bláde NOADE ;
ráde NOADE ; !+SgNomCmp +SgGenCmp +PlGenCmp
giella#ráde NOADE ; !+SgNomCmp +SgGenCmp +PlGenCmp
stáhta#ráde NOADE ; !+SgNomCmp +SgGenCmp +PlGenCmp
sáme#dikke#ráde NOADE ; !+SgNomCmp +SgGenCmp +PlGenCmp
oahppij#ráde NOADE ; !+SgNomCmp +SgGenCmp +PlGenCmp
rijddo#tjoavddem#ráde NOADE ; !+SgNomCmp +SgGenCmp +PlGenCmp
såbadim#ráde NOADE ; !+SgNomCmp +SgGenCmp +PlGenCmp
girkko#ráde NOADE ; !+SgNomCmp +SgGenCmp +PlGenCmp
kultur#ráde NOADE ; !+SgNomCmp +SgGenCmp +PlGenCmp
tjoaggulvis#ráde NOADE ; !+SgNomCmp +SgGenCmp +PlGenCmp
æjgát#ráde NOADE ; !+SgNomCmp +SgGenCmp +PlGenCmp
!rávstáde NOADE ; !Proper
ráfe NOADE ;
idja#ráfe NOADE ;
sielo#ráfe NOADE ;
oarjje MUORRA ; !+SgNomCmp +SgGenCmp +PlGenCmp
sahkke NOADE ; !+SgNomCmp +SgGenCmp +PlGenCmp
laddne NOADE ;
oar0re:oar're NOADE ; !+SgNomCmp +SgGenCmp +PlGenCmp
tjier0re:tjier're NOADE ; !+SgNomCmp +SgGenCmp +PlGenCmp
hur0re:hur're NOADE ; !+SgNomCmp +SgGenCmp +PlGenCmp
hár0re:hár're NOADE ; !+SgNomCmp +SgGenCmp +PlGenCmp
moarsse NOADE ; !+SgNomCmp +SgGenCmp +PlGenCmp
biddno#moarsse NOADE ; !+SgNomCmp +SgGenCmp +PlGenCmp
goahttse NOADE ;
sihte NOADE ;
rahte NOADE ;
bijlla#rahte NOADE ;
ruovdde#rahte NOADE ;
návsste NOADE ;
stráv0ve:stráv've NOADE ;
rávve NOADE ;
hudi NOADE ; !+SgNomCmp +SgGenCmp +PlGenCmp
skiri NOADE ; !+SgNomCmp +SgGenCmp +PlGenCmp
glivi NOADE ; !+SgNomCmp +SgGenCmp +PlGenCmp
spoado NOADE ;
soado NOADE ;
hárddo NOADE ;
tjåggŋe#hárddo NOADE ;
rido NOADE ;
muohta#rido NOADE ;
balldo NOADE ;
jiegŋa#balldo NOADE ;
råhka:råhka MUORRA ;
hilldo NOADE ;
snálldo NOADE ;
buodo NOADE ;
biesta#buodo NOADE ;
giergge#buodo NOADE ;
tjáhtje#buodo NOADE ;
vuodo NOADE ;
gáma#vuodo NOADE ;
giehta#vuodo NOADE ;
juolgge#vuodo NOADE ;
iellem#vuodo NOADE ;
viessom#vuodo NOADE ;
árvvo#vuodo NOADE ;
fiervvá#vuodo NOADE ;
tjårmmå#vuodo NOADE ;
ládo NOADE ;
ájvve#ládo NOADE ;
mádo NOADE ; !+SgNomCmp +SgGenCmp +PlGenCmp
gådo NOADE ;
nådo NOADE ;
lájgge#nådo NOADE ;
slædo NOADE ;
sædo NOADE ;
dáho NOADE ; !+SgNomCmp +SgGenCmp +PlGenCmp
dáfo NOADE ; !+SgNomCmp +SgGenCmp +PlGenCmp
válgga#dáfo NOADE ; !+SgNomCmp +SgGenCmp +PlGenCmp
jienastim#dáfo NOADE ; !+SgNomCmp +SgGenCmp +PlGenCmp
rivggo NOADE ; !+SgNomCmp +SgGenCmp +PlGenCmp
vuododim#bágo NOADE ;
aho NOADE ;
áksjo NOADE ;
muhkko NOADE ;
girkko NOADE ;
irgge NOADE ; !+SgNomCmp +SgGenCmp +PlGenCmp
fáddno NOADE ;
birsso NOADE ;
mársso NOADE ;
ájvve#mársso NOADE ;
láhtto NOADE ;
tjuovgga#láhtto NOADE ;
sjuváj#láhtto NOADE ;
suoggŋo NOADE ;
gidá NOADE ; !+SgNomCmp +SgGenCmp +PlGenCmp
maŋŋe#gidá NOADE ; !+SgNomCmp +SgGenCmp +PlGenCmp
galssja#gidá NOADE ; !+SgNomCmp +SgGenCmp +PlGenCmp
svidá NOADE ; !+SgNomCmp +SgGenCmp +PlGenCmp
pánndá NOADE ; !+SgNomCmp +SgGenCmp +PlGenCmp
budá NOADE ;
juvdá NOADE ; !+SgNomCmp +SgGenCmp +PlGenCmp
skádá NOADE ;
spádá NOADE ;
vádá NOADE ;
hægga#vádá NOADE ;
guossa#biddjá NOADE ; !+SgNomCmp +SgGenCmp +PlGenCmp
gadtsa#biddjá NOADE ; !+SgNomCmp +SgGenCmp +PlGenCmp
vuoppta#biddjá NOADE ; !+SgNomCmp +SgGenCmp +PlGenCmp
badoj#biddjá NOADE ; !+SgNomCmp +SgGenCmp +PlGenCmp
alek#biddjá NOADE ; !+SgNomCmp +SgGenCmp +PlGenCmp
råhto#biddjá NOADE ; !+SgNomCmp +SgGenCmp +PlGenCmp
tjáhppis#biddjá NOADE ; !+SgNomCmp +SgGenCmp +PlGenCmp
oarjjá MUORRA ;
gussjká NOADE ; !+SgNomCmp +SgGenCmp +PlGenCmp
sulá NOADE ;
rábmá NOADE ;
drámá NOADE ;
muohtá NOADE ; !+SgNomCmp +SgGenCmp +PlGenCmp
rol0la:rol'la MUORRA ; !^LOAN
symbola MUORRA ; !SUB !^LOAN
alkohola MUORRA ; !SUB !^LOAN
symbåvllå MUORRA ; !^LOAN
alkohåvllå MUORRA ; !^LOAN
symbåvllå+N+SgNomCmp:symbol%> R ; !+SgNomCmp
alkohåvllå+N+SgNomCmp:alkohol%> R ; !+SgNomCmp
lae^stadiána NOADE ; !+SgNomCmp +SgGenCmp +PlGenCmp
fokus GAHPER ;
!derdaj:dærd DERDAJ ; !adverb
sjuváj:sjuv DERDAJ ;
ålggolij:ålggol JIHPELIJ ; !+SgNomCmp +SgGenCmp +PlGenCmp
kriterij:kriter JIHPELIJ ; !+SgNomCmp +SgGenCmp +PlGenCmp
váhpálij:váhpál JIHPELIJ ; !+SgNomCmp +SgGenCmp +PlGenCmp
oarjjelij:oarjjel JIHPELIJ ; !+SgNomCmp +SgGenCmp +PlGenCmp
badjelij:badjel JIHPELIJ ; !+SgNomCmp +SgGenCmp +PlGenCmp
jihpelij:jihpel JIHPELIJ ; !+SgNomCmp +SgGenCmp +PlGenCmp
lullilij:lullil JIHPELIJ ; !+SgNomCmp +SgGenCmp +PlGenCmp
árbulij:árbul JIHPELIJ ; !+SgNomCmp +SgGenCmp +PlGenCmp
hekkulij:hekkul JIHPELIJ ; !+SgNomCmp +SgGenCmp +PlGenCmp
gehtsulij:gehtsul JIHPELIJ ; !+SgNomCmp +SgGenCmp +PlGenCmp
soajálij:soajál JIHPELIJ ; !+SgNomCmp +SgGenCmp +PlGenCmp
æhpárij:æhpár JIHPELIJ ; !+SgNomCmp +SgGenCmp +PlGenCmp
guovsoj#vuojoj:guovsoj#vuodjo GUOVSOJVUOJOJ ; !+SgNomCmp +SgGenCmp +DefPlGenCmp
guottoj:guoddu SUOLOJ ;
sáttoj:sáddu SUOLOJ ;
guokkoj:guoggu SUOLOJ ;
ruorkoj:ruorkku SUOLOJ ; !+SgNomCmp +SgGenCmp +DefPlGenCmp
bakkoj:baggu SUOLOJ ; !+SgNomCmp +SgGenCmp +PlGenCmp
tsuoppoj:tsuobbu SUOLOJ ; !+SgNomCmp +SgGenCmp +PlGenCmp
guorgoj:guorggu SUOLOJ ; !+SgNomCmp +SgGenCmp +PlGenCmp
njurgoj:njurggu SUOLOJ ; !+SgNomCmp +SgGenCmp +PlGenCmp
snjurgoj:snjurggu SUOLOJ ; !+SgNomCmp +SgGenCmp +PlGenCmp
sjnjurgoj:sjnjurggu SUOLOJ ; !+SgNomCmp +SgGenCmp +PlGenCmp
vahta#tjoavtjoj:vahta#tjoaktju SUOLOJ ; !+SgNomCmp +SgGenCmp +PlGenCmp
gieva#tjoavtjoj:gieva#tjoaktju SUOLOJ ; !+SgNomCmp +SgGenCmp +PlGenCmp
vuovdde#tjoavtjoj:vuovdde#tjoaktju SUOLOJ ; !+SgNomCmp +SgGenCmp +PlGenCmp
jiegge#tjoavtjoj:jiegge#tjoaktju SUOLOJ ; !+SgNomCmp +SgGenCmp +PlGenCmp
ruoppsis#juolg#tjoavtjoj:ruoppsis#juolg#tjoaktju SUOLOJ ; !+SgNomCmp +SgGenCmp +PlGenCmp
ruodná#juolg#tjoavtjoj:ruodná#juolg#tjoaktju SUOLOJ ; !+SgNomCmp +SgGenCmp +PlGenCmp
tjáhppis#tjoavtjoj:tjáhppis#tjoaktju SUOLOJ ; !+SgNomCmp +SgGenCmp +PlGenCmp
fiervvá#tjoavtjoj:fiervvá#tjoaktju SUOLOJ ; !+SgNomCmp +SgGenCmp +PlGenCmp
tjoavtjoj:tjoaktju SUOLOJ ; !+SgNomCmp +SgGenCmp +PlGenCmp
luorkoj:luorkku SUOLOJ ; !+SgNomCmp +SgGenCmp +DefPlGenCmp
skádasa#suoloj:skádasa#suollu SUOLOJ ; !+SgNomCmp +SgGenCmp
!guomoj:guobbmu SUOLOJ ; !we have guomoj:guobbmu  GUOMOJ
guolmoj:guolmmu SUOLOJ ; !+SgNomCmp +SgGenCmp
guosmoj:guossmu SUOLOJ ;
ænoj:æddnu SUOLOJ ; !+SgNomCmp +SgGenCmp +PlGenCmp
idedis#guovsoj:idedis#guoksu SUOLOJ ; !+SgNomCmp +SgGenCmp
iehkedis#guovsoj:iehkedis#guoksu SUOLOJ ; !+SgNomCmp +SgGenCmp
guovsoj:guoksu SUOLOJ ; !+SgNomCmp +SgGenCmp +DefPlGenCmp
árb#ålmåj:árb#ålmå SUOLOJ ; !+SgNomCmp +SgGenCmp +DefPlGenCmp
sádjo#ålmåj:sádjo#ålmå SUOLOJ ; !+SgNomCmp +SgGenCmp +PlGenCmp
bargg#ålmåj:bargg#ålmå SUOLOJ ; !+SgNomCmp +SgGenCmp +PlGenCmp
merra#ålmåj:merra#ålmmå SUOLOJ ; !+SgNomCmp +SgGenCmp +PlGenCmp
virgge#ålmåj:virgge#ålmmå SUOLOJ ; !+SgNomCmp +SgGenCmp +PlGenCmp
alemus#ålmåj:alemus#ålmmå SUOLOJ ; !+SgNomCmp +SgGenCmp +PlGenCmp
soahte#ålmåj:soahte#ålmmå SUOLOJ ; !+SgNomCmp +SgGenCmp +PlGenCmp
gállasj#ålmåj:gállasj#ålmmå SUOLOJ ; !+SgNomCmp +SgGenCmp +PlGenCmp
guládallam#ålmåj:guládallam#ålmmå SUOLOJ ; !+SgNomCmp +SgGenCmp +PlGenCmp
doarro#ålmåj:doarro#ålmmå SUOLOJ ; !+SgNomCmp +SgGenCmp +PlGenCmp
rájadus#ålmåj:rájadus#ålmmå SUOLOJ ; !+SgNomCmp +SgGenCmp +PlGenCmp
åhpadus#ålmåj:åhpadus#ålmmå SUOLOJ ; !+SgNomCmp +SgGenCmp +PlGenCmp
ámmát#ålmåj:ámmát#ålmmå SUOLOJ ; !+SgNomCmp +SgGenCmp +PlGenCmp
guomoj:guobbmu  GUOMOJ ;
dábma#boatsoj:dábma#boahttsu GUOMOJ ; !+SgNomCmp +SgGenCmp +PlGenCmp
gæhttjo#boatsoj:gæhttjo#boahttsu GUOMOJ ; !+SgNomCmp +SgGenCmp +PlGenCmp
viessomuj:viessom VIESSOMUJ ;
juhkamuj:juhkam VIESSOMUJ ;
gierddamuj:gierddam VIESSOMUJ ;
låhkåmuj:låhkåm VIESSOMUJ ;
bårråmuj:bårråm VIESSOMUJ ;
ruhta#birástak+N+Sg+Nom:ruhta#birástak%> K ;
ájnadak+N+Sg+Nom:ájnadak%> K ;
bierjjedahka+N+Sg+Nom:bierjjedak%> K ;
gámaldahka+N+Sg+Nom:gámaldak%> K ;
basáldahka+N+Sg+Nom:basáldak%> K ;
vattáldahka+N+Sg+Nom:vattáldak%> K ;
mánnodahka+N+Sg+Nom:mánnodak%> K ;
valludahka+N+Sg+Nom:valludak%> K ;
belludahka+N+Sg+Nom:belludak%> K ;
dævgádahka+N+Sg+Nom:dævgádak%> K ;
dievválahka+N+Sg+Nom:dievválak%> K ;
dijstahka+N+Sg+Nom:dijstak%> K ;
jugástahka+N+Sg+Nom:jugástak%> K ;
lávvodat+N+Sg+Nom:lávvodat%> K ;
gårdal:goarddal9 GÅRDAL ;
tekstijlla:teksti TEKSTIL ;
auto#mobijlla:auto#mobi TEKSTIL ;
profijlla:profi TEKSTIL ;
eksijlla:eksi TEKSTIL ;
eksijlla+N+SgNomCmp:exil%> R ; !+SgNomCmp !SW
mobijlla:mobi TEKSTIL ;
bifijlla:bifi TEKSTIL ; !+SgNomCmp +SgGenCmp +PlGenCmp
heterofijlla:heterofi TEKSTIL ; !+SgNomCmp +SgGenCmp +PlGenCmp
homofijlla:homofi TEKSTIL ; !+SgNomCmp +SgGenCmp +PlGenCmp
pedofijlla:pedofi TEKSTIL ; !+SgNomCmp +SgGenCmp +PlGenCmp
reptijlla:repti TEKSTIL ; !+SgNomCmp +SgGenCmp +PlGenCmp
ventijlla:venti TEKSTIL ;
domisijlla:domisi TEKSTIL ;
prosjektijlla:prosjekti TEKSTIL ; !NOR
projektijlla:projekti TEKSTIL ; !SW
stensijlla:stensi TEKSTIL ;
stensijlla+N+SgNomCmp:stencil%> R ; !+SgNomCmp !SW
domisijlla+N+SgNomCmp:domicil%> R ; !+SgNomCmp !SW
parabåvllå MUORRA ; !^LOAN
parabåvllå+N+SgNomCmp:parabol%> R ; !+SgNomCmp
piståvllå MUORRA ; !^LOAN
piståvllå+N+SgNomCmp:pistol%> R ; !+SgNomCmp
systebma:syste SYSTEM ;
jiedna#dibme:jiedna#d VSBST-EVEN ; !+SgNomCmp +DefSgGenCmp +DefPlGenCmp +SgNomLeft +SgGenLeft +PlGenLeft
hiebadibme:hiebad VSBST-EVEN ; !+SgNomCmp +DefSgGenCmp +DefPlGenCmp +SgNomLeft +SgGenLeft +PlGenLeft
ådåsis#væddjádibme:ådåsis#væddjád VSBST-EVEN ; !+SgNomCmp +DefSgGenCmp +DefPlGenCmp +SgNomLeft +SgGenLeft +PlGenLeft
såbadibme:såbad VSBST-EVEN ; !+SgNomCmp +DefSgGenCmp +DefPlGenCmp +SgNomLeft +SgGenLeft +PlGenLeft
suddadibme:suddad VSBST-EVEN ; !+SgNomCmp +DefSgGenCmp +DefPlGenCmp +SgNomLeft +SgGenLeft +PlGenLeft
láhka#rievddadibme:láhka#rievddad VSBST-EVEN ;
vokálla#rievddadibme:vokálla#rievddad VSBST-EVEN ;
jiedna#rievddadibme:jiedna#rievddad VSBST-EVEN ;
sebrudak#rievddadibme:sebrudak#rievddad VSBST-EVEN ;
dálkádak#rievddadibme:dálkádak#rievddad VSBST-EVEN ;
rievddadibme:rievddad VSBST-EVEN ; !+SgNomCmp +DefSgGenCmp +DefPlGenCmp +SgNomLeft +SgGenLeft +PlGenLeft
ávddadibme:ávddad VSBST-EVEN ; !+SgNomCmp +DefSgGenCmp +DefPlGenCmp +SgNomLeft +SgGenLeft +PlGenLeft
tjuodjelibme:tjuodjel VSBST-EVEN ;
bajás#tjuodtjelibme:bajás#tjuodtjel VSBST-EVEN ;
iesselibme:iessel VSBST-EVEN ;
fábmálibme:fábmál VSBST-EVEN ;
belut#jåhtålibme:belut#jåhtål VSBST-EVEN ;
stålastibme:stålast VSBST-EVEN ;
ájlestibme:ájlest VSBST-EVEN ; !+SgNomCmp +DefSgGenCmp +DefPlGenCmp +SgNomLeft +SgGenLeft +PlGenLeft
jårgistibme:jårgist VSBST-EVEN ;
ájlistibme:ájlist VSBST-EVEN ; !+SgNomCmp +DefSgGenCmp +DefPlGenCmp +SgNomLeft +SgGenLeft +PlGenLeft
nanostibme:nanost VSBST-EVEN ; !+SgNomCmp +DefSgGenCmp +DefPlGenCmp +SgNomLeft +SgGenLeft +PlGenLeft
gaskustibme:gaskust VSBST-EVEN ; !+SgNomCmp +DefSgGenCmp +DefPlGenCmp +SgNomLeft +SgGenLeft +PlGenLeft
barggo#gaskustibme:barggo#gaskust VSBST-EVEN ;
aktu#dåbdåstibme:aktu#dåbdåst VSBST-EVEN ; !+SgNomCmp +DefSgGenCmp +DefPlGenCmp +SgNomLeft +SgGenLeft +PlGenLeft
diehto#juohkem#háldadibme:diehto#juohkem#háldad VSBST-EVEN ;
luonndo#háldadibme:luonndo#háldad VSBST-EVEN ;
háldadibme:háldad VSBST-EVEN ; !+SgNomCmp +DefSgGenCmp +DefPlGenCmp +SgNomLeft +SgGenLeft +PlGenLeft
álgadibme:álgad VSBST-EVEN ; !+SgNomCmp +DefSgGenCmp +DefPlGenCmp +SgNomLeft +SgGenLeft +PlGenLeft
ruhta#juogadibme:ruhta#juogad VSBST-EVEN ;
juogadibme:juogad VSBST-EVEN ; !+SgNomCmp +DefSgGenCmp +DefPlGenCmp +SgNomLeft +SgGenLeft +PlGenLeft
idjadibme:idjad VSBST-EVEN ;
dádjadibme:dádjad VSBST-EVEN ; !+SgNomCmp +DefSgGenCmp +DefPlGenCmp +SgNomLeft +SgGenLeft +PlGenLeft
loahppa#tjuojadibme:loahppa#tjuojad VSBST-EVEN ; !+SgNomCmp +DefSgGenCmp +DefPlGenCmp +SgNomLeft +SgGenLeft +PlGenLeft
álggo#tjuojadibme:álggo#tjuojad VSBST-EVEN ; !+SgNomCmp +DefSgGenCmp +DefPlGenCmp +SgNomLeft +SgGenLeft +PlGenLeft
vuojadibme:vuojad VSBST-EVEN ;
girjadibme:girjad VSBST-EVEN ; !+SgNomCmp +DefSgGenCmp +DefPlGenCmp +SgNomLeft +SgGenLeft +PlGenLeft
sjåptjadibme:sjåptjad VSBST-EVEN ; !+SgNomCmp +DefSgGenCmp +DefPlGenCmp +SgNomLeft +SgGenLeft +PlGenLeft
báhko#sjåpkadibme:báhko#sjåpkad VSBST-EVEN ;
sjåpkadibme:sjåpkad VSBST-EVEN ; !+SgNomCmp +DefSgGenCmp +DefPlGenCmp +SgNomLeft +SgGenLeft +PlGenLeft
muoladibme:muolad VSBST-EVEN ; !+SgNomCmp +DefSgGenCmp +DefPlGenCmp +SgNomLeft +SgGenLeft +PlGenLeft
luossa#biebmadibme:luossa#biebmad VSBST-EVEN ;
guolle#biebmadibme:guolle#biebmad VSBST-EVEN ;
jáddi#biebmadibme:jáddi#biebmad VSBST-EVEN ;
biebmadibme:biebmad VSBST-EVEN ; !+SgNomCmp +DefSgGenCmp +DefPlGenCmp +SgNomLeft +SgGenLeft +PlGenLeft
dåjmadibme:dåjmad VSBST-EVEN ; !+SgNomCmp +DefSgGenCmp +DefPlGenCmp +SgNomLeft +SgGenLeft +PlGenLeft
nammadibme:nammad VSBST-EVEN ; !+SgNomCmp +DefSgGenCmp +DefPlGenCmp +SgNomLeft +SgGenLeft +PlGenLeft
jåvllå#låhpadibme:jåvllå#låhpad VSBST-EVEN ;
gájdos#åhpadibme:gájdos#åhpad VSBST-EVEN ;
arvvadibme:arvvad VSBST-EVEN ; !+SgNomCmp +DefSgGenCmp +DefPlGenCmp +SgNomLeft +SgGenLeft +PlGenLeft
navoldibme:navold VSBST-EVEN ; !+SgNomCmp +SgGenCmp +PlGenCmp
mássjkodibme:mássjkod VSBST-EVEN ;
tjiegnodibme:tjiegnod VSBST-EVEN ; !+SgNomCmp +DefSgGenCmp +DefPlGenCmp +SgNomLeft +SgGenLeft +PlGenLeft
sáhka#vuorrodibme:vuorrod VSBST-EVEN ;
bádudibme MUORRA ;
vájkudibme:vájkud VSBST-EVEN ; !+SgNomCmp +DefSgGenCmp +DefPlGenCmp +SgNomLeft +SgGenLeft +PlGenLeft
dåssjådibme:dåssjåd VSBST-EVEN ; !+SgNomCmp +DefSgGenCmp +DefPlGenCmp +SgNomLeft +SgGenLeft +PlGenLeft
ruhta#dåmadibme:ruhta#dåmad VSBST-EVEN ;
dåmadibme:dåmad VSBST-EVEN ; !+SgNomCmp +DefSgGenCmp +DefPlGenCmp +SgNomLeft +SgGenLeft +PlGenLeft
månadibme:månad VSBST-EVEN ; !+SgNomCmp +DefSgGenCmp +DefPlGenCmp +SgNomLeft +SgGenLeft +PlGenLeft
doarjja#åhpadibme:doarjja#åhpad VSBST-EVEN ; !+SgNomCmp +DefSgGenCmp +DefPlGenCmp +SgNomLeft +SgGenLeft +PlGenLeft
giella#åhpadibme:giella#åhpad VSBST-EVEN ;
sierra#åhpadibme:sierra#åhpad VSBST-EVEN ; !+SgNomCmp +DefSgGenCmp +DefPlGenCmp +SgNomLeft +SgGenLeft +PlGenLeft
låhkåm#åhpadibme:låhkåm#åhpad VSBST-EVEN ; !+SgNomCmp +DefSgGenCmp +DefPlGenCmp +SgNomLeft +SgGenLeft +PlGenLeft
iellem#vuojno#åhpadibme:iellem#vuojno#åhpad VSBST-EVEN ;
guhkás#åhpadibme:guhkás#åhpad VSBST-EVEN ;
åhpadibme:åhpad VSBST-EVEN ; !+SgNomCmp +DefSgGenCmp +DefPlGenCmp +SgNomLeft +SgGenLeft +PlGenLeft
javlla#låhpadibme:javlla#låhpad VSBST-EVEN ;
låhpadibme:låhpad VSBST-EVEN ; !+SgNomCmp +DefSgGenCmp +DefPlGenCmp +SgNomLeft +SgGenLeft +PlGenLeft
sieradibme:sierad VSBST-EVEN ; !+SgNomCmp +DefSgGenCmp +DefPlGenCmp +SgNomLeft +SgGenLeft +PlGenLeft
rihtsadibme:rihtsad VSBST-EVEN ;
bargguj#máhtsadibme:bargguj#máhtsad VSBST-EVEN ;
ásadibme:ásad VSBST-EVEN ; !+SgNomCmp +DefSgGenCmp +DefPlGenCmp +SgNomLeft +SgGenLeft +PlGenLeft
sjiehtadibme:sjiehtad VSBST-EVEN ; !+SgNomCmp +DefSgGenCmp +DefPlGenCmp +SgNomLeft +SgGenLeft +PlGenLeft
doajmma#ruhtadibme:doajmma#ruhtad VSBST-EVEN ;
iesj#ruhtadibme:iesj#ruhtad VSBST-EVEN ;
oahppo#ruhtadibme:oahppo#ruhtad VSBST-EVEN ;
ruhtadibme:ruhtad VSBST-EVEN ; !+SgNomCmp +DefSgGenCmp +DefPlGenCmp +SgNomLeft +SgGenLeft +PlGenLeft
mastadibme:mastad VSBST-EVEN ; !+SgNomCmp +DefSgGenCmp +DefPlGenCmp +SgNomLeft +SgGenLeft +PlGenLeft
gástadibme:gástad VSBST-EVEN ; !+SgNomCmp +DefSgGenCmp +DefPlGenCmp +SgNomLeft +SgGenLeft +PlGenLeft
skálltjo#sjattadibme:skálltjo#sjattad VSBST-EVEN ;
sjattadibme:sjattad VSBST-EVEN ; !+SgNomCmp +DefSgGenCmp +DefPlGenCmp +SgNomLeft +SgGenLeft +PlGenLeft
mielkke#buvtadibme:mielkke#buvtad VSBST-EVEN ;
guolle#buvtadibme:guolle#buvtad VSBST-EVEN ;
buvtadibme:buvtad VSBST-EVEN ; !+SgNomCmp +DefSgGenCmp +DefPlGenCmp +SgNomLeft +SgGenLeft +PlGenLeft
dejvadibme:dejvad VSBST-EVEN ;
njuovadibme:njuovad VSBST-EVEN ; !+SgNomCmp +DefSgGenCmp +DefPlGenCmp +SgNomLeft +SgGenLeft +PlGenLeft
oajvvadibme:oajvvad VSBST-EVEN ; !+SgNomCmp +DefSgGenCmp +DefPlGenCmp +SgNomLeft +SgGenLeft +PlGenLeft
tjáhtje#dulvvadibme:tjáhtje#dulvvad VSBST-EVEN ;
dulvvadibme:dulvvad VSBST-EVEN ; !+SgNomCmp +DefSgGenCmp +DefPlGenCmp +SgNomLeft +SgGenLeft +PlGenLeft
dálvvadibme:dálvvad VSBST-EVEN ;
sávadibme:sávad VSBST-EVEN ; !+SgNomCmp +DefSgGenCmp +DefPlGenCmp +SgNomLeft +SgGenLeft +PlGenLeft
vuojŋadibme:vuojŋad VSBST-EVEN ;
álbedibme:álbed VSBST-EVEN ; !+SgNomCmp +DefSgGenCmp +DefPlGenCmp +SgNomLeft +SgGenLeft +PlGenLeft
diededibme:dieded VSBST-EVEN ; !+SgNomCmp +DefSgGenCmp +DefPlGenCmp +SgNomLeft +SgGenLeft +PlGenLeft
miededibme:mieded VSBST-EVEN ; !+SgNomCmp +DefSgGenCmp +DefPlGenCmp +SgNomLeft +SgGenLeft +PlGenLeft
vijdedibme:vijded VSBST-EVEN ; !+SgNomCmp +DefSgGenCmp +DefPlGenCmp +SgNomLeft +SgGenLeft +PlGenLeft
ás0sje#åvdedibme:ás'sje#åvded VSBST-EVEN ;
doajmma#jådedibme:doajmma#jåded VSBST-EVEN ;
ás0sje#jådedibme:ás'sje#jåded VSBST-EVEN ;
jådedibme:jåded VSBST-EVEN ; !+SgNomCmp +DefSgGenCmp +DefPlGenCmp +SgNomLeft +SgGenLeft +PlGenLeft
tjuolo#moalgedibme:tjuolo#moalged VSBST-EVEN ;
moalgedibme:moalged VSBST-EVEN ;
sjivnnjedibme:sjivnnjed VSBST-EVEN ; !+SgNomCmp +DefSgGenCmp +DefPlGenCmp +SgNomLeft +SgGenLeft +PlGenLeft
gártjedibme:gártjed VSBST-EVEN ; !+SgNomCmp +DefSgGenCmp +DefPlGenCmp +SgNomLeft +SgGenLeft +PlGenLeft
vokálla#guhkedibme:vokálla#guhked VSBST-EVEN ;
guhkedibme:guhked VSBST-EVEN ; !+SgNomCmp +DefSgGenCmp +DefPlGenCmp +SgNomLeft +SgGenLeft +PlGenLeft
bilkkedibme:bilkked VSBST-EVEN ; !+SgNomCmp +DefSgGenCmp +DefPlGenCmp +SgNomLeft +SgGenLeft +PlGenLeft
aledibme:aled VSBST-EVEN ; !+SgNomCmp +DefSgGenCmp +DefPlGenCmp +SgNomLeft +SgGenLeft +PlGenLeft
sjålledibme:sjålled VSBST-EVEN ; !+SgNomCmp +DefSgGenCmp +DefPlGenCmp +SgNomLeft +SgGenLeft +PlGenLeft
dásse#vuoledibme:dásse#vuoled VSBST-EVEN ; !+SgNomCmp +DefSgGenCmp +DefPlGenCmp +SgNomLeft +SgGenLeft +PlGenLeft
tjáledibme:tjáled VSBST-EVEN ; !+SgNomCmp +DefSgGenCmp +DefPlGenCmp +SgNomLeft +SgGenLeft +PlGenLeft
vokálla#oanedibme:vokálla#oaned VSBST-EVEN ;
diftoaŋŋa#oanedibme:diftoaŋŋa#oaned VSBST-EVEN ;
oanedibme:oaned VSBST-EVEN ; !+SgNomCmp +DefSgGenCmp +DefPlGenCmp +SgNomLeft +SgGenLeft +PlGenLeft
guddnedibme:guddned VSBST-EVEN ; !+SgNomCmp +DefSgGenCmp +DefPlGenCmp +SgNomLeft +SgGenLeft +PlGenLeft
binnedibme:binned VSBST-EVEN ; !+SgNomCmp +DefSgGenCmp +DefPlGenCmp +SgNomLeft +SgGenLeft +PlGenLeft
sárnnedibme:sárnned VSBST-EVEN ; !+SgNomCmp +DefSgGenCmp +DefPlGenCmp +SgNomLeft +SgGenLeft +PlGenLeft
unnedibme:unned VSBST-EVEN ; !+SgNomCmp +DefSgGenCmp +DefPlGenCmp +SgNomLeft +SgGenLeft +PlGenLeft
doajmma#hieredibme:doajmma#hiered VSBST-EVEN ;
buoredibme:buored VSBST-EVEN ; !+SgNomCmp +DefSgGenCmp +DefPlGenCmp +SgNomLeft +SgGenLeft +PlGenLeft
stuoredibme:stuored VSBST-EVEN ; !+SgNomCmp +DefSgGenCmp +DefPlGenCmp +SgNomLeft +SgGenLeft +PlGenLeft
hadde#mierredibme:hadde#mierred VSBST-EVEN ;
ájgge#mierredibme:ájgge#mierred VSBST-EVEN ;
iesj#mierredibme:iesj#mierred VSBST-EVEN ;
mierredibme:mierred VSBST-EVEN ; !+SgNomCmp +DefSgGenCmp +DefPlGenCmp +SgNomLeft +SgGenLeft +PlGenLeft
lasedibme:lased VSBST-EVEN ; !+SgNomCmp +DefSgGenCmp +DefPlGenCmp +SgNomLeft +SgGenLeft +PlGenLeft
tjuovgga#gåvvå#vuosedibme:tjuovgga#gåvvå#vuosed VSBST-EVEN ;
vuosedibme:vuosed VSBST-EVEN ; !+SgNomCmp +DefSgGenCmp +DefPlGenCmp +SgNomLeft +SgGenLeft +PlGenLeft
givsedibme:givsed VSBST-EVEN ; !+SgNomCmp +DefSgGenCmp +DefPlGenCmp +SgNomLeft +SgGenLeft +PlGenLeft
hiejtedibme:hiejted VSBST-EVEN ; !+SgNomCmp +DefSgGenCmp +DefPlGenCmp +SgNomLeft +SgGenLeft +PlGenLeft
hievedibme:hieved VSBST-EVEN ; !+SgNomCmp +DefSgGenCmp +DefPlGenCmp +SgNomLeft +SgGenLeft +PlGenLeft
ás0sje#gárvedibme:ás'sje#gárved VSBST-EVEN ;
gárvedibme:gárved VSBST-EVEN ; !+SgNomCmp +DefSgGenCmp +DefPlGenCmp +SgNomLeft +SgGenLeft +PlGenLeft
buolvvedibme:buolvved VSBST-EVEN ;
maŋedibme:maŋed VSBST-EVEN ; !+SgNomCmp +DefSgGenCmp +DefPlGenCmp +SgNomLeft +SgGenLeft +PlGenLeft
jårbbidibme:jårbbid VSBST-EVEN ; !+SgNomCmp +DefSgGenCmp +DefPlGenCmp +SgNomLeft +SgGenLeft +PlGenLeft
háddidibme:háddid VSBST-EVEN ; !+SgNomCmp +DefSgGenCmp +DefPlGenCmp +SgNomLeft +SgGenLeft +PlGenLeft
álmmuk#tjuovggidibme:álmmuk#tjuovggid VSBST-EVEN ;
tjuovggidibme:tjuovggid VSBST-EVEN ; !+SgNomCmp +DefSgGenCmp +DefPlGenCmp +SgNomLeft +SgGenLeft +PlGenLeft
hárjjidibme:hárjjid VSBST-EVEN ; !+SgNomCmp +DefSgGenCmp +DefPlGenCmp +SgNomLeft +SgGenLeft +PlGenLeft
dåhkkidibme:dåhkkid VSBST-EVEN ; !+SgNomCmp +DefSgGenCmp +DefPlGenCmp +SgNomLeft +SgGenLeft +PlGenLeft
håhkkidibme:håhkkid VSBST-EVEN ; !+SgNomCmp +DefSgGenCmp +DefPlGenCmp +SgNomLeft +SgGenLeft +PlGenLeft
bálkkidibme:bálkkid VSBST-EVEN ; !+SgNomCmp +DefSgGenCmp +DefPlGenCmp +SgNomLeft +SgGenLeft +PlGenLeft
duol0lidibme:duol'lid VSBST-EVEN ; !+SgNomCmp +DefSgGenCmp +DefPlGenCmp +SgNomLeft +SgGenLeft +PlGenLeft
ål0lidibme:ål'lid VSBST-EVEN ; !+SgNomCmp +DefSgGenCmp +DefPlGenCmp +SgNomLeft +SgGenLeft +PlGenLeft
rájnnidibme:rájnnid VSBST-EVEN ; !+SgNomCmp +DefSgGenCmp +DefPlGenCmp +SgNomLeft +SgGenLeft +PlGenLeft
guos0sidibme:guos'sid VSBST-EVEN ; !+SgNomCmp +DefSgGenCmp +DefPlGenCmp +SgNomLeft +SgGenLeft +PlGenLeft
ánssidibme:ánssid VSBST-EVEN ; !+SgNomCmp +DefSgGenCmp +DefPlGenCmp +SgNomLeft +SgGenLeft +PlGenLeft
aktidibme:aktid VSBST-EVEN ; !+SgNomCmp +DefSgGenCmp +DefPlGenCmp +SgNomLeft +SgGenLeft +PlGenLeft
gåv0vidibme:gåv'vid VSBST-EVEN ; !+SgNomCmp +DefSgGenCmp +DefPlGenCmp +SgNomLeft +SgGenLeft +PlGenLeft
hálijdibme:hálijd VSBST-EVEN ; !+SgNomCmp +DefSgGenCmp +DefPlGenCmp +SgNomLeft +SgGenLeft +PlGenLeft
biejvve#mårijdibme:biejvve#mårijd VSBST-EVEN ;
bahojdibme:bahojd VSBST-EVEN ; !+SgNomCmp +DefSgGenCmp +DefPlGenCmp +SgNomLeft +SgGenLeft +PlGenLeft
vájaldibme:vájald VSBST-EVEN ; !+SgNomCmp +DefSgGenCmp +DefPlGenCmp +SgNomLeft +SgGenLeft +PlGenLeft
åskeldibme:åskeld VSBST-EVEN ; !+SgNomCmp +DefSgGenCmp +DefPlGenCmp +SgNomLeft +SgGenLeft +PlGenLeft
maneldibme:maneld VSBST-EVEN ;
vuosteldibme:vuosteld VSBST-EVEN ; !+SgNomCmp +DefSgGenCmp +DefPlGenCmp +SgNomLeft +SgGenLeft +PlGenLeft
budáldibme:budáld VSBST-EVEN ;
gærddodibme:gærddod VSBST-EVEN ; !+SgNomCmp +DefSgGenCmp +DefPlGenCmp +SgNomLeft +SgGenLeft +PlGenLeft
gidodibme:gidod VSBST-EVEN ; !+SgNomCmp +DefSgGenCmp +DefPlGenCmp +SgNomLeft +SgGenLeft +PlGenLeft
vidodibme:vidod VSBST-EVEN ;
vuododibme:vuodod VSBST-EVEN ; !+SgNomCmp +DefSgGenCmp +DefPlGenCmp +SgNomLeft +SgGenLeft +PlGenLeft
hædodibme:hædod VSBST-EVEN ; !+SgNomCmp +DefSgGenCmp +DefPlGenCmp +SgNomLeft +SgGenLeft +PlGenLeft
bieggodibme:bieggod VSBST-EVEN ; !+SgNomCmp +DefSgGenCmp +DefPlGenCmp +SgNomLeft +SgGenLeft +PlGenLeft
bigodibme:bigod VSBST-EVEN ; !+SgNomCmp +DefSgGenCmp +DefPlGenCmp +SgNomLeft +SgGenLeft +PlGenLeft
vágodibme:vágod VSBST-EVEN ; !+SgNomCmp +DefSgGenCmp +DefPlGenCmp +SgNomLeft +SgGenLeft +PlGenLeft
oadjodibme:oadjod VSBST-EVEN ; !+SgNomCmp +DefSgGenCmp +DefPlGenCmp +SgNomLeft +SgGenLeft +PlGenLeft
vuodjodibme:vuodjod VSBST-EVEN ; !+SgNomCmp +DefSgGenCmp +DefPlGenCmp +SgNomLeft +SgGenLeft +PlGenLeft
nuoskodibme:nuoskod VSBST-EVEN ; !+SgNomCmp +DefSgGenCmp +DefPlGenCmp +SgNomLeft +SgGenLeft +PlGenLeft
ruhta#juollodibme:ruhta#juollod VSBST-EVEN ;
lasse#juollodibme:lasse#juollod VSBST-EVEN ;
juollodibme:juollod VSBST-EVEN ; !+SgNomCmp +DefSgGenCmp +DefPlGenCmp +SgNomLeft +SgGenLeft +PlGenLeft
almodibme:almod VSBST-EVEN ; !+SgNomCmp +DefSgGenCmp +DefPlGenCmp +SgNomLeft +SgGenLeft +PlGenLeft
nanodibme:nanod VSBST-EVEN ; !+SgNomCmp +DefSgGenCmp +DefPlGenCmp +SgNomLeft +SgGenLeft +PlGenLeft
stálpodibme:stálpod VSBST-EVEN ; !+SgNomCmp +DefSgGenCmp +DefPlGenCmp +SgNomLeft +SgGenLeft +PlGenLeft
vuorodibme:vuorod VSBST-EVEN ; !+SgNomCmp +DefSgGenCmp +DefPlGenCmp +SgNomLeft +SgGenLeft +PlGenLeft
garrodibme:garrod VSBST-EVEN ; !+SgNomCmp +DefSgGenCmp +DefPlGenCmp +SgNomLeft +SgGenLeft +PlGenLeft
ulmusj#muorrodibme:ulmusj#muorrod VSBST-EVEN ;
muorrodibme:muorrod VSBST-EVEN ; !+SgNomCmp +DefSgGenCmp +DefPlGenCmp +SgNomLeft +SgGenLeft +PlGenLeft
gievrrodibme:gievrrod VSBST-EVEN ; !+SgNomCmp +DefSgGenCmp +DefPlGenCmp +SgNomLeft +SgGenLeft +PlGenLeft
værrodibme:værrod VSBST-EVEN ; !+SgNomCmp +DefSgGenCmp +DefPlGenCmp +SgNomLeft +SgGenLeft +PlGenLeft
guos0sodibme:guos'sod VSBST-EVEN ; !+SgNomCmp +DefSgGenCmp +DefPlGenCmp +SgNomLeft +SgGenLeft +PlGenLeft
bisodibme:bisod VSBST-EVEN ; !+SgNomCmp +DefSgGenCmp +DefPlGenCmp +SgNomLeft +SgGenLeft +PlGenLeft
oatsodibme:oatsod VSBST-EVEN ; !+SgNomCmp +DefSgGenCmp +DefPlGenCmp +SgNomLeft +SgGenLeft +PlGenLeft
nihtodibme:nihtod VSBST-EVEN ; !+SgNomCmp +DefSgGenCmp +DefPlGenCmp +SgNomLeft +SgGenLeft +PlGenLeft
usstodibme:usstod VSBST-EVEN ; !+SgNomCmp +DefSgGenCmp +DefPlGenCmp +SgNomLeft +SgGenLeft +PlGenLeft
dættodibme:dættod VSBST-EVEN ; !+SgNomCmp +DefSgGenCmp +DefPlGenCmp +SgNomLeft +SgGenLeft +PlGenLeft
doalvodibme:doalvod VSBST-EVEN ; !+SgNomCmp +DefSgGenCmp +DefPlGenCmp +SgNomLeft +SgGenLeft +PlGenLeft
tjiegŋodibme:tjiegŋod VSBST-EVEN ; !+SgNomCmp +DefSgGenCmp +DefPlGenCmp +SgNomLeft +SgGenLeft +PlGenLeft
vándardibme:vándard VSBST-EVEN ;
suonjardibme:suonjard VSBST-EVEN ; !+SgNomCmp +DefSgGenCmp +DefPlGenCmp +SgNomLeft +SgGenLeft +PlGenLeft
sáŋardibme:sáŋard VSBST-EVEN ; !+SgNomCmp +DefSgGenCmp +DefPlGenCmp +SgNomLeft +SgGenLeft +PlGenLeft
skidárdibme:skidárd VSBST-EVEN ; !+SgNomCmp +DefSgGenCmp +DefPlGenCmp +SgNomLeft +SgGenLeft +PlGenLeft
utjárdibme:utjárd VSBST-EVEN ;
vedudibme:vedud VSBST-EVEN ;
skuldudibme:skuldud VSBST-EVEN ;
værbba#suorgudibme:værbba#suorgud VSBST-EVEN ;
báhko#suorgudibme:báhko#suorgud VSBST-EVEN ;
suorgudibme:suorgud VSBST-EVEN ; !+SgNomCmp +DefSgGenCmp +DefPlGenCmp +SgNomLeft +SgGenLeft +PlGenLeft
tjuovgudibme:tjuovgud VSBST-EVEN ;
váksjudibme:váksjud VSBST-EVEN ; !+SgNomCmp +DefSgGenCmp +DefPlGenCmp +SgNomLeft +SgGenLeft +PlGenLeft
tsehkudibme:tsehkud VSBST-EVEN ;
vájkkudibme:vájkkud VSBST-EVEN ; !+SgNomCmp +DefSgGenCmp +DefPlGenCmp +SgNomLeft +SgGenLeft +PlGenLeft
dálkudibme:dálkud VSBST-EVEN ; !+SgNomCmp +DefSgGenCmp +DefPlGenCmp +SgNomLeft +SgGenLeft +PlGenLeft
vuorkudibme:vuorkud VSBST-EVEN ; !+SgNomCmp +DefSgGenCmp +DefPlGenCmp +SgNomLeft +SgGenLeft +PlGenLeft
sjuoludibme:sjuolud VSBST-EVEN ;
nuoraj#lånudibme:nuoraj#lånud VSBST-EVEN ;
lånudibme:lånud VSBST-EVEN ; !+SgNomCmp +DefSgGenCmp +DefPlGenCmp +SgNomLeft +SgGenLeft +PlGenLeft
målsudibme:målsud VSBST-EVEN ; !+SgNomCmp +DefSgGenCmp +DefPlGenCmp +SgNomLeft +SgGenLeft +PlGenLeft
lihtudibme:lihtud VSBST-EVEN ; !+SgNomCmp +DefSgGenCmp +DefPlGenCmp +SgNomLeft +SgGenLeft +PlGenLeft
fásstudibme:fásstud VSBST-EVEN ;
divudibme:divud VSBST-EVEN ; !+SgNomCmp +DefSgGenCmp +DefPlGenCmp +SgNomLeft +SgGenLeft +PlGenLeft
hedja#ávvudibme:hedja#ávvud VSBST-EVEN ;
ávvudibme:ávvud VSBST-EVEN ; !+SgNomCmp +DefSgGenCmp +DefPlGenCmp +SgNomLeft +SgGenLeft +PlGenLeft
vuorbbádibme:vuorbbád VSBST-EVEN ; !+SgNomCmp +DefSgGenCmp +DefPlGenCmp +SgNomLeft +SgGenLeft +PlGenLeft
tjadádibme:tjadád VSBST-EVEN ; !+SgNomCmp +DefSgGenCmp +DefPlGenCmp +SgNomLeft +SgGenLeft +PlGenLeft
gærddádibme:gærddád VSBST-EVEN ; !+SgNomCmp +DefSgGenCmp +DefPlGenCmp +SgNomLeft +SgGenLeft +PlGenLeft
hávddádibme:hávddád VSBST-EVEN ; !+SgNomCmp +DefSgGenCmp +DefPlGenCmp +SgNomLeft +SgGenLeft +PlGenLeft
bagádibme:bagád VSBST-EVEN ; !+SgNomCmp +DefSgGenCmp +DefPlGenCmp +SgNomLeft +SgGenLeft +PlGenLeft
ådåsis#riegádibme:ådåsis#riegád VSBST-EVEN ;
riegádibme:riegád VSBST-EVEN ;
æl0ládibme:æl'lád VSBST-EVEN ; !+SgNomCmp +DefSgGenCmp +DefPlGenCmp +SgNomLeft +SgGenLeft +PlGenLeft
sirádibme:sirád VSBST-EVEN ;
varra#gålgådibme:varra#gålgåd VSBST-EVEN ;
lågådibme:lågåd VSBST-EVEN ; !+SgNomCmp +DefSgGenCmp +DefPlGenCmp +SgNomLeft +SgGenLeft +PlGenLeft
såjådibme:såjåd VSBST-EVEN ; !+SgNomCmp +DefSgGenCmp +DefPlGenCmp +SgNomLeft +SgGenLeft +PlGenLeft
ruhta#gållådibme:ruhta#gållåd VSBST-EVEN ;
gållådibme:gållåd VSBST-EVEN ; !+SgNomCmp +DefSgGenCmp +DefPlGenCmp +SgNomLeft +SgGenLeft +PlGenLeft
iehpegållådibme:iehpegållåd VSBST-EVEN ; !+SgNomCmp +DefSgGenCmp +DefPlGenCmp +SgNomLeft +SgGenLeft +PlGenLeft
lålådibme:lålåd VSBST-EVEN ; !+SgNomCmp +DefSgGenCmp +DefPlGenCmp +SgNomLeft +SgGenLeft +PlGenLeft
åtsådibme:åtsåd VSBST-EVEN ; !+SgNomCmp +DefSgGenCmp +DefPlGenCmp +SgNomLeft +SgGenLeft +PlGenLeft
sjuvtjagibme:sjuvtjag VSBST-EVEN ;
guhkahibme:guhkah VSBST-EVEN ; !+SgNomCmp +DefSgGenCmp +DefPlGenCmp +SgNomLeft +SgGenLeft +PlGenLeft
oavdduhibme:oavdduh VSBST-EVEN ; !+SgNomCmp +DefSgGenCmp +DefPlGenCmp +SgNomLeft +SgGenLeft +PlGenLeft
digguhibme:digguh VSBST-EVEN ; !+SgNomCmp +DefSgGenCmp +DefPlGenCmp +SgNomLeft +SgGenLeft +PlGenLeft
háhkuhibme:háhkuh VSBST-EVEN ; !+SgNomCmp +DefSgGenCmp +DefPlGenCmp +SgNomLeft +SgGenLeft +PlGenLeft
girdatjibme:girdatj VSBST-EVEN ;
suvdatjibme:suvdatj VSBST-EVEN ; !+SgNomCmp +DefSgGenCmp +DefPlGenCmp +SgNomLeft +SgGenLeft +PlGenLeft
tjálatjibme:tjálatj VSBST-EVEN ; !+SgNomCmp +DefSgGenCmp +DefPlGenCmp +SgNomLeft +SgGenLeft +PlGenLeft
váttsatjibme:váttsatj VSBST-EVEN ;
rijddalibme:rijddal VSBST-EVEN ;
ás0sje#guoddalibme:ás'sje#guoddal VSBST-EVEN ;
guoddalibme:guoddal VSBST-EVEN ; !+SgNomCmp +DefSgGenCmp +DefPlGenCmp +SgNomLeft +SgGenLeft +PlGenLeft
gáddalibme:gáddal VSBST-EVEN ; !+SgNomCmp +DefSgGenCmp +DefPlGenCmp +SgNomLeft +SgGenLeft +PlGenLeft
dæddalibme:dæddal VSBST-EVEN ; !+SgNomCmp +DefSgGenCmp +DefPlGenCmp +SgNomLeft +SgGenLeft +PlGenLeft
suolle#gulldalibme:suolle#gulldal VSBST-EVEN ; !+SgNomCmp +DefSgGenCmp +DefPlGenCmp +SgNomLeft +SgGenLeft +PlGenLeft
gulldalibme:gulldal VSBST-EVEN ; !+SgNomCmp +DefSgGenCmp +DefPlGenCmp +SgNomLeft +SgGenLeft +PlGenLeft
ájádus#lådalibme:ájádus#lådal VSBST-EVEN ;
giella#suodjalibme:giella#suodjal VSBST-EVEN ;
mánáj#suodjalibme:mánáj#suodjal VSBST-EVEN ;
luonndo#suodjalibme:luonndo#suodjal VSBST-EVEN ;
birás#suodjalibme:birás#suodjal VSBST-EVEN ;
suodjalibme:suodjal VSBST-EVEN ; !+SgNomCmp +DefSgGenCmp +DefPlGenCmp +SgNomLeft +SgGenLeft +PlGenLeft
várjjalibme:várjjal VSBST-EVEN ; !+SgNomCmp +DefSgGenCmp +DefPlGenCmp +SgNomLeft +SgGenLeft +PlGenLeft
gávdda#gæhttjalibme:gávdda#gæhttjal VSBST-EVEN ;
fáhka#gæhttjalibme:fáhka#gæhttjal VSBST-EVEN ;
giella#gæhttjalibme:giella#gæhttjal VSBST-EVEN ;
loahppa#gæhttjalibme:loahppa#gæhttjal VSBST-EVEN ;
jahke#gæhttjalibme:jahke#gæhttjal VSBST-EVEN ;
tjállem#gæhttjalibme:tjállem#gæhttjal VSBST-EVEN ;
låhkåm#gæhttjalibme:låhkåm#gæhttjal VSBST-EVEN ;
báhko#gæhttjalibme:báhko#gæhttjal VSBST-EVEN ;
gæhttjalibme:gæhttjal VSBST-EVEN ; !+SgNomCmp +DefSgGenCmp +DefPlGenCmp +SgNomLeft +SgGenLeft +PlGenLeft
vuojnnalibme:vuojnnal VSBST-EVEN ;
diehtalibme:diehtal VSBST-EVEN ; !+SgNomCmp +DefSgGenCmp +DefPlGenCmp +SgNomLeft +SgGenLeft +PlGenLeft
buorástahttalibme:buorástahttal VSBST-EVEN ;
mujttalibme:mujttal VSBST-EVEN ; !+SgNomCmp +DefSgGenCmp +DefPlGenCmp +SgNomLeft +SgGenLeft +PlGenLeft
lájttalibme:lájttal VSBST-EVEN ; !+SgNomCmp +DefSgGenCmp +DefPlGenCmp +SgNomLeft +SgGenLeft +PlGenLeft
beraj#æjvvalibme:beraj#æjvval VSBST-EVEN ;
boarrásij#æjvvalibme:boarrásij#æjvval VSBST-EVEN ;
æjvvalibme:æjvval VSBST-EVEN ;
oahppij#æjvvalibme:oahppijæjvval VSBST-EVEN ;
árvvalibme:árvval VSBST-EVEN ; !+SgNomCmp +DefSgGenCmp +DefPlGenCmp +SgNomLeft +SgGenLeft +PlGenLeft
tjuodtjelibme:tjuodtjel VSBST-EVEN ;
juorrulibme:juorrul VSBST-EVEN ; !+SgNomCmp +DefSgGenCmp +DefPlGenCmp +SgNomLeft +SgGenLeft +PlGenLeft
gåddålibme:gåddål VSBST-EVEN ; !+SgNomCmp +DefSgGenCmp +DefPlGenCmp +SgNomLeft +SgGenLeft +PlGenLeft
gæhttjalim#jårggålibme:gæhttjalim#jårggål VSBST-EVEN ; !+SgNomCmp +DefSgGenCmp +DefPlGenCmp +SgNomLeft +SgGenLeft +PlGenLeft
rámát#jårggålibme:rámát#jårggål VSBST-EVEN ;
jårggålibme:jårggål VSBST-EVEN ; !+SgNomCmp +DefSgGenCmp +DefPlGenCmp +SgNomLeft +SgGenLeft +PlGenLeft
råhkålibme:råhkål VSBST-EVEN ; !+SgNomCmp +DefSgGenCmp +DefPlGenCmp +SgNomLeft +SgGenLeft +PlGenLeft
biejvve#bårrålibme:biejvve#bårrål VSBST-EVEN ;
mánno#bårrålibme:mánno#bårrål VSBST-EVEN ;
bårrålibme:bårrål VSBST-EVEN ;
jårrålibme:jårrål VSBST-EVEN ;
åhtsålibme:åhtsål VSBST-EVEN ; !+SgNomCmp +DefSgGenCmp +DefPlGenCmp +SgNomLeft +SgGenLeft +PlGenLeft
jåhtålibme:jåhtål VSBST-EVEN ;
liegganibme:lieggan VSBST-EVEN ;
lahkanibme:lahkan VSBST-EVEN ;
sahkanibme:sahkan VSBST-EVEN ;
rijkka#tjåhkanibme:rijkka#tjåhkan VSBST-EVEN ;
loahppa#tjåhkanibme:loahppa#tjåhkan VSBST-EVEN ;
suohkan#stivrra#tjåhkanibme:suohkan#stivrra#tjåhkan VSBST-EVEN ;
kurssa#tjåhkanibme:kurssa#tjåhkan VSBST-EVEN ;
sierra#jahke#tjåhkanibme:sierra#jahke#tjåhkan VSBST-EVEN ;
jahke#tjåhkanibme:jahke#tjåhkan VSBST-EVEN ;
oajvve#tjåhkanibme:oajvve#tjåhkan VSBST-EVEN ;
sebrulasj#tjåhkanibme:sebrulasj#tjåhkan VSBST-EVEN ;
aktisasj#tjåhkanibme:aktisasj#tjåhkan VSBST-EVEN ;
njunnjusj#tjåhkanibme:njunnjusj#tjåhkan VSBST-EVEN ;
álmmuk#tjåhkanibme:álmmuk#tjåhkan VSBST-EVEN ;
álgadim#tjåhkanibme:álgadim#tjåhkan VSBST-EVEN ;
vuododim#tjåhkanibme:vuododim#tjåhkan VSBST-EVEN ;
barggo#tjåhkanibme:barggo#tjåhkan VSBST-EVEN ;
girkko#tjåhkanibme:girkko#tjåhkan VSBST-EVEN ;
mujtto#tjåhkanibme:mujtto#tjåhkan VSBST-EVEN ;
dievas#tjåhkanibme:dievas#tjåhkan VSBST-EVEN ;
ålles#tjåhkanibme:ålles#tjåhkan VSBST-EVEN ;
æjgát#tjåhkanibme:æjgát#tjåhkan VSBST-EVEN ;
tjåhkanibme:tjåhkan VSBST-EVEN ;
ráde#tjåhkanibme:rádevtjåhkan VSBST-EVEN ;
tsuovkkanibme:tsuovkkan VSBST-EVEN ;
rájnnanibme:rájnnan VSBST-EVEN ;
hehpanibme:hehpan VSBST-EVEN ;
sierranibme:sierran VSBST-EVEN ;
hevvanibme:hevvan VSBST-EVEN ;
gæjvvanibme:gæjvvan VSBST-EVEN ;
vádnunibme:vádnun VSBST-EVEN ;
gárvvunibme:gárvvun VSBST-EVEN ;
maŋŋunibme:maŋŋun VSBST-EVEN ;
ádjánibme:ádján VSBST-EVEN ;
tjádjánibme:tjádján VSBST-EVEN ;
barggo#hárjjánibme:barggo#hárjján VSBST-EVEN ;
hárjjánibme:hárjján VSBST-EVEN ;
gal0lánibme:gal'lán VSBST-EVEN ;
buorránibme:buorrán VSBST-EVEN ;
ærránibme:ærrán VSBST-EVEN ;
ruhta#lassánibme:ruhta#lassán VSBST-EVEN ;
hadde#lassánibme:hadde#lassán VSBST-EVEN ;
álmmuk#lassánibme:álmmuk#lassán VSBST-EVEN ;
viesát#lassánibme:viesát#lassán VSBST-EVEN ;
bálkká#lassánibme:bálkká#lassán VSBST-EVEN ;
lassánibme:lassán VSBST-EVEN ;
guoktánibme:guoktán VSBST-EVEN ;
giella#åvddånibme:giella#åvddån VSBST-EVEN ;
sebrudak#åvddånibme:sebrudak#åvddån VSBST-EVEN ;
viesát#åvddånibme:viesát#åvddån VSBST-EVEN ;
skåvllå#åvddånibme:skåvllå#åvddån VSBST-EVEN ;
åvddånibme:åvddån VSBST-EVEN ;
dås0sjånibme:dås'sjån VSBST-EVEN ;
håhkkånibme:håhkkån VSBST-EVEN ;
ållånibme:ållån VSBST-EVEN ;
båhtånibme:båhtån VSBST-EVEN ;
báhtaribme:báhtar VSBST-EVEN ;
måjvvåribme:måjvvår VSBST-EVEN ;
tsaggasibme:tsaggas VSBST-EVEN ;
tjadnasibme:tjadnas VSBST-EVEN ;
guorrasibme:guorras VSBST-EVEN ;
gádjusibme:gádjus VSBST-EVEN ;
vokálla#målssusibme:vokálla#målssus VSBST-EVEN ;
jiedna#målssusibme:jiedna#målssus VSBST-EVEN ;
konsonánnta#målssusibme:konsonánnta#målssus VSBST-EVEN ;
dásse#målssusibme:dásse#målssus VSBST-EVEN ;
målssusibme:målssus VSBST-EVEN ;
tsuhttsásibme MUORRA ;
delbastibme:delbast VSBST-EVEN ; !+SgNomCmp +DefSgGenCmp +DefPlGenCmp +SgNomLeft +SgGenLeft +PlGenLeft
duodastibme:duodast VSBST-EVEN ; !+SgNomCmp +DefSgGenCmp +DefPlGenCmp +SgNomLeft +SgGenLeft +PlGenLeft
ságastibme:ságast VSBST-EVEN ;
gehtjastibme:gehtjast VSBST-EVEN ; !+SgNomCmp +DefSgGenCmp +DefPlGenCmp +SgNomLeft +SgGenLeft +PlGenLeft
tjievtjastibme:tjievtjast VSBST-EVEN ; !+SgNomCmp +DefSgGenCmp +DefPlGenCmp +SgNomLeft +SgGenLeft +PlGenLeft
illastibme:illast VSBST-EVEN ; !+SgNomCmp +DefSgGenCmp +DefPlGenCmp +SgNomLeft +SgGenLeft +PlGenLeft
guovsoj#vuolastibme:guovsoj#vuolast VSBST-EVEN ;
álmmuk#jienastibme:álmmuk#jienast VSBST-EVEN ;
tjuorvas#jienastibme:tjuorvas#jienast VSBST-EVEN ;
jienastibme:jienast VSBST-EVEN ; !+SgNomCmp +DefSgGenCmp +DefPlGenCmp +SgNomLeft +SgGenLeft +PlGenLeft
dievnastibme:dievnast VSBST-EVEN ; !+SgNomCmp +DefSgGenCmp +DefPlGenCmp +SgNomLeft +SgGenLeft +PlGenLeft
tsækko#tjerastibme:tsækko#tjerast VSBST-EVEN ;
ájrastibme:ájrast VSBST-EVEN ; !+SgNomCmp +DefSgGenCmp +DefPlGenCmp +SgNomLeft +SgGenLeft +PlGenLeft
vuorastibme:vuorast VSBST-EVEN ;
vuojŋastibme:vuojŋast VSBST-EVEN ;
ednam#doargestibme:ednam#doargest VSBST-EVEN ;
doargestibme:doargest VSBST-EVEN ;
diertjestibme:diertjest VSBST-EVEN ;
murkestibme:murkest VSBST-EVEN ; !+SgNomCmp +DefSgGenCmp +DefPlGenCmp +SgNomLeft +SgGenLeft +PlGenLeft
dárkestibme:dárkest VSBST-EVEN ; !+SgNomCmp +DefSgGenCmp +DefPlGenCmp +SgNomLeft +SgGenLeft +PlGenLeft
tjálestibme:tjálest VSBST-EVEN ; !+SgNomCmp +DefSgGenCmp +DefPlGenCmp +SgNomLeft +SgGenLeft +PlGenLeft
lånestibme:lånest VSBST-EVEN ; !+SgNomCmp +DefSgGenCmp +DefPlGenCmp +SgNomLeft +SgGenLeft +PlGenLeft
oahpestibme:oahpest VSBST-EVEN ; !+SgNomCmp +DefSgGenCmp +DefPlGenCmp +SgNomLeft +SgGenLeft +PlGenLeft
oasestibme:oasest VSBST-EVEN ; !+SgNomCmp +DefSgGenCmp +DefPlGenCmp +SgNomLeft +SgGenLeft +PlGenLeft
doalvestibme:doalvest VSBST-EVEN ;
boagostibme:boagost VSBST-EVEN ; !+SgNomCmp +DefSgGenCmp +DefPlGenCmp +SgNomLeft +SgGenLeft +PlGenLeft
gaskostibme:gaskost VSBST-EVEN ; !+SgNomCmp +DefSgGenCmp +DefPlGenCmp +SgNomLeft +SgGenLeft +PlGenLeft
tjalmostibme:tjalmost VSBST-EVEN ; !+SgNomCmp +DefSgGenCmp +DefPlGenCmp +SgNomLeft +SgGenLeft +PlGenLeft
guovdustibme:guovdust VSBST-EVEN ; !+SgNomCmp +DefSgGenCmp +DefPlGenCmp +SgNomLeft +SgGenLeft +PlGenLeft
berustibme:berust VSBST-EVEN ; !+SgNomCmp +DefSgGenCmp +DefPlGenCmp +SgNomLeft +SgGenLeft +PlGenLeft
dágástibme:dágást VSBST-EVEN ;
barggo#ratjástibme:barggo#ratjást VSBST-EVEN ;
ratjástibme:ratjást VSBST-EVEN ;
guolástibme:guolást VSBST-EVEN ;
sulástibme:sulást VSBST-EVEN ; !+SgNomCmp +DefSgGenCmp +DefPlGenCmp +SgNomLeft +SgGenLeft +PlGenLeft
suttoj#dåbdåstibme:suttoj#dåbdåst VSBST-EVEN ;
jáhko#dåbdåstibme:jáhko#dåbdåst VSBST-EVEN ;
dåbdåstibme:dåbdåst VSBST-EVEN ; !+SgNomCmp +DefSgGenCmp +DefPlGenCmp +SgNomLeft +SgGenLeft +PlGenLeft
åvdåstibme:åvdåst VSBST-EVEN ; !+SgNomCmp +DefSgGenCmp +DefPlGenCmp +SgNomLeft +SgGenLeft +PlGenLeft
ådåstibme:ådåst VSBST-EVEN ; !+SgNomCmp +DefSgGenCmp +DefPlGenCmp +SgNomLeft +SgGenLeft +PlGenLeft
bårjåstibme:bårjåst VSBST-EVEN ;
åmastibme:åmåst VSBST-EVEN ; !+SgNomCmp +DefSgGenCmp +DefPlGenCmp +SgNomLeft +SgGenLeft +PlGenLeft
måråstibme:måråst VSBST-EVEN ; !+SgNomCmp +DefSgGenCmp +DefPlGenCmp +SgNomLeft +SgGenLeft +PlGenLeft
tsåjtsåstibme:tsåjtsåst VSBST-EVEN ; !+SgNomCmp +DefSgGenCmp +DefPlGenCmp +SgNomLeft +SgGenLeft +PlGenLeft
masjijnna:ma MASKIN ;
másjijnna:má MASKIN ;
lihtte#masjijnna:lihtte#ma MASKIN ;
gåjkkådim#masjijnna:gåjkkådim#ma MASKIN ;
sláddjim#masjijnna:sláddjim#ma MASKIN ;
goarrom#masjijnna:goarrom#ma MASKIN ;
bivtas#masjijnna:bivtas#ma MASKIN ;
dáhtá#masjijnna:dáhtá#ma MASKIN ;
dáhtá#másjijnna:dáhtá#má MASKIN ;
prote^ijnna:prote^ BENSIN ;
gardijnna:gard BENSIN ;
kanijnna:kan BENSIN ; !+SgNomCmp +SgGenCmp +PlGenCmp
appelsijnna:appels BENSIN ; !+SgNomCmp +SgGenCmp +DefPlGenCmp
bensijnna:bens BENSIN ;
rosijnna:ros BENSIN ;
ab#origijnna:ab#orig BENSIN ; !+SgNomCmp +SgGenCmp +PlGenCmp
adrenalijnna:adrenal BENSIN ;
albumijnna:album BENSIN ;
alumijnna MUORRA ; !^LOAN
amfetamijnna:amfetam BENSIN ;
amijnna MUORRA ; !^LOAN
anilijnna BENSIN ;
anti#pyrijnna:anti#pyr BENSIN ;
anti#toksijnna:anti#toks BENSIN ;
antifebrijnna:antifebr BENSIN ;
a^tropijnna:a^trop BENSIN ;
aubersjijnna:aubersj BENSIN ; !+SgNomCmp +SgGenCmp +DefPlGenCmp 
bombasijnna:bombas BENSIN ;
cy^anijnna:cy^an BENSIN ;
dek^strijnna:dek^str BENSIN ;
di^oksijnna:di^oks BENSIN ;
disiplijnna:disipl BENSIN ;
diciplijnna:dicipl BENSIN ;  !SW
duralumijnna MUORRA ; !^LOAN
dusijnna:dus BENSIN ;
dusijnna+N+SgNomCmp:dussin%> R ; !+SgNomCmp !SW
farijnna:far BENSIN ;
formalijnna:formal BENSIN ;
gamma^globulijnna:gamma^globul BENSIN ;
giehpes#margarijnna:giehpes#margar BENSIN ;
globulijnna:globul BENSIN ;
gobelijnna:gobel BENSIN ;
gratijnna:grat BENSIN ;
hemo#globijnna:hemo#glob BENSIN ;
hero^ijnna:hero^ BENSIN ;
histamijnna:histam BENSIN ;
in^fluensa#vaksijnna:in^fluensa#vaks BENSIN ;
lodde#in^fluænssa MUORRA ; !^LOAN
in^fluænssa MUORRA ; !^LOAN
cotangænssa:cotang VALENS ;
dependænssa:depend VALENS ;
effisiænssa:effisi VALENS ;
dispænssa:disp VALENS ; !SW
efficiænssa:effici VALENS ; !SW
indamijnna:indam BENSIN ;
insulijnna:insul BENSIN ;
kaffe^ijnna:kaffe^ BENSIN ;
koffe^ijnna:koffe^ BENSIN ;
kantijnna MUORRA ; !+SgNomCmp +DefSgGenCmp +PlGenCmp !^LOAN
kaolijnna:kaol BENSIN ;
karmijnna:karm BENSIN ;
kase^ijnna:kase^ BENSIN ;
kelatijnna:kelat BENSIN ;
gelatijnna:gelat BENSIN ;
keratijnna:kerat BENSIN ;
kinijnna:kin BENSIN ;
kitijnna:kit BENSIN ;
klementijnna:klement BENSIN ;
koka^ijnna:koka^ BENSIN ; 
kopi#masjijnna:kopi#ma MASKIN ;
krystallijnna:krystall BENSIN ; 
latijnna:lat BENSIN ; !+SgGenCmp +PlGenCmp
lidoka^ijnna:lidoka^ BENSIN ;
lignijnna:lign BENSIN ;
ligro^ijnna:ligro^ BENSIN ;
lupijnna:lup BENSIN ;
magasijnna:magas BENSIN ;
mandarijnna:mandar BENSIN ;
marijnna:mar BENSIN ;  !+SgNomCmp +SgGenCmp +PlGenCmp 
medisijnna:medis BENSIN ;
melamijnna:melam BENSIN ;
meskalijnna:meskal BENSIN ;
misserijnna:misser BENSIN ;
morfijnna:morf BENSIN ;
musselijnna:mussel BENSIN ;
nektarijnna:nektar BENSIN ; 
nikotijnna:nikot BENSIN ; 
nukleo#prote^ijnna:nukleo#prote^ BENSIN ; 
offisijnna:offis BENSIN ;
oksyhemo^globijnna:oksyhemo^glob BENSIN ; 
olefijnna:olef BENSIN ;
palmijnna:palm BENSIN ;
palmitijnna:palmit BENSIN ;
parafijnna:paraf BENSIN ;
pektijnna:pekt BENSIN ;
penicillijnna:penicill BENSIN ;
pepsijnna:peps BENSIN ;
pigskijnna:pigsk BENSIN ;
plastilijnna:plastil BENSIN ;
poplijnna:popl BENSIN ; 
porselijnna:porsel BENSIN ;
porslijnna:porsl BENSIN ;
resijnna:res BENSIN ; 
rosmarijnna:rosmar BENSIN ; 
rusijnna MUORRA ; !^LOAN
rusijnna+N+SgNomCmp:russin%> R ; !+SgNomCmp
rutijnna:rut BENSIN ;
sakkarijnna:sakkar BENSIN ; 
sardijnna:sardijdna BENSIN ; !+SgNomCmp +SgGenCmp +PlGenCmp
serpentijnna:serpent BENSIN ;
skrijnna:skrijdna BENSIN ;
skåvllå#kantijnna MUORRA ; !+SgNomCmp +DefSgGenCmp +PlGenCmp !^LOAN
ste^arijnna:ste^ar BENSIN ;
streptomycijnna:streptomyc BENSIN ;
supijnna:supijdna BENSIN ;
syrijnna:syr BENSIN ;
tamburijnna:tambur BENSIN ; 
tannijnna:tann BENSIN ;
te^ijnna MUORRA ; !^LOAN
tele#medisijnna:tele#medisijdna BENSIN ;
termijnna:term BENSIN ; !+SgNomCmp +SgGenCmp +PlGenCmp
termo#halijnna:termo#hal BENSIN ;
terpentijnna:terpent BENSIN ; 
toksijnna:toks BENSIN ; 
trambolijnna:trambol BENSIN ;
poli^o KINO ;
porno KINO ;
porto KINO ;
sálto KINO ;
senári^o KINO ;
sopráno KINO ;
kommándo KINO ;
trampolijnna:trampol BENSIN ;
trombijnna:tromb BENSIN ;
tuberkulijnna:tuberkul BENSIN ;
turbijnna:turb BENSIN ;
turmalijnna:turmal BENSIN ;
tyroksijnna:tyroks BENSIN ;
vaksijnna:vaks BENSIN ;
vanillijnna:vanill BENSIN ; 
vaselijnna:vasel BENSIN ;
velijnna:vel BENSIN ;
vitamijnna:vitam BENSIN ; 
visjåvnnå:vi PENSION ;
provisjåvnnå:provi PENSION ;
dimensjåvnnån:dimen PENSION ;
rijka#revisjåvnnå:rijka#revi PENSION ;
boarrásij#pensjåvnnå:boarrásij#pen PENSION ;
pensjåvnnå:pen PENSION ;
versjåvnnå:ver PENSION ;
refusjåvnnå:refu PENSION ;
konsesjåvnnå MUORRA ; !^LOAN
konsesjåvnnå+N+SgNomCmp:konsesjon%> R ; !+SgNomCmp !NOR
konsesjåvnnå+N+SgNomCmp:koncession%> R ; !+SgNomCmp !SW
pro^gresjåvnnå:pro^gre MISSION ;
misjåvnnå:mi MISSION ;
kommisjåvnnå:kommi MISSION ;
permisjåvnnå:permi MISSION ;
eksáminásjåvnnå MUORRA ; !SUB !^LOAN
eksaminasjåvnnå MUORRA ; !^LOAN
eksaminasjåvnnå+N+SgNomCmp:eksaminasjon%> R ; !+SgNomCmp !NOR
eksaminasjåvnnå+N+SgNomCmp:examination%> R ; !+SgNomCmp !SW
nasjåvnnå:na INSTITUTION ; !+SgNomCmp +SgGenCmp +PlGenCmp
kombinasjåvnnå:kombina INSTITUTION ;
ratifikasjåvnnå:ratifika INSTITUTION ;
argumentasjåvnnå:argumenta INSTITUTION ;
variasjåvnnå:varia INSTITUTION ;
innovasjåvnnå:innova INSTITUTION ;
tåhka#stasjåvnnå:tåhka#sta INSTITUTION ;
tåg#stasjåvnnå:tåg#sta INSTITUTION ;
stasjåvnnå:sta INSTITUTION ;
preposisjåvnnå:preposi INSTITUTION ;
komposisjåvnnå:komposi INSTITUTION ;
proposisjåvnnå:proposi INSTITUTION ;
disposisjåvnnå:disposi INSTITUTION ;
postposisjåvnnå:postposi INSTITUTION ;
álmmuk#aksjåvnnå:álmmuk#ak INSTITUTION ;
aksjåvnnå:ak INSTITUTION ;
reksjåvnnå:rek INSTITUTION ;
fiksjåvnnå:fik INSTITUTION ;
kon^junksjåvnnå:kon^junk INSTITUTION ;
kon^struksjåvnnå:kon^struk INSTITUTION ;
konvensjåvnnå:konven INSTITUTION ;
resepsjåvnnå MUORRA ; !^LOAN
resepsjåvnnå+N+SgNomCmp:resepsjon%> R ; !+SgNomCmp !NOR
resepsjåvnnå+N+SgNomCmp:reception%> R ; !+SgNomCmp !SW
kon^klusjåvnnå:kon^klu INSTITUTION ;
resolusjåvnnå:resolu INSTITUTION ;
in^stitusjåvnnå:in^stitu INSTITUTION ; !+SgNomCmp +SgGenCmp +PlGenCmp
te^a KINO ;
komite^a KINO ; !+SgNomCmp +SgGenCmp +PlGenCmp
suohkan#komite^a KINO; !+SgNomCmp +SgGenCmp +PlGenCmp
hebre^a KINO ; !+SgNomCmp +SgGenCmp +PlGenCmp
bákvála KINO ;
máfi^a KINO ;
denára KINO ;
razzi^a KINO ;
sofa KINO ;
antibiotika KINO ;
gorilla KINO ; !+SgNomCmp +SgGenCmp +PlGenCmp
cola KINO ;
fáuna KINO ;
sáuna KINO ;
sebra KINO ; !+SgNomCmp +SgGenCmp +PlGenCmp
opera KINO ;
flora KINO ;
pizza KINO ;
fádi KINO ;
vádi KINO ;
salámi KINO ;
ma^ori KINO ; !+SgNomCmp +SgGenCmp +PlGenCmp
safári KINO ;
táksi KINO ;
fara^o KINO ; !+SgNomCmp +SgGenCmp +PlGenCmp
vide^o KINO ;
judo KINO ;
rádi^o KINO ;
radi^o KINO ;
lagos#rádi^o KINO ;
lagos#radi^o KINO ;
tri^o KINO ;
kilo KINO ;
silo KINO ;
cello KINO ;
kino KINO ;
piáno KINO ;
káno KINO ;
sjámpo KINO ;
konto KINO ;
netto KINO ;
brutto KINO ;
bacalá^o KINO ;
kenguru KINO ; !+SgNomCmp +SgGenCmp +PlGenCmp
medijá KINO ; !SUB
multi#medijá KINO ; !SUB
sáldo KINO ;
sálvi^a KINO ;
techno KINO ;
tele#studi^o KINO ;
tsunámi KINO ;
ári^a KINO ;
stádi^a KINO ; !NT
medija KINO ;
multi#medija KINO ;
ritmma MUORRA ;
rytmma MUORRA ; ! SUB
techno-ritmma MUORRA ;
medija+N+SgNomCmp:media%> R ; !+SgNomCmp
multi#medija+N+SgNomCmp:multi#media%> R ; !+SgNomCmp
horo^skoahppa MUORRA ; !^LOAN
horo^skoahppa+N+SgNomCmp:horo^skop%> R ; !+SgNomCmp
steto^skoahppa MUORRA ; !^LOAN
steto^skoahppa+N+SgNomCmp:steto^skop%> R ; !+SgNomCmp
epi^skoahppa MUORRA ; !^LOAN
epi^skoahppa+N+SgNomCmp:epi^skop%> R ; !+SgNomCmp
prototyhppa MUORRA ; !^LOAN
prototyhppa+N+SgNomCmp:prototyp%> R ; !+SgNomCmp
biskoahppa MUORRA ; !+SgNomCmp +SgGenCmp +PlGenCmp !^LOAN
biskoahppa+N+SgNomCmp:biskop%> R ; !+SgNomCmp
biskåhppå:biskåhppå MUORRA ; !+SgNomCmp +SgGenCmp +PlGenCmp !^LOAN
partisihppa:partisi PARTISIPP ;
partisihppa+N+SgNomCmp:particip%> R ; !+SgNomCmp !SW
prinsihppa:prinsi PARTISIPP ;
prinsihppa+N+SgNomCmp:princip%> R ; !+SgNomCmp !SW
mejerija+N+SgNomCmp:meieri%> R ; !+SgNomCmp
kajáhkka+N+SgNomCmp:kajakk%> R ; !+SgNomCmp
coctæjlla+N+SgNomCmp:cocktail%> R ; !+SgNomCmp
makrijlla+N+SgNomCmp:makrell%> R ; !+SgNomCmp
poassta#kåntåvrrå+N+SgNomCmp:poassta#kontor%> R ; !+SgNomCmp
oajvve#kåntåvrrå+N+SgNomCmp:oajvve#kontor%> R ; !+SgNomCmp
diehto#kåntåvrrå+N+SgNomCmp:diehto#kontor%> R ; !+SgNomCmp
åvddå#kåntåvrrå+N+SgNomCmp:åvddå#kontor%> R ; !+SgNomCmp
kåntåvrrå+N+SgNomCmp:kontor%> R ; !+SgNomCmp
bilæhtta+N+SgNomCmp:billett%> R ; !+SgNomCmp !NOR
guohtom#ednam GAHPER ; !+SgNomCmp +SgGenCmp +PlGenCmp
giemes GAHPER ; !+SgNomCmp +SgGenCmp +DefPlGenCmp
giemesk:giemesk GAHPER ; !+SgNomCmp +SgGenCmp +DefPlGenCmp
duhpák:duhpág9 GAHPER ;
haŋŋek:haŋŋeg9 GAHPER ; !+SgNomCmp +SgGenCmp +PlGenCmp
sarmmálak#ednam GAHPER ; !+SgNomCmp +SgGenCmp +PlGenCmp
válmos GAHPER ;
vuodtja#jådån GAHPER ;
ramsso#ednam GAHPER ; !+SgNomCmp +SgGenCmp +PlGenCmp
nanev#ednam GAHPER ; !+SgNomCmp +SgGenCmp +PlGenCmp
lærro MUORRA ;
merra#gátt#år0ro:merra#gátt#år'ro MUORRA ; !+SgNomCmp +SgGenCmp +PlGenCmp
skibáj#viesso MUORRA ; !+SgNomCmp +SgGenCmp +PlGenCmp
ræjsso MUORRA ;
vijsso MUORRA "vise" ; ! XXX tt
mæs0so:mæs'so MUORRA ; !+SgNomCmp +SgGenCmp +PlGenCmp
alla#mæs0so:alla#mæs'so MUORRA ;
hælggo#mæs0so:hælggo#mæs'so MUORRA ; !+SgNomCmp +SgGenCmp +DefPlGenCmp
vinjok#tsáhtso MUORRA ;
njæbttso MUORRA ; !+SgNomCmp +SgGenCmp +PlGenCmp
sisi#boahto MUORRA ;
láhto MUORRA ;
snukto MUORRA ;
oassto MUORRA ; !+SgNomCmp +DefSgGenCmp +DefPlGenCmp +SgNomLeft +SgGenLeft +PlGenLeft
lussto MUORRA ;
bårråm#lussto MUORRA ;
guolldum#láhtto MUORRA ;
låhtto MUORRA ;
snájtto MUORRA ;
luvtto MUORRA ;
giet#gárvvo MUORRA ;
ájmme#tjirvvo MUORRA ;
buohta#árvvo MUORRA ;
sjávvo MUORRA ;
háddár GAHPER ; !+SgNomCmp +SgGenCmp +PlGenCmp +SgNomLeft +SgGenLeft +PlGenLeft
biebbmo#ræjdár GAHPER ; !+SgNomCmp +SgGenCmp +PlGenCmp
válldár GAHPER ; !+SgNomCmp +SgGenCmp +PlGenCmp
gådde#væjdár GAHPER ; !+SgNomCmp +SgGenCmp +PlGenCmp
mammon GAHPER ; !+SgNomCmp +SgGenCmp +PlGenCmp
guolle#bivdár  GAHPER ; !+SgNomCmp +SgGenCmp +PlGenCmp
áhpe#guolle#bivdár GAHPER ; !+SgNomCmp +SgGenCmp +PlGenCmp
guvlár GAHPER ; !+SgNomCmp +SgGenCmp +PlGenCmp
gællár GAHPER ;
lerrit:lerrid9 GAHPER ;
tistel GAHPER ; !+SgNomCmp +SgGenCmp +DefPlGenCmp
episstel GAHPER ;
tjalmme#vielggat:tjalmme#vielggad9 GAHPER ;
sjævnnjat:sjævnnjad9 GAHPER ; !+SgNomCmp +SgGenCmp +DefPlGenCmp
tjiebet:tjiebed9 GAHPER ;
idet:ided9 GAHPER ; !+SgNomCmp +SgGenCmp +DefPlGenCmp
lávvo#idet:lávvo#ided9 GAHPER ; !+SgNomCmp +SgGenCmp +DefPlGenCmp
fæssta#idet:fæssta#ided9 GAHPER ; !+SgNomCmp +SgGenCmp +DefPlGenCmp
sjievnnjet:sjievnnjed9 GAHPER ; !+SgNomCmp +SgGenCmp +DefPlGenCmp
gåmo#sjievnnjet:gåmo#sjievnnjed9 GAHPER ; !+SgNomCmp +SgGenCmp +DefPlGenCmp
ruohtta#iehket:ruohtta#iehked9 GAHPER ; !+SgNomCmp +SgGenCmp +DefPlGenCmp
maŋŋe#iehket:maŋŋe#iehked9 GAHPER ; !+SgNomCmp +SgGenCmp +DefPlGenCmp
iehket:iehked9 GAHPER ; !+SgNomCmp +SgGenCmp +DefPlGenCmp
goade#iemet:goade#iemed9 GAHPER ; !+SgNomCmp +SgGenCmp +PlGenCmp
iemet:iemed9 GAHPER ; !+SgNomCmp +SgGenCmp +PlGenCmp
iset:ised9 GAHPER ; !+SgNomCmp +SgGenCmp +PlGenCmp
værált:væráld9 GAHPER ; !+SgNomCmp +SgGenCmp +PlGenCmp
ussjolm GAHPER ;
labot:labod9 GAHPER ; !+SgNomCmp +SgGenCmp +PlGenCmp
álmmuk#sidot:álmmuk#sidod9 GAHPER ;
sidot:sidod9 GAHPER ;
gårot:gårod9 GAHPER ; !+SgNomCmp +SgGenCmp +PlGenCmp
gårut:gårud9 GAHPER ;
gárut:gárud9 GAHPER ;
divut:divud9 GAHPER ;
sábbát:sábbád9 GAHPER ; !+SgNomCmp +SgGenCmp +PlGenCmp
ragát:ragád9 GAHPER ; !+SgNomCmp +SgGenCmp +PlGenCmp
spájkko#ragát:spájkko#ragád9 GAHPER ; !+SgNomCmp +SgGenCmp +PlGenCmp
rista#æjgát:rista#æjgád9 GAHPER ; !+SgNomCmp +SgGenCmp +PlGenCmp
rist#æjgát:rist9#æjgád9 GAHPER ; !+SgNomCmp +SgGenCmp +PlGenCmp
goahte#æjgát:goahte#æjgád9 GAHPER ; !+SgNomCmp +SgGenCmp +PlGenCmp
ednam#æjgát:ednam#æjgád9 GAHPER ; !+SgNomCmp +SgGenCmp +PlGenCmp
æjgát:æjgád9 GAHPER ; !+SgNomCmp +SgGenCmp +PlGenCmp
!nælját:næljád9 GAHPER ;
tsiekkát:tsiekkád9 GAHPER ; !+SgNomCmp +SgGenCmp +PlGenCmp
tjæskát:tjæskád9 GAHPER ; !+SgNomCmp +SgGenCmp +PlGenCmp
sjlæsjkát:sjlæsjkád9 GAHPER ; !+SgNomCmp +SgGenCmp +PlGenCmp
hoavkát:hoavkád9 GAHPER ; !+SgNomCmp +SgGenCmp +PlGenCmp
ámmát:ámmád9 GAHPER ;
mánáj#rámát:mánáj#rámád9 GAHPER ;
rámát:rámád9 GAHPER ;
skijnát:skijnád9 GAHPER ; !+SgNomCmp +SgGenCmp +PlGenCmp
stáhta#viesát:stáhta#viesád9 GAHPER ; !+SgNomCmp +SgGenCmp +PlGenCmp
sahte#viesát:sahte#viesád9 GAHPER ; !+SgNomCmp +SgGenCmp +PlGenCmp
sebrudak#viesát:sebrudak#viesád9 GAHPER ; !+SgNomCmp +SgGenCmp +PlGenCmp
viesát:viesád9 GAHPER ; !+SgNomCmp +SgGenCmp +PlGenCmp
åbåt:åbåd9 GAHPER ; !+SgNomCmp +SgGenCmp +PlGenCmp
slæbtsát:slæbtsád9 GAHPER ;
slærkát:slærkád9 GAHPER ;
!lågåt:lågåd9 GAHPER ; !numeral
siebak:siebag9 GAHPER ;
biellok:biellog9 GAHPER ; !+SgNomCmp +SgGenCmp +PlGenCmp
sijdak:sijdag9 GAHPER ; !+SgNomCmp +SgGenCmp +PlGenCmp
vákkvársijdak:vákkvársijdag9 GAHPER ; !+SgNomCmp +SgGenCmp +PlGenCmp
prenta:prænntag9 GAHPER ;
duollim#prænntak:duollim#prænntag9 GAHPER ;
dávtak:dávtag9 GAHPER ; !+SgNomCmp +SgGenCmp +DefPlGenCmp
fáddno NOADE ; !+SgNomCmp +SgGenCmp +DefPlGenCmp
spiehtjek:spiehtjeg9 GAHPER ;
habllek:hablleg9 GAHPER ; !+SgNomCmp +SgGenCmp +PlGenCmp
gumpek:gumpeg9 GAHPER ; !+SgNomCmp +SgGenCmp +PlGenCmp
tjillik:tjillig9 GAHPER ; !+SgNomCmp +SgGenCmp +PlGenCmp
tállik:tállig9 GAHPER ; !+SgNomCmp +SgGenCmp +PlGenCmp
didnik:didnig9 GAHPER ;
miejnik:miejnig9 GAHPER ;
klennik:klennig9 GAHPER ;
rånnik:rånnig9 GAHPER ;
skertik:skertig9 GAHPER ;
skierdik:skierdig9 GAHPER ;
gætjok:gætjog9 GAHPER ;
sjnjavtjok:sjnjavtjog9 GAHPER ; !+SgNomCmp +SgGenCmp +PlGenCmp
idja#sjunjok:idja#sjunjog9 GAHPER ; !+SgNomCmp +SgGenCmp +PlGenCmp
oastok:oastog9 GAHPER ; !+SgNomCmp +SgGenCmp +PlGenCmp
boajtok:boajtog9 GAHPER ; !+SgNomCmp +SgGenCmp +PlGenCmp
valuk:valug9 GAHPER ;
jáluk:jálug9 GAHPER ;
fieluk:fielug9 GAHPER ;
vasjuk:vasjug9 GAHPER ; !+SgNomCmp +SgGenCmp +PlGenCmp
suoksa#tjiruk:suoksa#tjirug9 GAHPER ; !+SgNomCmp +SgGenCmp +PlGenCmp
dubák:dubág9 GAHPER ;
nubák:nubág9 GAHPER ;
tubák:tubág9 GAHPER ;
jårbåk:jårbåg9 GAHPER ;
jambak:jambag9 GAHPER ; !+SgNomCmp +SgGenCmp +PlGenCmp
biegga#hábak:biegga#hábag9 GAHPER ; !+SgNomCmp +SgGenCmp +PlGenCmp
jiegge#hábak:jiegge#hábag9 GAHPER ; !+SgNomCmp +SgGenCmp +PlGenCmp
tjuktje#hábak:tjuktje#hábag9 GAHPER ; !+SgNomCmp +SgGenCmp +PlGenCmp
tsihtse#hábak:tsihtse#hábag9 GAHPER ; !+SgNomCmp +SgGenCmp +PlGenCmp
rievsak#hábak:rievsak#hábag9 GAHPER ; !+SgNomCmp +SgGenCmp +PlGenCmp
hábak:hábag9 GAHPER ; !+SgNomCmp +SgGenCmp +PlGenCmp
gáldak:gáldag9 GAHPER ; !+SgNomCmp +SgGenCmp +PlGenCmp
luodak:luodag9 GAHPER ;
!rievdak:rievdag9 GAHPER ; !rievdak rievddat+V+IV+VAbess
njuolgga#tjiegak:njuolgga#tjiegag9 GAHPER ;
nielje#tjiegak:nielje#tjiegag9 GAHPER ;
moatte#tjiegak:moatte#tjiegag9 GAHPER ;
gålmå#tjiegak:gålmå#tjiegag9 GAHPER ;
bávtjak:bávtjag9 GAHPER ;
galljak:galljag9 GAHPER ; !+SgNomCmp +SgGenCmp +PlGenCmp
vuona#rijkak:vuona#rijkag9 GAHPER ; !+SgNomCmp +SgGenCmp +PlGenCmp
ålggo#rijkak:ålggo#rijkag9 GAHPER ; !+SgNomCmp +SgGenCmp +PlGenCmp
rijkak:rijkag9 GAHPER ; !+SgNomCmp +SgGenCmp +PlGenCmp
ruossja#gielak:ruossja#gielag9 GAHPER ; !+SgNomCmp +SgGenCmp +PlGenCmp
julev#sáme#gielak:julev#sáme#gielag9 GAHPER ; !+SgNomCmp +SgGenCmp +PlGenCmp
iedne#gielak:iedne#gielag9 GAHPER ; !+SgNomCmp +SgGenCmp +PlGenCmp
tjáhppis#mielak:tjáhppis#mielag9 GAHPER ; !+SgNomCmp +SgGenCmp +PlGenCmp
avta#mielak:avta#mielag9 GAHPER ; !+SgNomCmp +SgGenCmp +PlGenCmp
miehte#mielak:miehte#mielag9 GAHPER ; !+SgNomCmp +SgGenCmp +PlGenCmp
dievnastus#mielak:dievnastus#mielag9 GAHPER ; !+SgNomCmp +SgGenCmp +PlGenCmp
nálak:nálag9 GAHPER ; !+SgNomCmp +SgGenCmp +PlGenCmp
!neljuk:neljug9 GAHPER ; !numeral
njuolgga#tjålak:njuolgga#tjålag9 GAHPER ; !+SgNomCmp +SgGenCmp +PlGenCmp
tjermak:tjermag9 GAHPER ; !+SgNomCmp +SgGenCmp +PlGenCmp
námak:námag9 GAHPER ; !+SgNomCmp +SgGenCmp +PlGenCmp
venak:venag9 GAHPER ; !+SgNomCmp +SgGenCmp +PlGenCmp
stájnak:stájnag9 GAHPER ; !+SgNomCmp +SgGenCmp +PlGenCmp
divtas#vuonak:divtas#vuonag9 GAHPER ; !+SgNomCmp +SgGenCmp +PlGenCmp
bijtek:bijteg9 GAHPER ; !+SgNomCmp +SgGenCmp +PlGenCmp
dievva MUORRA ; !+SgNomCmp +DefSgGenCmp +DefPlGenCmp +SgGenLeft +PlGenLeft
gåhppå#dievva MUORRA ;
rássa MUORRA ;
skárlak:skárlag9 GAHPER ; !NT
stienntje MUORRA ;
efesok:efesog9 GAHPER ; !+SgNomCmp +SgGenCmp +PlGenCmp
hebreak:hebreag9 GAHPER ; !+SgNomCmp +SgGenCmp +PlGenCmp
epikurea NOADE ; !+SgNomCmp +SgGenCmp +PlGenCmp
filosofa NOADE ; !+SgNomCmp +SgGenCmp +PlGenCmp
julev#gielak:julev#gielag9 GAHPER ; !+SgNomCmp +SgGenCmp +PlGenCmp
tsihtse#belak:tsihtse#belag9 GAHPER ;
sjnjierák:sjnjierág9 GAHPER ; !+SgNomCmp +SgGenCmp +PlGenCmp
snjierák:snjierág9 GAHPER ; !+SgNomCmp +SgGenCmp +PlGenCmp
dimuk:dimug9 GAHPER ;
vádna#jáhkuk:vádna#jáhkug9 GAHPER ; !+SgNomCmp +SgGenCmp +PlGenCmp
jáhkuk:jáhkug9 GAHPER ; !+SgNomCmp +SgGenCmp +PlGenCmp
purpur#bájnok:purpur#bájnog9 GAHPER ;
tjuorvve#njunják:tjuorvve#njunjág9 GAHPER ; !+SgNomCmp +SgGenCmp +PlGenCmp
nasareak:nasareag9 GAHPER ; !+SgNomCmp +SgGenCmp +PlGenCmp
arabak:arabag9 GAHPER ; !+SgNomCmp +SgGenCmp +PlGenCmp
medeak:medeag9 GAHPER ; !+SgNomCmp +SgGenCmp +PlGenCmp
hebreak:hebrag9 GAHPER ; !+SgNomCmp +SgGenCmp +PlGenCmp
elamiteak:elamiteag9 GAHPER ; !+SgNomCmp +SgGenCmp +PlGenCmp
parteak:parteag9 GAHPER ; !+SgNomCmp +SgGenCmp +PlGenCmp
makedonak:makedonag9 GAHPER ; !+SgNomCmp +SgGenCmp +PlGenCmp
areopak:areopag9 GAHPER ; !+SgNomCmp +SgGenCmp +PlGenCmp
filippak:filippag9 GAHPER ; !+SgNomCmp +SgGenCmp +PlGenCmp
samarak:samarag9 GAHPER ; !+SgNomCmp +SgGenCmp +PlGenCmp
galatak:galatag9 GAHPER ; !+SgNomCmp +SgGenCmp +PlGenCmp
vastak:vastag9 GAHPER ; !+SgNomCmp +SgGenCmp +PlGenCmp
suollok:suollog9 GAHPER ; !+SgNomCmp +SgGenCmp +PlGenCmp
vuonak:vuonag9 GAHPER ; !+SgNomCmp +SgGenCmp +PlGenCmp
fiervák:fiervág9 GAHPER ; !+SgNomCmp +SgGenCmp +PlGenCmp
guovnak:guovnag9 GAHPER ;
ulmmel GAHPER ;
bájnno#vának:bájnno#vánag9 GAHPER ;
snuhpak:snuhpag9 GAHPER ; !+SgNomCmp +SgGenCmp +PlGenCmp
snubák:snubág9 GAHPER ; !+SgNomCmp +SgGenCmp +PlGenCmp
tjáppak:tjáppag9 GAHPER ; !+SgNomCmp +SgGenCmp +PlGenCmp
merak:merag9 GAHPER ; !+SgNomCmp +SgGenCmp +PlGenCmp
tjuojkka#gárak:tjuojkka#gárag9 GAHPER ; !+SgNomCmp +SgGenCmp +PlGenCmp
miesak:miesag9 GAHPER ; !+SgNomCmp +SgGenCmp +PlGenCmp
guopsak:guopsag9 GAHPER ; !+SgNomCmp +SgGenCmp +PlGenCmp
guollim#vædtsak:guollim#vædtsag9 GAHPER ;
goav0vim#vædtsak:goav'vim#vædtsag9 GAHPER ;
dålkkum#vædtsak:dålkkum#vædtsag9 GAHPER ;
bårråm#vædtsak:bårråm#vædtsag9 GAHPER ;
bivddo#vædtsak:bivddo#vædtsag9 GAHPER ;
vædtsak:vædtsag9 GAHPER ;
báhtsak:báhtsag9 GAHPER ;
guossa#gattsak:guossa#gattsag9 GAHPER ; !+SgNomCmp +SgGenCmp +PlGenCmp
vuoppta#gattsak:vuoppta#gattsag9 GAHPER ; !+SgNomCmp +SgGenCmp +PlGenCmp
buojdde#gattsak:buojdde#gattsag9 GAHPER ; !+SgNomCmp +SgGenCmp +PlGenCmp
råhto#gattsak:råhto#gattsag9 GAHPER ; !+SgNomCmp +SgGenCmp +PlGenCmp
tjáhppis#gattsak:tjáhppis#gattsag9 GAHPER ; !+SgNomCmp +SgGenCmp +PlGenCmp
gattsak:gattsag9 GAHPER ; !+SgNomCmp +SgGenCmp +PlGenCmp
alek#gattsak:alek#gattsag9 GAHPER ; !+SgNomCmp +SgGenCmp +PlGenCmp
rievsak:rievsag9 GAHPER ; !+SgNomCmp +SgGenCmp +PlGenCmp
livsak:livsag9 GAHPER ;
nivsak:nivsag9 GAHPER ;
soahke#guovsak:soahke#guovsag9 GAHPER ; !+SgNomCmp +SgGenCmp +PlGenCmp
vielggis#guovsak:vielggis#guovsag9 GAHPER ; !+SgNomCmp +SgGenCmp +PlGenCmp
guovsak:guovsag9 GAHPER ; !+SgNomCmp +SgGenCmp +PlGenCmp
suovsak:suovsag9 GAHPER ;
vuoppta#viehtak:vuoppta#viehtag9 GAHPER ; !+SgNomCmp +SgGenCmp +PlGenCmp
viehtak:viehtag9 GAHPER ; !+SgNomCmp +SgGenCmp +PlGenCmp
nuhtak:nuhtag9 GAHPER ;
nuortak:nuortag9 GAHPER ; !+SgNomCmp +SgGenCmp +PlGenCmp
luostak:luostag9 GAHPER ; !+SgNomCmp +SgGenCmp +PlGenCmp
gárgga#láttak:gárgga#láttag9 GAHPER ; !+SgNomCmp +SgGenCmp +DefPlGenCmp
láddam#láttak:láddam#láttag9 GAHPER ; !+SgNomCmp +SgGenCmp +DefPlGenCmp
láttak:láttag9 GAHPER ; !+SgNomCmp +SgGenCmp +DefPlGenCmp
sáttak:sáttag9 GAHPER ;
skåttak:skåttag9 GAHPER ; !+SgNomCmp +SgGenCmp +PlGenCmp
gás#luovtak:gás#luovtag9 GAHPER ; !+SgNomCmp +SgGenCmp +PlGenCmp
nuvtak:nuvtag9 GAHPER ;
dávtak:dávtag9 GAHPER ; !+SgNomCmp +SgGenCmp +DefPlGenCmp
jiejvak:jiejvag9 GAHPER ; !+SgNomCmp +SgGenCmp +PlGenCmp
tjuorggis#åjvak:tjuorggis#åjvag9 GAHPER ; !+SgNomCmp +SgGenCmp +PlGenCmp
rávvak:rávvag9 GAHPER ;
skeras#sabek:skeras#sabeg9 GAHPER ;
juvlla#sabek:juvlla#sabeg9 GAHPER ;
tjáhtje#sabek:tjáhtje#sabeg9 GAHPER ;
sabek:sabeg9 GAHPER ;
skibek:skibeg9 GAHPER ; !+SgNomCmp +SgGenCmp +PlGenCmp
bimbek:bimbeg9 GAHPER ; !+SgNomCmp +SgGenCmp +PlGenCmp
vinndek:vinndeg9 GAHPER ;
tjuodek:tjuodeg9 GAHPER ;
vuovdek:vuovdeg9 GAHPER ; !+SgNomCmp +SgGenCmp +PlGenCmp
vidá#lågek:vidá#lågeg9 GAHPER ;
lågek:lågeg9 GAHPER ;
násste#giedjek:násste#giedjeg9 GAHPER ; !+SgNomCmp +SgGenCmp +DefPlGenCmp
gahper#giedjek:gahper#giedjeg9 GAHPER ; !+SgNomCmp +SgGenCmp +DefPlGenCmp
mihttsamár#giedjek:mihttsamár#giedjeg9 GAHPER ; !+SgNomCmp +SgGenCmp +DefPlGenCmp
gånågis#giedjek:gånågis#giedjeg9 GAHPER ; !+SgNomCmp +SgGenCmp +DefPlGenCmp
visskis#giedjek:visskis#giedjeg9 GAHPER ; !+SgNomCmp +SgGenCmp +DefPlGenCmp
giedjek:giedjeg9 GAHPER ; !+SgNomCmp +SgGenCmp +DefPlGenCmp
viejek:viejeg9 GAHPER ; !+SgNomCmp +SgGenCmp +PlGenCmp
nieljek:nieljeg9 GAHPER ;
tjuodak:tjuodag9 GAHPER ;
birra#tjuohpaduvák:birratjuohpaduvág9 GAHPER ; !+SgNomCmp +SgGenCmp +PlGenCmp
birra#tjuohpak:birra#tjuohpag9 GAHPER ; !+SgNomCmp +SgGenCmp +PlGenCmp
riessjek:riessjeg9 GAHPER ; !+SgNomCmp +SgGenCmp +PlGenCmp
davve#gietjek:davve#gietjeg9 GAHPER ; !+SgNomCmp +SgGenCmp +PlGenCmp
sisgietjek:sisgietjeg9 GAHPER ; !+SgNomCmp +SgGenCmp +PlGenCmp
gåttjek:gåttjeg9 GAHPER ; !+SgNomCmp +SgGenCmp +PlGenCmp
átjek:átjeg9 GAHPER ; !+SgNomCmp +SgGenCmp +PlGenCmp
tjátjek:tjátjeg9 GAHPER ;
svájek:svájeg9 GAHPER ; !+SgNomCmp +SgGenCmp +PlGenCmp
ruohkek:ruohkeg9 GAHPER ; !+SgNomCmp +SgGenCmp +PlGenCmp
sláhkek:sláhkeg9 GAHPER ; !+SgNomCmp +SgGenCmp +PlGenCmp
låhkek:låhkeg9 GAHPER ;
jåhkå^måhkek:jåhkå^måhkeg9 GAHPER ; !+SgNomCmp +SgGenCmp +PlGenCmp
gåjkek:gåjkeg9 GAHPER ;
måskek:måskeg9 GAHPER ; !+SgNomCmp +SgGenCmp +PlGenCmp
bielek:bieleg9 GAHPER ; !+SgNomCmp +SgGenCmp +PlGenCmp
avta#bielek:avta#bieleg9 GAHPER ; !+SgNomCmp +SgGenCmp +PlGenCmp
javlla#ájllek:javlla#ájlleg9 GAHPER ; !+SgNomCmp +SgGenCmp +DefPlGenCmp
pálmma#ájllek:pálmma#ájlleg9 GAHPER ; !+SgNomCmp +SgGenCmp +DefPlGenCmp
bæssásj#ájllek:bæssásj#ájlleg9 GAHPER ; !+SgNomCmp +SgGenCmp +DefPlGenCmp
ájllek:ájlleg9 GAHPER ; !+SgNomCmp +SgGenCmp +PlGenCmp
jábbmek:jábbmeg9 GAHPER ; !+SgNomCmp +SgGenCmp +PlGenCmp
skubmek:skubmeg9 GAHPER ; !+SgNomCmp +SgGenCmp +PlGenCmp
giehpa#rijmek:giehpa#rijmeg9 GAHPER ; !+SgNomCmp +SgGenCmp +PlGenCmp
rijmek:rijmeg9 GAHPER ; !+SgNomCmp +SgGenCmp +PlGenCmp
luomek:luomeg9 GAHPER ; !+SgNomCmp +SgGenCmp +PlGenCmp
tjinek:tjineg9 GAHPER ; !+SgNomCmp +SgGenCmp +PlGenCmp
guovnek:guovneg9 GAHPER ;
gánek:gáneg9 GAHPER ; !+SgNomCmp +SgGenCmp +PlGenCmp
gájrek:gájreg9 GAHPER ; !+SgNomCmp +SgGenCmp +PlGenCmp
barek:bareg9 GAHPER ;
jierek:jiereg9 GAHPER ; !+SgNomCmp +SgGenCmp +DefPlGenCmp
birek:bireg9 GAHPER ; !+SgNomCmp +SgGenCmp +PlGenCmp
ájvve#suorek:ájvve#suoreg9 GAHPER ;
tjierrek:tjierreg9 GAHPER ; !+SgNomCmp +SgGenCmp +PlGenCmp
almasj#vierrek:almasj#vierreg9 GAHPER ; !+SgNomCmp +SgGenCmp +PlGenCmp
ulmusj#vierrek:ulmusj#vierreg9 GAHPER ; !+SgNomCmp +SgGenCmp +PlGenCmp
vierrek:vierreg9 GAHPER ; !+SgNomCmp +SgGenCmp +PlGenCmp
jurek:jureg9 GAHPER ;
gárek:gáreg9 GAHPER ;
guojkka#gárek:guojkkagáreg9 GAHPER ; !+SgNomCmp +SgGenCmp +PlGenCmp
årek:åreg9 GAHPER ; !+SgNomCmp +SgGenCmp +PlGenCmp
hiesek:hieseg9 GAHPER ;
biehtsek:biehtseg9 GAHPER ;
háhtsek:háhtseg9 GAHPER ; !+SgNomCmp +SgGenCmp +PlGenCmp
birra#tjuohpadahtek:birra#tjuohpadahteg9 GAHPER ; !+SgNomCmp +SgGenCmp +PlGenCmp
ruhtek:ruhteg9 GAHPER ; !+SgNomCmp +SgGenCmp +PlGenCmp
ájttek:ájtteg9 GAHPER ; !+SgNomCmp +SgGenCmp +PlGenCmp
davek:daveg9 GAHPER ; !+SgNomCmp +SgGenCmp +PlGenCmp
uksa#biervvek:uksa#biervveg9 GAHPER ;
biervvek:biervveg9 GAHPER ;
hubik:hubig9 GAHPER ; !+SgNomCmp +SgGenCmp +PlGenCmp
ripsjik:ripsjig9 GAHPER ; !+SgNomCmp +SgGenCmp +PlGenCmp
sjvatjik:sjvatjig9 GAHPER ; !+SgNomCmp +SgGenCmp +PlGenCmp
sjvatjit:sjvatjid9 GAHPER ; !+SgNomCmp +SgGenCmp +PlGenCmp
ratjik:ratjig9 GAHPER ; !+SgNomCmp +SgGenCmp +PlGenCmp
bittjik:bittjig9 GAHPER ; !+SgNomCmp +SgGenCmp +PlGenCmp
visskás#vatjik:visskás#vatjig9 GAHPER ; !+SgNomCmp +SgGenCmp +PlGenCmp
svatjik:svatjig9 GAHPER ; !+SgNomCmp +SgGenCmp +PlGenCmp
skåvlik:skåvlig9 GAHPER ; !+SgNomCmp +SgGenCmp +PlGenCmp
stiebnik:stiebnig9 GAHPER ;
vahkko#biednik:vahkko#biednig9 GAHPER ;
mujtto#biednik:mujtto#biednig9 GAHPER ;
biednik:biednig9 GAHPER ;
hiednik:hiednig9 GAHPER ; !+SgNomCmp +SgGenCmp +PlGenCmp
sjoappka#liednik:sjoappka#liednig9 GAHPER ;
vidnik:vidnig9 GAHPER ;
drådnik:drådnig9 GAHPER ; !+SgNomCmp +SgGenCmp +PlGenCmp
rieknik:rieknig9 GAHPER ;
årnik:årnig9 GAHPER ;
årdnik:årdnig9 GAHPER ;
bahágurik:bahágurig9 GAHPER ; !+SgNomCmp +SgGenCmp +PlGenCmp
miessik:miessig9 GAHPER ;
ålggo#hivsik:ålggo#hivsig9 GAHPER ;
hivsik:hivsig9 GAHPER ;
huvsik:huvsig9 GAHPER ; !+SgNomCmp +SgGenCmp +PlGenCmp
!aktik:aktig9 GAHPER ; !adv
råptik:råptig9 GAHPER ;
hiertik:hiertig9 GAHPER ;
skiertik:skiertig9 GAHPER ;
gádde#rustik:gádde#rustig9 GAHPER ;
suodjalim#rustik:suodjalim#rustig9 GAHPER ;
rustik:rustig9 GAHPER ;
sliegge#tjavelk:sliegge#tjavelg9 GAHPER ; !+SgNomCmp +SgGenCmp +PlGenCmp
njuovtjam#tjavelk:njuovtjam#tjavelg9 GAHPER ;
bivtjo#tjavelk:bivtjo#tjavelg9 GAHPER ; !+SgNomCmp +SgGenCmp +PlGenCmp
tjavelk:tjavelg9 GAHPER ;
vuobok:vuobog9 GAHPER ; !+SgNomCmp +SgGenCmp +PlGenCmp
æbok:æbog9 GAHPER ; !+SgNomCmp +SgGenCmp +PlGenCmp
biedok:biedog9 GAHPER ; !+SgNomCmp +SgGenCmp +PlGenCmp
luodok:luodog9 GAHPER ; !+SgNomCmp +SgGenCmp +PlGenCmp
gábbmis#muodok:gábbmis#muodog9 GAHPER ; !+SgNomCmp +SgGenCmp +PlGenCmp
márdok:márdog9 GAHPER ; !+SgNomCmp +SgGenCmp +PlGenCmp
joavdok:joavdog9 GAHPER ; !+SgNomCmp +SgGenCmp +PlGenCmp
vinjok:vinjog9 GAHPER ;
idja#skunjok:idja#skunjog9 GAHPER ; !+SgNomCmp +SgGenCmp +PlGenCmp
tsihtse#skunjok:tsihtse#skunjog9 GAHPER ; !+SgNomCmp +SgGenCmp +PlGenCmp
tjáhppis#skunjok:tjáhppis#skunjog9 GAHPER ; !+SgNomCmp +SgGenCmp +PlGenCmp
skunjok:skunjog9 GAHPER ; !+SgNomCmp +SgGenCmp +PlGenCmp
bånjok:bånjog9 GAHPER ; !+SgNomCmp +SgGenCmp +PlGenCmp
lænjok:lænjog9 GAHPER ;
!luojok:luojog9 GAHPER ; !luojok  luodjot+V+IV+VAbess
måskok:måskog9 GAHPER ; !+SgNomCmp +SgGenCmp +PlGenCmp
gállok:gállog9 GAHPER ;
bievlok:bievlog9 GAHPER ; !+SgNomCmp +SgGenCmp +PlGenCmp
biebmok:biebmog9 GAHPER ; !+SgNomCmp +SgGenCmp +PlGenCmp
skijmok:skijmog9 GAHPER ; !+SgNomCmp +SgGenCmp +PlGenCmp
sæmok:sæmog9 GAHPER ; !+SgNomCmp +SgGenCmp +PlGenCmp
dájsok:dájsog9 GAHPER ; !+SgNomCmp +SgGenCmp +PlGenCmp
gálsok:gálsog9 GAHPER ;
viessok:viessog9 GAHPER ; !+SgNomCmp +SgGenCmp +PlGenCmp
luohtok:luohtog9 GAHPER ; !+SgNomCmp +SgGenCmp +PlGenCmp
ruoptok:ruoptog9 GAHPER ; !+SgNomCmp +SgGenCmp +PlGenCmp
sáttok:sáttog9 GAHPER ; !+SgNomCmp +SgGenCmp +PlGenCmp
ruoppsis#sáttok:ruoppsis#sáttog9 GAHPER ; !+SgNomCmp +SgGenCmp +PlGenCmp
gávvok:gávvog9 GAHPER ;
jårbuk:jårbug9 GAHPER ;
tjubuk:tjubug9 GAHPER ;
vállduk:válldug9 GAHPER ; !+SgNomCmp +SgGenCmp +PlGenCmp
guovte#muoduk:guovte#muodug9 GAHPER ;
muoduk:muodug9 GAHPER ;
juoŋga#muoduk:juoŋga#muodug9 GAHPER ;
buduk:budug9 GAHPER ;
åduk:ådug9 GAHPER ;
biegga#jeguk:biegga#jegug9 GAHPER ;
bejuk:bejug9 GAHPER ; !+SgNomCmp +SgGenCmp +PlGenCmp
sibjuk:sibjug9 GAHPER ; !+SgNomCmp +SgGenCmp +PlGenCmp
tjutjuk:tjutjug9 GAHPER ;
getjuk:getjug9 GAHPER ; !+SgNomCmp +SgGenCmp +PlGenCmp
iehpedájuk:iehpedájug9 GAHPER ; !+SgNomCmp +SgGenCmp +PlGenCmp
tjáluk:tjálug9 GAHPER ;
amuk:amug9 GAHPER ; !+SgNomCmp +SgGenCmp +PlGenCmp
dábmuk:dábmug9 GAHPER ; !+SgNomCmp +SgGenCmp +PlGenCmp
ieme#álmmuk:ieme#álmmug9 GAHPER ; !+SgNomCmp +SgGenCmp +PlGenCmp
álggo#álmmuk:álggo#álmmug9 GAHPER ; !+SgNomCmp +SgGenCmp +PlGenCmp
álmmuk:álmmug9 GAHPER ; !+SgNomCmp +SgGenCmp +PlGenCmp
rahpuk:rahpug9 GAHPER ;
sluppuk:sluppug9 GAHPER ;
suoksa#tjuruk:suoksa#tjurug9 GAHPER ; !+SgNomCmp +SgGenCmp +PlGenCmp
tjuruk:tjurug9 GAHPER ; !+SgNomCmp +SgGenCmp +PlGenCmp
uvsuk:uvsug9 GAHPER ;
hujtuk:hujtug9 GAHPER ; !+SgNomCmp +SgGenCmp +PlGenCmp
smáv#sjattuk:smáv#sjattug9 GAHPER ; !+SgNomCmp +SgGenCmp +PlGenCmp
dibák:dibág9 GAHPER ;
nadák:nadág9 GAHPER ;
rádjá#duobddák:rádjá#duobddág9 GAHPER ; !+SgNomCmp +SgGenCmp +PlGenCmp
duobddák:duobddág9 GAHPER ; !+SgNomCmp +SgGenCmp +PlGenCmp
buojdák:buojdág9 GAHPER ; !+SgNomCmp +SgGenCmp +PlGenCmp
sudák:sudág9 GAHPER ;
lågenan#jagák:lågenan#jagág9 GAHPER ; !+SgNomCmp +SgGenCmp +PlGenCmp
gietja#jagák:gietja#jagág9 GAHPER ; !+SgNomCmp +SgGenCmp +PlGenCmp
låge#jagák:låge#jagág9 GAHPER ; !+SgNomCmp +SgGenCmp +PlGenCmp
nielje#jagák:nielje#jagág9 GAHPER ; !+SgNomCmp +SgGenCmp +PlGenCmp
avtse#jagák:avtse#jagág9 GAHPER ; !+SgNomCmp +SgGenCmp +PlGenCmp
gávtse#jagák:gávtse#jagág9 GAHPER ; !+SgNomCmp +SgGenCmp +PlGenCmp
guovte#jagák:guovte#jagág9 GAHPER ; !+SgNomCmp +SgGenCmp +PlGenCmp
biel#nup#jagák:biel#nup#jagág9 GAHPER ; !+SgNomCmp +SgGenCmp +PlGenCmp
vidá#jagák:vidá#jagág9 GAHPER ; !+SgNomCmp +SgGenCmp +PlGenCmp
gudá#jagák:gudá#jagág9 GAHPER ; !+SgNomCmp +SgGenCmp +PlGenCmp
gålmå#jagák:gålmå#jagág9 GAHPER ; !+SgNomCmp +SgGenCmp +PlGenCmp
vahák:vahág9 GAHPER ;
buosják:buosjág9 GAHPER ; !+SgNomCmp +SgGenCmp +PlGenCmp
sjævsják:sjævsjág9 GAHPER ; !+SgNomCmp +SgGenCmp +PlGenCmp
skutják:skutjág9 GAHPER ; !+SgNomCmp +SgGenCmp +PlGenCmp
enák:enág9 GAHPER ; !+SgNomCmp +SgGenCmp +PlGenCmp
sitsák:sitság9 GAHPER ; !+SgNomCmp +SgGenCmp +PlGenCmp
!luhták:luhtág9 GAHPER ; !proper
tsavák:tsavág9 GAHPER ;
oajvák:oajvág9 GAHPER ; !+SgNomCmp +SgGenCmp +PlGenCmp
muojvák:muojvág9 GAHPER ; !+SgNomCmp +SgGenCmp +PlGenCmp
ådåk:ådåg9 GAHPER ; !+SgNomCmp +SgGenCmp +PlGenCmp
gådåk:gådåg9 GAHPER ;
lådåk:lådåg9 GAHPER ;
måtsåk:måtsåg9 GAHPER ; !+SgNomCmp +SgGenCmp +PlGenCmp
albasj:albatj GAHPER ; !+SgNomCmp +SgGenCmp +PlGenCmp
gedasj:gedatj GAHPER ;
ednasj:ednatj GAHPER ;
niejdasj:niejdatj GAHPER ; !+SgNomCmp +SgGenCmp +PlGenCmp
vieljasj:vieljatj GAHPER ; !+SgNomCmp +SgGenCmp +PlGenCmp
báhtjasj:báhtjatj GAHPER ; !+SgNomCmp +SgGenCmp +PlGenCmp
almasj:almatj GAHPER ; !+SgNomCmp +SgGenCmp +PlGenCmp
vánasj:vánatj GAHPER ; !+SgNomCmp +SgGenCmp +PlGenCmp
gierasj:gieratj GAHPER ; !+SgNomCmp +SgGenCmp +PlGenCmp
uvsasj:uvsatj GAHPER ;
skurisj:skuritj GAHPER ;
bielisj:bielitj GAHPER ;
juomisj:juomitj GAHPER ; !+SgNomCmp +SgGenCmp +PlGenCmp
unna#bastisj:unna#bastitj GAHPER ;
bastisj:bastitj GAHPER ;
ruodná#bejbusj:ruodná#bejbutj GAHPER ; !+SgNomCmp +SgGenCmp +PlGenCmp
bejbusj:bejbutj GAHPER ; !+SgNomCmp +SgGenCmp +PlGenCmp
guolle#gájbusj:guolle#gájbutj GAHPER ;
vielggis#urbusj:vielggis#urbutj GAHPER ; !+SgNomCmp +SgGenCmp +DefPlGenCmp
ruodná#urbusj:ruodná#urbutj GAHPER ; !+SgNomCmp +SgGenCmp +DefPlGenCmp
ålgusj:ålgutj GAHPER ;
hávsugusj:hávsugutj GAHPER ;
mágusj:mágutj GAHPER ; !+SgNomCmp +SgGenCmp +PlGenCmp
bajusj:bajutj GAHPER ;
njunnjusj:njunnjutj GAHPER ; !+SgNomCmp +SgGenCmp +PlGenCmp
tjullusj:tjullutj GAHPER ;
tjåvtjusj:tjåvtjutj GAHPER ; !+SgNomCmp +SgGenCmp +PlGenCmp
áhkusj:áhkutj GAHPER ; !+SgNomCmp +SgGenCmp +PlGenCmp
suollusj:suollutj GAHPER ; !+SgNomCmp +SgGenCmp +PlGenCmp
fáhka#ulmusj:fáhka#ulmutj GAHPER ; !+SgNomCmp +SgGenCmp +PlGenCmp
vuola#ulmusj:vuola#ulmutj GAHPER ; !+SgNomCmp +SgGenCmp +PlGenCmp
muohta#ulmusj:muohta#ulmutj GAHPER ; !+SgNomCmp +SgGenCmp +PlGenCmp
vieroj#ulmusj:vieroj#ulmutj GAHPER ; !+SgNomCmp +SgGenCmp +PlGenCmp
barggo#ulmusj:barggo#ulmutj GAHPER ; !+SgNomCmp +SgGenCmp +PlGenCmp
rádjánis#ulmusj:rádjánis#ulmutj GAHPER ; !+SgNomCmp +SgGenCmp +PlGenCmp
luohtádus#ulmusj:luohtádus#ulmutj GAHPER ; !+SgNomCmp +SgGenCmp +PlGenCmp
ámmát#ulmusj:ámmát#ulmutj GAHPER ; !+SgNomCmp +SgGenCmp +PlGenCmp
gujna#ulmusj:gujna#ulmutj GAHPER ; !+SgNomCmp +SgGenCmp +PlGenCmp
ulmusj:ulmutj GAHPER ; !+SgNomCmp +SgGenCmp +PlGenCmp
dermusj:dermutj GAHPER ; !+SgNomCmp +SgGenCmp +PlGenCmp
moarsse#nejtsusj:moarsse#nejtsutj GAHPER ; !+SgNomCmp +SgGenCmp +PlGenCmp
nejtsusj:nejtsutj GAHPER ; !+SgNomCmp +SgGenCmp +PlGenCmp
åjvusj:åjvutj GAHPER ;
sisŋusj:sisŋutj GAHPER ;
árbbásj:árbbátj GAHPER ; !+SgNomCmp +SgGenCmp +PlGenCmp
væjtta#lájbásj:væjtta#lájbátj GAHPER ;
lájbásj:lájbátj GAHPER ;
girdásj:girdátj GAHPER ;
dájdda#guovdásj:dájdda#guovdátj GAHPER ; !+SgNomCmp +SgGenCmp +PlGenCmp
varresvuoda#guovdásj:varresvuoda#guovdátj GAHPER ; !+SgNomCmp +SgGenCmp +PlGenCmp
hiehte#guovdásj:hiehte#guovdátj GAHPER ; !+SgNomCmp +SgGenCmp +PlGenCmp
boarrásij#guovdásj:boarrásij#guovdátj GAHPER ; !+SgNomCmp +SgGenCmp +PlGenCmp
oases#guovdásj:oases#guovdátj GAHPER ; !+SgNomCmp +SgGenCmp +PlGenCmp
åhpadus#guovdásj:åhpadus#guovdátj GAHPER ; !+SgNomCmp +SgGenCmp +PlGenCmp
telefåvnnå#guovdásj:telefåvnnå#guovdátj GAHPER ;
guovdásj:guovdátj GAHPER ; !+SgNomCmp +SgGenCmp +PlGenCmp
ruovdásj:ruovdátj GAHPER ; !+SgNomCmp +SgGenCmp +PlGenCmp
soagásj:soagátj GAHPER ; !+SgNomCmp +SgGenCmp +DefPlGenCmp
duogásj:duogátj GAHPER ;
gærgásj:gærgátj GAHPER ;
boadnjásj:boadnjátj GAHPER ; !+SgNomCmp +SgGenCmp +PlGenCmp
sjævnjásj:sjævnjátj GAHPER ; !+SgNomCmp +SgGenCmp +DefPlGenCmp
tjiesskis#lánjásj:tjiesskis#lánjátj GAHPER ; !+SgNomCmp +SgGenCmp +DefPlGenCmp
råhkålvis#girjásj:råhkålvis#girjátj GAHPER ;
girjásj:girjátj GAHPER ;
biellje#gætjásj:biellje#gætjátj GAHPER ;
tsoavttso#áhkásj:tsoavttso#áhkátj GAHPER ; !+SgNomCmp +SgGenCmp +PlGenCmp
áhkásj:áhkátj GAHPER ; !+SgNomCmp +SgGenCmp +PlGenCmp
páhper#bæhkásj:páhper#bæhkátj GAHPER ;
bæhkásj:bæhkátj GAHPER ;
sákkásj:sákkátj GAHPER ;
jækkásj:jækkátj GAHPER ; !+SgNomCmp +SgGenCmp +PlGenCmp
fuorkásj:fuorkátj GAHPER ; !+SgNomCmp +SgGenCmp +PlGenCmp
lávkásj:lávkátj GAHPER ;
sjilásj:sjilátj GAHPER ; !+SgNomCmp +SgGenCmp +PlGenCmp
duolásj:duolátj GAHPER ; !+SgNomCmp +SgGenCmp +PlGenCmp
návlásj:návlátj GAHPER ;
boajmásj:boajmátj GAHPER ; !+SgNomCmp +SgGenCmp +PlGenCmp
ædnásj:ædnátj GAHPER ; !+SgNomCmp +SgGenCmp +PlGenCmp
tjájnásj:tjájnátj GAHPER ; !+SgNomCmp +SgGenCmp +PlGenCmp
binnásj:binnátj GAHPER ;
mánásj:mánátj GAHPER ; !+SgNomCmp +SgGenCmp +PlGenCmp
oappásj:oappátj GAHPER ; !+SgNomCmp +SgGenCmp +PlGenCmp
huornnásj:huornnátj GAHPER ;
guorásj:guorátj GAHPER ;
jávrásj:jávrátj GAHPER ;
várásj:várátj GAHPER ;
rissásj:rissátj GAHPER ; !+SgNomCmp +SgGenCmp +PlGenCmp
bæssásj:bæssátj GAHPER ; !+SgNomCmp +SgGenCmp +DefPlGenCmp
rievsak#tsitsásj:rievsak#tsitsátj GAHPER ; !+SgNomCmp +SgGenCmp +PlGenCmp
tsitsásj:tsitsátj GAHPER ; !+SgNomCmp +SgGenCmp +PlGenCmp
báttásj:báttátj GAHPER ;
gættásj:gættátj GAHPER ; !+SgNomCmp +SgGenCmp +PlGenCmp
ievtásj:ievtátj GAHPER ; !+SgNomCmp +SgGenCmp
ævtásj:ævtátj GAHPER ; !+SgNomCmp +SgGenCmp
bæjvásj:bæjvátj GAHPER ; !+SgNomCmp +SgGenCmp
saŋásj:saŋátj GAHPER ;
sæŋásj:sæŋátj GAHPER ; !+SgNomCmp +SgGenCmp +PlGenCmp
jågåsj:jågåtj GAHPER ; !+SgNomCmp +SgGenCmp +PlGenCmp
tsåhke#måråsj:tsåhke#måråtj GAHPER ;
råhtåsj:råhtåtj GAHPER ;
jåhtte#låttåsj:jåhtte#låttåtj GAHPER ; !+SgNomCmp +SgGenCmp +PlGenCmp
låttåsj:låttåtj GAHPER ; !+SgNomCmp +SgGenCmp +PlGenCmp
oarggal GAHPER ;
oarggal GAHPER ;
bærggal GAHPER ; !+SgNomCmp +SgGenCmp +PlGenCmp
hágal GAHPER ;
siessal GAHPER ; !+SgNomCmp +SgGenCmp +PlGenCmp
muohtal GAHPER ; !+SgNomCmp +SgGenCmp +PlGenCmp
gijval GAHPER ; !+SgNomCmp +SgGenCmp +PlGenCmp
gával GAHPER ;
bivval GAHPER ;
hælgga#bivval GAHPER ;
párra#stávval GAHPER ;
bielisj#stávval GAHPER ;
belak#stávval GAHPER ;
páradis#stávval GAHPER ;
sjiŋŋal GAHPER ;
fábel GAHPER ;
bibbel GAHPER ;
bibbil GAHPER ;
sedil GAHPER ;
goarddel GAHPER ;
guovddel GAHPER ; !+SgNomCmp +SgGenCmp
idja#guovddel GAHPER ; !+SgNomCmp +SgGenCmp +DefPlGenCmp
giesse#guovddel GAHPER ; !+SgNomCmp +SgGenCmp +DefPlGenCmp
gárjjel GAHPER ; !+SgNomCmp +SgGenCmp +PlGenCmp
råhkkel GAHPER ;
ábmel GAHPER ; !+SgNomCmp +SgGenCmp +PlGenCmp
jubmel GAHPER ; !+SgNomCmp +SgGenCmp +PlGenCmp
boajto#jubmel GAHPER ; !+SgNomCmp +SgGenCmp +PlGenCmp
njoammel GAHPER ; !+SgNomCmp +SgGenCmp +PlGenCmp
mærkka#virmmel GAHPER ; !+SgNomCmp +SgGenCmp +PlGenCmp
ájnnel GAHPER ; !+SgNomCmp +SgGenCmp +PlGenCmp
goahppel GAHPER ; !+SgNomCmp +SgGenCmp +PlGenCmp
miejssel GAHPER ;
áksel	GAHPER ;
apostel GAHPER ; !+SgNomCmp +SgGenCmp +PlGenCmp
rektáŋ0ŋel:rektáŋ'ŋel GAHPER ;
garŋŋel GAHPER ;
stiebil GAHPER ;
gáffil GAHPER ;
sjiffil GAHPER ;
ienngil GAHPER ; !+SgNomCmp +SgGenCmp +PlGenCmp
ieŋŋgil GAHPER ; !+SgNomCmp +SgGenCmp +PlGenCmp
æŋŋgel GAHPER ; !+SgNomCmp +SgGenCmp +PlGenCmp
spiedjil GAHPER ;
bievvil GAHPER ; !+SgNomCmp +SgGenCmp +PlGenCmp
hievvil GAHPER ;
vuosstá#hievvil GAHPER ;
ieŋŋil GAHPER ; !+SgNomCmp +SgGenCmp +PlGenCmp
láhul GAHPER ; !+SgNomCmp +SgGenCmp +PlGenCmp
vuoppta#láhul GAHPER ; !+SgNomCmp +SgGenCmp +PlGenCmp
æddnul GAHPER ; !+SgNomCmp +SgGenCmp +PlGenCmp
bánul GAHPER ; !+SgNomCmp +SgGenCmp +PlGenCmp
digál GAHPER ;
boargál GAHPER ; !+SgNomCmp +SgGenCmp +PlGenCmp
båhtål GAHPER ;
bruvssa#båhtål GAHPER ;
tjáhtje#båhtål GAHPER ;
skåhtål GAHPER ;
ednam GAHPER ; !+SgNomCmp +SgGenCmp +PlGenCmp
smilltje#ednam GAHPER ; !+SgNomCmp +SgGenCmp +PlGenCmp
sarmme#ednam GAHPER ; !+SgNomCmp +SgGenCmp +PlGenCmp
sáme#ednam GAHPER ; !+SgNomCmp +SgGenCmp
tjierre#ednam GAHPER ; !+SgNomCmp +SgGenCmp +PlGenCmp
dálvve#ednam GAHPER ; !+SgNomCmp +SgGenCmp +PlGenCmp
sádjo#ednam GAHPER ; !+SgNomCmp +SgGenCmp +PlGenCmp
sis#ednam GAHPER ; !+SgNomCmp +SgGenCmp +PlGenCmp
tjuonam GAHPER ;
njirram GAHPER ;
hijtam GAHPER ;
goarssa#hijtam GAHPER ; !+SgNomCmp +SgGenCmp +PlGenCmp
njoammel#hijtam GAHPER ; !+SgNomCmp +SgGenCmp +PlGenCmp
miedem GAHPER ;
gilddem GAHPER ;
bissjem GAHPER ;
goasskem GAHPER ; !+SgNomCmp +SgGenCmp +PlGenCmp
sjnjissjkom GAHPER ;
låggom:låggom VSBST-ODD ; !+SgNomCmp +DefSgGenCmp +DefPlGenCmp +SgNomLeft +SgGenLeft +PlGenLeft
livssom:livssom VSBST-ODD ;
jiegŋom:jiegŋom VSBST-ODD ;
roahttom GAHPER ;
bærttom GAHPER ;
gilbbom GAHPER ;
sålbbå MUORRA ;
merra#goasskem GAHPER ; !+SgNomCmp +SgGenCmp +PlGenCmp
tjoasskem GAHPER ; !+SgNomCmp +SgGenCmp +PlGenCmp
ruosste#tjoasskem GAHPER ; !+SgNomCmp +SgGenCmp +PlGenCmp
ålem GAHPER ;
vaddnem GAHPER ; !+SgNomCmp +SgGenCmp +PlGenCmp
månem GAHPER ;
birem GAHPER ;
jårem GAHPER ;
gahtsem GAHPER ;
sádim GAHPER ;
lagim GAHPER ; !+SgNomCmp +SgGenCmp +DefPlGenCmp
tsiekkim GAHPER ;
alim GAHPER ;
tsågalm GAHPER ; !+SgNomCmp +SgGenCmp +PlGenCmp
oajvve#suojalm GAHPER ;
suojalm GAHPER ;
giettalm GAHPER ;
giettarm GAHPER ;
værjjo#suojalm GAHPER ;
bærddom GAHPER ;
tjåhkom GAHPER ;
slálom GAHPER ;
duollom:duollom VSBST-ODD ; !+SgNomCmp +DefSgGenCmp +DefPlGenCmp +SgNomLeft +SgGenLeft +PlGenLeft
durkum GAHPER ;
forum GAHPER ;
visum GAHPER ;
sierra#pensum GAHPER ;
adám GAHPER ;
giergge#tsoagám GAHPER ;
birám GAHPER ;
skában GAHPER ;
tsieban GAHPER ; !+SgNomCmp +SgGenCmp +PlGenCmp
njuoban GAHPER ;
márkkán GAHPER ;
vinndan GAHPER ; !+SgNomCmp +SgGenCmp +PlGenCmp
stågan GAHPER ;
njálmme#tjuojan GAHPER ;
tjáhtje#vuossjan GAHPER ;
månne#vuossjan GAHPER ;
tjievtjan GAHPER ;
rájan GAHPER ;
bávtjan GAHPER ;
suohkan GAHPER ; !+SgNomCmp +SgGenCmp +PlGenCmp
fylkka#suohkan GAHPER ; !+SgNomCmp +SgGenCmp +PlGenCmp
åroj#suohkan GAHPER ; !+SgNomCmp +SgGenCmp +PlGenCmp
girkko#suohkan GAHPER ; !+SgNomCmp +SgGenCmp +PlGenCmp
værro#suohkan GAHPER ; !+SgNomCmp +SgGenCmp +PlGenCmp
ráddná#suohkan GAHPER ; !+SgNomCmp +SgGenCmp +PlGenCmp
láhkan GAHPER ;
skuolkan GAHPER ;
vuorkan GAHPER ; !+SgNomCmp +SgGenCmp +DefPlGenCmp
gievkan GAHPER ;
gahttun#gievkan GAHPER ;
skåvllå#gievkan GAHPER ;
tjálan GAHPER ;
sálan GAHPER ;
muohta#sálan GAHPER ;
vuobman GAHPER ; !+SgNomCmp +SgGenCmp +DefPlGenCmp
tjalman GAHPER ;
njáman GAHPER ;
rásse#gahpan GAHPER ; !+SgNomCmp +SgGenCmp +PlGenCmp
sjuohpan GAHPER ;
tjuohpan GAHPER ;
dahpan GAHPER ;
árran GAHPER ;
!bátsan GAHPER ;  !adv
gåtsan GAHPER ;
giehta#gåtsan GAHPER ;
tjihtan GAHPER ;
vihtan GAHPER ; !+SgNomCmp +SgGenCmp +PlGenCmp
vierre#vihtan GAHPER ; !+SgNomCmp +SgGenCmp +PlGenCmp
vuojŋŋan GAHPER ; !+SgNomCmp +SgGenCmp +PlGenCmp
oarbben GAHPER ; !+SgNomCmp +SgGenCmp +PlGenCmp
báhken GAHPER ; !+SgNomCmp +SgGenCmp +PlGenCmp
fersken GAHPER ;
sjoappka#nomen GAHPER ;
doajmma#nomen GAHPER ;
doajmme#nomen GAHPER ;
nomen GAHPER ;
pronomen GAHPER ;
indefinihtta#pronomen GAHPER ;
tsuojggim#pronomen GAHPER ;
tsuojggom#pronomen GAHPER ;
æjggo#pronomen GAHPER ;
gatjálvis#pronomen GAHPER ;
riehpen GAHPER ;
ujvva#tæhppin GAHPER ;
dållå#ruson GAHPER ;
riebun GAHPER ;
rábun GAHPER ;
tjirgun GAHPER ;
sjnjurgun GAHPER ;
bevkun GAHPER ; !+SgNomCmp +SgGenCmp +PlGenCmp
mielun GAHPER ; !+SgNomCmp +SgGenCmp +PlGenCmp
tjuolun GAHPER ;
álun GAHPER ;
njamun GAHPER ;
perun GAHPER ;
skirun GAHPER ;
gesun GAHPER ;
nástun GAHPER ; !+SgNomCmp +SgGenCmp +PlGenCmp
duolbun GAHPER ;
duorbun GAHPER ;
rájgun GAHPER ;
tsirgun GAHPER ;
snjurgun GAHPER ;
sjnjurgun GAHPER ;
tjáhtje#risjun GAHPER ;
bitjun GAHPER ;
suovva#bitjun GAHPER ;
spettjun GAHPER ;
vuoppta#gátjun GAHPER ;
sihkun GAHPER ;
giedde#tjuohkun GAHPER ; !+SgNomCmp +SgGenCmp +PlGenCmp
suohkun GAHPER ;
fijkun GAHPER ;
ihkkun GAHPER ;
lijkkun GAHPER ; !+SgNomCmp +SgGenCmp +PlGenCmp
tjuokkun GAHPER ;
dágge#tjuokkun GAHPER ; !+SgNomCmp +SgGenCmp +PlGenCmp
bálkun GAHPER ;
muohta#bálkun GAHPER ;
karneola MUORRA ; !NT
bårkun GAHPER ;
vaskun GAHPER ;
vuoskun GAHPER ; !+SgNomCmp +SgGenCmp +PlGenCmp
hullun GAHPER ; !+SgNomCmp +SgGenCmp +PlGenCmp
muolun GAHPER ;
bádne#sålun GAHPER ;
duolmun GAHPER ;
tsibrun GAHPER ;
berun GAHPER ; !+SgNomCmp +SgGenCmp +DefPlGenCmp
fierun GAHPER ;
gierun GAHPER ; !+SgNomCmp +SgGenCmp +PlGenCmp
virun GAHPER ;
bádne#skuorun GAHPER ;
gárun GAHPER ;
dårun GAHPER ; !+SgNomCmp +SgGenCmp +PlGenCmp
jårun GAHPER ;
nissun GAHPER ; !+SgNomCmp +SgGenCmp +PlGenCmp
gatsun GAHPER ;
dållå#rusun GAHPER ;
båsun GAHPER ;
mihtun GAHPER ;
låptun GAHPER ;
duostun GAHPER ;
telefåvnnå#duostun GAHPER ;
gahttun GAHPER ;
doares#gahttun GAHPER ;
gåjvun GAHPER ;
muohta#gåjvun GAHPER ;
suorek#gåjvun GAHPER ;
rabán GAHPER ;
boaks#rabán GAHPER ;
rubán GAHPER ;
krágán GAHPER ;
láhkán GAHPER ;
kanohtta:kano IDENTITET ;
tjelán GAHPER ;
gárán GAHPER ; !+SgNomCmp +SgGenCmp +PlGenCmp
kárán GAHPER ; !+SgNomCmp +SgGenCmp +PlGenCmp
nárán GAHPER ;
ståhpån GAHPER ; !+SgNomCmp +SgGenCmp +PlGenCmp
boaksa#rabán GAHPER ;
båhtål#rabán GAHPER ;
dubme#rubán GAHPER ;
tsagán GAHPER ; !+SgNomCmp +SgGenCmp +PlGenCmp
stagán GAHPER ;
hágán GAHPER ;
rægán GAHPER ;
lædján GAHPER ; !+SgNomCmp +SgGenCmp +PlGenCmp
suoján GAHPER ;
rássjo#suoján GAHPER ;
vuoján GAHPER ; !+SgNomCmp +SgGenCmp +PlGenCmp
muohta#vuoján GAHPER ;
sjáhtjam#vuoján GAHPER ;
muorjje#tjoahkkán GAHPER ;
tjalán GAHPER ;
buorre#nálán GAHPER ; !+SgNomCmp +SgGenCmp +PlGenCmp
galmán GAHPER ;
márnán GAHPER ;
gæsán GAHPER ; !+SgNomCmp +SgGenCmp +PlGenCmp
sabek#gæsán GAHPER ;
sáhtán GAHPER ; !+SgNomCmp +SgGenCmp +PlGenCmp
fuohttán GAHPER ;
guottán GAHPER ; !+SgNomCmp +SgGenCmp +PlGenCmp
guottálm GAHPER ; !+SgNomCmp +SgGenCmp +PlGenCmp
råhkån GAHPER ; !+SgNomCmp +SgGenCmp +PlGenCmp
sårån GAHPER ; !+SgNomCmp +SgGenCmp +PlGenCmp
åvstån GAHPER ; !+SgNomCmp +SgGenCmp +PlGenCmp
sennep GAHPER ;
ket^chup GAHPER ;
tjuruk#guoppar:tjuruk#guobbar GAHPER ; !+SgNomCmp +SgGenCmp +DefPlGenCmp
suodar GAHPER ;
rádar GAHPER ;
niegar GAHPER ; !+SgNomCmp +SgGenCmp +PlGenCmp
gánjgar GAHPER ;
skánjgar GAHPER ;
flinnjar GAHPER ; !+SgNomCmp +SgGenCmp +PlGenCmp
gil0lar:gil'lar GAHPER ;
tjáhtje#bul0lar:tjáhtje#bul'lar GAHPER ;
bul0lar:bul'lar GAHPER ;
nummar GAHPER ;
poassta#nummar GAHPER ;
riegádim#nummar GAHPER ;
gilpos#nummar GAHPER ;
kilomehtar GAHPER ;
muhtar GAHPER ;
láhtar GAHPER ;
stáhta#ministar GAHPER ; !+SgNomCmp +SgGenCmp +PlGenCmp
ministar GAHPER ; !+SgNomCmp +SgGenCmp +PlGenCmp
ålggo#rijkka#ministar GAHPER ; !+SgNomCmp +SgGenCmp +PlGenCmp
sáme#ministar GAHPER ; !+SgNomCmp +SgGenCmp +PlGenCmp
guolástus#ministar GAHPER ; !+SgNomCmp +SgGenCmp +PlGenCmp
hávvar GAHPER ;
hávar GAHPER ;
gáhkkim#pulvar GAHPER ;
sjáŋŋar GAHPER ;
vider GAHPER ;
tiger GAHPER ; !+SgNomCmp +SgGenCmp +PlGenCmp
tjiehtjer GAHPER ;
miehtjer GAHPER ;
viehtjer GAHPER ;
låhkker GAHPER ;
guohper GAHPER ;
gahper GAHPER ;
mármor GAHPER ; !^LOAN
mármur GAHPER ; !^LOAN
gajbba#gahper GAHPER ;
ráffát#gahper GAHPER ;
ruossja#gahper GAHPER ;
tjuhppa#gahper GAHPER ;
gål0le#gahper:gål'le#gahper GAHPER ; !+SgNomCmp +SgGenCmp +PlGenCmp
mehter GAHPER ;
miester GAHPER ;
baromehter GAHPER ;
tjilumehter GAHPER ;
sentimehter GAHPER ;
teáhter GAHPER ;
helikopter GAHPER ;
skuvter GAHPER ;
dávver GAHPER ;
árbbe#dávver GAHPER ;
árvvo#dávver GAHPER ;
muohta#vedur GAHPER ;
tjerastim#vedur GAHPER ;
bádur GAHPER ; !+SgNomCmp +SgGenCmp +PlGenCmp
gådur GAHPER ;
tjutjur GAHPER ; !+SgNomCmp +SgGenCmp +PlGenCmp
jullur GAHPER ;
gilur GAHPER ;
vitsur GAHPER ; !+SgNomCmp +SgGenCmp +PlGenCmp
guossa#vitsur GAHPER ; !+SgNomCmp +SgGenCmp +PlGenCmp
biesta#vitsur GAHPER ; !+SgNomCmp +SgGenCmp +PlGenCmp
ruohko#vitsur GAHPER ; !+SgNomCmp +SgGenCmp +PlGenCmp
råhto#vitsur GAHPER ; !+SgNomCmp +SgGenCmp +PlGenCmp
tjáhppis#vitsur GAHPER ; !+SgNomCmp +SgGenCmp +PlGenCmp
visská#vitsur GAHPER ; !+SgNomCmp +SgGenCmp +PlGenCmp
musur GAHPER ;
lektur GAHPER ; !+SgNomCmp +SgGenCmp +PlGenCmp !^LOAN
áktur GAHPER ; !+SgNomCmp +SgGenCmp +PlGenCmp !^LOAN
tráktur GAHPER ; !^LOAN
dáhtur GAHPER ; !^LOAN
dáhtor GAHPER ; !^LOAN
låptur GAHPER ; !+SgNomCmp +SgGenCmp +PlGenCmp
nábár GAHPER ;
slibár GAHPER ; 
tullár GAHPER ; !+SgNomCmp +SgGenCmp +PlGenCmp
moalár GAHPER ; !+SgNomCmp +SgGenCmp +PlGenCmp
muohta#goajvár GAHPER ; !+SgNomCmp +SgGenCmp +PlGenCmp
boar0ra#nábár:boar'ra#nábár GAHPER ;
hoajddár GAHPER ; !+SgNomCmp +SgGenCmp +PlGenCmp +SgNomLeft +SgGenLeft +PlGenLeft
miehttse#hoajddár GAHPER ; !+SgNomCmp +SgGenCmp +PlGenCmp
dájddár GAHPER ; !+SgNomCmp +SgGenCmp +PlGenCmp
gåvvå#dájddár GAHPER ; !+SgNomCmp +SgGenCmp +PlGenCmp
ådå#ruoddár GAHPER ; !+SgNomCmp +SgGenCmp +PlGenCmp
suddár GAHPER ; !+SgNomCmp +SgGenCmp +PlGenCmp
láddár GAHPER ; !+SgNomCmp +SgGenCmp +PlGenCmp
báddár GAHPER ; !+SgNomCmp +SgGenCmp +PlGenCmp +SgNomLeft +SgGenLeft +PlGenLeft
skæddár GAHPER ; !+SgNomCmp +SgGenCmp +PlGenCmp +SgNomLeft +SgGenLeft +PlGenLeft
tjælggár GAHPER ; !+SgNomCmp +SgGenCmp +PlGenCmp +SgNomLeft +SgGenLeft +PlGenLeft
rámát#tjælggár GAHPER ; !+SgNomCmp +SgGenCmp +PlGenCmp
nággár GAHPER ; !+SgNomCmp +SgGenCmp +PlGenCmp
dájdda#duodjár GAHPER ; !+SgNomCmp +SgGenCmp +PlGenCmp
sjánnjár GAHPER ;
sládjár GAHPER ; !+SgNomCmp +SgGenCmp +PlGenCmp +SgNomLeft +SgGenLeft +PlGenLeft
ábjjár GAHPER ; !+SgNomCmp +SgGenCmp +PlGenCmp +SgNomLeft +SgGenLeft +PlGenLeft
smirjár GAHPER ; !+SgNomCmp +SgGenCmp +PlGenCmp +SgNomLeft +SgGenLeft +PlGenLeft
silbba#smirjár GAHPER ; !+SgNomCmp +SgGenCmp +PlGenCmp
ruovdde#smirjár GAHPER ; !+SgNomCmp +SgGenCmp +PlGenCmp
gål0le#smirjár:gål'le#smirjár GAHPER ; !+SgNomCmp +SgGenCmp +PlGenCmp
váksjár GAHPER ; !+SgNomCmp +SgGenCmp +PlGenCmp +SgNomLeft +SgGenLeft +PlGenLeft
didtjár GAHPER ; !+SgNomCmp +SgGenCmp +PlGenCmp +SgNomLeft +SgGenLeft +PlGenLeft
áhkár GAHPER ; !+SgNomCmp +SgGenCmp +PlGenCmp
lájkár GAHPER ; !+SgNomCmp +SgGenCmp +PlGenCmp
tjoahkkár GAHPER ; !+SgNomCmp +SgGenCmp +PlGenCmp +SgNomLeft +SgGenLeft +PlGenLeft
snihkkár GAHPER ; !+SgNomCmp +SgGenCmp +PlGenCmp +SgNomLeft +SgGenLeft +PlGenLeft
klassihkkár GAHPER ; !+SgNomCmp +SgGenCmp +PlGenCmp +SgNomLeft +SgGenLeft +PlGenLeft
dramatihkkár GAHPER ; !+SgNomCmp +SgGenCmp +PlGenCmp
akademihkkár GAHPER ; !+SgNomCmp +SgGenCmp +PlGenCmp
politihkkár GAHPER ; !+SgNomCmp +SgGenCmp +PlGenCmp
vuorkkár GAHPER ; !+SgNomCmp +SgGenCmp +PlGenCmp
girjje#vuorkkár GAHPER ; !+SgNomCmp +SgGenCmp +PlGenCmp
girjak#livkár GAHPER ; !+SgNomCmp +SgGenCmp +PlGenCmp
guol0lár:guol'lár GAHPER ; !+SgNomCmp +SgGenCmp +PlGenCmp
trålár GAHPER ;
stuor#trålár GAHPER ;
duobmár GAHPER ; !+SgNomCmp +SgGenCmp +PlGenCmp
álmmuk#duobmár GAHPER ; !+SgNomCmp +SgGenCmp +PlGenCmp
hummár GAHPER ; !+SgNomCmp +SgGenCmp +PlGenCmp
bierjjet:bierjjed9 GAHPER ; !+SgNomCmp +SgGenCmp +DefPlGenCmp
gålmmå#bielle#vidát:gålmmå#bielle#vidád9 GAHPER ;
bieddnár GAHPER ; !+SgNomCmp +SgGenCmp +PlGenCmp
ræjnár GAHPER ; !+SgNomCmp +SgGenCmp +PlGenCmp
dievnár GAHPER ; !+SgNomCmp +SgGenCmp +PlGenCmp +SgNomLeft +SgGenLeft +PlGenLeft
viddnár GAHPER ; !+SgNomCmp +SgGenCmp +PlGenCmp +SgNomLeft +SgGenLeft +PlGenLeft
guojmme#dievnár GAHPER ; !+SgNomCmp +SgGenCmp +PlGenCmp
addnár GAHPER ; !+SgNomCmp +SgGenCmp +PlGenCmp +SgNomLeft +SgGenLeft +PlGenLeft
guohpár GAHPER ;
gáhpár GAHPER ; !+SgNomCmp +SgGenCmp +PlGenCmp
bijppár GAHPER ;
tjæjssár GAHPER ; !+SgNomCmp +SgGenCmp +PlGenCmp
suohttsár GAHPER ; !+SgNomCmp +SgGenCmp +PlGenCmp
diktár GAHPER ; !+SgNomCmp +SgGenCmp +PlGenCmp
sujtár GAHPER ; !+SgNomCmp +SgGenCmp +PlGenCmp +SgNomLeft +SgGenLeft +PlGenLeft
skihppij#sujtár GAHPER ; !+SgNomCmp +SgGenCmp +PlGenCmp
mánná#sujtár GAHPER ; !+SgNomCmp +SgGenCmp +PlGenCmp
álltár GAHPER ;
rustár GAHPER ; !+SgNomCmp +SgGenCmp +PlGenCmp +SgNomLeft +SgGenLeft +PlGenLeft
bæhttár GAHPER ;
mihttár GAHPER ;
tjáhtje#mihttár GAHPER ;
nuohttár GAHPER ; !+SgNomCmp +SgGenCmp +PlGenCmp
gáhttár GAHPER ; !+SgNomCmp +SgGenCmp +PlGenCmp +SgNomLeft +SgGenLeft +PlGenLeft
tjæhttár GAHPER ; !+SgNomCmp +SgGenCmp +PlGenCmp
sujttár GAHPER ; !+SgNomCmp +SgGenCmp +PlGenCmp +SgNomLeft +SgGenLeft +PlGenLeft
lájttár GAHPER ; !+SgNomCmp +SgGenCmp +PlGenCmp +SgNomLeft +SgGenLeft +PlGenLeft
nuvár GAHPER ; !+SgNomCmp +SgGenCmp +PlGenCmp
rievvár GAHPER ; !+SgNomCmp +SgGenCmp +PlGenCmp
merra#rievvár GAHPER ; !+SgNomCmp +SgGenCmp +PlGenCmp
gådår GAHPER ; !+SgNomCmp +SgGenCmp +PlGenCmp +SgNomLeft +SgGenLeft +PlGenLeft
låddår GAHPER ; !+SgNomCmp +SgGenCmp +PlGenCmp
kåffår GAHPER ;
skåvvår GAHPER ; !+SgNomCmp +SgGenCmp +PlGenCmp +SgNomLeft +SgGenLeft +PlGenLeft
gåvvår GAHPER ; !+SgNomCmp +SgGenCmp +PlGenCmp +SgNomLeft +SgGenLeft +PlGenLeft
klåhkkår GAHPER ; !+SgNomCmp +SgGenCmp +PlGenCmp
låhkkår GAHPER ; !+SgNomCmp +SgGenCmp +PlGenCmp
sjålkkår GAHPER ;
dåktår GAHPER ; !+SgNomCmp +SgGenCmp +PlGenCmp
tjalmme#dåktår GAHPER ; !+SgNomCmp +SgGenCmp +PlGenCmp
bádne#dåktår GAHPER ; !+SgNomCmp +SgGenCmp +PlGenCmp
slidor#dåktår GAHPER ; !+SgNomCmp +SgGenCmp +PlGenCmp
jåggŋår GAHPER ; !+SgNomCmp +SgGenCmp +PlGenCmp
lågŋår GAHPER ;  !+SgNomCmp +SgGenCmp +PlGenCmp +SgNomLeft +SgGenLeft +PlGenLeft
låggŋår GAHPER ;  !+SgNomCmp +SgGenCmp +PlGenCmp +SgNomLeft +SgGenLeft +PlGenLeft
teknihkkár GAHPER ; !+SgNomCmp +SgGenCmp +PlGenCmp
pedagogihkkár GAHPER ; !+SgNomCmp +SgGenCmp +PlGenCmp
rituála MUORRA ; !^LOAN
vádas GAHPER ;
állas GAHPER ;
dállas GAHPER ;
tennis GAHPER ; !^LOAN
hárssis:hárssis GAHPER ;
termos GAHPER ; !^LOAN
kosmos GAHPER ; !+SgNomCmp +SgGenCmp
globus GAHPER ; !^LOAN
vuolppus GAHPER ;
sirkus GAHPER ; !^LOAN
katekismus GAHPER ;
kásus GAHPER ; !^LOAN
mánus GAHPER ; !^LOAN
faktura MUORRA ; !^LOAN
gárgadis#luohte MUORRA ;
luohte MUORRA ;
bájkke#kasus GAHPER ;
gabus GAHPER ;
stáhtus GAHPER ; !^LOAN
státus GAHPER ; !^LOAN
iehkedis#ådås GAHPER ;
njidtjus GAHPER ;
gápptás GAHPER ;
tjiehtjev GAHPER ; !+SgNomCmp +SgGenCmp +PlGenCmp
áddjov GAHPER ; !+SgNomCmp +SgGenCmp +PlGenCmp
máttar#áddjov GAHPER ; !+SgNomCmp +SgGenCmp +PlGenCmp
áhkkov GAHPER ; !+SgNomCmp +SgGenCmp +PlGenCmp
máttar#áhkkov GAHPER ; !+SgNomCmp +SgGenCmp +PlGenCmp
sjadde ACTOR ;   !+SgNomCmp +SgGenCmp +PlGenCmp
guoktáladde ACTOR ;   !+SgNomCmp +SgGenCmp +PlGenCmp
oadde ACTOR ;   !+SgNomCmp +SgGenCmp +PlGenCmp
vadde ACTOR ;   !+SgNomCmp +SgGenCmp +PlGenCmp +SgNomLeft +SgGenLeft +PlGenLeft
ráde#vadde ACTOR ;  !+SgNomCmp +SgGenCmp +PlGenCmp
senior#ráde#vadde ACTOR ;  !+SgNomCmp +SgGenCmp +PlGenCmp
barggo#vadde ACTOR ;  !+SgNomCmp +SgGenCmp +PlGenCmp
lahka#vuojnne ACTOR ;  !+SgNomCmp +SgGenCmp +PlGenCmp
gahttun#vuobdde ACTOR ;  !+SgNomCmp +SgGenCmp +PlGenCmp
dåbdde ACTOR ;  !+SgNomCmp +SgGenCmp +PlGenCmp +SgNomLeft +SgGenLeft +PlGenLeft
láhka#dåbdde ACTOR ;  !+SgNomCmp +SgGenCmp +PlGenCmp
ás0sje#dåbdde:ás'sje#dåbdde ACTOR ;  !+SgNomCmp +SgGenCmp +PlGenCmp
giejdde ACTOR ; !+SgNomCmp +SgGenCmp +PlGenCmp +SgNomLeft +SgGenLeft +PlGenLeft
tjalmme#giejdde ACTOR ;  !+SgNomCmp +SgGenCmp +PlGenCmp
guodde ACTOR ; !+SgNomCmp +SgGenCmp +PlGenCmp +SgNomLeft +SgGenLeft +PlGenLeft
nalá#guodde ACTOR ;  !+SgNomCmp +SgGenCmp +PlGenCmp
sáhka#guodde ACTOR ;  !+SgNomCmp +SgGenCmp +PlGenCmp
giella#guodde ACTOR ;  !+SgNomCmp +SgGenCmp +PlGenCmp
girdde ACTOR ;  !+SgNomCmp +SgGenCmp +PlGenCmp
!nager#badde ACTOR ;  !nager#bádde
gåbdudak#girdde ACTOR ;
bivdde ACTOR ; !+SgNomCmp +SgGenCmp +PlGenCmp +SgNomLeft +SgGenLeft +PlGenLeft
rievsak#bivdde ACTOR ;  !+SgNomCmp +SgGenCmp +PlGenCmp
sváles#bivdde ACTOR ;  !+SgNomCmp +SgGenCmp +PlGenCmp
gådde ACTOR ; !+SgNomCmp +SgGenCmp +PlGenCmp +SgNomLeft +SgGenLeft +PlGenLeft
almasj#gådde ACTOR ;  !+SgNomCmp +SgGenCmp +PlGenCmp
ulmusj#gådde ACTOR ;  !+SgNomCmp +SgGenCmp +PlGenCmp
duollde ACTOR ;  !+SgNomCmp +SgGenCmp +PlGenCmp
vuosstáj#vállde ACTOR ; !+SgNomCmp +SgGenCmp +PlGenCmp +SgNomLeft +SgGenLeft +PlGenLeft
tjoagge ACTOR ; !+SgNomCmp +SgGenCmp +PlGenCmp +SgNomLeft +SgGenLeft +PlGenLeft
láttak#tjoagge ACTOR ;  !+SgNomCmp +SgGenCmp +PlGenCmp
álgge ACTOR ;  !+SgNomCmp +SgGenCmp +PlGenCmp
hæhkka#álgge ACTOR ; !+SgNomCmp +SgGenCmp +PlGenCmp
vuostasj#álgge ACTOR ;  !+SgNomCmp +SgGenCmp +PlGenCmp
ådå#álgge ACTOR ;  !+SgNomCmp +SgGenCmp +PlGenCmp
iesski#álgge ACTOR ;  !+SgNomCmp +SgGenCmp +PlGenCmp
áttjas#álgge ACTOR ;  !+SgNomCmp +SgGenCmp +PlGenCmp
gålgge ACTOR ;  !+SgNomCmp +SgGenCmp +PlGenCmp
bargge ACTOR ;  !+SgNomCmp +SgGenCmp +PlGenCmp
fáhka#bargge ACTOR ;  !+SgNomCmp +SgGenCmp +PlGenCmp
giella#bargge ACTOR ;  !+SgNomCmp +SgGenCmp +PlGenCmp
ællo#bargge ACTOR ;  !+SgNomCmp +SgGenCmp +PlGenCmp
æládus#bargge ACTOR ;  !+SgNomCmp +SgGenCmp +PlGenCmp
åvdås#bargge ACTOR ;  !+SgNomCmp +SgGenCmp +PlGenCmp
bálkká#bargge ACTOR ;  !+SgNomCmp +SgGenCmp +PlGenCmp
tjuorgge ACTOR ;  !+SgNomCmp +SgGenCmp +PlGenCmp
márajdiddje ACTOR ;
såbadiddje ACTOR ;  !+SgNomCmp +SgGenCmp +PlGenCmp +SgNomLeft +SgGenLeft +PlGenLeft
suoggŋudiddje ACTOR ;  !+SgNomCmp +SgGenCmp +PlGenCmp
hárppa#tjuojadiddje ACTOR ;  !+SgNomCmp +SgGenCmp +PlGenCmp
hárppa MUORRA ;
gáma#garttsa MUORRA ;
dållå#sjnjibttjo MUORRA ;
jasskadiddje ACTOR ; !+SgNomCmp +SgGenCmp +PlGenCmp +SgNomLeft +SgGenLeft +PlGenLeft
såhpadiddje ACTOR ;  !+SgNomCmp +SgGenCmp +PlGenCmp
projekta#jådediddje ACTOR ; !SUB !+SgNomCmp +SgGenCmp +PlGenCmp !SW
projækta#jådediddje ACTOR ;  !+SgNomCmp +SgGenCmp +PlGenCmp !SW
lestadian#sárnnediddje ACTOR ;  !+SgNomCmp +SgGenCmp +PlGenCmp
vuornnodiddje ACTOR ; !+SgNomCmp +SgGenCmp +PlGenCmp +SgNomLeft +SgGenLeft +PlGenLeft
vuostasj#riegádiddje ACTOR ;  !+SgNomCmp +SgGenCmp +PlGenCmp
buorrádiddje ACTOR ;  !+SgNomCmp +SgGenCmp +PlGenCmp
subtsastiddje ACTOR ; !+SgNomCmp +SgGenCmp +PlGenCmp +SgNomLeft +SgGenLeft +PlGenLeft
háldadiddje ACTOR ; !+SgNomCmp +SgGenCmp +PlGenCmp +SgNomLeft +SgGenLeft +PlGenLeft
álgadiddje ACTOR ; !+SgNomCmp +SgGenCmp +PlGenCmp +SgNomLeft +SgGenLeft +PlGenLeft
juogadiddje ACTOR ; !+SgNomCmp +SgGenCmp +PlGenCmp +SgNomLeft +SgGenLeft +PlGenLeft
tjuojadiddje ACTOR ; !+SgNomCmp +SgGenCmp +PlGenCmp +SgNomLeft +SgGenLeft +PlGenLeft
vuojadiddje ACTOR ;  !+SgNomCmp +SgGenCmp +PlGenCmp
buojmudiddje ACTOR ;  !+SgNomCmp +SgGenCmp +PlGenCmp
sidno#buojmudiddje ACTOR ;  !+SgNomCmp +SgGenCmp +PlGenCmp
birjadiddje ACTOR ;  !+SgNomCmp +SgGenCmp +PlGenCmp
girjadiddje ACTOR ; !+SgNomCmp +SgGenCmp +PlGenCmp +SgNomLeft +SgGenLeft +PlGenLeft
bekkadiddje ACTOR ;
jaskadiddje ACTOR ; !+SgNomCmp +SgGenCmp +PlGenCmp +SgNomLeft +SgGenLeft +PlGenLeft
dåjmadiddje ACTOR ; !+SgNomCmp +SgGenCmp +PlGenCmp +SgNomLeft +SgGenLeft +PlGenLeft
oajvve#dåjmadiddje ACTOR ; !+SgNomCmp +SgGenCmp +PlGenCmp +SgNomLeft +SgGenLeft +PlGenLeft
åhpadiddje ACTOR ; !+SgNomCmp +SgGenCmp +PlGenCmp +SgNomLeft +SgGenLeft +PlGenLeft
fáhka#åhpadiddje ACTOR ;  !+SgNomCmp +SgGenCmp +PlGenCmp
vuostasj#riegádiddje ACTOR ;  !+SgNomCmp +SgGenCmp +PlGenCmp
giella#åhpadiddje ACTOR ;  !+SgNomCmp +SgGenCmp +PlGenCmp
iedne#giella#åhpadiddje ACTOR ;  !+SgNomCmp +SgGenCmp +PlGenCmp
guládallam#åhpadiddje ACTOR ;  !+SgNomCmp +SgGenCmp +PlGenCmp
åvddå#skåvllå#åhpadiddje ACTOR ;  !+SgNomCmp +SgGenCmp +PlGenCmp
máradiddje ACTOR ;
ásadiddje ACTOR ; !+SgNomCmp +SgGenCmp +PlGenCmp +SgNomLeft +SgGenLeft +PlGenLeft
ruhtadiddje ACTOR ; !+SgNomCmp +SgGenCmp +PlGenCmp +SgNomLeft +SgGenLeft +PlGenLeft
gástadiddje ACTOR ; !+SgNomCmp +SgGenCmp +PlGenCmp +SgNomLeft +SgGenLeft +PlGenLeft
buvtadiddje ACTOR ; !+SgNomCmp +SgGenCmp +PlGenCmp +SgNomLeft +SgGenLeft +PlGenLeft
filmma#buvtadiddje ACTOR ;  !+SgNomCmp +SgGenCmp +PlGenCmp
oajvvadiddje ACTOR ;  !+SgNomCmp +SgGenCmp +PlGenCmp +SgNomLeft +SgGenLeft +PlGenLeft
ás0sje#åvdediddje:ás'sje#åvdediddje ACTOR ;  !+SgNomCmp +SgGenCmp +PlGenCmp
rádediddje ACTOR ; !+SgNomCmp +SgGenCmp +PlGenCmp +SgNomLeft +SgGenLeft +PlGenLeft
senior#rádediddje ACTOR ; !+SgNomCmp +SgGenCmp +PlGenCmp +SgNomLeft +SgGenLeft +PlGenLeft
jådediddje ACTOR ; !+SgNomCmp +SgGenCmp +PlGenCmp +SgNomLeft +SgGenLeft +PlGenLeft
sáhka#jådediddje ACTOR ;  !+SgNomCmp +SgGenCmp +PlGenCmp
stivrra#jådediddje ACTOR ;  !+SgNomCmp +SgGenCmp +PlGenCmp
klás0sa#jådediddje:klás'sa#jådediddje ACTOR ;  !+SgNomCmp +SgGenCmp +PlGenCmp
ás0sje#jådediddje:ás'sje#jådediddje ACTOR ;  !+SgNomCmp +SgGenCmp +PlGenCmp
tjåhkanim#jådediddje ACTOR ;  !+SgNomCmp +SgGenCmp +PlGenCmp
báhko#jådediddje ACTOR ;  !+SgNomCmp +SgGenCmp +PlGenCmp
juogos#jådediddje ACTOR ;  !+SgNomCmp +SgGenCmp +PlGenCmp
háldadus#jådediddje ACTOR ;  !+SgNomCmp +SgGenCmp +PlGenCmp
skåvllå#jådediddje ACTOR ;  !+SgNomCmp +SgGenCmp +PlGenCmp
irggediddje ACTOR ;  !+SgNomCmp +SgGenCmp +PlGenCmp
sjivnnjediddje ACTOR ; !+SgNomCmp +SgGenCmp +PlGenCmp +SgNomLeft +SgGenLeft +PlGenLeft
viehkediddje ACTOR ;  !+SgNomCmp +SgGenCmp +PlGenCmp +SgNomLeft +SgGenLeft +PlGenLeft
sijdda#viehkediddje ACTOR ;  !+SgNomCmp +SgGenCmp +PlGenCmp
bilkkediddje ACTOR ;  !+SgNomCmp +SgGenCmp +PlGenCmp +SgNomLeft +SgGenLeft +PlGenLeft
jubmel#bilkkediddje ACTOR ;  !+SgNomCmp +SgGenCmp +PlGenCmp
biesskediddje ACTOR ; !+SgNomCmp +SgGenCmp +PlGenCmp +SgNomLeft +SgGenLeft +PlGenLeft
ielediddje ACTOR ; !+SgNomCmp +SgGenCmp +PlGenCmp +SgNomLeft +SgGenLeft +PlGenLeft
hálediddje ACTOR ;  !+SgNomCmp +SgGenCmp +PlGenCmp
sárnnediddje ACTOR ;  !+SgNomCmp +SgGenCmp +PlGenCmp
mierrediddje ACTOR ; !+SgNomCmp +SgGenCmp +PlGenCmp +SgNomLeft +SgGenLeft +PlGenLeft
iesj#mierrediddje ACTOR ;  !+SgNomCmp +SgGenCmp +PlGenCmp
vuosediddje ACTOR ; !+SgNomCmp +SgGenCmp +PlGenCmp +SgNomLeft +SgGenLeft +PlGenLeft
givsediddje ACTOR ; !+SgNomCmp +SgGenCmp +PlGenCmp +SgNomLeft +SgGenLeft +PlGenLeft
vásstediddje ACTOR ; !+SgNomCmp +SgGenCmp +PlGenCmp +SgNomLeft +SgGenLeft +PlGenLeft
åvdås#vásstediddje ACTOR ; !+SgNomCmp +SgGenCmp +PlGenCmp +SgNomLeft +SgGenLeft +PlGenLeft
tjáddjididdje ACTOR ;  !+SgNomCmp +SgGenCmp +PlGenCmp +SgNomLeft +SgGenLeft +PlGenLeft
dåssjididdje ACTOR ; !+SgNomCmp +SgGenCmp +PlGenCmp +SgNomLeft +SgGenLeft +PlGenLeft
ål0lididdje:ål'lididdje ACTOR ; !+SgNomCmp +SgGenCmp +PlGenCmp +SgNomLeft +SgGenLeft +PlGenLeft
idedis#mårididdje ACTOR ;  !+SgNomCmp +SgGenCmp +PlGenCmp
gåv0vididdje:gåv'vididdje ACTOR ; !+SgNomCmp +SgGenCmp +PlGenCmp +SgNomLeft +SgGenLeft +PlGenLeft
skálajdiddje ACTOR ;
viesajdiddje ACTOR ;  !+SgNomCmp +SgGenCmp +PlGenCmp
årojdiddje ACTOR ;  !+SgNomCmp +SgGenCmp +PlGenCmp
skilájdiddje ACTOR ;  !+SgNomCmp +SgGenCmp +PlGenCmp
vájaldiddje ACTOR ; !+SgNomCmp +SgGenCmp +PlGenCmp +SgNomLeft +SgGenLeft +PlGenLeft
maneldiddje ACTOR ; !+SgNomCmp +SgGenCmp +PlGenCmp +SgNomLeft +SgGenLeft +PlGenLeft
vuosteldiddje ACTOR ; !+SgNomCmp +SgGenCmp +PlGenCmp +SgNomLeft +SgGenLeft +PlGenLeft
gærddodiddje ACTOR ; !+SgNomCmp +SgGenCmp +PlGenCmp +SgNomLeft +SgGenLeft +PlGenLeft
vuododiddje ACTOR ;  !+SgNomCmp +SgGenCmp +PlGenCmp +SgNomLeft +SgGenLeft +PlGenLeft
nælggodiddje ACTOR ;  !+SgNomCmp +SgGenCmp +PlGenCmp +SgNomLeft +SgGenLeft +PlGenLeft
vágodiddje ACTOR ; !+SgNomCmp +SgGenCmp +PlGenCmp +SgNomLeft +SgGenLeft +PlGenLeft
doarjodiddje ACTOR ; !+SgNomCmp +SgGenCmp +PlGenCmp +SgNomLeft +SgGenLeft +PlGenLeft
tjuottjodiddje ACTOR ; !+SgNomCmp +SgGenCmp +PlGenCmp +SgNomLeft +SgGenLeft +PlGenLeft
almodiddje ACTOR ; !+SgNomCmp +SgGenCmp +PlGenCmp +SgNomLeft +SgGenLeft +PlGenLeft
sáhka#vuorrodiddje ACTOR ;  !+SgNomCmp +SgGenCmp +PlGenCmp
hålla#vuorrodiddje ACTOR ;  !+SgNomCmp +SgGenCmp +PlGenCmp
guos0sodiddje:guos'sodiddje ACTOR ; !+SgNomCmp +SgGenCmp +PlGenCmp +SgNomLeft +SgGenLeft +PlGenLeft
oatsodiddje ACTOR ; !+SgNomCmp +SgGenCmp +PlGenCmp +SgNomLeft +SgGenLeft +PlGenLeft
guokkardiddje ACTOR ;  !+SgNomCmp +SgGenCmp +PlGenCmp
sáŋardiddje ACTOR ;  !+SgNomCmp +SgGenCmp +PlGenCmp +SgNomLeft +SgGenLeft +PlGenLeft
labudiddje ACTOR ;
váksjudiddje ACTOR ; !+SgNomCmp +SgGenCmp +PlGenCmp +SgNomLeft +SgGenLeft +PlGenLeft
dálkudiddje ACTOR ; !+SgNomCmp +SgGenCmp +PlGenCmp +SgNomLeft +SgGenLeft +PlGenLeft
biednik#lånudiddje ACTOR ;  !+SgNomCmp +SgGenCmp +PlGenCmp
årudiddje ACTOR ;  !+SgNomCmp +SgGenCmp +PlGenCmp
divudiddje ACTOR ; !+SgNomCmp +SgGenCmp +PlGenCmp +SgNomLeft +SgGenLeft +PlGenLeft
tjuovudiddje ACTOR ; !+SgNomCmp +SgGenCmp +PlGenCmp +SgNomLeft +SgGenLeft +PlGenLeft
bagádiddje ACTOR ; !+SgNomCmp +SgGenCmp +PlGenCmp +SgNomLeft +SgGenLeft +PlGenLeft
lågådiddje ACTOR ;  !+SgNomCmp +SgGenCmp +PlGenCmp +SgNomLeft +SgGenLeft +PlGenLeft
gållådiddje ACTOR ;  !+SgNomCmp +SgGenCmp +PlGenCmp +SgNomLeft +SgGenLeft +PlGenLeft
åtsådiddje ACTOR ;  !+SgNomCmp +SgGenCmp +PlGenCmp +SgNomLeft +SgGenLeft +PlGenLeft
ræjnnuhiddje ACTOR ;  !+SgNomCmp +SgGenCmp +PlGenCmp
jáddijiddje ACTOR ; !+SgNomCmp +SgGenCmp +PlGenCmp +SgNomLeft +SgGenLeft +PlGenLeft
ráddijiddje ACTOR ;  !+SgNomCmp +SgGenCmp +PlGenCmp +SgNomLeft +SgGenLeft +PlGenLeft
iesj#ráddijiddje ACTOR ;  !+SgNomCmp +SgGenCmp +PlGenCmp
sáddijiddje ACTOR ; !+SgNomCmp +SgGenCmp +PlGenCmp +SgNomLeft +SgGenLeft +PlGenLeft
girjje#sáddijiddje ACTOR ;  !+SgNomCmp +SgGenCmp +PlGenCmp
lájggijiddje ACTOR ;  !+SgNomCmp +SgGenCmp +PlGenCmp +SgNomLeft +SgGenLeft +PlGenLeft
tjáddjijiddje ACTOR ; !+SgNomCmp +SgGenCmp +PlGenCmp +SgNomLeft +SgGenLeft +PlGenLeft
mállijiddje ACTOR ;  !+SgNomCmp +SgGenCmp +PlGenCmp +SgNomLeft +SgGenLeft +PlGenLeft
fiesstijiddje ACTOR ;  !+SgNomCmp +SgGenCmp +PlGenCmp
gáhttijiddje ACTOR ; !+SgNomCmp +SgGenCmp +PlGenCmp +SgNomLeft +SgGenLeft +PlGenLeft
sujttijiddje ACTOR ; !+SgNomCmp +SgGenCmp +PlGenCmp +SgNomLeft +SgGenLeft +PlGenLeft
skibáj#sujttijiddje ACTOR ;  !+SgNomCmp +SgGenCmp +PlGenCmp
gálatjiddje ACTOR ;  !+SgNomCmp +SgGenCmp +PlGenCmp +SgNomLeft +SgGenLeft +PlGenLeft
guoddaliddje ACTOR ; !+SgNomCmp +SgGenCmp +PlGenCmp +SgNomLeft +SgGenLeft +PlGenLeft
ás0sje#guoddaliddje:ás'sje#guoddaliddje ACTOR ;  !+SgNomCmp +SgGenCmp +PlGenCmp
gulldaliddje ACTOR ; !+SgNomCmp +SgGenCmp +PlGenCmp +SgNomLeft +SgGenLeft +PlGenLeft
barggo#suodjaliddje ACTOR ;  !+SgNomCmp +SgGenCmp +PlGenCmp
várjjaliddje ACTOR ;  !+SgNomCmp +SgGenCmp +PlGenCmp +SgNomLeft +SgGenLeft +PlGenLeft
buoktjaliddje ACTOR ;  !+SgNomCmp +SgGenCmp +PlGenCmp
gæhttjaliddje ACTOR ; !+SgNomCmp +SgGenCmp +PlGenCmp +SgNomLeft +SgGenLeft +PlGenLeft
gahppeliddje ACTOR ;  !+SgNomCmp +SgGenCmp +PlGenCmp
jårggåliddje ACTOR ; !+SgNomCmp +SgGenCmp +PlGenCmp +SgNomLeft +SgGenLeft +PlGenLeft
jåhtåliddje ACTOR ; !+SgNomCmp +SgGenCmp +PlGenCmp +SgNomLeft +SgGenLeft +PlGenLeft
buorrániddje ACTOR ;  !+SgNomCmp +SgGenCmp +PlGenCmp
dåssjåniddje ACTOR ;
báhtariddje ACTOR ;  !+SgNomCmp +SgGenCmp +PlGenCmp
ájtariddje ACTOR ; !+SgNomCmp +SgGenCmp +PlGenCmp +SgNomLeft +SgGenLeft +PlGenLeft
duodastiddje ACTOR ;  !+SgNomCmp +SgGenCmp +PlGenCmp +SgNomLeft +SgGenLeft +PlGenLeft
dárkastiddje ACTOR ; !+SgNomCmp +SgGenCmp +PlGenCmp +SgNomLeft +SgGenLeft +PlGenLeft
rijka#dárkastiddje ACTOR ;  !+SgNomCmp +SgGenCmp +PlGenCmp
jienastiddje ACTOR ; !+SgNomCmp +SgGenCmp +PlGenCmp +SgNomLeft +SgGenLeft +PlGenLeft
dievnastiddje ACTOR ; !+SgNomCmp +SgGenCmp +PlGenCmp +SgNomLeft +SgGenLeft +PlGenLeft
boajtojubmel#dievnastiddje ACTOR ;  !+SgNomCmp +SgGenCmp +PlGenCmp
subtsastiddje ACTOR ; !+SgNomCmp +SgGenCmp +PlGenCmp +SgNomLeft +SgGenLeft +PlGenLeft
gielestiddje ACTOR ;  !+SgNomCmp +SgGenCmp +PlGenCmp
málestiddje ACTOR ; !+SgNomCmp +SgGenCmp +PlGenCmp +SgNomLeft +SgGenLeft +PlGenLeft
lånestiddje ACTOR ; !+SgNomCmp +SgGenCmp +PlGenCmp +SgNomLeft +SgGenLeft +PlGenLeft
oahpestiddje ACTOR ; !+SgNomCmp +SgGenCmp +PlGenCmp +SgNomLeft +SgGenLeft +PlGenLeft
rádjá#oahpestiddje ACTOR ;  !+SgNomCmp +SgGenCmp +PlGenCmp
oasestiddje ACTOR ; !+SgNomCmp +SgGenCmp +PlGenCmp +SgNomLeft +SgGenLeft +PlGenLeft
lájddistiddje ACTOR ; !+SgNomCmp +SgGenCmp +PlGenCmp +SgNomLeft +SgGenLeft +PlGenLeft
bælostiddje ACTOR ;  !+SgNomCmp +SgGenCmp +PlGenCmp +SgNomLeft +SgGenLeft +PlGenLeft
berustiddje ACTOR ;  !+SgNomCmp +SgGenCmp +PlGenCmp +SgNomLeft +SgGenLeft +PlGenLeft
merustiddje ACTOR ;  !+SgNomCmp +SgGenCmp +PlGenCmp +SgNomLeft +SgGenLeft +PlGenLeft
árvustiddje ACTOR ;  !+SgNomCmp +SgGenCmp +PlGenCmp +SgNomLeft +SgGenLeft +PlGenLeft
birástiddje ACTOR ; !+SgNomCmp +DefSgGenCmp +DefPlGenCmp +SgNomLeft +SgGenLeft +PlGenLeft
dåbdåstiddje ACTOR ; !+SgNomCmp +SgGenCmp +PlGenCmp +SgNomLeft +SgGenLeft +PlGenLeft
jáhko#dåbdåstiddje ACTOR ;  !+SgNomCmp +SgGenCmp +PlGenCmp
åvdåstiddje ACTOR ;  !+SgNomCmp +SgGenCmp +PlGenCmp +SgNomLeft +SgGenLeft +PlGenLeft
mánáj#åvdåstiddje ACTOR ;  !+SgNomCmp +SgGenCmp +PlGenCmp
æjgát#åvdåstiddje ACTOR ;  !+SgNomCmp +SgGenCmp +PlGenCmp
vuoddje ACTOR ;  !+SgNomCmp +SgGenCmp +PlGenCmp
bus0sa#vuoddje:bus'sa#vuoddje ACTOR ;  !+SgNomCmp +SgGenCmp +PlGenCmp
girdde#vuoddje ACTOR ;  !+SgNomCmp +SgGenCmp +PlGenCmp
ráddje ACTOR ; !+SgNomCmp +SgGenCmp +PlGenCmp +SgNomLeft +SgGenLeft +PlGenLeft
tjiektje ACTOR ; !+SgNomCmp +SgGenCmp +PlGenCmp +SgNomLeft +SgGenLeft +PlGenLeft
vuosste#tjiektje ACTOR ; !+SgNomCmp +SgGenCmp +PlGenCmp +SgNomLeft +SgGenLeft +PlGenLeft
njunnjusj#tjiektje ACTOR ;  !+SgNomCmp +SgGenCmp +PlGenCmp +SgNomLeft +SgGenLeft +PlGenLeft
bállo#tjiektje ACTOR ;  !+SgNomCmp +SgGenCmp +PlGenCmp +SgNomLeft +SgGenLeft +PlGenLeft
buoktje ACTOR ;  !+SgNomCmp +SgGenCmp +PlGenCmp
tjáhppis#buoktje ACTOR ;  !+SgNomCmp +SgGenCmp +PlGenCmp
gæhttje ACTOR ;  !+SgNomCmp +SgGenCmp +PlGenCmp +SgNomLeft +SgGenLeft +PlGenLeft
bærráj#gæhttje ACTOR ; !+SgNomCmp +SgGenCmp +PlGenCmp +SgNomLeft +SgGenLeft +PlGenLeft
hadde#bærráj#gæhttje ACTOR ;  !+SgNomCmp +SgGenCmp +PlGenCmp
barggo#bærráj#gæhttje ACTOR ;  !+SgNomCmp +SgGenCmp +PlGenCmp
barggo#gæhttje ACTOR ;  !+SgNomCmp +SgGenCmp +PlGenCmp
mánná#gæhttje ACTOR ;  !+SgNomCmp +SgGenCmp +PlGenCmp
vierre#dahkke ACTOR ;  !+SgNomCmp +SgGenCmp +PlGenCmp
sáluk#dahkke ACTOR ;  !+SgNomCmp +SgGenCmp +PlGenCmp
rijddo#dahkke ACTOR ;  !+SgNomCmp +SgGenCmp +PlGenCmp
buorádus#dahkke ACTOR ;  !+SgNomCmp +SgGenCmp +PlGenCmp
áttjak#buorádus#dahkke ACTOR ;  !+SgNomCmp +SgGenCmp +PlGenCmp
bahá#dahkke ACTOR ;  !+SgNomCmp +SgGenCmp +PlGenCmp
rahkke ACTOR ;  !+SgNomCmp +SgGenCmp +PlGenCmp
viehkke ACTOR ;  !+SgNomCmp +SgGenCmp +PlGenCmp
låhkke ACTOR ;  !+SgNomCmp +SgGenCmp +PlGenCmp
tæksta#låhkke ACTOR ; !+SgNomCmp +SgGenCmp +PlGenCmp +SgNomLeft +SgGenLeft +PlGenLeft
rámát#låhkke ACTOR ;  !+SgNomCmp +SgGenCmp +PlGenCmp
nåhkke ACTOR ;  !+SgNomCmp +SgGenCmp +PlGenCmp
sasske ACTOR ;  !+SgNomCmp +SgGenCmp +PlGenCmp
sabek#sasske ACTOR ;  !+SgNomCmp +SgGenCmp +PlGenCmp
dutke ACTOR ; !+SgNomCmp +SgGenCmp +PlGenCmp +SgNomLeft +SgGenLeft +PlGenLeft
giella#dutke ACTOR ;  !+SgNomCmp +SgGenCmp +PlGenCmp
senior#dutke ACTOR ;  !+SgNomCmp +SgGenCmp +PlGenCmp
tæksta#giehtadal0le:tæksta#giehtadal'le ACTOR ;  !+SgNomCmp +SgGenCmp +PlGenCmp
ás0sje#giehtadal0le:ás'sje#giehtadal'le ACTOR ;  !+SgNomCmp +SgGenCmp +PlGenCmp
giehtadal0le:giehtadal'le ACTOR ; !+SgNomCmp +SgGenCmp +PlGenCmp +SgNomLeft +SgGenLeft +PlGenLeft
vitsárdal0le:vitsárdal'le ACTOR ;  !+SgNomCmp +SgGenCmp +PlGenCmp
bagádal0le:bagádal'le ACTOR ; !+SgNomCmp +SgGenCmp +PlGenCmp +SgNomLeft +SgGenLeft +PlGenLeft
vuosádal0le:vuosádal'le ACTOR ; !+SgNomCmp +SgGenCmp +PlGenCmp +SgNomLeft +SgGenLeft +PlGenLeft
lågådal0le:lågådal'le ACTOR ; !+SgNomCmp +SgGenCmp +PlGenCmp +SgNomLeft +SgGenLeft +PlGenLeft
hoal0le:hoal'le ACTOR ;  !+SgNomCmp +SgGenCmp +PlGenCmp +SgNomLeft +SgGenLeft +PlGenLeft
jálustal0le:jálustal'le ACTOR ;  !+SgNomCmp +SgGenCmp +PlGenCmp
vilpástal0le:vilpástal'le ACTOR ;  !+SgNomCmp +SgGenCmp +PlGenCmp
nuorre#iel0le:nuorre#iel'le ACTOR ;  !+SgNomCmp +SgGenCmp +PlGenCmp
iel0le:iel'le ACTOR ;  !+SgNomCmp +SgGenCmp +PlGenCmp
dimbar#tjuol0le:dimbar#tjuol'le ACTOR ;  !+SgNomCmp +SgGenCmp +PlGenCmp
gåvvå#tjuol0le:gåvvå#tjuol'le ACTOR ;  !+SgNomCmp +SgGenCmp +PlGenCmp
gul0le:gul'le ACTOR ;  !+SgNomCmp +SgGenCmp +PlGenCmp +SgNomLeft +SgGenLeft +PlGenLeft
stáhta#tjál0le:stáhta#tjál'le ACTOR ;  !+SgNomCmp +SgGenCmp +PlGenCmp
dikta#tjál0le:dikta#tjál'le ACTOR ;  !+SgNomCmp +SgGenCmp +PlGenCmp
girjje#tjál0le:girjje#tjál'le ACTOR ;  !+SgNomCmp +SgGenCmp +PlGenCmp
vuolláj#tjál0le:vuolláj#tjál'le ACTOR ;  !+SgNomCmp +SgGenCmp +PlGenCmp
guoradalle ACTOR ; !+SgNomCmp +SgGenCmp +PlGenCmp +SgNomLeft +SgGenLeft +PlGenLeft
giella#guoradalle ACTOR ;  !+SgNomCmp +SgGenCmp +PlGenCmp
hárjjidalle ACTOR ; !+SgNomCmp +SgGenCmp +PlGenCmp +SgNomLeft +SgGenLeft +PlGenLeft
virgge#bagádalle ACTOR ;  !+SgNomCmp +SgGenCmp +PlGenCmp
doarrádalle ACTOR ; !+SgNomCmp +SgGenCmp +PlGenCmp +SgNomLeft +SgGenLeft +PlGenLeft
guos0se#lågådalle:guos'se#lågådalle ACTOR ;  !+SgNomCmp +SgGenCmp +PlGenCmp
tjerastalle ACTOR ;  !+SgNomCmp +SgGenCmp +PlGenCmp
gáhpustalle ACTOR ;  !+SgNomCmp +SgGenCmp +PlGenCmp
nákkostalle ACTOR ; !+SgNomCmp +SgGenCmp +PlGenCmp +SgNomLeft +SgGenLeft +PlGenLeft
biddnustalle ACTOR ;  !+SgNomCmp +SgGenCmp +PlGenCmp
gilpustalle ACTOR ;  !+SgNomCmp +SgGenCmp +PlGenCmp
árvustalle ACTOR ; !+SgNomCmp +SgGenCmp +PlGenCmp +SgNomLeft +SgGenLeft +PlGenLeft
girjje#árvustalle ACTOR ;  !+SgNomCmp +SgGenCmp +PlGenCmp
guoktástalle ACTOR ;  !+SgNomCmp +SgGenCmp +PlGenCmp
tæksta#tjálle ACTOR ;  !+SgNomCmp +SgGenCmp +PlGenCmp
jábbme ACTOR ;  !+SgNomCmp +SgGenCmp +PlGenCmp
doajmme ACTOR ;  !+SgNomCmp +SgGenCmp +PlGenCmp
æládus#doajmme ACTOR ;  !+SgNomCmp +SgGenCmp +PlGenCmp
guhkes#man0ne:guhkes#man'ne ACTOR ;  !+SgNomCmp +SgGenCmp +PlGenCmp
man0ne ACTOR ;  !+SgNomCmp +SgGenCmp +PlGenCmp
addne ACTOR ; !+SgNomCmp +SgGenCmp +PlGenCmp +SgNomLeft +SgGenLeft +PlGenLeft
giella#addne ACTOR ;  !+SgNomCmp +SgGenCmp +PlGenCmp
manne ACTOR ;  !+SgNomCmp +SgGenCmp +PlGenCmp
gájk#vuojnne ACTOR ;  !+SgNomCmp +SgGenCmp +PlGenCmp
oahppe ACTOR ;  !+SgNomCmp +SgGenCmp +PlGenCmp
guojmme#oahppe ACTOR ;  !+SgNomCmp +SgGenCmp +PlGenCmp
viddno#oahppe ACTOR ;  !+SgNomCmp +SgGenCmp +PlGenCmp
skåvllå#oahppe ACTOR ;  !+SgNomCmp +SgGenCmp +PlGenCmp
skihppe ACTOR ;  !+SgNomCmp +SgGenCmp +PlGenCmp
giedde#tjuohppe ACTOR ;  !+SgNomCmp +SgGenCmp +PlGenCmp
rásse#tjuohppe ACTOR ;  !+SgNomCmp +SgGenCmp +PlGenCmp
bierggo#bår0re:bierggo#bår're ACTOR ;  !+SgNomCmp +SgGenCmp +PlGenCmp
stuor#bår0re:stuor#bår're ACTOR ;  !+SgNomCmp +SgGenCmp +PlGenCmp
vádtse ACTOR ;  !+SgNomCmp +SgGenCmp +PlGenCmp
várre#vádtse ACTOR ;  !+SgNomCmp +SgGenCmp +PlGenCmp
girkko#vádtse ACTOR ;  !+SgNomCmp +SgGenCmp +PlGenCmp
gibttse ACTOR ;  !+SgNomCmp +SgGenCmp +PlGenCmp
várre#gibttse ACTOR ;  !+SgNomCmp +SgGenCmp +PlGenCmp
báhttse ACTOR ;  !+SgNomCmp +SgGenCmp +PlGenCmp
maŋeldis#báhttse ACTOR ;  !+SgNomCmp +SgGenCmp +PlGenCmp
åhttse ACTOR ; !+SgNomCmp +SgGenCmp +PlGenCmp +SgNomLeft +SgGenLeft +PlGenLeft
barggo#åhttse ACTOR ;  !+SgNomCmp +SgGenCmp +PlGenCmp
dårvvo#åhttse ACTOR ;  !+SgNomCmp +SgGenCmp +PlGenCmp
gåhttse ACTOR ;  !+SgNomCmp +SgGenCmp +PlGenCmp
vuosstálasste ACTOR ; !+SgNomCmp +SgGenCmp +PlGenCmp +SgNomLeft +SgGenLeft +PlGenLeft
ármmálasste ACTOR ; !+SgNomCmp +SgGenCmp +PlGenCmp +SgNomLeft +SgGenLeft +PlGenLeft
oassálasste ACTOR ;  !+SgNomCmp +SgGenCmp +PlGenCmp
sebrudak#oassálasste ACTOR ;  !+SgNomCmp +SgGenCmp +PlGenCmp
tjåhkanim#oassálasste ACTOR ;  !+SgNomCmp +SgGenCmp +PlGenCmp
oasste ACTOR ; !+SgNomCmp +SgGenCmp +PlGenCmp +SgNomLeft +SgGenLeft +PlGenLeft
guolle#oasste ACTOR ;  !+SgNomCmp +SgGenCmp +PlGenCmp
áttjas#boahtte ACTOR ;  !+SgNomCmp +SgGenCmp +PlGenCmp
maŋemus#boahtte ACTOR ;  !+SgNomCmp +SgGenCmp +PlGenCmp
vuostasj#boahtte ACTOR ;  !+SgNomCmp +SgGenCmp +PlGenCmp
ådå#boahtte ACTOR ;  !+SgNomCmp +SgGenCmp +PlGenCmp
biehtte ACTOR ; !+SgNomCmp +SgGenCmp +PlGenCmp +SgNomLeft +SgGenLeft +PlGenLeft
jåhtte ACTOR ;  !+SgNomCmp +SgGenCmp +PlGenCmp
sisi#jåhtte ACTOR ;  !+SgNomCmp +SgGenCmp +PlGenCmp
vuojtte ACTOR ;  !+SgNomCmp +SgGenCmp +PlGenCmp +SgNomLeft +SgGenLeft +PlGenLeft
válgga#vuojtte ACTOR ;  !+SgNomCmp +SgGenCmp +PlGenCmp
tjuodtjo ACTOR ;  !+SgNomCmp +SgGenCmp +PlGenCmp
vuosste#tjuodtjo ACTOR ;  !+SgNomCmp +SgGenCmp +PlGenCmp
lávllo ACTOR ;  !+SgNomCmp +SgGenCmp +PlGenCmp
sijdda#år0ro:sijdda#år'ro ACTOR ;  !+SgNomCmp +SgGenCmp +PlGenCmp
lahka#år0ro:lahka#år'ro ACTOR ;  !+SgNomCmp +SgGenCmp +PlGenCmp
vuodna#år0ro:vuodna#år'ro ACTOR ;  !+SgNomCmp +SgGenCmp +PlGenCmp
ieme#år0ro:ieme#år'ro ACTOR ;  !+SgNomCmp +SgGenCmp +PlGenCmp
stuoves#år0ro:stuoves#år'ro ACTOR ;  !+SgNomCmp +SgGenCmp +PlGenCmp
lagos#år0ro:lagos#år'ro ACTOR ;  !+SgNomCmp +SgGenCmp +PlGenCmp
giejvos#år0ro:giejvos#år'ro ACTOR ;  !+SgNomCmp +SgGenCmp +PlGenCmp
ådå#år0ro:ådå#år'ro ACTOR ;  !+SgNomCmp +SgGenCmp +PlGenCmp
år0ro:år'ro ACTOR ;  !+SgNomCmp +SgGenCmp +PlGenCmp
merra#gádde#årro ACTOR ;  !+SgNomCmp +SgGenCmp +PlGenCmp
duossto ACTOR ; !+SgNomCmp +SgGenCmp +PlGenCmp +SgNomLeft +SgGenLeft +PlGenLeft
tjuov0vo:tjuov'vo ACTOR ; !+SgNomCmp +SgGenCmp +PlGenCmp +SgNomLeft +SgGenLeft +PlGenLeft
hedja#tjuovvo ACTOR ;  !+SgNomCmp +SgGenCmp +PlGenCmp
tjuorvvo ACTOR ; !+SgNomCmp +SgGenCmp +PlGenCmp +SgNomLeft +SgGenLeft +PlGenLeft
faktåvrrå:fakt FAKTOR ;
general#majåvrrå:general#maj FAKTOR ; !+SgNomCmp +SgGenCmp +PlGenCmp
majåvrrå:maj FAKTOR ; !+SgNomCmp +SgGenCmp +PlGenCmp
gåhkål:gåhkkål SÅHKÅR ;
bunad GAHPER ;
boulevárdda MUORRA ; !^LOAN
boulevárdda+N+SgNomCmp:boulevard%> R ; !+SgNomCmp
ambassáda KINO ; !+SgNomCmp +SgGenCmp +PlGenCmp
ambassáda+N+SgNomCmp:ambassad%> R ; !+SgNomCmp
brigáda KINO ; !+SgNomCmp +SgGenCmp +PlGenCmp
brigáda+N+SgNomCmp:brigad%> R ; !+SgNomCmp
balláda KINO ; !+SgNomCmp +SgGenCmp +PlGenCmp
balláda+N+SgNomCmp:ballad%> R ; !+SgNomCmp
kaptæjnna MUORRA ; !+SgNomCmp +SgGenCmp +PlGenCmp !^LOAN
sivil#insjinørra MUORRA ; !+SgNomCmp +SgGenCmp +PlGenCmp !NOR !^LOAN
sivil#insjinørra+N+SgNomCmp:sivil#ingeniør%> R ; !+SgNomCmp !NOR
civil#insjinørra MUORRA ; !+SgNomCmp +SgGenCmp +PlGenCmp !SW !^LOAN
civil#insjinørra+N+SgNomCmp:civil#ingeniør%> R ; !+SgNomCmp !SW
insjinørra MUORRA ; !+SgNomCmp +SgGenCmp +PlGenCmp !^LOAN
insjinørra+N+SgNomCmp:ingeniør%> R ; !+SgNomCmp
in^struktørra:in^strukt INSPEKTØR ; !+SgNomCmp +SgGenCmp +PlGenCmp
ambassadørra:ambassad INSPEKTØR ; !+SgNomCmp +SgGenCmp +PlGenCmp
kommandørra:kommand INSPEKTØR ; !+SgNomCmp +SgGenCmp +PlGenCmp !NOR
kommendørra:kommend INSPEKTØR ; !+SgNomCmp +SgGenCmp +PlGenCmp !SW
eksteriørra:eksteri INSPEKTØR ; !+SgNomCmp +SgGenCmp +PlGenCmp
eksteriørra+N+SgNomCmp:exteriør%> R ; !+SgNomCmp !SW
bajemus#insjinørra MUORRA ; !+SgNomCmp +SgGenCmp +PlGenCmp !^LOAN
bajemus#insjinørra+N+SgNomCmp:bajemus#ingeniør%> R ; !+SgNomCmp
hekto#lihtar:hekto#lihttar SÅHKÅR ;
spiger:spihker SÅHKÅR ;
tjieller:tjiel'ler SÅHKÅR ;
pihper:pihpper SÅHKÅR ; !+SgNomCmp +SgGenCmp +DefPlGenCmp
ás0sje#páhper:ás'sje#páhpper SÅHKÅR ;
hivsik#páhper:hivsik#páhpper SÅHKÅR ;
vuodo#páhper:vuodo#páhpper SÅHKÅR ;
biebbmo#páhper:biebbmo#páhpper SÅHKÅR ;
tjurvvo#páhper:tjurvvo#páhpper SÅHKÅR ;
árvvo#páhper:árvvo#páhpper SÅHKÅR ;
sáddu#páhper:sáddu#páhpper SÅHKÅR ;
báhper:báhpper SÅHKÅR ;
páhper:páhpper SÅHKÅR ;
guol0lár#båndor:guol'lár#bånndor SÅHKÅR ; !+SgNomCmp +SgGenCmp +PlGenCmp
båndor:bånndor SÅHKÅR ; !+SgNomCmp +SgGenCmp +PlGenCmp
gåntor:gånntor SÅHKÅR ;
værro#áltár:værro#álltár SÅHKÅR ;
varra#såhkår:varra#såhkkår SÅHKÅR ;
smájvva#såhkår:smájvva#såhkkår SÅHKÅR ;
bålstår:bålstår SÅHKÅR ;
plåstår:plåstår SÅHKÅR ;
ritjas:ri RITJAS ;
sekkas:sæ SEKKAS ; !+SgNomCmp +SgGenCmp +PlGenCmp
sjuvák:sjuvvag9 GÁMAS ;
sjlåtjos:sjlåhtjos GÁMAS ;
sjlåtjås:sjlåhtjås GÁMAS ;
åvddå#vuoras:åvddå#vuorras GÁMAS ; !+SgNomCmp +SgGenCmp +PlGenCmp
duobdá:duobddág8 BENA ; !+SgNomCmp +SgGenCmp +PlGenCmp
dægá:dæhkág8 BENA ;
hávssta:hávstag8 BENA ;
miesá:miesság8 BENA ;
muosa:muossag8 BENA ;
gåldå:gålldåg8 BENA ;
belaj:bellah9 GÁMAS ;
návraj:návrrah9 GÁMAS ; !+SgNomCmp +SgGenCmp +DefPlGenCmp
sálaj:sállah9 GÁMAS ;
suddo#rumáj:suddo#rubmah9 GÁMAS ; !+SgNomCmp +SgGenCmp +PlGenCmp
rumáj:rubmah9 GÁMAS ; !+SgNomCmp +SgGenCmp +PlGenCmp
dájgan:dájggan9 GÁMAS ;
sælgga#germaj:sælgga#gærmmah9 GÁMAS ; !+SgNomCmp +SgGenCmp +PlGenCmp
merra#germaj:merra#gærmmah9 GÁMAS ; !+SgNomCmp +SgGenCmp +PlGenCmp
suvdde#germaj:suvdde#gærmmah9 GÁMAS ; !+SgNomCmp +SgGenCmp +PlGenCmp
hárjak#germaj:hárjak#gærmmah9 GÁMAS ; !+SgNomCmp +SgGenCmp +PlGenCmp
germaj:gærmmah9 GÁMAS ; !+SgNomCmp +SgGenCmp +PlGenCmp
sjalmaj:sjalmmah9 GÁMAS ;
hedja#huonaj:hedja#huodnah9 GÁMAS ;
lájggom#huonaj:lájggom#huodnah9 GÁMAS ;
huonaj:huodnah9 GÁMAS ; !+SgNomCmp +SgGenCmp +PlGenCmp
rásse#virnaj:rásse#virnnah9 GÁMAS ;
virnaj:virnnah9 GÁMAS ;
várnaj:várnnah9 GÁMAS ;
beraj:berrah9 GÁMAS ; !+SgNomCmp +SgGenCmp +PlGenCmp
ruoppsis#návraj:ruoppsis#návrrah9 GÁMAS ; !+SgNomCmp +SgGenCmp +DefPlGenCmp
návraj:návrrah9 GÁMAS ;
viesaj:viessah9 GÁMAS ; !+SgNomCmp +SgGenCmp +PlGenCmp
sagij:sahkih9 GÁMAS ; !+SgNomCmp +SgGenCmp +PlGenCmp
ganij:gadnih9 GÁMAS ; !+SgNomCmp +SgGenCmp +PlGenCmp
riebij:riehpih9 GÁMAS ; !+SgNomCmp +SgGenCmp +PlGenCmp
vuoŋas:vuogŋas GÁMAS ;
ruovdoj:ruovddoh9 ÅRES ;
råkkos:råggos ÅRES ;
garra#vuojos:garra#vuodjos ÅRES ;
vielvoj:vielvvoh9 ÅRES ;
njunjoj:njunnjoh9 ÅRES ; !+SgNomCmp +SgGenCmp +PlGenCmp
maŋij:maŋŋih9 ÅRES ; !+SgNomCmp +SgGenCmp +PlGenCmp
vatjoj:vahtjoh9 ÅRES ; !+SgNomCmp +SgGenCmp +PlGenCmp
gåtjoj:gåhtjoh9 ÅRES ;
oavloj:oavlloh9 ÅRES ; !+SgNomCmp +SgGenCmp +PlGenCmp
dahkamuj:dahkam VIESSOMUJ ;
vieroj:vierroh9 ÅRES ; !+SgNomCmp +SgGenCmp +PlGenCmp
giesse#åroj:giesse#årroh9 ÅRES ; !+SgNomCmp +SgGenCmp +PlGenCmp
biejvve#åroj:biejvve#årroh9 ÅRES ; !+SgNomCmp +SgGenCmp +PlGenCmp
dálvve#åroj:dálvve#årroh9 ÅRES ; !+SgNomCmp +SgGenCmp +PlGenCmp
báhtariddjij#åroj:báhtariddjij#årroh9 ÅRES ;
åroj:årroh9 ÅRES ; !+SgNomCmp +SgGenCmp +PlGenCmp
varra#viesoj:varra#viessoh9 ÅRES ;
badoj:bahtoh9 ÅRES ;
tjeras#miedoj:tjeras#miehtoh9 ÅRES ;
vuostoj:vuosstoh9 ÅRES ;
njavoj:njavvoh9 ÅRES ; !+SgNomCmp +SgGenCmp +PlGenCmp
vielvoj:vielvvuh9 ÅRES ;
tjuojvoj:tjuojvvoh9 ÅRES ; !+SgNomCmp +SgGenCmp +PlGenCmp
njuovoj:njuovvoh9 ÅRES ;
ruvoj:ruvvoh9 ÅRES ; !+SgNomCmp +SgGenCmp +PlGenCmp
sjoavoj:sjoavvoh9 ÅRES ; !+SgNomCmp +SgGenCmp +PlGenCmp
måråj:mårråh9 GÁMAS ;
luoppal:luobbal9 GÁMAS ;
buppal:bubbal9 GÁMAS ;
snárdal:snárddal9 GÁMAS ; !+SgNomCmp +SgGenCmp +PlGenCmp
erdal:erddal9 GÁMAS ;
vettal:væddal9 GÁMAS ;
ganjál:gadnjal9 GÁMAS ;
vuonjal:vuodnjal9 GÁMAS ; !+SgNomCmp +SgGenCmp +PlGenCmp
artihkal:artihkkal9 GÁMAS ;
stipennda MUORRA ; !^LOAN
internehtta MUORRA ; !SUB !^LOAN
internæhtta+N+SgNomCmp:internet R ; !+SgNomCmp
partihkal:partihkkal9 GÁMAS ;
syhkal:syhkkal9 GÁMAS ;
firkal:firkkal9 GÁMAS ;
ginál:gidnal9 GÁMAS ;
stáhpal:stáhppal9 GÁMAS ;
ehpal:æhppal9 GÁMAS ; !+SgNomCmp +SgGenCmp +DefPlGenCmp
svirál:svirral9 GÁMAS ;
áttsal:ádtsal9 GÁMAS ;
gintal:ginntal9 GÁMAS ;
kapihtal:kapihttal9 GÁMAS ;
guhtal:guhttal9 GÁMAS ; !+SgNomCmp +SgGenCmp +PlGenCmp
ertal:ærttal9 GÁMAS ; !+SgNomCmp +SgGenCmp +DefPlGenCmp
masjval:massjval9 GÁMAS ;
tiempel:tiemmpel9 GÁMAS ;
berylla NOADE ;
stiempel:stiemmpel9 GÁMAS ;
stempal:stemmpal9  GÁMAS ;
virkal:virkkal9 GÁMAS ;
jåppål:jåbbål9 GÁMAS ;
nåppål:nåbbål9 GÁMAS ;
vierdav:vierddam9 GÁMAS ;
sjpietjav:sjpiehtjam9 GÁMAS ;
tjiekkav:tjieggam9 GÁMAS ;
rárkav:rárkkam9 GÁMAS ;
lænjggá MUORRA ;
tjiergav:tjierggam9 GÁMAS ;
spietjav:spiehtjam9 GÁMAS ;
látjav:láhtjam9 GÁMAS ; !+SgNomCmp +SgGenCmp +PlGenCmp
vátjav:váhtjam9 GÁMAS ; !+SgNomCmp +SgGenCmp +PlGenCmp
åvdåj#vátjav:åvdåj#váhtjam9 GÁMAS ; !+SgNomCmp +SgGenCmp +DefPlGenCmp
njála#njuovtjav:njála#njuoktjam9 GÁMAS ; !+SgNomCmp +SgGenCmp +DefPlGenCmp
svála#njuovtjav:svála#njuoktjam9 GÁMAS ; !+SgNomCmp +SgGenCmp +DefPlGenCmp
njuovtjav:njuoktjam9 GÁMAS ;
válkav:válkkam9 GÁMAS ;
gierkav:gierkkam9 GÁMAS ;
lárkav:lárkkam9 GÁMAS ;
gálav:gállam9 GÁMAS ; !+SgNomCmp +SgGenCmp +PlGenCmp
gelnav:gællnam9 GÁMAS ; !+SgNomCmp +SgGenCmp +PlGenCmp
njiráv:njirram9 GÁMAS ; !+SgNomCmp +SgGenCmp +PlGenCmp
birev:birem9 GÁMAS ;
bátsev:báhtsem9 GÁMAS ;
iestev:iesstem9 GÁMAS ; !+SgNomCmp +SgGenCmp +PlGenCmp
ájvan:ájvvan9 GÁMAS ;
gielbar:gielbbar9 GÁMAS ;
guoppar:guobbar9 GÁMAS ; !+SgNomCmp +SgGenCmp +DefPlGenCmp
guppar:gubbar9 GÁMAS ; !+SgNomCmp +SgGenCmp +PlGenCmp
dimbar:dimmbar SÅHKÅR ;
slimbar:slimmbar9 GÁMAS ;
viettar:vieddar9 GÁMAS ;
duottar:duoddar9 GÁMAS ;
fáttar:fáddar SÅHKÅR ; !+SgNomCmp +SgGenCmp +PlGenCmp
låvda#máttar:låvda#máddar9 GÁMAS ;
alme#máttar:alme#máddar9 GÁMAS ;
goahte#máttar:goahte#máddar9 GÁMAS ;
máttar:máddar9 GÁMAS ; !+SgNomCmp +SgGenCmp +PlGenCmp
hildar:hilldar9 GÁMAS ;
skuoldar:skuolldar9 GÁMAS ;
áldar:álldar SÅHKÅR ; !+SgNomCmp +SgGenCmp +DefPlGenCmp +SgNomLeft +SgGenLeft +PlGenLeft
tjuokkar:tjuoggar9 GÁMAS ;
suonjar:suodnjar9 GÁMAS ;
suodna#tjagár:suodna#tjahkar9 GÁMAS ;
tjagár:tjahkar9 GÁMAS ;
lådde#tjiegar:lådde#tjiehkar9 GÁMAS ;
njoammel#tjiegar:njoammel#tjiehkar9 GÁMAS ;
tjiegar:tjiehkar9 GÁMAS ; !+SgNomCmp +SgGenCmp +PlGenCmp
berun#áhkar:berun#áhkkar SÅHKÅR ;
áhkar:áhkkar SÅHKÅR ; !+SgNomCmp +SgGenCmp +PlGenCmp
tjijkar:tjijkkar SÅHKÅR ;
gamár:gabmar9 GÁMAS ;
giemar:giebmar9 GÁMAS ;
stájnar:stájnnar SÅHKÅR ; !+SgNomCmp +SgGenCmp +PlGenCmp
hálstar:hálsstar SÅHKÅR ;
listar:lisstar9 GÁMAS ;
bålstar:bålsstar SÅHKÅR ;
hávstar:hávsstar9 GÁMAS ;
lihtar:lihttar SÅHKÅR ;
lihter:lihtter SÅHKÅR ;
lijter:lijte9r SÅHKÅR ;
fiehtar:fiehttar SÅHKÅR ;
ertar:ærttar SÅHKÅR ; !+SgNomCmp +SgGenCmp +DefPlGenCmp
slievar:slievvar9 GÁMAS ; !+SgNomCmp +SgGenCmp +PlGenCmp
guoŋar:guogŋar9 GÁMAS ;
muoger:muohker9 GÁMAS ; !+SgNomCmp +SgGenCmp +PlGenCmp
guober:guohper9 GÁMAS ;
væjdár:væjddár SÅHKÅR ; !+SgNomCmp +SgGenCmp +PlGenCmp
návdár:návddár SÅHKÅR ; !+SgNomCmp +SgGenCmp +PlGenCmp
luorjár:luorjjár SÅHKÅR ; !+SgNomCmp +SgGenCmp +PlGenCmp
diesŋár:diesŋár9 GÁMAS ;
rájdam:rájddam GÁMAS ;
tjiergam:tjierggam GÁMAS ;
njuovtjam:njuoktjam GÁMAS ;
gierkam:gierkkam GÁMAS ;
bijlla#getsam:bijlla#gehtsam GÁMAS ;
getsam:gehtsam GÁMAS ;
vuojŋam:vuojŋŋam GÁMAS ;
gabdas:gabddas GÁMAS ; !+SgNomCmp +SgGenCmp +PlGenCmp
muohta#tjajdas:muohta#tjajddas GÁMAS ;
tjajdas:tjajddas GÁMAS ;
kapihtal:kapihttal GÁMAS ;
tjijdas:tjijddas GÁMAS ;
giehta#vuojdas:giehta#vuojddas GÁMAS ;
tsoapptse#vuojdas:tsoapptse#vuojddas GÁMAS ;
nardus#vuojdas:nardus#vuojddas GÁMAS ;
sabek#vuojdas:sabek#vuojddas GÁMAS ;
vuojdas:vuojddas GÁMAS ;
várdas:várddas GÁMAS ;
buttas:buddas GÁMAS ;
skárjak#buttas:skárjak#buddas GÁMAS ;
suvdas:suvddas GÁMAS ;
gievdas:gievddas GÁMAS ;
aldas:alldas GÁMAS ;
sváldas:sválldas GÁMAS ;
jáhkka#rádas:jáhkka#rádas GÁMAS ; !+SgNomCmp +SgGenCmp +PlGenCmp
jásska#rádas:jásska#rádas GÁMAS ; !+SgNomCmp +SgGenCmp +PlGenCmp
tjalmme#rikkas:tjalmme#riggas GÁMAS ;
álltár#rikkas:álltár#riggas GÁMAS ;
rikkas:riggas GÁMAS ;
båkkas:båggas GÁMAS ;
svájgas:svájggas GÁMAS ;
mielgas:mielggas GÁMAS ;
biergas:bierggas GÁMAS ;
njæjgas:njæ9jggas GÁMAS ;
niejgas:niejggas GÁMAS ;
tsirgas:tsirggas GÁMAS ;
tjuorgas:tjuorggas GÁMAS ;
gåvgas+N+Sg+Nom:gåvgas%> K ;
gåvgas+N+SgNomCmp:gåvgas%> R ; !+SgNomCmp
goavgas:goavggas GÁMAS ;
tjuovgas:tjuovggas GÁMAS ;
rákkas:rággas GÁMAS ;
báhko#vajás:báhko#vadjas GÁMAS ; !XXX typo?
báhko#vájas:báhko#vádjas GÁMAS ; !SUB correct?
stiebil#ruojas:stiebil#ruodjas GÁMAS ;
ruojas:ruodjas GÁMAS ;
njálmme#sárjas:njálmme#sárjjas GÁMAS ;
sárjas:sárjjas GÁMAS ;
sæjvvom#berjas:sæjvvom#bærjjas GÁMAS ;
berjas:bærjjas GÁMAS ;
beljas:bælljas GÁMAS ;
buttjas:budtjas GÁMAS ;
oajvve#bávtjas:oajvve#báktjas GÁMAS ;
tjoajvve#bávtjas:tjoajvve#báktjas GÁMAS ;
sjábtjas:sjábttjas GÁMAS ;
debtjas:dæbttjas GÁMAS ;
regas:rehkas GÁMAS ;
njahkas:njahkkas GÁMAS ;
tjuojkka#dálkas:tjuojkka#dálkkas GÁMAS ;
gåsås#dálkas:gåsås#dálkkas GÁMAS ;
vuosstá#dálkas:vuosstá#dálkkas GÁMAS ;
dálkas:dálkkas GÁMAS ;
gárkas:gárkkas GÁMAS ;
huvkas:huvkkas GÁMAS ;
gaskas:gasskas GÁMAS ; !+SgNomCmp +SgGenCmp +DefPlGenCmp
asjkas:assjkas GÁMAS ; !+SgNomCmp +SgGenCmp +DefPlGenCmp
bárro#sjilisjkas:bárro#sjilissjkas GÁMAS ;
njaskas:njasskas GÁMAS ;
muorra#tjieskas:muorra#tjiesskas GÁMAS ;
tjieskas:tjiesskas GÁMAS ;
bádne#mieskas:bádne#miesskas GÁMAS ;
buoskas:buosskas GÁMAS ;
suoskas:suosskas GÁMAS ;
valás:vallas GÁMAS ;
gielas:giellas GÁMAS ;
báhta#guor#stielas:báhta#guor#stiellas GÁMAS ;
stielas:stiellas GÁMAS ;
sválas:svállas GÁMAS ; !+SgNomCmp +SgGenCmp +PlGenCmp
ramás:rabmas GÁMAS ;
tjuomas:tjuobmas GÁMAS ;
ruomas:ruobmas GÁMAS ; !+SgNomCmp +SgGenCmp +PlGenCmp
gámas:gábmas GÁMAS ;
rusjmas:russjmas GÁMAS ;
tjalmas:tjalmmas GÁMAS ;
guolmas:guolmmas GÁMAS ;
duolmos:duolmmos GÁMAS ;
darmas:darmmas GÁMAS ;
tjuormas:tjuormmas GÁMAS ; !+SgNomCmp +SgGenCmp +PlGenCmp
gål0le#suormas:gål'le#suormmas GÁMAS ;
giládus#suormas:giládus#suormmas GÁMAS ;
suormas:suormmas GÁMAS ;
urmas:urmmas GÁMAS ; !+SgNomCmp +SgGenCmp +PlGenCmp
tjismas:tjissmas GÁMAS ;
tjanás:tjadnas GÁMAS ;
jåhkå#vanás:jåhkå#vadnas GÁMAS ;
vanás:vadnas GÁMAS ;
spánas:spádnas GÁMAS ;
ábnas:ábnnas GÁMAS ;
svájnas:svájnnas GÁMAS ; !+SgNomCmp +SgGenCmp +PlGenCmp
giernas:giernnas GÁMAS ;
árnas:árnnas GÁMAS ; !+SgNomCmp +SgGenCmp +PlGenCmp
hárnas:hárnnas GÁMAS ; !+SgNomCmp +SgGenCmp +PlGenCmp
gasnas:gassnas GÁMAS ;
gabás:gahpas GÁMAS ;
svabás:svahpas GÁMAS ;
guobas:guohpas GÁMAS ; !+SgNomCmp +SgGenCmp +PlGenCmp
gabás:gahpas GÁMAS ;
tjiehpas:tjiehppas GÁMAS ;
gurpas:gurppas GÁMAS ;
gieras:gierras GÁMAS ;
tjieras:tjierras GÁMAS ;
nieras:nierras GÁMAS ;
tjeras:tjerras GÁMAS ;
veras:verras GÁMAS ;
lahka#birás:lahka#birras GÁMAS ; !+SgNomCmp +SgGenCmp +PlGenCmp
fáhka#birás:fáhka#birras GÁMAS ;
barggo#birás:barggo#birras GÁMAS ;
lagos#birás:lagos#birras GÁMAS ; !+SgNomCmp +SgGenCmp +PlGenCmp
birás:birras GÁMAS ; !+SgNomCmp +SgGenCmp +PlGenCmp
fáhka#birás:fáhka#birras GÁMAS ; !+SgNomCmp +SgGenCmp +PlGenCmp
ráde#ájras:ráde#ájrras GÁMAS ; !+SgNomCmp +SgGenCmp +PlGenCmp
stuorra#dikke#ájras:stuorra#dikke#ájrras GÁMAS ; !+SgNomCmp +SgGenCmp +PlGenCmp
sáme#dikke#ájras:sáme#dikke#ájrras GÁMAS ; !+SgNomCmp +SgGenCmp +PlGenCmp
ájras:ájrras GÁMAS ; !+SgNomCmp +SgGenCmp +PlGenCmp
duoras:duorras GÁMAS ;
gáras:gárras GÁMAS ;
vuovsas:vuoksas GÁMAS ;
giesas:giessas GÁMAS ;
álmmuk#subtsas:álmmuk#subttsas GÁMAS ;
subtsas:subttsas GÁMAS ;
suptsas:supptsas GÁMAS ;
ruohtsas:ruohttsas GÁMAS ;
giehta#ladás:giehta#lahtas GÁMAS ;
juolgge#ladás:juolgge#lahtas GÁMAS ;
garŋŋel#ladás:garŋŋel#lahtas GÁMAS ;
ladás:lahtas GÁMAS ;
riedas:riehtas GÁMAS ; !+SgNomCmp +SgGenCmp +PlGenCmp
riedes:riehtes GÁMAS ; !+SgNomCmp +SgGenCmp +PlGenCmp
ujvva#bivtas:ujvva#biktas GÁMAS ;
målsos#bivtas:målsos#biktas GÁMAS ;
skidde#bivtas:skidde#biktas GÁMAS ;
álmmuk#bivtas:álmmuk#biktas GÁMAS ;
bivvam#bivtas:bivvam#biktas GÁMAS ;
mæsso#bivtas:mæsso#biktas GÁMAS ;
ålggo#bivtas:ålggo#biktas GÁMAS ;
rássjo#bivtas:rássjo#biktas GÁMAS ;
duogŋas#bivtas:duogŋas#biktas GÁMAS ;
bajeldis#bivtas:bajeldis#biktas GÁMAS ;
hullo#vuoleldis#bivtas:hullo#vuoleldis#biktas GÁMAS ;
vuoleldis#bivtas:vuoleldis#biktas GÁMAS ;
ålgoldis#bivtas:ålgoldis#biktas GÁMAS ;
måvttå#bivtas:måvttå#biktas GÁMAS ;
bivtas:biktas GÁMAS ;
sisbivtas:sisbiktas GÁMAS ;
sieptas:siepptas GÁMAS ;
muohta#tjastas:muohta#tjasstas GÁMAS ;
tjastas:tjasstas GÁMAS ;
biehtas:biehttas GÁMAS ;
urtas:urttas GÁMAS ;
bivás:bivvas GÁMAS ;
hivás:hivvas GÁMAS ;
suovas:suovvas GÁMAS ;
hiehte#tjuorvas:hiehte#tjuorvvas GÁMAS ;
tjuorvas:tjuorvvas GÁMAS ;
báhttja#darvas:báhttja#darvvas GÁMAS ;
gávas:gávvas GÁMAS ;
smávas:smávvas GÁMAS ;
biello#daŋás:biello#dagŋas GÁMAS ; !+SgNomCmp +SgGenCmp +DefPlGenCmp
sarre#daŋás:sarre#dagŋas GÁMAS ; !+SgNomCmp +SgGenCmp +DefPlGenCmp
jågŋå#daŋás:jågŋå#dagŋas GÁMAS ; !+SgNomCmp +SgGenCmp +DefPlGenCmp
daŋás:dagŋas GÁMAS ; !+SgNomCmp +SgGenCmp +DefPlGenCmp
duogŋas:duoggŋas GÁMAS ;
slivŋas:slivŋŋas GÁMAS ;
sajes:sadjes ÅRES ; !+SgNomCmp +SgGenCmp +PlGenCmp
bena#gieris:bena#gierris GÁMAS ; !+SgNomCmp +SgGenCmp +PlGenCmp
vielljam#gieres:vielljam#gierres ÅRES ; !+SgNomCmp +SgGenCmp +PlGenCmp
bárnne#gieres:bárnne#gierres ÅRES ; !+SgNomCmp +SgGenCmp +PlGenCmp
gieres:gierres ÅRES ; !+SgNomCmp +SgGenCmp +PlGenCmp
ráddnam#gieres:ráddnam#gierres ÅRES ; !+SgNomCmp +SgGenCmp +PlGenCmp
gieris:gierris GÁMAS ;
geris:gerris GÁMAS ;
mieris:mierris GÁMAS ;
sárnos:sárnnos GÁMAS ;
vattás:vaddás GÁMAS ;
gábdás:gábddás GÁMAS ;
gæsás:gæssás GÁMAS ;
åppås:åbbås GÁMAS ;
iehkedis#ådåsa:iehkedis#ådås SNJIERÁGA ;
bårjås:bårjjås GÁMAS ;
gåbtjås:gåbttjås GÁMAS ;
gåptjås:gåpptjås GÁMAS ;
bålås:bållås GÁMAS ; !+SgNomCmp +SgGenCmp +PlGenCmp
jålås:jållås GÁMAS ;
lerrit:lerid9 GÁMAS ;
nårås:nårrås GÁMAS ;
gåsås:gåssås GÁMAS ;
boaktjam#gåsås:boaktjam#gåssås GÁMAS ;
tsåjtsås:tsåjttsås GÁMAS ;
låvtås:låktås GÁMAS ;
gåhkes:gåhk GÅHKES ; !+SgNomCmp +SgGenCmp +PlGenCmp
tjålkes:tj TJÅLKES ;
rabok:rahpog9 ÅRES ;
bæsoj:bæsso BØSOJ ;
bøsoj:bøsso BØSOJ ;
árvos:árvvos ÅRES ;
árvus:árvvus ÅRES ;
oaloj:oalloh9 ÅRES ;
åvdåj:åvddåh9 ÅRES ;
tjoaloj:tjoalloh9 ÅRES ;
gieloj:gielloh9 ÅRES ;
miedoj:miehtoh9 ÅRES ;
savoj:savvoh9 ÅRES ;
ávvo#ganjál:ávvo#gadnjal9 ÅRES ;
gutjel:guhtjel9 ÅRES ; !+SgNomCmp +SgGenCmp +PlGenCmp
gåttol:gåddol9 ÅRES ;
juppol:jubbol9 ÅRES ;
badje#oalol:badje#oallol9 ÅRES ;
oalol:oallol9 ÅRES ;
sæmol:sæbmol9 ÅRES ; !+SgNomCmp +SgGenCmp +DefPlGenCmp
navol:navvol9 ÅRES ; !+SgNomCmp +SgGenCmp +PlGenCmp
suvol:suvvol9 ÅRES ; !+SgNomCmp +SgGenCmp +PlGenCmp
vuonev:vuodnem9 ÅRES ; !+SgNomCmp +SgGenCmp +PlGenCmp
savon:savvon9 ÅRES ;
ájtar:ájttar9 ÅRES ; !+SgNomCmp +SgGenCmp +PlGenCmp
lijtar:lijttar9 ÅRES ;
iepper:iebber9 ÅRES ;
bassem#sájger:bassem#sájgger9 ÅRES ;
sájger:sájgger9 ÅRES ;
gitjer:gihtjer9 ÅRES ;
gitjár:gihtjár9 ÅRES ;
nager:nahker9 ÅRES ;
gáhker:gáhkker9 ÅRES ;
sjimer:sjibmer9 ÅRES ;
sjuomer:sjuobmer9 ÅRES ; !+SgNomCmp +SgGenCmp +PlGenCmp
bismer:bissmer9 ÅRES ;
duber:duhper9 ÅRES ; !+SgNomCmp +SgGenCmp +PlGenCmp
dåvter:dåkter9 ÅRES ; !+SgNomCmp +SgGenCmp +PlGenCmp
suoŋer:suogŋer9 ÅRES ;
sieppor:siebbor9 ÅRES ; !+SgNomCmp +SgGenCmp +PlGenCmp
vijor:vidjor9 ÅRES ;
juvlla#stávtjor:juvlla#stávttjor9 ÅRES ;
gilkor:gilkkor9 ÅRES ;
moaskor:moasskor9 ÅRES ; !+SgNomCmp +SgGenCmp +PlGenCmp
slidor:slihtor9 ÅRES ; !+SgNomCmp +SgGenCmp +PlGenCmp
!jánndur:jánndur9 ÅRES ; !+SgNomCmp +SgGenCmp +DefPlGenCmp
jándur:jánndur9 ÅRES ; !+SgNomCmp +SgGenCmp +DefPlGenCmp
vedur:vehtur9 ÅRES ;
áltár:álltár9 SÅHKÅR ;
vanás:vadnas ÅRES ;
soades:soades ÅRES ;
oattes:oaddes ÅRES ;
hiebdes:hiebddes ÅRES ; !+SgNomCmp +SgGenCmp +PlGenCmp
åbdes:åbddes ÅRES ;
váttes:váddes ÅRES ;
áttes:áddes ÅRES ;
bådes:bådes ÅRES ; !+SgNomCmp +SgGenCmp +PlGenCmp
gurges:gurgges ÅRES ;
!nákkes:nágges ÅRES ; !adj
bajes:badjes ÅRES ;
májes:mádjes ÅRES ; !+SgNomCmp +SgGenCmp +PlGenCmp
guobme#bårjås:guobme#bårjjes ÅRES ;
njunjes:njunnjes ÅRES ;
diehto#juohkem#kampánnja MUORRA ;
kampánnja MUORRA ;
kampánnja+N+SgNomCmp:kampanj%> R ; !+SgNomCmp !SWE
gártjes:gárttjes ÅRES ;
butjes:but BUTJES ;
sieges:siehkes ÅRES ;
!haddodahkes:haddodahkkes ÅRES ; !adj.
gåjkes:gåjkkes ÅRES ; !+SgNomCmp +SgGenCmp +PlGenCmp
gálles:gál'les ÅRES ; !+SgNomCmp +SgGenCmp +PlGenCmp
gieles:gielles ÅRES ;
tjules:tjulles ÅRES ;
guolle#máles:guolle#málles ÅRES ;
bierggo#máles:bierggo#málles ÅRES ;
iehkedis#máles:iehkedis#málles ÅRES ;
máles:málles ÅRES ;
gádnes:gáddnes ÅRES ;
láhka#oahpes:láhka#oahppes ÅRES ; !+SgNomCmp +SgGenCmp +PlGenCmp
tjáluk#oahpes:tjáluk#oahppes ÅRES ; !+SgNomCmp +SgGenCmp +PlGenCmp
oahpes:oahppes ÅRES ; !+SgNomCmp +SgGenCmp +PlGenCmp
doares:doarres ÅRES ;
dieres:dierres ÅRES ;
viellja#gieres:viellja#gierres ÅRES ; !+SgNomCmp +SgGenCmp +PlGenCmp
stuores:stuorres ÅRES ; !+SgNomCmp +SgGenCmp +PlGenCmp
duvres:duvrres ÅRES ;
náres:nárres ÅRES ;
hurre#åres:hurre#årres ÅRES ; !+SgNomCmp +SgGenCmp +PlGenCmp
vuontsá#åres:vuontsá#årres ÅRES ; !+SgNomCmp +SgGenCmp +PlGenCmp
åres:årres ÅRES ; !+SgNomCmp +SgGenCmp +PlGenCmp
girjje#oases:girjje#oasses ÅRES ; !+SgNomCmp +SgGenCmp +PlGenCmp
suolle#oases:suolle#oasses ÅRES ;
biebbmo#oases:biebbmo#oasses ÅRES ; !+SgNomCmp +SgGenCmp +PlGenCmp
oases:oasses ÅRES ; !+SgNomCmp +SgGenCmp +PlGenCmp
rievtes:riektes ÅRES ;
gådde#sárves:gådde#sárvves ÅRES ;
biejves:biejvves ÅRES ;
doalves:doalvves ÅRES ;
doappos:doabbos ÅRES ;
dæppos:dæbbos ÅRES ;
idja#oados:idja#oados ÅRES ;
oados:oados ÅRES ;
idedis#oados:idedis#oados ÅRES ;
sjattos:sjaddos ÅRES ;
vattos:vaddos ÅRES ;
guottos:guoddos ÅRES ;
hiehte#tjoavdos:hiehte#tjoavddos ÅRES ;
tjoavdos:tjoavddos ÅRES ;
suvdos:suvddos ÅRES ;
!baldos:balldos ÅRES ; !adj
vuodos:vuodos ÅRES ;
!sædos:sædos ÅRES ; !adj
juojgos:juojggos ÅRES ;
tjuojgos:tjuojggos ÅRES ;
dålgos:dålggos ÅRES ;
bajos:badjos ÅRES ;
vajos:vadjos ÅRES ;
tjuojos:tjuodjos ÅRES ;
måjos:mådjos ÅRES ;
girjos:girjjos ÅRES ;
buonjos:buodnjos ÅRES ;
njunjos:njunnjos ÅRES ; !+SgNomCmp +SgGenCmp +PlGenCmp
oattjos:oadtjos ÅRES ;
ritjos:rihtjos ÅRES ;
vuotjos:vuohtjos ÅRES ;
látjos:láhtjos ÅRES ;
bivtas#båtjos:bivtas#båhtjos ÅRES ;
såjådim#gætjos:såjådim#gæhtjos ÅRES ;
suorgudis#gætjos:suorgudis#gæhtjos ÅRES ;
kásus#gætjos:kásus#gæhtjos ÅRES ;
gætjos:gæhtjos ÅRES ;
gåhtjos:gåhttjos ÅRES ; !+SgNomCmp +SgGenCmp +PlGenCmp
ruvtjos:ruvttjos ÅRES ;
boavtjos:boaktjos ÅRES ;
lagos:lahkos ÅRES ; !+SgNomCmp +SgGenCmp +PlGenCmp
boagos:boahkos ÅRES ;
báhko#stoagos:báhko#stoahkos ÅRES ;
stoagos:stoahkos ÅRES ;
vuorro#viegos:vuorro#viehkos ÅRES ;
viegos:viehkos ÅRES ;
duogos:duohkos ÅRES ;
rijka#juogos:rijka#juohkos ÅRES ;
suohkan#juogos:suohkan#juohkos ÅRES ;
giella#juogos:giella#juohkos ÅRES ;
ulmme#juogos:ulmme#juohkos ÅRES ;
oajvve#juogos:oajvve#juohkos ÅRES ;
nissun#juogos:nissun#juohkos ÅRES ;
barggo#juogos:barggo#juohkos ÅRES ;
tjiektjam#juogos:tjiekt#juohkos ÅRES ;
æjgát#juogos:æjgá#juohkos ÅRES ;
sáme#riektá#juogos:sáme#riektá#juohkos ÅRES ;
juogos:juohkos ÅRES ;
tjuogos:tjuohkos ÅRES ;
jugos:juhkos ÅRES ;
sugos:suhkos ÅRES ;
biebbmo#lågos:biebbmo#låhkos ÅRES ;
lågos:låhkos ÅRES ;
rågos:råhkos ÅRES ;
gurkos:gurkkos ÅRES ;
suoskos:suosskos ÅRES ;
njalos:njallos ÅRES ;
tjuolos:tjuollos ÅRES ;
timbar#tjuolos:timbar#tjuollos ÅRES ;
gádde#muolos:gádde#muollos ÅRES ;
muolos:muollos ÅRES ;
vuolos:vuollos ÅRES ;
åvdåldis#goalos:åvdåldis#goallos ÅRES ;
álos:állos ÅRES ;
berun#bálos:berun#bállos ÅRES ;
bálos:bállos ÅRES ;
ánjes:ádnjes ÅRES ;
giehta#tjálos:giehta#tjállos ÅRES ;
guhkes#tjálos:guhkes#tjállos ÅRES ;
tjálos:tjállos ÅRES ;
alátjamos:alátjabmos ÅRES ;
biebmos:biebbmos ÅRES ;
tjajmos:tjajmmos ÅRES ;
vájmos:vájmmos ÅRES ;
giedjek#tjanos:giedjek#tjadnos ÅRES ;
ibnos:ibnnos ÅRES ; !+SgNomCmp +SgGenCmp +PlGenCmp
sæjnos:sæjnnos ÅRES ;
vuornos:vuornnos ÅRES ;
båkså#mernos:båkså#mernnos ÅRES ;
gávnos:gávnnos ÅRES ;
tsábos:tsáhpos ÅRES ;
gilbos:gillbos ÅRES ;
gålmå#lávk#gilbos:gålmå#lávk#gilbbos ÅRES ;
tjuohpos:tjuohppos ÅRES ;
buollda#gahpos:buollda#gahppos ÅRES ;
gålmå#lávk#gilpos:gålmå#lávk#gilppos ÅRES ;
tjuojggam#gilpos:tjuojggam#gilppos ÅRES ;
viehkam#gilpos:viehkam#gilppos ÅRES ;
tjerastallam#gilpos:tjerastallam#gilppos ÅRES ;
lávllom#gilpos:lávllom#gilppos ÅRES ;
gilpos:gilppos ÅRES ;
gilbos:gilbbos ÅRES ;
vuolgos:vuolggos ÅRES ;
gáger:gáhker ÅRES ;
guober:guohper ÅRES ;
spieldar:spielldar ÅRES ;
månne#vispos:månne#visspos ÅRES ;
doaros:doarros ÅRES ;
goaros:goarros ÅRES ;
månne#fieros:månne#fierros ÅRES ;
fieros:fierros ÅRES ;
lahka#biros:lahka#birros ÅRES ; !+SgNomCmp +SgGenCmp +PlGenCmp
goahte#biros:goahte#birros ÅRES ;
biros:birros ÅRES ; !+SgNomCmp +SgGenCmp +PlGenCmp
tjivros:tjivrros ÅRES ; !+SgNomCmp +SgGenCmp +PlGenCmp
idedis#båros:idedis#bårros ÅRES ;
båros:bårros ÅRES ;
mávsos:máksos ÅRES ;
læpsos:læppsos ÅRES ;
guolbbe#basos:guolbbe#bassos ÅRES ;
lihtte#basos:lihtte#bassos ÅRES ;
bivtas#basos:bivtas#bassos ÅRES ;
basos:bassos ÅRES ;
goasos:goassos ÅRES ; !+SgNomCmp +SgGenCmp +PlGenCmp
boaktjánis#gåsos:boaktjánis#gåssos ÅRES ;
sierra#gæsos:sierra#gæssos ÅRES ;
ruhta#gæsos:ruhta#gæssos ÅRES ;
tjoahkkáj#gæsos:tjoahkkáj#gæssos ÅRES ;
værro#gæsos:værro#gæssos ÅRES ;
gæsos:gæssos ÅRES ;
gattsos:gadtsos ÅRES ;
biejve#váttsos:biejve#vádtsos ÅRES ;
váttsos:vádtsos ÅRES ;
åtsos:åhtsos ÅRES ;
idja#gåtsos:idja#gåhtsos ÅRES ;
gåtsos:gåhtsos ÅRES ;
válgga#boados:válgga#boahtos ÅRES ;
doajmma#boados:doajmma#boahtos ÅRES ;
jienastim#boados:jienastim#boahtos ÅRES ;
boados:boahtos ÅRES ;
idja#judos:idja#juhtos ÅRES ; !+SgNomCmp +SgGenCmp +PlGenCmp
miehttse#judos:miehttse#juhtos ÅRES ; !+SgNomCmp +SgGenCmp +PlGenCmp
biebbmo#judos:biebbmo#juhtos ÅRES ; !+SgNomCmp +SgGenCmp +PlGenCmp
guober#judos:guober#juhtos ÅRES ; !+SgNomCmp +SgGenCmp +PlGenCmp
judos:juhtos ÅRES ; !+SgNomCmp +SgGenCmp +PlGenCmp
jådos:jåhtos ÅRES ;
lules#jådos:lules#jåhtos ÅRES ;
ales#jådos:ales#jåhtos ÅRES ;
låptos:låpptos ÅRES ;
guolle#oastos:guolle#oasstos ÅRES ;
oastos:oasstos ÅRES ;
måstos:måsstos ÅRES ;
lájtos:lájttos ÅRES ;
savos:savvos ÅRES ;
balvos:balvvos ÅRES ; !+SgNomCmp +SgGenCmp +PlGenCmp
njuovos:njuovvos ÅRES ;
báhko#tjuovos:báhko#tjuovvos ÅRES ;
tjuovos:tjuovvos ÅRES ;
tjoaskes:tjoasskes ÅRES ;
idja#tjoaskes:idja#tjoasskes ÅRES ;
gåvos:gåvvos ÅRES ;
båkså#mærŋos:båkså#mærŋŋos ÅRES ;
mærŋos:mærŋŋos ÅRES ;
ujvva#gåbtjås:ujvva#gåbttjås ÅRES ;
åvddå#gåbtjås:åvddå#gåbttjås ÅRES ;
muohta#bålås:muohta#bållås ÅRES ; !+SgNomCmp +SgGenCmp +PlGenCmp
rássjo#bålås:rássjo#bållås ÅRES ; !+SgNomCmp +SgGenCmp +PlGenCmp
ruos0sa#ráppes:ruos'sa#rábbe SARVES ; !+SgNomCmp +SgGenCmp +PlGenCmp
lyjrra MUORRA ; !^LOAN
martyjrra MUORRA ; !^LOAN
martyjrra+N+SgNomCmp:martyr%> R ; !+SgNomCmp
prosedyjrra MUORRA ; !^LOAN
procedyjrra MUORRA ; !SW !^LOAN
procedyjrra+N+SgNomCmp:procedyr%> R ; !+SgNomCmp !SW
alkyjlla MUORRA ; !^LOAN
alkyjlla+N+SgNomCmp:alkyl%> R ; !+SgNomCmp
násste#ráppes:násste#rábbe SARVES ; !+SgNomCmp +SgGenCmp +PlGenCmp
ráppes:rábbe SARVES ; !+SgNomCmp +SgGenCmp +PlGenCmp
sváles:sválle SARVES ; !+SgNomCmp +SgGenCmp +PlGenCmp
hárjje#sváles:hárjje#sválle SARVES ; !+SgNomCmp +SgGenCmp +PlGenCmp
báldes:bállde SARVES ; !+SgNomCmp +SgGenCmp +PlGenCmp
goabdes:goabdde SARVES ;
láf0fes:láf'fe SARVES ; !+SgNomCmp +SgGenCmp +PlGenCmp
várre#bálges:várre#bálgge SARVES ;
måtsa#bálges:måtsa#bálgge SARVES ;
vádtsem#bálges:vádtsem#bálgge SARVES ;
bálges:bálgge SARVES ;
oajvve#tjuokkes:oajvve#tjuogge SARVES ;
tjuokkes:tjuogge SARVES ;
bálggá#tsiekkes:bálggá#tsiegge SARVES ;
njunnje#njuorges:njunnje#njuorgge SARVES ;
snjutjek#njuorges:snjutjek#njuorgge SARVES ;
sjnjutjek#njuorges:sjnjutjek#njuorgge SARVES ;
njuorges:njuorgge SARVES ;
bijlla#gárges:bijlla#gárgge SARVES ;
badne#gárges:badne#gárgge SARVES ;
báhko#gárges:báhko#gárgge SARVES ;
gárges:gárgge SARVES ;
guobmo#lákkes:guobmo#lágge SARVES ;
libjes:libjje SARVES ;
njunjes:njunnje SARVES ;
lis0sjes:lis'sje SARVES ;
gártjes:gárttje SARVES ;
tsiehkes:tsiehkke SARVES ;
irkes:irkke SARVES ; !+SgNomCmp +SgGenCmp +PlGenCmp
guolle#tjaskes:guolle#tjasske SARVES ;
tjaskes:tjasske SARVES ;
sil0les:sil'le SARVES ;
gálles:gál'le SARVES ; !+SgNomCmp +SgGenCmp +PlGenCmp
skuogga#sváles:skuogga#svál'le SARVES ; !+SgNomCmp +SgGenCmp +PlGenCmp
hárjje#sváles:hárjje#svál'le SARVES ; !+SgNomCmp +SgGenCmp +PlGenCmp
bádne#sváles:bádne#svál'le SARVES ; !+SgNomCmp +SgGenCmp +PlGenCmp
sájtte#sváles:sájttes#svál'le SARVES ; !+SgNomCmp +SgGenCmp +PlGenCmp
svál0es:svál'le SARVES ; !+SgNomCmp +SgGenCmp +PlGenCmp
bieles:bielle SARVES ; !+Last
vielmes:vielmme SARVES ; !+SgNomCmp +SgGenCmp +PlGenCmp
moarmes:moarmme SARVES ; !+SgNomCmp +SgGenCmp +PlGenCmp
gádnes:gáddne SARVES ;
vuornes:vuornne SARVES ;
joavnes:joavnne SARVES ;
giehpes:giehppe SARVES ;
hábres:hábrre SARVES ; !+SgNomCmp +SgGenCmp +PlGenCmp
tjievres:tjievrre SARVES ; !+SgNomCmp +SgGenCmp +PlGenCmp
vivvasas0ses:vivvasas'se SARVES ; !+SgNomCmp +SgGenCmp +PlGenCmp
áhkkásas0ses:áhkkásas'se SARVES ; !+SgNomCmp +SgGenCmp +PlGenCmp
boadnjesas0ses:boadnjesas'se SARVES ; !+SgNomCmp +SgGenCmp +PlGenCmp
lás0ses:lás'se SARVES ;
viepses:vieppse SARVES ; !+SgNomCmp +SgGenCmp +PlGenCmp
mannjesasses:mannjesasse SARVES ; !+SgNomCmp +SgGenCmp +PlGenCmp
hárses:hársse SARVES ;
jienastim#rievtes:jienastim#riekte SARVES ;
gistá:gisstá GISTÁ ;
biesta#rástes:biesta#rásste SARVES ; !+SgNomCmp +SgGenCmp +PlGenCmp
giergge#rástes:giergge#rásste SARVES ; !+SgNomCmp +SgGenCmp +PlGenCmp
biellje#rástes:biellje#rásste SARVES ; !+SgNomCmp +SgGenCmp +PlGenCmp
diermme#rástes:diermme#rásste SARVES ; !+SgNomCmp +SgGenCmp +PlGenCmp
bákte#rástes:bákte#rásste SARVES ; !+SgNomCmp +SgGenCmp +PlGenCmp
vitser#rástes:vitser#rásste SARVES ; !+SgNomCmp +SgGenCmp +PlGenCmp
tjáhppis#rástes:tjáhppis#rásste SARVES ; !+SgNomCmp +SgGenCmp +PlGenCmp
rástes:rásste SARVES ; !+SgNomCmp +SgGenCmp +PlGenCmp
ruojves:ruojvve SARVES ;
rájves:rájvve SARVES ; !+SgNomCmp +SgGenCmp +PlGenCmp
suoves:suovve SARVES ;
gådde#sarves:gådde#sarvve SARVES ; !+SgNomCmp +SgGenCmp +PlGenCmp
jalŋes:jalŋŋe SARVES ;
sabek#bierŋes:sabek#bierŋŋe SARVES ;
bierŋes:bierŋŋe SARVES ;
analysa MUORRA ; !^LOAN
dialysa MUORRA ; !^LOAN
paradijssa:paradi PARADIS ;
epi^krijssa:epi^kri PARADIS ;
krijssa:kri PARADIS ;
gnejssa MUORRA ; !^LOAN
svejssa MUORRA ; !^LOAN
májssa MUORRA ; !^LOAN
stempel GAHPER ; !^LOAN
spetákkel GAHPER ; !^LOAN !NOR
spektákel GAHPER ; !^LOAN !SW
skabilken GAHPER ; !+SgNomCmp +SgGenCmp +PlGenCmp !^LOAN
skarlagena MUORRA ; !^LOAN
skarlagena+N+SgNomCmp:skarlagen%> R ; !+SgNomCmp
skatål0lå:skatål'lå MUORRA ; !^LOAN
skatål0lå+N+SgNomCmp:skatoll%> R ; !+SgNomCmp
klás0sa#avijssa:klás'sa#avi PARADIS ;
bájkke#avijssa:bájkke#avi PARADIS ;
lagos#avijssa:lagos#avi PARADIS ;
skåvllå#avijssa:skåvllå#avi PARADIS ;
avijssa:avi PARADIS ;
ávijssa:ávi PARADIS ; !SUB
gidádasj:gidádadtj GÅNÅGIS ; !+SgNomCmp +SgGenCmp +PlGenCmp
bednagasj:bednagadtj  GÅNÅGIS ; !+SgNomCmp +SgGenCmp +PlGenCmp
unnagasj:unnagadtj GÅNÅGIS ; !+SgNomCmp +SgGenCmp +PlGenCmp
guopsagasj:guopsagadtj GÅNÅGIS ; !+SgNomCmp +SgGenCmp +PlGenCmp
joavdogasj:joavdogadtj GÅNÅGIS ; !+SgNomCmp +SgGenCmp +PlGenCmp
dárbahasj:dárbahadtj GÅNÅGIS ;
årruhasj:årruhadtj GÅNÅGIS ;
vejanis:vejaniss GÅNÅGIS ;
skoter^cross:skoter^cross9 GÅNÅGIS ;
davkkamus:davkkamuss GÅNÅGIS ; !+SgNomCmp +DefSgGenCmp +DefPlGenCmp +SgNomLeft +SgGenLeft +PlGenLeft
samárihtalasj:samárihtaladtj GÅNÅGIS ; !+SgNomCmp +SgGenCmp +PlGenCmp
vuollálasj:vuollálasj GÅNÅGIS ; !+SgNomCmp +SgGenCmp +PlGenCmp +SgNomLeft +SgGenLeft +PlGenLeft
ámmátlasj:ámmátladtj GÅNÅGIS ; !+SgNomCmp +SgGenCmp +PlGenCmp
niedalasj:niedaladtj GÅNÅGIS ; !+SgNomCmp +SgGenCmp +PlGenCmp
gájnnolasj:gájnnoladtj GÅNÅGIS ; !+SgNomCmp +SgGenCmp +PlGenCmp
dárrolasj:dárroladtj GÅNÅGIS ; !+SgNomCmp +SgGenCmp +PlGenCmp
fárrolasj:fárroladtj GÅNÅGIS ; !+SgNomCmp +SgGenCmp +PlGenCmp
ruossjalasj:ruossjaladtj GÅNÅGIS ; !+SgNomCmp +SgGenCmp +PlGenCmp
kananealasj:kananealadtj GÅNÅGIS ; !+SgNomCmp +SgGenCmp +PlGenCmp
væráldalasj:væráldladtj GÅNÅGIS ; !+SgNomCmp +SgGenCmp +PlGenCmp
nuortta#rijkalasj:nuortta#rijkaladtj GÅNÅGIS ; !+SgNomCmp +SgGenCmp +PlGenCmp
ålggo#rijkalasj:ålggo#rijkaladtj GÅNÅGIS ; !+SgNomCmp +SgGenCmp +PlGenCmp
sisrijkalasj:sisrijkaladtj GÅNÅGIS ; !+SgNomCmp +SgGenCmp +PlGenCmp
suoma-ugralalasj:suoma-ugralaladtj GÅNÅGIS ; !+SgNomCmp +SgGenCmp +PlGenCmp
urálalasj:urálaladtj GÅNÅGIS ; !+SgNomCmp +SgGenCmp +PlGenCmp
ugralasj:ugraladtj GÅNÅGIS ; !+SgNomCmp +SgGenCmp +PlGenCmp
láddelasj:láddeladtj GÅNÅGIS ; !+SgNomCmp +SgGenCmp +PlGenCmp
suobmelasj:suobmeladtj GÅNÅGIS ; !+SgNomCmp +SgGenCmp +PlGenCmp
árbulasj:árbuladtj GÅNÅGIS ; !+SgNomCmp +SgGenCmp +PlGenCmp
sirdulasj:sirduladtj GÅNÅGIS ; !+SgNomCmp +SgGenCmp +PlGenCmp
sirddulasj:sirdduladtj GÅNÅGIS ; !+SgNomCmp +SgGenCmp +PlGenCmp
sielo#vasjulasj:sielo#vasjuladtj GÅNÅGIS ; !+SgNomCmp +SgGenCmp +PlGenCmp
vasjulasj:vasjuladtj GÅNÅGIS ; !+SgNomCmp +SgGenCmp +PlGenCmp
jáhkulasj:jáhkuladtj GÅNÅGIS ; !+SgNomCmp +SgGenCmp +PlGenCmp
jubmel#balulasj:jubmel#baluladtj GÅNÅGIS ; !+SgNomCmp +SgGenCmp +PlGenCmp
balulasj:baluladtj GÅNÅGIS ; !+SgNomCmp +SgGenCmp +PlGenCmp
hæjmmulasj:hæjmmuladtj GÅNÅGIS ; !+SgNomCmp +SgGenCmp +PlGenCmp
sebrulasj:sebruladtj GÅNÅGIS ; !+SgNomCmp +SgGenCmp +PlGenCmp
stivrra^sebrulasj:stivrra^sebruladtj GÅNÅGIS ; !+SgNomCmp +SgGenCmp +PlGenCmp
lahka#berulasj:lahka#beruladtj GÅNÅGIS ; !+SgNomCmp +SgGenCmp +PlGenCmp
berulasj:beruladtj GÅNÅGIS ; !+SgNomCmp +SgGenCmp +PlGenCmp
dárrulasj:dárruladtj GÅNÅGIS ; !+SgNomCmp +SgGenCmp +PlGenCmp
fárrulasj:fárruladtj GÅNÅGIS ; !+SgNomCmp +SgGenCmp +PlGenCmp
sáhtulasj:sáhtuladtj GÅNÅGIS ; !+SgNomCmp +SgGenCmp +PlGenCmp
bahálasj:baháladtj GÅNÅGIS ; !+SgNomCmp +SgGenCmp +PlGenCmp
hæjmmolasj:hæjmmoladtj GÅNÅGIS ; !+SgNomCmp +SgGenCmp +PlGenCmp
urálasj:uráladtj GÅNÅGIS ; !+SgNomCmp +SgGenCmp +PlGenCmp
ás0sje#guoddalim#oajválasj:ás'sje#guoddalim#oajváladtj GÅNÅGIS ; !+SgNomCmp +SgGenCmp +PlGenCmp
tjuonamasj:tjuonamadtj GÅNÅGIS ;
sáŋarvis:sáŋarviss GÅNÅGIS ;
tjiehtjerasj:tjiehtjeradtj GÅNÅGIS ;
njunnjusasj:njunnjusadtj GÅNÅGIS ; !+SgNomCmp +SgGenCmp +PlGenCmp
hávsagusj:hávsagudtj GÅNÅGIS ; !+SgNomCmp +SgGenCmp +PlGenCmp
jámigusj:jámigudtj GÅNÅGIS ; !+SgNomCmp +SgGenCmp +PlGenCmp
niejdagusj:niejdagudtj GÅNÅGIS ; !+SgNomCmp +SgGenCmp +PlGenCmp
gállasj:gálladtj GAHPER ; !+SgNomCmp +SgGenCmp +PlGenCmp
båttåsj:båttåtj GAHPER ; !+SgNomCmp +SgGenCmp +PlGenCmp
jårbbå#guhkkudis:jårbbå#guhkkudiss GÅNÅGIS ;
njinnjelis:njinnjeliss GÅNÅGIS ; !+SgNomCmp +SgGenCmp +PlGenCmp
ninnjelis:ninnjeliss GÅNÅGIS ; !+SgNomCmp +SgGenCmp +PlGenCmp
niŋŋelis:niŋŋeliss GÅNÅGIS ; !+SgNomCmp +SgGenCmp +PlGenCmp
njiŋŋelis:njiŋŋeliss GÅNÅGIS ; !+SgNomCmp +SgGenCmp +PlGenCmp
hurre#ninnjelis:hurre#ninnjeliss GÅNÅGIS ; !+SgNomCmp +SgGenCmp +PlGenCmp
tsábadis:tsábadiss GÅNÅGIS ;
verbálla#devdadis:verbálla#devdadiss GÅNÅGIS ;
bádne#devdadis:bádne#devdadiss GÅNÅGIS ;
devdadis:devdadiss GÅNÅGIS ;
jalggadis:jalggadiss GÅNÅGIS ; !+SgNomCmp +SgGenCmp +PlGenCmp
månne#vielggadis:månne#vielggadiss GÅNÅGIS ;
tjuovggadis:tjuovggadiss GÅNÅGIS ;
oalgge#gárgadis:oalgge#gárgadiss GÅNÅGIS ;
oajvve#gárgadis:oajvve#gárgadiss GÅNÅGIS ;
moalgedim#gárgadis:moalgedim#gárgadiss GÅNÅGIS ;
subtsastim#gárgadis:subtsastim#gárgadiss GÅNÅGIS ;
gåhttjom#gárgadis:gåhttjom#gárgadiss GÅNÅGIS ;
ålles#gárgadis:ålles#gárgadiss GÅNÅGIS ;
gatjálvis#gárgadis:gatjálvis#gárgadiss GÅNÅGIS ;
ladás#gárgadis:ladás#gárgadiss GÅNÅGIS ;
gárgadis:gárgadiss GÅNÅGIS ;
biejadis:biejadiss GÅNÅGIS ;
jahke#neljadis:jahke#neljadiss GÅNÅGIS ; !+SgNomCmp +SgGenCmp +DefPlGenCmp
neljadis:neljadiss GÅNÅGIS ;
buolljadis:buolljadiss GÅNÅGIS ; !+SgNomCmp +SgGenCmp +PlGenCmp
buoljadis:buoljadiss GÅNÅGIS ; !+SgNomCmp +SgGenCmp +PlGenCmp
sjævnnjadis:sjævnnjadiss GÅNÅGIS ;
gietjadis:gietjadiss GÅNÅGIS ;
gárttjadis:gárttjadiss GÅNÅGIS ;
viesát#suohkadis:viesát#suohkadiss GÅNÅGIS ;
suohkadis:suohkadiss GÅNÅGIS ;
månne#visskadis:månne#visskadiss GÅNÅGIS ;
hávskadis:hávskadiss GÅNÅGIS ;
tjåskadis:tjåskadiss GÅNÅGIS ;
tsieladis:tsieladiss GÅNÅGIS ;
alladis:alladiss GÅNÅGIS ; !+SgNomCmp +SgGenCmp +PlGenCmp
galmadis:galmadiss GÅNÅGIS ;
gålmadis:gålmadiss GÅNÅGIS ;
hálmmadis:hálmmadiss GÅNÅGIS ;
gávnadis:gávnadiss GÅNÅGIS ;
månadis:månadiss GÅNÅGIS ;
korbána MUORRA ; !NT
tjáhppadis:tjáhppadiss GÅNÅGIS ; !+SgNomCmp +SgGenCmp +PlGenCmp
jerradis:jerradiss GÅNÅGIS ;
árradis:árradiss GÅNÅGIS ; !+SgNomCmp +SgGenCmp
sáradis:sáradiss GÅNÅGIS ;
gåtsadis:gåtsadiss GÅNÅGIS ;
mastadis:mastadiss GÅNÅGIS ;
rejvadis:rejvadiss GÅNÅGIS ;
dálvvadis:dálvvadiss GÅNÅGIS ; !+SgNomCmp +SgGenCmp +DefPlGenCmp
fáhka#sávadis:fáhka#sávadiss GÅNÅGIS ;
sávadis:sávadiss GÅNÅGIS ;
giehttjidis:giehttjidiss GÅNÅGIS ;
ieridis:ieridiss GÅNÅGIS ;
iridis:iridiss GÅNÅGIS ;
biebbmo#bátsidis:biebbmo#bátsidiss GÅNÅGIS ;
bátsidis:bátsidiss GÅNÅGIS ;
bajeldis:bajeldiss GÅNÅGIS ;
ålgoldis:ålgoldiss GÅNÅGIS ;
biráldis:biráldiss GÅNÅGIS ;
åvdåldis:åvdåldiss GÅNÅGIS ;
tjoamodis:tjoamodiss GÅNÅGIS ;
lijgudis:lijgudiss GÅNÅGIS ;
tsuojgudis:tsuojgudiss GÅNÅGIS ;
værbba#suorgudis:værbba#suorgudiss GÅNÅGIS ;
suorgudis:suorgudiss GÅNÅGIS ;
lågudis:lågudiss GÅNÅGIS ;
badjudis:badjudiss GÅNÅGIS ; !+SgNomCmp +SgGenCmp +PlGenCmp
varra#gåjkudis:varra#gåjkudiss GÅNÅGIS ;
tjáhtje#gåjkudis:tjáhtje#gåjkudiss GÅNÅGIS ;
tjalmme#gåjkudis:tjalmme#gåjkudiss GÅNÅGIS ;
gåjkudis:gåjkudiss GÅNÅGIS ;
bálkudis:bálkudiss GÅNÅGIS ;
bårkudis:bårkudiss GÅNÅGIS ;
beskudis:beskudiss GÅNÅGIS ;
suoskudis:suoskudiss GÅNÅGIS ;
baludis:baludiss GÅNÅGIS ;
luodjom#lávludis:luodjom#lávludiss GÅNÅGIS ;
hievedus#lávludis:hievedus#lávludiss GÅNÅGIS ;
lávludis:lávludiss GÅNÅGIS ;
nanudis:nanudiss GÅNÅGIS ;
ruodnudis:ruodnudiss GÅNÅGIS ;
tjånudis:tjånudiss GÅNÅGIS ; !+SgNomCmp +SgGenCmp +PlGenCmp
lånudis:lånudiss GÅNÅGIS ; !+SgNomCmp +SgGenCmp +PlGenCmp
urudis:urudiss GÅNÅGIS ; !+SgNomCmp +SgGenCmp +PlGenCmp
árudis:árudiss GÅNÅGIS ;
bárudis:bárudiss GÅNÅGIS ;
várudis:várudiss GÅNÅGIS ;
målsudis:målsudiss GÅNÅGIS ;
bátsudis:bátsudiss GÅNÅGIS ;
rievtudis:rievtudiss GÅNÅGIS ;
avudis:avudiss GÅNÅGIS ;
baldádis:baldádiss GÅNÅGIS ;
tjuodádis:tjuodádiss GÅNÅGIS ;
gudádis:gudádiss GÅNÅGIS ;
juogádis:juogádiss GÅNÅGIS ;
væddjádis:væddjádiss GÅNÅGIS ;
jáhkádis:jáhkádiss GÅNÅGIS ;
guládis:guládiss GÅNÅGIS ;
sáládis:sáládiss GÅNÅGIS ;
vuornádis:vuornádiss GÅNÅGIS ;
værro#gæhpádis:værro#gæhpádiss GÅNÅGIS ;
gæhpádis:gæhpádiss GÅNÅGIS ;
vuorrádis:vuorrádiss GÅNÅGIS ;
ærádis:ærádiss GÅNÅGIS ;
basádis:basádiss GÅNÅGIS ; !+SgNomCmp +SgGenCmp +DefPlGenCmp
avtsádis:avtsádiss GÅNÅGIS ;
mávsádis:mávsádiss GÅNÅGIS ;
hæjtádis:hæjtádiss GÅNÅGIS ; !+SgNomCmp +SgGenCmp +PlGenCmp
hæjtádus:hæjtáduss GÅNÅGIS ; !+SgNomCmp +SgGenCmp +PlGenCmp
bivtádis:bivtádiss GÅNÅGIS ;
bivádis:bivádiss GÅNÅGIS ;
miela#hivádis:miela#hivádiss GÅNÅGIS ;
árvvádis:árvvádiss GÅNÅGIS ;
ednam#jårbbådis:ednam#jårbbådiss GÅNÅGIS ; !+SgNomCmp +SgGenCmp
jårbbådis:jårbbådiss GÅNÅGIS ;
lågådis:lågådiss GÅNÅGIS ;
lågodis:lågodiss GÅNÅGIS ;
låsådis:låsådiss GÅNÅGIS ;
hálldo#giddagis:hálldo#giddagiss GÅNÅGIS ;
giddagis:giddagiss GÅNÅGIS ;
eldagis:eldagiss GÅNÅGIS ;
diddno#jielagis:diddno#jielagiss GÅNÅGIS ; !+SgNomCmp +SgGenCmp +PlGenCmp
jielagis:jielagiss GÅNÅGIS ; !+SgNomCmp +SgGenCmp +PlGenCmp
allagis:allagiss GÅNÅGIS ; !+SgNomCmp +SgGenCmp +PlGenCmp
tjásmagis:tjásmagiss GÅNÅGIS ;
gálvva MUORRA ; !+SgNomCmp +SgGenCmp +DefPlGenCmp
hájkka MUORRA ; !+SgNomCmp +SgGenCmp +DefPlGenCmp
njiehtsagis:njiehtsagiss GÅNÅGIS ;
gájtsagis:gájtsagiss GÅNÅGIS ; !+SgNomCmp +SgGenCmp +DefPlGenCmp
guovsagis:guovsagiss GÅNÅGIS ;
ristagis:ristagiss GÅNÅGIS ; !+SgNomCmp +SgGenCmp +PlGenCmp
balvagis:balvagiss GÅNÅGIS ; !+SgNomCmp +SgGenCmp +PlGenCmp
vuollegis:vuollegiss GÅNÅGIS ; !+SgNomCmp +SgGenCmp +PlGenCmp
gáptegis:gáptegiss GÅNÅGIS ; !+SgNomCmp +SgGenCmp +PlGenCmp
nårdågis:nårdågiss GÅNÅGIS ; !+SgNomCmp +SgGenCmp +PlGenCmp
åmågis:åmågiss GÅNÅGIS ; !+SgNomCmp +SgGenCmp +PlGenCmp
lådde#gånågis:lådde#gånågiss GÅNÅGIS ; !+SgNomCmp +SgGenCmp +PlGenCmp
gånågis:gånågiss GÅNÅGIS ; !+SgNomCmp +SgGenCmp +PlGenCmp
stuor#vuojatjis:stuor#vuojatjiss GÅNÅGIS ; !+SgNomCmp +SgGenCmp +PlGenCmp
vuojatjis:vuojatjiss GÅNÅGIS ; !+SgNomCmp +SgGenCmp +PlGenCmp
vuoratjis:vuoratjiss GÅNÅGIS ; !+SgNomCmp +SgGenCmp +PlGenCmp
skuohpalis:skuohpaliss GÅNÅGIS ;
tjiegŋalis:tjiegŋaliss GÅNÅGIS ; !+SgNomCmp +SgGenCmp +PlGenCmp
guovddelis:guovddeliss GÅNÅGIS ;
máhttelis:máhtteliss GÅNÅGIS ;
hur0re#niŋŋelis:hur're#niŋŋeliss GÅNÅGIS ; !+SgNomCmp +SgGenCmp +PlGenCmp
niŋŋelis:niŋŋeliss GÅNÅGIS ; !+SgNomCmp +SgGenCmp +PlGenCmp
váhpális:váhpáliss GÅNÅGIS ; !+SgNomCmp +SgGenCmp +PlGenCmp
gåhpålis:gåhpåliss GÅNÅGIS ;
bissjemis:bissjemiss GÅNÅGIS ;
ussjolmis:ussjolmiss GÅNÅGIS ;
rævgganis:rævgganiss GÅNÅGIS ;
tjuojanis:tjuojaniss GÅNÅGIS ;
njahkanis:njahkaniss GÅNÅGIS ;
máhkanis:máhkaniss GÅNÅGIS ; !+SgNomCmp +SgGenCmp +PlGenCmp
sjuohkkanis:sjuohkkaniss GÅNÅGIS ;
bávkanis:bávkaniss GÅNÅGIS ;
vuoksanis:vuoksaniss GÅNÅGIS ;
vuovsanis:vuovsaniss GÅNÅGIS ;
jiehtanis:jiehtaniss GÅNÅGIS ; !+SgNomCmp +SgGenCmp +PlGenCmp
ihtanis:ihtaniss GÅNÅGIS ;
bájttanis:bájttaniss GÅNÅGIS ;
suojvvanis:suojvvaniss GÅNÅGIS ;
vuojŋŋanis:vuojŋŋaniss GÅNÅGIS ;
árenis:áreniss GÅNÅGIS ;
hárenis:háreniss GÅNÅGIS ;
viejinis:viejiniss GÅNÅGIS ;
árinis:áriniss GÅNÅGIS ;
hárinis:háriniss GÅNÅGIS ;
baldunis:balduniss GÅNÅGIS ;
båsunis:båsuniss GÅNÅGIS ;
boaldánis:boaldániss GÅNÅGIS ;
sigil0la:sigil'la MUORRA ; !^LOAN
sigil0la+N+SgNomCmp:sigill%> R ; !+SgNomCmp
skuter GAHPER ; !^LOAN
skoter GAHPER ; !^LOAN
sekel GAHPER ; !^LOAN
sampel GAHPER ; !+SgNomCmp
risiko KINO ;
rekel GAHPER ; !+SgNomCmp +SgGenCmp +PlGenCmp !^LOAN
pollen GAHPER ; !^LOAN
playboy CELSIUS ;
radi^us CELSIUS ;
poly^akryjlla MUORRA ; !^LOAN
poly^akryjlla+N+SgNomCmp:poly^akryl%> R ; !+SgNomCmp
rádjánis:rádjániss GÅNÅGIS ;
ruovdde#gárránis:ruovdde#gárrániss GÅNÅGIS ; !+SgNomCmp +SgGenCmp +PlGenCmp
gárránis:gárrániss GÅNÅGIS ; !+SgNomCmp +SgGenCmp +PlGenCmp
náránis:nárániss GÅNÅGIS ;
båssånis:båssåniss GÅNÅGIS ;
bieddaris:bieddariss GÅNÅGIS ;
ájdaris:ájdariss GÅNÅGIS ;
guolle#giebmaris:guolle#giebmariss GÅNÅGIS ;
giebmaris:giebmariss GÅNÅGIS ;
tjehpuris:tjehpuriss GÅNÅGIS ;
nihpuris:nihpuriss GÅNÅGIS ;
niburis:niburiss GÅNÅGIS ;
ådnåris:ådnåriss GÅNÅGIS ;
alla#lávlusis:alla#lávlusiss GÅNÅGIS ;
suollevis:suolleviss GÅNÅGIS ;
gujdalvis:gujdalviss GÅNÅGIS ;
duodalvis:duodalviss GÅNÅGIS ;
biednik#gatjalvis:biednik#gatjalviss GÅNÅGIS ;
álmmuk#tjuojalvis:álmmuk#tjuojalviss GÅNÅGIS ;
tjuojalvis:tjuojalviss GÅNÅGIS ;
bessam#gæhttjalvis:bessam#gæhttjalviss GÅNÅGIS ;
viddnudak#tjåhkalvis:viddnudak#tjåhkalviss GÅNÅGIS ;
tjåhkalvis:tjåhkalviss GÅNÅGIS ;
tjoahkalvis:tjoahkalviss GÅNÅGIS ;
buotsalvis:buotsalviss GÅNÅGIS ;
mávsalvis:mávsalviss GÅNÅGIS ;
biebbmo#mávsalvis:biebbmo#mávsalviss GÅNÅGIS ;
mujtalvis:mujtalviss GÅNÅGIS ;
guokkolvis:guokkolviss GÅNÅGIS ;
ánolvis:ánolviss GÅNÅGIS ;
buottulvis:buottulviss GÅNÅGIS ; !+SgNomCmp +SgGenCmp +PlGenCmp
iehkedis#råhkålvis:iehkedis#råhkålviss GÅNÅGIS ;
åtsålvis:åtsålviss GÅNÅGIS ;
sebrulasj#åtsålvis:sebrulasj#åtsålviss GÅNÅGIS ;
hiejttem#åtsålvis:hiejttem#åtsålviss GÅNÅGIS ;
rávkalvis:rávkalviss GÅNÅGIS ;
besalvis:besalviss GÅNÅGIS ;
sjattalvis:sjattalviss GÅNÅGIS ;
ussjolvis:ussjolviss GÅNÅGIS ;
muodulvis:muodulviss GÅNÅGIS ;
tjoaggulvis:tjoaggulviss GÅNÅGIS ; !+SgNomCmp +SgGenCmp +PlGenCmp
lasstavis:lasstaviss GÅNÅGIS ;
gájgulvis:gájgulviss GÅNÅGIS ;
bessam#buorgulvis:bessam#buorgulviss GÅNÅGIS ;
buorgulvis:buorgulviss GÅNÅGIS ;
gåhtjulvis:gåhtjulviss GÅNÅGIS ;
åttjulvis:åttjulviss GÅNÅGIS ;
buojkulvis:buojkulviss GÅNÅGIS ;
jåhtem#mávsulvis:jåhtem#mávsulviss GÅNÅGIS ;
gijtulvis:gijtulviss GÅNÅGIS ;
mujtulvis:mujtulviss GÅNÅGIS ;
goadálvis:goadálviss GÅNÅGIS ;
jugálvis:jugálviss GÅNÅGIS ;
lasse#gatjálvis:lasse#gatjálviss GÅNÅGIS ;
gatjálvis:gatjálviss GÅNÅGIS ;
ájálvis:ájálviss GÅNÅGIS ;
tjálálvis:tjálálviss GÅNÅGIS ;
jåhtem#mávsálvis:jåhtem#mávsálviss GÅNÅGIS ;
biebbmo#mávsálvis:biebbmo#mávsálviss GÅNÅGIS ;
manno#mávsálvis:manno#mávsálviss GÅNÅGIS ;
mávsálvis:mávsálviss GÅNÅGIS ;
loahppa#råhkålvis:loahppa#råhkålviss GÅNÅGIS ;
girkko#råhkålvis:girkko#råhkålviss GÅNÅGIS ;
gijtulvis#råhkålvis:gijtulvis#råhkålviss GÅNÅGIS ;
åvdås#råhkålvis:åvdås#råhkålviss GÅNÅGIS ;
iehket#råhkålvis:iehket#råhkålviss GÅNÅGIS ;
råhkålvis:råhkålviss GÅNÅGIS ;
varra#åtsålvis:varra#åtsålviss GÅNÅGIS ;
hásskovis:hásskoviss GÅNÅGIS ; !+SgNomCmp +SgGenCmp +PlGenCmp
gålggåvis:gålggåviss GÅNÅGIS ; !+SgNomCmp +SgGenCmp +PlGenCmp
såbadus:såbaduss GÅNÅGIS ;
muossádus:muossáduss GÅNÅGIS ;
tjáladus:tjáladuss GÅNÅGIS ;
ærádus#oajvvadus:ærádus#oajvvaduss GÅNÅGIS ;
bajás#anedus:bajás#aneduss GÅNÅGIS ;
goasedus:goaseduss GÅNÅGIS ; !+SgNomCmp +SgGenCmp +PlGenCmp
goasedis:goasediss GÅNÅGIS ; !+SgNomCmp +SgGenCmp +PlGenCmp
tjaddjidus:tjaddjiduss GÅNÅGIS ;
luonndo#bátsidus:luonndo#bátsiduss GÅNÅGIS ;
nuortaldus:nuortalduss GÅNÅGIS ;
miedeldus:miedelduss GÅNÅGIS ;
bajeldus:bajelduss GÅNÅGIS ;
oarjeldus:oarjelduss GÅNÅGIS ;
irkeldus:irkelduss GÅNÅGIS ;
dáppeldus:dáppelduss GÅNÅGIS ;
biekka#vuosteldus:biekka#vuostelduss GÅNÅGIS ;
nannodus:nannoduss GÅNÅGIS ;
bigudus:biguduss GÅNÅGIS ;
tsuojgudus:tsuojguduss GÅNÅGIS ;
vájkudus:vájkuduss GÅNÅGIS ;
bárudus:báruduss GÅNÅGIS ;
juohkádus:juohkáduss GÅNÅGIS ;
gáskádus:gáskáduss GÅNÅGIS ;
værro#gæhpádus:værro#gæhpáduss GÅNÅGIS ;
ærádus:æráduss GÅNÅGIS ;
luonndo#dáhpáhus:luonndo#dáhpáhuss GÅNÅGIS ;
rievddadus:rievddaduss GÅNÅGIS ;
stáhta#háldadus:stáhta#háldaduss GÅNÅGIS ; !+SgNomCmp +SgGenCmp +PlGenCmp
háldadus:háldaduss GÅNÅGIS ; !+SgNomCmp +SgGenCmp +PlGenCmp
gårnne#segadus:gårnne#segaduss GÅNÅGIS ;
segadus:segaduss GÅNÅGIS ;
aleldus:alelduss GÅNÅGIS ;
luleldus:lulelduss GÅNÅGIS ;
lulesdus:lulesduss GÅNÅGIS ;
vil0lidus:vil'liduss GÅNÅGIS ;
vierre#tjielgadus:vierre#tjielgaduss GÅNÅGIS ;
báhko#tjielgadus:báhko#tjielgaduss GÅNÅGIS ;
adno#tjielgadus:adno#tjielgaduss GÅNÅGIS ;
tjielgadus:tjielgaduss GÅNÅGIS ;
válgga#njuolgadus:válgga#njuolgaduss GÅNÅGIS ;
giella#njuolgadus:giella#njuolgaduss GÅNÅGIS ;
ruhta#njuolgadus:ruhta#njuolgaduss GÅNÅGIS ;
virgge#njuolgadus:virgge#njuolgaduss GÅNÅGIS ;
oajvve#njuolgadus:oajvve#njuolgaduss GÅNÅGIS ;
iellem#njuolgadus:iellem#njuolgaduss GÅNÅGIS ;
duolla#tjállem#njuolgadus:duolla#tjállem#njuolgaduss GÅNÅGIS ;
tjállem#njuolgadus:tjállem#njuolgaduss GÅNÅGIS ;
jienastim#njuolgadus:jienastim#njuolgaduss GÅNÅGIS ;
barggo#njuolgadus:barggo#njuolgaduss GÅNÅGIS ;
adno#njuolgadus:adno#njuolgaduss GÅNÅGIS ;
bálkká#njuolgadus:bálkká#njuolgaduss GÅNÅGIS ;
njuolgadus:njuolgaduss GÅNÅGIS ;
álgadus:álgaduss GÅNÅGIS ;
riektá#dadjadus:riektá#dadjaduss GÅNÅGIS ;
låhkåm#dádjadus:låhkåm#dádjaduss GÅNÅGIS ;
dádjadus:dádjaduss GÅNÅGIS ;
iehpedádjadus:iehpedádjaduss GÅNÅGIS ;
boastodádjadus:boastodádjaduss GÅNÅGIS ;
biejadus:biejaduss GÅNÅGIS ;
loahppa#tjuojadus:loahppa#tjuojaduss GÅNÅGIS ;
álggo#tjuojadus:álggo#tjuojaduss GÅNÅGIS ;
girjadus:girjaduss GÅNÅGIS ;
rájadus:rájaduss GÅNÅGIS ;
tsiekkadus:tsiekkaduss GÅNÅGIS ;
merkadus:merkaduss GÅNÅGIS ;
jaskadus:jaskaduss GÅNÅGIS ;
dåjmadus:dåjmaduss GÅNÅGIS ; !+SgNomCmp +SgGenCmp +PlGenCmp
virgge#nammadus:virgge#nammaduss GÅNÅGIS ;
aktisasj#nammadus:aktisasj#nammaduss GÅNÅGIS ;
nammadus:nammaduss GÅNÅGIS ; !+SgNomCmp +SgGenCmp +PlGenCmp
gávnadus:gávnaduss GÅNÅGIS ;
birra#tjuohpadus:birra#tjuohpaduss GÅNÅGIS ;
låhpadus:låhpaduss GÅNÅGIS ;
tjuohpadus:tjuohpaduss GÅNÅGIS ;
fáhka#åhpadus:fáhka#åhpaduss GÅNÅGIS ;
åvddål#biejadus:åvddål#biejaduss GÅNÅGIS ;
joarkka#åhpadus:joarkka#åhpaduss GÅNÅGIS ;
giella#åhpadus:giella#åhpaduss GÅNÅGIS ;
duodde#åhpadus:duodde#åhpaduss GÅNÅGIS ;
virgge#åhpadus:virgge#åhpaduss GÅNÅGIS ;
åhpadiddje#åhpadus:åhpadiddje#åhpaduss GÅNÅGIS ;
lasse#åhpadus:lasse#åhpaduss GÅNÅGIS ;
ålles#sjattuk#åhpadus:ålles#sjattuk#åhpaduss GÅNÅGIS ;
låhkåm#åhpadus:låhkåm#åhpaduss GÅNÅGIS ;
vuodo#åhpadus:vuodo#åhpaduss GÅNÅGIS ;
álggo#åhpadus:álggo#åhpaduss GÅNÅGIS ;
åhpadus:åhpaduss GÅNÅGIS ;
sieradus:sieraduss GÅNÅGIS ;
gatjádallam#guoradus:gatjádallam#guoraduss GÅNÅGIS ;
guoradus:guoraduss GÅNÅGIS ;
boalldem#ásadus:boalldem#ásaduss GÅNÅGIS ; !+SgNomCmp +SgGenCmp +PlGenCmp
luossa#biebmadim#ásadus:luossa#biebmadim#ásaduss GÅNÅGIS ; !+SgNomCmp +SgGenCmp +PlGenCmp
guolle#biebmadim#ásadus:guolle#biebmadim#ásaduss GÅNÅGIS ; !+SgNomCmp +SgGenCmp +PlGenCmp
biebmadim#ásadus:biebmadim#ásaduss GÅNÅGIS ; !+SgNomCmp +SgGenCmp +PlGenCmp
ásadus:ásaduss GÅNÅGIS ; !+SgNomCmp +SgGenCmp +PlGenCmp
skåvllå#ásadus:skåvllåásaduss GÅNÅGIS ; !+SgNomCmp +SgGenCmp +PlGenCmp
sierra#sjiehtadus:sierra#sjiehtaduss GÅNÅGIS ;
barggo#sjiehtadus:barggo#sjiehtaduss GÅNÅGIS ;
bálkká#sjiehtadus:bálkká#sjiehtaduss GÅNÅGIS ;
sjiehtadus:sjiehtaduss GÅNÅGIS ;
aktisasj#barggo#sjiehtadus:aktisasjbarggosjiehtaduss GÅNÅGIS ;
ruhtadus:ruhtaduss GÅNÅGIS ;
gástadus:gástaduss GÅNÅGIS ;
buvtadus:buvtaduss GÅNÅGIS ;
åjvadus:åjvaduss GÅNÅGIS ;
lissta#oajvvadus:lissta#oajvvaduss GÅNÅGIS ;
vuosste#oajvvadus:vuosste#oajvvaduss GÅNÅGIS ;
biebbmo#oajvvadus:biebbmo#oajvvaduss GÅNÅGIS ;
mærrádus#oajvvadus:mærrádus#oajvvaduss GÅNÅGIS ;
oajvvadus:oajvvaduss GÅNÅGIS ; !+SgNomCmp +SgGenCmp +PlGenCmp
javlla#sávadus:javlla#sávaduss GÅNÅGIS ;
vuorbbe#sávadus:vuorbbe#sávaduss GÅNÅGIS ;
ráfe#sávadus:ráfe#sávaduss GÅNÅGIS ;
ådå#jak#sávadus:ådå#jak#sávaduss GÅNÅGIS ;
buoris#boahtem#sávadus:buoris#boahtem#sávaduss GÅNÅGIS ;
sávadus:sávaduss GÅNÅGIS ;
viejedus:viejeduss GÅNÅGIS ;
vieledus:vieleduss GÅNÅGIS ;
hieredus:hiereduss GÅNÅGIS ;
sievedus:sieveduss GÅNÅGIS ;
njárbbidus:njárbbiduss GÅNÅGIS ;
duoddidus:duoddiduss GÅNÅGIS ;
háddidus:háddiduss GÅNÅGIS ;
ráddidus:ráddiduss GÅNÅGIS ; !+SgNomCmp +SgGenCmp +PlGenCmp
tsuojggidus:tsuojggiduss GÅNÅGIS ;
doajmma#tjielggidus:doajmma#tjielggiduss GÅNÅGIS ;
prosjækta#tjielggidus:prosjækta#tjielggiduss GÅNÅGIS ;
ás0sje#tjielggidus:ás'sje#tjielggiduss GÅNÅGIS ;
rámát#tjielggidus:rámát#tjielggiduss GÅNÅGIS ;
tjielggidus:tjielggiduss GÅNÅGIS ;
njuolggidus:njuolggiduss GÅNÅGIS ;
tjårggidus:tjårggiduss GÅNÅGIS ;
tjuovggidus:tjuovggiduss GÅNÅGIS ;
tjáddjidus:tjáddjiduss GÅNÅGIS ;
hárjjidus:hárjjiduss GÅNÅGIS ;
!hárjidus:hárjiduss GÅNÅGIS ; !right form: hárjjidus
mierkkidus:mierkkiduss GÅNÅGIS ;
ánssidus:ánssiduss GÅNÅGIS ;
aktidus:aktiduss GÅNÅGIS ; !+SgNomCmp +SgGenCmp +PlGenCmp
vájvahim#buohttidus:vájvahim#buohttiduss GÅNÅGIS ;
buohttidus:buohttiduss GÅNÅGIS ;
åhpadim#gárvvidus:åhpadim#gárvviduss GÅNÅGIS ;
gárvvidus:gárvviduss GÅNÅGIS ;
vájaldus:vájalduss GÅNÅGIS ;
åskeldus:åskelduss GÅNÅGIS ;
budáldus:budálduss GÅNÅGIS ;
jårgåldus:jårgålduss GÅNÅGIS ;
vuododus:vuododuss GÅNÅGIS ;
bigodus:bigoduss GÅNÅGIS ;
hievedus:hieveduss GÅNÅGIS ;
gájgodus:gájgoduss GÅNÅGIS ;
hilgodus:hilgoduss GÅNÅGIS ;
vágodus:vágoduss GÅNÅGIS ;
sægodus:sægoduss GÅNÅGIS ;
gåhtjodus:gåhtjoduss GÅNÅGIS ;
gártjodus:gártjoduss GÅNÅGIS ;
tjuottjodus:tjuottjoduss GÅNÅGIS ;
rámá#tal#modus:rámá#tal#modus GAHPER ;
fábmodus:fábmoduss GÅNÅGIS ;
jábmem#almodus:jábmem#almoduss GÅNÅGIS ;
almodus:almoduss GÅNÅGIS ;
nanodus:nanoduss GÅNÅGIS ;
vájnnodus:vájnnoduss GÅNÅGIS ;
gievrrodus:gievrroduss GÅNÅGIS ;
várrodus:várroduss GÅNÅGIS ;
hasodus:hasoduss GÅNÅGIS ;
rievtodus:rievtoduss GÅNÅGIS ;
doalvodus:doalvoduss GÅNÅGIS ;
lijgge#vájkkudus:lijgge#vájkkuduss GÅNÅGIS ;
vuorro#vájkkudus:vuorro#vájkkuduss GÅNÅGIS ;
vájkkudus:vájkkuduss GÅNÅGIS ;
virgge#almmudus:virgge#almmuduss GÅNÅGIS ;
árvustallam#gájbbádus:árvustallam#gájbbáduss GÅNÅGIS ;
gájbbádus:gájbbáduss GÅNÅGIS ;
vuorbbádus:vuorbbáduss GÅNÅGIS ;
álbádus:álbáduss GÅNÅGIS ;
álbedus:álbeduss GÅNÅGIS ;
gærddádus:gærddáduss GÅNÅGIS ;
doajmma#diedádus:doajmma#diedáduss GÅNÅGIS ;
tæksta#diedádus:tæksta#diedáduss GÅNÅGIS ;
jahke#diedádus:jahke#diedáduss GÅNÅGIS ;
dálkke#diedádus:dálkke#diedáduss GÅNÅGIS ;
værro#diedádus:værro#diedáduss GÅNÅGIS ;
gæsos#diedádus:gæsos#diedáduss GÅNÅGIS ;
bálkká#diedádus:bálkká#diedáduss GÅNÅGIS ;
diedádus:diedáduss GÅNÅGIS ;
åhpadiddjij#bagádus:åhpadiddjij#bagáduss GÅNÅGIS ;
árvustallam#bagádus:árvustallam#bagáduss GÅNÅGIS ;
bagádus:bagáduss GÅNÅGIS ;
vuogádus:vuogáduss GÅNÅGIS ; !+SgNomCmp +SgGenCmp +PlGenCmp
buoris#sjivnnjádus:buoris#sjivnnjáduss GÅNÅGIS ;
sjivnnjádus:sjivnnjáduss GÅNÅGIS ; !+SgNomCmp +SgGenCmp +PlGenCmp
iehpesjivnnjádus:iehpesjivnnjáduss GÅNÅGIS ; !+SgNomCmp +SgGenCmp +PlGenCmp
vierre#ájádus:vierre#ájáduss GÅNÅGIS ;
vuodo#ájádus:vuodo#ájáduss GÅNÅGIS ;
ájádus:ájáduss GÅNÅGIS ;
ájádis:ájádiss GÅNÅGIS ;
ájge#oanádis:ájge#oanádiss GÅNÅGIS ;
gieldagis:gieldagiss GÅNÅGIS ;
tjirmagis:tjirmagiss GÅNÅGIS ;
lestadian#ristagis:lestadian#ristagiss GÅNÅGIS ; !+SgNomCmp +SgGenCmp +PlGenCmp
jállogis:jállogiss GÅNÅGIS ; !+SgNomCmp +SgGenCmp +PlGenCmp
rissjanis:rissjaniss GÅNÅGIS ; !+SgNomCmp +SgGenCmp +PlGenCmp
rássjo#rissjanis:rássjo#rissjaniss GÅNÅGIS ; !+SgNomCmp +SgGenCmp +PlGenCmp
gassnanis:gassnaniss GÅNÅGIS ;
råhpanis:råhpaniss GÅNÅGIS ;
jiegge#mæhkánis:jiegge#mæhkániss GÅNÅGIS ; !+SgNomCmp +SgGenCmp +PlGenCmp
giebbmaris:giebbmariss GÅNÅGIS ;
gilljanis:gilljaniss GÅNÅGIS ;
njurgganis:njurgganiss GÅNÅGIS ;
jubmel#bilkkádus:jubmel#bilkkáduss GÅNÅGIS ;
bilkkádus:bilkkáduss GÅNÅGIS ;
álkkádus:álkkáduss GÅNÅGIS ;
giládus:giláduss GÅNÅGIS ;
girjje#guládus:girjje#guláduss GÅNÅGIS ;
guládus:guláduss GÅNÅGIS ;
tjáládus:tjáláduss GÅNÅGIS ;
merra#æládus:merra#æláduss GÅNÅGIS ;
lijgge#æládus:lijgge#æláduss GÅNÅGIS ;
tjoahkke#æládus:tjoahkke#æláduss GÅNÅGIS ;
lasse#æládus:lasse#æláduss GÅNÅGIS ;
miehttse#æládus:miehttse#æláduss GÅNÅGIS ;
boatsoj#æládus:boatsoj#æláduss GÅNÅGIS ;
biebmadim#æládus:biebmadim#æláduss GÅNÅGIS ;
vuodo#æládus:vuodo#æláduss GÅNÅGIS ;
manno#æládus:manno#æláduss GÅNÅGIS ;
guolástus#æládus:guolástus#æláduss GÅNÅGIS ;
æládus:æláduss GÅNÅGIS ;
oanádus:oanáduss GÅNÅGIS ;
sisanádus:sisanáduss GÅNÅGIS ;
ædnádus:ædnáduss GÅNÅGIS ;
vuornádus:vuornáduss GÅNÅGIS ;
sierra#loahpádus:sierra#loahpáduss GÅNÅGIS ;
ruhta#loahpádus:ruhta#loahpáduss GÅNÅGIS ;
barggo#loahpádus:barggo#loahpáduss GÅNÅGIS ;
loahpádus:loahpáduss GÅNÅGIS ;
suohpádus:suohpáduss GÅNÅGIS ;
luonndo#dáhpádus:luonndo#dáhpáduss GÅNÅGIS ;
dáhpádus:dáhpáduss GÅNÅGIS ;
buorádus:buoráduss GÅNÅGIS ;
buorádis:buorádiss GÅNÅGIS ;
vuorrádus:vuorráduss GÅNÅGIS ;
divrrádus:divrráduss GÅNÅGIS ;
láhka#mærrádus:láhka#mærráduss GÅNÅGIS ;
ráfájduhttem#mærrádus:ráfájduhttem#mærráduss GÅNÅGIS ;
guoddalim#mærrádus:guoddalim#mærráduss GÅNÅGIS ;
mærrádus:mærráduss GÅNÅGIS ;
gasska#fága#lasádus:gasska#fága#lasáduss GÅNÅGIS ;
hadde#lasádus:hadde#lasáduss GÅNÅGIS ;
idjadim#lasádus:idjadim#lasáduss GÅNÅGIS ;
biebbmo#lasádus:biebbmo#lasáduss GÅNÅGIS ;
bálkká#lasádus:bálkká#lasáduss GÅNÅGIS ;
lasádus:lasáduss GÅNÅGIS ;
dájdda#vuosádus:dájdda#vuosáduss GÅNÅGIS ;
vuostasj#vuosádus:vuostasj#vuosádus GÅNÅGIS ;
mánáj#vuosádus:mánáj#vuosáduss GÅNÅGIS ;
vuobddem#vuosádus:vuobddem#vuosáduss GÅNÅGIS ;
álgadim#vuosádus:álgadim#vuosáduss GÅNÅGIS ;
oases#vuosádus:oases#vuosáduss GÅNÅGIS ;
gåvvå#vuosádus:gåvvå#vuosáduss GÅNÅGIS ;
vuosádus:vuosáduss GÅNÅGIS ;
vásádus:vásáduss GÅNÅGIS ;
iesj#luohtádus:iesj#luohtáduss GÅNÅGIS ;
luohtádus:luohtáduss GÅNÅGIS ;
iehpeluohtádus:iehpeluohtáduss GÅNÅGIS ;
háldadim#vásstádus:háldadim#vásstáduss GÅNÅGIS ;
oajvve#åvdås#vásstádus:oajvve#åvdås#vásstáduss GÅNÅGIS ;
åvdås#vásstádus:åvdås#vásstáduss GÅNÅGIS ;
vásstádus:vásstáduss GÅNÅGIS ;
vásstádis:vásstádiss GÅNÅGIS ;
basskadis:basskadiss GÅNÅGIS ; !+SgNomCmp +SgGenCmp +PlGenCmp
ræjvadis:ræ9jvadiss GÅNÅGIS ;
ræjvadus:ræ9jvaduss GÅNÅGIS ;
håmårdis:håmårdiss GÅNÅGIS ;
månne#viskudis:månne#viskudiss GÅNÅGIS ;
láhka#nannudis:láhka#nannudiss GÅNÅGIS ;
dævddádis:dævddádiss GÅNÅGIS ;
mujttádus:mujttáduss GÅNÅGIS ;
divádus:diváduss GÅNÅGIS ;
árvvádus:árvváduss GÅNÅGIS ;
såjådus:såjåduss GÅNÅGIS ;
ájgge#gålådus:ájgge#gålåduss GÅNÅGIS ;
åtsådus:åtsåduss GÅNÅGIS ;
gåvådus:gåvåduss GÅNÅGIS ;
ás0sje#guoddalus:ás'sje#guoddaluss GÅNÅGIS ;
guoddalus:guoddaluss GÅNÅGIS ;
buollem#suodjalus:buollem#suodjaluss GÅNÅGIS ;
suodjalus:suodjaluss GÅNÅGIS ;
gæhttjalus:gæhttjaluss GÅNÅGIS ;
nuktalus:nuktaluss GÅNÅGIS ;
hásstalus:hásstaluss GÅNÅGIS ;
láhka#árvvalus:láhka#árvvaluss GÅNÅGIS ;
oasse#árvvalus:oasse#árvvaluss GÅNÅGIS ;
vuosste#árvvalus:vuosste#árvvaluss GÅNÅGIS ;
mærrádus#árvvalus:mærrádus#árvvaluss GÅNÅGIS ;
árvvalus:árvvaluss GÅNÅGIS ;
jåhtålus:jåhtåluss GÅNÅGIS ;
gierddamus:gierddamuss GÅNÅGIS ; !+SgNomCmp +DefSgGenCmp +DefPlGenCmp +SgNomLeft +SgGenLeft +PlGenLeft
viggamus:viggamuss GÅNÅGIS ;
karakterra#rahtjamus:karakterra#rahtjamuss GÅNÅGIS ;
barggo#rahtjamus:barggo#rahtjamuss GÅNÅGIS ;
fábmo#rahtjamus:fábmo#rahtjamuss GÅNÅGIS ;
rahtjamus:rahtjamuss GÅNÅGIS ;
sierra#dahkamus:sierra#dahkamuss GÅNÅGIS ;
duodde#dahkamus:duodde#dahkamuss GÅNÅGIS ;
oajvve#dahkamus:oajvve#dahkamuss GÅNÅGIS ;
hárjjidallam#dahkamus:hárjjidallam#dahkamuss GÅNÅGIS ;
háldadim#dahkamus:háldadim#dahkamuss GÅNÅGIS ;
barggo#dahkamus:barggo#dahkamuss GÅNÅGIS ;
guhkes#dahkamus:guhkes#dahkamuss GÅNÅGIS ;
háldadus#dahkamus:háldadus#dahkamuss GÅNÅGIS ;
dahkamus:dahkamuss GÅNÅGIS ; !+SgNomCmp +DefSgGenCmp +DefPlGenCmp +SgNomLeft +SgGenLeft +PlGenLeft
juhkamus:juhkamuss GÅNÅGIS ; !+SgNomCmp +DefSgGenCmp +DefPlGenCmp +SgNomLeft +SgGenLeft +PlGenLeft
javllamus:javllamuss GÅNÅGIS ; !+SgNomCmp +DefSgGenCmp +DefPlGenCmp +SgNomLeft +SgGenLeft +PlGenLeft
såhpamus:såhpamuss GÅNÅGIS ;
soahpamus:soahpamuss GÅNÅGIS ;
låggomus:låggomuss GÅNÅGIS ; !+SgNomCmp +DefSgGenCmp +DefPlGenCmp +SgNomLeft +SgGenLeft +PlGenLeft
ednam#láramus:ednam#láramuss GÅNÅGIS ; !+SgNomCmp +SgGenCmp
vuobddemus:vuobddemuss GÅNÅGIS ; !+SgNomCmp +DefSgGenCmp +DefPlGenCmp +SgNomLeft +SgGenLeft +PlGenLeft
vuorddemus:vuorddemuss GÅNÅGIS ; !+SgNomCmp +DefSgGenCmp +DefPlGenCmp +SgNomLeft +SgGenLeft +PlGenLeft
vuorddámus:vuorddemuss GÅNÅGIS ; !+SgNomCmp +DefSgGenCmp +DefPlGenCmp +SgNomLeft +SgGenLeft +PlGenLeft
gielldemus:gielldemuss GÅNÅGIS ; !+SgNomCmp +DefSgGenCmp +DefPlGenCmp +SgNomLeft +SgGenLeft +PlGenLeft
máksemus:máksemuss GÅNÅGIS ; !+SgNomCmp +DefSgGenCmp +DefPlGenCmp +SgNomLeft +SgGenLeft +PlGenLeft
oajvemus:oajvemuss GÅNÅGIS ; !+SgNomCmp +SgGenCmp +PlGenCmp
gujddimus:gujddimuss GÅNÅGIS ; !+SgNomCmp +DefSgGenCmp +DefPlGenCmp +SgNomLeft +SgGenLeft +PlGenLeft
ávttjimus:ávttjimuss GÅNÅGIS ; !+SgNomCmp +DefSgGenCmp +DefPlGenCmp +SgNomLeft +SgGenLeft +PlGenLeft
duksimus:duksimuss GÅNÅGIS ;
oajvve#ájggomus:oajvve#ájggomuss GÅNÅGIS ;
ájggomus:ájggomuss GÅNÅGIS ;
sæŋŋga#låhkåmus:sæŋŋga#låhkåmuss GÅNÅGIS ;
idja#låhkåmus:idja#låhkåmuss GÅNÅGIS ;
bæssásj#låhkåmus:bæssásj#låhkåmuss GÅNÅGIS ;
låhkåmus:låhkåmuss GÅNÅGIS ;
bårråmus:bårråmuss GÅNÅGIS ;
ruhta#åhtsåmus:ruhta#åhtsåmuss GÅNÅGIS ;
åhtsåmus:åhtsåmuss GÅNÅGIS ; !+SgNomCmp +DefSgGenCmp +DefPlGenCmp +SgNomLeft +SgGenLeft +PlGenLeft
vihtanus:vihtanuss GÅNÅGIS ;
varresvuoda#duodastus:varresvuoda#duodastuss GÅNÅGIS ;
kurssa#duodastus:kurssa#duodastuss GÅNÅGIS ;
gássta#duodastus:gássta#duodastuss GÅNÅGIS ;
iesj#duodastus:iesj#duodastuss GÅNÅGIS ;
vájaldim#duodastus:vájaldim#duodastuss GÅNÅGIS ;
riegádim#duodastus:riegádim#duodastuss GÅNÅGIS ;
gárvvánim#duodastus:gárvvánim#duodastuss GÅNÅGIS ;
mákso#duodastus:mákso#duodastuss GÅNÅGIS ;
dåvter#duodastus:dåvter#duodastuss GÅNÅGIS ;
duodastus:duodastuss GÅNÅGIS ;
rijka#dárkastus:rijka#dárkastuss GÅNÅGIS ;
dárkastus:dárkastuss GÅNÅGIS ;
åmastus:åmastuss GÅNÅGIS ;
jienastus:jienastuss GÅNÅGIS ;
varresvuoda#dievnastus:varresvuoda#dievnastuss GÅNÅGIS ;
sebrudak#dievnastus:sebrudak#dievnastuss GÅNÅGIS ;
jubmel#dievnastus:jubmel#dievnastuss GÅNÅGIS ;
boajtojubmel#dievnastus:boajtojubmel#dievnastuss GÅNÅGIS ;
tiempel#dievnastus:tiempel#dievnastuss GÅNÅGIS ;
sosiál#dievnastus:sosiál#dievnastuss GÅNÅGIS ;
diehto#juohkem#dievnastus:diehto#juohkem#dievnastuss GÅNÅGIS ;
háldadim#dievnastus:háldadim#dievnastuss GÅNÅGIS ;
dålkkum#dievnastus:dålkkum#dievnastuss GÅNÅGIS ;
dievnastus:dievnastuss GÅNÅGIS ;
nanostus:nanostuss GÅNÅGIS ;
rijmustus:rijmustuss GÅNÅGIS ;
guolástus:guolástuss GÅNÅGIS ;
dåbdåstus:dåbdåstuss GÅNÅGIS ;
ådåstus:ådåstuss GÅNÅGIS ;
lånåstus:lånåstuss GÅNÅGIS ;
medi^um CELSIUS ; !+SgNomCmp +SgGenCmp +PlGenCmp
evangeli^um CELSIUS ;
blues CELSIUS ;
cosinus CELSIUS ;
byrå KINO ;
braille:braill PREMIE ;
köra KINO ; !SUB
mega^byte:mega^byt PREMIE ;
bitumena KINO ;
bitumena+N+SgNomCmp:bitumen%> R ; !+SgNomCmp
super#ego KINO ;
bistro KINO ;
bensena KINO ;
bensena+N+SgNomCmp:benzen%> R ; !+SgNomCmp
arsena KINO ;
arsena+N+SgNomCmp:arsen%> R ; !+SgNomCmp
karotena KINO ;
karotena+N+SgNomCmp:karoten%> R ; !+SgNomCmp
audio KINO ;
buffalo KINO ; !+SgNomCmp +SgGenCmp +PlGenCmp
flamenco KINO ;
folio KINO ;
hekto KINO ;
hobby KINO ;
hockey KINO ;
impresário KINO ;
inkásso KINO ;
jury KINO ;
kollokvi^e:kollokvi^ PREMIE ;
lemma KINO ;
molybdena KINO ;
molybdena+N+SgNomCmp:molybden%> R ; !+SgNomCmp
arkipella MUORRA ; !^LOAN
práksis GAHPER ; !^LOAN
karbolineum GAHPER ; !^LOAN
ko^agel GAHPER ; !^LOAN
kolesteråvllå MUORRA ; !^LOAN
kolesteråvllå+N+SgNomCmp:kolesterol%> R ; !+SgNomCmp
monopåvllå MUORRA ; !^LOAN
monopåvllå+N+SgNomCmp:monopol%> R ; !+SgNomCmp
arti^um GAHPER ; !^LOAN
karborundum GAHPER ; !^LOAN
apogeum GAHPER ; !^LOAN
ateneum GAHPER ; !^LOAN
kontinu^um GAHPER ; !^LOAN
perigeum GAHPER ; !^LOAN
pe^trole^um GAHPER ; !^LOAN
struvmmá MUORRA ; !^LOAN
trávmmá MUORRA ; !^LOAN
stártta MUORRA ; !^LOAN
sushi KINO ;
tabu KINO ;
adágio KINO ;
áktio KINO ;
alibi KINO ;
amfi KINO ;
trapessa MUORRA ; !^LOAN !NOR
trapessa+N+SgNomCmp:trapes%> R ; !+SgNomCmp !NOR
táffel GAHPER ; !^LOAN
suvenijrra MUORRA ; !^LOAN
suvenijrra+N+SgNomCmp:suvenir%> R ; !+SgNomCmp !NOR
souvenijrra MUORRA ; !^LOAN
souvenijrra+N+SgNomCmp:souvenir%> R ; !+SgNomCmp
tabernákel GAHPER ; !^LOAN
ná^tri^um CELSIUS ;
kálsi^um CELSIUS ;
aids CELSIUS ;
celsi^us CELSIUS ;
hiv CELSIUS ;
CD-rom CELSIUS ;
action#pop CELSIUS ;
heli^um CELSIUS ;
áinu KINO ; !+SgNomCmp +SgGenCmp +PlGenCmp
árti^um CELSIUS ;
back^flip CELSIUS ;
cd-rom CELSIUS ;
cesi^um CELSIUS ;
cup CELSIUS ;
glykogena NOADE ;
glykogena+N+SgNomCmp:glykogen%> R ; !+SgNomCmp
hip-hop CELSIUS ;
kabare^a KINO ;
key^board CELSIUS ;
klisje^a NOADE ;
kro^a NOADE ;
kupe^a NOADE ;
marathon CELSIUS ;
maraton CELSIUS ;
menya NOADE ;
menya+N+SgNomCmp:meny%> R ; !+SgNomCmp
muslijmma MUORRA ; !+SgNomCmp +SgGenCmp +PlGenCmp
muslijmma+N+SgNomCmp:muslim%> R ; !+SgNomCmp
opi^um CELSIUS ;
paint^ball CELSIUS ;
philoso^phicum CELSIUS ;
pop CELSIUS ;
resyme^a NOADE ;
revya NOADE ;
revya+N+SgNomCmp:revy%> R ; !+SgNomCmp
skepsis:skepsi PARADIS ;
snow^board CELSIUS ;
stand-up CELSIUS ;
terrária NOADE ;
trásea NOADE ; !SUB
trasea NOADE ;
turnea NOADE ;
tráséa NOADE ; !SUB
turnéa NOADE ; !SUB
udmurtta MUORRA ; !+SgNomCmp +SgGenCmp +PlGenCmp
udmurtta+N+SgNomCmp:udmurt%> R ; !+SgNomCmp
internæhtta:intern INTERNET ;
in^tranæhtta:in^tran INTERNET ;
gæhttjalim#prosjækta MUORRA ; !^LOAN
gæhttjalim#prosjækta+N+SgNomCmp:gæhttjalim#prosjekt%> R ; !+SgNomCmp !NOR
gæhttjalim#prosjækta+N+SgNomCmp:gæhttjalim#projekt%> R ; !+SgNomCmp !SW
prosjækta MUORRA ; !^LOAN
prosjækta+N+SgNomCmp:prosjekt%> R ; !+SgNomCmp !NOR
prosjækta+N+SgNomCmp:projekt%> R ; !+SgNomCmp !SW
gæhttjalim#prosjekta:gæhttjalim#prosjekta MUORRA ; !SUB !^LOAN
prosjekta MUORRA ; !SUB !^LOAN
likta MUORRA ;
basil0la:basil'la MUORRA ; !^LOAN
basil0la+N+SgNomCmp:basill%> R ; !+SgNomCmp
basil0la+N+SgNomCmp:bacill%> R ; !+SgNomCmp !SW
kodisil0la:kodisil'la MUORRA ; !^LOAN
kodisil0la+N+SgNomCmp:kodisill%> R ; !+SgNomCmp
kodisil0la+N+SgNomCmp:kodicill%> R ; !+SgNomCmp !SW
konflikta MUORRA ; !^LOAN
konflikta+N+SgNomCmp:konflikt%> R ; !+SgNomCmp
relikta MUORRA ; !^LOAN
relikta+N+SgNomCmp:relikt%> R ; !+SgNomCmp
kon^trákta MUORRA ; !^LOAN
kon^trákta+N+SgNomCmp:kon^trakt%> R ; !+SgNomCmp
artefákta MUORRA ; !^LOAN
kon^artefákta+N+SgNomCmp:artefakt%> R ; !+SgNomCmp
professor GAHPER ; !^LOAN
professur GAHPER ; !^LOAN
liddjá MUORRA ;
dilljá MUORRA ;
sjválltjá MUORRA ;
ráhttjá MUORRA ;
sjnjárttjá MUORRA ;
snjárttjá MUORRA ;
librre#sjnjárttjá MUORRA ;
librre#snjárttjá MUORRA ;
ribrre#sjnjárttjá MUORRA ;
ribrre#snjárttjá MUORRA ;
sjkávttjá MUORRA ;
sjlávttjá MUORRA ; !+SgNomCmp +SgGenCmp +PlGenCmp
njunje#vuol#skávttjá MUORRA ;
gådtjå#ráhká MUORRA ;
bissjká MUORRA ;
buhkká MUORRA ; !+SgNomCmp +SgGenCmp +PlGenCmp
válkká MUORRA ;
slámkká MUORRA ;
hoavkká MUORRA ; !+SgNomCmp +SgGenCmp +PlGenCmp
átjá#bássmá MUORRA ; !+SgNomCmp +SgGenCmp +DefPlGenCmp
diedná MUORRA ;
suohppá MUORRA ; !+SgNomCmp +SgGenCmp +PlGenCmp
sláhppá MUORRA ;
táhppá MUORRA ;
skoarrá MUORRA ;
sjnjierrá MUORRA ; !+SgNomCmp +SgGenCmp +PlGenCmp
snjierrá MUORRA ; !+SgNomCmp +SgGenCmp +PlGenCmp
áhkar#sjnjierrá MUORRA ; !+SgNomCmp +SgGenCmp +PlGenCmp
áhkar#snjierrá MUORRA ; !+SgNomCmp +SgGenCmp +PlGenCmp
vuorrá MUORRA ;
sikta MUORRA ;
perfækta MUORRA ; !^LOAN
perfækta+N+SgNomCmp:perfekt%> R ; !+SgNomCmp
pluskvam#perfækta:pluskvam#perfækta MUORRA ; !^LOAN
pluskvam#perfækta+N+SgNomCmp:pluskvam#perfekt%> R ; !+SgNomCmp
imperfækta MUORRA ; !^LOAN
imperfækta+N+SgNomCmp:imperfekt%> R ; !+SgNomCmp
projækta MUORRA ; !SW !^LOAN
slækta MUORRA ; !+SgNomCmp +SgGenCmp +PlGenCmp !^LOAN
tjoallta MUORRA ;
sájbbo MUORRA ;
ålgus#vaddo MUORRA ;
gujddo MUORRA ;
ráhkkim#ræjddo MUORRA ;
biegga#mårddo MUORRA ;
tjuolat#mårddo MUORRA ;
oaddám#muddo MUORRA ; !+SgNomCmp +SgGenCmp
dievddo MUORRA ; !+SgNomCmp +SgGenCmp +PlGenCmp
tsubbu#máddo MUORRA ; !+SgNomCmp +SgGenCmp +PlGenCmp
báhko#skánjggo MUORRA ;
duolggo MUORRA ;
tjuolggo MUORRA ;
hælggo MUORRA ; !+SgNomCmp +SgGenCmp +DefPlGenCmp
miehtsse#barggo MUORRA ;
gáhkáu KINO ;
åhpadus#radio KINO ;
studio KINO ;
vædjo MUORRA ;
roahttom#sjalljo MUORRA ; !+SgNomCmp +SgGenCmp +PlGenCmp
villjo MUORRA ;
olljo MUORRA ;
ulljo MUORRA ; !+SgNomCmp +SgGenCmp +PlGenCmp
sálljo MUORRA ; !+SgNomCmp +SgGenCmp +PlGenCmp
sjpádnjo MUORRA ;
gallsjo MUORRA ; !+SgNomCmp +SgGenCmp +PlGenCmp
njuorssjo MUORRA ;
sjtádtjo MUORRA ;
roahtjo MUORRA ; !+SgNomCmp +SgGenCmp +PlGenCmp
sjvahtjo MUORRA ;
sjvihtjo MUORRA ;
sjkuhtjo MUORRA ; !+SgNomCmp +SgGenCmp +PlGenCmp
sjáhtjo MUORRA ;
sjlåhtjo MUORRA ;
sjkálltjo MUORRA ;
sjtænntjo MUORRA ; !+SgNomCmp +SgGenCmp +PlGenCmp
dållå#sjnjipptjo MUORRA ;
sjnjipptjo MUORRA ;
sjkabttjo MUORRA ; !+SgNomCmp +SgGenCmp +PlGenCmp
sjkapptjo MUORRA ; !+SgNomCmp +SgGenCmp +PlGenCmp
sjlibttjo MUORRA ; !+SgNomCmp +SgGenCmp +PlGenCmp
sjváhttjo MUORRA ;
oarttjo MUORRA ; !+SgNomCmp +SgGenCmp +PlGenCmp
tjiehko MUORRA ;
vágodis#báhko MUORRA ;
tjåvdå#báhko MUORRA ;
ráhko MUORRA ;
gæhko MUORRA ;
avtaj#låhko MUORRA ;
avtaj#låhko+N+SgNomCmp:avtaj#låk%> R ; !+SgNomCmp
liehkko MUORRA ;
lihkko MUORRA ;
láhkko MUORRA ;
sváhkko MUORRA ;
váhkko MUORRA ;
sæhkko MUORRA ;
jåhkko MUORRA ;
gieda#vuol#låhkko MUORRA ;
svijkko MUORRA ; !+SgNomCmp +SgGenCmp +PlGenCmp
smuolkko MUORRA ;
tjuvkko MUORRA ;
dássko MUORRA ;
duodje#dássko MUORRA ;
fæssko MUORRA ;
bájnnom#dábllo MUORRA ;
javllo MUORRA ;
gávllo MUORRA ;
bátsij#ællo MUORRA ;
segak#ællo MUORRA ;
viejtok#ællo MUORRA ;
ræjnno#ællo MUORRA ;
giehpe#slábllo MUORRA ;
njæbllo MUORRA ; !+SgNomCmp +SgGenCmp +PlGenCmp
dábbmo MUORRA ; !+SgNomCmp +SgGenCmp +PlGenCmp
ribmo MUORRA ; !+SgNomCmp +SgGenCmp +PlGenCmp
el#fábmo MUORRA ;
gábmo MUORRA ;
hábmo MUORRA ;
tjadno MUORRA ;
vuolus#manno MUORRA ;
svijnno MUORRA ;
gevlas#gájnno MUORRA ;
ræjnno MUORRA ;
giehta#ræjnno MUORRA ;
gidá#ræjnno MUORRA ;
alla#mæsso#jubmel#dievnno MUORRA ;
kruvnno MUORRA ;
rávnno MUORRA ;
bællta MUORRA ;
talennta MUORRA ; !SUB !+SgNomCmp +SgGenCmp +PlGenCmp
hársestim#ruovdde MUORRA ;
huvdde MUORRA ;
gåbdut#bádde MUORRA ;
sevva#gádde MUORRA ; !+SgNomCmp +SgGenCmp +PlGenCmp
jávr#gádde MUORRA ; !+SgNomCmp +SgGenCmp +PlGenCmp
lámek#lådde MUORRA ; !+SgNomCmp +SgGenCmp +PlGenCmp
gálatjim#lådde MUORRA ; !+SgNomCmp +SgGenCmp +PlGenCmp
diellde MUORRA ;
bállde MUORRA ;
sjtænntjo#jiegge MUORRA ; !+SgNomCmp +SgGenCmp +PlGenCmp
viejgge MUORRA ; !+SgNomCmp +SgGenCmp +DefPlGenCmp
sielgge MUORRA ;
rágge MUORRA ;
tjásj#rågge MUORRA ;
árra#giesse MUORRA ; !+SgNomCmp +SgGenCmp +DefPlGenCmp
lahka#guojmme MUORRA ; !+SgNomCmp +SgGenCmp +PlGenCmp
boadnjásj#skoalmme MUORRA ; !+SgNomCmp +SgGenCmp +PlGenCmp
giella#tjuolmme MUORRA ;
niermme MUORRA ;
hármme MUORRA ;
rist#ieddne:rist9#ieddne MUORRA ; !+SgNomCmp +SgGenCmp +PlGenCmp
rist#bárnne:rist9#bárnne MUORRA ; !+SgNomCmp +SgGenCmp +PlGenCmp
huvnne MUORRA ; !+SgNomCmp +SgGenCmp +PlGenCmp
huvnno MUORRA ; !+SgNomCmp +SgGenCmp +PlGenCmp
tjásj#slahpe MUORRA ; !+SgNomCmp +SgGenCmp +PlGenCmp
juolgge#láhpe MUORRA ;
timbar#dåhpe MUORRA ;
råhpe MUORRA ;
far#ståhpe MUORRA ;
vuohta#rájppe MUORRA ;
dabrre MUORRA ;
báhper#goabrre MUORRA ;
diebrre MUORRA ;
ribrre MUORRA ;
sier0re:sier're MUORRA ;
lájrre MUORRA ;
stána#gárre MUORRA ;
fieluk#nárre MUORRA ;
bårrem#nárre MUORRA ;
sjnjilltja#várre MUORRA ;
stunntja#hårre MUORRA ;
timbar#hårre MUORRA ;
mihttsamár#basse MUORRA ; !+SgNomCmp +SgGenCmp +DefPlGenCmp
várre#tsihse MUORRA ; !+SgNomCmp +SgGenCmp +PlGenCmp
ákse MUORRA ;
asse MUORRA ;
risse NOADE ;
ánburgge MUORRA ;
tjuolggo MUORRA ;
gidá#noasse MUORRA ; !+SgNomCmp +SgGenCmp +PlGenCmp
goalmát#oasse MUORRA ;
gætjok#miesse MUORRA ; !+SgNomCmp +SgGenCmp +PlGenCmp
suohpadis#rásse MUORRA ; !+SgNomCmp +SgGenCmp +PlGenCmp
boadtse MUORRA ; !+SgNomCmp +SgGenCmp +PlGenCmp
sjlabttse MUORRA ; !+SgNomCmp +SgGenCmp +PlGenCmp
tsoabttse MUORRA ; !+SgNomCmp +SgGenCmp +PlGenCmp
timbar#miehttse MUORRA ; !+SgNomCmp +SgGenCmp +PlGenCmp
lahka#goahte MUORRA ;
lahka#goahte+N+SgNomCmp:lahka#gåt%> R ; !+SgNomCmp
lávvo#goahte MUORRA ;
lávvo#goahte+N+SgNomCmp:lávvo#gåt%> R ; !+SgNomCmp
timbar#rahte MUORRA ;
jahke#tjuohte MUORRA ; !+SgNomCmp +SgGenCmp +PlGenCmp
huhte MUORRA ; !+SgNomCmp +SgGenCmp +PlGenCmp
ruossik#dákte MUORRA ;
tjår#biel#dákte MUORRA ;
siehpit#dákte MUORRA ;
sjpietjav#dákte MUORRA ;
bissjká#dákte MUORRA ;
ruosste MUORRA ; !+SgNomCmp +SgGenCmp +PlGenCmp
ornamænnta:ornam PATENT ;
testamænnta MUORRA ;
kruoppta MUORRA ; !+SgNomCmp +DefSgGenCmp +DefPlGenCmp +SgNomLeft +SgGenLeft +PlGenLeft
ráppta MUORRA ;
norma MUORRA ; !^LOAN
runa KINO ; !^LOAN
kræppta MUORRA ;
goartta MUORRA ;
goassta MUORRA ;
kon^trassta MUORRA ; !SUB !^LOAN
kon^trássta MUORRA ; !^LOAN
kon^trássta+N+SgNomCmp:kon^trast9%> R ; !+SgNomCmp
goanssta MUORRA ; !+SgNomCmp +SgGenCmp +PlGenCmp
alfabæhtta MUORRA ; !^LOAN
budjæhtta MUORRA ; !^LOAN
biljæhtta MUORRA ; !^LOAN
rakæhtta MUORRA ; !^LOAN
rakæhtta+N+SgNomCmp:rakett%> R ; !+SgNomCmp !NOR
rakæhtta+N+SgNomCmp:raket%> R ; !+SgNomCmp !SW
skelæhtta MUORRA ; !^LOAN
skelæhtta+N+SgNomCmp:skelett%> R ; !+SgNomCmp
kriminalitæhtta MUORRA ; !^LOAN
nasjunalitæhtta MUORRA ; !SUB !^LOAN
universitæhtta MUORRA ; !+SgNomCmp +SgGenCmp +PlGenCmp !^LOAN
identitæhtta MUORRA ; !^LOAN
fakultæhtta MUORRA ; !+SgNomCmp +SgGenCmp +PlGenCmp !^LOAN
momæntta MUORRA ; !^LOAN
árgumæntta MUORRA ; !^LOAN
bahta#buojdde MUORRA ;
nihta#buojdde MUORRA ;
suorre#buojdde MUORRA ;
birás#buojdde MUORRA ;
válkká#buojdde MUORRA ;
masjinissta MUORRA ; !+SgNomCmp +SgGenCmp +PlGenCmp !^LOAN
gæhttjlim#ájgge MUORRA ; !+SgNomCmp +SgGenCmp +PlGenCmp
guottet#ájgge MUORRA ; !+SgNomCmp +SgGenCmp +DefPlGenCmp
njoalot#ájgge MUORRA ; !+SgNomCmp +SgGenCmp +DefPlGenCmp
brånsså#ájgge MUORRA ; !+SgNomCmp +SgGenCmp +PlGenCmp
addja#giergge  MUORRA ;
sjkilltja#giergge MUORRA ;
koarnna#giergge MUORRA ;
ustak#giergge MUORRA ;
nårddådim#giergge MUORRA ;
dægá#hiergge MUORRA ; !+SgNomCmp +SgGenCmp +PlGenCmp
objækta:obj KOLLEKT ;
subjækta:subj KOLLEKT ;
pronomen#subjækta:pronomen#subj KOLLEKT ;
kollækta:koll KOLLEKT ;
aspækta:asp KOLLEKT ;
respækta:resp KOLLEKT ;
dialækta:dial KOLLEKT ;
sosiolækta:sosiol KOLLEKT ;
sociolækta:sociol KOLLEKT ; !SW
effækta:eff KOLLEKT ;
idiolækta:idiol KOLLEKT ;
imperfækta:imperf KOLLEKT ;
perfækta:perf KOLLEKT ;
insækta:ins KOLLEKT ; !+SgNomCmp +SgGenCmp +PlGenCmp
knækta:kn KOLLEKT ; !+SgNomCmp +SgGenCmp +PlGenCmp
arkitækta:arkit KOLLEKT ; !+SgNomCmp +SgGenCmp +PlGenCmp
elefánnta:elef VARIANT ; !+SgNomCmp +SgGenCmp +PlGenCmp
variánnta:vari VARIANT ;
guovdda#konsonánnta:guovdda#konson VARIANT ;
konsonánnta:konson VARIANT ;
blyánnta:bly VARIANT ;
a^spiránnta:a^spir VARIANT ; !+SgNomCmp +SgGenCmp +PlGenCmp
badje#sersjánnta:badje#sersj VARIANT ; !+SgNomCmp +SgGenCmp +PlGenCmp
badje#sergeánnta:badje#serge VARIANT ; !+SgNomCmp +SgGenCmp +PlGenCmp !SW
dia^mánnta:di^am VARIANT ;
fokus#partisipánnta:fokus#partisip VARIANT ;
formánnta:form VARIANT ;
general#leutnánnta:general#leutn VARIANT ; !+SgNomCmp +SgGenCmp +PlGenCmp
general#löjtnánnta:general#lö9jtn VARIANT ; !SW !+SgNomCmp +SgGenCmp +PlGenCmp
general#løytnánnta:general#lø9ytn VARIANT ; !NOR !+SgNomCmp +SgGenCmp +PlGenCmp
informánnta:inform VARIANT ; !+SgNomCmp +SgGenCmp +PlGenCmp
kommandánnta:kommand VARIANT ; !+SgNomCmp +SgGenCmp +PlGenCmp !NOR
kommendánnta:kommend VARIANT ; !+SgNomCmp +SgGenCmp +PlGenCmp !SW
konfirmánnta:konfirm VARIANT ; !+SgNomCmp +SgGenCmp +PlGenCmp
konsonánnta:konson VARIANT ;
kontinuánnta:kontinu VARIANT ;
leutnánnta:leutn VARIANT ; !+SgNomCmp +SgGenCmp +PlGenCmp
löjtnánnta:lö9jtn VARIANT ; !SW !+SgNomCmp +SgGenCmp +PlGenCmp
løytnánnta:lø9ytn VARIANT ; !NOR !+SgNomCmp +SgGenCmp +PlGenCmp
oberst#leutnánnta:oberst9#leutn VARIANT ; !+SgNomCmp +SgGenCmp +PlGenCmp
oberst#löjtnánnta:oberst#lö9jtn VARIANT ; !SW !+SgNomCmp +SgGenCmp +PlGenCmp
oberst#løytnánnta:oberst9#lø9ytn VARIANT ; !NOR !+SgNomCmp +SgGenCmp +PlGenCmp
partisipánnta:partisip VARIANT ; !+SgNomCmp +SgGenCmp +PlGenCmp
praktikánnta:praktik VARIANT ; !+SgNomCmp +SgGenCmp +PlGenCmp
pánnta:p VARIANT ;
reformánnta:reform VARIANT ; !+SgNomCmp +SgGenCmp +PlGenCmp
sekánnta:sek VARIANT ;
sersjánnta:sersj VARIANT ; !+SgNomCmp +SgGenCmp +PlGenCmp
sergeánnta:serge VARIANT ; !+SgNomCmp +SgGenCmp +PlGenCmp !SW
sibilánnta:sibil VARIANT ; 
spiránnta:spir VARIANT ;
proselyhtta MUORRA ; !^LOAN
proselyhtta+N+SgNomCmp:proselyt%> R ; !+SgNomCmp
pergamænnta MUORRA ; !^LOAN
pergamænnta+N+SgNomCmp:pergament%> R ; !+SgNomCmp
vuolle#sersjánnta:vuolle#sersj VARIANT ; !+SgNomCmp +SgGenCmp +PlGenCmp
vuolle#sergeánnta:vuolle#serge VARIANT ; !+SgNomCmp +SgGenCmp +PlGenCmp !SW
værro#prosænnta MUORRA ; !^LOAN
værro#prosænnta+N+SgNomCmp:værro#prosent%> R ; !+SgNomCmp !NOR
værro#prosænnta+N+SgNomCmp:værro#procent%> R ; !+SgNomCmp !SW
prosænnta MUORRA ; !^LOAN
prosænnta+N+SgNomCmp:prosent%> R ; !+SgNomCmp !NOR
prosænnta+N+SgNomCmp:procent%> R ; !+SgNomCmp !SW
pasi^ænnta MUORRA ; !+SgNomCmp +SgGenCmp +PlGenCmp !^LOAN
pasi^ænnta+N+SgNomCmp:pasient%> R ; !+SgNomCmp !NOR
pasi^ænnta+N+SgNomCmp:patient%> R ; !+SgNomCmp !SW
spagæhtta MUORRA ; !^LOAN
semænnta MUORRA ; !^LOAN
cemænnta MUORRA ; !^LOAN !SW
semænnta+N+SgNomCmp:sement%> R ; !+SgNomCmp !NOR
cemænnta+N+SgNomCmp:cement%> R ; !SgNomCmp !SW
semennta MUORRA ; !SUB !^LOAN
cemennta MUORRA ; !SUB !^LOAN !SW
asjæhtta BUDSJETT ;
kondoma MUORRA ; !^LOAN
kondoma+N+SgNomCmp:kondom%> R ; !+SgNomCmp
asjæhtta+N+SgNomCmp:assiett%> R ; !+SgNomCmp !SW
termomehter GAHPER ; !^LOAN
sigaræhtta MUORRA ; !^LOAN
cigaræhtta MUORRA ; !^LOAN
lasaræhtta MUORRA ; !^LOAN
lásáræhtta MUORRA ; !SUB
lasaræhtta+N+SgNomCmp:lasarett%> R ; !+SgNomCmp !SW
sigaræhtta+N+SgNomCmp:sigarett%> R ; !+SgNomCmp !NOR
cigaræhtta+N+SgNomCmp:cigarett%> R ; !+SgNomCmp !SW
kihtta MUORRA ; !^LOAN
rakehtta:rake INSTITUTT ; !SUB
tapæhtta+N+SgNomCmp:tapet R ; !+SgNomCmp
magnetihtta:magneti INSTITUTT ;
satelihtta MUORRA ; !^LOAN
satelihtta+N+SgNomCmp:satellitt%> R ; !+SgNomCmp !NOR
satelihtta+N+SgNomCmp:satellit%> R ; !+SgNomCmp !SW
merihtta:meri INSTITUTT ;
tapehtta:tape INSTITUTT ; !SUB
inu^ihtta:inu^i INSTITUTT ; !+SgNomCmp +SgGenCmp +PlGenCmp
finihtta:fini INSTITUTT ;
infinihtta:infini INSTITUTT ;
at^tribuhtta:at^tribu INSTITUTT ;
minuhtta:minu INSTITUTT ;
in^stituhtta:in^stitu INSTITUTT ; !+SgNomCmp +SgGenCmp +PlGenCmp
duodje#in^stituhtta:duodje#in^stitu INSTITUTT ; !+SgNomCmp +SgGenCmp +PlGenCmp
konvoluhtta:konvolu INSTITUTT ;
servituhtta:servitu INSTITUTT ;
dolomihtta:dolomi INSTITUTT ;
dynamihtta:dynami INSTITUTT ;
meteorihtta:meteori INSTITUTT ;
fasihtta:fasi IDENTITET ;
aktivitehtta:aktivite IDENTITET ; !SUB
aktivitæhtta MUORRA ; !^LOAN
aktivitæhtta+N+SgNomCmp:aktivitet R ; !+SgNomCmp
prioritehtta:priorite IDENTITET ; !SUB
prioritæhtta MUORRA ; !^LOAN
prioritæhtta+N+SgNomCmp:prioritet R ; !+SgNomCmp
produktivitehtta:produktivite IDENTITET ; !SUB
produktivitæhtta MUORRA ; !^LOAN
produktivitæhtta+N+SgNomCmp:produktivitet R ; !+SgNomCmp
spontanitehtta:spontanite IDENTITET ; !SUB
spontanitæhtta MUORRA ; !^LOAN
spontanitæhtta+N+SgNomCmp:spontanitet R ; !+SgNomCmp
entitehtta:entite IDENTITET ; !SUB
entitæhtta MUORRA ; !^LOAN
entitæhtta+N+SgNomCmp:entitet R ; !+SgNomCmp
endosáhtta MUORRA ; !^LOAN
endosáhtta+N+SgNomCmp:endossat%> R ; !+SgNomCmp
favorihtta:favori INSTITUTT ;
granihtta:grani INSTITUTT ;
kredihtta:kredi INSTITUTT ;
kássa#kredihtta:kássa#kredi INSTITUTT ;
parasihtta:parasi INSTITUTT ; !+SgNomCmp +SgGenCmp +PlGenCmp
me^tro#polihtta:me^tro#poli INSTITUTT ; !+SgNomCmp +SgGenCmp +PlGenCmp
krysolihtta:krysoli INSTITUTT ;
kvartsihtta:kvartsi INSTITUTT ;
valuhtta MUORRA ; !^LOAN
bauksihtta MUORRA ; !^LOAN
bauksihtta+N+SgNomCmp:bauksitt%> R ; !+SgNomCmp !NOR
bauksihtta+N+SgNomCmp:bauxit%> R ; !+SgNomCmp !SW
maŋebu:maŋebu MANEBU ;
iednep:iedne BÁRNEP ;
bárnep:bárne BÁRNEP ; !+SgNomCmp +SgGenCmp +PlGenCmp
áhtjep:áhtje BÁRNEP ; !+SgNomCmp +SgGenCmp +PlGenCmp
næv0vo:næv'vo MUORRA ;
rábev:rá RÁBEV ; !+SgNomCmp +SgGenCmp +PlGenCmp
bavsev:baks BAVSEV ;
sádev:sád BAVSEV ;
sievtev:siekt BAVSEV ; !+SgNomCmp +SgGenCmp +PlGenCmp
sebrudak#diehtte:sebrudak#dieht'te ACTORdiehtet ; !+SgNomCmp +SgGenCmp +PlGenCmp
diehtte ACTORdiehtet ; !+SgNomCmp +SgGenCmp +PlGenCmp +SgNomLeft +SgGenLeft +PlGenLeft
giella#diehtte ACTORdiehtet ; !+SgNomCmp +SgGenCmp +PlGenCmp
ás0sje#diehtte:ás'sje#diehtte ACTORdiehtet ; !+SgNomCmp +SgGenCmp +PlGenCmp
gájk#diehtte ACTORdiehtet ; !+SgNomCmp +SgGenCmp +PlGenCmp
stáhta#diehtte ACTORdiehtet ; !+SgNomCmp +SgGenCmp +PlGenCmp
oadádagá:oadád OADÁDAGÁ ;
látjádagá:látjád OADÁDAGÁ ;
sijddalahá:sijddal SIJDDALAHÁ ; !+SgNomCmp +PlGenCmp
allelahá:allel SIJDDALAHÁ ; !+SgNomCmp +PlGenCmp
oarjjilahá:oarjjil SIJDDALAHÁ ; !+SgNomCmp +PlGenCmp
lullelahá:lullel SIJDDALAHÁ ; !+SgNomCmp +PlGenCmp
nuorre#njammelahá:nuorre#njammel SIJDDALAHÁ ; !+SgNomCmp +PlGenCmp
njammelahá:njammel SIJDDALAHÁ ; !+SgNomCmp +PlGenCmp
sjattulahá:sjattul SIJDDALAHÁ ; !+SgNomCmp +PlGenCmp
rubmálahá:rubmál SIJDDALAHÁ ; !+SgNomCmp +PlGenCmp
sissŋeluhá:sissŋel SISSNELUHÁ ;
stasjåvnna MUORRA ;  !SUB !^LOAN
kommuvnna MUORRA ; !+SgNomCmp +SgGenCmp +PlGenCmp !SUB !^LOAN
legiåvnnå MUORRA ; !+SgNomCmp +SgGenCmp +PlGenCmp !^LOAN
fiksa MUORRA ;
suorgudis#suffiksa MUORRA ;
oarjja MUORRA ;
oarjjil MUORRA ;
berun#gámmsa MUORRA ;
jinssa MUORRA ;
frekvænssa:frekv VALENS ;
gippsa MUORRA ;
vippsa MUORRA ;
juossa MUORRA ;
vuoppsa MUORRA ;
ræppsa MUORRA ;
tsissa MUORRA ;
gatjijssa MUORRA ;
polijssa:poli PARADIS ; !+SgNomCmp +SgGenCmp +PlGenCmp
remis0sa:remis'sa MUORRA ; !^LOAN
remis0sa+N+SgNomCmp:remiss9%> R ; !+SgNomCmp
premis0sa:premis'sa MUORRA ; !^LOAN
premis0sa+N+SgNomCmp:premiss9%> R ; !+SgNomCmp
kom^promis0sa:kom^promis'sa MUORRA ; !^LOAN
kom^promis0sa+N+SgNomCmp:kom^promiss9%> R ; !+SgNomCmp
abskis0sa:abskis'sa MUORRA ; !^LOAN
abskis0sa+N+SgNomCmp:abskiss9%> R ; !+SgNomCmp
sypreas0sa MUORRA ; !+SgNomCmp +SgGenCmp +DefPlGenCmp !^LOAN
sypreas0sa+N+SgNomCmp:sypress9%> R ; !+SgNomCmp !NOR
cypreas0sa MUORRA ; !+SgNomCmp +SgGenCmp +DefPlGenCmp !SW !^LOAN
cypreas0sa+N+SgNomCmp:cypress9%> R ; !+SgNomCmp !SW
prijssa MUORRA ; !^LOAN
blujssa MUORRA ;
siemssa MUORRA ; !+SgNomCmp +SgGenCmp +PlGenCmp
stinssa MUORRA ; !+SgNomCmp +SgGenCmp +PlGenCmp !^LOAN
renesánssa MUORRA ; !+SgNomCmp +SgGenCmp +DefPlGenCmp !^LOAN
referænssa MUORRA ; !^LOAN
sekvænssa:sekv VALENS ;
tangænssa:tang VALENS ;
tendænssa:tend VALENS ;
vuostasj#potænssa:vuostasj#pot VALENS ;
responssa MUORRA ; !^LOAN !SUB
respånssa MUORRA ; !^LOAN !SUB
respånsså MUORRA ; !^LOAN
respånsså+N+SgNomCmp:respons%> R ; !+SgNomCmp
annånsså MUORRA ; !^LOAN
annånsså+N+SgNomCmp:annons%> R ; !+SgNomCmp !SW
konferænssa MUORRA ; !^LOAN
gájttsa#dak#vuos0sa:gájttsa#dak#vuos'sa MUORRA ;
gájtsa#nák#vuos0sa:gájtsa#nák#vuos'sa MUORRA ;
bárká#vuos0sa:bárká#vuos'sa MUORRA ;
bárk#vuos0sa:bárk#vuos'sa MUORRA ;
dådnår#vuos0sa:dådnår#vuos'sa MUORRA ;
ådnår#vuos0sa:ådnår#vuos'sa MUORRA ;
garssa MUORRA ; !+SgNomCmp +SgGenCmp +PlGenCmp
girssa MUORRA ; !+SgNomCmp +SgGenCmp +PlGenCmp
goarssa MUORRA ;
hirssa MUORRA ;
gurssa MUORRA ;
jahke#gurssa MUORRA ;
resurssa MUORRA ;
gadts#lássa MUORRA ;
råssa MUORRA ; !+SgNomCmp +SgGenCmp +PlGenCmp
tjielgim#gadtsa MUORRA ;
sihtsa MUORRA ; !+SgNomCmp +SgGenCmp +PlGenCmp
tjátje#vuol#vánntsa MUORRA ;
ertal#jupptsa MUORRA ;
tsuopptsa MUORRA ; !+SgNomCmp +SgGenCmp +PlGenCmp
erdal#jubttsa MUORRA ;
guhttsa MUORRA ;
gurttsa MUORRA ; !+SgNomCmp +SgGenCmp +PlGenCmp
viejtto#sávttsa MUORRA ; !+SgNomCmp +SgGenCmp +PlGenCmp
klása KINO ;
lillja MUORRA ; !+SgNomCmp +SgGenCmp +DefPlGenCmp
emállja MUORRA ;
oallja MUORRA ;
sjkádnja MUORRA ;
sjviellnja MUORRA ;
skáffta MUORRA ;
skáfta MUORRA ;
fiehta MUORRA ; !+SgNomCmp +SgGenCmp +PlGenCmp
juhta MUORRA ; !+SgNomCmp +SgGenCmp +PlGenCmp
ab^strákta KINO ;
ab^strákta+N+SgNomCmp:ab^strakt%> R ; !+SgNomCmp
ab^strakta KINO ; !SUB
objekta:obje9kta MUORRA ; !SUB !^LOAN
bidtja MUORRA ;
vædtja MUORRA ;
timbar#vædtja MUORRA ;
sjvihtja MUORRA ;
sjtuhtja MUORRA ;
telefåvnna MUORRA ; !SUB !^LOAN
hiehte#telefåvnna MUORRA ; !SUB !^LOAN
mobil#telefåvnna MUORRA ; !SUB !^LOAN
departemennta MUORRA ; !SUB !+SgNomCmp +SgGenCmp +PlGenCmp !^LOAN
!boatsoj:boahttsu SUOLOJ ; THIS RENDERS WRONG
jáffo MUORRA ; ! this is cheating, Spiik says III-I
!akta MUORRA ; !NumeraL
tsålkes:ts TJÅLKES ;
kafe^a KINO ; ! loan words ka/fe-a
káfe^a KINO ; ! loan words ka/fe-a
kafe^a+N+SgNomCmp:kafe%> R ; !+SgNomCmp
troke^a KINO ; ! loan words ka/fe-a
troke^a+N+SgNomCmp:troke%> R ; !+SgNomCmp
farise^a KINO ; !+SgNomCmp +SgGenCmp +PlGenCmp ! loan words ka/fe-a
farise^a+N+SgNomCmp:farise%> R ; !+SgNomCmp
sadduke^a KINO ; !+SgNomCmp +SgGenCmp +PlGenCmp
sadduke^a+N+SgNomCmp:sadduke%> R ; !+SgNomCmp
smarágda KINO ;
smarágda+N+SgNomCmp:smaragd%> R ; !+SgNomCmp
stoannda MUORRA ; !+SgNomCmp +SgGenCmp +PlGenCmp !^LOAN
doktorannda MUORRA ; !SUB !+SgNomCmp +SgGenCmp +PlGenCmp !^LOAN
brugga MUORRA ;
skuvgga MUORRA ; !+SgNomCmp +SgGenCmp +PlGenCmp
skåvgga MUORRA ; !+SgNomCmp +SgGenCmp +PlGenCmp
stágga MUORRA ;
ribjja MUORRA ;
goarjja MUORRA ;
stunntja MUORRA ;
barjja MUORRA ; !+SgNomCmp +SgGenCmp +PlGenCmp
flágga MUORRA ;
billda MUORRA ;
muse^a KINO ; !+SgNomCmp +SgGenCmp +PlGenCmp ! loan words ka/fe-a
alát:alád9 GAHPER ; !+SgNomCmp +SgGenCmp +PlGenCmp
smoalát:smoalád9 GAHPER ;
semester GAHPER ;
bidum#sáme#giella MUORRA ;
bidum#sáme#giella+N+SgCmp:bidum#sáme#giel%> R ; !+SgNomCmp
ajeksiehke MUORRA ; !+SgNomCmp +SgGenCmp +PlGenCmp
gielov:giellom9 ÅRES ;
gutjol:guhtjol9 ÅRES ; !+SgNomCmp +SgGenCmp +PlGenCmp
!suoloj:suol'lu SUOLOJ ; renders suolloj in nom
låbdun GAHPER ;
guottálvis:guottálviss GÅNÅGIS ; !+SgNomCmp +SgGenCmp +PlGenCmp
biesse MUORRA ; ! bo
bies0se:bies'se MUORRA ; ! næver
mávsulvis:mávsulviss GÅNÅGIS ;
låbddå MUORRA ; !+SgNomCmp +SgGenCmp +PlGenCmp
kvalitæhtta#åvddånibme:kvalitæhtta#åvddån VSBST-EVEN ;
kvalitæhtta MUORRA ; !^LOAN
kvalitæhtta+SgNomCmp:kvalitet%> R ; !+SgNomCmp
skåvllå#æjgát:skåvllå#æjgád9 GAHPER ; !+SgNomCmp +SgGenCmp +PlGenCmp
máhttudak#ministar GAHPER ; !+SgNomCmp +SgGenCmp +PlGenCmp
sub^ordinasjåvnnå:sub^ordina INSTITUTION ;
ordinasjåvnnå:ordina INSTITUTION ;
supplesjåvnnå:supple INSTITUTION ;
diåvddå MUORRA ; !^LOAN
diåvddå+N+SgNomCmp:diod%> R ; !+SgNomCmp
elek^tråvddå MUORRA ; !^LOAN
elek^tråvddå+N+SgNomCmp:elek^trod%> R ; !+SgNomCmp
gerunnda MUORRA ; !^LOAN
kompetænssa:kompet VALENS ;
kompetænssa#ulmme MUORRA ;
tálla#ábnas:tálla#ábnnas GÁMAS ;
sirŋas:sirŋŋas GÁMAS ;
tsaŋás:tsagŋás GÁMAS ;
vuojŋas:vuojŋŋas GÁMAS ;
vuoŋas:vuogŋas GÁMAS ;
skæŋŋga MUORRA ;
vagŋa MUORRA ;
tjavŋŋa MUORRA ;
skæŋŋka MUORRA ;
skuŋŋka MUORRA ; !+SgNomCmp +SgGenCmp +PlGenCmp
ieŋŋgis#giella MUORRA ;
ieŋŋgis#giella+N+SgCmp:ieŋŋgis#giel%> R ; !+SgNomCmp
ieŋŋgis GAHPER ; !+SgNomCmp +SgGenCmp +PlGenCmp
skåvllå#láhka MUORRA ;
friddja#skåvllå#láhka MUORRA ;
friddja#skåvllå MUORRA ; !+SgNomCmp +SgGenCmp +PlGenCmp
sierra#lágásj#åhpadus:sierra#lágásj#åhpaduss GÅNÅGIS ;
vuojŋadus:vuojŋaduss GÅNÅGIS ;
ruoptus#diededibme:ruoptus#dieded VSBST-EVEN ;
iesj#oajttem:iesj#oajttem VSBST-ODD ;
boavtjo#hållam:boavtjo#hållam VSBST-ODD ;
dåbelij#tjuovvom:dåbelij#tjuovvom VSBST-ODD ; !+SgNomCmp +DefSgGenCmp +DefPlGenCmp +SgNomLeft +SgGenLeft +PlGenLeft
moadda#valljim#dagos:moadda#valljim#dahkos ÅRES ;
dagos:dahkos ÅRES ;
båvtos:båktos ÅRES ;
muodulvis#dagos:muodulvis#dahkos ÅRES ;
rektor GAHPER ; !+SgNomCmp +SgGenCmp +PlGenCmp !^LOAN
rektur GAHPER ; !+SgNomCmp +SgGenCmp +PlGenCmp !^LOAN
brosjyjrra MUORRA ; !^LOAN
brosjyjrra+N+SgNomCmp:broschyr%> R ; !+SgNomCmp
dahko#buojkulvis:dahko#buojkulviss GÅNÅGIS ;
moattevuohta VUOHTANOUN ; !+SgGenCmp +DefPlGenCmp
sjávo#årrom#vælggogisvuohta VUOHTANOUN ; !+SgGenCmp +DefPlGenCmp
fáŋŋgavuohta VUOHTANOUN ; !+SgGenCmp +DefPlGenCmp
lahkavuohta VUOHTANOUN ; !+SgGenCmp +DefPlGenCmp
sebrudak#ságastallam:sebrudak#ságastallam VSBST-ODD ;
persåvnnå#diededibme:persåvnnå#dieded VSBST-EVEN ;
skåvllå#politijkka:skåvllå#politijkka MUORRA ;
oajvve#sáhka MUORRA ;
oahppa#pládna MUORRA ;
strategi#pládna MUORRA ;
vuona#dáro#giella MUORRA ;
vuona#dáro#giella+N+SgCmp:vuona#dáro#giel%> R ; !+SgNomCmp
vuona#dárro MUORRA ; !+SgGenCmp +DefPlGenCmp
skåvllå#juogos:skåvllå#juohkos ÅRES ; !+SgNomCmp +SgGenCmp +PlGenCmp
gæhttjalim#biejvve:gæhttjalim#biejvve MUORRA ; !+SgNomCmp +SgGenCmp +PlGenCmp
åvdedim#ságastibme:åvdedim#ságast VSBST-EVEN ;
gæhttjalim#boados:gæhttjalim#boahtos ÅRES ;
guoradallam#ábnas:guoradallam#ábnnas GÁMAS ;
jahke#målssusibme:jahke#målssus VSBST-EVEN ; !+SgNomCmp +SgGenCmp +DefPlGenCmp
máhttudak#bajedibme:máhttudak#bajed VSBST-EVEN ;
máhttudak#ulmme MUORRA ;
visum#vælggogisvuohta VUOHTANOUN ; !+SgGenCmp +DefPlGenCmp
varresvuoda#stasjåvnnå:varresvuoda#sta INSTITUTION ;
kommunikasjåvnnå:kommunika INSTITUTION ;
vaksijnna#kårttå MUORRA ; !^LOAN
åvddål#njuolgadus:åvddål#njuolgaduss GÅNÅGIS ;
bælostus:bælostuss GÅNÅGIS ;
giehta#hygiena NOADE ;
selena NOADE ; !^LOAN
selena+N+SgNomCmp:selen%> R ; !+SgNomCmp
sirena NOADE ; !+SgNomCmp +SgGenCmp +PlGenCmp !^LOAN
sirena+N+SgNomCmp:siren%> R ; !+SgNomCmp
syrena NOADE ; !+SgNomCmp +SgGenCmp +DefPlGenCmp !^LOAN
syrena+N+SgNomCmp:syren%> R ; !+SgNomCmp
hygiena NOADE ; !^LOAN
hygiena+N+SgNomCmp:hygien%> R ; !+SgNomCmp
hallusinogena NOADE ; !^LOAN
hallusinogena+N+SgNomCmp:hallusinogen%> R ; !+SgNomCmp
halogena NOADE ; !^LOAN
halogena+N+SgNomCmp:halogen%> R ; !+SgNomCmp
hydrogena NOADE ; !^LOAN
hydrogena+N+SgNomCmp:hydrogen%> R ; !+SgNomCmp
ni^trogena NOADE ; !^LOAN
ni^trogena+N+SgNomCmp:ni^trogen%> R ; !+SgNomCmp
metylena NOADE ; !^LOAN
metylena+N+SgNomCmp:metylen%> R ; !+SgNomCmp
mutagena NOADE ; !^LOAN
mutagena+N+SgNomCmp:mutagen%> R ; !+SgNomCmp
naftalena NOADE ; !^LOAN
naftalena+N+SgNomCmp:naftalen%> R ; !+SgNomCmp
poly^etylena NOADE ; !^LOAN
poly^etylena+N+SgNomCmp:poly^etylen%> R ; !+SgNomCmp
moræna NOADE ; !^LOAN
moræna+N+SgNomCmp:morän%> R ; !+SgNomCmp !SW
jiegŋa#biehkke MUORRA ;
hávve#rájnnim#dálkas:hávve#rájnnim#dálkkas GÁMAS ;
råbme#bårrum:råbme#bårrum VSBST-ODD ;
hydro#kortison#vuojdas:hydro#kortison#vuojddas GÁMAS ;
iso^glås0så:iso^glås'så MUORRA ; !^LOAN
iso^glås0så+N+SgNomCmp:isogloss9%> R ; !+SgNomCmp
alba^trås0så:alba^trås'så MUORRA ; !+SgNomCmp +SgGenCmp +PlGenCmp !^LOAN
alba^trås0så+N+SgNomCmp:alba^tross9%> R ; !+SgNomCmp
biejvve#vuojdas:biejvve#vuojddas GÁMAS ;
tjuojkka#vuojdas:tjuojkka#vuojddas GÁMAS ;
tjadádak#ganugahttem#dálkas:tjadádak#ganugahttem#dálkkas GÁMAS ;
doarjja#gurpas:doarjja#gurppas GÁMAS ;
duodastus#siebrre MUORRA ; !+SgNomCmp +SgGenCmp +PlGenCmp
háledim#biljæhtta MUORRA ;
manno#duodastus:manno#duodastuss GÅNÅGIS ;
sålbbe#biednik:sålbbe#biednig9 GAHPER ;
vierak:vierag9 GAHPER ; !+SgNomCmp +SgGenCmp +PlGenCmp
biednik#låhko MUORRA ;
biednik#låhko+N+SgNomCmp:biednik#låk%> R ; !+SgNomCmp
oadem#vuos0sa:oadem#vuos'sa MUORRA ;
sålbbe#lámppo MUORRA ;
båktem#kloahkka MUORRA ;
goarrom#rusta:goarrom#russta VUOSA ;
galsåŋga:galsoaŋŋga VUOSA ;
guŋŋká MUORRA ; !+SgNomCmp +SgGenCmp +PlGenCmp
nuoraj#fálaldahka:nuoraj#fálald AHKA ;
låggŋistahka:låggŋist AHKA ;
ávŋáldahka:ávŋáld AHKA ;
rádio#sáttak:rádio#sáttag9 GAHPER ;
næhtta#bielle MUORRA ;
næhtta#bielle+N+SgCmp:næhtta#biel%> R ; !+SgNomCmp
sijdda#bielle MUORRA ;
sijdda#bielle+N+SgCmp:sijdda#biel%> R ; !+SgNomCmp
gatjálvis#dievnastus:gatjálvis#dievnastuss GÅNÅGIS ;
sælgga#ábnas:sælgga#ábnnas GÁMAS ;
válgga#tjálos:válgga#tjállos ÅRES ;
fylkka#digge#válgga MUORRA ;
fylkka#digge MUORRA ; !+SgNomCmp +SgGenCmp +PlGenCmp
fylkka#girjje#vuorkká MUORRA ;
bájnatjim#fábmo MUORRA ; !+SgNomCmp +DefSgGenCmp +DefPlGenCmp +SgNomLeft +SgGenLeft +PlGenLeft
åvddånim#oasse MUORRA ;
máhtto#dahkamus:máhtto#dahkamuss GÅNÅGIS ;
åvddånim#máhttelisvuohta VUOHTANOUN ; !+SgGenCmp +DefPlGenCmp
vuodo#rievtesvuohta VUOHTANOUN ; !+SgGenCmp +DefPlGenCmp
sjiervve#ás0sje:sjiervve#ás'sje MUORRA ;
gymnása#skåvllå MUORRA ; !+SgNomCmp +SgGenCmp +PlGenCmp
sáme#skåvllå MUORRA ; !+SgNomCmp +SgGenCmp +PlGenCmp
lahka#sebrudahka:lahka#sebrud AHKA ; !+SgNomCmp +SgGenCmp +PlGenCmp
doajmma#buojkuldahka:doajmma#buojkuld AHKA ;
gymnása MUORRA ; !+SgNomCmp +SgGenCmp +PlGenCmp
mánná#låhko MUORRA ;
mánná#låhko+N+SgNomCmp:mánná#låk%> R ; !+SgNomCmp
oahppe#låhko MUORRA ;
oahppe#låhko+N+SgNomCmp:oahppe#låk%> R ; !+SgNomCmp
åvddå#skåvllå#doajmma MUORRA ;
assto#åroj#doajmma MUORRA ;
juogos#doajmma MUORRA ;
mánáj#hukso MUORRA ;
lækso MUORRA ;
skåvllå#mánáj#hukso MUORRA ;
åvddå#skåvllå#klássa NOADE ; !+SgNomCmp +SgGenCmp +PlGenCmp
vuodo#skåvllå#klássa NOADE ; !+SgNomCmp +SgGenCmp +PlGenCmp
assto#åroj:assto#årroh9 ÅRES ; !+SgNomCmp +SgGenCmp +PlGenCmp
sierra#skåvllå MUORRA ; !+SgNomCmp +SgGenCmp +PlGenCmp
vuodo#sierra#skåvllå MUORRA ; !+SgNomCmp +SgGenCmp +PlGenCmp
gymnása#sierra#skåvllå MUORRA ; !+SgNomCmp +SgGenCmp +PlGenCmp
sujtto#addne ACTOR ; !+SgNomCmp +SgGenCmp +PlGenCmp +SgNomLeft +SgGenLeft +PlGenLeft
gymnása#oahppe ACTOR ;  !+SgNomCmp +SgGenCmp +PlGenCmp
oajvve#gåbttje ACTOR ;  !+SgNomCmp +SgGenCmp +PlGenCmp
hárjjidallam#skåvllå MUORRA ; !+SgNomCmp +SgGenCmp +PlGenCmp
tjáhtje#fábmo MUORRA ;
kvalitæhtta#giehtto MUORRA ;
skåvllå#pládna MUORRA ;
åvddånim#barggo MUORRA ;
jårggalim#barggo MUORRA ;
låhkåm#jahke MUORRA ; !+SgNomCmp +SgGenCmp +PlGenCmp
låhkåm#jahke+N+SgCmp:låhkåm#jak%> R ; !+SgNomCmp
skåvllå#kontåvrrå:skåvllå#kont FAKTOR ; !+SgNomCmp +SgGenCmp +PlGenCmp
humaniåvrrå MUORRA ; !^LOAN
presens GAHPER ;
sektåvrrå:sekt FAKTOR ;
simulatåvrrå:simulat FAKTOR ;
varresvuoda#åvddånibme:varresvuoda#åvddån VSBST-EVEN ;
aktisasj#bádde MUORRA ;
nuorra#birás:nuorra#birras GÁMAS ; !+SgNomCmp +SgGenCmp +PlGenCmp
mánná#birás:mánná#birras GÁMAS ; !+SgNomCmp +SgGenCmp +PlGenCmp
værált#árbbe MUORRA ;
luonndo#árvvo MUORRA ;
ássje#dåbdde#juogos:ássje#dåbdde#juohkos ÅRES ; !+SgNomCmp +SgGenCmp +PlGenCmp
ministar#juogos:ministar#juohkos ÅRES ; !+SgNomCmp +SgGenCmp +PlGenCmp
maŋij#boados:maŋij#boahtos ÅRES ;
rijka#dajva#giella MUORRA ;
rijka#dajva#giella+N+SgCmp:rijka#dajva#giel%> R ; !+SgNomCmp
unnep#lågo#giella MUORRA ;
unnep#lågo#giella+N+SgCmp:unnep#lågo#giel%> R ; !+SgNomCmp
láhka#ásadibme:láhka#ásad VSBST-EVEN ;
jahke#låhke MUORRA ; !+SgNomCmp +SgGenCmp +PlGenCmp
nuortta#sábme MUORRA ; !+SgGenCmp +PlGenCmp
márkko#sábme MUORRA ; !+SgGenCmp +PlGenCmp
biedjam#dahko MUORRA ;
roma#giella MUORRA ;
roma#giella+N+SgCmp:roma#giel%> R ; !+SgNomCmp
jiddisch GAHPER ;
áhttjevuohta VUOHTANOUN ; !+SgGenCmp +DefPlGenCmp
organisasjåvnnå#gártjesvuohta VUOHTANOUN ; !+SgGenCmp +DefPlGenCmp
organisásjåvnnå#gártjesvuohta VUOHTANOUN ; !SUB !+SgGenCmp +DefPlGenCmp
åhpadus#systebma:åhpadus#syste SYSTEM ;
lædna:læ9dna MUORRA ; !+SgNomCmp +SgGenCmp +PlGenCmp
lädna:lä9dna MUORRA ; !+SgNomCmp +SgGenCmp +PlGenCmp
álga:álggag8 BENA ;
vuolga:vuolggag8 BENA ;
láhka#tæksta MUORRA ;
kultuvrra#dårja:kultuvrra#doarjjag8 BENA ;
nanustahttem#ássje#tjála:nanustahttem#ássje#tjállag8 BENA ;
ássje#tjála:ássje#tjállag8 BENA ;
riektá#systebma:riektá#syste SYSTEM ;
biejvve#avijssa:biejvve#avi PARADIS ;
rábma#konvensjåvnnå:rábma#konven INSTITUTION ;
motivasjåvnnå:motiva INSTITUTION ;
guoradallam#vuohke MUORRA ;
jienastim#njuolgadus:jienastim#njuolgaduss GÅNÅGIS ;
delegasjåvnnå:delega INSTITUTION ; !+SgNomCmp +SgGenCmp +PlGenCmp
sebrulasj#rijkka MUORRA ; !+SgNomCmp +SgGenCmp +PlGenCmp
oasse#bielle MUORRA  ;
oasse#bielle+N+SgCmp:oasse#biel R  ; !+SgNomCmp
unnep#lågo#giella#láhka#ásadibme:unnep#lågo#giella#láhka#ásad VSBST-EVEN ;
giella#láhka#ásadibme:giella#láhka#ásad VSBST-EVEN ;
unnep#lågo#giella#láhka MUORRA ;
ednam#riek0tá:ednam#riek'tá MUORRA ;
ul0lo:ul'lo MUORRA ;
vanás#hággŋo MUORRA ;
hággŋo MUORRA ;
viddnár GAHPER ; !+SgNomCmp +SgGenCmp +PlGenCmp
vuosse#gávlla MUORRA ;
várkka MUORRA ;
værmmár GAHPER ; !+SgNomCmp +SgGenCmp +PlGenCmp
avŋádus:avŋáduss GÅNÅGIS ;
biŋál:bigŋal GÁMAS ;
ænák:ænág9 GAHPER ; !+SgNomCmp +SgGenCmp +PlGenCmp
ærtta#suogos:ærtta#suohkos ÅRES ;
ærát:ærád9 GAHPER ; !+SgNomCmp +SgGenCmp +PlGenCmp
ålljo MUORRA ;
årrom#váŋnna MUORRA ;
temá NOADE ;
tidnik:tidnig9 GAHPER ;
timbar:timmbar GÁMAS ;
timbar#dåbåsj:timbar#dåbåtj GAHPER ;
tjadá#nábak:tjadá#nábag9 GAHPER ; !+SgNomCmp +SgGenCmp +PlGenCmp
tjagŋa MUORRA ;
tjaggŋa MUORRA ;
tjalgát:tjalgád9 GAHPER ; !+SgNomCmp +SgGenCmp +PlGenCmp
æbbar GAHPER ;
gietjesj:gietjetj ÅRES ;
tjielgim GAHPER ;
tjiergim GAHPER ;
tjihtán GAHPER ;
tjijker:tjijkker ÅRES ;
tjijkka MUORRA ;
tjijkkar GAHPER ;
tjijkkár GAHPER ;
tjilu NOADE ;
tjirmas:tjirmmas GÁMAS ;
tjiruk:tjirug9 GAHPER ;
tjulgum GAHPER ;
tjul0lo:tjul'lo MUORRA ;
tjuojgár GAHPER ; !+SgNomCmp +SgGenCmp +PlGenCmp
tjuorak:tjuorag9 GAHPER ; !+SgNomCmp +SgGenCmp +PlGenCmp
tjuorbuk:tjuorbug9 GAHPER ; !+SgNomCmp +SgGenCmp +PlGenCmp
tjuosek:tjuoseg9 GAHPER ; !+SgNomCmp +SgGenCmp +PlGenCmp
tjuovga#lápptje MUORRA ;
tjáhppis#sjkunjok:tjáhppis#sjkunjog9 GAHPER ; !+SgNomCmp +SgGenCmp +PlGenCmp
tjáhtje#bin0ná:tjáhtje#bin'ná MUORRA ;
tjátsek:tjátseg9 GAHPER ;
tjæjsár GAHPER ; !+SgNomCmp +SgGenCmp +PlGenCmp
slintsár GAHPER ; !+SgNomCmp +SgGenCmp +PlGenCmp
tsamkos:tsamkkos GÁMAS ;
tjievtjas:tjiektjas GÁMAS ;
tsihtse#sjkunjok:tsihtse#sjkunjog9 GAHPER ; !+SgNomCmp +SgGenCmp +PlGenCmp
tsuppul:tsubbul GÁMAS ;
sågas:sågas SÅGAS ;
såga NOADE ;
såddnår GAHPER ; !+SgNomCmp +SgGenCmp +PlGenCmp +SgNomLeft +SgGenLeft +PlGenLeft
sárddem GAHPER ; !+SgNomCmp +SgGenCmp +PlGenCmp
ságe:sáhk SÁGE ; !+SgNomCmp +SgGenCmp +PlGenCmp
sábmelasj:sábmeladtj GÅNÅGIS ; !+SgNomCmp +SgGenCmp +PlGenCmp
sylinnder GAHPER ;
sváljek:sváljeg9 GAHPER ; !+SgNomCmp +SgGenCmp +PlGenCmp
svádo MUORRA ;
suorak:suorag9 GAHPER ;
suoggŋo#oajvve MUORRA ; !+SgNomCmp +SgGenCmp +PlGenCmp
stæbát:stæbád9 GAHPER ; !+SgNomCmp +SgGenCmp +PlGenCmp
spådna MUORRA ; !+SgNomCmp +SgGenCmp +PlGenCmp
spædjár GAHPER ; !+SgNomCmp +SgGenCmp +PlGenCmp +SgNomLeft +SgGenLeft +PlGenLeft
spijkkár GAHPER ;
spier0ro:spier'ro MUORRA ;
spiehtsek:spiehtseg9 GAHPER ;
spar0ro:spar'ro MUORRA ;
doaját:doajád9 GAHPER ; !+SgNomCmp +SgGenCmp +PlGenCmp
linát:linád9 GAHPER ; !+SgNomCmp +SgGenCmp +PlGenCmp
sjærát:sjærád9 GAHPER ; !+SgNomCmp +SgGenCmp +PlGenCmp
dignik:dignig9 GAHPER ;
diesŋar:diessŋar GÁMAS ;
sintsar:sinntsar GÁMAS ; !+SgNomCmp +SgGenCmp +PlGenCmp
dálvve#vuojŋastibme:dálvve#vuojŋast VSBST-EVEN ;
gujnan#ulmusj:gujnan#ulmutj GAHPER ; !+SgNomCmp +SgGenCmp +PlGenCmp
vuojŋŋastahka:vuojŋŋast AHKA ;
almasj#jiegŋa MUORRA ; !+SgNomCmp +SgGenCmp +PlGenCmp
jiegŋa#spieldar:jiegŋa#spielldar GÁMAS ;
sjuokkaj:sjuogg SJUOKKAJ ;
oarjjilij:oarjjil OARJJILIJ ;
allilij:allil OARJJILIJ ;
ieŋŋils#giella MUORRA ;
ieŋŋils#giella+N+SgCmp:ieŋŋils#giel%> R ; !+SgNomCmp
musihkár GAHPER ; !+SgNomCmp +SgGenCmp +PlGenCmp
musihkkár GAHPER ; !+SgNomCmp +SgGenCmp +PlGenCmp
musijkár GAHPER ; !+SgNomCmp +SgGenCmp +PlGenCmp
musijkkár GAHPER ; !+SgNomCmp +SgGenCmp +PlGenCmp
aduserim:aduserim VSBST-ODD ; !+SgNomCmp +DefSgGenCmp +DefPlGenCmp +SgNomLeft +SgGenLeft +PlGenLeft !^LOAN
automatiserim:automatiserim VSBST-ODD ; !+SgNomCmp +DefSgGenCmp +DefPlGenCmp +SgNomLeft +SgGenLeft +PlGenLeft !^LOAN
bio^pro^spekterim:bio^pro^spekterim VSBST-ODD ; !+SgNomCmp +DefSgGenCmp +DefPlGenCmp +SgNomLeft +SgGenLeft +PlGenLeft !^LOAN
diskonterim:diskonterim VSBST-ODD ; !+SgNomCmp +DefSgGenCmp +DefPlGenCmp +SgNomLeft +SgGenLeft +PlGenLeft !^LOAN
inventerim:inventerim VSBST-ODD ; !+SgNomCmp +DefSgGenCmp +DefPlGenCmp +SgNomLeft +SgGenLeft +PlGenLeft !^LOAN
investerim:investerim VSBST-ODD ; !+SgNomCmp +DefSgGenCmp +DefPlGenCmp +SgNomLeft +SgGenLeft +PlGenLeft !^LOAN
kalkulerim:kalkulerim VSBST-ODD ; !+SgNomCmp +DefSgGenCmp +DefPlGenCmp +SgNomLeft +SgGenLeft +PlGenLeft !^LOAN
konsenderim:konsenderim VSBST-ODD ; !+SgNomCmp !^LOAN
kopi^erim:kopi^erim VSBST-ODD ; !+SgNomCmp +DefSgGenCmp +DefPlGenCmp +SgNomLeft +SgGenLeft +PlGenLeft !^LOAN
maŋŋe#kalkulerim:maŋŋe#kalkulerim VSBST-ODD ; !+SgNomCmp +DefSgGenCmp +DefPlGenCmp +SgNomLeft +SgGenLeft +PlGenLeft !^LOAN
masjinerim:masjinerim VSBST-ODD ; !+SgNomCmp !^LOAN
ma^skinerim:ma^skinerim VSBST-ODD ; !+SgNomCmp !^LOAN
motoriserim:motoriserim VSBST-ODD ; !+SgNomCmp !^LOAN
parkerim:parkerim VSBST-ODD ; !+SgNomCmp +DefSgGenCmp +DefPlGenCmp +SgNomLeft +SgGenLeft +PlGenLeft !^LOAN
tek^stijlla#konverterim:tek^stijlla#konverterim VSBST-ODD ; !+SgNomCmp !^LOAN
termo#kopi^erim:termo#kopi^erim VSBST-ODD ; !+SgNomCmp +DefSgGenCmp +DefPlGenCmp +SgNomLeft +SgGenLeft +PlGenLeft !^LOAN
vuodo#investerim:vuodo#investerim VSBST-ODD ; !+SgNomCmp +DefSgGenCmp +DefPlGenCmp +SgNomLeft +SgGenLeft +PlGenLeft !^LOAN
di^a^grám0ma:di^a^gr TELEGRAM ;
tele^grám0ma:tele^gr TELEGRAM ;
válgga#pro^grám0ma:válgga#pro^gr TELEGRAM ;
doajmma#pro^grám0ma:doajmma#pro^gr TELEGRAM ;
belludak#pro^grám0ma:belludak#pro^gr TELEGRAM ;
tjiektjam#pro^grám0ma:tjiektjam#pro^gr TELEGRAM ;
dáhtá#pro^grám0ma:dáhtá#pro^gr TELEGRAM ;
pro^grám0ma:pro^gr TELEGRAM ;
åhpadus#pro^grám0ma:åhpadus#pro^gr TELEGRAM ;
teknihkka#pro^grám0ma:teknihkka#pro^gr TELEGRAM ;
kvalitæhtta#pro^grám0ma:kvalitæhtta#pro^gr TELEGRAM ;
aero^grám0ma:aero^gr TELEGRAM ;
ana^grám0ma:ana^gr TELEGRAM ;
centi^grám0ma:centi^gr TELEGRAM ;
senti^grám0ma:senti^gr TELEGRAM ;
chiffer#tele^grám0ma:chiffer#tele^gr TELEGRAM ;
dependænssa#di^a#grám0ma:dependænssa#di^a#gr TELEGRAM ;
dependens#di^a#grám0ma:dependens#di^a#gr TELEGRAM ;
desi^grám0ma:desi^gr TELEGRAM ;
deci^grám0ma:deci^gr TELEGRAM ; !SW
divvun#pro^grám0ma:divvun#pro^gr TELEGRAM ;
duodje#pro^grám0ma:duodje#pro^gr TELEGRAM ;
dutkam#pro^grám0ma:dutkam#pro^gr TELEGRAM ;
álggo#álmmuk#pro^grám0ma:álggo#álmmuk#pro^gr TELEGRAM ;
elek^tro#kardio^grám0ma:elek^tro#kardio^gr TELEGRAM ;
epi^grám0ma:epi^gr TELEGRAM ;
flora^grám0ma:flora^gr TELEGRAM ;
hekto#grám0ma:hekto#gr TELEGRAM ;
holo^grám0ma:holo^gr TELEGRAM ;
ideo^grám0ma:ideo^gr TELEGRAM ;
kardio^grám0ma:kardio^gr TELEGRAM ;
karto^grám0ma:karto^gr TELEGRAM ;
kilo#grám0ma:kilo#gr TELEGRAM ;
kondolanse#tele^grám0ma:kondolanse#tele^gr TELEGRAM ;
krypto^grám0ma:krypto^gr TELEGRAM ;
lånudallam#pro^grám0ma:lånudallam#pro^gr TELEGRAM ;
mil0li#grám0ma:mil'li#gr TELEGRAM ;
nuppástuhttem#pro^grám0ma:nuppástuhttem#pro^gr TELEGRAM ;
åhpadus#pro^grám0ma:åhpadus#pro^gr TELEGRAM ;
oasse#pro^grám0ma:oasse#pro^gr TELEGRAM ;
oscillo^grám0ma:oscillo^gr TELEGRAM ;
åvdedim#pro^grám0ma:åvdedim#pro^gr TELEGRAM ;
åvddånahttem#pro^grám0ma:åvddånahttem#pro^gr TELEGRAM ;
parallello^grám0ma:parallello^gr TELEGRAM ;
penta^grám0ma:penta^gr TELEGRAM ;
pikto^grám0ma:pikto^gr TELEGRAM ;
sasnek:sasneg9 GAHPER ;
radio#pro^grám0ma:radio#pro^gr TELEGRAM ;
rádio#pro^grám0ma:rádio#pro^gr TELEGRAM ;
radio^grám0ma:radio^gr TELEGRAM ;
rekrutterim#pro^grám0ma:rekrutterim#pro^gr TELEGRAM ; !NOR
rekryterim#pro^grám0ma:rekryterim#pro^gr TELEGRAM ; !SW
rámma#pro^grám0ma:rámma#pro^gr TELEGRAM ;
skánnim#pro^grám0ma:skánnim#pro^gr TELEGRAM ;
seismo^grám0ma:seismo^gr TELEGRAM ;
siffer#tele^grám0ma:siffer#tele^gr TELEGRAM ;
spek^tro^grám0ma:spek^tro^gr TELEGRAM ;
steno^grám0ma:steno^gr TELEGRAM ;
termo^grám0ma:termo^gr TELEGRAM ;
tv-pro^grám0ma:tv-pro^gr TELEGRAM ;
viehkke#pro^grám0ma:viehkke#pro^gr TELEGRAM ;
video^grám0ma:video^gr TELEGRAM ;
vitaliserim#pro^grám0ma:vitaliserim#pro^gr TELEGRAM ;
kalkyjlla MUORRA ; !^LOAN
kalkyjlla+N+SgNomCmp:kalkyl%> R ; !+SgNomCmp !SW
árvvo#buvtadim#pro^grám0ma:árvvo#buvtadim#pro^gr TELEGRAM ;
sjiehtadus#rám0ma:sjiehtadus#r TELEGRAM ;
stivrrim#dokumænnta:stivrrim#dokum PATENT ;
talænnta:tal PATENT ; !+SgNomCmp +SgGenCmp +PlGenCmp
talænnta+N+SgNomCmp:talang%> R ; !+SgNomCmp !SW
stuorra#dikke#presidænnta:stuorra#dikke#presid PATENT ; !+SgNomCmp +SgGenCmp +PlGenCmp
sáme#dikke#presidænnta:sáme#dikke#presid PATENT ; !+SgNomCmp +SgGenCmp +PlGenCmp
presidænnta:presid PATENT ; !+SgNomCmp +SgGenCmp +PlGenCmp
studænnta:stud PATENT ; !+SgNomCmp +SgGenCmp +PlGenCmp
agænnta:ag PATENT ; !+SgNomCmp +SgGenCmp +PlGenCmp
giella#konsulænnta:giella#konsul PATENT ; !+SgNomCmp +SgGenCmp +PlGenCmp
vuostasj#konsulænnta:vuostasj#konsul PATENT ; !+SgNomCmp +SgGenCmp +PlGenCmp
konsulænnta:konsul PATENT ; !+SgNomCmp +SgGenCmp +PlGenCmp
parlamænnta:parlam PATENT ; !+SgNomCmp +SgGenCmp +PlGenCmp
sakramænnta:sakram PATENT ;
elemænnta:elem PATENT ;
ålggo#rijkka#departemænnta:ålggo#rijkka#departem PATENT ; !+SgNomCmp +SgGenCmp +PlGenCmp
sosial#departemænnta:sosial#departem PATENT ; !+SgNomCmp +SgGenCmp +PlGenCmp
social#departemænnta:social#departem PATENT ; !+SgNomCmp +SgGenCmp +PlGenCmp !SW
ruhtadus#departemænnta:ruhtadus#departem PATENT ; !+SgNomCmp +SgGenCmp +PlGenCmp
suodjalus#departemænnta:suodjalus#departem PATENT ; !+SgNomCmp +SgGenCmp +PlGenCmp
guolástus#departemænnta:guolástus#departem PATENT ; !+SgNomCmp +SgGenCmp +PlGenCmp
departemænnta:departem PATENT ; !+SgNomCmp +SgGenCmp +PlGenCmp
momænnta:mom PATENT ;
argumænnta:argum PATENT ;
dokumænnta:dokum PATENT ;
epitela KINO ;
epitela+N+SgNomCmp:epitel%> R ; !+SgNomCmp
heksa^eder GAHPER ; !^LOAN
hárem GAHPER ; !^LOAN
hamburger GAHPER ; !^LOAN
gráfa KINO ;
infiksa KINO ;
infiksa+N+SgNomCmp:infiks%> R ; !+SgNomCmp
prefiksa KINO ;
prefiksa+N+SgNomCmp:prefiks%> R ; !+SgNomCmp
jante#láhka MUORRA ; !^LOAN
panela KINO ;
panela+N+SgNomCmp:panel%> R ; !+SgNomCmp
in^strument#panela KINO ;
in^strument#panela+N+SgNomCmp:in^strument#panel%> R ; !+SgNomCmp
homofoba KINO ;
homofoba+N+SgNomCmp:homofob%> R ; !+SgNomCmp
gluten GAHPER ; !^LOAN
hypotenusa KINO ; !^LOAN
hypotenusa+N+SgNomCmp:hypotenus%> R ; !+SgNomCmp
hyperbel GAHPER ; !^LOAN
formel GAHPER ; !^LOAN
flygel GAHPER ; !^LOAN
fiber GAHPER ; !^LOAN
eksempel GAHPER ; !^LOAN
eksempel+N+SgNomCmp:exempel%> R ; !+SgNomCmp !SW
air#bag:air#bag GAHPER ; !^LOAN
algebra KINO ; !^LOAN
dynámo KINO ; !^LOAN
alken GAHPER ; !^LOAN
allehånndå MUORRA ; !^LOAN
diskriminánnda MUORRA ; !^LOAN
diskriminánnda+N+SgNomCmp:diskriminand%> R ; !+SgNomCmp
patænnta:pat PATENT ;
abonnemænnta:abonnem PATENT ; !+SgNomCmp +SgGenCmp +PlGenCmp
advænnta:adv PATENT "advent N" ; !+SgNomCmp +DefSgGenCmp
aksænnta:aks PATENT ;
aksænnta+N+SgNomCmp:accent%> R ; !+SgNomCmp
sortimænnta:sortim PATENT ;
assistænnta:assist PATENT ; !+SgNomCmp +SgGenCmp +PlGenCmp
politi#departemænnta:politi#departem PATENT ; !+SgNomCmp +SgGenCmp +PlGenCmp
politija#departemænnta:politija#departem PATENT ; !+SgNomCmp +SgGenCmp +PlGenCmp
barggo#dokumænnta:barggo#dokum PATENT ;
beraj#departemænnta:beraj#departem PATENT ; !+SgNomCmp +SgGenCmp +PlGenCmp
dependænnta:depend PATENT ; !+SgNomCmp +SgGenCmp +PlGenCmp
dirisjænnta MUORRA ; !+SgNomCmp +SgGenCmp +PlGenCmp !^LOAN
dirisjænnta+N+SgNomCmp:dirigent%> R ; !+SgNomCmp
disponænnta:dispon PATENT ; !+SgNomCmp +SgGenCmp +PlGenCmp
dosænnta MUORRA ; !+SgNomCmp +SgGenCmp +PlGenCmp !^LOAN
dosænnta+N+SgNomCmp:dosent%> R ; !+SgNomCmp !NOR
dosænnta+N+SgNomCmp:docent%> R ; !+SgNomCmp !SW
dutkam#departemænnta:dutkam#departem PATENT ; !+SgNomCmp +SgGenCmp +PlGenCmp
álggo#álmmuk#parlamænnta:álggo#álmmuk#parlam PATENT ; !+SgNomCmp +SgGenCmp +PlGenCmp
álggo#álmmuk#studænnta:álggo#álmmuk#stud PATENT ; !+SgNomCmp +SgGenCmp +PlGenCmp
ekonomi#konsulænnta:ekonomi#konsul PATENT ; !+SgNomCmp +SgGenCmp +PlGenCmp
eksperimænnta:eksperim PATENT ;
eksponænnta:ekspon PATENT ;
endossænnta:endoss PATENT ; !+SgNomCmp +SgGenCmp +PlGenCmp
enersjija#departemænnta:enersjija#departem PATENT ; !+SgNomCmp +SgGenCmp +PlGenCmp
fáhka#departemænnta:fáhka#departem PATENT ; !+SgNomCmp +SgGenCmp +PlGenCmp
girkko#departemænnta:girkko#departem PATENT ; !+SgNomCmp +SgGenCmp +PlGenCmp
guovllo#departemænnta:guovllo#departem PATENT ; !+SgNomCmp +SgGenCmp +PlGenCmp
háldadus#departemænnta:háldadus#departem PATENT ; !+SgNomCmp +SgGenCmp +PlGenCmp
máhtto#departemænnta:máhtto#departem PATENT ; !+SgNomCmp +SgGenCmp +PlGenCmp
in^strumænnta:in^strum PATENT ;
kliænnta:kli PATENT ; !+SgNomCmp +SgGenCmp +PlGenCmp
kodependænnta:kodepend PATENT ;
kommænnta MUORRA ; !^LOAN
komplemænnta:komplem PATENT ;
komponænnta:kompon PATENT ;
konnossemænnta:konnossem PATENT ;
kontinænnta:kontin PATENT ; !+SgNomCmp +SgGenCmp +PlGenCmp
kontingænnta:konting PATENT ;
koreferænnta:korefer PATENT ; !+SgNomCmp +SgGenCmp +PlGenCmp
kotangænnta:kotang PATENT ;
kultur#departemænnta:kultur#departem PATENT ; !+SgNomCmp +SgGenCmp +PlGenCmp
kvoti^ænnta:kvoti^ PATENT ;
musihkka#elemænnta:musihkka#elem PATENT ;
åhpadiddje#studænnta:åhpadiddje#stud PATENT ;  !+SgNomCmp +SgGenCmp +PlGenCmp
åhpadus#departemænnta:åhpadus#departem PATENT ; !+SgNomCmp +SgGenCmp +PlGenCmp
opponænnta:oppon PATENT ; !+SgNomCmp +SgGenCmp +PlGenCmp
pensjon#prosænnta MUORRA ; !^LOAN
pensjon#prosænnta+N+SgNomCmp:pensjon#prosent%> R ; !+SgNomCmp !NOR
pensjon#prosænnta+N+SgNomCmp:pensjon#procent%> R ; !+SgNomCmp !SW
pension#prosænnta MUORRA ; !SW !^LOAN
pension#prosænnta+N+SgNomCmp:pension#procent%> R ; !+SgNomCmp !SW
personal#konsulænnta:personal#konsul PATENT ; !+SgNomCmp +SgGenCmp +PlGenCmp
pládna#dokumænnta:pládna#dokum PATENT ;
produsænnta MUORRA ; !^LOAN
produsænnta+N+SgNomCmp:produsent%> R ; !+SgNomCmp !NOR
produsænnta+N+SgNomCmp:producent%> R ; !+SgNomCmp !SW
referænnta:refer PATENT ; !+SgNomCmp +SgGenCmp +PlGenCmp
remittænnta:remitt PATENT ; !+SgNomCmp +SgGenCmp +PlGenCmp
sakramænnta:sakram PATENT ;
sedimænnta:sedim PATENT ;
senil#demænnta:senil#dem PATENT ; !+SgNomCmp +SgGenCmp +PlGenCmp
sosial#konsulænnta:sosial#konsul PATENT ; !+SgNomCmp +SgGenCmp +PlGenCmp
social#konsulænnta:social#konsul PATENT ; !SW !+SgNomCmp +SgGenCmp +PlGenCmp
stivrrim#dokumænnta:stivrrim#dokum PATENT ;
tangænnta:tang PATENT ;
vuodo#dokumænnta:vuodo#dokum PATENT ;
oajvve#dokumænnta:oajvve#dokum PATENT ;
oajvve#fáhka#studænnta:oajvve#fáhka#stud PATENT ; !+SgNomCmp +SgGenCmp +PlGenCmp
ássje#dokumænnta:ássje#dokum PATENT ;
figuvrra:figu KULTUR ; !+SgNomCmp +SgGenCmp +PlGenCmp
arkitektuvrra:arkitektu KULTUR ;
temperatuvrra:temperatu KULTUR ;
struktuvrra:struktu KULTUR ;
infra#struktuvrra:infra#struktu KULTUR ;
kultuvrra:kultu KULTUR ;
natuvrra:natu KULTUR ;
skulptuvrra:skulptu KULTUR ;
tastatuvrra:tastatu KULTUR ;
agentuvrra:agentu KULTUR ;
arkitektuvrra:arkitektu KULTUR ;
armatuvrra:armatu KULTUR ;
dikta#figuvrra:dikta#figu KULTUR ; !+SgNomCmp +SgGenCmp +PlGenCmp
diktatuvrra:diktatu KULTUR ;  !+SgNomCmp +SgGenCmp +PlGenCmp
dosentuvrra:dosentu KULTUR ;
docentuvrra:docentu KULTUR ; !SW
ællo#struktuvrra:ællo#struktu KULTUR ;
æládus#struktuvrra:æládus#struktu KULTUR ;
kandidatuvrra:kandidatu KULTUR ;
klaver#partituvrra:klaver#partitu KULTUR ;
klavi^atuvrra:klavi^atu KULTUR ;
konjunktuvrra:konjunktu KULTUR ;
alla#konjunktuvrra:alla#konjunktu KULTUR ;
korrektuvrra:korrektu KULTUR ;
kre^atuvrra:kre^atu KULTUR ; !+SgNomCmp +SgGenCmp +PlGenCmp
kvestuvrra:kvestu KULTUR ;
ligatuvrra:ligatu KULTUR ;
litteratuvrra:litteratu KULTUR ;
låhkåm#kultuvrra:låhkåm#kultu KULTUR ;
luvrra:lu KULTUR ;
mikro#struktuvrra:mikro#struktu KULTUR ;
militær#diktatuvrra:militær#diktatu KULTUR ; !+SgNomCmp +SgGenCmp +PlGenCmp
tiempel#muvrra:tiempel#mu KULTUR ;
tuvrra:tu KULTUR ;
muvrra:mu KULTUR ;
njuovadak#struktuvrra:njuovadak#struktu KULTUR ;
nomen^klatuvrra:nomen^klatu KULTUR ;
partituvrra:partitu KULTUR ;
prefektuvrra:prefektu KULTUR ;
sebrudak#struktuvrra:sebrudak#struktu KULTUR ;
stivrrim#struktuvrra:stivrrim#struktu KULTUR ;
sáme#kultuvrra:sáme#kultu KULTUR ;
tekstuvrra:tekstu KULTUR ;
temperatuvrra:temperatu KULTUR ;
vuolep#kultuvrra:vuolep#kultu KULTUR ;
vuodo#struktuvrra:vuodo#struktu KULTUR ;
válgga#kontåvrrå:válgga#kont FAKTOR ; !+SgNomCmp +SgGenCmp +PlGenCmp
válgga#kåntåvrrå MUORRA ; !+SgNomCmp +SgGenCmp +PlGenCmp !^LOAN
barggo#kåntåvrrå MUORRA ; !+SgNomCmp +SgGenCmp +PlGenCmp !^LOAN
barggo#kontåvrrå:barggo#kont FAKTOR ; !+SgNomCmp +SgGenCmp +PlGenCmp
boatsoj#æládus#kåntåvrrå MUORRA ; !+SgNomCmp +SgGenCmp +PlGenCmp !^LOAN
boatsoj#æládus#kontåvrrå:boatsoj#æládus#kont FAKTOR ; !+SgNomCmp +SgGenCmp +PlGenCmp
dåktår#kontåvrrå:dåktår#kont FAKTOR ; !+SgNomCmp +SgGenCmp +PlGenCmp
dåktår#kåntåvrrå MUORRA ; !+SgNomCmp +SgGenCmp +PlGenCmp !^LOAN
suohkan#kontåvrrå:suohkan#kont FAKTOR ; !+SgNomCmp +SgGenCmp +PlGenCmp
suohkan#kåntåvrrå MUORRA ; !+SgNomCmp +SgGenCmp +PlGenCmp !^LOAN
giellda#kontåvrrå:giellda#kont FAKTOR ; !+SgNomCmp +SgGenCmp +PlGenCmp
giellda#kåntåvrrå MUORRA ; !+SgNomCmp +SgGenCmp +PlGenCmp !^LOAN
guovllo#kåntåvrrå MUORRA ; !+SgNomCmp +SgGenCmp +PlGenCmp !^LOAN
åvddå#kontåvrrå:åvddå#kont FAKTOR ; !+SgNomCmp +SgGenCmp +PlGenCmp
personal#kontåvrrå:personal#kont FAKTOR ; !+SgNomCmp +SgGenCmp +PlGenCmp
personal#kåntåvrrå MUORRA ; !+SgNomCmp +SgGenCmp +PlGenCmp !^LOAN
skåvllå#kåntåvrrå MUORRA ; !+SgNomCmp +SgGenCmp +PlGenCmp !^LOAN
sosial#kontåvrrå:sosial#kont FAKTOR ; !+SgNomCmp +SgGenCmp +PlGenCmp
social#kontåvrrå:social#kont FAKTOR ; !+SgNomCmp +SgGenCmp +PlGenCmp !SW
sosial#kåntåvrrå MUORRA ; !+SgNomCmp +SgGenCmp +PlGenCmp !^LOAN
social#kåntåvrrå MUORRA ; !+SgNomCmp +SgGenCmp +PlGenCmp !SW !^LOAN
stratesjija MUORRA ; !^LOAN
strategija MUORRA ; ! SUB
stratesjija+N+SgNomCmp:strategi%> R ; !+SgNomCmp
energija MUORRA ; !^LOAN
energija+N+SgNomCmp:energi%> R ; !+SgNomCmp
kopija:kopi ALLEGORI ;
topo^grafija:topo^grafi ALLEGORI ;
ideologija:ideologi ALLEGORI ;
orto^grafija:orto^grafi ALLEGORI ;
antologija:antologi ALLEGORI ;
bio^grafija:bio^grafi ALLEGORI ;
etno^grafija:etno^grafi ALLEGORI ;
filosofija:filosofi ALLEGORI ;
analogija:analogi ALLEGORI ;
ge^ologija:ge^ologi ALLEGORI ;
arke^ologija:arke^ologi ALLEGORI ;
te^ologija:te^ologi ALLEGORI ;
morfologija:morfologi ALLEGORI ;
biologija:biologi ALLEGORI ;
psykologija:psykologi ALLEGORI ;
diehto#teknologija:diehto#teknologi ALLEGORI ;
teknologija:teknologi ALLEGORI ;
fonologija:fonologi ALLEGORI ;
liturgija:liturgi ALLEGORI ;
kemija:kemi ALLEGORI ;
ekonomija:ekonomi ALLEGORI ;
økonomija:økonomi ALLEGORI ;
kåserija:kåseri ALLEGORI ;
te^orija:te^ori ALLEGORI ;
allegorija:allegori ALLEGORI ;
po^esija:po^esi ALLEGORI ;
lagos#demo^kratija:lagos#demo^krati ALLEGORI ; !+SgNomCmp +SgGenCmp +PlGenCmp
demo^kratija:demo^krati ALLEGORI ; !+SgNomCmp +SgGenCmp +PlGenCmp
váksjudim#politija:váksjudim#politi ALLEGORI ; !+SgNomCmp +SgGenCmp +PlGenCmp
politija:politi ALLEGORI ; !+SgNomCmp +SgGenCmp +PlGenCmp
mejerija:mejeri ALLEGORI ; !+SgNomCmp +SgGenCmp +PlGenCmp
etno^grafiddja:etno^grafi ALLEGORI ;
geologiddja:geologi ALLEGORI ;
arkeologiddja:arkeologi ALLEGORI ;
morfologiddja:morfologi ALLEGORI ;
biologiddja:biologi ALLEGORI ;
ekologiddja:ekologi ALLEGORI ;
psykologiddja:psykologi ALLEGORI ;
fonologiddja:fonologi ALLEGORI ;
etnologiddja:etnologi ALLEGORI ;
allergiddja:allergi ALLEGORI ;
anarkiddja:anarki ALLEGORI ;
ekonomiddja:ekonomi ALLEGORI ;
koseriddja:koseri ALLEGORI ;
batteriddja:batteri ALLEGORI ;
geome^triddja:geome^tri ALLEGORI ;
indu^striddja:indu^stri ALLEGORI ;
lagos#demo^kratiddja:lagos#demo^krati ALLEGORI ;
partiddja:parti ALLEGORI ; !+SgNomCmp +SgGenCmp +PlGenCmp
terminologija:terminologi ALLEGORI ;
abbedija:abbedi ALLEGORI ; !+SgNomCmp +SgGenCmp +PlGenCmp
agrar#partija:agrar#parti ALLEGORI ;  !+SgNomCmp +SgGenCmp +PlGenCmp
akademija:akademi ALLEGORI "academy N" ; !+SgNomCmp +SgGenCmp +PlGenCmp
akkumulator#batterija:akkumulator#batteri ALLEGORI ;
ackumulator#batterija:ackumulator#batteri ALLEGORI ; !SW
alibija:alibi ALLEGORI ;
alkalija:alkali ALLEGORI "alchaly*** N" ;
amfija:amfi ALLEGORI ;
amne^stija:amne^sti ALLEGORI ;
anatomija:anatomi ALLEGORI ;
anemija:anemi ALLEGORI ;
anestesija:anestesi ALLEGORI ;
anode#batterija:anode#batteri ALLEGORI ;
anod#batterija:anod#batteri ALLEGORI ;
anoda#batterija:anoda#batteri ALLEGORI ;
an^tropologija:an^tropologi ALLEGORI ;
an^troposofija:an^troposofi ALLEGORI ;
mikro^skopija:mikro^skopi ALLEGORI ;
aristo^kratija:aristo^krati ALLEGORI ;
arologija:arologi ALLEGORI ;
artillerija:artilleri ALLEGORI ; !+SgNomCmp +SgGenCmp +PlGenCmp
artisterija:artisteri ALLEGORI ;
astrologija:astrologi ALLEGORI ;
astronomija:astronomi ALLEGORI ;
asymme^trija:asymme^tri ALLEGORI ;
asyjlla MUORRA ; !^LOAN
asyjlla+N+SgNomCmp:asyl%> R ; !+SgNomCmp
vinyjlla MUORRA ; !^LOAN
vinyjlla+N+SgNomCmp:vinyl%> R ; !+SgNomCmp
daktyjlla MUORRA ; !^LOAN
daktyjlla+N+SgNomCmp:daktyl%> R ; !+SgNomCmp
molekyjlla MUORRA ; !^LOAN
molekyjlla+N+SgNomCmp:molekyl%> R ; !+SgNomCmp
dipol#molekyjlla MUORRA ; !^LOAN
dipol#molekyjlla+N+SgNomCmp:dipol#molekyl%> R ; !+SgNomCmp
makro#molekyjlla MUORRA ; !^LOAN
makro#molekyjlla+N+SgNomCmp:makro#molekyl%> R ; !+SgNomCmp
auditåvrrå MUORRA ; !^LOAN
aut^arkija:aut^arki ALLEGORI ;
auto#bio^grafija:auto#bio^grafi ALLEGORI ;
auto^kratija:auto^krati ALLEGORI ; !+SgNomCmp +SgGenCmp +PlGenCmp
autonomija:autonomi ALLEGORI ; !+SgNomCmp +SgGenCmp +PlGenCmp
bakteri KINO ; !+SgNomCmp +SgGenCmp +PlGenCmp
bakteriologija:bakteriologi ALLEGORI ;
barbarija:barbari ALLEGORI ;
baronija:baroni ALLEGORI ;
biblio^grafija:biblio^grafi ALLEGORI ;
bigamija:bigami ALLEGORI ;
bijouterija:bijouteri ALLEGORI ;
biokemija:biokemi ALLEGORI ;
biopsija:biopsi ALLEGORI ;
bioteknologija:bioteknologi ALLEGORI ;
bivddo#teknologija:bivddo#teknologi ALLEGORI ;
broderija:broderi ALLEGORI ;
byrå^kratija:byrå^krati ALLEGORI ;
colono^skopija:colono^skopi ALLEGORI ;
nuortta#sáme#giel#terminologija:nuortta#sáme#giel#terminologi ALLEGORI ;
stahkka#atrofija:stahkka#atrofi ALLEGORI ;
stahkka#dy^strofija:stahkka#dy^strofi ALLEGORI ;
dementija:dementi ALLEGORI ;
demo^grafija:demo^grafi ALLEGORI ;
demo^kratija:demo^krati ALLEGORI ; !+SgNomCmp +SgGenCmp +PlGenCmp
deponija:deponi ALLEGORI ;
despotija:despoti ALLEGORI ;  !+SgNomCmp +SgGenCmp +PlGenCmp
dia^lektologija:dia^lektologi ALLEGORI ;
diehto#juohkem#teknologija:diehto#juohkem#teknologi ALLEGORI ;
dáhtá#teknologija:dáhtá#teknologi ALLEGORI ;
dikotomija:dikotomi ALLEGORI ;
dilettanterija:dilettanteri ALLEGORI ;
diplomatija:diplomati ALLEGORI ;
disko^grafija:disko^grafi ALLEGORI ;
dosame^trija:dosame^tri ALLEGORI ;
dramaturgija:dramaturgi ALLEGORI ;
drogerija:drogeri ALLEGORI ;
dyna^stija:dyna^sti ALLEGORI ;  !+SgNomCmp +SgGenCmp +PlGenCmp
dysleksija:dysleksi ALLEGORI ;
eksogamija:eksogami ALLEGORI ;
elegija:elegi ALLEGORI ;
empatija:empati ALLEGORI ;
elek^tråvnnå#mikro^skopija:elek^tråvnnå#mikro^skopi ALLEGORI ;
elek^tron#mikro^skopija:elek^tron#mikro^skopi ALLEGORI ;
mikro#biologija:mikro#biologi ALLEGORI ;
enersjija:enersji ALLEGORI ;
ensyklopedija:ensyklopedi ALLEGORI ;
ergo#terapija:ergo#terapi ALLEGORI ;
ergonomija:ergonomi ALLEGORI ;
eskatologija:eskatologi ALLEGORI ;
etno#ekologija:etno#ekologi ALLEGORI ;
etu^ija:etu^i ALLEGORI ;
etymologija:etymologi ALLEGORI ;
faktorija:faktori ALLEGORI ;
fantasija:fantasi ALLEGORI ;
fantasterija:fantasteri ALLEGORI ;
farmakologija:farmakologi ALLEGORI ;
farmasija:farmasi ALLEGORI ; !+SgNomCmp +SgGenCmp +PlGenCmp
fidus#malerija:fidus#maleri ALLEGORI ; !NOR
fidus#målerija:fidus#måleri ALLEGORI ; !NOR
fiksfakserija:fiksfakseri ALLEGORI ;
filatelija:filateli ALLEGORI ;
filologija:filologi ALLEGORI ;
flanerija:flaneri ALLEGORI ;
fobija:fobi ALLEGORI ;
fogderija:fogderi ALLEGORI ;  !+SgNomCmp +SgGenCmp +PlGenCmp
foto^grafija:foto^grafi ALLEGORI ;
fraseologija:fraseologi ALLEGORI ;
frenologija:frenologi ALLEGORI ;
fresko#malerija:fresko#maleri ALLEGORI ;
fresko#målerija:fresko#måleri ALLEGORI ;
fysio#terapija:fysio#terapi ALLEGORI ;
fysiognomija:fysiognomi ALLEGORI ;
fysiologija:fysiologi ALLEGORI ;
fáhka#terminologija:fáhka#terminologi ALLEGORI ;
galanterija:galanteri ALLEGORI ;
gallerija:galleri ALLEGORI ; !+SgNomCmp +SgGenCmp +PlGenCmp
gartnerija:gartneri ALLEGORI ;  !+SgNomCmp +SgGenCmp +PlGenCmp
gendarmerija:gendarmeri ALLEGORI ;  !+SgNomCmp +SgGenCmp +PlGenCmp
gene^alogija:gene^alogi ALLEGORI ;
genija:geni ALLEGORI ;  !+SgNomCmp +SgGenCmp +PlGenCmp
geo^grafija:geo^grafi ALLEGORI ;
geri^a^trija:geri^a^tri ALLEGORI ;
gestalt#psykologija:gestalt#psykologi ALLEGORI ;
giella#teknologija:giella#teknologi ALLEGORI ;
glasiologija:glasiologi ALLEGORI ;
glaciologija:glaciologi ALLEGORI ;
goua^chemalerija:goua^chemaleri ALLEGORI ;
goua^chemålerija:goua^chemåleri ALLEGORI ;
gåvvå#laboratåvrrå MUORRA ;  !+SgNomCmp +SgGenCmp +PlGenCmp !^LOAN
grafologija:grafologi ALLEGORI ;
guládallam#stratesjija MUORRA ; !^LOAN
guládallam#teknologija:guládallam#teknologi ALLEGORI ;
guolástus#teknologija:guolástus#teknologi ALLEGORI ;
gynekologija:gynekologi ALLEGORI ;
harmonija:harmoni ALLEGORI ;
havarija:havari ALLEGORI ; !NOR
haverija:haveri ALLEGORI ; !SW
hegemonija:hegemoni ALLEGORI ;
hi^er^arkija:hi^er^arki ALLEGORI ;
homeopatija:homeopati ALLEGORI ;
homofilija:homofili ALLEGORI ;
homonymija:homonymi ALLEGORI ;
hymnologija:hymnologi ALLEGORI ;
hysterija:hysteri ALLEGORI ;
háldadim#stratesjija MUORRA ; !^LOAN
iesj#bio^grafija:iesj#bio^grafi ALLEGORI ;
iesj#bierggim#ekonomija:iesj#bierggim#ekonomi ALLEGORI ;
iesj#bierggim#økonomija:iesj#bierggim#økonomi ALLEGORI ;
immunologija:immunologi ALLEGORI ;
infanterija:infanteri ALLEGORI ; !+SgNomCmp +SgGenCmp +PlGenCmp
kader#partija:kader#parti ALLEGORI ;  !+SgNomCmp +SgGenCmp +PlGenCmp
kalli^grafija:kalli^grafi ALLEGORI ;
kalorija:kalori ALLEGORI ;
kameraderija:kameraderi ALLEGORI ;
kansellija KINO ; !NOR !+SgNomCmp +SgGenCmp +PlGenCmp
kanselliddja:kanselli ALLEGORI ; !NOR !+SgNomCmp +SgGenCmp +PlGenCmp
kanslija:kansli ALLEGORI ;  !+SgNomCmp +SgGenCmp +PlGenCmp
kapellanija:kapellani ALLEGORI ; !+SgNomCmp +SgGenCmp +PlGenCmp
kardi^algija:kardi^algi ALLEGORI ;
karosserija:karosseri ALLEGORI ;
kategorija:kategori ALLEGORI ;
kavallerija:kavalleri ALLEGORI ; !+SgNomCmp +SgGenCmp +PlGenCmp
kemi^grafija:kemi^grafi ALLEGORI ;
kemija:kemi ALLEGORI ;
kirurgija:kirurgi ALLEGORI ;
ko^ali^sjon#partija:ko^ali^sjon#parti ALLEGORI ;  !+SgNomCmp +SgGenCmp +PlGenCmp
ko^ali^tion#partija:ko^ali^tion#parti ALLEGORI ; !SW  !+SgNomCmp +SgGenCmp +PlGenCmp
koblerija:kobleri ALLEGORI ; !NOR
kopplerija:koppleri ALLEGORI ; !SW
koketteriddja ALLEGORI ; !+SgNomCmp +SgGenCmp +PlGenCmp
kolonija:koloni ALLEGORI ; !+SgNomCmp +SgGenCmp +PlGenCmp
komedija:komedi ALLEGORI ;
kompanija:kompani ALLEGORI ; !+SgNomCmp +SgGenCmp +PlGenCmp
konditorija:konditori ALLEGORI ;  !+SgNomCmp +SgGenCmp +PlGenCmp
koreo^grafija:koreo^grafi ALLEGORI ;
kåserija:kåseri ALLEGORI ;
kriminologija:kriminologi ALLEGORI ;
kriteri^a KINO ;
olympi^a KINO ;
planetari^a KINO ;
oregáno KINO ;
origo KINO ;
beta KINO ;
alfa KINO ;
poli^o KINO ;
kompendium CELSIUS ;
symposium CELSIUS ;
lego KINO ;
logo KINO ;
lotto KINO ;
veto KINO ;
krokija:kroki ALLEGORI ;
kronologija:kronologi ALLEGORI ;
krydderija:krydderi ALLEGORI ;
kultur#an^tropologija:kultur#an^tropologi ALLEGORI ;
kártta#teknologija:kártta#teknologi ALLEGORI ;
laboratåvrrå MUORRA ; !+SgNomCmp +SgGenCmp +PlGenCmp !^LOAN
lappologija:lappologi ALLEGORI ;
leksiko^grafija MUORRA ; !^LOAN
leksiko^grafija+N+SgNomCmp:leksiko^grafi%> R ; !+SgNomCmp !NOR
leksiko^grafija+N+SgNomCmp:lexiko^grafi%> R ; !+SgNomCmp !SW
leksikologija MUORRA ; !^LOAN
leksikologija+N+SgNomCmp:leksikologi%> R ; !+SgNomCmp !NOR
leksikologija+N+SgNomCmp:lexikologi%> R ; !+SgNomCmp !SW
leukemija:leukemi ALLEGORI ;
liegga#enersjija:liegga#enersji ALLEGORI ;
litanija:litani ALLEGORI ;
lito^grafija:lito^grafi ALLEGORI ;
liturgija:liturgi ALLEGORI ;
lo^sjija:lo^sji ALLEGORI ;
luojkas#etymologija:luojkas#etymologi ALLEGORI ;
logopedija:logopedi ALLEGORI ;
lotterija:lotteri ALLEGORI ;
ma^skinerija:ma^skineri ALLEGORI ;
ma^sjinerija:ma^sjineri ALLEGORI ;
malerija:maleri ALLEGORI ;
målerija:måleri ALLEGORI ;
mammo^grafija:mammo^grafi ALLEGORI ;
maskepija:maskepi ALLEGORI ;
mei^erija:mei^eri ALLEGORI ; !NOR !+SgNomCmp +SgGenCmp +PlGenCmp
mejerija:mejeri ALLEGORI ; !SW !+SgNomCmp +SgGenCmp +PlGenCmp
melodija:melodi ALLEGORI ;
mena^sjerija:mena^sjeri ALLEGORI ;
merito^kratija:merito^krati ALLEGORI ;  !+SgNomCmp +SgGenCmp +PlGenCmp
meta^leksiko^grafija MUORRA ; !^LOAN
meta^leksiko^grafija+N+SgNomCmp:meta^leksiko^grafi%> R ; !NOR
meta^leksiko^grafija+N+SgNomCmp:meta^lexiko^grafi%> R ; !SW
metallurgija:metallurgi ALLEGORI ;
meterologija:meterologi ALLEGORI ;
metodologija:metodologi ALLEGORI ;
metonymija:metonymi ALLEGORI ;
mineralogija:mineralogi ALLEGORI ;
ministerija:ministeri ALLEGORI ; !+SgNomCmp +SgGenCmp +PlGenCmp
mon^arkija:mon^arki ALLEGORI ; !+SgNomCmp +SgGenCmp +PlGenCmp
mono^grafija:mono^grafi ALLEGORI ;
monogamija:monogami ALLEGORI ;
morfofonologija:morfofonologi ALLEGORI ;
my^algija:my^algi ALLEGORI ;
mykologija:mykologi ALLEGORI ;
mytologija:mytologi ALLEGORI ;
márkkan#ekonomija:márkkan#ekonomi ALLEGORI ;
márkkan#økonomija:márkkan#økonomi ALLEGORI ;
na^sjonal#gallerija:na^sjonal#galleri ALLEGORI ; !+SgNomCmp +SgGenCmp +PlGenCmp
na^tional#gallerija:na^tional#galleri ALLEGORI ; !+SgNomCmp +SgGenCmp +PlGenCmp !SW
nager#laboratåvrrå MUORRA ; !+SgNomCmp +SgGenCmp +PlGenCmp !^LOAN
neuralgija:neuralgi ALLEGORI ;
neuro#grafija:neuro#grafi ALLEGORI ;
neuro#fysiologija:neuro#fysiologi ALLEGORI ;
neuro#logija:neuro#logi ALLEGORI ;
nostalgija:nostalgi ALLEGORI ;
åhpadim#laboratåvrrå MUORRA ; !+SgNomCmp +SgGenCmp +PlGenCmp !^LOAN
åhpadus#ministerija:åhpadus#ministeri ALLEGORI ; !+SgNomCmp +SgGenCmp +PlGenCmp
odontologija:odontologi ALLEGORI ;
olig^arkija:olig^arki ALLEGORI ; !+SgNomCmp +SgGenCmp +PlGenCmp
onkologija:onkologi ALLEGORI ;
ontologija:ontologi ALLEGORI ;
opposi^sjon#partija:opposi^sjon#parti ALLEGORI ; !NOR !+SgNomCmp +SgGenCmp +PlGenCmp
opposi^tion#partija:opposi^tion#parti ALLEGORI ; !SW !+SgNomCmp +SgGenCmp +PlGenCmp
oran^sjerija:oran^sjeri ALLEGORI ; !+SgNomCmp +SgGenCmp +PlGenCmp
ornitologija:ornitologi ALLEGORI ;
årro#enersjija:årro#enersji ALLEGORI ;
ose^ano^grafija:ose^ano^grafi ALLEGORI ;
oce^ano^grafija:oce^ano^grafi ALLEGORI ; !SW
ådå#ájge#teknologija:ådå#ájge#teknologi ALLEGORI ;
paleo^grafija:paleo^grafi ALLEGORI ;
paleontologija:paleontologi ALLEGORI ;
papisterija:papisteri ALLEGORI ;
parfymerija:parfymeri ALLEGORI ; !+SgNomCmp +SgGenCmp +PlGenCmp
parodija:parodi ALLEGORI ;
patologija:patologi ALLEGORI ;
pedanterija:pedanteri ALLEGORI ;
pedi^a^trija:pedi^a^tri ALLEGORI ;
pedofilija:pedofili ALLEGORI ;
periferija:periferi ALLEGORI ;
person#gallerija:person#galleri ALLEGORI ; !+SgNomCmp +SgGenCmp +PlGenCmp
pe^tro^grafija:pe^tro^grafi ALLEGORI ;
pikanterija:pikanteri ALLEGORI ;
plafond#malerija:plafond#maleri ALLEGORI ;
pluto^kratija:pluto^krati ALLEGORI ; !+SgNomCmp +SgGenCmp +PlGenCmp
poly^andrija:poly^andri ALLEGORI ;
polygamija:polygami ALLEGORI ;
polygynija:polygyni ALLEGORI ;
pomo^grafija:pomo^grafi ALLEGORI ;
porno^grafija:porno^grafi ALLEGORI ;
premi^e:premi^ PREMIE ;
presserija:presseri ALLEGORI ; !+SgNomCmp +SgGenCmp +PlGenCmp
prosodija:prosodi ALLEGORI ;
pro^stija:pro^sti ALLEGORI ; !+SgNomCmp +SgGenCmp +PlGenCmp
psyki^arija:psyki^ari ALLEGORI ;
psyki^a^trija:psyki^a^tri ALLEGORI ;
psykologija:psykologi ALLEGORI ;
radiologija:radiologi ALLEGORI ;
raffinaderija:raffinaderi ALLEGORI ; !+SgNomCmp +SgGenCmp +PlGenCmp
raffinerija:raffineri ALLEGORI ; !+SgNomCmp +SgGenCmp +PlGenCmp
rapsodija:rapsodi ALLEGORI ;
raserija:raseri ALLEGORI ;
rederija:rederi ALLEGORI ; !+SgNomCmp +SgGenCmp +PlGenCmp
resjija:resji ALLEGORI ;
resurssa#biologija:resurssa#biologi ALLEGORI ;
epistemologija:epistemologi ALLEGORI ;
ironija:ironi ALLEGORI ;
rotisserija:rotisseri ALLEGORI ; !+SgNomCmp +SgGenCmp +PlGenCmp
røntgen^ologija:røntgen^ologi ALLEGORI ;
sakri^stija:sakri^sti ALLEGORI ;
salvija:salvi ALLEGORI ;
scenerija:sceneri ALLEGORI ;
sceno^grafija:sceno^grafi ALLEGORI ;
schizo^frenija:schizo^freni ALLEGORI ;
semasiologija:semasiologi ALLEGORI ;
seremonija:seremoni ALLEGORI ;
ceremonija:ceremoni ALLEGORI ; !SW
seri^grafija:seri^grafi ALLEGORI ;
sebrudak#farmasi ALLEGORI ; !+SgNomCmp +SgGenCmp +PlGenCmp
similija:simili ALLEGORI ;
sis#ássjij#ministerija:sis#ássjij#ministeri ALLEGORI ; !+SgNomCmp +SgGenCmp +PlGenCmp
sitologija:sitologi ALLEGORI ;
skredderija:skredderi ALLEGORI ; !NOR !+SgNomCmp +SgGenCmp +PlGenCmp
skrädderija:skrädderi ALLEGORI ; !SW !+SgNomCmp +SgGenCmp +PlGenCmp
sofisterija:sofisteri ALLEGORI ;
sosi^al#an^tropologija:sosi^al#an^tropologi ALLEGORI ;
soci^al#an^tropologija:soci^al#an^tropologi ALLEGORI ; !SW
sosi^alist#partija:sosi^alist9#parti ALLEGORI ; !+SgNomCmp +SgGenCmp +PlGenCmp
soci^alist#partija:soci^alist9#parti ALLEGORI ; !SW !+SgNomCmp +SgGenCmp +PlGenCmp
sosiologija:sosiologi ALLEGORI ;
sociologija:sociologi ALLEGORI ; !SW
staffelija:staffeli ALLEGORI ; !NOR
stafflija:staffli ALLEGORI ; !SW
steno^grafija:steno^grafi ALLEGORI ;
stáda#biednik#ministerija:stáda#biednik#ministeri ALLEGORI ; !+SgNomCmp +SgGenCmp +PlGenCmp
suprematija:supremati ALLEGORI ;
symme^trija:symme^tri ALLEGORI ;
sympatija:sympati ALLEGORI ;
synergija:synergi ALLEGORI ;
synonymija:synonymi ALLEGORI ;
varás#tjáhtje#biologija:varás#tjáhtje#biologi ALLEGORI ;
taksonomija MUORRA ; !^LOAN
taksonomija+N+SgNomCmp:taksonomi%> R ; !NOR
taksonomija+N+SgNomCmp:taxonomi%> R ; !SW
tapisserija:tapisseri ALLEGORI ; !+SgNomCmp +SgGenCmp +PlGenCmp
tautologija:tautologi ALLEGORI ;
te^o^kratija:te^o^krati ALLEGORI ; !+SgNomCmp +SgGenCmp +PlGenCmp
te^osofija:te^osofi ALLEGORI ;
tekno^kratija:tekno^krati ALLEGORI ; !+SgNomCmp +SgGenCmp +PlGenCmp
tele^grafija:tele^grafi ALLEGORI ;
teleme^trija:teleme^tri ALLEGORI ;
teleologija:teleologi ALLEGORI ;
telepatija:telepati ALLEGORI ;
terapija:terapi ALLEGORI ;
territåvrrå MUORRA ; !+SgNomCmp +SgGenCmp +PlGenCmp !^LOAN
timo^kratija:timo^krati ALLEGORI ; !+SgNomCmp +SgGenCmp +PlGenCmp
tivolija:tivoli ALLEGORI ; !+SgNomCmp +SgGenCmp +PlGenCmp
tragedija:tragedi ALLEGORI ;
trakasserija:trakasseri ALLEGORI ;
tri^ologija:tri^ologi ALLEGORI ;
trigonome^trija:trigonome^tri ALLEGORI ;
typo^grafija:typo^grafi ALLEGORI ;
typologija:typologi ALLEGORI ;
tyrannija:tyranni ALLEGORI ;
universal#genija:universal#geni ALLEGORI ; !+SgNomCmp +SgGenCmp +PlGenCmp
vahák#laboratåvrrå MUORRA ; !+SgNomCmp +SgGenCmp +PlGenCmp !^LOAN
oajvve#stratesjija MUORRA ; !^LOAN
xe^ro^grafija:xe^ro^grafi ALLEGORI ;
xy^lo^grafija:xy^lo^grafi ALLEGORI ;
zoologija:zoologi ALLEGORI ;
tjuovgga#mikro^skopija:tjuovgga#mikro^skopi ALLEGORI ;
orgádna:org ORGAN ; !+SgNomCmp +SgGenCmp +PlGenCmp
rijka#orgádna:rijka#org ORGAN ; !+SgNomCmp +SgGenCmp +PlGenCmp
jiednadim#orgádna:jiednadim#org ORGAN ;
orkádna:ork ORGAN ; !+SgNomCmp +SgGenCmp +PlGenCmp
romádna:rom ORGAN ;
altádna:alt ORGAN ;
areal#pládna:areal#pl ORGAN ;
banádna:ban ORGAN ; !+SgNomCmp +SgGenCmp +DefPlGenCmp
barggij#pládna:barggij#pl ORGAN ;
baviádna:bavi ORGAN ; !SW !+SgNomCmp +SgGenCmp +PlGenCmp
babiádna:babi ORGAN ; !SW !+SgNomCmp +SgGenCmp +PlGenCmp
bærráj#gæhttjam#orgádna:bærráj#gæhttjam#org ORGAN ; !+SgNomCmp +SgGenCmp +PlGenCmp
bærráj#gåhtsem#orgádna:bærráj#gåhtsem#org ORGAN ; !+SgNomCmp +SgGenCmp +PlGenCmp
boatsoj#sujtto#pládna:boatsoj#sujtto#pl ORGAN ;
bádna MUORRA ; !^LOAN
cross#bádna:cross9#bádna MUORRA ; !^LOAN
dekádna:dek ORGAN ; !+SgNomCmp +SgGenCmp +PlGenCmp
detállja#pládna:detállja#pl ORGAN ;
dijmma#pládna:dijmma#pl ORGAN ;
doajmma#orgádna:doajmma#org ORGAN ; !+SgNomCmp +SgGenCmp +PlGenCmp
doajmma#pládna:doajmma#pl ORGAN ;
dårja#orgádna:dårja#org ORGAN ; !+SgNomCmp +SgGenCmp +PlGenCmp
doarjja#orgádna:doarjja#org ORGAN ; !+SgNomCmp +SgGenCmp +PlGenCmp
dutkam#pládna:dutkam#pl ORGAN ;
dásse#árvvo#doajmma#pládna:dásse#árvvo#doajmma#pl ORGAN ;
dásse#árvvo#pládna:dásse#árvvo#pl ORGAN ;
æládus#pládna:æládus#pl ORGAN ;
ednam#viddno#pládna:ednam#viddno#pl ORGAN ;
ednam#háldadim#orgádna:ednam#háldadim#org ORGAN ; !+SgNomCmp +SgGenCmp +PlGenCmp ;
ednam#vuobddem#orgádna:ednam#vuobddem#org ORGAN ; !+SgNomCmp +SgGenCmp +PlGenCmp
ekonomi#pládna:ekonomi#pl ORGAN ;
ámmát#orgádna:ámmát#org ORGAN ; !+SgNomCmp +SgGenCmp +PlGenCmp ;
fasádna:fas ORGAN ; !+SgNomCmp +SgGenCmp +PlGenCmp
fylka#pládna:fylka#pl ORGAN ;
fylkka#pládna:fylkka#pl ORGAN ;
fáhka#orgádna:fáhka#org ORGAN ; !+SgNomCmp +SgGenCmp +PlGenCmp
fáhka#pládna:fáhka#pl ORGAN ;
gæjnno#pládna:gæjnno#pl ORGAN ;
general#pládna:general#pl ORGAN ;
giellda#pládna:giellda#pl ORGAN ;
giella#orgádna:giella#org ORGAN ; !+SgNomCmp +SgGenCmp +PlGenCmp
giella#pládna:giella#pl ORGAN ;
gile#pládna:gile#pl ORGAN ;
guláskuddam#orgádna:guláskuddam#org ORGAN ; !+SgNomCmp +SgGenCmp +PlGenCmp
guovllo#pládna:guovllo#pl ORGAN ;
gáhttim#pládna:gáhttim#pl ORGAN ;
vuodtja#vuodjem#bádna MUORRA ; !^LOAN
bidtjim#pládna:bidtjim#pl ORGAN ;
háldadus#orgádna:háldadus#org ORGAN ; !+SgNomCmp +SgGenCmp +PlGenCmp
háldadim#orgádna:háldadim#org ORGAN ; !+SgNomCmp +SgGenCmp +PlGenCmp ;
háldadim#pládna:háldadim#pl ORGAN ;
hárjjidallam#bádna MUORRA ; !^LOAN
indiádna:indi ORGAN ; !+SgNomCmp +SgGenCmp +PlGenCmp
jahke#pládna:jahke#pl ORGAN ;
jåhtulak#sihkarvuoda#pládna:jåhtulak#sihkarvuoda#pl ORGAN ;
kapelládna:kapell ORGAN ; !SW !+SgNomCmp +SgGenCmp +PlGenCmp
konto#pládna:konto#pl ORGAN ;
krim#romádna:krim#rom ORGAN ;
krádna:kr ORGAN ;
kultur#mujtto#pládna:kultur#mujtto#pl ORGAN ;
kultur#pládna:kultur#pl ORGAN ;
kultur#viesso#pládna:kultur#viesso#pl ORGAN ;
lobby#orgádna:lobby#org ORGAN ; !+SgNomCmp +SgGenCmp +PlGenCmp
marsipádna:marsip ORGAN ;
mierredim#orgádna:mierredim#org ORGAN ; !+SgNomCmp +SgGenCmp +PlGenCmp
media#pládna:media#pl ORGAN ;
mediádna:medi ORGAN ;
membrádna:membr ORGAN ;
meridiádna:meridi ORGAN ;
metádna:met ORGAN ;
nuoraj#pládna:nuoraj#pl ORGAN ;
åhpadus#pládna:åhpadus#pl ORGAN ;
oahppa#pládna:oahppa#pl ORGAN ;
oahppam#pládna:oahppam#pl ORGAN ;
oahppo#mierre#pládna:oahppo#mierre#pl ORGAN ;
oahppo#pládna:oahppo#pl ORGAN ;
oasse#pládna:oasse#pl ORGAN ;
årudak#pládna:årudak#pl ORGAN ;
åvdåstus#orgádna:åvdåstus#org ORGAN ; !+SgNomCmp +SgGenCmp +PlGenCmp
åvdedim#pládna:åvdedim#pl ORGAN ;
åvddánim#pládna:åvddánim#pl ORGAN ;
åvddånim#pládna:åvddånim#pl ORGAN ;
aktisasj#barggo#orgádna:aktisasj#barggo#org ORGAN ; !+SgNomCmp +SgGenCmp +PlGenCmp
platádna:plat ORGAN ;
pro#dekádna:pro#dek ORGAN ; !+SgNomCmp +SgGenCmp +PlGenCmp
prosjækta#pládna:prosjækta#pl ORGAN ;
radiádna:radi ORGAN ;
regulerim#pládna:regulerim#pl ORGAN ;
ruhtadim#pládna:ruhtadim#pl ORGAN ;
rámma#pládna:rámma#pl ORGAN ;
safrádna:safr ORGAN ;
saffrádna:saffr ORGAN ;
selvádna:selv ORGAN ; !+SgNomCmp +SgGenCmp +DefPlGenCmp
sex-romádna:sex-rom ORGAN ;
simultádna:simult ORGAN ;
sosial#pládna:sosial#pl ORGAN ;
social#pládna:social#pl ORGAN ; !SW
stivrrim#orgádna:stivrrim#org ORGAN ; !+SgNomCmp +SgGenCmp +PlGenCmp
stáda#orgádna:stáda#org ORGAN ; !+SgNomCmp +SgGenCmp +PlGenCmp
suodjalim#pládna:suodjalim#pl ORGAN ;
suohkan#oasse#pládna:suohkan#oasse#pl ORGAN ;
suohkan#pládna:suohkan#pl ORGAN ;
suorgge#orgádna:suorgge#org ORGAN ; !+SgNomCmp +SgGenCmp +PlGenCmp
syhkal#bádna MUORRA ; !^LOAN
sáme#digge#pládna:sáme#digge#pl ORGAN ;
sáme#dikke#pládna:sáme#dikke#pl ORGAN ;
tennis#bádna MUORRA ; !^LOAN
timiádna:timi ORGAN ; !NOR
timjádna:timj ORGAN ; !SW
tulipádna:tulip ORGAN ; !+SgNomCmp +SgGenCmp +DefPlGenCmp
tulpádna:tulp ORGAN ; !+SgNomCmp +SgGenCmp +DefPlGenCmp
urádna:ur ORGAN ;
vegetariádna:vegetari ORGAN ; !+SgNomCmp +SgGenCmp +PlGenCmp
veterádna:veter ORGAN ; !+SgNomCmp +SgGenCmp +PlGenCmp
viehkkim#orgádna:viehkkim#org ORGAN ; !+SgNomCmp +SgGenCmp +PlGenCmp
vijdedim#pládna:vijdedim#pl ORGAN ;
vulkádna:vulk ORGAN ;
vuodjem#bádna MUORRA ; !^LOAN
ájgge#pládna:ájgge#pl ORGAN ;
álggo#pládna:álggo#pl ORGAN ;
sjamádna:sjam ORGAN ; !+SgNomCmp +SgGenCmp +PlGenCmp
schamádna:scham ORGAN ; !+SgNomCmp +SgGenCmp +PlGenCmp
arræssta MUORRA ; !^LOAN
arræssta+N+SgNomCmp:arrest9%> R ; !+SgNomCmp
attæssta MUORRA ; !^LOAN
attæssta+N+SgNomCmp:attest9%> R ; !+SgNomCmp
entusiássta MUORRA ; !+SgNomCmp +SgGenCmp +PlGenCmp !^LOAN
entusiássta+N+SgNomCmp:entusiast9%> R ; !+SgNomCmp
incæssta MUORRA ; !^LOAN
incæssta+N+SgNomCmp:incest9%> R ; !+SgNomCmp
kompåsstå MUORRA ; !^LOAN
kompåsstå+N+SgNomCmp:kompost9%> R ; !+SgNomCmp
protæssta MUORRA ; !^LOAN
protæssta+N+SgNomCmp:protest9%> R ; !+SgNomCmp
publis^issta:publis^s TURIST ; !+SgNomCmp +SgGenCmp +PlGenCmp
publis^issta+SgNomCmp:public^ist9%> R ; !+SgNomCmp
journal^issta:journal^i TURIST ; !+SgNomCmp +SgGenCmp +PlGenCmp
finalissta:finali TURIST ; !+SgNomCmp +SgGenCmp +PlGenCmp
organissta:organi TURIST ; !+SgNomCmp +SgGenCmp +PlGenCmp
masjinissta+N+SgNomCmp:maskinist9%> R ;
jurissta:juri TURIST ; !+SgNomCmp +SgGenCmp +PlGenCmp
tur^issta:tur^i TURIST ; !+SgNomCmp +SgGenCmp +PlGenCmp
aktivissta:aktivi TURIST ; !+SgNomCmp +SgGenCmp +PlGenCmp
aksjon^issta:aksjon^i TURIST ; !+SgNomCmp +SgGenCmp +PlGenCmp
aktion^issta:aktion^i TURIST ; !SW !+SgNomCmp +SgGenCmp +PlGenCmp
alkohol^issta:alkohol^i TURIST "alcoholic N" ; !+SgNomCmp +SgGenCmp +PlGenCmp
artillerissta:artilleri TURIST ; !+SgNomCmp +SgGenCmp +PlGenCmp
artissta:arti TURIST ; !+SgNomCmp +SgGenCmp +PlGenCmp
privatissta:privati TURIST ; !+SgNomCmp +SgGenCmp +PlGenCmp
ate^issta:ate^i TURIST ; !+SgNomCmp +SgGenCmp +PlGenCmp
bálkká#lissta MUORRA ; !^LOAN
ek^strem^issta:ek^strem^i TURIST ; !+SgNomCmp +SgGenCmp +PlGenCmp
evangelissta:evangeli TURIST ; !+SgNomCmp +SgGenCmp +PlGenCmp
femin^issta:femin^i TURIST ; !+SgNomCmp +SgGenCmp +PlGenCmp
fenno^ugrissta:fenno^ugri TURIST ; !+SgNomCmp +SgGenCmp +PlGenCmp
germanissta:germani TURIST ; !+SgNomCmp +SgGenCmp +PlGenCmp
gitarissta:gitari TURIST ; !+SgNomCmp +SgGenCmp +PlGenCmp
gitarissta+N+SgNomCmp:gitarrist9%> R ; !+SgNomCmp !SW
grossissta:grossi TURIST ; !+SgNomCmp +SgGenCmp +PlGenCmp
gymnasissta:gymnasi TURIST ; !+SgNomCmp +SgGenCmp +PlGenCmp
humanissta:humani TURIST ; !+SgNomCmp +SgGenCmp +PlGenCmp
ide^al^issta:ide^al^i TURIST ; !+SgNomCmp +SgGenCmp +PlGenCmp
jåhtte#sáme#lissta MUORRA ; !^LOAN
kanslissta:kansli TURIST ; !+SgNomCmp +SgGenCmp +PlGenCmp
kautionissta:kautioni TURIST ; !+SgNomCmp +SgGenCmp +PlGenCmp
kausjonissta:kausjoni TURIST ; !+SgNomCmp +SgGenCmp +PlGenCmp
kolon^issta:kolon^i TURIST ; !+SgNomCmp +SgGenCmp +PlGenCmp
kommun^issta:kommun^i TURIST ; !+SgNomCmp +SgGenCmp +PlGenCmp
komponissta:komponi TURIST ; !+SgNomCmp +SgGenCmp +PlGenCmp
kånntim#lissta MUORRA ; !^LOAN
lingv^issta:lingv^i TURIST ; !+SgNomCmp +SgGenCmp +PlGenCmp
nas^issta MUORRA ; !+SgNomCmp +SgGenCmp +PlGenCmp !^LOAN
nas^issta+N+SgNomCmp:naz^ist9%> R ; !+SgNomCmp
national^issta:national^i TURIST ; !+SgNomCmp +SgGenCmp +PlGenCmp
nasjonal^issta:nasjonal^i TURIST ; !+SgNomCmp +SgGenCmp +PlGenCmp
optim^issta:optim^i TURIST ; !+SgNomCmp +SgGenCmp +PlGenCmp
ådå#nas^issta MUORRA ; !+SgNomCmp +SgGenCmp +PlGenCmp !^LOAN
pensjonissta:pensjoni TURIST ; !+SgNomCmp +SgGenCmp +PlGenCmp
pensionissta:pensioni TURIST ; !SW !+SgNomCmp +SgGenCmp +PlGenCmp
pessim^issta:pessim^i TURIST ; !+SgNomCmp +SgGenCmp +PlGenCmp
politi#jurissta:politi#juri TURIST ; !+SgNomCmp +SgGenCmp +PlGenCmp
ras^issta:ras^i TURIST ; !+SgNomCmp +SgGenCmp +PlGenCmp
ras^issta+N+SgNomCmp:rac^ist9%> R ; !+SgNomCmp
re^al^issta:re^al^i TURIST ; !+SgNomCmp +SgGenCmp +PlGenCmp
satan^issta:satan^i TURIST ; !+SgNomCmp +SgGenCmp +PlGenCmp
seminarissta:seminari TURIST ; !+SgNomCmp +SgGenCmp +PlGenCmp
solissta:soli TURIST ; !+SgNomCmp +SgGenCmp +PlGenCmp
sosi^al^issta:sosi^al^i TURIST ; !+SgNomCmp +SgGenCmp +PlGenCmp
soci^al^issta:soci^al^i TURIST ; !+SgNomCmp +SgGenCmp +PlGenCmp !SW
sosio^lingv^issta:sosio^lingv^i TURIST ; !+SgNomCmp +SgGenCmp +PlGenCmp
socio^lingv^issta:socio^lingv^i TURIST ; !+SgNomCmp +SgGenCmp +PlGenCmp !SW
spesi^al^issta:spesi^ali TURIST ; !+SgNomCmp +SgGenCmp +PlGenCmp
speci^alissta:speci^ali TURIST ; !+SgNomCmp +SgGenCmp +PlGenCmp !SW
statissta:stati TURIST ; !+SgNomCmp +SgGenCmp +PlGenCmp
strem^issta:strem^i TURIST ;
stylissta:styli TURIST ; !+SgNomCmp +SgGenCmp +PlGenCmp
terror^issta:terror^i TURIST ; !+SgNomCmp +SgGenCmp +PlGenCmp
tur^issta:tur^i TURIST ; !+SgNomCmp +SgGenCmp +PlGenCmp
vokalissta:vokali TURIST ; !+SgNomCmp +SgGenCmp +PlGenCmp
zapat^issta:zapat^i TURIST ; !+SgNomCmp +SgGenCmp +PlGenCmp
ájgge#távval#lissta MUORRA ; !^LOAN
telefonissta:telefoni TURIST ; !+SgNomCmp +SgGenCmp +PlGenCmp
substánssa:subst SBSTANS ;
instánssa:inst SBSTANS ; !+SgNomCmp +SgGenCmp +PlGenCmp
ambulánssa:ambul SBSTANS ;
distánssa:dist SBSTANS ;
leveránssa:lever SBSTANS ;
konkuránssa MUORRA ; !^LOAN
konkuránssa+N+SgNomCmp:konkurrens%> R ; !+SgNomCmp
assonánssa:asson SBSTANS ;
avánssa:av SBSTANS ;
balánssa:bal SBSTANS ; !+SgNomCmp +DefSgGenCmp
stimulánssa:stimul SBSTANS ;
differánssa MUORRA ; !^LOAN
differánssa+N+SgNomCmp:differens%> R ; !+SgNomCmp
dissonánssa:disson SBSTANS ;
dánssa:d SBSTANS ;
finánssa:fin SBSTANS ;
guláskuddam#instánssa:guláskuddam#inst SBSTANS ; !+SgNomCmp +SgGenCmp +PlGenCmp
vari^ánssa:vari^ SBSTANS ;
amanuænssa:amanu VALENS ; !+SgNomCmp +SgGenCmp +PlGenCmp
vuostasj#amanuænssa:vuostasj#amanu VALENS ; !+SgNomCmp +SgGenCmp +PlGenCmp
ambivalænssa:ambival VALENS ;
ekvivalænssa:ekvival VALENS ;
eksi^stænssa:eksi^st VALENS ;
eksi^stænssa+N+SgNomCmp:existens%> R ; !+SgNomCmp !SW
interferænssa:interfer VALENS ;
essænssa:ess VALENS ;
intelligænssa:intellig VALENS ;
kondænssa:kond VALENS ;
konsekvænssa:konsekv VALENS ;
konferánssa MUORRA ; !^LOAN
konferánssa+N+SgNomCmp:konferens%> R ; !SW !+SgNomCmp
konsonánssa:konson SBSTANS ;
mánáj#gárdde#konferánssa MUORRA ; !^LOAN
mánáj#gárdde#konferánssa+N+SgNomCmp:mánáj#gárdde#konferens%> R ; !SW !+SgNomCmp
nuoraj#konferánssa MUORRA ; !^LOAN
nuoraj#konferánssa+N+SgNomCmp:nuoraj#konferens%> R ; !SW !+SgNomCmp
nyánssa:ny SBSTANS ;
parlamentarihkkár#konferánssa MUORRA ; !^LOAN
parlamentarihkkár#konferánssa+N+SgNomCmp:parlamentarihkkár#konferens%> R ; !SW !+SgNomCmp
præssa#konferánssa MUORRA ; !^LOAN
præssa#konferánssa+N+SgNomCmp:præssa#konferens%> R ; !SW !+SgNomCmp
press#konferánssa MUORRA ; !^LOAN
press#konferánssa+N+SgNomCmp:press9#konferens%> R ; !SW !+SgNomCmp
referánssa MUORRA ; !^LOAN
referánssa+N+SgNomCmp:referens%> R ; !SW !+SgNomCmp
relevánssa:relev SBSTANS ;
renesánssa MUORRA ; !^LOAN
renesánssa+N+SgNomCmp:renässans%> R ; !SW !+SgNomCmp
resistánssa:resist SBSTANS ;
resistánssa+N+SgNomCmp:resistens%> R ; !+SgNomCmp
restánssa:rest SBSTANS ;
románssa:rom SBSTANS ;
signifikánssa:signifik SBSTANS ;
sjánssa:sj SBSTANS ;
sáme#konferánssa MUORRA ; !^LOAN
sáme#konferánssa+N+SgNomCmp:sáme#konferens%> R ; !SW !+SgNomCmp
tele#konferánssa MUORRA ; !^LOAN
tele#konferánssa+N+SgNomCmp:tele#konferens%> R ; !SW !+SgNomCmp
toleránssa:toler SBSTANS ;
ide^álla:ide AREAL ;
verbálla:verb AREAL ;
areálla:are AREAL ;
adverbiálla:adverbi AREAL ;
marginálla:margin AREAL ;
sivva#adverbiálla:sivva#adverbi AREAL ;
ájgge#adverbiálla:ájgge#adverbi AREAL ;
vuohke#adverbiálla:vuohke#adverbi AREAL ;
bájkke#adverbiálla:bájkke#adverbi AREAL ;
devdadis#adverbiálla:devdadis#adverbi AREAL ;
vieledus#adverbiálla:vieledus#adverbi AREAL ;
materiálla:materi AREAL ;
sosiálla:sosi AREAL ;
lin^jálla:lin^j AREAL ;
vokálla:vok AREAL ;
sågge#vokálla:sågge#vok AREAL ;
bielle#vokálla:bielle#vok AREAL ;
tjanás#vokálla:tjanás#vok AREAL ;
desimálla:desim AREAL ;
kanálla:kan AREAL ;
penálla:pen AREAL ;
finálla:fin AREAL ;
semifinálla:semifin AREAL ;
nominálla:nomin AREAL ;
journálla:journ AREAL ;
minerálla:miner AREAL ;
morálla:mor AREAL ;
plurálla:plur AREAL ;
nasálla:nas AREAL ;
duálla:du AREAL ;
festiválla:festiv AREAL ;
målsos#vokálla:målsos#vok AREAL ;
ab^originálla:ab^origin AREAL ; !+SgNomCmp +SgGenCmp +PlGenCmp
admirálla:admir AREAL "admiral N" ; !+SgNomCmp +SgGenCmp +PlGenCmp
agænnta#adverbiálla:agænnta#adverbi AREAL "agent adverbial N" ;
agent#adverbiálla:agent#adverbi AREAL "agent adverbial N" ;
arsenálla:arsen AREAL ;
adno#areálla:adno#are AREAL ; !+SgNomCmp +SgGenCmp +PlGenCmp
audio#visuálla:audio#visu AREAL ;
audio-visuálla:audio-visu AREAL ;
bakkanálla:bakkan AREAL ;
backanálla:backan AREAL ; !SW
bielle#finálla:bielle#fin AREAL ;
bæssásj#festiválla:bæssásj#festiv AREAL ;
brons#finálla:brons#fin AREAL ;
brånssjå#finálla:brånssjå#fin AREAL ;
brånsså#finálla:brånsså#fin AREAL ;
bussa#terminálla:bussa#termin AREAL ; !+SgNomCmp +SgGenCmp +PlGenCmp
buss#terminálla:buss#termin AREAL ; !+SgNomCmp +SgGenCmp +PlGenCmp
bákte#regálla:bákte#reg AREAL ;
tsirggim#kanálla:tsirggim#kan AREAL ;
diehto#juohkem#kanálla:diehto#juohkem#kan AREAL ;
differensiálla:differensi AREAL ;
dáhtá#terminálla:dáhtá#termin AREAL ;
diŋŋgom#terminálla:diŋŋgom#termin AREAL ; !+SgNomCmp +SgGenCmp +PlGenCmp
dutkam#materiálla:dutkam#materi AREAL ;
ednam#areálla:ednam#are AREAL ; !+SgNomCmp +SgGenCmp +PlGenCmp
ednam#viddno#areálla:ednam#viddno#are AREAL ; !+SgNomCmp +SgGenCmp +PlGenCmp
erts#minerálla:erts#miner AREAL ;
filmma#festiválla:filmma#festiv AREAL ; !+SgNomCmp +SgGenCmp +PlGenCmp
gasska#vokálla:gasska#vok AREAL ;
generálla:gener AREAL ; !+SgNomCmp +SgGenCmp +PlGenCmp
granat#minerálla:granat#miner AREAL ;
guládallam#kanálla:guládallam#kan AREAL ;
hospitálla:hospit AREAL ; !+SgNomCmp +SgGenCmp +PlGenCmp
ideálla:ide AREAL ;
iesj#kapitálla:iesj#kapit AREAL ;
ietjas#kapitálla:ietjas#kapit AREAL ;
infinitiválla:infinitiv AREAL ;
inte^grálla:inte^gr AREAL ;
jåhto#pokálla:jåhto#pok AREAL ;
kannibálla:kannib AREAL ; !+SgNomCmp +SgGenCmp +PlGenCmp
kapitálla:kapit AREAL ;
karneválla:karnev AREAL ;
kemikálla:kemik AREAL ;
konditionálla:kondition AREAL ;
konjunktionálla:konjunktion AREAL ; !SW
konjunksjonálla:konjunksjon AREAL ;
korporálla:korpor AREAL ; !NOR !+SgNomCmp +SgGenCmp +PlGenCmp
korprálla:korpr AREAL ; !SW !+SgNomCmp +SgGenCmp +PlGenCmp
kriminálla:krimin AREAL ;
kvartálla:kvart AREAL ; !+SgNomCmp +SgGenCmp +PlGenCmp
lijgge#befálla:lijgge#bef AREAL ; !NOR !+SgNomCmp +SgGenCmp +PlGenCmp
lijgge#befälla MUORRA ; !SW !+SgNomCmp +SgGenCmp +PlGenCmp !^LOAN
lijgge#befälla+N+SgNomCmp:lijgge#befäl%> R ; !SW !+SgNomCmp
linjálla:linj AREAL ;
luojkas#originálla:luojkas#origin AREAL ;
maŋŋe#vokálla:maŋŋe#vok AREAL ;
miehttse#areálla:miehttse#are AREAL ; !+SgNomCmp +SgGenCmp +PlGenCmp
merra#areálla:merra#are AREAL ; !+SgNomCmp +SgGenCmp +PlGenCmp
modálla:mod AREAL ;
musihkka#festiválla:musihkka#festiv AREAL ; !+SgNomCmp +SgGenCmp +PlGenCmp
musikálla:musik AREAL ;
kondisjonálla:kondisjon AREAL ;
konditionálla:kondition AREAL ; !SW
numerálla:numer AREAL ;
oahppa#materiálla:oahppa#materi AREAL ;
ordinálla:ordin AREAL ;
originálla:origin AREAL ;
åvddå#vokálla:åvddå#vok AREAL ;
åvdedim#kapitálla:åvdedim#kapit AREAL ;
P2-kanálla:P2-kan AREAL ;
pedálla:ped AREAL ;
pennálla:penn AREAL ;
poassta#journálla:poassta#journ AREAL ;
post#journálla:post9#journ AREAL ;
pokálla:pok AREAL ;
potensiálla:potensi AREAL ;
radikálla:radik AREAL ; !+SgNomCmp +SgGenCmp +PlGenCmp
radio#kanálla:radio#kan AREAL ;
regálla:reg AREAL ;
rituálla:ritu AREAL ;
seksuálla:seksu AREAL ;
semifinálla:semifin AREAL ;
signálla:sign AREAL ;
sijddo#materiálla:sijddo#materi AREAL ;
skandálla:skand AREAL ;
spirálla:spir AREAL ;
symbálla:symb AREAL ;
cymbálla:cymb AREAL ; !SW
terminálla:termin AREAL ; !+SgNomCmp +SgGenCmp +PlGenCmp
tertiálla:terti AREAL ;
urinálla:urin AREAL ;
ájrra#minerálla:ájrra#miner AREAL ;
guohpár#minerálla:guohpár#miner AREAL ;
vieres#kapitálla:vieres#kapit AREAL ;
vuovdde#areálla:vuovdde#are AREAL ; !+SgNomCmp +SgGenCmp +PlGenCmp
vuodo#regálla:vuodo#reg AREAL ;
tjaktja#festiválla:tjaktja#festiv AREAL ;
tjanás#vokálla:tjanás#vok AREAL ;
hiehte#telefåvnnå:hiehte#telef TELEFON ;
polygåvnnå:polyg TELEFON ;
reduksjåvnnå:reduk INSTITUTION ;
re^striksjåvnnå:re^strik INSTITUTION ;
mobil#telefåvnnå:mobil#telef TELEFON ;
ikåvnnå:ik TELEFON ;
syn^kråvnnå:syn^kr TELEFON ;
dia^kråvnnå:dia^kr TELEFON ;
kalsedåvnnå:kalsed TELEFON ;
kalcedåvnnå:kalced TELEFON ; !SW
komparasjon:komparasj TELEFON ;
komparasjon+N+SgNomCmp:komparation%> R ; !+SgNomCmp !SW
konsærnna MUORRA ; !+SgNomCmp +SgGenCmp +PlGenCmp !^LOAN
konsærnna+N+SgNomCmp:koncern%> R ; !+SgNomCmp !SW
konsærnna+N+SgNomCmp:konsern%> R ; !+SgNomCmp !NOR
telefåvnnå:telef TELEFON ;
mikrofåvnnå:mikrof TELEFON ;
leksikåvnnå:leksik TELEFON ;
pa^tråvnnå:pa^tr TELEFON ; !+SgNomCmp +SgGenCmp +PlGenCmp
si^tråvnnå:si^tr TELEFON ;
si^tråvnnå+N+SgNomCmp:ci^tron%> R ; !+SgNomCmp !SW
lijgge#persåvnnå:lijgge#pers TELEFON ; !+SgNomCmp +SgGenCmp +PlGenCmp
oajvve#persåvnnå:oajvve#pers TELEFON ; !+SgNomCmp +SgGenCmp +PlGenCmp
persåvnnå:pers TELEFON ; !+SgNomCmp +SgGenCmp +PlGenCmp
bataljåvnnå:batalj TELEFON ; !+SgNomCmp +SgGenCmp +PlGenCmp
elek^tråvnnå:elek^tr TELEFON ;
elek^trisitehtta:elek^trisite IDENTITET ; !SUB
elek^trisitæhtta MUORRA ; !^LOAN
elek^trisitæhtta+N+SgNomCmp:elek^trisitet R ; !+SgNomCmp !NOR
elek^tricitehtta:elek^tricite IDENTITET ; !SUB !SW
elek^tricitæhtta MUORRA ; !^LOAN
elek^tricitæhtta+N+SgNomCmp:elek^tricitet R ; !+SgNomCmp !SW
elihtta MUORRA ; !^LOAN
elihtta+N+SgNomCmp:elit%> R ; !+SgNomCmp !SW
garnisåvnnå:garnis TELEFON ; !+SgNomCmp +SgGenCmp +PlGenCmp
grammofåvnnå:grammof TELEFON ;
hormåvnnå:horm TELEFON ;
kanåvnnå:kan TELEFON ;
makaråvnnå:makar TELEFON ;
kalkåvnnå:kalk TELEFON ; !SE
melåvnnå:mel TELEFON ;
na^tråvnnå:na^tr TELEFON ;
opini^åvnnå:opini^ TELEFON ;
regi^åvnnå:regi^ TELEFON ; !+SgNomCmp +SgGenCmp +PlGenCmp
religi^åvnnå:religi^ TELEFON ;
religi^åvnnå#histåvrrå MUORRA ; !^LOAN
religion#histåvrrå:religion#histåvrrå MUORRA ; !^LOAN
skorpi^åvnnå:skorpi^ TELEFON ; !+SgNomCmp +SgGenCmp +PlGenCmp
spi^åvnnå:spi^ TELEFON ; !+SgNomCmp +SgGenCmp +PlGenCmp
trifåvnnå:trif TELEFON ;
uni^åvnnå:uni^ TELEFON ; !+SgNomCmp +SgGenCmp +PlGenCmp
unijåvnnå MUORRA ; !^LOAN
a^spirasjåvnnå:a^spira INSTITUTION ;
adaptasjåvnnå:adapta INSTITUTION ;
illusjåvnnå:illu PENSION ;
addisjåvnnå:addi INSTITUTION ;
admini^strasjåvnnå:admini^stra INSTITUTION "administration N" ; !+SgNomCmp +SgGenCmp +PlGenCmp
adopsjåvnnå:adop INSTITUTION "adoption N" ;
adposisjåvnnå:adposi INSTITUTION ;
affiliasjåvnnå:affilia INSTITUTION "affiliation N" ;
affiliasjåvnnå+N+SgNomCmp:affiliation%> R ; !+SgNomCmp !SW
ak^klamasjåvnnå MUORRA "acclamation N" ; !^LOAN
ak^klamasjåvnnå+N+SgNomCmp:ak^klamasjon%> R ; !+SgNomCmp !NOR
ac^klamasjåvnnå MUORRA ; !SW !^LOAN
ac^klamasjåvnnå+N+SgNomCmp:ac^klamation%> R ; !+SgNomCmp !SW
realisasjåvnnå:realisa INSTITUTION ;
ag^gresjåvnnå:ag^gre MISSION ;
akkommodasjåvnnå MUORRA ; !NOR !^LOAN
akkommodasjåvnnå+N+SgNomCmp:akkommodasjon%> R ; !+SgNomCmp !NOR
ackommodasjåvnnå MUORRA ; !SW !^LOAN
ackommodasjåvnnå+N+SgNomCmp:ackommodation%> R ; !+SgNomCmp !SW
akkulturasjåvnnå:akkultura INSTITUTION ; !NOR
ackulturasjåvnnå:ackultura INSTITUTION ; !SW
allimilasjåvnnå:allimila INSTITUTION ;
alliterasjåvnnå:allitera INSTITUTION "alliteration N" ;
allitterasjåvnnå+N+SgNomCmp:alliteration%> R ; !+SgNomCmp !SW
ambisjåvnnå:ambi INSTITUTION ;
anaforalasj#apposisjåvnnå:anaforalasj#apposi INSTITUTION ;
anafårrå MUORRA ; !^LOAN
anafårrå+N+SgNomCmp:anafor%> R ; !+SgNomCmp
eksofårrå MUORRA ; !^LOAN
eksofårrå+N+SgNomCmp:eksofor%> R ; !+SgNomCmp
endofårrå MUORRA ; !^LOAN
endofårrå+N+SgNomCmp:endofor%> R ; !+SgNomCmp
fosfor GAHPER ; !^LOAN
fosfur GAHPER ; !^LOAN
animasjåvnnå:anima INSTITUTION ;
appellasjåvnnå:appella INSTITUTION ;
applikasjåvnnå:applika INSTITUTION ;
artikulasjåvnnå:artikula INSTITUTION ;
asfálta#emulsjåvnnå:asfálta#emul PENSION ;
assimilasjåvnnå:assimila INSTITUTION ;
assosi^asjåvnnå MUORRA ; !^LOAN
assosi^asjåvnnå+N+SgNomCmp:assosi^asjon%> R ; !+SgNomCmp !NOR
associ^asjåvnnå MUORRA ; !^LOAN
associ^asjåvnnå+N+SgNomCmp:associ^ation%> R ; !+SgNomCmp !SW
automasjåvnnå:automa INSTITUTION ;
autorisasjåvnnå:autorisa INSTITUTION ;
barggij#organisasjåvnnå:barggij#organisa INSTITUTION ; !+SgNomCmp +SgGenCmp +PlGenCmp
bensin#stasjåvnnå:bensin#sta INSTITUTION ; !+SgNomCmp +SgGenCmp +PlGenCmp
beta#versjåvnnå:beta#ver PENSION ;
alfa#versjåvnnå:alfa#ver PENSION ;
bijeksjåvnnå:bijek INSTITUTION ;
bijeksjåvnnå+N+SgNomCmp:bijektion%> R ; !+SgNomCmp !SW
bio#konvensjåvnnå:bio#konven INSTITUTION ;
vuorrasij#pensjåvnnå:vuorrasij#pen PENSION ;
boatsoj#sujtto#organisasjåvnnå:boatsoj#sujtto#organisa INSTITUTION ; !+SgNomCmp +SgGenCmp +PlGenCmp
boatsoj#guohtom#kommisjåvnnå:boatsoj#guohtom#kommi MISSION ; !+SgNomCmp +SgGenCmp +PlGenCmp
boatsoj#guohtom#konvensjåvnnå:boatsoj#guohtom#konven INSTITUTION ;
barduvnna MUORRA ; !^LOAN
barduvnna+N+SgNomCmp:bardun%> R ; !+SgNomCmp
de^flasjåvnnå:de^fla INSTITUTION ;
legitimasjåvnnå:legitima INSTITUTION ;
de^klamasjåvnnå:de^klama INSTITUTION ;
de^klarasjåvnnå:de^klara INSTITUTION ;
varresvuoda#in^stitusjåvnnå:varresvuoda#in^stitu INSTITUTION ; !+SgNomCmp +SgGenCmp +PlGenCmp
varresvuoda#organisasjåvnnå:varresvuoda#organisa INSTITUTION ; !+SgNomCmp +SgGenCmp +PlGenCmp
definisjåvnnå:defini INSTITUTION ;
dekon^struksjåvnnå:dekon^struk INSTITUTION ;
demon^strasjåvnnå:demon^stra INSTITUTION ;
denotasjåvnnå:denota INSTITUTION ;
deputasjåvnnå:deputa INSTITUTION ;
derivasjåvnnå:deriva INSTITUTION ;
des^infeksjåvnnå:des^infek INSTITUTION ;
di^gresjåvnnå:di^gre MISSION ;
korrelasjåvnnå:korrela INSTITUTION ;
dis^junksjåvnnå:dis^junk INSTITUTION ;
diskæhtta#stasjåvnnå:diskæhtta#sta INSTITUTION ;
diskett#stasjåvnnå:diskett#sta INSTITUTION ;
dispensasjåvnnå:dispensa INSTITUTION ;
dissertasjåvnnå:disserta INSTITUTION ;
di^stribusjåvnnå:di^stribu INSTITUTION ;
divisjåvnnå:divi PENSION ;
doajmma#konsesjåvnnå MUORRA ; !^LOAN
doajmma#konsesjåvnnå+N+SgNomCmp:doajmma#konsesjon%> R ; !+SgNomCmp !NOR
doajmma#konsesjåvnnå+N+SgNomCmp:doajmma#koncession%> R ; !+SgNomCmp !SW
dokumentasjåvnnå:dokumenta INSTITUTION ;
dåbddo#inte^grasjåvnnå:dåbddo#inte^gra INSTITUTION ;
dålkkå#autorisasjåvnnå:dålkkå#autorisa INSTITUTION ;
duodje#in^stitusjåvnnå:duodje#in^stitu INSTITUTION ; !+SgNomCmp +SgGenCmp +PlGenCmp
duodje#organisasjåvnnå:duodje#organisa INSTITUTION ; !+SgNomCmp +SgGenCmp +PlGenCmp
dájddár#organisasjåvnnå:dájddár#organisa INSTITUTION ; !+SgNomCmp +SgGenCmp +PlGenCmp
æládus#organisasjåvnnå:æládus#organisa INSTITUTION ; !+SgNomCmp +SgGenCmp +PlGenCmp
ieme#álmmuk#dimensjåvnnå:ieme#álmmuk#dimen PENSION ;
ieme#álmmuk#konvensjåvnnå:ieme#álmmuk#konven INSTITUTION ;
ednam#vuobddem#kommisjåvnnå:ednam#vuobddem#kommi MISSION ; !+SgNomCmp +SgGenCmp +PlGenCmp
ednam#vuobddem#resolusjåvnnå:ednam#vuobddem#resolu INSTITUTION ;
eks^pro^pri^asjåvnnå MUORRA ; !^LOAN
eks^pro^pri^asjåvnnå+N+SgNomCmp:eks^pro^pri^asjon%> R ; !+SgNomCmp !NOR
eks^pro^pri^asjåvnnå+N+SgNomCmp:ex^pro^pri^ation%> R ; !+SgNomCmp !SW
ekspansjåvnnå MUORRA ; !^LOAN
ekspansjåvnnå+N+SgNomCmp:ekspansjon%> R ; !+SgNomCmp !NOR
ekspansjåvnnå+N+SgNomCmp:expansion%> R ; !+SgNomCmp !SW
ekspedisjåvnnå MUORRA ; !+SgNomCmp +SgGenCmp +PlGenCmp !^LOAN
ekspedisjåvnnå+N+SgNomCmp:ekspedisjon%> R ; !+SgNomCmp !NOR
ekspedisjåvnnå+N+SgNomCmp:expedition%> R ; !+SgNomCmp !SW
ekstensjåvnnå MUORRA ; !^LOAN
ekstensjåvnnå+N+SgNomCmp:ekstensjon%> R ; !+SgNomCmp !NOR
ekstensjåvnnå+N+SgNomCmp:extension%> R ; !+SgNomCmp !SW
ekvaliserim#apposisjåvnnå:ekvaliserim#apposi INSTITUTION ;
emisjåvnnå:emi MISSION ;
en^klitikasjåvnnå:en^klitika INSTITUTION ;
erosjåvnnå:ero PENSION ;
evolusjåvnnå:evolu INSTITUTION ;
federasjåvnnå:federa INSTITUTION ; !+SgNomCmp +SgGenCmp +PlGenCmp
viddno#suorgge#organisasjåvnnå:viddno#suorgge#organisa INSTITUTION ; !+SgNomCmp +SgGenCmp +PlGenCmp
fru^strasjåvnnå:fru^stra INSTITUTION ;
funksjåvnnå:funk INSTITUTION ;
geminasjåvnnå:gemina INSTITUTION ;
grammatikalisasjåvnnå:grammatikalisa INSTITUTION ;
gravitasjåvnnå:gravita INSTITUTION ;
guovllo#konsesjåvnnå MUORRA ; !^LOAN
guovllo#konsesjåvnnå+N+SgNomCmp:guovllo#konsesjon%> R ; !+SgNomCmp !NOR
guovllo#konsesjåvnnå+N+SgNomCmp:guovllo#koncession%> R ; !+SgNomCmp !SW
identifikasjåvnnå:identifika INSTITUTION ;
identifiserim#apposisjåvnnå:identifiserim#apposi INSTITUTION ;
identifiserim#operasjåvnnå:identifiserim#opera INSTITUTION ;
illu^strasjåvnnå:illu^stra INSTITUTION ;
im^plikasjåvnnå:im^plika INSTITUTION ;
im^provisasjåvnnå:im^provisa INSTITUTION ;
in^flasjåvnnå:in^fla INSTITUTION ;
in^spirasjåvnnå:in^spira INSTITUTION ;
in^struksjåvnnå:in^struk INSTITUTION ;
induksjåvnnå:induk INSTITUTION ;
indu^stri#konsesjåvnnå MUORRA ; !^LOAN
indu^stri#konsesjåvnnå+N+SgNomCmp:indu^stri#konsesjon%> R ; !+SgNomCmp !NOR
indu^stri#konsesjåvnnå+N+SgNomCmp:indu^stri#koncession%> R ; !+SgNomCmp !SW
infeksjåvnnå:infek INSTITUTION ;
informasjåvnnå:informa INSTITUTION ;
depresjåvnnå:depre MISSION ;
installasjåvnnå:installa INSTITUTION ;
inte^grasjåvnnå:inte^gra INSTITUTION ;
intensjåvnnå:inten PENSION ;
intensjåvnnå:inten INSTITUTION ;
interjeksjåvnnå:interjek INSTITUTION ;
interpellasjåvnnå:interpella INSTITUTION ;
intonasjåvnnå:intona INSTITUTION ;
intonásjåvnnå:intoná INSTITUTION ; !SUB
in^trospeksjåvnnå:in^trospek INSTITUTION ;
intuisjåvnnå:intui INSTITUTION ;
isolasjåvnnå:isola INSTITUTION ;
javlla#tradisjåvnnå:javlla#tradi INSTITUTION ;
jurisdiksjåvnnå:jurisdik INSTITUTION ;
kassasjåvnnå:kassa INSTITUTION ;
kausjåvnnå:kau INSTITUTION ;
kavitasjåvnnå:kavita INSTITUTION ;
klassifikasjåvnnå:klassifika INSTITUTION ;
ko^ordinasjåvnnå:ko^ordina INSTITUTION ;
kognisjåvnnå:kogni INSTITUTION ;
kolleksjåvnnå:kollek INSTITUTION ;
kolonisasjåvnnå:kolonisa INSTITUTION ;
kom^presjåvnnå:kom^pre MISSION ;
kompensasjåvnnå:kompensa INSTITUTION ;
konfirmasjåvnnå:konfirma INSTITUTION ;
konjunksjåvnnå:konjunk INSTITUTION ;
kon^klusjåvnnå:kon^klu INSTITUTION ;
konnotasjåvnnå:konnota INSTITUTION ;
konsen^trasjåvnnå MUORRA ; !^LOAN
konsen^trasjåvnnå+N+SgNomCmp:konsen^trasjon%> R ; !+SgNomCmp !NOR
koncen^trasjåvnnå MUORRA ; !SW !^LOAN
koncen^trasjåvnnå+N+SgNomCmp:koncen^tration%> R ; !+SgNomCmp !SW
konstellasjåvnnå:konstella INSTITUTION ;
konsultasjåvnnå:konsulta INSTITUTION ;
kon^tradiksjåvnnå:kon^tradik INSTITUTION ;
kon^traksjåvnnå:kon^trak INSTITUTION ;
korrosjåvnnå:korro PENSION ;
kultur#in^stitusjåvnnå:kultur#in^stitu INSTITUTION ; !+SgNomCmp +SgGenCmp +PlGenCmp
kultur#organisasjåvnnå:kultur#organisa INSTITUTION ; !+SgNomCmp +SgGenCmp +PlGenCmp
kvalifikasjåvnnå:kvalifika INSTITUTION ;
kvantifiserim#apposisjåvnnå:kvantifiserim#apposi INSTITUTION ;
leksjåvnnå:lek INSTITUTION ;
linjærisasjåvnnå:linjærisa INSTITUTION ;
loahppa#kon^klusjåvnnå:loahppa#kon^klu INSTITUTION ;
láhka#proposisjåvnnå:láhka#proposi INSTITUTION ;
manifestasjåvnnå:manifesta INSTITUTION ;
maŋŋáj#báhttsij#pensjåvnnå:maŋŋáj#báhttsij#pen PENSION ;
miehttse#kommisjåvnnå:miehttse#kommi MISSION ; !+SgNomCmp +SgGenCmp +PlGenCmp
multi^plikasjåvnnå:multi^plika INSTITUTION ;
mutasjåvnnå:muta INSTITUTION ;
nasalisasjåvnnå:nasalisa INSTITUTION ;
navigasjåvnnå:naviga INSTITUTION ;
negasjåvnnå:nega INSTITUTION ;
nissun#organisasjåvnnå:nissun#organisa INSTITUTION ; !+SgNomCmp +SgGenCmp +PlGenCmp
nominasjåvnnå:nomina INSTITUTION ;
notasjåvnnå:nota INSTITUTION ;
nuppe#potænssa#funksjåvnnå:nuppe#potænssa#funk INSTITUTION ;
åhpadus#in^stitusjåvnnå:åhpadus#in^stitu INSTITUTION ; !+SgNomCmp +SgGenCmp +PlGenCmp
oahppo#in^stitusjåvnnå:oahppo#in^stitu INSTITUTION ; !+SgNomCmp +SgGenCmp +PlGenCmp
oahppo#organisasjåvnnå:oahppo#organisa INSTITUTION ; !+SgNomCmp +SgGenCmp +PlGenCmp
obduksjåvnnå:obduk INSTITUTION ;
objækta#sub^ordinasjåvnnå:objækta#sub^ordina INSTITUTION ;
obligasjåvnnå:obliga INSTITUTION ;
okkupasjåvnnå MUORRA ; !NOR !^LOAN
okkupasjåvnnå+N+SgNomCmp:okkupasjon%> R ; !+SgNomCmp !NOR
ockupasjåvnnå MUORRA ; !SW !^LOAN
ockupasjåvnnå+N+SgNomCmp:ockupation%> R ; !+SgNomCmp !SW
operasjåvnnå:opera INSTITUTION ;
opposisjåvnnå:opposi INSTITUTION ;
pasjåvnnå:pa MISSION ;
permutasjåvnnå:permuta INSTITUTION ;
persepsjåvnnå MUORRA ; !^LOAN
persepsjåvnnå+N+SgNomCmp:persepsjon%> R ; !+SgNomCmp !NOR
percepsjåvnnå MUORRA ; !SW !^LOAN
percepsjåvnnå+N+SgNomCmp:perception%> R ; !+SgNomCmp !SW
politi#aksjåvnnå:politi#ak INSTITUTION "action N" ;
populasjåvnnå:popula INSTITUTION ;
posisjåvnnå:posi INSTITUTION ;
pre^skripsjåvnnå:pre^skrip INSTITUTION ;
presentasjåvnnå:presenta INSTITUTION ;
presedænssa:presed VALENS ;
presiserim#apposisjåvnnå:presiserim#apposi INSTITUTION ;
presumpsjåvnnå:presump INSTITUTION ;
prevensjåvnnå:preven INSTITUTION ;
pro#porsjåvnnå:pro#por INSTITUTION ;
projeksjåvnnå:projek INSTITUTION ;
pro^klamasjåvnnå:pro^klama INSTITUTION ;
pronasjåvnnå:prona INSTITUTION ;
pro^stitusjåvnnå:pro^stitu INSTITUTION ;
provokasjåvnnå:provoka INSTITUTION ;
publikasjåvnnå:publika INSTITUTION ;
re^aksjåvnnå:re^ak INSTITUTION ;
re^fleksjåvnnå:re^flek INSTITUTION ;
re^gresjåvnnå:re^gre MISSION ;
re^presentasjåvnnå:re^presenta INSTITUTION ;
re^kon^struksjåvnnå:re^kon^struk INSTITUTION ;
redaksjåvnnå:redak INSTITUTION ; !+SgNomCmp +SgGenCmp +PlGenCmp
reformasjåvnnå:reforma INSTITUTION ;
re^klamasjåvnnå:re^klama INSTITUTION ;
rekre^aksjåvnnå:rekre^ak INSTITUTION ;
rekvisisjåvnnå:rekvisi INSTITUTION ;
relasjåvnnå:rela INSTITUTION ;
repetisjåvnnå:repeti INSTITUTION ;
revisjåvnnå:revi PENSION ;
kon^frontasjåvnnå:kon^fronta INSTITUTION ;
revolusjåvnnå:revolu INSTITUTION ;
rijka#organisasjåvnnå:rijka#organisa INSTITUTION ; !+SgNomCmp +SgGenCmp +PlGenCmp
siebrre#organisasjåvnnå:siebrre#organisa INSTITUTION ; !+SgNomCmp +SgGenCmp +PlGenCmp
se^gresjåvnnå:se^gre INSTITUTION ;
seksjåvnnå:sek INSTITUTION ; !+SgNomCmp +SgGenCmp +PlGenCmp
sensasjåvnnå:sensa INSTITUTION ;
separasjåvnnå:separa INSTITUTION ;
sesjåvnnå:se MISSION ;
sivilisasjåvnnå MUORRA ; !+SgNomCmp +SgGenCmp +PlGenCmp !^LOAN
sivilisasjåvnnå+N+SgNomCmp:sivilisasjon%> R ; !NOR
civilisasjåvnnå MUORRA ; !+SgNomCmp +SgGenCmp +PlGenCmp !SW !^LOAN
civilisasjåvnnå+N+SgNomCmp:civilisation%> R ; !SW
såbadim#kommisjåvnnå:såbadim#kommi MISSION ; !+SgNomCmp +SgGenCmp +PlGenCmp
sosialisasjåvnnå MUORRA ; !^LOAN
sosialisasjåvnnå+N+SgNomCmp:sosialisasjon%> R ; !NOR
socialisasjåvnnå MUORRA ; !+SgNomCmp +SgGenCmp +PlGenCmp !SW !^LOAN
socialisasjåvnnå+N+SgNomCmp:socialisation%> R ; !SW
spekulasjåvnnå:spekula INSTITUTION ;
spesifikasjåvnnå MUORRA ; !^LOAN
spesifikasjåvnnå+N+SgNomCmp:spesifikasjon%> R ; !NOR
specifikasjåvnnå MUORRA ; !+SgNomCmp +SgGenCmp +PlGenCmp !SW !^LOAN
specifikasjåvnnå+N+SgNomCmp:specifikation%> R ; !SW
stuorra#digge#proposisjåvnnå:stuorra#digge#proposi INSTITUTION ;
stáda#in^stitusjåvnnå:stáda#in^stitu INSTITUTION ; !+SgNomCmp +SgGenCmp +PlGenCmp
sub^stitusjåvnnå:sub^stitu INSTITUTION ;
sub^traksjåvnnå:sub^trak INSTITUTION ;
subjunksjåvnnå:subjunk INSTITUTION ;
subsumpsjåvnnå:subsump INSTITUTION ;
giella#suorgge#di^stribusjåvnnå:giella#suorgge#di^stribu INSTITUTION ;
supinasjåvnnå:supina INSTITUTION ;
suspensjåvnnå:suspen PENSION ;
sjnjierrá#populasjåvnnå:sjnjierrá#popula INSTITUTION ;
sáme#konvensjåvnnå:sáme#konven INSTITUTION ;
sáme#misjåvnnå:sáme#mi MISSION ;
televisjåvnnå:televi PENSION ;
total#stasjåvnnå:total#sta INSTITUTION ;
tradisjåvnnå:tradi INSTITUTION ;
traksjåvnnå:trak INSTITUTION ;
tran^skripsjåvnnå:tran^skrip INSTITUTION ;
transformasjåvnnå:transforma INSTITUTION ;
transfusjåvnnå:transfu PENSION ;
transisjåvnnå:transi INSTITUTION ;
viehkke#organisasjåvnnå:viehkke#organisa INSTITUTION ; !+SgNomCmp +SgGenCmp +PlGenCmp
vegetasjåvnnå:vegeta INSTITUTION ;
ventilasjåvnnå:ventila INSTITUTION ;
video#installasjåvnnå:video#installa INSTITUTION ;
vokal#kombinasjåvnnå:vokal#kombina INSTITUTION ;
vuossti#válldem#stasjåvnnå:vuossti#válldem#sta INSTITUTION ; !+SgNomCmp +SgGenCmp +PlGenCmp
oajvve#organisasjåvnnå:oajvve#organisa INSTITUTION ; !+SgNomCmp +SgGenCmp +PlGenCmp
álgadim#provisjåvnnå:álgadim#provi PENSION ;
álggo#álmmuk#organisasjåvnnå:álgo#álbmot#organisa INSTITUTION ; !+SgNomCmp +SgGenCmp +PlGenCmp
ámmát#organisasjåvnnå:ámmát#organisa INSTITUTION ; !+SgNomCmp +SgGenCmp +PlGenCmp
jáddadim#stasjåvnnå:jáddadim#sta INSTITUTION ; !+SgNomCmp +SgGenCmp +PlGenCmp
arkijvva:ark ADJEKTIV ; !+SgNomCmp +SgGenCmp +PlGenCmp
lijgge#motijvva:lijgge#mot ADJEKTIV ;
re^fleksijvva:re^fleks ADJEKTIV ;
kursijvva:kurs ADJEKTIV ;
passijvva:pass ADJEKTIV ;
objevta#predikatijvva:objevta#predikat ADJEKTIV ;
subjevta#predikatijvva:subjevta#predikat ADJEKTIV ;
predikatijvva:predikat ADJEKTIV ;
nominatijvva:nominat ADJEKTIV ;
inkoatijvva:inkoat ADJEKTIV ;
kausatijvva:kausat ADJEKTIV ;
frekventatijvva:frekventat ADJEKTIV ;
transitijvva:transit ADJEKTIV ;
in^transitijvva:in^transit ADJEKTIV ;
adjektijvva:adjekt ADJEKTIV ;
perspektijvva:perspekt ADJEKTIV ;
sjoappka#substantijvva:sjoappka#substant ADJEKTIV ;
substantijvva:substant ADJEKTIV ;
motijvva:mot ADJEKTIV ;
at^tributijvva:at^tribut ADJEKTIV ;
diminutijvva:diminut ADJEKTIV ;
vásstádus#alternatijvva:vásstádus#alternat ADJEKTIV ;
alternatijvva:alternat ADJEKTIV ;
abessijvva:abess ADJEKTIV "abessive N" ; !+SgNomCmp +SgGenCmp +PlGenCmp
ablatijvva:ablat ADJEKTIV "ablative N" ;
additijvva:addit ADJEKTIV ;
adessijvva:adess ADJEKTIV "abessive N" ;
adjunktijvva:adjunkt ADJEKTIV ;
akkusatijvva:akkusat ADJEKTIV "accusative N" ;
ackusatijvva:ackusat ADJEKTIV "accusative N" ; !SW
aktijvva:akt ADJEKTIV "active N" ;
allatijvva:allat ADJEKTIV "allative N" ;
elatijvva:elat ADJEKTIV "elative N" ;
in^essijvva:in^ess ADJEKTIV "elative N" ;
appellatijvva:appellat ADJEKTIV ;
attentijvva:attent ADJEKTIV ;
birás#per^spektijvva:birás#per^spekt ADJEKTIV ;
mávsalvis#regulatijvva:mávsalvis#regulat ADJEKTIV ;
datijvva:dat ADJEKTIV ;
de^skriptijvva:de^skript ADJEKTIV ;
deduktijvva:dedukt ADJEKTIV ;
deliberatijvva:deliberat ADJEKTIV ; !+SgNomCmp +SgGenCmp +PlGenCmp
deminutijvva:deminut ADJEKTIV ; !SUB
demon^stratijvva:demon^strat ADJEKTIV ;
desideratijvva:desiderat ADJEKTIV ;
diehto#intensijvva:diehto#intens ADJEKTIV ; !+SgNomCmp +SgGenCmp
direktijvva:direkt ADJEKTIV ;
di^stributijvva:di^stribut ADJEKTIV ;
dubitatijvva:dubitat ADJEKTIV ;
duratijvva:durat ADJEKTIV ;
dásse#árvvo#per^spektijvva:dásse#árvvo#per^spekt ADJEKTIV ;
ieme#álmmuga#per^spektijvva:ieme#álmmuga#per^spekt ADJEKTIV ; !SUB
ieme#álmmuk#per^spektijvva:ieme#álmmuk#per^spekt ADJEKTIV ;
eks^klamatijvva:eks^klamat ADJEKTIV ;
eks^klamatijvva+N+SgNomCmp:ex^klamativ%> R ; !+SgNomCmp !SW
eks^pressijvva:eks^press ADJEKTIV ;
eks^pressijvva+N+SgNomCmp:ex^pressiv%> R ; !+SgNomCmp !SW
ekstensijvva:ekstens ADJEKTIV ;
essijvva:ess ADJEKTIV ;
fortu^itijvva:fortu^it ADJEKTIV ;
jåhtem#mávsalvis#regulatijvva:jåhtem#mávsalvis#regulat ADJEKTIV ;
genetijvva:genet ADJEKTIV ; !SUB
genitijvva:genit ADJEKTIV ;
guhka#ájge#per^spektijvva:guhka#ájge#per^spekt ADJEKTIV ;
habitijvva:habit ADJEKTIV ;
illatijvva:illat ADJEKTIV ;
im^plikatijvva:im^plikat ADJEKTIV ;
imperatijvva:imperat ADJEKTIV ;
indikatijvva:indikat ADJEKTIV ;
infinihtta#predikatijvva:infinihtta#predikat ADJEKTIV ;
infinitijvva:infinit ADJEKTIV ;
informatijvva:informat ADJEKTIV ;
initi^atijvva:initi^at ADJEKTIV ;
initijvva:init ADJEKTIV ;
innovatijvva:innovat ADJEKTIV ;
interrogatijvva:interrogat ADJEKTIV ;
kognitijvva:kognit ADJEKTIV ;
kollektijvva:kollekt ADJEKTIV ;
komitatijvva:komitat ADJEKTIV ;
kommænnta#adjunktijvva:kommænnta#adjunkt ADJEKTIV ;
komparatijvva:komparat ADJEKTIV ;
konatijvva:konat ADJEKTIV ;
konnektijvva:konnekt ADJEKTIV ;
konsekutijvva:konsekut ADJEKTIV ;
konservatijvva:konservat ADJEKTIV ;
kopulatijvva:kopulat ADJEKTIV ;
kvalitatijvva:kvalitat ADJEKTIV ;
latijvva:lat ADJEKTIV ;
lokatijvva:lokat ADJEKTIV ;
lokomotijvva:lokomot ADJEKTIV ;
multi^plikatijvva:multi^plikat ADJEKTIV ;
manno#regulatijvva:manno#regulat ADJEKTIV ;
nissun#per^spektijvva:nissun#per^spekt ADJEKTIV ;
nissuna#per^spektijvva:nissuna#per^spekt ADJEKTIV ; !SUB
oblikutijvva:oblikut ADJEKTIV ;
olijvva:ol ADJEKTIV ; !+SgNomCmp +SgGenCmp +DefPlGenCmp
åvdedim#per^spektijvva:åvdedim#per^spekt ADJEKTIV ;
avta#dássásasjvuoda#per^spektijvva:avta#dássásasjvuoda#per^spekt ADJEKTIV ;
partitijvva:partit ADJEKTIV ;
per^spektijvva:per^spekt ADJEKTIV ;
possessijvva:possess ADJEKTIV ;
privatijvva:privat ADJEKTIV ;
pro#substantijvva:pro#substant ADJEKTIV ;
prolatijvva:prolat ADJEKTIV ;
referænssa#adjunktijvva:referænssa#adjunkt ADJEKTIV ;
regulatijvva:regulat ADJEKTIV ;
rektijvva:rekt ADJEKTIV ;
rijka#arkijvva:rijka#ark ADJEKTIV ; !+SgNomCmp +SgGenCmp +PlGenCmp
sitatijvva:sitat ADJEKTIV ;
sjiervve#per^spektijvva:sjiervve#per^spekt ADJEKTIV ;
statutijvva:statut ADJEKTIV ;
stáda#arkijvva:stáda#ark ADJEKTIV ; !+SgNomCmp +SgGenCmp +PlGenCmp
sub^traktijvva:sub^trakt ADJEKTIV ;
subjækta#oblikutijvva:subjækta#oblikut ADJEKTIV ;
superlatijvva:superlat ADJEKTIV ;
terminatijvva:terminat ADJEKTIV ;
totalitijvva:totalit ADJEKTIV ;
translatijvva:translat ADJEKTIV ;
værbba#abessijvva:værbba#abess ADJEKTIV ;
værbba#genetijvva:værbba#genet ADJEKTIV ;
verb#abessijvva:verb#abess ADJEKTIV ;
verb#genetijvva:verb#genet ADJEKTIV ;
vokatijvva:vokat ADJEKTIV ;
oajvve#per^spektijvva:oajvve#per^spekt ADJEKTIV ;
álggo#motijvva:álggo#mot ADJEKTIV ;
diskotehkka:diskote APOTEK ; !SUB
apotehkka:apote APOTEK ; !SUB !+SgNomCmp +SgGenCmp +PlGenCmp
bibliotehkka:bibliote APOTEK ; !SUB !+SgNomCmp +SgGenCmp +PlGenCmp
artotehkka:artote APOTEK ; !SUB
kartotehkka:kartote APOTEK ; !SUB
cinematehkka:cinemate APOTEK ; !SUB
fototehkka:fotote APOTEK ; !SUB
glyptotehkka:glyptote APOTEK ; !SUB
hypotehkka:hypote APOTEK ; !SUB
kinotehkka:kinote APOTEK ; !SUB
medi^atehkka:medi^ate APOTEK ; !SUB
videotehkka:videote APOTEK ; !SUB
pinakotehkka MUORRA ; !^LOAN !SUB
pinakotæhkka MUORRA ; !^LOAN
pinakotæhkka+N+SgNomCmp:pinakothek%> R ; !+SgNomCmp
artotæhkka MUORRA ; !^LOAN
artotæhkka+N+SgNomCmp:artotek%> R ; !+SgNomCmp
kartotæhkka MUORRA ; !^LOAN
kartotæhkka+N+SgNomCmp:kartotek%> R ; !+SgNomCmp
cinematæhkka MUORRA ; !^LOAN
cinematæhkka+N+SgNomCmp:cinematek%> R ; !+SgNomCmp
fototæhkka MUORRA ; !^LOAN
fototæhkka+N+SgNomCmp:fototek%> R ; !+SgNomCmp
glyptotæhkka MUORRA ; !^LOAN
glyptotæhkka+N+SgNomCmp:glyptotek%> R ; !+SgNomCmp
hypotæhkka MUORRA ; !^LOAN
hypotæhkka+N+SgNomCmp:hypotek%> R ; !+SgNomCmp
kinotæhkka MUORRA ; !^LOAN
kinotæhkka+N+SgNomCmp:kinotek%> R ; !+SgNomCmp
medi^atæhkka MUORRA ; !^LOAN
medi^atæhkka+N+SgNomCmp:medi^atek%> R ; !+SgNomCmp
videotæhkka MUORRA ; !^LOAN
videotæhkka+N+SgNomCmp:videotek%> R ; !+SgNomCmp
epihkka:epi APOTEK ;
giella#politihkka:giella#politi ANTIKK ;
diededim#politihkka:diededim#politi ANTIKK ;
dramatihkka:dramati ANTIKK ;
ornamentihkka:ornamenti ANTIKK ;
kajáhkka MUORRA ; !^LOAN
kajáhkka+N+SgNomCmp:kajakk%> R ; !+SgNomCmp !NOR
kajáhkka+N+SgNomCmp:kajak%> R ; !+SgNomCmp !SW
grafihkka:grafi ANTIKK ;
trafihkka:trafi ANTIKK ;
sierra#pedagogihkka:sierra#pedagogi ANTIKK ;
pedagogihkka:pedagogi ANTIKK ;
katolihkka:katoli ANTIKK ; !+SgNomCmp +SgGenCmp +PlGenCmp
botanihkka:botani ANTIKK ;
teknihkka:tekni ANTIKK ;
kronihkka MUORRA ; !NOR !^LOAN
krönihkka MUORRA ; !SW !^LOAN
kronihkka+N+SgNomCmp:kronikk%> R ; !+SgNomCmp !NOR
fabrihkka:fabri ANTIKK ;
rubrihkka:rubri ANTIKK ;
retorihkka:retori ANTIKK ;
lyrihkka:lyri ANTIKK ;
musihkka:musi ANTIKK ;
fysihkka:fysi ANTIKK ;
matematihkka:matemati ANTIKK ;
grammatihkka:grammati ANTIKK ;
informatihkka:informati ANTIKK ;
etihkka:eti ANTIKK ;
po^etihkka:po^eti ANTIKK ;
fonetihkka:foneti ANTIKK ;
estetihkka:esteti ANTIKK ;
rijka#politihkka:rijka#politi ANTIKK ;
æládus#politihkka:æládus#politi ANTIKK ;
politihkka:politi ANTIKK ;
fáhka#didaktihkka:fáhka#didakti ANTIKK ;
didaktihkka:didakti ANTIKK ;
antihkka:anti ANTIKK ;
semantihkka:semanti ANTIKK ;
romantihkka:romanti ANTIKK ;
plastihkka:plasti ANTIKK ;
journalistihkka:journalisti ANTIKK ;
statistihkka:statisti ANTIKK ;
lingvistihkka:lingvisti ANTIKK ;
sáme#politihkka:sáme#politi ANTIKK ;
logihkka:logi ANTIKK ;
tjáhtje#fábmo#teknihkka:tjáhtje#fábmo#tekni ANTIKK ;
akrobatihkka:akrobati ANTIKK ;
aku^stihkka:aku^sti ANTIKK "acoustics N" ;
anoráhkka MUORRA ; !^LOAN
anoráhkka+N+SgNomCmp:anorakk%> R ; !NOR !+SgNomCmp
anoráhkka+N+SgNomCmp:anorak%> R ; !SW !+SgNomCmp
aritmetihkka:aritmeti ANTIKK ;
arsenihkka:arseni ANTIKK ;
artiskohkka MUORRA ; !^LOAN
astrofysihkka:astrofysi ANTIKK ;
atomfysihkka:atomfysi ANTIKK ;
automatihkka:automati ANTIKK ;
barggij#politihkka:barggij#politi ANTIKK ;
barohkka:baro ANTIKK ;
baráhkka MUORRA ; !^LOAN
baráhkka+N+SgNomCmp:barack%> R ; !+SgNomCmp !SW
belludak#politihkka:belludak#politi ANTIKK ;
birás#politihkka:birás#politi ANTIKK ;
boatsoj#sujtto#politihkka:boatsoj#sujtto#politi ANTIKK ;
boatsoj#koahkka MUORRA ; !+SgNomCmp +SgGenCmp +PlGenCmp
bráhkka MUORRA ; !^LOAN
bádde#keramihkka:bádde#kerami ANTIKK ;
bádde#ornamentihkka:bádde#ornamenti ANTIKK ;
bálkká#politihkka:bálkká#politi ANTIKK ;
nuortta#guovlo#politihkka:nuortta#guovlo#politi ANTIKK ;
dia^lektihkka:dia^lekti ANTIKK ;
diehto#juohkem#politihkka:diehto#juohkem#politi ANTIKK ;
di^strikta#politihkka:di^strikta#politi ANTIKK ;
di^strikt#politihkka:di^strikt#politi ANTIKK ;
di^strivtta#politihkka:di^strivtta#politi ANTIKK ;
dogmatihkka:dogmati ANTIKK ;
duplihkka:dupli ANTIKK ;
dutkam#politihkka:dutkam#politi ANTIKK ;
dynamihkka:dynami ANTIKK ; !+SgNomCmp +SgGenCmp
dájda#politihkka:dájda#politi ANTIKK ;
dárojduhttem#politihkka:dárojduhttem#politi ANTIKK ;
dásse#árvvo#politihkka:dásse#árvvo#politi ANTIKK ;
e^kliptihkka:e^klipti ANTIKK ;
ællo#koahkka MUORRA ; !+SgNomCmp +SgGenCmp +PlGenCmp
ieme#álmmuk#politihkka:ieme#álmmuk#politi ANTIKK ;
ednam#viddno#politihkka:ednam#viddno#politi ANTIKK ;
eks^otihkka MUORRA ; !^LOAN
eks^otihkka+N+SgNomCmp:eks^otikk%> R ; !+SgNomCmp !NOR
eks^otihkka+N+SgNomCmp:ex^otik%> R ; !+SgNomCmp !SW
elastihkka:elasti ANTIKK ; !+SgNomCmp +SgGenCmp
elek^tronihkka:elek^troni ANTIKK ; !+SgNomCmp +SgGenCmp
erotihkka:eroti APOTEK ; !+SgNomCmp +SgGenCmp
etno#musihkka:etno#musi ANTIKK ; !+SgNomCmp +SgGenCmp
etno#politihkka:etno#politi ANTIKK ;
fänrihkka MUORRA ; !SW !+SgNomCmp +SgGenCmp +PlGenCmp !^LOAN
fänrihkka+N+SgNomCmp:fänrik%> R ; !+SgNomCmp !SW
fenno^ugristihkka:fenno^ugristi ANTIKK ;
fenrihkka MUORRA ; !NOR !+SgNomCmp +SgGenCmp +PlGenCmp !^LOAN
fenrihkka+N+SgNomCmp:fenrik%> R ; !+SgNomCmp !NOR
fijnna#motorihkka:fijnna#motori ANTIKK ; !+SgNomCmp +SgGenCmp
fin#motorihkka:fin#motori ANTIKK ; !+SgNomCmp +SgGenCmp
fonematihkka:fonemati ANTIKK ;
fonemihkka:fonemi ANTIKK ;
fáhka#politihkka:fáhka#politi ANTIKK ;
genetihkka:geneti ANTIKK ;
geofysihkka:geofysi ANTIKK ;
gielda#politihkka:gielda#politi ANTIKK ;
gotihkka:goti ANTIKK ;
guolástus#politihkka:guolástus#politi ANTIKK ;
guovllo#politihkka:guovllo#politi ANTIKK ;
gymnastihkka:gymnasti ANTIKK ;
gáhttim#politihkka:gáhttim#politi ANTIKK ;
heraldihkka:heraldi ANTIKK ;
hermeneutihkka:hermeneuti ANTIKK ;
hermetihkka:hermeti ANTIKK ;
historihkka:histori ANTIKK ;
human#etihkka:human#eti ANTIKK ;
hydra^ulihkka:hydra^uli ANTIKK ;
iesj#kritihkka:iesj#kriti ANTIKK ;
inuhkka:inu APOTEK ; !+SgNomCmp +SgGenCmp +PlGenCmp
juogadim#politihkka:juogadim#politi ANTIKK ;
javlla#musihkka:javlla#musi ANTIKK ;
juridihkka:juridi ANTIKK ;
karakteristihkka:karakteristi ANTIKK ;
kasuistihkka:kasuisti ANTIKK ;
keramihkka:kerami ANTIKK ;
kinetihkka:kineti ANTIKK ;
kiro#praktihkka:kiro#prakti ANTIKK ; !+SgNomCmp +SgGenCmp +PlGenCmp
klinihkka:klini ANTIKK ; !+SgNomCmp +SgGenCmp +PlGenCmp
klitihkka MUORRA ; !^LOAN
kloáhkka MUORRA ; !^LOAN
kloáhkka+N+SgNomCmp:klo^ak%> R ; !SW
kloáhkka+N+SgNomCmp:klo^akk%> R ; !NOR
kolihkka:koli ANTIKK ;
komihkka:komi ANTIKK ;
kosmetihkka:kosmeti ANTIKK ;
kriminalistihkka:kriminalisti APOTEK ;
kritihkka:kriti ANTIKK ;
kubihkka:kubi ANTIKK ;
kultur#mujtto#politihkka:kultur#mujtto#politi ANTIKK ;
kultur#politihkka:kultur#politi ANTIKK ;
sosio#lingvistihkka:sosio#lingvisti ANTIKK ;
socio#lingvistihkka MUORRA ; !SW !^LOAN
socio#lingvistihkka+N+SgNomCmp:socio#lingvistik%> R ; !+SgNomCmp !SW
miehttse#jåhtulak#politihkka:miehttse#jåhtulak#politi ANTIKK ;
media#politihkka:media#politi ANTIKK ;
mekanihkka:mekani ANTIKK ;
metafysihkka:metafysi ANTIKK ;
metodihkka:metodi ANTIKK ;
me^trihkka:me^tri ANTIKK ;
mimihkka:mimi APOTEK ;
motorihkka:motori ANTIKK ;
musea#politihkka:musea#politi ANTIKK ;
mystihkka:mysti ANTIKK ;
máhkka MUORRA ; !+SgNomCmp +SgGenCmp +DefPlGenCmp !^LOAN
narkotihkka MUORRA ; !^LOAN
nelihkka MUORRA ; !NOR !+SgNomCmp +SgGenCmp +DefPlGenCmp !^LOAN
nelihkka+N+SgNomCmp:nelikk%> R ; !+SgNomCmp !NOR
nejlihkka MUORRA ; !SW !+SgNomCmp +SgGenCmp +DefPlGenCmp !^LOAN
nissun#politihkka:nissun#politi ANTIKK ;
nissuna#politihkka:nissuna#politi ANTIKK ; !SUB
nuoraj#politihkka:nuoraj#politi ANTIKK ;
åhpadus#politihkka:åhpadus#politi ANTIKK ;
oahppo#nævvo#pedagogihkka:oahppo#nævvo#pedagogi ANTIKK ;
ålggo#rijkka#politihkka:ålggo#rijkka#politi ANTIKK ;
optihkka:opti ANTIKK ;
ådå#kritihkka:ådå#kriti ANTIKK ;
panegyrihkka:panegyri ANTIKK ;
panihkka:pani ANTIKK ;
persihkka MUORRA ; !^LOAN
polemihkka:polemi ANTIKK ;
poli^klinihkka:poli^klini ANTIKK ; !+SgNomCmp +SgGenCmp +PlGenCmp
polyteknihkka:polytekni ANTIKK ;
pop#musihkka:pop#musi ANTIKK ;
pragmatihkka:pragmati ANTIKK ;
praktihkka:prakti ANTIKK ;
præssa#politihkka:præssa#politi ANTIKK ;
press#politihkka:press9#politi ANTIKK ;
problematihkka:problemati ANTIKK ;
páhkka MUORRA ; !^LOAN
radial#dæhkka MUORRA ; !^LOAN
real#politihkka:real#politi ANTIKK ;
regional#politihkka:regional#politi ANTIKK ;
replihkka:repli ANTIKK ;
republihkka:republi ANTIKK ; !+SgNomCmp +SgGenCmp +PlGenCmp
resepsjåvnnå#estetihkka:resepsjåvnnå#esteti ANTIKK ;
resepsjon#estetihkka:resepsjon#esteti ANTIKK ; !NOR
reception#estetihkka:reception#esteti ANTIKK ; !SW
rijka#politihkka:rijka#politi ANTIKK ;
biednik#siesstem#politihkka:biednik#siesstem#politi ANTIKK ;
rytmihkka:rytmi ANTIKK ;
semiotihkka:semioti ANTIKK ;
skolastihkka:skolasti ANTIKK ;
skåvllå#politihkka:skåvllå#politi ANTIKK ;
sosial#politihkka:sosial#politi ANTIKK ;
social#politihkka:social#politi ANTIKK ; !SW
spontan#motorihkka:spontan#motori ANTIKK ;
statihkka:stati ANTIKK ;
stilistihkka:stilisti ANTIKK ;
stáda#politihkka:stáda#politi ANTIKK ;
supplihkka:suppli ANTIKK ;
symbolihkka:symboli ANTIKK ;
systematihkka:systemati ANTIKK ;
taktihkka:takti ANTIKK ;
topihkka:topi ANTIKK ;
tropihkka MUORRA ; !+SgNomCmp +SgGenCmp +DefPlGenCmp !^LOAN
unnep#lågo#politihkka:unnep#lågo#politi ANTIKK ;
vuolle#rubrihkka:vuolle#rubri ANTIKK ;
álmmuk#musihkka:álmmuk#musi ANTIKK ;
álggo#álmmuk#politihkka:álggo#álmmuk#politi ANTIKK ;
tjåhkom#keramihkka:tjåhkom#kerami ANTIKK ;
sjáhkka MUORRA ; !^LOAN
kandidáhtta:kandid ADVOKAT ; !+SgNomCmp +SgGenCmp +PlGenCmp
soldáhtta:sold ADVOKAT ; !+SgNomCmp +SgGenCmp +PlGenCmp
mandáhtta:mand ADVOKAT ;
estimáhtta:estim ADVOKAT ;
rekruhtta MUORRA ; !+SgNomCmp +SgGenCmp +PlGenCmp !NOR !^LOAN
rekruhtta+N+SgNomCmp:rekrutt%> R ; !+SgNomCmp !NOR
rekryhtta MUORRA ; !+SgNomCmp +SgGenCmp +PlGenCmp !SW !^LOAN
rekryhtta+N+SgNomCmp:rekryt%> R ; !+SgNomCmp !SW
plakáhtta:plak ADVOKAT ;
predikáhtta:predik ADVOKAT ;
stáhta#advokáhtta:stáhta#advok ADVOKAT ; !+SgNomCmp +SgGenCmp +PlGenCmp
advokáhtta:advok ADVOKAT ; !+SgNomCmp +SgGenCmp +PlGenCmp
saláhtta:sal ADVOKAT ; !+SgNomCmp +SgGenCmp +DefPlGenCmp
saláhtta+N+SgNomCmp:sallad%> R ; !+SgNomCmp !SW
tomáhtta:tom ADVOKAT ; !+SgNomCmp +SgGenCmp +DefPlGenCmp
spellam#automáhtta:spellam#autom ADVOKAT ;
automáhtta:autom ADVOKAT ;
nomináhtta:nomin ADVOKAT ;
mobilitehtta:mobilite IDENTITET ; !SUB
mobilitæhtta MUORRA ; !^LOAN
mobilitæhtta+N+SgNomCmp:mobilitet R ; !+SgNomCmp
non#mobilitehtta:non#mobilite IDENTITET ; !SUB
non#mobilitæhtta MUORRA ; !^LOAN
non#mobilitæhtta+N+SgNomCmp:non#mobilitet R ; !+SgNomCmp
spináhtta:spin ADVOKAT ; !+SgNomCmp +SgGenCmp +DefPlGenCmp
internáhtta:intern ADVOKAT ;
invaliditehtta:invalidite IDENTITET ; !SUB
invaliditæhtta MUORRA ; !^LOAN
invaliditæhtta+N+SgNomCmp:invaliditet R ; !+SgNomCmp
maskulinitehtta:maskulinite IDENTITET ; !SUB
maskulinitæhtta MUORRA ; !^LOAN
maskulinitæhtta+N+SgNomCmp:maskulinitet R ; !+SgNomCmp
annu^itehtta:annu^ite IDENTITET ; !SUB
annu^itæhtta MUORRA ; !^LOAN
annu^itæhtta+N+SgNomCmp:annu^itet R ; !+SgNomCmp
maŋŋe#annu^itehtta:maŋŋe#annu^ite IDENTITET ; !SUB
åvddå#annu^itehtta:åvddå#annu^ite IDENTITET ; !SUB
maŋŋe#annu^itæhtta MUORRA ; !^LOAN
åvddå#annu^itæhtta MUORRA ; !^LOAN
passivitehtta:passivite IDENTITET ; !SUB
passivitæhtta MUORRA ; !^LOAN
passivitæhtta+N+SgNomCmp:passivitet R ; !+SgNomCmp
plánehtta:pláne IDENTITET ; !SUB
planæhtta MUORRA ; !^LOAN
planæhtta+N+SgNomCmp:planet R ; !+SgNomCmp
pilohtta:pilo IDENTITET ;
piráhtta:pir ADVOKAT ;
korreláhtta:korrel ADVOKAT ;
biellje#apparáhtta:biellje#appar ADVOKAT ;
apparáhtta:appar ADVOKAT ;
referáhtta:refer ADVOKAT ;
etáhtta:et ADVOKAT ; !+SgNomCmp +SgGenCmp +PlGenCmp
diktáhtta:dikt ADVOKAT ;
notáhtta:not ADVOKAT ;
reserváhtta:reserv ADVOKAT ; !+SgNomCmp +SgGenCmp +PlGenCmp
báŋŋka#automáhtta:báŋŋka#autom ADVOKAT ;
ag^gregáhtta:ag^greg ADVOKAT ;
attentáhtta:attent ADVOKAT ;
bielle#marakáhtta MUORRA ; !+SgNomCmp +SgGenCmp +PlGenCmp !^LOAN
dievnno#apparáhtta:dievnno#appar ADVOKAT ;
debáhtta MUORRA ; !^LOAN
debáhtta+N+SgNomCmp:debatt%> R ; !+SgNomCmp
delegáhtta:deleg ADVOKAT ; !+SgNomCmp +SgGenCmp +PlGenCmp
demo^kráhtta:demo^kr ADVOKAT ; !+SgNomCmp +SgGenCmp +PlGenCmp
direktoráhtta:direktor ADVOKAT ; !+SgNomCmp +SgGenCmp +PlGenCmp
duobbmo#referáhtta:duobbmo#refer ADVOKAT ;
endiva#saláhtta:endiva#sal ADVOKAT ; !+SgNomCmp +SgGenCmp +DefPlGenCmp !^LOAN
endiva#saláhtta+N+SgNomCmp:endiva#sallad%> R ; !+SgNomCmp !SW
formáhtta:form ADVOKAT ;
gemináhtta:gemin ADVOKAT ;
granáhtta:gran ADVOKAT ;
habilitehtta:habilite IDENTITET ; !SUB
habilitæhtta MUORRA ; !^LOAN
habilitæhtta+N+SgNomCmp:habilitet R ; !+SgNomCmp
habitu^alitehtta:habitu^alite IDENTITET ; !SUB
habitu^alitæhtta MUORRA ; !^LOAN
habitu^alitæhtta+N+SgNomCmp:habitu^alitet R ; !+SgNomCmp
guláskuddam#notáhtta:guláskuddam#not ADVOKAT ;
gullo#apparáhtta:gullo#appar ADVOKAT ;
gálvvo#rabáhtta MUORRA ; !^LOAN
gálvvo#rabáhtta+N+SgNomCmp:gálvvo#rabatt%> R ; !+SgNomCmp
hanseáhtta:hanse ADVOKAT ; !+SgNomCmp +SgGenCmp +PlGenCmp
habitáhtta:habit ADVOKAT ; !+SgNomCmp +SgGenCmp +PlGenCmp
háldadim#apparáhtta:háldadim#appar ADVOKAT ;
kilo#váhtta MUORRA ; !^LOAN
klimáhtta:klim ADVOKAT ; !+SgNomCmp +SgGenCmp +PlGenCmp
ko^ordináhtta:ko^ordin ADVOKAT ;
kvadráhtta:kvadr ADVOKAT ;
lisensiáhtta:lisensi ADVOKAT ; !+SgNomCmp +SgGenCmp +PlGenCmp
licensiáhtta:licensi ADVOKAT ; !+SgNomCmp +SgGenCmp +PlGenCmp !SW
luonndo#reserváhtta:luonndo#reserv ADVOKAT ; !+SgNomCmp +SgGenCmp +PlGenCmp
ordináhtta:ordin ADVOKAT ;
prejudikáhtta:prejudik ADVOKAT ;
preparáhtta:prepar ADVOKAT ;
professoráhtta:professor ADVOKAT ;
proletariáhtta:proletari ADVOKAT ;
pulvar#apparáhtta:pulvar#appar ADVOKAT ;
rabáhtta MUORRA ; !^LOAN
rabáhtta+N+SgNomCmp:rabatt%> R ; !+SgNomCmp
ráddidus#advokáhtta:ráddidus#advok ADVOKAT ; !+SgNomCmp +SgGenCmp +PlGenCmp
senáhtta:sen ADVOKAT ; !+SgNomCmp +SgGenCmp +PlGenCmp
sitáhtta:sit ADVOKAT ;
citáhtta:cit ADVOKAT ; !SW
skåvllå#internáhtta:skåvllå#intern ADVOKAT ; !+SgNomCmp +SgGenCmp +PlGenCmp
sosial#demo^kráhtta:sosial#demo^kr ADVOKAT ; !+SgNomCmp +SgGenCmp +PlGenCmp
social#demo^kráhtta:social#demo^kr ADVOKAT ; !+SgNomCmp +SgGenCmp +PlGenCmp
spenáhtta:spen ADVOKAT ; !SW !+SgNomCmp +SgGenCmp +DefPlGenCmp
spináhtta:spin ADVOKAT ; !NOR !+SgNomCmp +SgGenCmp +DefPlGenCmp
stipendiáhtta:stipendi ADVOKAT ; !+SgNomCmp +SgGenCmp +PlGenCmp
sulfáhtta:sulf ADVOKAT ;
sáme#demokráhtta:sáme#demokr ADVOKAT ; !+SgNomCmp +SgGenCmp +PlGenCmp
sáme#guovlo#plakáhtta:sáme#guovlo#plak ADVOKAT ;
telefon#automáhtta:telefon#autom ADVOKAT ;
traktáhtta:trakt ADVOKAT ;
unduláhtta:undul ADVOKAT ; !+SgNomCmp +SgGenCmp +PlGenCmp
álggo#mandáhtta:álggo#mand ADVOKAT ;
kol#hydráhtta:kol#hydr ADVOKAT ; !SW
karbo#hydráhtta:karbo#hydr ADVOKAT ; !NOR
tjoasskodim#ag^gregáhtta:tjoasskodim#ag^greg ADVOKAT ;
pinsæhtta:pins BUDSJETT ;
pinsæhtta+N+SgNomCmp:pincett%> R ; !+SgNomCmp  !SW
budsjæhtta:budsj BUDSJETT ;
budsjæhtta+N+SgNomCmp:budjett%> R ; !+SgNomCmp  !SW
stáhta#budsjæhtta:stáhta#budsj BUDSJETT ;
stáhta#budsjæhtta+N+SgNomCmp:stáhta#budjett%> R ; !+SgNomCmp  !SW
diskæhtta:disk BUDSJETT ;
tablæhtta:tabl BUDSJETT ;
sjelæhtta:sjel BUDSJETT ;
åhpadus#næhtta:åhpadus#n BUDSJETT ;
næhtta:n BUDSJETT ;
kassæhtta:kass BUDSJETT ;
luoddudak#giehpedim#tablæhtta:luoddudak#giehpedim#tabl BUDSJETT ;
feber#giehpedim#tablæhtta:feber#giehpedim#tabl BUDSJETT ;
po^ehtta:poe  IDENTITET ; !SUB !+SgNomCmp +SgGenCmp +PlGenCmp
poehta NOADE ; !+SgNomCmp +SgGenCmp +PlGenCmp !^LOAN
poehta+N+SgNomCmp:poet R ; !+SgNomCmp
alfabehtta:alfabe IDENTITET ; !SUB
alfabæhtta+N+SgNomCmp:alfabet R ; !+SgNomCmp
diversitehtta:diversite IDENTITET ; !SUB
diversitæhtta MUORRA ; !^LOAN
diversitæhtta+N+SgNomCmp:diversitet R ; !+SgNomCmp
bio#diversitehtta:bio#diversite IDENTITET ; !SUB
bio#diversitæhtta MUORRA ; !^LOAN
bio#diversitæhtta+N+SgNomCmp:bio#diversitet R ; !+SgNomCmp
debehtta:debe IDENTITET ; !SUB !NOR
debehta NOADE ; !^LOAN !NOR
debehta+N+SgNomCmp:debet R ; !+SgNomCmp !NOR
debihtta:debi IDENTITET ; !SW
rekvisihtta:rekvisi IDENTITET ;
an^alfabehtta:an^alfabe IDENTITET ; !SUB
an^alfabæhtta MUORRA ; !+SgNomCmp +SgGenCmp +PlGenCmp !^LOAN
an^alfabæhtta+N+SgNomCmp:an^alfabet R ; !+SgNomCmp
ansiennitehtta:ansiennite IDENTITET ; !SUB
ansiennitæhtta MUORRA ; !^LOAN
ansiennitæhtta+N+SgNomCmp:ansiennitet R ; !+SgNomCmp
aristo^kráhtta:aristo^kr ADVOKAT ; !+SgNomCmp +SgGenCmp +PlGenCmp
lektoráhtta:lektor ADVOKAT ;
substráhtta:substr ADVOKAT ;
termo^stáhtta:termo^st ADVOKAT ;
re^gresáhtta MUORRA ; !^LOAN
re^gresáhtta+N+SgNomCmp:re^gressat%> R ; !+SgNomCmp
profehtta:profe IDENTITET ; !SUB !+SgNomCmp +SgGenCmp +PlGenCmp
profehta NOADE ; !^LOAN
profehta+N+SgNomCmp:profet R ; !+SgNomCmp
katekehtta:kateke IDENTITET ; !SUB
katekæhtta MUORRA ; !^LOAN
katekæhtta+N+SgNomCmp:kateket R ; !+SgNomCmp
trompehtta:trompe IDENTITET ; !SUB !NOR
trompæhtta MUORRA ; !^LOAN !NOR
trompæhtta+N+SgNomCmp:trompet R ; !+SgNomCmp !NOR
trumpehtta:trumpe IDENTITET ; !SUB !SW
trumpæhtta MUORRA ; !^LOAN !SW
trumpæhtta+N+SgNomCmp:trumpet R ; !+SgNomCmp !SW
sensitivitehtta:sensitivite IDENTITET ; !SUB
sensitivitæhtta MUORRA ; !^LOAN
sensitivitæhtta+N+SgNomCmp:sensitivitet R ; !+SgNomCmp
seriøsitehtta:seriøsite IDENTITET ; !SUB !NOR
seriøsitæhtta MUORRA ; !^LOAN !NOR
seriøsitæhtta+N+SgNomCmp:seriøsitet R ; !+SgNomCmp !NOR
seriositehtta:seriosite IDENTITET ; !SUB !SW
seriositæhtta MUORRA ; !^LOAN !SW
seriositæhtta+N+SgNomCmp:seriositet R ; !+SgNomCmp !SW
solidaritehtta:solidarite IDENTITET ; !SUB
solidaritæhtta MUORRA ; !^LOAN
solidaritæhtta+N+SgNomCmp:solidaritet R ; !+SgNomCmp
stabilitehtta:stabilite IDENTITET ; !SUB
stabilitæhtta MUORRA ; !^LOAN
stabilitæhtta+N+SgNomCmp:stabilitet R ; !+SgNomCmp
sub^stituhtta:sub^stitu INSTITUTT ;
subsidiaritehtta:subsidiarite IDENTITET ; !SUB
subsidiaritæhtta MUORRA ; !^LOAN
subsidiaritæhtta+N+SgNomCmp:subsidiaritet R ; !+SgNomCmp
suverenitehtta:suverenite IDENTITET ; !SUB !NOR
suverenitæhtta MUORRA ; !^LOAN !NOR
suverenitæhtta+N+SgNomCmp:suverenitet R ; !+SgNomCmp !NOR
suveränitehtta:suveränite IDENTITET ; !SUB !SW
suveränitähtta MUORRA ; !^LOAN !SW
suveränitähtta+N+SgNomCmp:suveränitet R ; !+SgNomCmp !SW
velositehtta:velosite IDENTITET ; !SUB
velositæhtta MUORRA ; !^LOAN !NOR
velositæhtta+N+SgNomCmp:velositet R ; !+SgNomCmp !NOR
velocitehtta:velocite IDENTITET ; !SUB !SW
velocitæhtta MUORRA ; !^LOAN !SW
velocitæhtta+N+SgNomCmp:velocitet R ; !+SgNomCmp !SW
viskositehtta:viskosite IDENTITET ; !SUB
viskositæhtta MUORRA ; !^LOAN
viskositæhtta+N+SgNomCmp:viskositet R ; !+SgNomCmp
kriminalitehtta:kriminalite IDENTITET ; !SUB
kriminalitæhtta+N+SgNomCmp:kriminalitet R ; !+SgNomCmp
legitimitehtta:legitimite IDENTITET ; !SUB
legitimitæhtta MUORRA ; !^LOAN
legitimitæhtta+N+SgNomCmp:legitimitet R ; !+SgNomCmp
likviditehtta:likvidite IDENTITET ; !SUB
likviditæhtta MUORRA ; !^LOAN
likviditæhtta+N+SgNomCmp:likviditet R ; !+SgNomCmp
nasjonalitehtta:nasjonalite IDENTITET ; !SUB
nasjonalitæhtta MUORRA ; !^LOAN
nasjonalitæhtta+N+SgNomCmp:nasjonalitet R ; !+SgNomCmp
nasjonálitehtta:nasjonálite IDENTITET ; !SUB
etnisitehtta:etnisite IDENTITET ; !SUB
etnisitæhtta MUORRA ; !^LOAN
etnisitæhtta+N+SgNomCmp:etnisitet R ; !+SgNomCmp
etnisitæhtta+N+SgNomCmp:etnicitet%> R ; !+SgNomCmp !SW
universitehtta:universite IDENTITET ; !SUB !+SgNomCmp +SgGenCmp +PlGenCmp
universitæhtta+N+SgNomCmp:universitet R ; !+SgNomCmp
majestehtta:majeste IDENTITET ; !SUB !+SgNomCmp +SgGenCmp +PlGenCmp !NOR
majestæhtta MUORRA ; !^LOAN !+SgNomCmp +SgGenCmp +PlGenCmp
majestæhtta+N+SgNomCmp:majestet R ; !+SgNomCmp !NOR
majestæhtta+N+SgNomCmp:majestät%> R ; !+SgNomCmp !SW
identitehtta:identite IDENTITET ; !SUB
identitæhtta+N+SgNomCmp:identitet R ; !+SgNomCmp
inte^gritehtta:inte^grite IDENTITET ; !SUB
inte^gritæhtta MUORRA ; !^LOAN
inte^gritæhtta+N+SgNomCmp:inte^gritet R ; !+SgNomCmp
katehta NOADE ; !^LOAN
katehta+N+SgNomCmp:katet R ; !+SgNomCmp
kontinuitehtta:kontinuite IDENTITET ; !SUB
kontinuitæhtta MUORRA ; !^LOAN
kontinuitæhtta+N+SgNomCmp:kontinuitet R ; !+SgNomCmp
femininitehtta:femininite IDENTITET ; !SUB
femininitæhtta MUORRA ; !^LOAN
femininitæhtta+N+SgNomCmp:femininitet R ; !+SgNomCmp
formalitehtta:formalite IDENTITET ; !SUB
formalitæhtta MUORRA ; !^LOAN
formalitæhtta+N+SgNomCmp:formalitet R ; !+SgNomCmp
fleksibilitehtta:fleksibilite IDENTITET ; !SUB
fleksibilitæhtta MUORRA ; !^LOAN
fleksibilitæhtta+N+SgNomCmp:fleksibilitet R ; !+SgNomCmp !NOR
fleksibilitæhtta+N+SgNomCmp:flexibilitet%> R ; !+SgNomCmp !SW
fakultehtta:fakulte IDENTITET ; !SUB !+SgNomCmp +SgGenCmp +PlGenCmp
fakultæhtta+N+SgNomCmp:fakultet R ; !+SgNomCmp
inu^ihtta:inu^i IDENTITET ; !+SgNomCmp +SgGenCmp +PlGenCmp
originalitehtta:originalite IDENTITET ; !SUB
originalitæhtta MUORRA ; !^LOAN
originalitæhtta+N+SgNomCmp:originalitet R ; !+SgNomCmp !NOR
autoritehtta:autorite IDENTITET ; !SUB !NOR
autoritæhtta MUORRA ; !+SgNomCmp +SgGenCmp +PlGenCmp !^LOAN !NOR
autoritæhtta+N+SgNomCmp:autoritet R ; !+SgNomCmp !NOR
auktoritehtta:auktorite IDENTITET ; !SUB !SW
auktoritæhtta MUORRA ; !+SgNomCmp +SgGenCmp +PlGenCmp !^LOAN !SW
auktoritæhtta+N+SgNomCmp:auktoritet R ; !+SgNomCmp
immunitehtta:immunite IDENTITET ; !SUB
immunitæhtta MUORRA ; !^LOAN
immunitæhtta+N+SgNomCmp:immunitet R ; !+SgNomCmp
inhabilitehtta:inhabilite IDENTITET ; !SUB
inhabilitæhtta MUORRA ; !^LOAN
inhabilitæhtta+N+SgNomCmp:inhabilitet R ; !+SgNomCmp
intensitehtta:intensite IDENTITET ; !SUB
intensitæhtta MUORRA ; !^LOAN
intensitæhtta+N+SgNomCmp:intensitet R ; !+SgNomCmp
in^spektoráhtta:in^spektor ADVOKAT ; !+SgNomCmp +SgGenCmp +PlGenCmp
inter#tekstu^alitehtta:inter#tekstu^alite IDENTITET ; !SUB
inter#tekstu^alitæhtta MUORRA ; !^LOAN
inter#tekstu^alitæhtta+N+SgNomCmp:inter#tekstu^alitet R ; !+SgNomCmp !NOR
inter#tekstu^alitæhtta+N+SgNomCmp:inter#textu^alitet%> R ; !+SgNomCmp !SW
tekstu^alitehtta:tekstu^alite IDENTITET ; !SUB
tekstu^alitæhtta MUORRA ; !^LOAN
tekstu^alitæhtta+N+SgNomCmp:tekstu^alitet R ; !+SgNomCmp !NOR
tekstu^alitæhtta+N+SgNomCmp:textu^alitet%> R ; !+SgNomCmp !SW
kapasitehtta:kapasite IDENTITET ; !SUB
kapasitæhtta MUORRA ; !^LOAN
kapasitæhtta+N+SgNomCmp:kapasitet R ; !+SgNomCmp !NOR
kapasitæhtta+N+SgNomCmp:kapacitet R ; !+SgNomCmp !SW
kapacitehtta:kapacite IDENTITET ; !SUB !SW
komehtta:kome IDENTITET ; !SUB
komæhtta MUORRA ; !^LOAN
komæhtta+N+SgNomCmp:komet R ; !+SgNomCmp
konsuláhtta:konsul ADVOKAT ; !+SgNomCmp +SgGenCmp +PlGenCmp
kultur#identitehtta:kultur#identite IDENTITET ; !SUB
kultur#identitæhtta MUORRA ; !^LOAN
kultur#identitæhtta+N+SgNomCmp:kultur#identitet R ; !+SgNomCmp
kvantitehtta:kvantite IDENTITET ; !SUB
kvantitæhtta MUORRA ; !^LOAN
kvantitæhtta+N+SgNomCmp:kvantitet R ; !+SgNomCmp
kvalitehtta:kvalite IDENTITET ; !SUB
kvalitæhtta+N+SgNomCmp:kvalitet R ; !+SgNomCmp
myhta NOADE ;
minoritehtta:minorite IDENTITET ; !SUB
minoritæhtta MUORRA ; !^LOAN !+SgNomCmp +SgGenCmp +PlGenCmp
minoritæhtta+N+SgNomCmp:minoritet R ; !+SgNomCmp
modalitehtta:modalite IDENTITET ; !SUB
modalitæhtta MUORRA ; !^LOAN
modalitæhtta+N+SgNomCmp:modalitet R ; !+SgNomCmp
modernitehtta:modernite IDENTITET ; !SUB
modernitæhtta MUORRA ; !^LOAN
modernitæhtta+N+SgNomCmp:modernitet R ; !+SgNomCmp
reflektivitehtta:reflektivite IDENTITET ; !SUB
reflektivitæhtta MUORRA ; !^LOAN
reflektivitæhtta+N+SgNomCmp:reflektivitet R ; !+SgNomCmp
lojalitehtta:lojalite IDENTITET ; !SUB
lojalitæhtta MUORRA ; !^LOAN
lojalitæhtta+N+SgNomCmp:lojalitet R ; !+SgNomCmp
majoritehtta:majorite IDENTITET ; !SUB !+SgNomCmp +SgGenCmp +PlGenCmp
majoritæhtta MUORRA ; !^LOAN !+SgNomCmp +SgGenCmp +PlGenCmp
majoritæhtta+N+SgNomCmp:majoritet R ; !+SgNomCmp
pakehtta:pake IDENTITET ; !SUB
pakæhtta MUORRA ; !^LOAN
pakæhtta+N+SgNomCmp:paket R ; !+SgNomCmp !SW
magnehtta:magne IDENTITET ; !SUB
magnæhtta MUORRA ; !^LOAN
magnæhtta+N+SgNomCmp:magnet R ; !+SgNomCmp
tapehtta:tape IDENTITET ; !SUB
nationalitehtta:nationalite IDENTITET ; !SUB !SW
nationalitæhtta MUORRA ; !^LOAN !SW
nationalitæhtta+N+SgNomCmp:nationalitet R ; !+SgNomCmp !SW
re^alitehtta:re^alite IDENTITET ; !SUB
re^alitæhtta MUORRA ; !^LOAN
re^alitæhtta+N+SgNomCmp:re^alitet R ; !+SgNomCmp
relativitehtta:relativite IDENTITET ; !SUB
relativitæhtta MUORRA ; !^LOAN
relativitæhtta+N+SgNomCmp:relativitet R ; !+SgNomCmp
kre^ativitehtta:kre^ativite IDENTITET ; !SUB
kre^ativitæhtta MUORRA ; !^LOAN
kre^ativitæhtta+N+SgNomCmp:kre^ativitet R ; !+SgNomCmp
reliabilitehtta:reliabilite IDENTITET ; !SUB
reliabilitæhtta MUORRA ; !^LOAN
reliabilitæhtta+N+SgNomCmp:reliabilitet R ; !+SgNomCmp
seksu^alitehtta:seksu^alite IDENTITET ; !SUB
seksu^alitæhtta MUORRA ; !^LOAN
seksu^alitæhtta+N+SgNomCmp:seksu^alitet R ; !+SgNomCmp !NOR
seksu^alitæhtta+N+SgNomCmp:sexu^alitet%> R ; !+SgNomCmp !SW
validitehtta:validite IDENTITET ; !SUB
validitæhtta MUORRA ; !^LOAN
validitæhtta+N+SgNomCmp:validitet R ; !+SgNomCmp
pubertehtta:puberte IDENTITET ; !SUB
pubertæhtta MUORRA ; !^LOAN
pubertæhtta+N+SgNomCmp:pubertet R ; !+SgNomCmp
entusi^ássma MUORRA ; !+SgNomCmp +DefSgGenCmp !^LOAN
entusi^ássma+N+SgNomCmp:entusiasm%> R ; !+SgNomCmp !SW
orgássma MUORRA ; !^LOAN
orgássma+N+SgNomCmp:orgasm%> R ; !+SgNomCmp !SW
cyto^plássmá MUORRA ; !^LOAN
ikono^klássmá MUORRA ; !^LOAN
plássmá MUORRA ; !^LOAN
tele^plássmá MUORRA ; !^LOAN
proto^plássmá MUORRA ; !^LOAN
agenda KINO ;
ultra^violæhtta:ultra^viol BUDSJETT ;
dublæhtta:dubl BUDSJETT ;
stafæhtta:staf BUDSJETT ;
sonæhtta:son BUDSJETT ;
silu^æhtta:silu^ BUDSJETT ;
servi^æhtta:servi^ BUDSJETT ;
sæhtta:s BUDSJETT ;
portræhtta:portr BUDSJETT ;
portræhtta+N+SgNomCmp:porträtt%> R ; !+SgNomCmp !SW
pinsæhtta:pins BUDSJETT ;
pinsæhtta+N+SgNomCmp:pincett%> R ; !+SgNomCmp !SW
omelæhtta:omel BUDSJETT ;
mansjæhtta:mansj BUDSJETT ;
mansjæhtta+N+SgNomCmp:manschett%> R ; !+SgNomCmp !SW
limæhtta:lim BUDSJETT ;
kvintæhtta:kvint BUDSJETT ; !+SgNomCmp +SgGenCmp +PlGenCmp
kvartæhtta:kvart BUDSJETT ; !+SgNomCmp +SgGenCmp +PlGenCmp
balæhtta:bal BUDSJETT ; !+SgNomCmp +SgGenCmp +PlGenCmp
balæhtta+N+SgNomCmp:ballett%> R ; !+SgNomCmp !NOR
bankæhtta:bank BUDSJETT ;
blankæhtta:blank BUDSJETT ;
etikæhtta:etik BUDSJETT ;
kabinæhtta:kabin BUDSJETT ;
